! Divvun & Giellatekno - open source grammars for Sámi and other languages
! Copyright © 2000-2010 The University of Tromsø & the Norwegian Sámi Parliament
! http://giellatekno.uit.no & http://divvun.no
!
! This program is free software; you can redistribute and/or modify
! this file under the terms of the GNU General Public License as published by
! the Free Software Foundation, either version 3 of the License, or
! (at your option) any later version. The GNU General Public License
! is found at http://www.gnu.org/licenses/gpl.html. It is
! also available in the file $GTHOME/LICENSE.txt.
!
! Other licensing options are available upon request, please contact
! giellatekno@hum.uit.no or divvun@samediggi.no

! ========================================================================== !
!                     Lule Sámi noun lexicon                                 !
! ========================================================================== !
LEXICON NounRoot


! Tentatively, from sme

! AGNoun ;


! This section is for documentation only.
! The words listed here come in the lexicon section below.

!! Even-syllable nouns
!! ===================
!! Even-syllable cg
!!boarkka MUORRA ;
!!duohke MUORRA ;
!!bies0se:bies'se MUORRA ; ! næver
!!dållå MUORRA ;
!!fálffo MUORRA ;
!lávvodahka:lávvod AHKA ;
!lávvodat+N+Sg+Nom:lávvodat%> K ;
!
!! Even-syll, non-cg
!nieda NOADE ;
!sjokoláda NOADE ;
!
!! Even-syll loanwords, no CG, no vowchange
!antibi^otika KINO ;
!brutto KINO ;
!kenguru KINO ;
!video    KINO ;
!
!! Modified á words also here
!bacaláo KINO ;
!
!! Even-syll, four-syll, cg
!gånågis:gånågiss GÅNÅGIS ;
!oajválasj:oajváladtj GÅNÅGIS ;
!
!! Even.syll, four-syll, no cg
!bednagasj:bednagadtj  GÅNÅGIS ;
!
!! Even-syll, 4syll, no cg, no vowch
!celsi^us CELSIUS ;
!evangeli^um CELSIUS ;
!aids CELSIUS ;
!
!! Odd-syllable nouns
!! Consonant-final
!! cg and vow-chg in 2ns syll = ÅRES
!åres:årres ÅRES ;
!badoj:bahtoh9 ÅRES ;
!boados:boahtos ÅRES ;
!gieles:gielles ÅRES ;
!gieloj:gielloh9 ÅRES ;
!gierkav:gierkkam9 ÅRES ;
!! no cg and no vow-chg in 2ns syll = GAHPER
!báttásj:báttátj GAHPER ;
!ulmusj:ulmutj GAHPER ;
!! All kinds of loans come here
!fersken GAHPER ;
!forum GAHPER ;

!! cg but no vow-chg in 2nd syll
!! -----------------------------
!gámas:gábmas GÁMAS ;
!beraj:berrah9 GÁMAS ;
!vuonjal:vuodnjal9 GÁMAS ;
!såhkår:såhkkår SÅHKÅR ; ! Only long essive!
!
!! Vowel-final
!! cg but no 2nd syll vowel chg
!bena:bednag8 BENA ;
!! cg and 2nd syll vowel chg
!rabo:rahpog8 BENA ;
!! Contracted nouns
!! Nouns ending in -es
!! -------------------
!sarves:sarvve SARVES ; !2/3
!! Nouns ending in -oj or -åj
!suoloj:suollu SUOLOJ ; ! 1/3
!ålmåj:ålmmå SUOLOJ ;   ! 2/3
!! Nouns ending in -oj with III/I CG
!boatsoj:boahttsu GUOMOJ ; ! 1/3
!guomoj:guobbmu  GUOMOJ ;
!ænoj:æddnu GUOMOJ ; !




! Noun lexicon starts here.
! ========================

! Suffixes, should be done in smj-lex.txt
!-niehkke f ;
!-siehke MUORRA ;
!-árvvusasj:-árvvusadtj GÅNÅGIS ;
!-guoran MUORRA ;
!-vierik:viereg9 GAHPER ;
!-sasses:sasse SARVES ;
!-tjuohtásasj:-tjuohtásadtj GÅNÅGIS ;




! Proper nouns, shall be moved to the xml name base.


! ============================ !
! The noun section starts here !
! ============================ !

 bihtám%>+SgNomCmp:bihtám%> R; !
 bijtám%>+SgNomCmp:bijtám%> R; !
 bitám%>+SgNomCmp:bitám%> R; !
 giellda%>+SgNomCmp:giellda%> R; !
 ieme%>+SgNomCmp:ieme%> R; !
 julev%>+SgNomCmp:julev%> R; !
 kultur%>+SgNomCmp:kultur%> R; !
 nuorttalij%>+SgNomCmp:nuorttalij%> R; !
 oarjel%>+SgNomCmp:oarjel%> R; !
 oarjelij%>+SgNomCmp:oarjelij%> R; !
 oarjjel%>+SgNomCmp:oarjjel%> R; !
 oarját%>+SgNomCmp:oarját%> R; !
 pihtám%>+SgNomCmp:pihtám%> R; !
 pitám%>+SgNomCmp:pitám%> R; !
 polar%>+SgNomCmp:polar%> R; !
 ruopto%>+SgNomCmp:ruopto%> R; !
 stuorra#digge%>+SgNomCmp:stuorra#digge%> R; !
 stuorra#dikke%>+SgNomCmp:stuorra#dikke%> R; !
 suober%>+SgNomCmp:suober%> R; !
 svieriga%>+SgNomCmp:svieriga%> R; !
 svierjji%>+SgNomCmp:svierjji%> R; !
 sáme#digge%>+SgNomCmp:sáme#digge%> R; !
 sáme#dikke%>+SgNomCmp:sáme#dikke%> R; !
 sáme#giel%>+SgNomCmp:sáme#giel%> R; !
 sáme-+SgNomCmp:sáme%- RAbbr ; !
 tsåhke%>+SgNomCmp:tsåhke%> R; !
!akta MUORRA ; !NumeraL
!aktik:aktig9 GAHPER ; !adv
!baldos:balldos ÅRES ; !adj
!boassjo MUORRA ; !we have boas0sjo:boas'sjo GÁDDE
!boatsoj:boahttsu SUOLOJ ; THIS RENDERS WRONG
!bátsan GAHPER ;  !adv
!bávtásj#dahrra MUORRA ; typos
!dahrra MUORRA ; typos
!derdaj:dærd DERDAJ ; !adverb
!dune MUORRA ; !this is nothing
!duol0la:duol'la MUORRA ; !moved to adj
!dál0la:dál'la MUORRA ; !adv
!gal0le:gal'le MUORRA ; !adv
!giepme MUORRA ; ! -pm- ?!
!gilpoj MUORRA ; !adv
!gista MUORRA ; !right form: gisstá
!goabbá MUORRA ; !pron
!goas0sa:goas'sa MUORRA ; !adv
!guhkalasstem:guhkalasstem VSBST-ODD ;
!guoládak#njárgga MUORRA ; !moved to Proper
!guomoj:guobbmu SUOLOJ ; !we have guomoj:guobbmu  GUOMOJ
!haddodahkes:haddodahkkes ÅRES ; !adj.
!hárjidus:hárjiduss GÅNÅGIS ; !right form: hárjjidus
!jielle#várre MUORRA ; !proper
!jánndur:jánndur9 ÅRES ; !+SgNomCmp +SgGenCmp +DefPlGenCmp
!konjunksjåvvå MUORRA ; !this is obviously wrong !^LOAN
!kámmár MUORRA ;
!luhták:luhtág9 GAHPER ; !proper
!luojok:luojog9 GAHPER ; !luojok  luodjot+V+IV+VAbess
!lågåt:lågåd9 GAHPER ; !numeral
!nager#badde ACTOR ;  !nager#bádde
!neljuk:neljug9 GAHPER ; !numeral
!nubbe#giella MUORRA ; nubbe inflects here, for example nubbengiellan!
!nákkes:nágges ÅRES ; !adj
!nælját:næljád9 GAHPER ;
!rievdak:rievdag9 GAHPER ; !rievdak rievddat+V+IV+VAbess
!rávstáde NOADE ; !Proper
!skilkká MUORRA ; !Proper
!stuorra#digge MUORRA ; !proper !+SgNomCmp +SgGenCmp +PlGenCmp
!suoloj:suol'lu SUOLOJ ; renders suolloj in nom
!sáme#digge MUORRA ; !proper !+SgNomCmp +SgGenCmp +PlGenCmp
!sædos:sædos ÅRES ; !adj
!udtjá MUORRA ; !Proper
!áruna MUORRA ; !moved to proper as Árun
!æl0la:æl'la MUORRA ; !neg verb
CD-rom CELSIUS ;
 CD-singel GAHPER ; !^LOAN
P2-kanálla:P2-kan AREAL ;
a^gnostisissma:a^gnostisi FANATISM ;
a^spirasjåvnnå:a^spira INSTITUTION ;
 a^spiránnta+SgNomCmp+SgGenCmp+PlGenCmp:a^spir VARIANT ; !
a^tropijnna:a^trop BENSIN ;
 ab#origijnna+SgNomCmp+SgGenCmp+PlGenCmp:ab#orig BENSIN ; !
 ab^originálla+SgNomCmp+SgGenCmp+PlGenCmp:ab^origin AREAL ; !
abstinens#symptåvmmå:abstinens#sympt AGRONOM ;
 abs^trakta+Use/Sub:abs^trakta KINO; !
abs^trákta KINO ;
 abs^trákta+N+SgNomCmp+SgNomCmp:abs^trakt%> R ; !
 abbedija+SgNomCmp+SgGenCmp+PlGenCmp:abbedi ALLEGORI ; !
 abessijvva+SgNomCmp+SgGenCmp+PlGenCmp:abess ADJEKTIV "abessive N" ; !
ablatijvva:ablat ADJEKTIV "ablative N" ;
 abonnemænnta+SgNomCmp+SgGenCmp+PlGenCmp:abonnem PATENT ; !
 ab^skis0sa+N+SgNomCmp+SgNomCmp:ab^skiss9%> R ; !
 ab^skis0sa:ab^skis'sa MUORRA ; !^LOAN
absolutissma:absoluti FANATISM ;
absurdissma:absurdi FANATISM ;
 ac^klamasjåvnnå MUORRA ; !SW !^LOAN
 ac^klamasjåvnnå+N+SgNomCmp+SgNomCmp:ac^klamation%> R ; !
 ackommodasjåvnnå MUORRA ; !SW !^LOAN
 ackommodasjåvnnå+N+SgNomCmp+SgNomCmp:ackommodation%> R ; !
 ackulturasjåvnnå:ackultura INSTITUTION ; !SW
 ackumulator#batterija:ackumulator#batteri ALLEGORI ; !SW
 ackusatijvva:ackusat ADJEKTIV "accusative N" ; !SW
 action GAHPER ; !^LOAN
action#pop CELSIUS ;
adaptasjåvnnå:adapta INSTITUTION ;
addisjåvnnå:addi INSTITUTION ;
additijvva:addit ADJEKTIV ;
addja#giergge  MUORRA ;
 addne+SgNomCmp+SgGenCmp+PlGenCmp+SgNomLeft+SgGenLeft+PlGenLeft:addne ACTOR; !
 addnár+SgNomCmp+SgGenCmp+PlGenCmp+SgNomLeft+SgGenLeft+PlGenLeft:addnár GAHPER; !
adessijvva:adess ADJEKTIV "abessive N" ;
adja#muorra MUORRA ;
adjektijvva:adjekt ADJEKTIV ;
adjunktijvva:adjunkt ADJEKTIV ;
 adjuŋŋkta+SgNomCmp+SgGenCmp+PlGenCmp:adjuŋŋkta MUORRA; !
 adjuŋŋkta+N+SgNomCmp+SgNomCmp:adjunkt%> R ; !
 administrasjåvnnå+SgNomCmp+SgGenCmp+PlGenCmp:administra INSTITUTION "administration N" ; !
 admirálla+SgNomCmp+SgGenCmp+PlGenCmp:admir AREAL "admiral N" ; !
 adno+SgNomCmp+DefSgGenCmp+DefPlGenCmp+SgNomLeft+SgGenLeft+PlGenLeft:adno MUORRA; !
 adno#are^álla+SgNomCmp+SgGenCmp+PlGenCmp:adno#are^ AREAL ; !
adno#njuolgadus:adno#njuolgaduss GÅNÅGIS ;
adno#tjielgadus:adno#tjielgaduss GÅNÅGIS ;
adopsjåvnnå:adop INSTITUTION "adoption N" ;
adposisjåvnnå:adposi INSTITUTION ;
adrenalijnna:adrenal BENSIN ;
 a^dræs0sa+N+SgNomCmp+SgNomCmp:a^dress9%> R ; !
 a^dræs0sa:a^dræs'sa MUORRA ; !^LOAN
a^dræssa#lissta MUORRA ;
 aduserim+SgNomCmp+DefSgGenCmp+DefPlGenCmp+SgNomLeft+SgGenLeft+PlGenLeft:aduserim VSBST-ODD ; !
adverbi^álla:adverbi^ AREAL ;
 advokáhtta+SgNomCmp+SgGenCmp+PlGenCmp:advok ADVOKAT ; !
 advænnta+SgNomCmp+DefSgGenCmp:adv PATENT "advent N" ; !
adværbba:adv ADVERB ;
adágio KINO ;
adám GAHPER ;
aero^grám0ma:aero^gr TELEGRAM ;
 affili^asjåvnnå+N+SgNomCmp+SgNomCmp:affili^ation%> R ; !
affili^asjåvnnå:affili^a INSTITUTION "affiliation N" ;
 affissja MUORRA ; !^LOAN
 af^frikáhtta MUORRA ; !^LOAN
aforissma:afori FANATISM ;
 afrikádna+SgNomCmp+SgGenCmp+PlGenCmp:afrik ORGAN ; !
 afrikána+SgNomCmp+SgGenCmp+PlGenCmp:afrikána KINO; !
ag^gregáhtta:ag^greg ADVOKAT ;
ag^gresjåvnnå:ag^gre MISSION ;
agenda KINO ;
agent#adverbi^álla:agent#adverbi^ AREAL "agent adverbial N" ;
agentuvrra:agentu KULTUR ;
 agrar#partija+SgNomCmp+SgGenCmp+PlGenCmp:agrar#parti ALLEGORI ;  !
 agronåvmmå+SgNomCmp+SgGenCmp+PlGenCmp:agron AGRONOM ; !
 agurkka+SgNomCmp+SgGenCmp+DefPlGenCmp:agurkka MUORRA; !
agænnta#adverbi^álla:agænnta#adverbi^ AREAL "agent adverbial N" ;
 agænnta+SgNomCmp+SgGenCmp+PlGenCmp:ag PATENT ; !
 ahke+SgNomCmp+SgGenCmp+DefPlGenCmp+SgNomLeft+SgGenLeft+PlGenLeft:ahke MUORRA; !
aho NOADE ;
aids CELSIUS ;
 air#bag:air#bag GAHPER ; !^LOAN
 ajeksiehke+SgNomCmp+SgGenCmp+PlGenCmp:ajeksiehke MUORRA; !
 ajik#siehke+SgNomCmp+SgGenCmp+PlGenCmp:ajik#siehke MUORRA; !
 ajiksiekvuohta+SgGenCmp+DefPlGenCmp:ajiksiekvuohta VUOHTANOUN; !
 ak^klamasjåvnnå MUORRA "acclamation N" ; !^LOAN
 ak^klamasjåvnnå+N+SgNomCmp+SgNomCmp:ak^klamasjon%> R ; !
akademissma:akademi FANATISM ;
 akademihkkár+SgNomCmp+SgGenCmp+PlGenCmp:akademihkkár GAHPER; !
 akademija+SgNomCmp+SgGenCmp+PlGenCmp:akademi ALLEGORI "academy N" ; !
 akkommodasjåvnnå MUORRA ; !NOR !^LOAN
 akkommodasjåvnnå+N+SgNomCmp+SgNomCmp:akkommodasjon%> R ; !
 akkulturasjåvnnå:akkultura INSTITUTION ; !NOR
akkumulator#batterija:akkumulator#batteri ALLEGORI ;
akkusatijvva:akkusat ADJEKTIV "accusative N" ;
akrobatihkka:akrobati ANTIKK ;
 aksi^åvmmå+N+SgNomCmp+SgNomCmp:axi^om%> R ; !
aksi^åvmmå:aksi^ AGRONOM ;
 aksjonissta+SgNomCmp+SgGenCmp+PlGenCmp:aksjoni TURIST ; !
aksjåvnnå:ak INSTITUTION ;
 aksænnta+N+SgNomCmp+SgNomCmp:accent%> R ; !
aksænnta:aks PATENT ;
aktan#barggo MUORRA ;
aktan#viessom:aktan#viessom VSBST-ODD ;
 aktanahttem+SgNomCmp+DefSgGenCmp+DefPlGenCmp+SgNomLeft+SgGenLeft+PlGenLeft:aktanahttem VSBST-ODD ; !
 aktavuohta+SgGenCmp+DefPlGenCmp:aktavuohta VUOHTANOUN; !
 aktidibme+SgNomCmp+DefSgGenCmp+DefPlGenCmp+SgNomLeft+SgGenLeft+PlGenLeft:aktid VSBST-EVEN ; !
 aktidus+SgNomCmp+SgGenCmp+PlGenCmp:aktiduss GÅNÅGIS ; !
 aktijdim#dåjmadahka+SgNomCmp+SgGenCmp+PlGenCmp:aktijdim#dåjmad AHKA ; !
 aktijvuohta+SgGenCmp+DefPlGenCmp:aktijvuohta VUOHTANOUN; !
aktijvva:akt ADJEKTIV "active N" ;
 aktionissta+SgNomCmp+SgGenCmp+PlGenCmp:aktioni TURIST ; !SW !
aktisasj#barggo MUORRA ;
 aktisasj#barggo#guojmme+SgNomCmp+SgGenCmp+PlGenCmp:aktisasj#barggo#guojmme MUORRA; !
 aktisasj#barggo#miella+SgNomCmp+SgGenCmp:aktisasj#barggo#miella MUORRA; !
 aktisasj#barggo#máhtukvuohta+SgGenCmp+DefPlGenCmp:aktisasj#barggo#máhtukvuohta VUOHTANOUN; !
 aktisasj#barggo#orgádna+SgNomCmp+SgGenCmp+PlGenCmp:aktisasj#barggo#org ORGAN ; !
aktisasj#barggo#sjiehtadus:aktisasjbarggosjiehtaduss GÅNÅGIS ;
aktisasj#barggo#vuohke MUORRA ;
aktisasj#bádde MUORRA ;
aktisasj#iellem#vuohke MUORRA ;
aktisasj#iellem:aktisasj#iellem VSBST-ODD ;
 aktisasj#namma+SgNomCmp+DefSgGenCmp+DefPlGenCmp+SgNomLeft+SgGenLeft:aktisasj#namma MUORRA; !
aktisasj#nammadus:aktisasj#nammaduss GÅNÅGIS ;
aktisasj#ságastallam:aktisasj#ságastallam VSBST-ODD ;
aktisasj#sátta:aktisasj#sáddag8 BENA ;
aktisasj#tjåhkanibme:aktisasj#tjåhkan VSBST-EVEN ;
aktisasj#åbmudahka:aktisasj#åbmud AHKA ;
 aktisasjvuohta+SgGenCmp+DefPlGenCmp:aktisasjvuohta VUOHTANOUN; !
aktivissma:aktivi FANATISM ;
 aktivissta+SgNomCmp+SgGenCmp+PlGenCmp:aktivi TURIST ; !
 aktivitehtta+Use/Sub:aktivite IDENTITET ; !
 aktivitæhtta MUORRA ; !^LOAN
 aktivitæhtta+N+SgNomCmp+SgNomCmp:aktivitet%> R ; !
 aktu#dåbdåstibme+SgNomCmp+DefSgGenCmp+DefPlGenCmp+SgNomLeft+SgGenLeft+PlGenLeft:aktu#dåbdåst VSBST-EVEN ; !
 aktuvuohta+SgGenCmp+DefPlGenCmp:aktuvuohta VUOHTANOUN; !
akustihkka:akusti ANTIKK "acoustics N" ;
 akvarel0la+Use/Sub:akvarel'la MUORRA ; ! !^LOAN
akvaræl0la:akvar TABELL ;
 akve^dukta MUORRA ; !^LOAN
 akve^dukta+N+SgNomCmp+SgNomCmp:akve^dukt%> R ; !
al^tru^issma:al^tru^i FANATISM ;
alarm#systebma:alarm#syste SYSTEM ;
 albatrås0så+N+SgNomCmp+SgNomCmp:albatross9%> R ; !
 albatrås0så+SgNomCmp+SgGenCmp+PlGenCmp:albatrås'så MUORRA ; !
 albasj+SgNomCmp+SgGenCmp+PlGenCmp:albatj GAHPER ; !
 albba+SgNomCmp+SgGenCmp+PlGenCmp:albba MUORRA; !
albinissma:albini FANATISM ;
albumijnna:album BENSIN ;
aldas:alldas GÁMAS ;
 aledibme+SgNomCmp+DefSgGenCmp+DefPlGenCmp+SgNomLeft+SgGenLeft+PlGenLeft:aled VSBST-EVEN ; !
 alek#biddjá+SgNomCmp+SgGenCmp+PlGenCmp:alek#biddjá NOADE; !
 alek#gattsak+SgNomCmp+SgGenCmp+PlGenCmp:alek#gattsag9 GAHPER ; !
aleldus:alelduss GÅNÅGIS ;
 alemus#hær0rá+SgNomCmp+SgGenCmp+PlGenCmp:alemus#hær'rá MUORRA ; !
 alemus#ålmåj+SgNomCmp+SgGenCmp+PlGenCmp:alemus#ålmmå SUOLOJ ; !
ales#jådos:ales#jåhtos ÅRES ;
alfa KINO ;
alfa#versjåvnnå:alfa#ver PENSION ;
 alfabehtta+Use/Sub:alfabe IDENTITET ; !
 alfabæhtta MUORRA ; !^LOAN
 alfabæhtta+N+SgNomCmp+SgNomCmp:alfabet%> R ; !
 algebra KINO ; !^LOAN
alibi KINO ;
alibija:alibi ALLEGORI ;
alim GAHPER ;
 alisvuohta+SgGenCmp+DefPlGenCmp:alisvuohta VUOHTANOUN; !
alkalija:alkali ALLEGORI "alchaly*** N" ;
 alken GAHPER ; !^LOAN
 alkke+SgNomCmp+SgGenCmp+PlGenCmp:alkke MUORRA; !
alkoholissma:alkoholi FANATISM ;
 alkoholissta+SgNomCmp+SgGenCmp+PlGenCmp:alkoholi TURIST "alcoholic N" ; !
 alkohola+Use/Sub:alkohola MUORRA; ! !^LOAN
 alkohåvllå MUORRA ; !^LOAN
 alkohåvllå+N+SgNomCmp+SgNomCmp:alkohol%> R ; !
 alkyjlla MUORRA ; !^LOAN
 alkyjlla+N+SgNomCmp+SgNomCmp:alkyl%> R ; !
alla#konjunktuvrra:alla#konjunktu KULTUR ;
alla#lávlusis:alla#lávlusiss GÅNÅGIS ;
alla#mæs0so:alla#mæs'so MUORRA ;
alla#mæsso#jubmel#dievnno MUORRA ;
alla#prosá MUORRA ;
 alla#skåvllå+SgNomCmp+SgGenCmp+PlGenCmp:alla#skåvllå MUORRA; !
 alladis+SgNomCmp+SgGenCmp+PlGenCmp:alladiss GÅNÅGIS ; !
 allagis+SgNomCmp+SgGenCmp+PlGenCmp:allagiss GÅNÅGIS ; !
allatijvva:allat ADJEKTIV "allative N" ;
alle MUORRA ;
 alle#rijkka+SgNomCmp+SgGenCmp+PlGenCmp:alle#rijkka MUORRA; !
allegorija:allegori ALLEGORI ;
 allehånndå MUORRA ; !^LOAN
 allelahá+SgNomCmp+PlGenCmp:allel SIJDDALAHÁ ; !
allergiddja:allergi ALLEGORI ;
allilij:allil OARJJILIJ ;
allimilasjåvnnå:allimila INSTITUTION ;
alliterasjåvnnå:allitera INSTITUTION "alliteration N" ;
 allitterasjåvnnå+N+SgNomCmp+SgNomCmp:alliteration%> R ; !
allna MUORRA ;
alludahka:allud AHKA ;
allá MUORRA ;
 almanáhkka MUORRA ; !^LOAN
almasj#fuovva MUORRA ;
 almasj#gådde+SgNomCmp+SgGenCmp+PlGenCmp:almasj#gådde ACTOR;  !
almasj#gåddem:almasj#gåddem VSBST-ODD ;
 almasj#jiegŋa+SgNomCmp+SgGenCmp+PlGenCmp:almasj#jiegŋa MUORRA; !
almasj#låhko MUORRA ;
 almasj#låhko+N+SgNomCmp+SgNomCmp:almasj#låk%> R ; !
 almasj#tjærdda+SgNomCmp+SgGenCmp+PlGenCmp:almasj#tjærdda MUORRA; !
 almasj#vehka+SgNomCmp+SgGenCmp+PlGenCmp:almasj#vehka MUORRA; !
 almasj#vierrek+SgNomCmp+SgGenCmp+PlGenCmp:almasj#vierreg9 GAHPER ; !
almasj#vuohke MUORRA ;
 almasj+SgNomCmp+SgGenCmp+PlGenCmp:almatj GAHPER ; !
 almasjvuohta+SgGenCmp+DefPlGenCmp:almasjvuohta VUOHTANOUN; !
 almatja#bárnne+SgNomCmp+SgGenCmp+PlGenCmp:almatja#bárnne MUORRA; !
 alme#asse+SgNomCmp+SgGenCmp+PlGenCmp:alme#asse MUORRA; !
alme#máttar:alme#máddar9 GÁMAS ;
 alme#rijkka+SgNomCmp+SgGenCmp+PlGenCmp:alme#rijkka MUORRA; !
 alme#vierttsa+SgNomCmp+SgGenCmp+PlGenCmp:alme#vierttsa MUORRA; !
 almen#asse+SgNomCmp+SgGenCmp+PlGenCmp:almen#asse MUORRA; !
almen#oabme MUORRA ;
 almen#oasse+SgNomCmp+SgGenCmp+PlGenCmp:almen#oasse MUORRA; !
 almen#áhttje+SgNomCmp+SgGenCmp+PlGenCmp:almen#áhttje MUORRA; !
 almmavuohta+SgGenCmp+DefPlGenCmp:almmavuohta VUOHTANOUN; !
 almme+SgNomCmp+SgGenCmp:almme MUORRA; !
almme#guovllo MUORRA ;
 almmudahka+SgNomCmp+SgGenCmp+PlGenCmp:almmud AHKA ; !
almmudak#doajmma MUORRA ;
 almmudak#oajvve+SgNomCmp+SgGenCmp+PlGenCmp:almmudak#oajvve MUORRA; !
almmáj#vuolggem:almmáj#vuolggem VSBST-ODD ;
 almodahka+SgNomCmp+SgGenCmp+PlGenCmp:almod AHKA ; !
 almodibme+SgNomCmp+DefSgGenCmp+DefPlGenCmp+SgNomLeft+SgGenLeft+PlGenLeft:almod VSBST-EVEN ; !
 almodiddje+SgNomCmp+SgGenCmp+PlGenCmp+SgNomLeft+SgGenLeft+PlGenLeft:almodiddje ACTOR; !
almodim#hábme MUORRA ;
almodus:almoduss GÅNÅGIS ;
almulasjvuoda#láhka MUORRA ;
 almulasjvuohta+SgGenCmp+DefPlGenCmp:almulasjvuohta VUOHTANOUN; !
aloe:alo PREMIE ;
alpinissma:alpini FANATISM ;
alternatijvva:alternat ADJEKTIV ;
altádna:alt ORGAN ;
 alumijnna MUORRA ; !^LOAN
alusj#bielle MUORRA ;
 alusj#bielle+N+SgCmp+SgNomCmp:alusj#biel%> R ; !
 alusj#merra#gádde+SgNomCmp+SgGenCmp+PlGenCmp:alusj#merra#gádde MUORRA; !
 alusj#merra#gádde+N+SgCmp+SgNomCmp:alusj#merra#gátt%> R ; !
aluvnna#riebij#silbba MUORRA ;
 alvosvuohta+SgGenCmp+DefPlGenCmp:alvosvuohta VUOHTANOUN; !
alvva MUORRA ;
 aládahka+SgNomCmp+SgGenCmp+PlGenCmp:alád AHKA ; !
 alát#biegga+SgNomCmp+SgGenCmp+PlGenCmp:alát#biegga MUORRA; !
 alát+SgNomCmp+SgGenCmp+PlGenCmp:alád9 GAHPER ; !
alátjamos:alátjabmos ÅRES ;
 amalgábma MUORRA ; !^LOAN
 amalgábma+N+SgNomCmp+SgNomCmp:amalgam%> R ; !
 amanu^ænssa+SgNomCmp+SgGenCmp+PlGenCmp:amanu^ VALENS ; !
amatørissma:amatøri FANATISM ;
 amatørra+SgNomCmp+SgGenCmp+PlGenCmp:amat INSPEKTØR ; !
 ambassadørra+SgNomCmp+SgGenCmp+PlGenCmp:ambassad INSPEKTØR ; !
 ambassáda+SgNomCmp+SgGenCmp+PlGenCmp:ambassáda KINO; !
 ambassáda+N+SgNomCmp+SgNomCmp:ambassad%> R ; !
ambisjåvnnå:ambi INSTITUTION ;
ambivalænssa:ambival VALENS ;
ambulánssa:ambul SBSTANS ;
amen+N+Sg+Acc:amenav K ;
ametissta MUORRA ;
amfetamijnna:amfetam BENSIN ;
amfi KINO ;
amfija:amfi ALLEGORI ;
 amijnna MUORRA ; !^LOAN
amnestija:amnesti ALLEGORI ;
 ampærra MUORRA ; !^LOAN
 ampærra+N+SgNomCmp+SgNomCmp:amper%> R ; !
 amuk+SgNomCmp+SgGenCmp+PlGenCmp:amug9 GAHPER ; !
 an^alfabehtta+Use/Sub:an^alfabe IDENTITET ; !
an^alfabetissma:an^alfabeti FANATISM ;
 an^alfabæhtta+SgNomCmp+SgGenCmp+PlGenCmp:an^alfabæhtta MUORRA; !
 an^alfabæhtta+N+SgNomCmp+SgNomCmp:an^alfabet%> R ; !
antropo#morfissma:antropo#morfi FANATISM ;
antropologija:antropologi ALLEGORI ;
antroposofija:antroposofi ALLEGORI ;
ana^dråvmmå:ana^dr AGRONOM ;
ana^grám0ma:ana^gr TELEGRAM ;
anabolissma:anaboli FANATISM ;
anaforalasj#apposisjåvnnå:anaforalasj#apposi INSTITUTION ;
 anafårrå MUORRA ; !^LOAN
 anafårrå+N+SgNomCmp+SgNomCmp:anafor%> R ; !
analogija:analogi ALLEGORI ;
 analyjssa MUORRA ; !^LOAN
 analyjssa+N+SgNomCmp+SgNomCmp:analys%> R ; !
 analysa+Use/Sub:analysa MUORRA; ! !^LOAN
 ananássa+SgNomCmp+SgGenCmp+DefPlGenCmp:ananássa MUORRA; !
 ananássa+N+SgNomCmp+SgNomCmp:ananas%> R ; !
anarkissma:anarki FANATISM ;
anarkiddja:anarki ALLEGORI ;
anarko#syndikalissma:anarko#syndikali FANATISM ;
anatebma:anate SYSTEM ;
anatomija:anatomi ALLEGORI ;
anemija:anemi ALLEGORI ;
anestesija:anestesi ALLEGORI ;
anilijnna BENSIN ;
animissma:animi FANATISM ;
animalissma:animali FANATISM ;
animasjåvnnå:anima INSTITUTION ;
animatissma:animati FANATISM ;
anis GAHPER ;
 annonssa+Use/Sub:annonssa MUORRA; ! !^LOAN
 annonssa+N+SgNomCmp+SgNomCmp:annons%> R ; !
 annu^itehtta+Use/Sub:annu^ite IDENTITET ; !
 annu^itæhtta MUORRA ; !^LOAN
 annu^itæhtta+N+SgNomCmp+SgNomCmp:annu^itet%> R ; !
anod#batterija:anod#batteri ALLEGORI ;
anoda#batterija:anoda#batteri ALLEGORI ;
anode#batterija:anode#batteri ALLEGORI ;
 anoráhkka MUORRA ; !^LOAN
 anoráhkka+N+SgNomCmp+SgNomCmp:anorak%> R ; !SW !
 anoráhkka+N+SgNomCmp+SgNomCmp:anorakk%> R ; !NOR !
 ansi^ennitehtta+Use/Sub:ansi^ennite IDENTITET ; !
 ansi^ennitæhtta MUORRA ; !^LOAN
 ansiennitæhtta+N+SgNomCmp+SgNomCmp:ansiennitet%> R ; !
antagonissma:antagoni FANATISM ;
anti#imperi^alissma:anti#imperi^ FANATISM ;
anti#kommunissma:anti#kommuni FANATISM ;
anti#krissta MUORRA ;
 anti#krissta+SgNomCmp+SgGenCmp+PlGenCmp:anti#krissta NOADE; !
anti#militarissma:anti#militari FANATISM ;
anti#pyrijnna:anti#pyr BENSIN ;
anti#semittissma:anti#semitti FANATISM ;
anti#si^onissma:anti#si^oni FANATISM ;
anti#toksijnna:anti#toks BENSIN ;
antibi^otika KINO ;
antifebrijnna:antifebr BENSIN ;
antihkka:anti ANTIKK ;
antikvárra:antikv SEMINAR ;
antologija:antologi ALLEGORI ;
 anuráhkka MUORRA; !^LOAN
anár#sáme#giella MUORRA ;
 anár#sáme#giella+N+SgCmp+SgNomCmp:anár#sáme#giel%> R ; !
 anånsså MUORRA ; !^LOAN
 anånsså+N+SgNomCmp+SgNomCmp:annons%> R ; !
 apoge^um GAHPER ; !^LOAN
 apostel+SgNomCmp+SgGenCmp+PlGenCmp:apostel GAHPER; !
 apotehkka+SgNomCmp+SgGenCmp+PlGenCmp+Use/Sub:apote APOTEK ; ! !
 apotæhkka+SgNomCmp+SgGenCmp+PlGenCmp:apotæhkka MUORRA; !
apparáhtta:appar ADVOKAT ;
appellasjåvnnå:appella INSTITUTION ;
appellatijvva:appellat ADJEKTIV ;
 appelsijnna+SgNomCmp+SgGenCmp+DefPlGenCmp:appels BENSIN ; !
appelsin#sárdde MUORRA ;
ap^plikasjåvnnå:ap^plika INSTITUTION ;
 aprikuvssa+SgNomCmp+SgGenCmp+DefPlGenCmp:aprikuvssa MUORRA; !
 aprikuvssa+N+SgNomCmp+SgNomCmp:aprikos%> R ; !
 arabak+SgNomCmp+SgGenCmp+PlGenCmp:arabag9 GAHPER ; !
are^al#pládna:are^al#pl ORGAN ;
arena MUORRA ;
 are^opak+SgNomCmp+SgGenCmp+PlGenCmp:are^opag9 GAHPER ; !
are^álla:are^ AREAL ;
argumentasjåvnnå:argumenta INSTITUTION ;
argumænnta:argum PATENT ;
aristo^kratija:aristo^krati ALLEGORI ;
 aristo^kráhtta+SgNomCmp+SgGenCmp+PlGenCmp:aristo^kr ADVOKAT ; !
aritmetihkka:aritmeti ANTIKK ;
 arkeologa+SgNomCmp+SgGenCmp+PlGenCmp:arkeolog DEMAGOG ; !
 mete^orologa+SgNomCmp+SgGenCmp+PlGenCmp:mete^orolog DEMAGOG ; !
arkeologija:arkeologi ALLEGORI ;
arkeologiddja:arkeologi ALLEGORI ;
 arkijvva+SgNomCmp+SgGenCmp+PlGenCmp:ark ADJEKTIV ; !
 arkipella MUORRA ; !^LOAN
arkitektuvrra:arkitektu KULTUR ;
 arkitækta+SgNomCmp+SgGenCmp+PlGenCmp:arkit KOLLEKT ; !
arkiv#systebma:arkiv#syste SYSTEM ;
armatuvrra:armatu KULTUR ;
arologija:arologi ALLEGORI ;
 arræssta MUORRA ; !^LOAN
 arræssta+N+SgNomCmp+SgNomCmp:arrest9%> R ; !
arsena KINO ;
 arsena+N+SgNomCmp+SgNomCmp:arsen%> R ; !
arsenihkka:arseni ANTIKK ;
arsenálla:arsen AREAL ;
 artefákta MUORRA ; !^LOAN
 arti^um GAHPER ; !^LOAN
artihkal:artihkkal9 GÁMAS ;
artikulasjåvnnå:artikula INSTITUTION ;
 artillerija+SgNomCmp+SgGenCmp+PlGenCmp:artilleri ALLEGORI ; !
 artillerissta+SgNomCmp+SgGenCmp+PlGenCmp:artilleri TURIST ; !
 artiskohkka MUORRA ; !^LOAN
 artissta+SgNomCmp+SgGenCmp+PlGenCmp:arti TURIST ; !
artisterija:artisteri ALLEGORI ;
 artotehkka+Use/Sub:artote APOTEK ; !
 artotæhkka MUORRA ; !^LOAN
 artotæhkka+N+SgNomCmp+SgNomCmp:artotek%> R ; !
 arvusmahttem+SgNomCmp+DefSgGenCmp+DefPlGenCmp+SgNomLeft+SgGenLeft+PlGenLeft:arvusmahttem VSBST-ODD ; !
 arvvadahttem+SgNomCmp+DefSgGenCmp+DefPlGenCmp+SgNomLeft+SgGenLeft+PlGenLeft:arvvadahttem VSBST-ODD ; !
 arvvadibme+SgNomCmp+DefSgGenCmp+DefPlGenCmp+SgNomLeft+SgGenLeft+PlGenLeft:arvvad VSBST-EVEN ; !
 arvve+SgNomCmp+SgGenCmp+PlGenCmp:arvve MUORRA; !
 as0sás#biellje+SgNomCmp+SgGenCmp+PlGenCmp:as'sás#biellje MUORRA ; !
asfálta#emulsjåvnnå:asfálta#emul PENSION ;
 asjkas+SgNomCmp+SgGenCmp+DefPlGenCmp:assjkas GÁMAS ; !
asjæhtta BUDSJETT ;
 asjæhtta+N+SgNomCmp+SgNomCmp:assiett%> R ; !
a^spækta:a^sp KOLLEKT ;
asse MUORRA ;
asse#bielle MUORRA ;
 asse#bielle+N+SgCmp+SgNomCmp:asse#biel%> R ; !
asse#goavgge MUORRA ;
assimilasjåvnnå:assimila INSTITUTION ;
 assistænnta+SgNomCmp+SgGenCmp+PlGenCmp:assist PATENT ; !
assjme MUORRA ;
asske MUORRA ;
assme MUORRA ;
 associ^asjåvnnå MUORRA ; !^LOAN
 associ^asjåvnnå+N+SgNomCmp+SgNomCmp:associ^ation%> R ; !
assonánssa:asson SBSTANS ;
 assosi^asjåvnnå MUORRA ; !^LOAN
 assosi^asjåvnnå+N+SgNomCmp+SgNomCmp:assosi^asjon%> R ; !
 assto+SgNomCmp+SgGenCmp+PlGenCmp:assto MUORRA; !
 assto#ájgge+SgNomCmp+SgGenCmp:assto#ájgge MUORRA; !
assto#ájgge#doajmma MUORRA ;
assto#åroj#doajmma MUORRA ;
 assto#åroj+SgNomCmp+SgGenCmp+PlGenCmp:assto#årroh9 ÅRES ; !
assudahka:assud AHKA ;
astigmatissma:astigmati FANATISM ;
astrofysihkka:astrofysi ANTIKK ;
astrologija:astrologi ALLEGORI ;
astronomija:astronomi ALLEGORI ;
 astronåvmmå+SgNomCmp+SgGenCmp+PlGenCmp:astron AGRONOM ; !
 asyjlla MUORRA ; !^LOAN
 asyjlla+N+SgNomCmp+SgNomCmp:asyl%> R ; !
asymmetrija:asymmetri ALLEGORI ;
at^tribuhtta:at^tribu INSTITUTT ;
at^tributijvva:at^tribut ADJEKTIV ;
atavissma:atavi FANATISM ;
ate^issma:ate^i FANATISM ;
 ate^issta+SgNomCmp+SgGenCmp+PlGenCmp:ate^i TURIST ; !
 atene^um GAHPER ; !^LOAN
 atmo^sfærra+SgNomCmp+SgGenCmp+DefPlGenCmp:atmo^sfærra MUORRA; !
 atmo^sfærra+N+SgNomCmp+SgNomCmp:atmo^sfär%> R ; !
atomissma:atomi FANATISM ;
atom#fysihkka:atom#fysi ANTIKK ;
 atsádahka+SgNomCmp+SgGenCmp+PlGenCmp:atsád AHKA ; !
attentijvva:attent ADJEKTIV ;
attentáhtta:attent ADVOKAT ;
 attæssta MUORRA ; !^LOAN
 attæssta+N+SgNomCmp+SgNomCmp:attest9%> R ; !
atåvmmå:at AGRONOM ;
 aubersjijnna+SgNomCmp+SgGenCmp+DefPlGenCmp:aubersj BENSIN ; !
audio KINO ;
audio#visu^álla:audio#visu^ AREAL ;
audio-visu^álla:audio-visu^ AREAL ;
 auditåvrrå MUORRA ; !^LOAN
 auktoritehtta+Use/Sub:auktorite IDENTITET ; ! !SW
 auktoritæhtta+SgNomCmp+SgGenCmp+PlGenCmp:auktoritæhtta MUORRA; !
 auktoritæhtta+N+SgNomCmp+SgNomCmp:auktoritet%> R ; !
austro#marxissma:austro#marxi FANATISM ;
aut^arkija:aut^arki ALLEGORI ;
autissma:auti FANATISM ;
auto#bio^grafija:auto#bio^grafi ALLEGORI ;
auto#mobijlla:auto#mobi TEKSTIL ;
 auto^kratija+SgNomCmp+SgGenCmp+PlGenCmp:auto^krati ALLEGORI ; !
automasjåvnnå:automa INSTITUTION ;
automatihkka:automati ANTIKK ;
 automatiserim+SgNomCmp+DefSgGenCmp+DefPlGenCmp+SgNomLeft+SgGenLeft+PlGenLeft:automatiserim VSBST-ODD ; !
automáhtta:autom ADVOKAT ;
 autonomija+SgNomCmp+SgGenCmp+PlGenCmp:autonomi ALLEGORI ; !
 autonåvmmå+SgNomCmp+SgGenCmp+PlGenCmp:auton AGRONOM ; !
autorisasjåvnnå:autorisa INSTITUTION ;
 autoritehtta+Use/Sub:autorite IDENTITET ; ! !NOR
 autoritæhtta+SgNomCmp+SgGenCmp+PlGenCmp:autoritæhtta MUORRA; !
 autoritæhtta+N+SgNomCmp+SgNomCmp:autoritet%> R ; !
avijssa#beskustahka:avijssa#beskust AHKA ;
avijssa:avi PARADIS ;
avisjåvnnå:avi PENSION ;
 avta#bielek+SgNomCmp+SgGenCmp+PlGenCmp:avta#bieleg9 GAHPER ; !
avta#dássásasjvuoda#per^spektijvva:avta#dássásasjvuoda#per^spekt ADJEKTIV ;
 avta#dássásasjvuohta+SgGenCmp+DefPlGenCmp:avta#dássásasjvuohta VUOHTANOUN; !
avta#låhko MUORRA ;
 avta#låhko+N+SgNomCmp+SgNomCmp:avta#låk%> R ; !
 avta#mielak+SgNomCmp+SgGenCmp+PlGenCmp:avta#mielag9 GAHPER ; !
avtadahka:avtad AHKA ;
avtaj#låhko MUORRA ;
 avtaj#låhko+N+SgNomCmp+SgNomCmp:avtaj#låk%> R ; !
 avtalágásjvuohta+SgGenCmp+DefPlGenCmp:avtalágásjvuohta VUOHTANOUN; !
 avtamielakvuohta+SgGenCmp+DefPlGenCmp:avtamielakvuohta VUOHTANOUN; !
 avta#árvvusasjvuohta+SgGenCmp+DefPlGenCmp:avta#árvvusasjvuohta VUOHTANOUN; !
 avtse#jagák+SgNomCmp+SgGenCmp+PlGenCmp:avtse#jagág9 GAHPER ; !
avtsádis:avtsádiss GÅNÅGIS ;
avudis:avudiss GÅNÅGIS ;
avve MUORRA ;
avvudahka:avvud AHKA ;
avánssa:av SBSTANS ;
avŋádus:avŋáduss GÅNÅGIS ;
 babi^ádna+SgNomCmp+SgGenCmp+PlGenCmp:babi^ ORGAN ; !SW !
bacaláo KINO ;
back^flip CELSIUS ;
 backanálla:backan AREAL ; !SW
badje#oalol:badje#oallol9 ÅRES ;
badje#rabdda MUORRA ;
 badje#sergeánnta+SgNomCmp+SgGenCmp+PlGenCmp:badje#serge VARIANT ; !
 badje#sersjánnta+SgNomCmp+SgGenCmp+PlGenCmp:badje#sersj VARIANT ; !
badjel#mannam:badjel#mannam VSBST-ODD ;
badjel#sáv0ve:badjel#sáv've MUORRA ;
badjel#ájge#barggo MUORRA ;
badjel#ájge#duodde MUORRA ;
 badjelij+SgNomCmp+SgGenCmp+PlGenCmp:badjel JIHPELIJ ; !
 badjudis+SgNomCmp+SgGenCmp+PlGenCmp:badjudiss GÅNÅGIS ; !
badne MUORRA ;
badne#gárges:badne#gárgge SARVES ;
 badoj#biddjá+SgNomCmp+SgGenCmp+PlGenCmp:badoj#biddjá NOADE; !
 badoj#gattsak+SgNomCmp+SgGenCmp+PlGenCmp:badoj#gattsag9 GAHPER ; !
badoj:bahtoh9 ÅRES ;
 bagádal0le+SgNomCmp+SgGenCmp+PlGenCmp+SgNomLeft+SgGenLeft+PlGenLeft:bagádal'le ACTOR ; !
 bagádibme+SgNomCmp+DefSgGenCmp+DefPlGenCmp+SgNomLeft+SgGenLeft+PlGenLeft:bagád VSBST-EVEN ; !
 bagádiddje+SgNomCmp+SgGenCmp+PlGenCmp+SgNomLeft+SgGenLeft+PlGenLeft:bagádiddje ACTOR; !
bagádus:bagáduss GÅNÅGIS ;
 bahojdibme+SgNomCmp+DefSgGenCmp+DefPlGenCmp+SgNomLeft+SgGenLeft+PlGenLeft:bahojd VSBST-EVEN ; !
bahta MUORRA ;
bahta#buojdde MUORRA ;
bahta#rájgge MUORRA ;
bahta#sålbbe MUORRA ;
bahta#tjoalle MUORRA ;
bahudahka:bahud AHKA ;
bahá#biellje MUORRA ;
 bahá#dahkke+SgNomCmp+SgGenCmp+PlGenCmp:bahá#dahkke ACTOR;  !
bahá#dahko MUORRA ;
bahá#juonagahttem:bahá#juonagahttem VSBST-ODD ;
bahá#nierra MUORRA ;
bahádahka:bahád AHKA ;
 bahágurik+SgNomCmp+SgGenCmp+PlGenCmp:bahágurig9 GAHPER ; !
 bahálasj+SgNomCmp+SgGenCmp+PlGenCmp:baháladtj GÅNÅGIS ; !
 bahávuohta+SgGenCmp+DefPlGenCmp:bahávuohta VUOHTANOUN; !
bajeldis#bivtas:bajeldis#biktas GÁMAS ;
bajeldis#båvså:bajeldis#båkså VUOSA ;
bajeldis#tjáhtje MUORRA ;
 bajeldis#tjáhtje+N+SgCmp+SgNomCmp:bajeldis#tjásj%> R ; !
bajeldis:bajeldiss GÅNÅGIS ;
bajeldus:bajelduss GÅNÅGIS ;
bajelt#tjála:bajelt#tjállag8 BENA ;
 bajemus#insjinørra+SgNomCmp+SgGenCmp+PlGenCmp:bajemus#insjinørra MUORRA; !
 bajemus#insjinørra+N+SgNomCmp+SgNomCmp:bajemus#ingen^iør%> R ; !
bajes:badjes ÅRES ;
bajkka MUORRA ;
 bajkka#vitta+SgNomCmp+SgGenCmp+PlGenCmp:bajkka#viddag8 BENA ; !
bajos:badjos ÅRES ;
bajusj:bajutj GAHPER ;
 bajádahka+SgNomCmp+SgGenCmp+PlGenCmp:bajád AHKA ; !
bajás#anedus:bajás#aneduss GÅNÅGIS ;
 bajás#giessem+SgNomCmp+DefSgGenCmp+DefPlGenCmp+SgNomLeft+SgGenLeft+PlGenLeft:bajás#giessem VSBST-ODD ; !
bajás#sjaddam#dille MUORRA ;
bajás#sjaddam:bajás#sjaddam VSBST-ODD ;
bajás#tjuodtjelibme:bajás#tjuodtjel VSBST-EVEN ;
bajásj:bajátj GAHPER ;
bakkanálla:bakkan AREAL ;
 bakkoj+SgNomCmp+SgGenCmp+PlGenCmp:baggu SUOLOJ ; !
baksim GAHPER ;
 bakteri+SgNomCmp+SgGenCmp+PlGenCmp:bakteri KINO; !
bakteriologija:bakteriologi ALLEGORI ;
 bal0loaŋ0ŋa:bal'loaŋ'ŋa MUORRA ; !^LOAN
 balkoaŋ0ŋa:balkoaŋ'ŋa MUORRA ; !^LOAN
bandy KINO ;
 bankomáhtta MUORRA ; !^LOAN
badmintåvnnå:badmint TELEFON ;
 básket:básket GAHPER ; !^LOAN
 boarssta MUORRA ; !^LOAN
 bassam#boarssta MUORRA ; !^LOAN
baldunis:balduniss GÅNÅGIS ;
baldádis:baldádiss GÅNÅGIS ;
balldo NOADE ;
ballo MUORRA ;
 balláda+SgNomCmp+SgGenCmp+PlGenCmp:balláda KINO; !
 balláda+N+SgNomCmp+SgNomCmp:ballad%> R ; !
balssa MUORRA ;
baludis:baludiss GÅNÅGIS ;
 balulasj+SgNomCmp+SgGenCmp+PlGenCmp:baluladtj GÅNÅGIS ; !
 balulasjvuohta+SgGenCmp+DefPlGenCmp:balulasjvuohta VUOHTANOUN; !
 balvagis+SgNomCmp+SgGenCmp+PlGenCmp:balvagiss GÅNÅGIS ; !
 balvos+SgNomCmp+SgGenCmp+PlGenCmp:balvvos ÅRES ; !
balvva MUORRA ;
 balánssa+SgNomCmp+DefSgGenCmp:bal SBSTANS ; !
 balæhtta+N+SgNomCmp+SgNomCmp:ballett%> R ; !
 balæhtta+SgNomCmp+SgGenCmp+PlGenCmp:bal BUDSJETT ; !
 banana+SgNomCmp+SgGenCmp+DefPlGenCmp+Use/Sub:banana MUORRA; ! !
 banana+N+SgNomCmp+SgNomCmp:banan%> R ; !
bankæhtta:bank BUDSJETT ;
 banádna+SgNomCmp+SgGenCmp+DefPlGenCmp:ban ORGAN ; !
 banána+SgNomCmp+SgGenCmp+DefPlGenCmp:banána MUORRA; !
baptissma:bapti FANATISM ;
barbarija:barbari ALLEGORI ;
 barbárra+SgNomCmp+SgGenCmp+PlGenCmp:barb SEMINAR ; !
 barduvnna MUORRA ; !^LOAN
 barduvnna+N+SgNomCmp+SgNomCmp:bardun%> R ; !
barek:bareg9 GAHPER ;
barents#aktisasj#barggo MUORRA ;
 bargg#ålmåj+SgNomCmp+SgGenCmp+PlGenCmp:bargg#ålmå SUOLOJ ; !
barggam#vuohke MUORRA ;
 bargge+SgNomCmp+SgGenCmp+PlGenCmp:bargge ACTOR;  !
 barggij#belludahka+SgNomCmp+SgGenCmp+PlGenCmp:barggij#bellud AHKA ; !
 barggij#organisasjåvnnå+SgNomCmp+SgGenCmp+PlGenCmp:barggij#organisa INSTITUTION ; !
barggij#pládna:barggij#pl ORGAN ;
barggij#politihkka:barggij#politi ANTIKK ;
 barggij#sebrudahka+SgNomCmp+SgGenCmp+PlGenCmp:barggij#sebrud AHKA ; !
barggo MUORRA ;
 barggo#biejvve+SgNomCmp+SgGenCmp+PlGenCmp:barggo#biejvve MUORRA; !
barggo#birás#láhka MUORRA ;
barggo#birás:barggo#birras GÁMAS ;
 barggo#bærráj#gæhttje+SgNomCmp+SgGenCmp+PlGenCmp:barggo#bærráj#gæhttje ACTOR;  !
 barggo#bærráj#gæhttjo+SgNomCmp+SgGenCmp+PlGenCmp:barggo#bærráj#gæhttjo MUORRA; !
barggo#dahkamus:barggo#dahkamuss GÅNÅGIS ;
barggo#dokumænnta:barggo#dokum PATENT ;
barggo#fálaldahka:barggo#fálald AHKA ;
barggo#gaskustibme:barggo#gaskust VSBST-EVEN ;
barggo#girjje MUORRA ;
 barggo#guojmme+SgNomCmp+SgGenCmp+PlGenCmp:barggo#guojmme MUORRA; !
 barggo#gæhttje+SgNomCmp+SgGenCmp+PlGenCmp:barggo#gæhttje ACTOR;  !
barggo#hánsska MUORRA ;
barggo#hárjjánibme:barggo#hárjján VSBST-EVEN ;
barggo#iellem:barggo#iellem VSBST-ODD ;
 barggo#jahke+SgNomCmp+SgGenCmp+PlGenCmp:barggo#jahke MUORRA; !
 barggo#jahke+N+SgCmp+SgNomCmp:barggo#jak%> R ; !
barggo#juogos:barggo#juohkos ÅRES ;
barggo#juohko MUORRA ;
 barggo#kontåvrrå+SgNomCmp+SgGenCmp+PlGenCmp:barggo#kont FAKTOR ; !
 barggo#kåntåvrrå+SgNomCmp+SgGenCmp+PlGenCmp:barggo#kåntåvrrå MUORRA; !
barggo#loahpe MUORRA ;
barggo#loahpádus:barggo#loahpáduss GÅNÅGIS ;
 barggo#miella+SgNomCmp+SgGenCmp:barggo#miella MUORRA; !
 barggo#máhttelisvuohta+SgGenCmp+DefPlGenCmp:barggo#máhttelisvuohta VUOHTANOUN; !
barggo#njuolgadus:barggo#njuolgaduss GÅNÅGIS ;
barggo#pládna MUORRA ;
barggo#rahtjamus:barggo#rahtjamuss GÅNÅGIS ;
barggo#ratjástibme:barggo#ratjást VSBST-EVEN ;
barggo#rijddo MUORRA ;
 barggo#sadje+SgNomCmp+SgGenCmp+PlGenCmp:barggo#sadje MUORRA; !
barggo#sjiehtadus:barggo#sjiehtaduss GÅNÅGIS ;
 barggo#suodjaliddje+SgNomCmp+SgGenCmp+PlGenCmp:barggo#suodjaliddje ACTOR;  !
barggo#suorgge MUORRA ;
barggo#tjåhkanibme:barggo#tjåhkan VSBST-EVEN ;
 barggo#ulmusj+SgNomCmp+SgGenCmp+PlGenCmp:barggo#ulmutj GAHPER ; !
 barggo#vadde+SgNomCmp+SgGenCmp+PlGenCmp:barggo#vadde ACTOR;  !
barggo#vuohke MUORRA ;
 barggo#ájgge+SgNomCmp+SgGenCmp+PlGenCmp:barggo#ájgge MUORRA; !
barggo#ártta MUORRA ;
 barggo#åhttse+SgNomCmp+SgGenCmp+PlGenCmp:barggo#åhttse ACTOR;  !
barggo#åtsådallam:barggo#åtsådallam VSBST-ODD ;
barggo#ækto MUORRA ;
bargguj#máhtsadibme:bargguj#máhtsad VSBST-EVEN ;
bargguj#máhtsadim#doajmma MUORRA ;
bargguj#máhtsadim#ruhta MUORRA ;
bargodisvuoda#ruhta MUORRA ;
 bargodisvuohta+SgGenCmp+DefPlGenCmp:bargodisvuohta VUOHTANOUN; !
 barjja+SgNomCmp+SgGenCmp+PlGenCmp:barjja MUORRA; !
barohkka:baro ANTIKK ;
baromehter GAHPER ;
baronija:baroni ALLEGORI ;
bará:barrag8 BENA ;
 baráhkka MUORRA ; !^LOAN
 baráhkka+N+SgNomCmp+SgNomCmp:barack%> R ; !
 bas0se+SgNomCmp+SgGenCmp+PlGenCmp:bas'se MUORRA ; !
 baseŋ0ŋa+Use/Sub:baseŋ'ŋa MUORRA ; ! !^LOAN
 basij#gasska+SgNomCmp+SgGenCmp+PlGenCmp:basij#gasska MUORRA; !
 basil0la+N+SgNomCmp+SgNomCmp:bacill%> R ; !
 basil0la+N+SgNomCmp+SgNomCmp:basill%> R ; !
 basil0la:basil'la MUORRA ; !^LOAN
basos:bassos ÅRES ;
bassam#gárre MUORRA ;
bassam#soabbe MUORRA ;
 basse+SgNomCmp+SgGenCmp+PlGenCmp:basse MUORRA; !
 basse#biejvve+SgNomCmp+SgGenCmp+PlGenCmp:basse#biejvve MUORRA; !
 bassem#guolle+SgNomCmp+SgGenCmp+PlGenCmp:bassem#guolle MUORRA; !
bassem#spielltje MUORRA ;
bassem#sájger:bassem#sájgger9 ÅRES ;
bassjka MUORRA ;
 basska+SgNomCmp+SgGenCmp+PlGenCmp:basska MUORRA; !
 basskadis+SgNomCmp+SgGenCmp+PlGenCmp:basskadiss GÅNÅGIS ; !
basso NOADE ;
basso#fi^åvllå MUORRA ;
bassta MUORRA ;
bassti MUORRA ;
 bassæŋ0ŋa:bassæŋ'ŋa MUORRA ; !^LOAN
 bassæŋŋa+N+SgNomCmp+SgNomCmp:basseng%> R ; !
 bassæŋŋa+N+SgNomCmp+SgNomCmp:bassä9ng%> R ; !
 bastasj#rásse+SgNomCmp+SgGenCmp+DefPlGenCmp:bastasj#rásse MUORRA; !
 bastatjij#rásse+SgNomCmp+SgGenCmp+DefPlGenCmp:bastatjij#rásse MUORRA; !
bastisj:bastitj GAHPER ;
 basuvnna MUORRA ; !^LOAN
 basuvnna+N+SgNomCmp+SgNomCmp:basun%> R ; !
basádim#gárre MUORRA ;
 basádis#mánno+SgNomCmp+SgGenCmp+DefPlGenCmp:basádis#mánno MUORRA; !
 basádis+SgNomCmp+SgGenCmp+DefPlGenCmp:basádiss GÅNÅGIS ; !
basáldahka+N+Sg+Nom:basáldak%> K ;
basáldahka:basáld AHKA ;
 basæŋ0ŋa:basæŋ'ŋa MUORRA ; !^LOAN
 bataljåvnnå+SgNomCmp+SgGenCmp+PlGenCmp:batalj TELEFON ; !
batteriddja:batteri ALLEGORI ;
 bauksihtta MUORRA ; !^LOAN
 bauksihtta+N+SgNomCmp+SgNomCmp:bauksitt%> R ; !
 bauksihtta+N+SgNomCmp+SgNomCmp:bauxit%> R ; !
bavhlle MUORRA ;
 bavi^ádna+SgNomCmp+SgGenCmp+PlGenCmp:bavi^ ORGAN ; !SW !
bavlle MUORRA ;
 bavrra+SgNomCmp+SgGenCmp+PlGenCmp:bavrra MUORRA; !
bavsev:baks BAVSEV ;
 bednaga#tjivgga+SgNomCmp+SgGenCmp+PlGenCmp:bednaga#tjivgga MUORRA; !
 bednagasj+SgNomCmp+SgGenCmp+PlGenCmp:bednagadtj  GÅNÅGIS ; !
behavi^orissma:behavi^ori FANATISM ;
 behtulasjvuohta+SgGenCmp+DefPlGenCmp:behtulasjvuohta VUOHTANOUN; !
 bejbusj+SgNomCmp+SgGenCmp+PlGenCmp:bejbutj GAHPER ; !
 bejuk+SgNomCmp+SgGenCmp+PlGenCmp:bejug9 GAHPER ; !
bekkadiddje ACTOR ;
belaj:bellah9 GÁMAS ;
belak#stávval GAHPER ;
belak#tál0la:belak#tál'la MUORRA ;
beljas:bælljas GÁMAS ;
belludahka+N+Sg+Nom:belludak%> K ;
 belludahka+SgNomCmp+SgGenCmp+PlGenCmp:bellud AHKA ; !
belludak#politihkka:belludak#politi ANTIKK ;
belludak#pro^grám0ma:belludak#pro^gr TELEGRAM ;
 belulasjvuohta+SgGenCmp+DefPlGenCmp:belulasjvuohta VUOHTANOUN; !
belut#jåhtålibme:belut#jåhtål VSBST-EVEN ;
 bena#gieris+SgNomCmp+SgGenCmp+PlGenCmp:bena#gierris GÁMAS ; !
bena#hævvo MUORRA ;
bena#rájddo MUORRA ;
 bena#sarre+SgNomCmp+SgGenCmp+DefPlGenCmp:bena#sarre MUORRA; !
 bena+SgNomCmp+SgGenCmp+PlGenCmp:bednag8 BENA ; !
bensena KINO ;
 bensena+N+SgNomCmp+SgNomCmp:benzen%> R ; !
bensijnna:bens BENSIN ;
 bensin#stasjåvnnå+SgNomCmp+SgGenCmp+PlGenCmp:bensin#sta INSTITUTION ; !
 beraj#departemænnta+SgNomCmp+SgGenCmp+PlGenCmp:beraj#departem PATENT ; !
beraj#giella MUORRA ;
 beraj#giella+N+SgCmp+SgNomCmp:beraj#giel%> R ; !
beraj#låhko MUORRA ;
 beraj#låhko+N+SgNomCmp+SgNomCmp:beraj#låk%> R ; !
beraj#muorra MUORRA ;
beraj#namma MUORRA ;
beraj#æjvvalibme:beraj#æjvval VSBST-EVEN ;
 beraj+SgNomCmp+SgGenCmp+PlGenCmp:berrah9 GÁMAS ; !
 berajvuohta+SgGenCmp+DefPlGenCmp:berajvuohta VUOHTANOUN; !
berjas:bærjjas GÁMAS ;
 berrahattja+SgNomCmp+PlGenCmp:berrahadtj BERRAHATTJA ; !
 berulasj+SgNomCmp+SgGenCmp+PlGenCmp:beruladtj GÅNÅGIS ; !
 berun+SgNomCmp+SgGenCmp+DefPlGenCmp:berun GAHPER; !
berun#bálos:berun#bállos ÅRES ;
berun#gámmsa MUORRA ;
berun#lassta MUORRA ;
berun#suohko MUORRA ;
berun#sárdde MUORRA ;
berun#áhkar:berun#áhkkar SÅHKÅR ;
 berustibme+SgNomCmp+DefSgGenCmp+DefPlGenCmp+SgNomLeft+SgGenLeft+PlGenLeft:berust VSBST-EVEN ; !
 berustiddje+SgNomCmp+SgGenCmp+PlGenCmp+SgNomLeft+SgGenLeft+PlGenLeft:berustiddje ACTOR;  !
berylla NOADE ;
besalvis:besalviss GÅNÅGIS ;
beskudis:beskudiss GÅNÅGIS ;
beskustahka:beskust AHKA ;
bessam#buorgulvis:bessam#buorgulviss GÅNÅGIS ;
bessam#báhko MUORRA ;
bessam#gårttå MUORRA ;
bessam#gæhttjalvis:bessam#gæhttjalviss GÅNÅGIS ;
bessam#kårttå MUORRA ;
bessudahka:bessud AHKA ;
beta KINO ;
beta#versjåvnnå:beta#ver PENSION ;
 bevkun+SgNomCmp+SgGenCmp+PlGenCmp:bevkun GAHPER; !
bibbel GAHPER ;
bibbil GAHPER ;
biblio^grafija:biblio^grafi ALLEGORI ;
 bibliotehkka+SgNomCmp+SgGenCmp+PlGenCmp+Use/Sub:bibliote APOTEK ; ! !
 bibliotekárra+SgNomCmp+SgGenCmp+PlGenCmp:bibliotek SEMINAR ; !
 bibliotæhkka+SgNomCmp+SgGenCmp+PlGenCmp:bibliotæhkka MUORRA; !
biddjá MUORRA ;
 biddno#moarsse+SgNomCmp+SgGenCmp+PlGenCmp:biddno#moarsse NOADE; !
 biddnustalle+SgNomCmp+SgGenCmp+PlGenCmp:biddnustalle ACTOR;  !
biddo MUORRA ;
biddo#juolgge MUORRA ;
bidtja MUORRA ;
bidtjim#pládna:bidtjim#pl ORGAN ;
bidtjim#værkka MUORRA ;
bidtjo#vierkke MUORRA ;
bidum#sáme#giella MUORRA ;
 bidum#sáme#giella+N+SgCmp+SgNomCmp:bidum#sáme#giel%> R ; !
biebbmo MUORRA ;
biebbmo#bievdde MUORRA ;
 biebbmo#bárnne+SgNomCmp+SgGenCmp+PlGenCmp:biebbmo#bárnne MUORRA; !
biebbmo#bátsidis:biebbmo#bátsidiss GÅNÅGIS ;
 biebbmo#bærráj#gæhttjo+SgNomCmp+SgGenCmp+PlGenCmp:biebbmo#bærráj#gæhttjo MUORRA; !
biebbmo#dáhpe MUORRA ;
biebbmo#dædda MUORRA ;
biebbmo#fállo MUORRA ;
biebbmo#girjje MUORRA ;
 biebbmo#judos+SgNomCmp+SgGenCmp+PlGenCmp:biebbmo#juhtos ÅRES ; !
biebbmo#lasádus:biebbmo#lasáduss GÅNÅGIS ;
biebbmo#láhkkim#girjje MUORRA ;
biebbmo#lågos:biebbmo#låhkos ÅRES ;
biebbmo#mávsalvis:biebbmo#mávsalviss GÅNÅGIS ;
biebbmo#mávsálvis:biebbmo#mávsálviss GÅNÅGIS ;
 biebbmo#niejdda+SgNomCmp+SgGenCmp+PlGenCmp:biebbmo#niejdda MUORRA; !
biebbmo#oajvvadus:biebbmo#oajvvaduss GÅNÅGIS ;
 biebbmo#oases+SgNomCmp+SgGenCmp+PlGenCmp:biebbmo#oasses ÅRES ; !
biebbmo#páhper:biebbmo#páhpper SÅHKÅR ;
biebbmo#ruhta MUORRA ;
 biebbmo#ræjdár+SgNomCmp+SgGenCmp+PlGenCmp:biebbmo#ræjdár GAHPER; !
 biebbmo#sjokoláda NOADE ; !^LOAN
biebbmo#skáhppa MUORRA ;
biebbmo#smålle MUORRA ;
biebbmo#tsiehka MUORRA ;
biebbmo#vierdde MUORRA ;
 biebmadibme+SgNomCmp+DefSgGenCmp+DefPlGenCmp+SgNomLeft+SgGenLeft+PlGenLeft:biebmad VSBST-EVEN ; !
 biebmadim#ásadus+SgNomCmp+SgGenCmp+PlGenCmp:biebmadim#ásaduss GÅNÅGIS ; !
biebmadim#æládus:biebmadim#æláduss GÅNÅGIS ;
 biebmok+SgNomCmp+SgGenCmp+PlGenCmp:biebmog9 GAHPER ; !
biebmos:biebbmos ÅRES ;
bieddaris:bieddariss GÅNÅGIS ;
bieddjis#vuosstá MUORRA ;
 bieddnár+SgNomCmp+SgGenCmp+PlGenCmp:bieddnár GAHPER; !
biedjam#dahko MUORRA ;
biedjo MUORRA ;
biedna MUORRA ;
 biedna#dåhpe+SgNomCmp+SgGenCmp+PlGenCmp:biedna#dåhpe MUORRA; !
biedna#goahte MUORRA ;
 biedna#goahte+N+SgNomCmp+SgNomCmp:biedna#gåt%> R ; !
 biedna#skåvllå+SgNomCmp+SgGenCmp+PlGenCmp:biedna#skåvllå MUORRA; !
biednik#burssa MUORRA ;
biednik#gatjalvis:biednik#gatjalviss GÅNÅGIS ;
biednik#gållo MUORRA ;
biednik#låhko MUORRA ;
 biednik#låhko+N+SgNomCmp+SgNomCmp:biednik#låk%> R ; !
 biednik#lånudiddje+SgNomCmp+SgGenCmp+PlGenCmp:biednik#lånudiddje ACTOR;  !
 biednik#niehkke+SgNomCmp+SgGenCmp+PlGenCmp:biednik#niehkke MUORRA; !
biednik#siesstem#politihkka:biednik#siesstem#politi ANTIKK ;
biednik#vádne MUORRA ;
 biednik#ábjje+SgNomCmp+SgGenCmp+PlGenCmp:biednik#ábjje MUORRA; !
biednik:biednig9 GAHPER ;
 biedok+SgNomCmp+SgGenCmp+PlGenCmp:biedog9 GAHPER ; !
 biegg#oajvve+SgNomCmp+SgGenCmp+PlGenCmp:biegg#oajvve MUORRA; !
 biegga+SgNomCmp+SgGenCmp+PlGenCmp:biegga MUORRA; !
biegga#fábmo MUORRA ;
 biegga#hábak+SgNomCmp+SgGenCmp+PlGenCmp:biegga#hábag9 GAHPER ; !
biegga#jeguk:biegga#jegug9 GAHPER ;
biegga#mil0lo:biegga#mil'lo MUORRA ;
biegga#mårddo MUORRA ;
 biegga#oajvve+SgNomCmp+SgGenCmp+PlGenCmp:biegga#oajvve MUORRA; !
 biegga#ruodjo+SgNomCmp+SgGenCmp+PlGenCmp:biegga#ruodjo MUORRA; !
 biegga#råda+SgNomCmp+SgGenCmp+PlGenCmp:biegga#råda NOADE; !
biegga#råssa MUORRA ;
biegga#skuolle MUORRA ;
 biegga#tjuolmmo+SgNomCmp+SgGenCmp+PlGenCmp:biegga#tjuolmmo MUORRA; !
 biegga#virro+SgNomCmp+SgGenCmp+PlGenCmp:biegga#virro MUORRA; !
 bieggodibme+SgNomCmp+DefSgGenCmp+DefPlGenCmp+SgNomLeft+SgGenLeft+PlGenLeft:bieggod VSBST-EVEN ; !
biehkke MUORRA ;
biehtas:biehttas GÁMAS ;
 biehtse+SgNomCmp+SgGenCmp+DefPlGenCmp:biehtse MUORRA; !
 biehtse#báhtsak#tsihtse+SgNomCmp+SgGenCmp+PlGenCmp:biehtse#báhtsak#tsihtse MUORRA; !
 biehtse#mánno+SgNomCmp+SgGenCmp+DefPlGenCmp:biehtse#mánno MUORRA; !
biehtse#mátta:biehtse#máddag8 BENA ;
 biehtse#vuobme+SgNomCmp+SgGenCmp+PlGenCmp:biehtse#vuobme MUORRA; !
 biehtse#vuovdde+SgNomCmp+SgGenCmp+PlGenCmp:biehtse#vuovdde MUORRA; !
biehtsek:biehtseg9 GAHPER ;
 biehtte+SgNomCmp+SgGenCmp+PlGenCmp+SgNomLeft+SgGenLeft+PlGenLeft:biehtte ACTOR; !
 biehttem+SgNomCmp+DefSgGenCmp+DefPlGenCmp+SgNomLeft+SgGenLeft+PlGenLeft:biehttem VSBST-ODD ; !
biejadis:biejadiss GÅNÅGIS ;
biejadus:biejaduss GÅNÅGIS ;
biejve#bielle MUORRA ;
 biejve#bielle+N+SgCmp+SgNomCmp:biejve#biel%> R ; !
biejve#lábttje MUORRA ;
biejve#váttsos:biejve#vádtsos ÅRES ;
 biejven-oajvve+Use/Sub:biejven-oajvve MUORRA; !
biejves:biejvves ÅRES ;
 biejvve+SgNomCmp+SgGenCmp+PlGenCmp:biejvve MUORRA; !
biejvve#avijssa:biejvve#avi PARADIS ;
biejvve#barggo MUORRA ;
biejvve#bálkká MUORRA ;
biejvve#bårrålibme:biejvve#bårrål VSBST-EVEN ;
biejvve#girjje MUORRA ;
 biejvve#lådde+SgNomCmp+SgGenCmp+PlGenCmp:biejvve#lådde MUORRA; !
biejvve#mårijdibme:biejvve#mårijd VSBST-EVEN ;
 biejvve#måråldahka+SgNomCmp+SgGenCmp+PlGenCmp:biejvve#måråld AHKA ; !
biejvve#ruhta MUORRA ;
biejvve#slierggim:biejvve#slierggim VSBST-ODD ;
biejvve#suodje MUORRA ;
 biejvve#tjuovgga+SgNomCmp+SgGenCmp+PlGenCmp:biejvve#tjuovgga MUORRA; !
 biejvve#tjårgge+SgNomCmp+SgGenCmp+DefPlGenCmp:biejvve#tjårgge MUORRA; !
biejvve#vuojdas:biejvve#vuojddas GÁMAS ;
 biejvve#åroj+SgNomCmp+SgGenCmp+PlGenCmp:biejvve#årroh9 ÅRES ; !
 biejvve#årudahka+SgNomCmp+SgGenCmp+PlGenCmp:biejvve#årud AHKA ; !
biekka#vuosteldus:biekka#vuostelduss GÅNÅGIS ;
 biel#nup#jagák+SgNomCmp+SgGenCmp+PlGenCmp:biel#nup#jagág9 GAHPER ; !
 biel#nup#jahke+SgNomCmp+SgGenCmp:biel#nup#jahke MUORRA; !
 biel#nup#jahke+N+SgCmp+SgNomCmp:biel#nup#jak%> R ; !
biel#nup#kråvnnå MUORRA ;
 biel#nup#kvahkko+SgNomCmp+SgGenCmp+DefPlGenCmp:biel#nup#kvahkko MUORRA; !
 biel#nup#vahkko+SgNomCmp+SgGenCmp+DefPlGenCmp:biel#nup#vahkko MUORRA; !
 biel0lo#tsihtse+SgNomCmp+SgGenCmp+PlGenCmp:biel'lo#tsihtse MUORRA ; !
biel0lo:biel'lo MUORRA ;
 bielek+SgNomCmp+SgGenCmp+PlGenCmp:bieleg9 GAHPER ; !
 bieles+Last:bielle SARVES ; !
bielgge MUORRA ;
bielgge#tjuvdde MUORRA ;
bielisj#stávval GAHPER ;
bielisj#tál0la:bielisj#tál'la MUORRA ;
bielisj:bielitj GAHPER ;
bielkká MUORRA ;
 bielle+SgNomCmp+DefSgGenCmp+DefPlGenCmp+SgNomLeft+SgGenLeft+PlGenLeft:bielle MUORRA; !
bielle#finálla:bielle#fin AREAL ;
bielle#giehta MUORRA ;
 bielle#giehta+N+SgCmp+SgNomCmp:bielle#giet%> R ; !
 bielle#marakáhtta+SgNomCmp+SgGenCmp+PlGenCmp:bielle#marakáhtta MUORRA; !
 bielle#nup#jahke+SgNomCmp+SgGenCmp+PlGenCmp:bielle#nup#jahke MUORRA; !
 bielle#nup#jahke+N+SgCmp+SgNomCmp:bielle#nup#jak%> R ; !
bielle#virgge MUORRA ;
bielle#vokálla:bielle#vok AREAL ;
biellje MUORRA ;
biellje#apparáhtta:biellje#appar ADVOKAT ;
biellje#giehtje MUORRA ;
 biellje#giehtje+N+SgCmp+SgNomCmp:biellje#giesj%> R ; !
biellje#goabrre MUORRA ;
biellje#gætjásj:biellje#gætjátj GAHPER ;
biellje#hærvva MUORRA ;
biellje#libjja MUORRA ;
 biellje#loavggo+SgNomCmp+SgGenCmp+PlGenCmp:biellje#loavggo MUORRA; !
biellje#návladahka:biellje#návlad AHKA ;
biellje#návludahka:biellje#návlud AHKA ;
biellje#rájgge MUORRA ;
 biellje#rástes+SgNomCmp+SgGenCmp+PlGenCmp:biellje#rásste SARVES ; !
biellje#tsuodtsa MUORRA ;
 biellne+SgNomCmp+SgGenCmp+DefPlGenCmp:biellne MUORRA; !
 biello#daŋás+SgNomCmp+SgGenCmp+DefPlGenCmp:biello#dagŋas GÁMAS ; !
 biellok+SgNomCmp+SgGenCmp+PlGenCmp:biellog9 GAHPER ; !
 biera#dálvve+SgNomCmp+SgGenCmp+PlGenCmp:biera#dálvve MUORRA; !
 biera+SgNomCmp+SgGenCmp+PlGenCmp:bierrag8 BENA ; !
bierbbe MUORRA ;
biergas:bierggas GÁMAS ;
bierggidahka:bierggid AHKA ;
bierggo MUORRA ;
bierggo#biehkke MUORRA ;
 bierggo#bår0re+SgNomCmp+SgGenCmp+PlGenCmp:bierggo#bår're ACTOR ;  !
bierggo#dájgge MUORRA ;
bierggo#dákte MUORRA ;
bierggo#gáhkko MUORRA ;
bierggo#jupptsa MUORRA ;
bierggo#máles:bierggo#málles ÅRES ;
bierggá MUORRA ;
 bierik#oajvve+SgNomCmp+SgGenCmp+PlGenCmp:bierik#oajvve MUORRA; !
 bierik#siehke+SgNomCmp+SgGenCmp+PlGenCmp:bierik#siehke MUORRA; !
 bierikvuohta+SgGenCmp+DefPlGenCmp:bierikvuohta VUOHTANOUN; !
bierjjedahka+N+Sg+Nom:bierjjedak%> K ;
 bierjjedahka+SgNomCmp+SgGenCmp+DefPlGenCmp:bierjjed AHKA ; !
 bierjjet+SgNomCmp+SgGenCmp+DefPlGenCmp:bierjjed9 GAHPER ; !
 bierna#tjivgga+SgNomCmp+SgGenCmp+PlGenCmp:bierna#tjivgga MUORRA; !
 biernna+SgNomCmp+SgGenCmp+PlGenCmp:biernna MUORRA; !
 biernna#muorjje+SgNomCmp+SgGenCmp+DefPlGenCmp:biernna#muorjje MUORRA; !
 biernna#skuorggá+SgNomCmp+SgGenCmp+PlGenCmp:biernna#skuorggá MUORRA; !
 bierre+SgNomCmp+SgGenCmp+PlGenCmp:bierre MUORRA; !
biervvedahka:biervved AHKA ;
biervvek:biervveg9 GAHPER ;
bierŋes#dákte MUORRA ;
bierŋes:bierŋŋe SARVES ;
 bies0se#gáma+SgNomCmp+SgGenCmp+PlGenCmp:bies'se#gábmag9 BENA ; !
 bies0se:bies'se MUORRA ; ! næver
biesske MUORRA ;
 biess#oajvve+SgNomCmp+SgGenCmp+PlGenCmp:biess#oajvve MUORRA; !
 biess#oajvve+SgNomCmp+SgGenCmp+PlGenCmp:biess9#oajvve MUORRA ; !
 biesse MUORRA ; ! bo
biesse#kånntå MUORRA ;
 biesskediddje+SgNomCmp+SgGenCmp+PlGenCmp+SgNomLeft+SgGenLeft+PlGenLeft:biesskediddje ACTOR; !
biesta#buodo NOADE ;
biesta#gærdda MUORRA ;
 biesta#rástes+SgNomCmp+SgGenCmp+PlGenCmp:biesta#rásste SARVES ; !
 biesta#vitsur+SgNomCmp+SgGenCmp+PlGenCmp:biesta#vitsur GAHPER; !
 biesta+SgNomCmp+SgGenCmp+DefPlGenCmp:biesstag8 BENA ; !
bievdde MUORRA ;
bievdde#bassta MUORRA ;
bievdde#diello MUORRA ;
bievdde#girjje MUORRA ;
 bievladahka+SgNomCmp+SgGenCmp+PlGenCmp:bievlad AHKA ; !
 bievlla+SgNomCmp+SgGenCmp+PlGenCmp:bievlla MUORRA; !
bievlla#liehppa MUORRA ;
bievlla#riekta MUORRA ;
 bievlok+SgNomCmp+SgGenCmp+PlGenCmp:bievlog9 GAHPER ; !
 bievvil+SgNomCmp+SgGenCmp+PlGenCmp:bievvil GAHPER; !
 bifijlla+SgNomCmp+SgGenCmp+PlGenCmp:bifi TEKSTIL ; !
bigamija:bigami ALLEGORI ;
 bigodibme+SgNomCmp+DefSgGenCmp+DefPlGenCmp+SgNomLeft+SgGenLeft+PlGenLeft:bigod VSBST-EVEN ; !
bigodus:bigoduss GÅNÅGIS ;
bigudis:bigudiss GÅNÅGIS ;
bigudus:biguduss GÅNÅGIS ;
 bihtja#rásse+SgNomCmp+SgGenCmp+DefPlGenCmp:bihtja#rásse MUORRA; !
bihttá MUORRA ;
bihtám#sáme#giella MUORRA ;
 bihtám#sáme#giella+N+SgCmp+SgNomCmp:bihtám#sáme#giel%> R ; !
 bijeksjåvnnå+N+SgNomCmp+SgNomCmp:bijektion%> R ; !
bijeksjåvnnå:bijek INSTITUTION ;
bijlla MUORRA ;
bijlla#getsam:bijlla#gehtsam GÁMAS ;
bijlla#gárges:bijlla#gárgge SARVES ;
bijlla#rahte NOADE ;
bijnno MUORRA ;
bijouterija:bijouteri ALLEGORI ;
bijppa MUORRA ;
bijppár GAHPER ;
 bijtek+SgNomCmp+SgGenCmp+PlGenCmp:bijteg9 GAHPER ; !
biksa MUORRA ;
bikto MUORRA ;
bilissma:bili FANATISM ;
bilggá MUORRA ;
bilingvissma:bilingvi FANATISM ;
bilingvalissma:bilingvali FANATISM ;
 biljæhtta MUORRA ; !^LOAN
bilkke MUORRA ;
 bilkkedibme+SgNomCmp+DefSgGenCmp+DefPlGenCmp+SgNomLeft+SgGenLeft+PlGenLeft:bilkked VSBST-EVEN ; !
 bilkkediddje+SgNomCmp+SgGenCmp+PlGenCmp+SgNomLeft+SgGenLeft+PlGenLeft:bilkkediddje ACTOR;  !
bilkkádus:bilkkáduss GÅNÅGIS ;
billda MUORRA ;
bilssa MUORRA ;
bilssa#nák#muoddá MUORRA ;
 bilæhtta MUORRA ; !^LOAN
 bilæhtta+N+SgNomCmp+SgNomCmp:biljett%> R ; !
 bilæhtta+N+SgNomCmp+SgNomCmp:billett%> R ; !
 bimbek+SgNomCmp+SgGenCmp+PlGenCmp:bimbeg9 GAHPER ; !
 binnedibme+SgNomCmp+DefSgGenCmp+DefPlGenCmp+SgNomLeft+SgGenLeft+PlGenLeft:binned VSBST-EVEN ; !
 binnemus#rievtesvuohta+SgGenCmp+DefPlGenCmp:binnemus#rievtesvuohta VUOHTANOUN; !
 binnep#låhko+SgNomCmp+SgGenCmp+PlGenCmp:binnep#låhko MUORRA; !
 binnep#låhko+N+SgNomCmp+SgNomCmp:binnep#låk%> R ; !
 binnistahka+SgNomCmp+SgGenCmp+DefPlGenCmp:binnist AHKA ; !
binnásj:binnátj GAHPER ;
binåvmmå:bin AGRONOM ;
 bio#diversitehtta+Use/Sub:bio#diversite IDENTITET ; !
 bio#diversitæhtta MUORRA ; !^LOAN
 bio#diversitæhtta+N+SgNomCmp+SgNomCmp:bio#diversitet%> R ; !
bio#konvensjåvnnå:bio#konven INSTITUTION ;
bio^grafija:bio^grafi ALLEGORI ;
 bio^gráfa+Use/Sub:bio^gráfa NOADE; !
 bio^pro^spekterim+SgNomCmp+DefSgGenCmp+DefPlGenCmp+SgNomLeft+SgGenLeft+PlGenLeft:bio^pro^spekterim VSBST-ODD ; !
biokemija:biokemi ALLEGORI ;
biologiddja:biologi ALLEGORI ;
biologija:biologi ALLEGORI ;
bi^opsija:bi^opsi ALLEGORI ;
bioteknologija:bioteknologi ALLEGORI ;
 biras#stáda+SgNomCmp+SgGenCmp+PlGenCmp:biras#stáda NOADE; !
 birek+SgNomCmp+SgGenCmp+PlGenCmp:bireg9 GAHPER ; !
birem GAHPER ;
birev:birem9 GÁMAS ;
 birjadiddje+SgNomCmp+SgGenCmp+PlGenCmp:birjadiddje ACTOR;  !
 biros+SgNomCmp+SgGenCmp+PlGenCmp:birros ÅRES ; !
 birra#tjuohpadahtek+SgNomCmp+SgGenCmp+PlGenCmp:birra#tjuohpadahteg9 GAHPER ; !
birra#tjuohpadus:birra#tjuohpaduss GÅNÅGIS ;
birra#tjuohpaduvvam:birra#tjuohpaduvvam VSBST-ODD ;
 birra#tjuohpaduvák+SgNomCmp+SgGenCmp+PlGenCmp:birratjuohpaduvág9 GAHPER ; !
 birra#tjuohpak+SgNomCmp+SgGenCmp+PlGenCmp:birra#tjuohpag9 GAHPER ; !
 birra#tjuohppam+SgNomCmp+DefSgGenCmp+DefPlGenCmp+SgNomLeft+SgGenLeft+PlGenLeft:birra#tjuohppam VSBST-ODD ; !
birrudahka:birrud AHKA ;
birsso NOADE ;
birtsak#barggo MUORRA ;
biráldis:biráldiss GÅNÅGIS ;
biráldissa MUORRA ;
birám GAHPER ;
birás#buojdde MUORRA ;
birás#doajmma MUORRA ;
birás#fáhka MUORRA ;
 birás#guovllo+SgNomCmp+SgGenCmp+PlGenCmp:birás#guovllo MUORRA; !
birás#per^spektijvva:birás#per^spekt ADJEKTIV ;
birás#politihkka:birás#politi ANTIKK ;
birás#suodjalibme:birás#suodjal VSBST-EVEN ;
 birás+SgNomCmp+SgGenCmp+PlGenCmp:birras GÁMAS ; !
birástahka:birást AHKA ;
 birástiddje+SgNomCmp+DefSgGenCmp+DefPlGenCmp+SgNomLeft+SgGenLeft+PlGenLeft:birástiddje ACTOR; !
 biskoahppa+SgNomCmp+SgGenCmp+PlGenCmp:biskoahppa MUORRA; !
 biskoahppa+N+SgNomCmp+SgNomCmp:biskop%> R ; !
 biskåhppå+SgNomCmp+SgGenCmp+PlGenCmp:biskåhppå MUORRA ; !
bismer:bissmer9 ÅRES ;
 bisodibme+SgNomCmp+DefSgGenCmp+DefPlGenCmp+SgNomLeft+SgGenLeft+PlGenLeft:bisod VSBST-EVEN ; !
bisodim#ulmme MUORRA ;
bissjem GAHPER ;
bissjemis:bissjemiss GÅNÅGIS ;
bissjká MUORRA ;
bissjká#dákte MUORRA ;
 bisskoahppa+SgNomCmp+SgGenCmp+PlGenCmp:bisskoahppa MUORRA; !
 bissma+SgNomCmp+SgGenCmp+PlGenCmp:bissma MUORRA; !
 bisspa+SgNomCmp+SgGenCmp+PlGenCmp:bisspa MUORRA; !
bistro KINO ;
bisádahka:bisád AHKA ;
bitjudahka:bitjud AHKA ;
bitjun GAHPER ;
 bittjik+SgNomCmp+SgGenCmp+PlGenCmp:bittjig9 GAHPER ; !
bitumena KINO ;
 bitumena+N+SgNomCmp+SgNomCmp:bitumen%> R ; !
 bivdde+SgNomCmp+SgGenCmp+PlGenCmp+SgNomLeft+SgGenLeft+PlGenLeft:bivdde ACTOR; !
 bivddo+SgNomCmp+DefSgGenCmp+DefPlGenCmp+SgNomLeft+SgGenLeft+PlGenLeft:bivddo MUORRA; !
bivddo#rågge MUORRA ;
 bivddo#sebrudahka+SgNomCmp+SgGenCmp+PlGenCmp:bivddo#sebrud AHKA ; !
bivddo#teknologija:bivddo#teknologi ALLEGORI ;
bivddo#vædtsak:bivddo#vædtsag9 GAHPER ;
 bivgge+SgNomCmp+SgGenCmp+DefPlGenCmp:bivgge MUORRA; !
bivgge#gårnne MUORRA ;
bivgge#jáf0fo:bivgge#jáf'fo MUORRA ;
bivgge#rievnna MUORRA ;
bivtas#basos:bivtas#bassos ÅRES ;
bivtas#båtjos:bivtas#båhtjos ÅRES ;
bivtas#båtjån GAHPER ;
 bivtas#ladnja+SgNomCmp+SgGenCmp+PlGenCmp:bivtas#ladnja MUORRA; !
bivtas#masjijnna:bivtas#ma MASKIN ;
bivtas#måvttå MUORRA ;
bivtas#skáhppa MUORRA ;
bivtas:biktas GÁMAS ;
 bivtjo#tjavelk+SgNomCmp+SgGenCmp+PlGenCmp:bivtjo#tjavelg9 GAHPER ; !
bivtádis:bivtádiss GÅNÅGIS ;
bivval GAHPER ;
bivvam#bivtas:bivvam#biktas GÁMAS ;
bivvo MUORRA ;
bivádis:bivádiss GÅNÅGIS ;
 bivás#gál0lo+SgNomCmp+SgGenCmp+PlGenCmp:bivás#gál'lo MUORRA ; !
bivás#ráksá MUORRA ;
bivás:bivvas GÁMAS ;
biŋál:bigŋal GÁMAS ;
blankæhtta:blank BUDSJETT ;
bli^ánnta MUORRA ;
blues CELSIUS ;
blujssa MUORRA ;
blyánnta:bly VARIANT ;
 blássa+Use/Sub:blássa NOADE; !
blæhkka MUORRA ;
 boaddnje+SgNomCmp+SgGenCmp+PlGenCmp:boaddnje MUORRA; !
 boadnjesas0ses+SgNomCmp+SgGenCmp+PlGenCmp:boadnjesas'se SARVES ; !
 boadnjásj#skoalmme+SgNomCmp+SgGenCmp+PlGenCmp:boadnjásj#skoalmme MUORRA; !
 boadnjásj+SgNomCmp+SgGenCmp+PlGenCmp:boadnjátj GAHPER ; !
boados:boahtos ÅRES ;
 boadtse+SgNomCmp+SgGenCmp+PlGenCmp:boadtse MUORRA; !
boadádahka:boadád AHKA ;
boadáldahka:boadáld AHKA ;
boagos:boahkos ÅRES ;
 boagostibme+SgNomCmp+DefSgGenCmp+DefPlGenCmp+SgNomLeft+SgGenLeft+PlGenLeft:boagost VSBST-EVEN ; !
 boahkke#guolle+SgNomCmp+SgGenCmp+PlGenCmp:boahkke#guolle MUORRA; !
boahto MUORRA ;
 boahtte#ájgge+SgNomCmp+SgGenCmp+PlGenCmp+SgNomLeft+SgGenLeft+PlGenLeft:boahtte#ájgge MUORRA; !
boahttsu#bierggo MUORRA ;
boahttsu#duollje MUORRA ;
boahttsu#tjoarvve MUORRA ;
boahttsu#vuosstá MUORRA ;
 boajkka+SgNomCmp+SgGenCmp+PlGenCmp:boajkka MUORRA; !
 boajmásj+SgNomCmp+SgGenCmp+PlGenCmp:boajmátj GAHPER ; !
boajto#bielle MUORRA  ;
 boajto#bielle+N+SgCmp+SgNomCmp:boajto#biel%> R ; !
 boajto#jubmel+SgNomCmp+SgGenCmp+PlGenCmp:boajto#jubmel GAHPER; !
boajto#jubmel#gåvvå MUORRA ;
 boajtojubmel#dievnastiddje+SgNomCmp+SgGenCmp+PlGenCmp:boajtojubmel#dievnastiddje ACTOR;  !
boajtojubmel#dievnastus:boajtojubmel#dievnastuss GÅNÅGIS ;
 boajtok+SgNomCmp+SgGenCmp+PlGenCmp:boajtog9 GAHPER ; !
 boajttja+SgNomCmp+SgGenCmp+PlGenCmp:boajttja MUORRA; !
boaks#rabán GAHPER ;
boaksa#rabán GAHPER ;
boaksa:b BOAKSA ;
boaktjam#gåsås:boaktjam#gåssås GÁMAS ;
boaktjánis#gåsos:boaktjánis#gåssos ÅRES ;
 boalbbe+SgNomCmp+SgGenCmp+PlGenCmp:boalbbe MUORRA; !
boalbáldahka:boalbáld AHKA ;
boaldádahka:boaldád AHKA ;
boaldánis:boaldániss GÅNÅGIS ;
boalldem#værro MUORRA ;
 boalldem#ásadus+SgNomCmp+SgGenCmp+PlGenCmp:boalldem#ásaduss GÅNÅGIS ; !
boalle MUORRA ;
boallo MUORRA ;
boallo#bievdde MUORRA ;
boallo#rájgge MUORRA ;
 boallo#rásse+SgNomCmp+SgGenCmp+DefPlGenCmp:boallo#rásse MUORRA; !
 boanndi+SgNomCmp+SgGenCmp+PlGenCmp:boanndi MUORRA; !
boanndudahka:boanndud AHKA ;
 boanndá+SgNomCmp+SgGenCmp+PlGenCmp:boanndá MUORRA; !
 boanndávuohta+SgGenCmp+DefPlGenCmp:boanndávuohta VUOHTANOUN; !
boar0ra#nábár:boar'ra#nábár GAHPER ;
boar0ra:boar'ra MUORRA ;
boar0re:boar're MUORRA ;
 boargál+SgNomCmp+SgGenCmp+PlGenCmp:boargál GAHPER; !
 boarkka+SgNomCmp+SgGenCmp+PlGenCmp:boarkka MUORRA; !
 boarrásij#guovdásj+SgNomCmp+SgGenCmp+PlGenCmp:boarrásij#guovdátj GAHPER ; !
boarrásij#pensjåvnnå:boarrásij#pen PENSION ;
boarrásij#ruhta MUORRA ;
 boarrásij#viesso+SgNomCmp+SgGenCmp+PlGenCmp:boarrásij#viesso MUORRA; !
boarrásij#æjvvalibme:boarrásij#æjvval VSBST-EVEN ;
boarssjta MUORRA ;
boartta MUORRA ;
boartte MUORRA ;
boas0sjo:boas'sjo GÁDDE;
boasske MUORRA ;
 boasto#biebbmam+SgNomCmp+DefSgGenCmp+DefPlGenCmp+SgNomLeft+SgGenLeft+PlGenLeft:boasto#biebbmam VSBST-ODD ; !
boasto#tjåttå:boasto#tjåddåg8 BENA ;
boastodádjadus:boastodádjaduss GÅNÅGIS ;
 boastovuohta+SgGenCmp+DefPlGenCmp:boastovuohta VUOHTANOUN; !
boatsoj#barggo MUORRA ;
 boatsoj#guohtom#kommisjåvnnå+SgNomCmp+SgGenCmp+PlGenCmp:boatsoj#guohtom#kommi MISSION ; !
boatsoj#guohtom#konvensjåvnnå:boatsoj#guohtom#konven INSTITUTION ;
boatsoj#guohtom:boatsoj#guohtom VSBST-ODD ;
 boatsoj#koahkka+SgNomCmp+SgGenCmp+PlGenCmp:boatsoj#koahkka MUORRA; !
boatsoj#låhko MUORRA ;
 boatsoj#låhko+N+SgNomCmp+SgNomCmp:boatsoj#låk%> R ; !
boatsoj#mærkka MUORRA ;
boatsoj#sujtto MUORRA ;
 boatsoj#sujtto#organisasjåvnnå+SgNomCmp+SgGenCmp+PlGenCmp:boatsoj#sujtto#organisa INSTITUTION ; !
boatsoj#sujtto#pládna:boatsoj#sujtto#pl ORGAN ;
boatsoj#sujtto#politihkka:boatsoj#sujtto#politi ANTIKK ;
 boatsoj#sábme+SgGenCmp+PlGenCmp:boatsoj#sábme MUORRA; !
 boatsoj#æládus#kontåvrrå+SgNomCmp+SgGenCmp+PlGenCmp:boatsoj#æládus#kont FAKTOR ; !
 boatsoj#æládus#kåntåvrrå+SgNomCmp+SgGenCmp+PlGenCmp:boatsoj#æládus#kåntåvrrå MUORRA; !
boatsoj#æládus:boatsoj#æláduss GÅNÅGIS ;
 boatsoj+SgNomCmp+SgGenCmp+PlGenCmp:boahttsu GUOMOJ ; !
 boavdde+SgNomCmp+SgGenCmp+PlGenCmp:boavdde MUORRA; !
boavtjo#hålla MUORRA ;
boavtjo#hållam:boavtjo#hållam VSBST-ODD ;
boavtjos:boaktjos ÅRES ;
 bok^stávva MUORRA ; !^LOAN
 bok^stávva+N+SgNomCmp+SgNomCmp:bok^stav%> R ; !
bombasijnna:bombas BENSIN ;
bomhul0lo:bomhul'lo MUORRA ;
bomul0lo:bomul'lo MUORRA ;
bomullo#hárppo MUORRA ;
 bordæl0la+SgNomCmp+SgGenCmp+PlGenCmp:bord TABELL ; !
botanihkka:botani ANTIKK ;
botulissma:botuli FANATISM ;
 boulevárdda MUORRA ; !^LOAN
 boulevárdda+N+SgNomCmp+SgNomCmp:boulevard%> R ; !
braille:braill PREMIE ;
brama^issma:brama^i FANATISM ;
bramanissma:bramani FANATISM ;
brevva MUORRA ;
 brigaderra MUORRA ; !^LOAN
 brigaderra+N+SgNomCmp+SgNomCmp:brigader%> R ; !
 brigáda+SgNomCmp+SgGenCmp+PlGenCmp:brigáda KINO; !
 brigáda+N+SgNomCmp+SgNomCmp:brigad%> R ; !
broanssja MUORRA ;
broanssja#medállja MUORRA ;
 broanssja#ájgge+SgNomCmp+SgGenCmp+PlGenCmp+SgNomLeft+SgGenLeft+PlGenLeft:broanssja#ájgge MUORRA; !
broderija:broderi ALLEGORI ;
brokkoli KINO ;
bromissma:bromi FANATISM ;
brons#finálla:brons#fin AREAL ;
 brosjyjrra MUORRA ; !^LOAN
 brosjyjrra+N+SgNomCmp+SgNomCmp:broschyr%> R ; !
brugga MUORRA ;
brutto KINO ;
bruvssa MUORRA ;
bruvssa#båhtål GAHPER ;
 bráhkka MUORRA ; !^LOAN
 brånssjå MUORRA ; !^LOAN
brånssjå#finálla:brånssjå#fin AREAL ;
brånsså MUORRA ;
brånsså#finálla:brånsså#fin AREAL ;
 brånsså#ájgge+SgNomCmp+SgGenCmp+PlGenCmp:brånsså#ájgge MUORRA; !
bråvnnå MUORRA ;
budde MUORRA ;
bud^dhissma:bud^dhi FANATISM ;
 budjæhtta MUORRA ; !^LOAN
 budjæhtta#jahke+SgNomCmp+SgGenCmp+PlGenCmp:budjæhtta#jahke MUORRA; !
 budjæhtta#jahke+N+SgCmp+SgNomCmp:budjæhtta#jak%> R ; !
 budsjæhtta#jahke+SgNomCmp+SgGenCmp+PlGenCmp:budsjæhtta#jahke MUORRA; !
 budsjæhtta#jahke+N+SgCmp+SgNomCmp:budsjæhtta#jak%> R ; !
budsjæhtta#rámma MUORRA ;
 budsjæhtta+N+SgNomCmp+SgNomCmp:budjett%> R ; !
budsjæhtta:budsj BUDSJETT ;
buduk:budug9 GAHPER ;
budá NOADE ;
budáldibme:budáld VSBST-EVEN ;
budáldus:budálduss GÅNÅGIS ;
 buffalo+SgNomCmp+SgGenCmp+PlGenCmp:buffalo KINO; !
 buhkká+SgNomCmp+SgGenCmp+PlGenCmp:buhkká MUORRA; !
bul0lar:bul'lar GAHPER ;
 bulkke+SgNomCmp+SgGenCmp+PlGenCmp:bulkke MUORRA; !
bulla NOADE ;
bullta MUORRA ;
 bulltje+SgNomCmp+SgGenCmp+PlGenCmp:bulltje MUORRA; !
bunad GAHPER ;
bunno NOADE ;
buoda:buodag8 BENA ;
buodo NOADE ;
buodustahka:buodust AHKA ;
buogge MUORRA ;
buogŋa MUORRA ;
buogŋe MUORRA ;
 buohkke+SgNomCmp+SgGenCmp+PlGenCmp:buohkke MUORRA; !
buohta#árvvo MUORRA ;
 buohtastahttem+SgNomCmp+DefSgGenCmp+DefPlGenCmp+SgNomLeft+SgGenLeft+PlGenLeft:buohtastahttem VSBST-ODD ; !
buohtja MUORRA ;
buohttidus:buohttiduss GÅNÅGIS ;
buohtto MUORRA ;
 buojda+SgNomCmp+SgGenCmp+PlGenCmp:buojddag8 BENA ; !
buojdde MUORRA ;
buojdde#dågge MUORRA ;
 buojdde#gattsak+SgNomCmp+SgGenCmp+PlGenCmp:buojdde#gattsag9 GAHPER ; !
buojdde#lámmpo MUORRA ;
 buojdde#siehke+SgNomCmp+SgGenCmp+PlGenCmp:buojdde#siehke MUORRA; !
buojddudahka:buojddud AHKA ;
 buojdák+SgNomCmp+SgGenCmp+PlGenCmp:buojdág9 GAHPER ; !
buojkuldahka:buojkuld AHKA ;
buojkulvis:buojkulviss GÅNÅGIS ;
 buojmudiddje+SgNomCmp+SgGenCmp+PlGenCmp:buojmudiddje ACTOR;  !
 buoktjaliddje+SgNomCmp+SgGenCmp+PlGenCmp:buoktjaliddje ACTOR;  !
 buoktje+SgNomCmp+SgGenCmp+PlGenCmp:buoktje ACTOR;  !
buol0le:buol'le MUORRA ;
buol0ládahka:buol'lád AHKA ;
 buoljadis+SgNomCmp+SgGenCmp+PlGenCmp:buoljadiss GÅNÅGIS ; !
buollda MUORRA ;
buollda#gahpos:buollda#gahppos ÅRES ;
buollem#hávve MUORRA ;
buollem#suodjalus:buollem#suodjaluss GÅNÅGIS ;
buollem#vijnna MUORRA ;
buollem:buollem VSBST-ODD ;
buollidahka:buollid AHKA ;
 buollja+SgNomCmp+SgGenCmp+PlGenCmp:buollja MUORRA; !
 buolljadis+SgNomCmp+SgGenCmp+PlGenCmp:buolljadiss GÅNÅGIS ; !
buolládahka:buollád AHKA ;
 buollám+SgNomCmp+SgGenCmp+PlGenCmp:buollám VSBST-ODD ; !
buolvva MUORRA ;
buolvva#låhkke MUORRA ;
buolvva#tjuhttá MUORRA ;
buolvvedibme:buolvved VSBST-EVEN ;
 buoládahka+SgNomCmp+SgGenCmp+PlGenCmp:buolád AHKA ; !
buonjos:buodnjos ÅRES ;
buonjustahka:buonjust AHKA ;
 buoredibme+SgNomCmp+DefSgGenCmp+DefPlGenCmp+SgNomLeft+SgGenLeft+PlGenLeft:buored VSBST-EVEN ; !
buorgga MUORRA ;
buorggo MUORRA ;
buorgulvis:buorgulviss GÅNÅGIS ;
buoris#boahtem#báhko MUORRA ;
buoris#boahtem#sávadus:buoris#boahtem#sávaduss GÅNÅGIS ;
buoris#boahtem:buoris#boahtem VSBST-ODD ;
buoris#sjivnnjedus:buoris#sjivnnjeduss GÅNÅGIS ;
buoris#sjivnnjádus:buoris#sjivnnjáduss GÅNÅGIS ;
buorkulvis:buorkulviss GÅNÅGIS ;
buornna MUORRA ;
buorre#nierra MUORRA ;
 buorre#nálán+SgNomCmp+SgGenCmp+PlGenCmp:buorre#nálán GAHPER; !
 buorremielakvuohta+SgGenCmp+DefPlGenCmp:buorremielakvuohta VUOHTANOUN; !
 buorrevuohta+SgGenCmp+DefPlGenCmp:buorrevuohta VUOHTANOUN; !
 buorrádiddje+SgNomCmp+SgGenCmp+PlGenCmp:buorrádiddje ACTOR;  !
 buorránahtesvuohta+SgGenCmp+DefPlGenCmp:buorránahtesvuohta VUOHTANOUN; !
buorránibme:buorrán VSBST-EVEN ;
 buorrániddje+SgNomCmp+SgGenCmp+PlGenCmp:buorrániddje ACTOR;  !
buorádis:buorádiss GÅNÅGIS ;
 buorádus#dahkke+SgNomCmp+SgGenCmp+PlGenCmp:buorádus#dahkke ACTOR;  !
buorádus#sárnne MUORRA ;
buorádus:buoráduss GÅNÅGIS ;
buorástahttalibme:buorástahttal VSBST-EVEN ;
 buorástahttalim#biejvve+SgNomCmp+SgGenCmp+PlGenCmp:buorástahttalim#biejvve MUORRA; !
buorástahttem#hållå MUORRA ;
 buorástahttem+SgNomCmp+DefSgGenCmp+DefPlGenCmp+SgNomLeft+SgGenLeft+PlGenLeft:buorástahttem VSBST-ODD ; !
 buosjesvuohta+SgGenCmp+DefPlGenCmp:buosjesvuohta VUOHTANOUN; !
 buosják+SgNomCmp+SgGenCmp+PlGenCmp:buosjág9 GAHPER ; !
buoskas:buosskas GÁMAS ;
buotsalvis:buotsalviss GÅNÅGIS ;
 buottulvis+SgNomCmp+SgGenCmp+PlGenCmp:buottulviss GÅNÅGIS ; !
 buovd#oajvve+SgNomCmp+SgGenCmp+PlGenCmp:buovd#oajvve MUORRA; !
buovdda MUORRA ;
 buovdda#oajvve+SgNomCmp+SgGenCmp+PlGenCmp:buovdda#oajvve MUORRA; !
buppal:bubbal9 GÁMAS ;
burkka GAHPER ;
bur0ra:bur'ra MUORRA ;
burssa MUORRA ;
 bus0sa#vuoddje+SgNomCmp+SgGenCmp+PlGenCmp:bus'sa#vuoddje ACTOR ;  !
bus0sa:bus'sa MUORRA ;
 buss#terminálla+SgNomCmp+SgGenCmp+PlGenCmp:buss#termin AREAL ; !
bussa#ganudahka:bussa#ganud AHKA ;
bussa#rukto MUORRA ;
 bussa#terminálla+SgNomCmp+SgGenCmp+PlGenCmp:bussa#termin AREAL ; !
butjes:but BUTJES ;
buttas:buddas GÁMAS ;
buttastahka:buttast AHKA ;
buttjas:budtjas GÁMAS ;
buvdda MUORRA ;
buvhlle MUORRA ;
buvrre MUORRA ;
buvta:buktag8 BENA ;
 buvtadibme+SgNomCmp+DefSgGenCmp+DefPlGenCmp+SgNomLeft+SgGenLeft+PlGenLeft:buvtad VSBST-EVEN ; !
 buvtadiddje+SgNomCmp+SgGenCmp+PlGenCmp+SgNomLeft+SgGenLeft+PlGenLeft:buvtadiddje ACTOR; !
buvtadus:buvtaduss GÅNÅGIS ;
 buvve+SgNomCmp+SgGenCmp+PlGenCmp:buvve MUORRA; !
byrå KINO ;
byrå^kratija:byrå^krati ALLEGORI ;
báda NOADE ;
bádde MUORRA ;
bádde#keramihkka:bádde#kerami ANTIKK ;
bádde#ornamentihkka:bádde#ornamenti ANTIKK ;
 báddár+SgNomCmp+SgGenCmp+PlGenCmp+SgNomLeft+SgGenLeft+PlGenLeft:báddár GAHPER; !
 bádesvuohta+SgGenCmp+DefPlGenCmp:bádesvuohta VUOHTANOUN; !
bádje MUORRA ;
 bádna MUORRA ; !^LOAN
bádne MUORRA ;
bádne#devdadis:bádne#devdadiss GÅNÅGIS ;
 bádne#dåktår+SgNomCmp+SgGenCmp+PlGenCmp:bádne#dåktår GAHPER; !
bádne#gella MUORRA ;
bádne#hárppo MUORRA ;
bádne#mieskas:bádne#miesskas GÁMAS ;
bádne#oadtje MUORRA ;
bádne#skuorun GAHPER ;
 bádne#sváles+SgNomCmp+SgGenCmp+PlGenCmp:bádne#svál'le SARVES ; !
bádne#såludahka:bádne#sålud AHKA ;
bádne#sålun GAHPER ;
bádne#tjårro MUORRA ;
 bádne#varresvuohta+SgGenCmp+DefPlGenCmp:bádne#varresvuohta VUOHTANOUN; !
bádne#várkke MUORRA ;
bádudahka:bádud AHKA ;
bádudibme MUORRA ;
 bádur+SgNomCmp+SgGenCmp+PlGenCmp:bádur GAHPER; !
bágge MUORRA ;
bággo MUORRA ;
bággo#doajmma MUORRA ;
 báhken+SgNomCmp+SgGenCmp+PlGenCmp:báhken GAHPER; !
 báhkka+SgNomCmp+SgGenCmp+PlGenCmp:báhkka MUORRA; !
báhkke MUORRA ;
báhko MUORRA ;
báhko#boanndudahka:báhko#boanndud AHKA ;
báhko#girjje MUORRA ;
báhko#gárges:báhko#gárgge SARVES ;
báhko#gåvvå MUORRA ;
báhko#gæhttjalibme:báhko#gæhttjal VSBST-EVEN ;
báhko#hábme MUORRA ;
 báhko#jådediddje+SgNomCmp+SgGenCmp+PlGenCmp:báhko#jådediddje ACTOR;  !
báhko#lissta MUORRA ;
báhko#mátta:báhko#máddag8 BENA ;
báhko#sjåpkadibme:báhko#sjåpkad VSBST-EVEN ;
báhko#skánjggo MUORRA ;
báhko#stoagos:báhko#stoahkos ÅRES ;
báhko#suorgudibme:báhko#suorgud VSBST-EVEN ;
báhko#tjielgadus:báhko#tjielgaduss GÅNÅGIS ;
báhko#tjoahkke NOADE ;
báhko#tjuovos:báhko#tjuovvos ÅRES ;
 báhko#tsoabbme MUORRA ; !Kintel
 báhko#tsoabme MUORRA ; !Korhonen
 báhko#vajás:báhko#vadjas GÁMAS ; !XXX typo?
báhko#vuorkká MUORRA ;
 báhko#vájas+Use/Sub:báhko#vádjas GÁMAS ; ! correct?
 báhpa#viesso+SgNomCmp+SgGenCmp+PlGenCmp:báhpa#viesso MUORRA; !
báhper#biehkke MUORRA ;
báhper#goabrre MUORRA ;
báhper#lihtte MUORRA ;
báhper:báhpper SÅHKÅR ;
 báhppa+SgNomCmp+SgGenCmp+PlGenCmp:báhppa MUORRA; !
báhta#guor#stielas:báhta#guor#stiellas GÁMAS ;
báhtaribme:báhtar VSBST-EVEN ;
 báhtariddje+SgNomCmp+SgGenCmp+PlGenCmp:báhtariddje ACTOR;  !
báhtariddjij#åroj:báhtariddjij#årroh9 ÅRES ;
 báhtjasj+SgNomCmp+SgGenCmp+PlGenCmp:báhtjatj GAHPER ; !
báhtjálahka:báhtjál AHKA ;
 báhtsak#tsihtse+SgNomCmp+SgGenCmp+PlGenCmp:báhtsak#tsihtse MUORRA; !
báhtsak:báhtsag9 GAHPER ;
báhtso MUORRA ;
 báhtsálahka+SgNomCmp+SgGenCmp+PlGenCmp:báhtsál AHKA ; !
 báhttja+SgNomCmp+SgGenCmp+PlGenCmp:báhttja MUORRA; !
báhttja#darvas:báhttja#darvvas GÁMAS ;
 báhttja#mánná+SgNomCmp+SgGenCmp+PlGenCmp:báhttja#mánná MUORRA; !
 báhttja#siehke+SgNomCmp+SgGenCmp+PlGenCmp:báhttja#siehke MUORRA; !
 báhttse+SgNomCmp+SgGenCmp+PlGenCmp:báhttse ACTOR;  !
 bájkke+SgNomCmp+SgGenCmp+PlGenCmp:bájkke MUORRA; !
bájkke#adverbi^álla:bájkke#adverbi^ AREAL ;
bájkke#avijssa:bájkke#avi PARADIS ;
bájkke#kasus GAHPER ;
bájkke#namma MUORRA ;
 bájnatjim#fábmo+SgNomCmp+DefSgGenCmp+DefPlGenCmp+SgNomLeft+SgGenLeft+PlGenLeft:bájnatjim#fábmo MUORRA; !
bájnno MUORRA ;
bájnno#krihtta MUORRA ;
bájnno#krijtta MUORRA ;
bájnno#vának:bájnno#vánag9 GAHPER ;
bájnnom#dábllo MUORRA ;
bájta:bájttag8 BENA ;
bájttanis:bájttaniss GÅNÅGIS ;
bájttudahka:bájttud AHKA ;
bájttulahka:bájttul AHKA ;
bákte MUORRA ;
bákte#darra MUORRA ;
bákte#darrha:bákte#dar DARRHA ;
bákte#dartta MUORRA ;
bákte#goabme MUORRA ;
 bákte#ladnja+SgNomCmp+SgGenCmp+PlGenCmp:bákte#ladnja MUORRA; !
bákte#nartte MUORRA ;
bákte#regálla:bákte#reg AREAL ;
 bákte#rástes+SgNomCmp+SgGenCmp+PlGenCmp:bákte#rásste SARVES ; !
bákte#skurttjo MUORRA ;
bákte#skálltjo MUORRA ;
bákte#sárggom:bákte#sárggom VSBST-ODD ;
bákte#tjårro MUORRA ;
 báktálahka+SgNomCmp+SgGenCmp+PlGenCmp:báktál AHKA ; !
bákvála KINO ;
bál0lo#tjasskem:bál'lo#tjasskem VSBST-ODD ;
bál0lo:bál'lo MUORRA ;
 bál0loaŋ0ŋa+N+SgNomCmp+SgNomCmp:ballong%> R ; !
 bál0loaŋ0ŋa+Use/Sub:bál'loaŋ'ŋa MUORRA ; ! !^LOAN
 báldes+SgNomCmp+SgGenCmp+PlGenCmp:bállde SARVES ; !
bálges#bæl0lá:bálges#bæl'lá MUORRA ;
bálges:bálgge SARVES ;
 bálggo+SgNomCmp+SgGenCmp+PlGenCmp:bálggo MUORRA; !
bálggá#tsiekkes:bálggá#tsiegge SARVES ;
 bálkkidibme+SgNomCmp+DefSgGenCmp+DefPlGenCmp+SgNomLeft+SgGenLeft+PlGenLeft:bálkkid VSBST-EVEN ; !
bálkká MUORRA ;
 bálkká#bargge+SgNomCmp+SgGenCmp+PlGenCmp:bálkká#bargge ACTOR;  !
 bálkká#biejvve+SgNomCmp+SgGenCmp+PlGenCmp:bálkká#biejvve MUORRA; !
bálkká#diedádus:bálkká#diedáduss GÅNÅGIS ;
bálkká#dásse MUORRA ;
bálkká#gållo MUORRA ;
bálkká#lassánibme:bálkká#lassán VSBST-EVEN ;
bálkká#lasádus:bálkká#lasáduss GÅNÅGIS ;
 bálkká#lissta MUORRA ; !^LOAN
bálkká#njuolgadus:bálkká#njuolgaduss GÅNÅGIS ;
bálkká#politihkka:bálkká#politi ANTIKK ;
bálkká#ruhta MUORRA ;
bálkká#sjiehtadallam:bálkká#sjiehtadallam VSBST-ODD ;
bálkká#sjiehtadus:bálkká#sjiehtaduss GÅNÅGIS ;
bálkká#tsiehkke MUORRA ;
bálkudis:bálkudiss GÅNÅGIS ;
bálkun GAHPER ;
bállda#tæksta MUORRA ;
bállde MUORRA ;
bálldá#oajvve MUORRA ;
 bálle+SgNomCmp+SgGenCmp+PlGenCmp:bálle MUORRA; !
bállem#masjijnna:lihtte#ma MASKIN ;
 bállem#másjijnna+Use/Sub:bállem#másjijnna MUORRA; !
bállja MUORRA ;
bállo#tjiektjam:bállo#tjiektjam VSBST-ODD ;
 bállo#tjiektje+SgNomCmp+SgGenCmp+PlGenCmp+SgNomLeft+SgGenLeft+PlGenLeft:bállo#tjiektje ACTOR;  !
bállte MUORRA ;
bálos:bállos ÅRES ;
báládahka:bálád AHKA ;
bán0na:bán'na MUORRA ;
 bánul+SgNomCmp+SgGenCmp+PlGenCmp:bánul GAHPER; !
bárgáldahka:bárgáld AHKA ;
bárk#vuos0sa:bárk#vuos'sa MUORRA ;
bárkko MUORRA ;
bárkko#låhka MUORRA ;
bárká#vuos0sa:bárká#vuos'sa MUORRA ;
 bárne#bárnne+SgNomCmp+SgGenCmp+PlGenCmp:bárne#bárnne MUORRA; !
 bárne#niejdda+SgNomCmp+SgGenCmp+PlGenCmp:bárne#niejdda MUORRA; !
 bárnep+SgNomCmp+SgGenCmp+PlGenCmp:bárne BÁRNEP ; !
 bárnitja+SgNomCmp+PlGenCmp:bárnitj VÁLLDÁRA ; !
 bárnne+SgNomCmp+SgGenCmp+PlGenCmp:bárnne MUORRA; !
 bárnne#bielle+SgNomCmp+DefSgGenCmp:bárnne#bielle MUORRA; !
 bárnne#bielle+N+SgCmp+SgNomCmp:bárnne#biel%> R ; !
 bárnne#gieres+SgNomCmp+SgGenCmp+PlGenCmp:bárnne#gierres ÅRES ; !
bárra MUORRA ;
bárro MUORRA ;
bárro#giera:bárro#gierrag8 BENA ;
bárro#sjilisjkas:bárro#sjilissjkas GÁMAS ;
bárudis:bárudiss GÅNÅGIS ;
bárudus:báruduss GÅNÅGIS ;
básket#bál0lo:básket#bál'lo MUORRA ;
bássa MUORRA ;
básse MUORRA ;
bássma MUORRA ;
bátsa:báhtsag8 BENA ;
bátsev:báhtsem9 GÁMAS ;
bátsidis:bátsidiss GÅNÅGIS ;
bátsij#tjårå:bátsij#tjårråg8 BENA ;
bátsij#ællo MUORRA ;
bátsudis:bátsudiss GÅNÅGIS ;
 bátsádallam#rijkka+SgNomCmp+SgGenCmp+PlGenCmp:bátsádallam#rijkka MUORRA; !
báttásj:báttátj GAHPER ;
bávkanis:bávkaniss GÅNÅGIS ;
bávtjak:bávtjag9 GAHPER ;
bávtjan GAHPER ;
bávtásj#darrha:bávtásj#dar DARRHA ;
 báŋŋka+SgNomCmp+SgGenCmp+PlGenCmp:báŋŋka MUORRA; !
báŋŋka#automáhtta:báŋŋka#autom ADVOKAT ;
báŋŋka#kårttå MUORRA ;
 båddne+SgNomCmp+SgGenCmp+PlGenCmp:båddne MUORRA; !
 båddå+SgNomCmp+SgGenCmp+PlGenCmp:båddå MUORRA; !
 båddå#mánná+SgNomCmp+SgGenCmp+PlGenCmp:båddå#mánná MUORRA; !
 bådes+SgNomCmp+SgGenCmp+PlGenCmp:bådes ÅRES ; !
 bådnjitja+SgNomCmp+PlGenCmp:bådnjitj VÁLLDÁRA ; !
 båhke+SgNomCmp+SgGenCmp+PlGenCmp:båhke MUORRA; !
 båhkkå+SgNomCmp+SgGenCmp+PlGenCmp:båhkkå MUORRA; !
båhte MUORRA ;
båhttså MUORRA ;
båhttså#njunnje MUORRA ;
båhtål GAHPER ;
båhtål#rabán GAHPER ;
båhtånibme:båhtån VSBST-EVEN ;
båkkas:båggas GÁMAS ;
båkså MUORRA ;
båkså#mernos:båkså#mernnos ÅRES ;
båkså#mærŋos:båkså#mærŋŋos ÅRES ;
båktem#kloahkka MUORRA ;
bållne MUORRA ;
bållå MUORRA ;
bålstar:bålsstar SÅHKÅR ;
bålstår:bålstår SÅHKÅR ;
 bålås+SgNomCmp+SgGenCmp+PlGenCmp:bållås GÁMAS ; !
 båndor#sijdda+SgNomCmp+SgGenCmp+PlGenCmp:båndor#sijdda MUORRA; !
 båndor+SgNomCmp+SgGenCmp+PlGenCmp:bånndor SÅHKÅR ; !
 bånjok+SgNomCmp+SgGenCmp+PlGenCmp:bånjog9 GAHPER ; !
bånjådahka:bånjåd AHKA ;
 bånndi+SgNomCmp+SgGenCmp+PlGenCmp:bånndi MUORRA; !
bånstår:bånsstår SÅHKÅR ;
 bår0re#guolle+SgNomCmp+SgGenCmp+PlGenCmp:bår're#guolle MUORRA ; !
bårgge MUORRA ;
 bårgge#mánno+SgNomCmp+SgGenCmp+DefPlGenCmp:bårgge#mánno MUORRA; !
bårgge#nák#muoddá MUORRA ;
 bårggå+SgNomCmp+SgGenCmp+PlGenCmp:bårggå MUORRA; !
 bårggå#mánno+SgNomCmp+SgGenCmp+DefPlGenCmp:bårggå#mánno MUORRA; !
bårgusj#lavnnje MUORRA ;
bårjidahka:bårjid AHKA ;
 bårjådahka+SgNomCmp+SgGenCmp+PlGenCmp:bårjåd AHKA ; !
bårjås#vanntsa MUORRA ;
bårjås:bårjjås GÁMAS ;
bårjåstibme:bårjåst VSBST-EVEN ;
bårkudis:bårkudiss GÅNÅGIS ;
bårkun GAHPER ;
båros:bårros ÅRES ;
bårre MUORRA ;
bårrem#nárre MUORRA ;
bårrålibme:bårrål VSBST-EVEN ;
 bårråm#båddå+SgNomCmp+SgGenCmp+PlGenCmp:bårråm#båddå MUORRA; !
bårråm#lussto MUORRA ;
 bårråm#miella+SgNomCmp+SgGenCmp:bårråm#miella MUORRA; !
bårråm#muddo MUORRA ;
bårråm#nárre MUORRA ;
 bårråm#sadje+SgNomCmp+SgGenCmp+PlGenCmp:bårråm#sadje MUORRA; !
bårråm#ságge MUORRA ;
bårråm#vædtsak:bårråm#vædtsag9 GAHPER ;
 bårråm#ájgge+SgNomCmp+SgGenCmp+PlGenCmp+SgNomLeft+SgGenLeft+PlGenLeft:bårråm#ájgge MUORRA; !
bårråmuj:bårråm VIESSOMUJ ;
bårråmus:bårråmuss GÅNÅGIS ;
bårssje#ája:bårssje#ádjag8 BENA ;
 bårådim#ladnja+SgNomCmp+SgGenCmp+PlGenCmp:bårådim#ladnja MUORRA; !
båråldahka:båråld AHKA ;
båskådahka:båskåd AHKA ;
båssjudahka:båssjud AHKA ;
 båsskå+SgNomCmp+SgGenCmp+DefPlGenCmp:båsskå MUORRA; !
båsskådahka:båsskåd AHKA ;
båssånis:båssåniss GÅNÅGIS ;
båsudahka:båsud AHKA ;
båsun GAHPER ;
båsunis:båsuniss GÅNÅGIS ;
 båttåsj+SgNomCmp+SgGenCmp+PlGenCmp:båttåtj GAHPER ; !
 båvddå+SgNomCmp+SgGenCmp+PlGenCmp:båvddå MUORRA; !
båvnne MUORRA ;
båvnnå MUORRA ;
båvsstå MUORRA ;
båvså:båkså VUOSA ;
 båvsåk#daŋás+SgNomCmp+SgGenCmp+DefPlGenCmp:båvsåk#dagŋas GÁMAS ; !
båvtos:båktos ÅRES ;
båvva MUORRA ;
bæhkásj:bæhkátj GAHPER ;
 bæhtsálahka+SgNomCmp+SgGenCmp+PlGenCmp:bæhtsál AHKA ; !
 bæhttogisvuohta+SgGenCmp+DefPlGenCmp:bæhttogisvuohta VUOHTANOUN; !
bæhttár GAHPER ;
bæjssko MUORRA ;
bæjssto MUORRA ;
 bæjvádahka+SgNomCmp+SgGenCmp+PlGenCmp:bæjvád AHKA ; !
bæjválasj#giella MUORRA ;
 bæjválasj#giella+N+SgCmp+SgNomCmp:bæjválasj#giel%> R ; !
 bæjválasjvuohta+SgGenCmp+DefPlGenCmp:bæjválasjvuohta VUOHTANOUN; !
 bæjvásj+SgNomCmp+SgGenCmp:bæjvátj GAHPER ; !
bælkko MUORRA ;
 bælldo+SgNomCmp+SgGenCmp+PlGenCmp:bælldo MUORRA; !
 bælldo#tsihtse+SgNomCmp+SgGenCmp+PlGenCmp:bælldo#tsihtse MUORRA; !
bællta MUORRA ;
 bælostiddje+SgNomCmp+SgGenCmp+PlGenCmp+SgNomLeft+SgGenLeft+PlGenLeft:bælostiddje ACTOR;  !
bælostus:bælostuss GÅNÅGIS ;
bæn0na:bæn'na MUORRA ;
bærddom GAHPER ;
 bærggal+SgNomCmp+SgGenCmp+PlGenCmp:bærggal GAHPER; !
 bærráj#gåhtsem#orgádna+SgNomCmp+SgGenCmp+PlGenCmp:bærráj#gåhtsem#org ORGAN ; !
 bærráj#gæhttjam#orgádna+SgNomCmp+SgGenCmp+PlGenCmp:bærráj#gæhttjam#org ORGAN ; !
 bærráj#gæhttje+SgNomCmp+SgGenCmp+PlGenCmp+SgNomLeft+SgGenLeft+PlGenLeft:bærráj#gæhttje ACTOR; !
bærráj#gæhttjo MUORRA ;
bærttom GAHPER ;
 bæs0sásj#biejvve+SgNomCmp+SgGenCmp+DefPlGenCmp:bæs'sásj#biejvve MUORRA ; !
 bæs0sásj#loahpe+SgNomCmp+SgGenCmp+PlGenCmp:bæs'sásj#loahpe MUORRA ; !
 bæs0sásj#ájgge+SgNomCmp+SgGenCmp+PlGenCmp:bæs'sásj#ájgge MUORRA ; !
bæskádahka:bæskád AHKA ;
bæsoj:bæsso BØSOJ ;
bæsska MUORRA ;
bæsso MUORRA ;
bæssásj#festiválla:bæssásj#festiv AREAL ;
bæssásj#låhkåmus:bæssásj#låhkåmuss GÅNÅGIS ;
 bæssásj#ájllek+SgNomCmp+SgGenCmp+DefPlGenCmp:bæssásj#ájlleg9 GAHPER ; !
 bæssásj+SgNomCmp+SgGenCmp+DefPlGenCmp:bæssátj GAHPER ; !
bæŋŋka MUORRA ;
bøna MUORRA ;
børssta MUORRA ;
bøsoj:bøsso BØSOJ ;
cd-rom CELSIUS ;
cello KINO ;
celsi^us CELSIUS ;
 cemennta+Use/Sub:cemennta MUORRA; ! !^LOAN !SW
 cemænnta MUORRA ; !^LOAN !SW
 cemænnta+N+SgNomCmp:cement%> R ; !SgNomCmp !SW
 centralissma:centrali FANATISM ; !SW
 centrissma:centri FANATISM ; !SW
centi^grám0ma:centi^gr TELEGRAM ;
 centrifuga NOADE ; !SW !^LOAN
 centrifuga+N+SgNomCmp+SgNomCmp:centrifug%> R ; !
 ceremonija:ceremoni ALLEGORI ; !SW
cesi^um CELSIUS ;
chauvinissma:chauvini FANATISM ;
chiffer#systebma:chiffer#syste SYSTEM ;
chiffer#tele^grám0ma:chiffer#tele^gr TELEGRAM ;
 cigaræhtta MUORRA ; !^LOAN
 cigaræhtta+N+SgNomCmp+SgNomCmp:cigarett%> R ; !
 cinematehkka+Use/Sub:cinemate APOTEK ; !
 cinematæhkka MUORRA ; !^LOAN
 cinematæhkka+N+SgNomCmp+SgNomCmp:cinematek%> R ; !
citadæl0la:citad TABELL ;
 citáhtta:cit ADVOKAT ; !SW
 civijlla#agronåvmmå+SgNomCmp+SgGenCmp+PlGenCmp:civijlla#agron AGRONOM ; !
 civijlla#ekonåvmmå+SgNomCmp+SgGenCmp+PlGenCmp:civijlla#ekon AGRONOM ; !
 civil#agronåvmmå+SgNomCmp+SgGenCmp+PlGenCmp:civil#agron AGRONOM ; !
 civil#ekonåvmmå+SgNomCmp+SgGenCmp+PlGenCmp:civil#ekon AGRONOM ; !
 civil#insjinørra+SgNomCmp+SgGenCmp+PlGenCmp:civil#insjinørra MUORRA; !
 civil#insjinørra+N+SgNomCmp+SgNomCmp:civil#ingen^iør%> R ; !
 civilisasjåvnnå+SgNomCmp+SgGenCmp+PlGenCmp:civilisasjåvnnå MUORRA; !
 civilisasjåvnnå+N+SgNomCmp:civilisation%> R ; !SW
 club GÅNÅGIS ; !^LOAN
 club% music GAHPER ; !^LOAN
 club-musijkka MUORRA ; !^LOAN
 coctæjlla MUORRA ; !^LOAN
 coctæjlla+N+SgNomCmp+SgNomCmp:cocktail%> R ; !
 coctæjlla+N+SgNomCmp+SgNomCmp:coctail%> R ; !
cola KINO ;
colono^skopija:colono^skopi ALLEGORI ;
cosinus CELSIUS ;
cotangænssa:cotang VALENS ;
 cross#bádna:cross9#bádna MUORRA ; !^LOAN
cup CELSIUS ;
cy^anijnna:cy^an BENSIN ;
 cymbálla:cymb AREAL ; !SW
cynissma:cyni FANATISM ;
 cypræs0sa+SgNomCmp+SgGenCmp+DefPlGenCmp:cypræs0sa MUORRA; !
 cypræs0sa+N+SgNomCmp+SgNomCmp:cypress9%> R ; !
 cyto^plássmá MUORRA ; !^LOAN
cæsarissma:cæsari FANATISM ;
dablle MUORRA ;
dabme MUORRA ;
dabrre MUORRA ;
dabrrár GAHPER ;
dada^issma:dada^i FANATISM ;
dadne MUORRA ;
dadne#árppo MUORRA ;
dagos:dahkos ÅRES ;
dagádallam:dagádallam VSBST-ODD ;
dahka MUORRA ;
dahkamuj:dahkam VIESSOMUJ ;
dahkamus#tjoahkke NOADE ;
dahkamus#tæksta MUORRA ;
 dahkamus+SgNomCmp+DefSgGenCmp+DefPlGenCmp+SgNomLeft+SgGenLeft+PlGenLeft:dahkamuss GÅNÅGIS ; !
 dahko+SgNomCmp+DefSgGenCmp+DefPlGenCmp+SgNomLeft+SgGenLeft+PlGenLeft:dahko MUORRA; !
dahko#buojkulvis:dahko#buojkulviss GÅNÅGIS ;
 dahko#risstalasjvuohta+SgGenCmp+DefPlGenCmp:dahko#risstalasjvuohta VUOHTANOUN; !
 dahko#rásse+SgNomCmp+SgGenCmp+DefPlGenCmp:dahko#rásse MUORRA; !
 dahko#rásse#tjiektjam#salljo+SgNomCmp+SgGenCmp+PlGenCmp:dahko#rásse#tjiektjam#salljo MUORRA; !
 dahko#rásse#tjiektjam#sjalljo+SgNomCmp+SgGenCmp+PlGenCmp:dahko#rásse#tjiektjam#sjalljo MUORRA; !
 dahko#suddo+SgNomCmp+SgGenCmp+DefPlGenCmp:dahko#suddo MUORRA; !
dahpaldahka:dahpald AHKA ;
dahpan GAHPER ;
dahpas#jiedna MUORRA ;
 dajvva+SgNomCmp+SgGenCmp+PlGenCmp:dajvva MUORRA; !
 daktyjlla MUORRA ; !^LOAN
 daktyjlla+N+SgNomCmp+SgNomCmp:daktyl%> R ; !
 darffe+SgNomCmp+SgGenCmp+DefPlGenCmp:darffe MUORRA; !
 darffálahka+SgNomCmp+SgGenCmp+PlGenCmp:darffál AHKA ; !
darmas:darmmas GÁMAS ;
darra MUORRA ;
darrha:dar DARRHA ;
 dartjádahka+SgNomCmp+SgGenCmp+PlGenCmp:dartjád AHKA ; !
dartta MUORRA ;
darvas#muorra MUORRA ;
darvve MUORRA ;
darwinissma:darwini FANATISM ;
datijvva:dat ADJEKTIV ;
datåvrrå:dat FAKTOR ;
 davek+SgNomCmp+SgGenCmp+PlGenCmp:daveg9 GAHPER ; !
 davkkamus+SgNomCmp+DefSgGenCmp+DefPlGenCmp+SgNomLeft+SgGenLeft+PlGenLeft:davkkamuss GÅNÅGIS ; !
davve ÅLGGO ;
davve#giehtje MUORRA ;
 davve#giehtje+N+SgCmp+SgNomCmp:davve#giesj%> R ; !
 davve#gietjek+SgNomCmp+SgGenCmp+PlGenCmp:davve#gietjeg9 GAHPER ; !
davvi#sáme#giella MUORRA ;
 davvi#sáme#giella+N+SgCmp+SgNomCmp:davvi#sáme#giel%> R ; !
 daŋás+SgNomCmp+SgGenCmp+DefPlGenCmp:dagŋas GÁMAS ; !
de^flasjåvnnå:de^fla INSTITUTION ;
de^issma:de^i FANATISM ;
de^klamasjåvnnå:de^klama INSTITUTION ;
de^klarasjåvnnå:de^klara INSTITUTION ;
de^skriptijvva:de^skript ADJEKTIV ;
de^transitijvva#værbba:de^transitijvva#v ADVERB ;
 debehta NOADE ; !^LOAN !NOR
 debehta+N+SgNomCmp+SgNomCmp:debet%> R ; !
 debehtta+Use/Sub:debe IDENTITET ; ! !NOR
 debihtta:debi IDENTITET ; !SW
debtjas:dæbttjas GÁMAS ;
debtjastahka:debtjast AHKA ;
 debáhtta MUORRA ; !^LOAN
 debáhtta+N+SgNomCmp+SgNomCmp:debatt%> R ; !
decca#systebma:decca#syste SYSTEM ;
 deci^grám0ma:deci^gr TELEGRAM ; !SW
 decimal#systebma:decimal#syste SYSTEM ; !SW
deduktijvva:dedukt ADJEKTIV ;
defa^itissma:defa^iti FANATISM ;
definisjåvnnå:defini INSTITUTION ;
 dejkar#muohta+SgNomCmp+SgGenCmp+PlGenCmp:dejkar#muohttag8 BENA ; !
dejvadibme:dejvad VSBST-EVEN ;
dekstrijnna:dekstr BENSIN ;
dekon^struksjåvnnå:dekon^struk INSTITUTION ;
 dekádna+SgNomCmp+SgGenCmp+PlGenCmp:dek ORGAN ; !
dekárra:dek SEMINAR ;
 delbastibme+SgNomCmp+DefSgGenCmp+DefPlGenCmp+SgNomLeft+SgGenLeft+PlGenLeft:delbast VSBST-EVEN ; !
 delegasjåvnnå+SgNomCmp+SgGenCmp+PlGenCmp:delega INSTITUTION ; !
 delegáhtta+SgNomCmp+SgGenCmp+PlGenCmp:deleg ADVOKAT ; !
 deliberatijvva+SgNomCmp+SgGenCmp+PlGenCmp:deliberat ADJEKTIV ; !
 demagoga+SgNomCmp+SgGenCmp+PlGenCmp:demagog DEMAGOG ; !
dementija:dementi ALLEGORI ;
 deminutijvva+Use/Sub:deminut ADJEKTIV ; !
demo^grafija:demo^grafi ALLEGORI ;
 demo^kratija+SgNomCmp+SgGenCmp+PlGenCmp:demo^krati ALLEGORI ; !
 demo^kráhtta+SgNomCmp+SgGenCmp+PlGenCmp:demo^kr ADVOKAT ; !
demonstrasjåvnnå:demonstra INSTITUTION ;
demonstratijvva:demonstrat ADJEKTIV ;
demænssa:dem VALENS ;
 denjadahka+SgNomCmp+SgGenCmp+PlGenCmp:denjad AHKA ; !
denotasjåvnnå:denota INSTITUTION ;
denára KINO ;
denárra:den SEMINAR ;
 departemennta+SgNomCmp+SgGenCmp+PlGenCmp+Use/Sub:departemennta MUORRA; ! !
 departemænnta+SgNomCmp+SgGenCmp+PlGenCmp:departem PATENT ; !
dependens#dia#grám0ma:dependens#dia#gr TELEGRAM ;
 dependænnta+SgNomCmp+SgGenCmp+PlGenCmp:depend PATENT ; !
dependænssa#dia#grám0ma:dependænssa#dia#gr TELEGRAM ;
dependænssa:depend VALENS ;
deponija:deponi ALLEGORI ;
deppa:dæbbag8 BENA ;
de^presjåvnnå:de^pre MISSION ;
deputasjåvnnå:deputa INSTITUTION ;
derivasjåvnnå:deriva INSTITUTION ;
 dermusj+SgNomCmp+SgGenCmp+PlGenCmp:dermutj GAHPER ; !
des^infeksjåvnnå:des^infek INSTITUTION ;
desi^grám0ma:desi^gr TELEGRAM ;
desideratijvva:desiderat ADJEKTIV ;
 desi#lijtter+Use/Sub:desi#lijtter9 SÅHKÅR ; !
desimal#systebma:desimal#syste SYSTEM ;
desi#mehter GAHPER ;
desimálla:desim AREAL ;
despotissma:despoti FANATISM ;
 despotija+SgNomCmp+SgGenCmp+PlGenCmp:despoti ALLEGORI ;  !
determinissma:determini FANATISM ;
detta:dæddag8 BENA ;
detállja#pládna:detállja#pl ORGAN ;
devdadis#adverbi^álla:devdadis#adverbi^ AREAL ;
devdadis:devdadiss GÅNÅGIS ;
devon#systebma:devon#syste SYSTEM ;
dia^grám0ma:dia^gr TELEGRAM ;
di^gresjåvnnå:di^gre MISSION ;
di^oksijnna:di^oks BENSIN ;
dis^tribusjåvnnå:dis^tribu INSTITUTION ;
dis^tributijvva:dis^tribut ADJEKTIV ;
di^strikt#politihkka:di^strikt#politi ANTIKK ;
 di^strikta+SgNomCmp+SgGenCmp+PlGenCmp:di^strikta MUORRA; !
di^strikta#politihkka:di^strikta#politi ANTIKK ;
 di^strikta+N+SgNomCmp+SgNomCmp:di^strikt%> R ; !
di^strivta#politihkka:di^strivta#politi ANTIKK ;
dia#systebma:dia#syste SYSTEM ;
dia^kråvnnå:dia^kr TELEFON ;
dia^lektihkka:dia^lekti ANTIKK ;
dia^lektologija:dia^lektologi ALLEGORI ;
dia#mehter GAHPER ;
di^amánnta:di^am VARIANT ;
di^adebma:di^ade SYSTEM ;
dialog#rukto MUORRA ;
dialog#vinndek:dialog#vinndeg9 GAHPER ;
dialoga:dialog DEMAGOG ;
 dialyjssa MUORRA ; !^LOAN
 dialyjssa+N+SgNomCmp+SgNomCmp:dialys%> R ; !
 dialysa+Use/Sub:dialysa MUORRA; ! !^LOAN
dialækta:dial KOLLEKT ;
 dibda+SgNomCmp+SgGenCmp+PlGenCmp:dibddag8 BENA ; !
dibák:dibág9 GAHPER ;
 diciplijnna:dicipl BENSIN ;  !SW
didaktihkka:didakti ANTIKK ;
diddno MUORRA ;
 diddno#jielagis+SgNomCmp+SgGenCmp+PlGenCmp:diddno#jielagiss GÅNÅGIS ; !
didnik:didnig9 GAHPER ;
 didtjár+SgNomCmp+SgGenCmp+PlGenCmp+SgNomLeft+SgGenLeft+PlGenLeft:didtjár GAHPER; !
dieblle MUORRA ;
diebrre MUORRA ;
dieda:diehtag8 BENA ;
 diededibme+SgNomCmp+DefSgGenCmp+DefPlGenCmp+SgNomLeft+SgGenLeft+PlGenLeft:dieded VSBST-EVEN ; !
diededim#girjje MUORRA ;
diededim#politihkka:diededim#politi ANTIKK ;
diededim#sjiebmá MUORRA ;
 diedjam+SgNomCmp+SgGenCmp+PlGenCmp:diedjam GAHPER ; !
 diedjim+SgNomCmp+DefSgGenCmp+DefPlGenCmp+SgNomLeft+SgGenLeft+PlGenLeft:diedjim GAHPER ; !
diedná MUORRA ;
diedádus:diedáduss GÅNÅGIS ;
diehkke MUORRA ;
diehkko MUORRA ;
diehkko#gæsádahka:diehkko#gæsád AHKA ;
diehppe MUORRA ;
 diehppe#buoktje+SgNomCmp+SgGenCmp+PlGenCmp:diehppe#buoktje ACTOR; !
 diehppe#kålla+SgNomCmp+SgGenCmp+DefPlGenCmp:diehppe#kålla MUORRA; !
 diehtalibme+SgNomCmp+DefSgGenCmp+DefPlGenCmp+SgNomLeft+SgGenLeft+PlGenLeft:diehtal VSBST-EVEN ; !
diehtem#vájnno MUORRA ;
 diehtem#vájnogisvuohta+SgGenCmp+DefPlGenCmp:diehtem#vájnogisvuohta VUOHTANOUN; !
 diehtemahtesvuohta+SgGenCmp+DefPlGenCmp:diehtemahtesvuohta VUOHTANOUN; !
diehti#girjje MUORRA ;
diehto MUORRA ;
diehto#girjje MUORRA ;
 diehto#intensijvva+SgNomCmp+SgGenCmp:diehto#intens ADJEKTIV ; !
diehto#juohkem#dievnastus:diehto#juohkem#dievnastuss GÅNÅGIS ;
diehto#juohkem#háldadibme:diehto#juohkem#háldad VSBST-EVEN ;
diehto#juohkem#kampánnja MUORRA ;
diehto#juohkem#kanálla:diehto#juohkem#kan AREAL ;
diehto#juohkem#politihkka:diehto#juohkem#politi ANTIKK ;
diehto#juohkem#teknologija:diehto#juohkem#teknologi ALLEGORI ;
diehto#juohkem:diehto#juohkem VSBST-ODD ;
 diehto#kontåvrrå+SgNomCmp+SgGenCmp+PlGenCmp:diehto#kont FAKTOR ; !
 diehto#kåntåvrrå+SgNomCmp+SgGenCmp+PlGenCmp:diehto#kåntåvrrå MUORRA; !
 diehto#kåntåvrrå+N+SgNomCmp+SgNomCmp:diehto#kontor%> R ; !
diehto#teknologija:diehto#teknologi ALLEGORI ;
diehto#tjála:diehto#tjállag8 BENA ;
diehto#tábllo MUORRA ;
diehto#vájnno MUORRA ;
 diehtte+SgNomCmp+SgGenCmp+PlGenCmp+SgNomLeft+SgGenLeft+PlGenLeft:diehtte ACTORdiehtet; !
 diehttelisvuohta+SgGenCmp+DefPlGenCmp:diehttelisvuohta VUOHTANOUN; !
diejgga MUORRA ;
diejggo MUORRA ;
dielbbe MUORRA ;
diellde MUORRA ;
 dielle+SgNomCmp+SgGenCmp+PlGenCmp:dielle MUORRA; !
diello MUORRA ;
dieres:dierres ÅRES ;
diermme MUORRA ;
 diermme#rásse+SgNomCmp+SgGenCmp+DefPlGenCmp:diermme#rásse MUORRA; !
 diermme#rástes+SgNomCmp+SgGenCmp+PlGenCmp:diermme#rásste SARVES ; !
 diertjeguddam+SgNomCmp+DefSgGenCmp+DefPlGenCmp+SgNomLeft+SgGenLeft+PlGenLeft:diertjeguddam VSBST-ODD ; !
diertjestibme:diertjest VSBST-EVEN ;
diesŋar:diessŋar GÁMAS ;
diesŋár:diesŋár9 GÁMAS ;
dievas#tjåhkanibme:dievas#tjåhkan VSBST-EVEN ;
 dievasvuohta+SgGenCmp+DefPlGenCmp:dievasvuohta VUOHTANOUN; !
 dievddo+SgNomCmp+SgGenCmp+PlGenCmp:dievddo MUORRA; !
 dievddolasj+SgNomCmp+SgGenCmp+PlGenCmp:dievddoladtj GÅNÅGIS ; !
 dievnastibme+SgNomCmp+DefSgGenCmp+DefPlGenCmp+SgNomLeft+SgGenLeft+PlGenLeft:dievnast VSBST-EVEN ; !
 dievnastiddje+SgNomCmp+SgGenCmp+PlGenCmp+SgNomLeft+SgGenLeft+PlGenLeft:dievnastiddje ACTOR; !
 dievnastus#mielak+SgNomCmp+SgGenCmp+PlGenCmp:dievnastus#mielag9 GAHPER ; !
dievnastus:dievnastuss GÅNÅGIS ;
dievnno MUORRA ;
dievnno#apparáhtta:dievnno#appar ADVOKAT ;
 dievnno#sadje+SgNomCmp+SgGenCmp+PlGenCmp:dievnno#sadje MUORRA; !
 dievnár+SgNomCmp+SgGenCmp+PlGenCmp+SgNomLeft+SgGenLeft+PlGenLeft:dievnár GAHPER; !
 dievnár#guojmme+SgNomCmp+SgGenCmp+PlGenCmp:dievnár#guojmme MUORRA; !
 dievva+SgNomCmp+DefSgGenCmp+DefPlGenCmp+SgGenLeft+PlGenLeft:dievva MUORRA; !
 dievva#mánno+SgNomCmp+SgGenCmp+DefPlGenCmp:dievva#mánno MUORRA; !
dievvá MUORRA ;
dievvá#rabdda MUORRA ;
dievválahka+N+Sg+Nom:dievválak%> K ;
 dievválahka+SgNomCmp+SgGenCmp+PlGenCmp:dievvál AHKA ; !
dievástahka:dievást AHKA ;
differensi^álla:differensi^ AREAL ;
 differánssa MUORRA ; !^LOAN
 differánssa+N+SgNomCmp+SgNomCmp:differens%> R ; !
 diftoaŋ0ŋa+N+SgNomCmp+SgNomCmp:diftong%> R ; !
 diftoaŋ0ŋa:diftoaŋ'ŋa MUORRA ; !^LOAN
diftoaŋŋa#oanedibme:diftoaŋŋa#oaned VSBST-EVEN ;
 diftåŋŋa MUORRA ; !^LOAN
 digge+SgNomCmp+SgGenCmp+PlGenCmp:digge MUORRA; !
 digge#riek0tá+SgNomCmp+SgGenCmp+PlGenCmp:digge#riek0tá MUORRA ; !
 digguhibme+SgNomCmp+DefSgGenCmp+DefPlGenCmp+SgNomLeft+SgGenLeft+PlGenLeft:digguh VSBST-EVEN ; !
dignik:dignig9 GAHPER ;
digál GAHPER ;
digál#giergge MUORRA ;
digŋa MUORRA ;
 dihkke+SgNomCmp+SgGenCmp+PlGenCmp:dihkke MUORRA; !
 dihkke#rásse+SgNomCmp+SgGenCmp+DefPlGenCmp:dihkke#rásse MUORRA; !
dihppo MUORRA ;
 dihttá+SgNomCmp+SgGenCmp+PlGenCmp:dihttá MUORRA; !
dijdda MUORRA ;
 dijmma+SgNomCmp+SgGenCmp+PlGenCmp:dijmma MUORRA; !
 dijmma#bielle+SgNomCmp+SgGenCmp+PlGenCmp:dijmma#bielle MUORRA; !
 dijmma#bielle+N+SgCmp+SgNomCmp:dijmma#biel%> R ; !
dijmma#pládna:dijmma#pl ORGAN ;
 dijs^tahka+SgNomCmp+SgGenCmp+DefPlGenCmp:dijs^t AHKA ; !
dijstahka+N+Sg+Nom:dijstak%> K ;
dikotomija:dikotomi ALLEGORI ;
dikta MUORRA ;
 dikta#figuvrra+SgNomCmp+SgGenCmp+PlGenCmp:dikta#figu KULTUR ; !
dikta#girjje MUORRA ;
dikta#juolgge MUORRA ;
dikta#tjoahkke NOADE ;
 dikta#tjál0le+SgNomCmp+SgGenCmp+PlGenCmp:dikta#tjál'le ACTOR ;  !
 diktatuvrra+SgNomCmp+SgGenCmp+PlGenCmp:diktatu KULTUR ;  !
diktáhtta:dikt ADVOKAT ;
 diktár+SgNomCmp+SgGenCmp+PlGenCmp:diktár GAHPER; !
dilbbe MUORRA ;
dilettantissma:dilettanti FANATISM ;
dilettanterija:dilettanteri ALLEGORI ;
dilla NOADE ;
 dille+SgNomCmp+DefSgGenCmp+DefPlGenCmp+SgNomLeft+SgGenLeft+PlGenLeft:dille MUORRA; !
dilljá MUORRA ;
dilmma MUORRA ;
 dimbar#tjuol0le+SgNomCmp+SgGenCmp+PlGenCmp:dimbar#tjuol'le ACTOR ;  !
dimbar:dimmbar SÅHKÅR ;
dimensjåvnnå:dimen PENSION ;
diminutijvva:diminut ADJEKTIV ;
dimorfissma:dimorfi FANATISM ;
dimuk:dimug9 GAHPER ;
dinárra:din SEMINAR ;
diplomatija:diplomati ALLEGORI ;
diplåvmmå:dipl AGRONOM ;
 dipol#molekyjlla MUORRA ; !^LOAN
 dipol#molekyjlla+N+SgNomCmp+SgNomCmp:dipol#molekyl%> R ; !
direktijvva:direkt ADJEKTIV ;
 direktoráhtta+SgNomCmp+SgGenCmp+PlGenCmp:direktor ADVOKAT ; !
 direkturáhtta+SgNomCmp+SgGenCmp+PlGenCmp:direkturáhtta MUORRA; !
 direktørra+SgNomCmp+SgGenCmp+PlGenCmp:direkt INSPEKTØR ;  !
dirigænnta PATENT ;
 dirisjænnta+SgNomCmp+SgGenCmp+PlGenCmp:dirisjænnta MUORRA; !
 dirisjænnta+N+SgNomCmp+SgNomCmp:dirigent%> R ; !
 dirvvo+SgNomCmp+SgGenCmp+PlGenCmp:dirvvo MUORRA; !
dis^junksjåvnnå:dis^junk INSTITUTION ;
disiplijnna:disipl BENSIN ;
diskett#stasjåvnnå:diskett#sta INSTITUTION ;
disko^grafija:disko^grafi ALLEGORI ;
 diskonterim+SgNomCmp+DefSgGenCmp+DefPlGenCmp+SgNomLeft+SgGenLeft+PlGenLeft:diskonterim VSBST-ODD ; !
 diskotehkka+Use/Sub:diskote APOTEK ; !
 diskotæhkka+SgNomCmp+SgGenCmp+PlGenCmp:diskotæhkka MUORRA; !
 dis^kriminánnda MUORRA ; !^LOAN
 dis^kriminánnda+N+SgNomCmp+SgNomCmp:dis^kriminand%> R ; !
 diskurssa MUORRA ; !^LOAN
 diskurssa+N+SgNomCmp+SgNomCmp:diskurs%> R ; !
diskæhtta#stasjåvnnå:diskæhtta#sta INSTITUTION ;
diskæhtta:disk BUDSJETT ;
dispensasjåvnnå:dispensa INSTITUTION ;
 disponænnta+SgNomCmp+SgGenCmp+PlGenCmp:dispon PATENT ; !
disposisjåvnnå:disposi INSTITUTION ;
 dispænssa:disp VALENS ; !SW
dissertasjåvnnå:disserta INSTITUTION ;
 disska MUORRA ; !^LOAN
dissonánssa:disson SBSTANS ;
di^stánssa:di^st SBSTANS ;
 diversitehtta+Use/Sub:diversite IDENTITET ; !
 diversitæhtta MUORRA ; !^LOAN
 diversitæhtta+N+SgNomCmp+SgNomCmp:diversitet%> R ; !
divgga MUORRA ;
 dividænnda MUORRA ; !^LOAN
 dividænnda+N+SgNomCmp+SgNomCmp:dividend%> R ; !
divisjåvnnå:divi PENSION ;
divlla MUORRA ;
 divnno#bájkke+SgNomCmp+SgGenCmp+PlGenCmp:divnno#bájkke MUORRA; !
 divrre+SgNomCmp+SgGenCmp+PlGenCmp:divrre MUORRA; !
divrrádus:divrráduss GÅNÅGIS ;
 divtas#vuonak+SgNomCmp+SgGenCmp+PlGenCmp:divtas#vuonag9 GAHPER ; !
 divudahka+SgNomCmp+SgGenCmp+PlGenCmp:divud AHKA ; !
 divudibme+SgNomCmp+DefSgGenCmp+DefPlGenCmp+SgNomLeft+SgGenLeft+PlGenLeft:divud VSBST-EVEN ; !
 divudiddje+SgNomCmp+SgGenCmp+PlGenCmp+SgNomLeft+SgGenLeft+PlGenLeft:divudiddje ACTOR; !
divut:divud9 GAHPER ;
divvun#pro^grám0ma:divvun#pro^gr TELEGRAM ;
divá:divvag8 BENA ;
divádus:diváduss GÅNÅGIS ;
 di^åvddå MUORRA ; !^LOAN
 di^åvddå+N+SgNomCmp+SgNomCmp:di^od%> R ; !
diŋŋga MUORRA ;
 diŋŋgom#terminálla+SgNomCmp+SgGenCmp+PlGenCmp:diŋŋgom#termin AREAL ; !
diŋŋgom:diŋŋgom VSBST-ODD ;
doabbo MUORRA ;
 doabttje+SgNomCmp+SgGenCmp+PlGenCmp:doabttje MUORRA; !
doahke MUORRA ;
doahkke MUORRA ;
 doahkko+SgNomCmp+SgGenCmp+PlGenCmp:doahkko MUORRA; !
doahppidahka:doahppid AHKA ;
doajmma MUORRA ;
doajmma#boados:doajmma#boahtos ÅRES ;
doajmma#buojkuldahka:doajmma#buojkuld AHKA ;
doajmma#diedádus:doajmma#diedáduss GÅNÅGIS ;
 doajmma#guovllo+SgNomCmp+SgGenCmp+PlGenCmp:doajmma#guovllo MUORRA; !
doajmma#gållo MUORRA ;
doajmma#hieredibme:doajmma#hiered VSBST-EVEN ;
 doajmma#jahke+SgNomCmp+SgGenCmp+PlGenCmp:doajmma#jahke MUORRA; !
 doajmma#jahke+N+SgCmp+SgNomCmp:doajmma#jak%> R ; !
doajmma#jådedibme:doajmma#jåded VSBST-EVEN ;
 doajmma#konsesjåvnnå MUORRA ; !^LOAN
 doajmma#konsesjåvnnå+N+SgNomCmp+SgNomCmp:doajmma#koncession%> R ; !
 doajmma#konsesjåvnnå+N+SgNomCmp+SgNomCmp:doajmma#konsesjon%> R ; !
doajmma#nomen GAHPER ;
 doajmma#orgádna+SgNomCmp+SgGenCmp+PlGenCmp:doajmma#org ORGAN ; !
doajmma#pládna MUORRA ;
doajmma#pládna:doajmma#pl ORGAN ;
doajmma#pro^grám0ma:doajmma#pro^gr TELEGRAM ;
doajmma#ruhta MUORRA ;
doajmma#ruhta#báhtso MUORRA ;
doajmma#ruhta#doarjja MUORRA ;
doajmma#ruhta#låhko MUORRA ;
 doajmma#ruhta#låhko+N+SgNomCmp+SgNomCmp:doajmma#ruhta#låk%> R ; !
doajmma#ruhta#åbmudahka:doajmma#ruhta#åbmud AHKA ;
doajmma#ruhtadibme:doajmma#ruhtad VSBST-EVEN ;
 doajmma#siebrre+SgNomCmp+SgGenCmp+PlGenCmp:doajmma#siebrre MUORRA; !
doajmma#sis#boahto MUORRA ;
doajmma#suorgge MUORRA ;
doajmma#tjielggidus:doajmma#tjielggiduss GÅNÅGIS ;
doajmma#tjærdda MUORRA ;
 doajmme+SgNomCmp+SgGenCmp+PlGenCmp:doajmme ACTOR;  !
doajmme#nomen GAHPER ;
doajvvo MUORRA ;
 doajádahka+SgNomCmp+SgGenCmp+PlGenCmp:doajád AHKA ; !
doajáldahka:doajáld AHKA ;
 doaját+SgNomCmp+SgGenCmp+PlGenCmp:doajád9 GAHPER ; !
doalle MUORRA ;
doalves:doalvves ÅRES ;
doalvestibme:doalvest VSBST-EVEN ;
 doalvodibme+SgNomCmp+DefSgGenCmp+DefPlGenCmp+SgNomLeft+SgGenLeft+PlGenLeft:doalvod VSBST-EVEN ; !
doalvodus:doalvoduss GÅNÅGIS ;
doalvve MUORRA ;
doanntja MUORRA ;
 doanntá+SgNomCmp+SgGenCmp+PlGenCmp:doanntá MUORRA; !
doappos:doabbos ÅRES ;
 doares#biegga+SgNomCmp+SgGenCmp+PlGenCmp:doares#biegga MUORRA; !
doares#gahttun GAHPER ;
doares#muorra MUORRA ;
doares:doarres ÅRES ;
doargestibme:doargest VSBST-EVEN ;
doarjja MUORRA ;
doarjja#gurpas:doarjja#gurppas GÁMAS ;
 doarjja#orgádna+SgNomCmp+SgGenCmp+PlGenCmp:doarjja#org ORGAN ; !
doarjja#viehkke MUORRA ;
 doarjja#åhpadibme+SgNomCmp+DefSgGenCmp+DefPlGenCmp+SgNomLeft+SgGenLeft+PlGenLeft:doarjja#åhpad VSBST-EVEN ; !
doarjodahka:doarjod AHKA ;
 doarjodiddje+SgNomCmp+SgGenCmp+PlGenCmp+SgNomLeft+SgGenLeft+PlGenLeft:doarjodiddje ACTOR; !
doaros:doarros ÅRES ;
doarro MUORRA ;
doarro#dievnno MUORRA ;
doarro#filmma MUORRA ;
doarro#fuovva MUORRA ;
 doarro#gievrra+SgNomCmp+SgGenCmp+PlGenCmp:doarro#gievrra MUORRA; !
doarro#háksa MUORRA ;
doarro#mujtto MUORRA ;
 doarro#oajvve+SgNomCmp+SgGenCmp+PlGenCmp:doarro#oajvve MUORRA; !
 doarro#salljo+SgNomCmp+SgGenCmp+PlGenCmp:doarro#salljo MUORRA; !
 doarro#sjalljo+SgNomCmp+SgGenCmp+PlGenCmp:doarro#sjalljo MUORRA; !
doarro#værjjo MUORRA ;
 doarro#ájgge+SgNomCmp+SgGenCmp+PlGenCmp:doarro#ájgge MUORRA; !
 doarro#ålmåj+SgNomCmp+SgGenCmp+PlGenCmp:doarro#ålmmå SUOLOJ ; !
 doarrádallam+SgNomCmp+DefSgGenCmp+DefPlGenCmp+SgNomLeft+SgGenLeft+PlGenLeft:doarrádallam VSBST-ODD ; !
 doarrádalle+SgNomCmp+SgGenCmp+PlGenCmp+SgNomLeft+SgGenLeft+PlGenLeft:doarrádalle ACTOR; !
doasso MUORRA ;
 doavgge+SgNomCmp+SgGenCmp+PlGenCmp:doavgge MUORRA; !
doavnnje MUORRA ;
 doaŋŋge+SgNomCmp+SgGenCmp+PlGenCmp:doaŋŋge MUORRA; !
 docentuvrra:docentu KULTUR ; !SW
dogmatissma:dogmati FANATISM ;
dogmatihkka:dogmati ANTIKK ;
doktor#gráda NOADE ;
 doktorannda+SgNomCmp+SgGenCmp+PlGenCmp+Use/Sub:doktorannda MUORRA; ! !
 doktoránnda+SgNomCmp+SgGenCmp+PlGenCmp:doktoránnda MUORRA; !
 doktoránnda+N+SgNomCmp+SgNomCmp:doktorand%> R ; !
dokumentarissma:dokumentari FANATISM ;
dokumentasjåvnnå:dokumenta INSTITUTION ;
 dokumentárra:dokument SEMINAR ; !NOR
 dokumentærra MUORRA ; !SW !^LOAN
 dokumentærra+N+SgNomCmp+SgNomCmp:dokumentär%> R ; !
dokumænnta:dokum PATENT ;
dolomihtta:dolomi INSTITUTT ;
 domisijlla+N+SgNomCmp+SgNomCmp:domicil%> R ; !
domisijlla:domisi TEKSTIL ;
 domæn#reserváhtta+SgNomCmp+SgGenCmp+PlGenCmp:domæn#reserv ADVOKAT ; !
dosametrija:dosametri ALLEGORI ;
dosentuvrra:dosentu KULTUR ;
 dosænnta+SgNomCmp+SgGenCmp+PlGenCmp:dosænnta MUORRA; !
 dosænnta+N+SgNomCmp+SgNomCmp:docent%> R ; !
 dosænnta+N+SgNomCmp+SgNomCmp:dosent%> R ; !
dramatihkka:dramati ANTIKK ;
 dramatihkkár+SgNomCmp+SgGenCmp+PlGenCmp:dramatihkkár GAHPER; !
 dramatijkkár+SgNomCmp+SgGenCmp+PlGenCmp:dramatijkkár GAHPER; !
dramaturgija:dramaturgi ALLEGORI ;
 droga NOADE ; !^LOAN
drogerija:drogeri ALLEGORI ;
drámá NOADE ;
 drámátijkkár+SgNomCmp+SgGenCmp+PlGenCmp+Use/Sub:drámátijkkár GAHPER; !
 drådnik+SgNomCmp+SgGenCmp+PlGenCmp:drådnig9 GAHPER ; !
du^alissma:du^ali FANATISM ;
 duber+SgNomCmp+SgGenCmp+PlGenCmp:duhper9 ÅRES ; !
dubitatijvva:dubitat ADJEKTIV ;
dublle MUORRA ;
dublæhtta:dubl BUDSJETT ;
dubme MUORRA ;
dubme#rubán GAHPER ;
dubme#svijlla MUORRA ;
dubáhkka MUORRA ;
dubák#tjirvvo MUORRA ;
dubák:dubág9 GAHPER ;
duddno MUORRA ;
dudna MUORRA ;
 dudálasjvuohta+SgGenCmp+DefPlGenCmp:dudálasjvuohta VUOHTANOUN; !
duggo MUORRA ;
duhppo MUORRA ;
duhpák:duhpág9 GAHPER ;
 duhtamahtesvuohta+SgGenCmp+DefPlGenCmp:duhtamahtesvuohta VUOHTANOUN; !
duhát#juolgge MUORRA ;
dujska#giella MUORRA ;
 dujska#giella+N+SgCmp+SgNomCmp:dujska#giel%> R ; !
duksimus:duksimuss GÅNÅGIS ;
 dul0la+SgNomCmp+SgGenCmp+PlGenCmp:dul'la MUORRA ; !
dulubba MUORRA ;
 dulvvadibme+SgNomCmp+DefSgGenCmp+DefPlGenCmp+SgNomLeft+SgGenLeft+PlGenLeft:dulvvad VSBST-EVEN ; !
 dulvve+SgNomCmp+SgGenCmp+PlGenCmp:dulvve GÁDDE; !
dulvve#bárro MUORRA ;
duobbmo MUORRA ;
 duobbmo#biejvve+SgNomCmp+SgGenCmp+PlGenCmp:duobbmo#biejvve MUORRA; !
duobbmo#referáhtta:duobbmo#refer ADVOKAT ;
 duobbmo#ståvllå+SgNomCmp+SgGenCmp+PlGenCmp:duobbmo#ståvllå MUORRA; !
duobbmo#tjielggim:duobbmo#tjielggim VSBST-ODD ;
 duobddák+SgNomCmp+SgGenCmp+PlGenCmp:duobddág9 GAHPER ; !
 duobdá+SgNomCmp+SgGenCmp+PlGenCmp:duobddág8 BENA ; !
 duobmár+SgNomCmp+SgGenCmp+PlGenCmp:duobmár GAHPER; !
 duodalasjvuohta+SgGenCmp+DefPlGenCmp:duodalasjvuohta VUOHTANOUN; !
duodalvis:duodalviss GÅNÅGIS ;
 duodastibme+SgNomCmp+DefSgGenCmp+DefPlGenCmp+SgNomLeft+SgGenLeft+PlGenLeft:duodast VSBST-EVEN ; !
 duodastiddje+SgNomCmp+SgGenCmp+PlGenCmp+SgNomLeft+SgGenLeft+PlGenLeft:duodastiddje ACTOR;  !
 duodastus#siebrre+SgNomCmp+SgGenCmp+PlGenCmp:duodastus#siebrre MUORRA; !
duodastus:duodastuss GÅNÅGIS ;
duodde MUORRA ;
duodde#barggo MUORRA ;
duodde#bálkká MUORRA ;
duodde#dahkamus:duodde#dahkamuss GÅNÅGIS ;
duodde#tjála:duodde#tjállag8 BENA ;
duodde#åhpadus:duodde#åhpaduss GÅNÅGIS ;
duoddidus:duoddiduss GÅNÅGIS ;
duodje MUORRA ;
duodje#dássko MUORRA ;
 duodje#in^stituhtta+SgNomCmp+SgGenCmp+PlGenCmp:duodje#in^stitu INSTITUTT ; !
 duodje#in^stitusjåvnnå+SgNomCmp+SgGenCmp+PlGenCmp:duodje#in^stitu INSTITUTION ; !
 duodje#organisasjåvnnå+SgNomCmp+SgGenCmp+PlGenCmp:duodje#organisa INSTITUTION ; !
duodje#pro^grám0ma:duodje#pro^gr TELEGRAM ;
duogge MUORRA ;
duogos:duohkos ÅRES ;
duogásj:duogátj GAHPER ;
duogŋas#bivtas:duogŋas#biktas GÁMAS ;
duogŋas:duoggŋas GÁMAS ;
duogŋastahka:duogŋast AHKA ;
 duohke+SgNomCmp+DefSgGenCmp+DefPlGenCmp+SgGenLeft+PlGenLeft:duohke MIEHTE; !
duohta MUORRA ;
duohta#diehto MUORRA ;
 duohtavuohta+SgGenCmp+DefPlGenCmp:duohtavuohta VUOHTANOUN; !
duojkke MUORRA ;
 duol0lidibme+SgNomCmp+DefSgGenCmp+DefPlGenCmp+SgNomLeft+SgGenLeft+PlGenLeft:duol'lid VSBST-EVEN ; !
duolbun GAHPER ;
duolggo MUORRA ;
duolla#tjállem#njuolgadus:duolla#tjállem#njuolgaduss GÅNÅGIS ;
duolla#tjállem:duolla#tjállem VSBST-ODD ;
 duollavuohta+SgGenCmp+DefPlGenCmp:duollavuohta VUOHTANOUN; !
 duollde+SgNomCmp+SgGenCmp+PlGenCmp:duollde ACTOR;  !
duollim#prænntak:duollim#prænntag9 GAHPER ;
duollje MUORRA ;
duolman GAHPER ;
 duollom+SgNomCmp+DefSgGenCmp+DefPlGenCmp+SgNomLeft+SgGenLeft+PlGenLeft:duollom VSBST-ODD ; !
duolmos:duolmmos GÁMAS ;
duolmudahka:duolmud AHKA ;
duolmun GAHPER ;
duolvva MUORRA ;
 duolásj+SgNomCmp+SgGenCmp+PlGenCmp:duolátj GAHPER ; !
 duonan#ilmme+SgNomCmp+SgGenCmp:duonan#ilmme MUORRA; !
 duonan#ájmmo+SgNomCmp+SgGenCmp+PlGenCmp:duonan#ájmmo MUORRA; !
duoppto MUORRA ;
duoras:duorras GÁMAS ;
 duorastahka+SgNomCmp+SgGenCmp+DefPlGenCmp:duorast AHKA ; !
duorbun GAHPER ;
duorgga MUORRA ;
duorggo MUORRA ;
 duosstelisvuohta+SgGenCmp+DefPlGenCmp:duosstelisvuohta VUOHTANOUN; !
 duossto+SgNomCmp+SgGenCmp+PlGenCmp+SgNomLeft+SgGenLeft+PlGenLeft:duossto ACTOR; !
 duosstom+SgNomCmp+DefSgGenCmp+DefPlGenCmp+SgNomLeft+SgGenLeft+PlGenLeft:duosstom VSBST-ODD ; !
duostudahka:duostud AHKA ;
duostun GAHPER ;
 duottar#ruvsso+SgNomCmp+SgGenCmp+DefPlGenCmp:duottar#ruvsso MUORRA; !
duottar:duoddar9 GÁMAS ;
duovda:duovddag8 BENA ;
duovlle MUORRA ;
du^plihkka:du^pli ANTIKK ;
 dur^alumijnna MUORRA ; !^LOAN
duratijvva:durat ADJEKTIV ;
durkum GAHPER ;
durro MUORRA ;
durttel GAHPER ;
 dusijnna+N+SgNomCmp+SgNomCmp:dussin%> R ; !
dusijnna:dus BENSIN ;
 dutkam#departemænnta+SgNomCmp+SgGenCmp+PlGenCmp:dutkam#departem PATENT ; !
dussin GAHPER ;
dutkam#materi^álla:dutkam#materi^ AREAL ;
dutkam#pládna:dutkam#pl ORGAN ;
dutkam#politihkka:dutkam#politi ANTIKK ;
dutkam#pro^grám0ma:dutkam#pro^gr TELEGRAM ;
 dutke+SgNomCmp+SgGenCmp+PlGenCmp+SgNomLeft+SgGenLeft+PlGenLeft:dutke ACTOR; !
 duv0vo+SgNomCmp+SgGenCmp+PlGenCmp:duv'vo MUORRA ; !
duv0vá:duv'vá MUORRA ;
duvda:duvddag8 BENA ;
duvdda MUORRA ;
duvkka MUORRA ;
duvnne MUORRA ;
duvres#májnne MUORRA ;
duvres:duvrres ÅRES ;
du^álla:du^ AREAL ;
 dyjssa MUORRA ; !^LOAN
 dynastija+SgNomCmp+SgGenCmp+PlGenCmp:dynasti ALLEGORI ;  !
dynamissma:dynami FANATISM ;
 dynamihkka+SgNomCmp+SgGenCmp:dynami ANTIKK ; !
dynamihtta:dynami INSTITUTT ;
 dynámo KINO ; !^LOAN
dysleksija:dysleksi ALLEGORI ;
 dábbmo+SgNomCmp+SgGenCmp+PlGenCmp:dábbmo MUORRA; !
dábdde MUORRA ;
dábllo MUORRA ;
 dábma#boatsoj+SgNomCmp+SgGenCmp+PlGenCmp:dábma#boahttsu GUOMOJ ; !
dábmuk#bierggá MUORRA ;
 dábmuk+SgNomCmp+SgGenCmp+PlGenCmp:dábmug9 GAHPER ; !
dábttjá MUORRA ;
dáde NOADE ;
 dádjadahtesvuohta+SgGenCmp+DefPlGenCmp:dádjadahtesvuohta VUOHTANOUN; !
 dádjadibme+SgNomCmp+DefSgGenCmp+DefPlGenCmp+SgNomLeft+SgGenLeft+PlGenLeft:dádjad VSBST-EVEN ; !
dádjadus:dádjaduss GÅNÅGIS ;
 dádtja+SgNomCmp+SgGenCmp+PlGenCmp:dádtja MUORRA; !
 dáfo+SgNomCmp+SgGenCmp+PlGenCmp:dáfo NOADE; !
 dágge+SgNomCmp+SgGenCmp+DefPlGenCmp:dágge MUORRA; !
 dágge#råbme+SgNomCmp+SgGenCmp+PlGenCmp:dágge#råbme MUORRA; !
 dágge#tjuokkun+SgNomCmp+SgGenCmp+PlGenCmp:dágge#tjuokkun GAHPER; !
dágástibme:dágást VSBST-EVEN ;
 dáho+SgNomCmp+SgGenCmp+PlGenCmp:dáho NOADE; !
 dáhpa+SgNomCmp+SgGenCmp+PlGenCmp:dáhppag8 BENA ; !
dáhpe MUORRA ;
 dáhpádahka+SgNomCmp+SgGenCmp+PlGenCmp:dáhpád AHKA ; !
dáhpádus:dáhpáduss GÅNÅGIS ;
 dáhtor GAHPER ; !^LOAN
dáhttja MUORRA ;
 dáhtur GAHPER ; !^LOAN
dáhtá NOADE ;
dáhtá#bássa MUORRA ;
dáhtá#fijlla:dáhtá#fi TEKSTIL ;
dáhtá#masjijnna:dáhtá#ma MASKIN ;
dáhtá#másjijnna:dáhtá#má MASKIN ;
dáhtá#pro^grám0ma:dáhtá#pro^gr TELEGRAM ;
dáhtá#teknologija:dáhtá#teknologi ALLEGORI ;
dáhtá#terminálla:dáhtá#termin AREAL ;
dájda#politihkka:dájda#politi ANTIKK ;
dájda:dájddag8 BENA ;
dájdda MUORRA ;
dájdda#duodje MUORRA ;
 dájdda#duodjár+SgNomCmp+SgGenCmp+PlGenCmp:dájdda#duodjár GAHPER; !
 dájdda#guovdásj+SgNomCmp+SgGenCmp+PlGenCmp:dájdda#guovdátj GAHPER ; !
 dájdda#histåvrrå MUORRA ; !^LOAN
dájdda#hábme MUORRA ;
 dájdda#musea+SgNomCmp+SgGenCmp+PlGenCmp:dájdda#musea KINO; !
dájdda#tjæhppudahka:dájdda#tjæhppud AHKA ;
dájdda#tjærdda MUORRA ;
dájdda#vuosádus:dájdda#vuosáduss GÅNÅGIS ;
dájddo MUORRA ;
 dájddár+SgNomCmp+SgGenCmp+PlGenCmp:dájddár GAHPER; !
 dájddár#organisasjåvnnå+SgNomCmp+SgGenCmp+PlGenCmp:dájddár#organisa INSTITUTION ; !
dájgan:dájggan9 GÁMAS ;
dájgge MUORRA ;
dájnne MUORRA ;
 dájsok+SgNomCmp+SgGenCmp+PlGenCmp:dájsog9 GAHPER ; !
dájvve MUORRA ;
dákte MUORRA ;
dállik:dállig9 GAHPER ; 
dálkas#mierre MUORRA ;
dálkas#tjála:dálkas#tjállag8 BENA ;
dálkas:dálkkas GÁMAS ;
 dálkke+SgNomCmp+SgGenCmp+PlGenCmp:dálkke MUORRA; !
dálkke#diedádus:dálkke#diedáduss GÅNÅGIS ;
 dálkudibme+SgNomCmp+DefSgGenCmp+DefPlGenCmp+SgNomLeft+SgGenLeft+PlGenLeft:dálkud VSBST-EVEN ; !
 dálkudiddje+SgNomCmp+SgGenCmp+PlGenCmp+SgNomLeft+SgGenLeft+PlGenLeft:dálkudiddje ACTOR; !
 dálkádahka+SgNomCmp+SgGenCmp+PlGenCmp:dálkád AHKA ; !
dálkádak#rievddadibme:dálkádak#rievddad VSBST-EVEN ;
dállas GAHPER ;
dálligasj:dálligadtj GÅNÅGIS ;
dálvvadibme:dálvvad VSBST-EVEN ;
 dálvvadim#guovllo+SgNomCmp+SgGenCmp+PlGenCmp:dálvvadim#guovllo MUORRA; !
 dálvvadis+SgNomCmp+SgGenCmp+DefPlGenCmp:dálvvadiss GÅNÅGIS ; !
 dálvve+SgNomCmp+SgGenCmp+PlGenCmp:dálvve MUORRA; !
dálvve#dæhkka MUORRA ;
 dálvve#ednam+SgNomCmp+SgGenCmp+PlGenCmp:dálvve#ednam GAHPER; !
 dálvve#fierdda+SgNomCmp+SgGenCmp+PlGenCmp:dálvve#fierdda MUORRA; !
dálvve#guohtom:dálvve#guohtom VSBST-ODD ;
dálvve#guol0lim:dálvve#guol'lim VSBST-ODD ;
 dálvve#idja+SgNomCmp+SgGenCmp+PlGenCmp:dálvve#idja MUORRA; !
 dálvve#loahpe+SgNomCmp+SgGenCmp+PlGenCmp:dálvve#loahpe MUORRA; !
 dálvve#lådde+SgNomCmp+SgGenCmp+PlGenCmp:dálvve#lådde MUORRA; !
 dálvve#spårttå#ásadus+SgNomCmp+SgGenCmp+PlGenCmp:dálvve#spårttå#ásaduss GÅNÅGIS ; !
 dálvve#valástallam#sadje+SgNomCmp+SgGenCmp+PlGenCmp:dálvve#valástallam#sadje MUORRA; !
dálvve#valástallam:dálvve#valástallam VSBST-ODD ;
dálvve#vuojŋastibme:dálvve#vuojŋast VSBST-EVEN ;
 dálvve#ájgge+SgNomCmp+SgGenCmp+PlGenCmp+SgNomLeft+SgGenLeft+PlGenLeft:dálvve#ájgge MUORRA; !
 dálvve#åroj+SgNomCmp+SgGenCmp+PlGenCmp:dálvve#årroh9 ÅRES ; !
 dálvve#årudahka+SgNomCmp+SgGenCmp+PlGenCmp:dálvve#årud AHKA ; !
 dálásj#ájgge+SgNomCmp+SgGenCmp+PlGenCmp+SgNomLeft+SgGenLeft+PlGenLeft:dálásj#ájgge MUORRA; !
 dáma+Use/Sub:dáma NOADE; ! "dam"
dámmba MUORRA ;
dámmpa MUORRA ;
dánssa:d SBSTANS ;
 dánsska+SgNomCmp+SgGenCmp+PlGenCmp:dánsska MUORRA; !
dáppeldus:dáppelduss GÅNÅGIS ;
dárba:dárbbag8 BENA ;
dárbahasj:dárbahadtj GÅNÅGIS ;
dárbbaga:dárbbag8 DÁRBBAGA ;
dárbbo MUORRA ;
 dárkastiddje+SgNomCmp+SgGenCmp+PlGenCmp+SgNomLeft+SgGenLeft+PlGenLeft:dárkastiddje ACTOR; !
dárkastus:dárkastuss GÅNÅGIS ;
 dárkestibme+SgNomCmp+DefSgGenCmp+DefPlGenCmp+SgNomLeft+SgGenLeft+PlGenLeft:dárkest VSBST-EVEN ; !
 dármedisvuohta+SgGenCmp+DefPlGenCmp:dármedisvuohta VUOHTANOUN; !
dármme MUORRA ;
dáro#giella MUORRA ;
 dáro#giella+N+SgCmp+SgNomCmp:dáro#giel%> R ; !
dárojduhttem#politihkka:dárojduhttem#politi ANTIKK ;
 dárra+SgNomCmp+SgGenCmp+DefPlGenCmp:dárra MUORRA; !
 dárro+SgGenCmp+DefPlGenCmp:dárro MUORRA; !
 dárrolasj+SgNomCmp+SgGenCmp+PlGenCmp:dárroladtj GÅNÅGIS ; !
 dárrulasj+SgNomCmp+SgGenCmp+PlGenCmp:dárruladtj GÅNÅGIS ; !
dásse MUORRA ;
dásse#målssusibme:dásse#målssus VSBST-EVEN ;
 dásse#vuoledibme+SgNomCmp+DefSgGenCmp+DefPlGenCmp+SgNomLeft+SgGenLeft+PlGenLeft:dásse#vuoled VSBST-EVEN ; !
 dásse#árvvo+SgNomCmp+DefSgGenCmp:dásse#árvvo MUORRA; !
dásse#árvvo#doajmma#pládna:dásse#árvvo#doajmma#pl ORGAN ;
dásse#árvvo#per^spektijvva:dásse#árvvo#per^spekt ADJEKTIV ;
dásse#árvvo#pládna:dásse#árvvo#pl ORGAN ;
dásse#árvvo#politihkka:dásse#árvvo#politi ANTIKK ;
dássko MUORRA ;
dávdda MUORRA ;
dávdda#mærkka MUORRA ;
 dávtak+SgNomCmp+SgGenCmp+DefPlGenCmp:dávtag9 GAHPER ; !
dávver GAHPER ;
dávver#sluoggo MUORRA ;
 dávver#vuorkká+SgNomCmp+SgGenCmp+PlGenCmp:dávver#vuorkká MUORRA; !
 dåbdde+SgNomCmp+SgGenCmp+PlGenCmp+SgNomLeft+SgGenLeft+PlGenLeft:dåbdde ACTOR;  !
dåbddo MUORRA ;
dåbddo#inte^grasjåvnnå:dåbddo#inte^gra INSTITUTION ;
dåbddo#mærkka MUORRA ;
 dåbddå#mærkka+Use/Sub:dåbddå#mærkka MUORRA; !
 dåbddåm+SgNomCmp+DefSgGenCmp+DefPlGenCmp+SgNomLeft+SgGenLeft+PlGenLeft:dåbddåm VSBST-ODD ; !
 dåbdåstibme+SgNomCmp+DefSgGenCmp+DefPlGenCmp+SgNomLeft+SgGenLeft+PlGenLeft:dåbdåst VSBST-EVEN ; !
 dåbdåstiddje+SgNomCmp+SgGenCmp+PlGenCmp+SgNomLeft+SgGenLeft+PlGenLeft:dåbdåstiddje ACTOR; !
dåbdåstus:dåbdåstuss GÅNÅGIS ;
 dåbelij#tjuovvom+SgNomCmp+DefSgGenCmp+DefPlGenCmp+SgNomLeft+SgGenLeft+PlGenLeft:dåbelij#tjuovvom VSBST-ODD ; !
 dåbådahka+SgNomCmp+SgGenCmp+PlGenCmp:dåbåd AHKA ; !
dådnår#vuos0sa:dådnår#vuos'sa MUORRA ;
dådnår:dåddnår SÅHKÅR ;
dågge MUORRA ;
dågge#márffe MUORRA ;
 dågunisvuohta+SgGenCmp+DefPlGenCmp:dågunisvuohta VUOHTANOUN; !
 dågålasjvuohta+SgGenCmp+DefPlGenCmp:dågålasjvuohta VUOHTANOUN; !
 dåhkkidibme+SgNomCmp+DefSgGenCmp+DefPlGenCmp+SgNomLeft+SgGenLeft+PlGenLeft:dåhkkid VSBST-EVEN ; !
 dåhkkå+SgNomCmp+SgGenCmp+PlGenCmp:dåhkkå MUORRA; !
 dåhpe+SgNomCmp+SgGenCmp+PlGenCmp:dåhpe MUORRA; !
dåhppå MUORRA ;
 dåjmadahka+SgNomCmp+SgGenCmp+PlGenCmp:dåjmad AHKA ; !
 dåjmadak#oajvve+SgNomCmp+SgGenCmp+PlGenCmp:dåjmadak#oajvve MUORRA; !
 dåjmadibme+SgNomCmp+DefSgGenCmp+DefPlGenCmp+SgNomLeft+SgGenLeft+PlGenLeft:dåjmad VSBST-EVEN ; !
 dåjmadiddje+SgNomCmp+SgGenCmp+PlGenCmp+SgNomLeft+SgGenLeft+PlGenLeft:dåjmadiddje ACTOR; !
 dåjmadus#oajvve+SgNomCmp+SgGenCmp+PlGenCmp:dåjmadus#oajvve MUORRA; !
 dåjmadus+SgNomCmp+SgGenCmp+PlGenCmp:dåjmaduss GÅNÅGIS ; !
 dåjmagahtesvuohta+SgGenCmp+DefPlGenCmp:dåjmagahtesvuohta VUOHTANOUN; !
 dåjmalasjvuohta+SgGenCmp+DefPlGenCmp:dåjmalasjvuohta VUOHTANOUN; !
dåjva:doajvvag8 BENA ;
dåkså MUORRA ;
 dåktår+SgNomCmp+SgGenCmp+PlGenCmp:dåktår GAHPER; !
 dåktår#kontåvrrå+SgNomCmp+SgGenCmp+PlGenCmp:dåktår#kont FAKTOR ; !
 dåktår#kåntåvrrå+SgNomCmp+SgGenCmp+PlGenCmp:dåktår#kåntåvrrå MUORRA; !
dålgge MUORRA ;
dålgge#vuogga MUORRA ;
dålgos:dålggos ÅRES ;
dålkkum#dievnastus:dålkkum#dievnastuss GÅNÅGIS ;
dålkkum#vædtsak:dålkkum#vædtsag9 GAHPER ;
 dålkkå+SgNomCmp+SgGenCmp+PlGenCmp:dålkkå MUORRA; !
dålkkå#autorisasjåvnnå:dålkkå#autorisa INSTITUTION ;
dållå MUORRA ;
dållå#gádde MUORRA ;
 dållå#gádde+N+SgCmp+SgNomCmp:dållå#gátt%> R ; !
dållå#muorra MUORRA ;
dållå#násste MUORRA ;
dållå#ruson GAHPER ;
dållå#rusun GAHPER ;
 dållå#sadje+SgNomCmp+SgGenCmp+PlGenCmp:dållå#sadje MUORRA; !
dållå#sjnjibbtjo MUORRA ;
dållå#sjnjibttjo MUORRA ;
dållå#sjnjipptjo MUORRA ;
dållå#snjibttjo MUORRA ;
dållå#snjipptjo MUORRA ;
 dållår+SgNomCmp+SgGenCmp+PlGenCmp:dållår GAHPER; !
dålma:doalmmag8 BENA ;
 dålusj#ájgge+SgNomCmp+SgGenCmp+PlGenCmp+SgNomLeft+SgGenLeft+PlGenLeft:dålusj#ájgge MUORRA; !
 dåmadibme+SgNomCmp+DefSgGenCmp+DefPlGenCmp+SgNomLeft+SgGenLeft+PlGenLeft:dåmad VSBST-EVEN ; !
 dåmadim#friddjavuohta+SgGenCmp+DefPlGenCmp:dåmadim#friddjavuohta VUOHTANOUN; !
dåmadim#vuohke MUORRA ;
 dånntå+SgNomCmp+SgGenCmp+PlGenCmp:dånntå MUORRA; !
 dårja#orgádna+SgNomCmp+SgGenCmp+PlGenCmp:dårja#org ORGAN ; !
dårja:doarjjag8 BENA ;
dårnnå MUORRA ;
 dårun+SgNomCmp+SgGenCmp+PlGenCmp:dårun GAHPER; !
 dårus#bielle+SgNomCmp+SgGenCmp+PlGenCmp:dårus#bielle MUORRA; !
 dårvodisvuohta+SgGenCmp+DefPlGenCmp:dårvodisvuohta VUOHTANOUN; !
dårvvo MUORRA ;
 dårvvo#åhttse+SgNomCmp+SgGenCmp+PlGenCmp:dårvvo#åhttse ACTOR;  !
dås0sjånibme:dås'sjån VSBST-EVEN ;
 dåssjedisvuohta+SgGenCmp+DefPlGenCmp:dåssjedisvuohta VUOHTANOUN; !
 dåssjididdje+SgNomCmp+SgGenCmp+PlGenCmp+SgNomLeft+SgGenLeft+PlGenLeft:dåssjididdje ACTOR; !
 dåssjådibme+SgNomCmp+DefSgGenCmp+DefPlGenCmp+SgNomLeft+SgGenLeft+PlGenLeft:dåssjåd VSBST-EVEN ; !
dåssjåniddje ACTOR ;
dåvter#duodastus:dåvter#duodastuss GÅNÅGIS ;
 dåvter+SgNomCmp+SgGenCmp+PlGenCmp:dåkter9 ÅRES ; !
dædda MUORRA ;
 dæddalibme+SgNomCmp+DefSgGenCmp+DefPlGenCmp+SgNomLeft+SgGenLeft+PlGenLeft:dæddal VSBST-EVEN ; !
dæddo MUORRA ;
 dædtjulahka+SgNomCmp+SgGenCmp+PlGenCmp:dædtjul AHKA ; !
 dægnna+SgNomCmp+SgGenCmp+PlGenCmp:dægnna MUORRA; !
 dægá#hiergge+SgNomCmp+SgGenCmp+PlGenCmp:dægá#hiergge MUORRA; !
dægá:dæhkág8 BENA ;
dæhkka MUORRA ;
dæhkko#vuolle MUORRA ;
 dæhkko#vuolle+N+SgCmp+SgNomCmp:dæhkko#vuol%> R ; !
dæhkádahka:dæhkád AHKA ;
 dæhpádahka+SgNomCmp+SgGenCmp+PlGenCmp:dæhpád AHKA ; !
dæjvvo MUORRA ;
dænntjá MUORRA ;
dæppa:dä9bbag8 BENA ;
dæppa:dæ9bbag8 BENA ;
dæppos:dæbbos ÅRES ;
 dærnno+SgNomCmp+SgGenCmp+PlGenCmp:dærnno MUORRA; !
 dættodibme+SgNomCmp+DefSgGenCmp+DefPlGenCmp+SgNomLeft+SgGenLeft+PlGenLeft:dættod VSBST-EVEN ; !
dævddádis:dævddádiss GÅNÅGIS ;
dævgádahka+N+Sg+Nom:dævgádak%> K ;
 dævgádahka+SgNomCmp+SgGenCmp+PlGenCmp:dævgád AHKA ; !
 e-mail GÅNÅGIS ; !^LOAN
eklektisissma:eklektisi FANATISM ;
ekliptihkka:eklipti ANTIKK ;
 ednakvuohta+SgGenCmp+DefPlGenCmp:ednakvuohta VUOHTANOUN; !
 ednam+SgNomCmp+SgGenCmp+PlGenCmp:ednam GAHPER; !
 ednam#are^álla+SgNomCmp+SgGenCmp+PlGenCmp:ednam#are^ AREAL ; !
ednam#barggo MUORRA ;
ednam#båhte MUORRA ;
 ednam#dajvva+SgNomCmp+SgGenCmp+PlGenCmp:ednam#dajvva MUORRA; !
ednam#doargestibme:ednam#doargest VSBST-EVEN ;
ednam#giera:ednam#gierrag8 BENA ;
ednam#goajvvistahka:ednam#goajvvist AHKA ;
 ednam#goassjke+SgNomCmp+SgGenCmp+PlGenCmp:ednam#goassjke MUORRA; !
 ednam#háldadim#orgádna+SgNomCmp+SgGenCmp+PlGenCmp:ednam#háldadim#org ORGAN ; !
 ednam#hær0rá+SgNomCmp+SgGenCmp+PlGenCmp:ednam#hær'rá MUORRA ; !
 ednam#jårbbådis+SgNomCmp+SgGenCmp:ednam#jårbbådiss GÅNÅGIS ; !
 ednam#láramus+SgNomCmp+SgGenCmp:ednam#láramuss GÅNÅGIS ; !
 ednam#niehkke+SgNomCmp+SgGenCmp+PlGenCmp:ednam#niehkke MUORRA; !
 ednam#oar0re+SgNomCmp+SgGenCmp+PlGenCmp:ednam#oar're MUORRA ; !
ednam#riek0tá:ednam#riek'tá MUORRA ;
ednam#skielbbe MUORRA ;
 ednam#viddno#are^álla+SgNomCmp+SgGenCmp+PlGenCmp:ednam#viddno#are^ AREAL ; !
ednam#viddno#pládna:ednam#viddno#pl ORGAN ;
ednam#viddno#politihkka:ednam#viddno#politi ANTIKK ;
 ednam#vuobddem#kommisjåvnnå+SgNomCmp+SgGenCmp+PlGenCmp:ednam#vuobddem#kommi MISSION ; !
 ednam#vuobddem#orgádna+SgNomCmp+SgGenCmp+PlGenCmp:ednam#vuobddem#org ORGAN ; !
ednam#vuobddem#resolusjåvnnå:ednam#vuobddem#resolu INSTITUTION ;
 ednam#æjgát+SgNomCmp+SgGenCmp+PlGenCmp:ednam#æjgád9 GAHPER ; !
ednasj:ednatj GAHPER ;
 efesok+SgNomCmp+SgGenCmp+PlGenCmp:efesog9 GAHPER ; !
 effici^ænssa:effici^ VALENS ; !SW
effisi^ænssa:effisi^ VALENS ;
effækta:eff KOLLEKT ;
ego^issma:ego^i FANATISM ;
 ehpal#muorra+SgNomCmp+SgGenCmp+DefPlGenCmp:ehpal#muorra MUORRA; !
 ehpal+SgNomCmp+SgGenCmp+DefPlGenCmp:æhppal9 GÁMAS ; !
 ehppel#muorra+SgNomCmp+SgGenCmp+DefPlGenCmp:ehppel#muorra MUORRA; !
 ekstrebma+N+SgNomCmp:extrem%> R ; !SW
ekstrebma:ekstre SYSTEM ;
 ekstremissma MUORRA ; !^LOAN
 ekstremissma+N+SgNomCmp+SgNomCmp:extremist%> R ; !
 ekstremissta+SgNomCmp+SgGenCmp+PlGenCmp:ekstremi TURIST ; !
ekko#loadda MUORRA ;
eko#turissma:eko#turi FANATISM ;
ekologiddja:ekologi ALLEGORI ;
 ekonomi#konsulænnta+SgNomCmp+SgGenCmp+PlGenCmp:ekonomi#konsul PATENT ; !
ekonomi#pládna:ekonomi#pl ORGAN ;
ekonomiddja:ekonomi ALLEGORI ;
ekonomija:ekonomi ALLEGORI ;
 ekonåvmmå+SgNomCmp+SgGenCmp+PlGenCmp:ekon AGRONOM ; !
ekosystebma:ekosyste SYSTEM ;
 eks^klamatijvva+N+SgNomCmp+SgNomCmp:ex^klamativ%> R ; !
eks^klamatijvva:eks^klamat ADJEKTIV ;
 eks^otihkka MUORRA ; !^LOAN
 eks^otihkka+N+SgNomCmp+SgNomCmp:eks^otikk%> R ; !
 eks^otihkka+N+SgNomCmp+SgNomCmp:ex^otik%> R ; !
 eks^presjonissma MUORRA ; !^LOAN
 eks^presjonissma+N+SgNomCmp+SgNomCmp:ex^pressionist%> R ; !
 eks^pressijvva+N+SgNomCmp+SgNomCmp:ex^pressiv%> R ; !
eks^pressijvva:eks^press ADJEKTIV ;
 eks^propri^asjåvnnå MUORRA ; !^LOAN
 eks^propri^asjåvnnå+N+SgNomCmp+SgNomCmp:eks^propri^asjon%> R ; !
 eks^propri^asjåvnnå+N+SgNomCmp+SgNomCmp:ex^propri^ation%> R ; !
 eks^proprerim+SgNomCmp+DefSgGenCmp+DefPlGenCmp+SgNomLeft+SgGenLeft+PlGenLeft:eks^proprerim VSBST-ODD ; !
 eks^propririm#rievtesvuohta+SgGenCmp+DefPlGenCmp:eks^propririm#rievtesvuohta VUOHTANOUN; !
 eksaminasjåvnnå MUORRA ; !^LOAN
 eksaminasjåvnnå+N+SgNomCmp+SgNomCmp:eksaminasjon%> R ; !
 eksaminasjåvnnå+N+SgNomCmp+SgNomCmp:examination%> R ; !
 eksaminánnda+SgNomCmp+SgGenCmp+PlGenCmp:eksaminánnda MUORRA; !
 eksaminánnda+N+SgNomCmp+SgNomCmp:eksaminand%> R ; !
eksebma:ekse SYSTEM ;
 eksempel GAHPER ; !^LOAN
 eksempel+N+SgNomCmp+SgNomCmp:exempel%> R ; !
 ekshibisjonissma MUORRA ; !^LOAN
 ekshibisjonissma+N+SgNomCmp+SgNomCmp:exhibitionist%> R ; !
 eksistænssa+N+SgNomCmp+SgNomCmp:existens%> R ; !
eksistænssa:eksist VALENS ;
 eksijlla+N+SgNomCmp+SgNomCmp:exil%> R ; !
eksijlla:eksi TEKSTIL ;
 eksistensi^alissma MUORRA ; !^LOAN
 eksistensi^alissma+N+SgNomCmp+SgNomCmp:existensi^alist%> R ; !
 eksofårrå MUORRA ; !^LOAN
 eksofårrå+N+SgNomCmp+SgNomCmp:eksofor%> R ; !
eksogamija:eksogami ALLEGORI ;
 eksorsissma MUORRA ; !^LOAN
 eksorsissma+N+SgNomCmp+SgNomCmp:exorsist%> R ; !
 eksotissma MUORRA ; !^LOAN
 eksotissma+N+SgNomCmp+SgNomCmp:exotist%> R ; !
 ekspansjåvnnå MUORRA ; !^LOAN
 ekspansjåvnnå+N+SgNomCmp+SgNomCmp:ekspansjon%> R ; !
 ekspansjåvnnå+N+SgNomCmp+SgNomCmp:expansion%> R ; !
 ekspedisjåvnnå+SgNomCmp+SgGenCmp+PlGenCmp:ekspedisjåvnnå MUORRA; !
 ekspedisjåvnnå+N+SgNomCmp+SgNomCmp:ekspedisjon%> R ; !
 ekspedisjåvnnå+N+SgNomCmp+SgNomCmp:expedition%> R ; !
eksperimænntaænnta:eksperimænnta PATENT ;
eksponænnta:ekspon PATENT ;
 ekspårttå MUORRA ; !^LOAN
 ekspårttå+N+SgNomCmp+SgNomCmp:eksport%> R ; !
 ekspårttå+N+SgNomCmp+SgNomCmp:export%> R ; !
ekstensijvva:ekstens ADJEKTIV ;
 ekstensjåvnnå MUORRA ; !^LOAN
 ekstensjåvnnå+N+SgNomCmp+SgNomCmp:ekstensjon%> R ; !
 ekstensjåvnnå+N+SgNomCmp+SgNomCmp:extension%> R ; !
 eksteri^ørra+N+SgNomCmp+SgNomCmp:exteri^ør%> R ; !
 eksteri^ørra+SgNomCmp+SgGenCmp+PlGenCmp:eksteri^ INSPEKTØR ; !
 eksábma MUORRA ; !^LOAN
 eksáminánnda+SgNomCmp+SgGenCmp+PlGenCmp+Use/Sub:eksáminánnda MUORRA; ! !
 eksáminásjåvnnå+Use/Sub:eksáminásjåvnnå MUORRA; ! !^LOAN
ekvaliserim#apposisjåvnnå:ekvaliserim#apposi INSTITUTION ;
ekvivalænssa:ekvival VALENS ;
 ekváhtur GAHPER ; !^LOAN
el#fábmo MUORRA ;
 elamite^ak+SgNomCmp+SgGenCmp+PlGenCmp:elamite^ag9 GAHPER ; !
 elastihkka+SgNomCmp+SgGenCmp:elasti ANTIKK ; !
elatijvva:elat ADJEKTIV "elative N" ;
eldagis:eldagiss GÅNÅGIS ;
 elefánnta+SgNomCmp+SgGenCmp+PlGenCmp:elef VARIANT ; !
elegija:elegi ALLEGORI ;
 elektricitehtta+Use/Sub:elektricite IDENTITET ; ! !SW
 elektricitæhtta MUORRA ; !^LOAN
 elektricitæhtta+N+SgNomCmp+SgNomCmp:elektricitet%> R ; !
 elektrisitehtta+Use/Sub:elektrisite IDENTITET ; !
 elektrisitæhtta MUORRA ; !^LOAN
 elektrisitæhtta+N+SgNomCmp+SgNomCmp:elektrisitet%> R ; !
elektro#kardio^grám0ma:elektro#kardio^gr TELEGRAM ;
elektromagnetissma:elektromagneti FANATISM ;
elektron#mikro^skopija:elektron#mikro^skopi ALLEGORI ;
 elektronihkka+SgNomCmp+SgGenCmp:elektroni ANTIKK ; !
 elektråvddå MUORRA ; !^LOAN
 elektråvddå+N+SgNomCmp+SgNomCmp:elektrod%> R ; !
elektråvnnå#mikro^skopija:elektråvnnå#mikro^skopi ALLEGORI ;
elektråvnnå:elektr TELEFON ;
elemænnta:elem PATENT ;
el#hárppo MUORRA ;
 elihtta MUORRA ; !^LOAN
 elihtta+N+SgNomCmp+SgNomCmp:elit%> R ; !
el#mihttár GAHPER ;
em^blebma:em^ble SYSTEM ;
emfysebma:emfyse SYSTEM ;
emisjåvnnå:emi MISSION ;
empatija:empati ALLEGORI ;
empirissma:empiri FANATISM ;
emállja MUORRA ;
en^klitikasjåvnnå:en^klitika INSTITUTION ;
 endiva#saláhtta+N+SgNomCmp+SgNomCmp:endiva#sallad%> R ; !
 endiva#saláhtta+SgNomCmp+SgGenCmp+DefPlGenCmp:endiva#sal ADVOKAT ; !
 endofårrå MUORRA ; !^LOAN
 endofårrå+N+SgNomCmp+SgNomCmp:endofor%> R ; !
 endossænnta+SgNomCmp+SgGenCmp+PlGenCmp:endoss PATENT ; !
 endosáhtta MUORRA ; !^LOAN
 endosáhtta+N+SgNomCmp+SgNomCmp:endossat%> R ; !
 energija+Use/Sub:energija MUORRA; !^LOAN !
 energija+N+SgNomCmp+SgNomCmp+Use/Sub:energi%> R ; !
 enersjija#departemænnta+SgNomCmp+SgGenCmp+PlGenCmp:enersjija#departem PATENT ; !
enersjija:enersji ALLEGORI ;
ensyklopedija:ensyklopedi ALLEGORI ;
 entitehtta+Use/Sub:entite IDENTITET ; !
 entitæhtta MUORRA ; !^LOAN
 entitæhtta+N+SgNomCmp+SgNomCmp:entitet%> R ; !
 entusi^ássma+SgNomCmp+DefSgGenCmp:entusi^ássma MUORRA; !
 entusi^ássma+N+SgNomCmp+SgNomCmp:entusi^asm%> R ; !
 entusi^ássta+SgNomCmp+SgGenCmp+PlGenCmp:entusi^ássta MUORRA; !
 entusi^ássta+N+SgNomCmp+SgNomCmp:entusi^ast9%> R ; !
 enák+SgNomCmp+SgGenCmp+PlGenCmp:enág9 GAHPER ; !
epi^grám0ma:epi^gr TELEGRAM ;
epi^krijssa:epi^kri PARADIS ;
 epi^skoahppa MUORRA ; !^LOAN
 epi^skoahppa+N+SgNomCmp+SgNomCmp:epi^skop%> R ; !
epihkka:epi APOTEK ;
epikure^issma:epikure^i FANATISM ;
 epikurea+SgNomCmp+SgGenCmp+PlGenCmp:epikurea NOADE; !
episstel GAHPER ;
epistemologija:epistemologi ALLEGORI ;
epitela KINO ;
 epitela+N+SgNomCmp+SgNomCmp:epitel%> R ; !
erdal#jubttsa MUORRA ;
erdal:erddal9 GÁMAS ;
ergo#terapija:ergo#terapi ALLEGORI ;
ergonomija:ergonomi ALLEGORI ;
erosjåvnnå:ero PENSION ;
 erotihkka+SgNomCmp+SgGenCmp:eroti APOTEK ; !
erra MUORRA ;
ertal#jupptsa MUORRA ;
 ertal+SgNomCmp+SgGenCmp+DefPlGenCmp:ærttal9 GÁMAS ; !
ertar#jupptsa MUORRA ;
ertar#suohko MUORRA ;
 ertar+SgNomCmp+SgGenCmp+DefPlGenCmp:ærttar SÅHKÅR ; !
erts#minerálla:erts#miner AREAL ;
eskapissma:eskapi FANATISM ;
eskatologija:eskatologi ALLEGORI ;
essa^ya NOADE ;
 essa^ya+N+SgNomCmp+SgNomCmp:essay%> R ; !
essa^ya NOADE ;
essijvva:ess ADJEKTIV ;
essænssa:ess VALENS ;
estetihkka:esteti ANTIKK ;
esti#giella MUORRA ;
 esti#giella+N+SgCmp+SgNomCmp:esti#giel%> R ; !
estimáhtta:estim ADVOKAT ;
etihkka:eti ANTIKK ;
etikæhtta:etik BUDSJETT ;
 etnisitehtta+Use/Sub:etnisite IDENTITET ; !
 etnisitæhtta MUORRA ; !^LOAN
 etnisitæhtta+N+SgNomCmp+SgNomCmp:etnicitet%> R ; !
 etnisitæhtta+N+SgNomCmp+SgNomCmp:etnisitet%> R ; !
etno#ekologija:etno#ekologi ALLEGORI ;
 etno#musihkka+SgNomCmp+SgGenCmp:etno#musi ANTIKK ; !
etno#politihkka:etno#politi ANTIKK ;
etno^grafiddja:etno^grafi ALLEGORI ;
etno^grafija:etno^grafi ALLEGORI ;
 etnologa+SgNomCmp+SgGenCmp+PlGenCmp:etnolog DEMAGOG ; !
etnologiddja:etnologi ALLEGORI ;
etu^ija:etu^i ALLEGORI ;
etymologija:etymologi ALLEGORI ;
 etáhtta+SgNomCmp+SgGenCmp+PlGenCmp:et ADVOKAT ; !
eufemissma:eufemi FANATISM ;
eurokommunissma:eurokommuni FANATISM ;
 europea+SgNomCmp+SgGenCmp+PlGenCmp:europea NOADE; !
evangeli^um CELSIUS ;
 evangelissta+SgNomCmp+SgGenCmp+PlGenCmp:evangeli TURIST ; !
 evangeli^um GAHPER ; !^LOAN
everte^bráhtta MUORRA ;
 evolusjonissma MUORRA ; !^LOAN
 evolutionissma:evolutioni FANATISM ; !SW
evolusjåvnnå:evolu INSTITUTION ;
eŋgalasj#giella MUORRA ;
 eŋgalasj+SgNomCmp+SgGenCmp+PlGenCmp:eŋgaladtj GÅNÅGIS ; !
fabrihkka:fabri ANTIKK ;
 fabrijkka+SgNomCmp+SgGenCmp+PlGenCmp:fabrijkka MUORRA; !
faktorija:faktori ALLEGORI ;
 faktura MUORRA ; !^LOAN
 faktuvrrá MUORRA ; !^LOAN
faktåvrrå:fakt FAKTOR ;
 fakultehtta+SgNomCmp+SgGenCmp+PlGenCmp+Use/Sub:fakulte IDENTITET ; ! !
 fakultæhtta+SgNomCmp+SgGenCmp+PlGenCmp:fakultæhtta MUORRA; !
 fakultæhtta+N+SgNomCmp+SgNomCmp:fakultet%> R ; !
famillja MUORRA ;
famillja#struktuvrra:famillja#struktu KULTUR ;
fanatissma:fanati FANATISM ;
fantasija:fantasi ALLEGORI ;
fantasterija:fantasteri ALLEGORI ;
fantåvmmå:fant AGRONOM ;
far#ståhpe MUORRA ;
 farao+SgNomCmp+SgGenCmp+PlGenCmp:farao KINO; !
farijnna:far BENSIN ;
 farisea+SgNomCmp+SgGenCmp+PlGenCmp:farisea KINO; !
 farisea+N+SgNomCmp+SgNomCmp:farise%> R ; !
farise^issma:farise^i FANATISM ;
farmakologija:farmakologi ALLEGORI ;
 farmasija+SgNomCmp+SgGenCmp+PlGenCmp:farmasi ALLEGORI ; !
fascissma:fasci FANATISM ;
fasihtta:fasi IDENTITET ;
 fasádna+SgNomCmp+SgGenCmp+PlGenCmp:fas ORGAN ; !
 fasánna+Use/Sub:fasánna MUORRA; !
fatalissma:fatali FANATISM ;
fauvissma:fauvi FANATISM ;
favorihtta:favori INSTITUTT ;
feber GAHPER ;
feber#giehpedim#tablæhtta:feber#giehpedim#tabl BUDSJETT ;
 federasjåvnnå+SgNomCmp+SgGenCmp+PlGenCmp:federa INSTITUTION ; !
 fella+SgNomCmp+SgGenCmp+PlGenCmp:fella MUORRA; !
feminissma:femini FANATISM ;
 feminissta+SgNomCmp+SgGenCmp+PlGenCmp:femini TURIST ; !
 femininitehtta+Use/Sub:femininite IDENTITET ; !
 femininitæhtta MUORRA ; !^LOAN
 femininitæhtta+N+SgNomCmp+SgNomCmp:femininitet%> R ; !
 fenno^ugrissta+SgNomCmp+SgGenCmp+PlGenCmp:fenno^ugri TURIST ; !
fenno^ugristihkka:fenno^ugristi ANTIKK ;
fenomedna MUORRA ;
 fenrihkka+SgNomCmp+SgGenCmp+PlGenCmp:fenrihkka MUORRA; !NOR !
 fenrihkka+N+SgNomCmp+SgNomCmp:fenrik%> R ; !
fe^odalissma:fe^odali FANATISM ;
fersken GAHPER ;
festiválla:festiv AREAL ;
fetisjissma:fetisji FANATISM ;
feudalissma:feudali FANATISM ;
feuderalissma:feuderali FANATISM ;
 fiber GAHPER ; !^LOAN
 fidus#malerija:fidus#maleri ALLEGORI ; !NOR
 fidus#målerija:fidus#måleri ALLEGORI ; !SWE
 fiehta+SgNomCmp+SgGenCmp+PlGenCmp:fiehta MUORRA; !
fiehtar#båkså MUORRA ;
fiehtar#båvså:fiehtar#båkså VUOSA ;
fiehtar:fiehttar SÅHKÅR ;
fiekse MUORRA ;
fiekse#muddo MUORRA ;
fiel0lo:fiel'lo MUORRA ;
fieluk#nárre MUORRA ;
fieluk:fielug9 GAHPER ;
 fielus#gára+SgNomCmp+SgGenCmp+PlGenCmp:fielus#gára NOADE; !
 fierdda+SgNomCmp+SgGenCmp+PlGenCmp:fierdda MUORRA; !
fieros:fierros ÅRES ;
fierun GAHPER ;
 fiervvá+SgNomCmp+SgGenCmp+PlGenCmp:fiervvá MUORRA; !
fiervvá#giergge MUORRA ;
 fiervvá#gádde+SgNomCmp+SgGenCmp+PlGenCmp:fiervvá#gádde MUORRA; !
 fiervvá#gádde+N+SgCmp+SgNomCmp:fiervvá#gátt%> R ; !
fiervvá#muorra MUORRA ;
fiervvá#skiedjá MUORRA ;
 fiervvá#tjoavtjoj+SgNomCmp+SgGenCmp+PlGenCmp:fiervvá#tjoaktju SUOLOJ ; !
fiervvá#vuodo NOADE ;
 fiervvá#år0ro+SgNomCmp+SgGenCmp+PlGenCmp:fiervvá#år'ro ACTOR ; !
 fiervák+SgNomCmp+SgGenCmp+PlGenCmp:fiervág9 GAHPER ; !
 fiesstijiddje+SgNomCmp+SgGenCmp+PlGenCmp:fiesstijiddje ACTOR;  !
 fiesstim+SgNomCmp+DefSgGenCmp+DefPlGenCmp+SgNomLeft+SgGenLeft+PlGenLeft:fiesstim VSBST-ODD ; !
fievrro MUORRA ;
fievrro#gållo MUORRA ;
fieŋŋge MUORRA ;
 figuvrra+SgNomCmp+SgGenCmp+PlGenCmp:figu KULTUR ; !
fihkka MUORRA ;
fijkun GAHPER ;
fijlla:fi TEKSTIL ;
fijllo MUORRA ;
 fijnna#motorihkka+SgNomCmp+SgGenCmp:fijnna#motori ANTIKK ; !
fiksa MUORRA ;
fiksfakserija:fiksfakseri ALLEGORI ;
fiksjåvnnå:fik INSTITUTION ;
filatelija:filateli ALLEGORI ;
 filippak+SgNomCmp+SgGenCmp+PlGenCmp:filippag9 GAHPER ; !
 filkka+SgNomCmp+SgGenCmp+PlGenCmp:filkka MUORRA; !
fillta MUORRA ;
filmma MUORRA ;
 filmma#buvtadiddje+SgNomCmp+SgGenCmp+PlGenCmp:filmma#buvtadiddje ACTOR;  !
 filmma#festiválla+SgNomCmp+SgGenCmp+PlGenCmp:filmma#festiv AREAL ; !
filmma#indu^striddja:filmma#indu^stri ALLEGORI ;
filologija:filologi ALLEGORI ;
 filosofa+SgNomCmp+SgGenCmp+PlGenCmp:filosofa NOADE; !
filosofija:filosofi ALLEGORI ;
 fin#motorihkka+SgNomCmp+SgGenCmp:fin#motori ANTIKK ; !
 fin0na+SgNomCmp+SgGenCmp+PlGenCmp:fin'na MUORRA ; !
 finalissta+SgNomCmp+SgGenCmp+PlGenCmp:finali TURIST ; !
 find+Use/Sub:find GÅNÅGIS; !
finihta#værbba:finihta#v ADVERB ;
finihtta:fini INSTITUTT ;
 finn+Use/Sub:finn9 GÅNÅGIS ; !
 finnmárkko#kommisjåvnnå+SgNomCmp+SgGenCmp+PlGenCmp:finnmárkko#kommi MISSION ; !
finálla:fin AREAL ;
finánssa:fin SBSTANS ;
fi^olijnna:fi^ol BENSIN ;
firkal:firkkal9 GÁMAS ;
 firmmá MUORRA ; !^LOAN
fissijlla:fissi TEKSTIL ;
fi^åvllå MUORRA ;
 fi^åvllå+N+SgNomCmp+SgNomCmp:fi^ol%> R ; !
flamenco KINO ;
flanerija:flaneri ALLEGORI ;
 fleksibilitehtta+Use/Sub:fleksibilite IDENTITET ; !
 fleksibilitæhtta MUORRA ; !^LOAN
 fleksibilitæhtta+N+SgNomCmp+SgNomCmp:fleksibilitet%> R ; !
 fleksibilitæhtta+N+SgNomCmp+SgNomCmp:flexibilitet%> R ; !
 flinnjar+SgNomCmp+SgGenCmp+PlGenCmp:flinnjar GAHPER; !
flip#systebma:flip#syste SYSTEM ;
flora KINO ;
flora^grám0ma:flora^gr TELEGRAM ;
flotæl0la:flot TABELL ;
 flygel GAHPER ; !^LOAN
flágga MUORRA ;
flánella MUORRA ;
 foannda MUORRA ; !^LOAN
foannta MUORRA ;
fobija:fobi ALLEGORI ;
 fogderija+SgNomCmp+SgGenCmp+PlGenCmp:fogderi ALLEGORI ;  !
fokus GAHPER ;
fokus#partisipánnta:fokus#partisip VARIANT ;
folio KINO ;
fonebma:fone SYSTEM ;
fonematihkka:fonemati ANTIKK ;
fonemihkka:fonemi ANTIKK ;
fonetihkka:foneti ANTIKK ;
 foniebma MUORRA ; !^LOAN
fonologiddja:fonologi ALLEGORI ;
fonologija:fonologi ALLEGORI ;
 football% teama+Use/Sub:football% teama KINO; !
formalissma:formali FANATISM ;
formalijnna:formal BENSIN ;
 formalitehtta+Use/Sub:formalite IDENTITET ; !
 formalitæhtta MUORRA ; !^LOAN
 formalitæhtta+N+SgNomCmp+SgNomCmp:formalitet%> R ; !
 formel GAHPER ; !^LOAN
formáhtta:form ADVOKAT ;
formánnta:form VARIANT ;
fortu^itijvva:fortu^it ADJEKTIV ;
forum GAHPER ;
 fosfor GAHPER ; !^LOAN
 fosfur GAHPER ; !^LOAN
fossijlla:fossi TEKSTIL ;
 foto#syntesa NOADE ; !^LOAN
foto^grafija:foto^grafi ALLEGORI ;
foto^tropissma:foto^tropi FANATISM ;
 fototehkka+Use/Sub:fotote APOTEK ; !
 fototæhkka MUORRA ; !^LOAN
 fototæhkka+N+SgNomCmp+SgNomCmp:fototek%> R ; !
 fransska+SgNomCmp+SgGenCmp+PlGenCmp:fransska MUORRA; !
fraseologija:fraseologi ALLEGORI ;
frekventatijvva:frekventat ADJEKTIV ;
frekvænssa:frekv VALENS ;
frenologija:frenologi ALLEGORI ;
 fresko#malerija:fresko#maleri ALLEGORI ; !NOR
 fresko#målerija:fresko#måleri ALLEGORI ; !SW
 fri#mærkka+Use/Sub:fri#mærkka MUORRA; !
 friddja#båddå+SgNomCmp+SgGenCmp+PlGenCmp:friddja#båddå MUORRA; !
 friddja#skåvllå+SgNomCmp+SgGenCmp+PlGenCmp:friddja#skåvllå MUORRA; !
friddja#skåvllå#láhka MUORRA ;
friddjavuoda#rievvom:friddjavuoda#rievvom VSBST-ODD ;
 friddjavuohta+SgGenCmp+DefPlGenCmp:friddjavuohta VUOHTANOUN; !
frustrasjåvnnå:frustra INSTITUTION ;
fruv0vá:fruv'vá MUORRA ;
frákta MUORRA ;
fránska#giella MUORRA ;
 fránska#giella+N+SgCmp+SgNomCmp:fránska#giel%> R ; !
 fránsska+SgGenCmp:fránsska MUORRA; !
 fulkka+SgNomCmp+SgGenCmp+PlGenCmp:fulkka MUORRA; !
fundamentalissma:fundamentali FANATISM ;
 funksjonalissma MUORRA ; !^LOAN
 funktionalissma:funktionali FANATISM ; !SW
funksjåvnnå:funk INSTITUTION ;
fuodno MUORRA ;
fuohttán GAHPER ;
 fuolkke+SgNomCmp+SgGenCmp+PlGenCmp:fuolkke MUORRA; !
fuorkke MUORRA ;
 fuorkásj+SgNomCmp+SgGenCmp+PlGenCmp:fuorkátj GAHPER ; !
fuorvva MUORRA ;
fuovva MUORRA ;
futurissma:futuri FANATISM ;
 fylka#mánne+SgNomCmp+SgGenCmp+PlGenCmp:fylka#mánne NOADE; !
fylka#pládna:fylka#pl ORGAN ;
 fylkka+SgNomCmp+SgGenCmp+PlGenCmp:fylkka MUORRA; !
 fylkka#digge+SgNomCmp+SgGenCmp+PlGenCmp:fylkka#digge MUORRA; !
fylkka#digge#válgga MUORRA ;
fylkka#girjje#vuorkká MUORRA ;
 fylkka#mán0ne+SgNomCmp+SgGenCmp+PlGenCmp:fylkka#mán'ne MUORRA ; !
fylkka#pládna:fylkka#pl ORGAN ;
 fylkka#suohkan+SgNomCmp+SgGenCmp+PlGenCmp:fylkka#suohkan GAHPER; !
fysihkka:fysi ANTIKK ;
fysio#terapija:fysio#terapi ALLEGORI ;
fysio^gnomija:fysio^gnomi ALLEGORI ;
fysiologija:fysiologi ALLEGORI ;
fábel GAHPER ;
 fábmo+SgNomCmp+DefSgGenCmp+DefPlGenCmp+SgNomLeft+SgGenLeft+PlGenLeft:fábmo MUORRA; !
fábmo#gálldo MUORRA ;
fábmo#rahtjamus:fábmo#rahtjamuss GÅNÅGIS ;
fábmo#rievvom:fábmo#rievvom VSBST-ODD ;
fábmo#rijddo MUORRA ;
fábmodus:fábmoduss GÅNÅGIS ;
 fábmogisvuohta+SgGenCmp+DefPlGenCmp:fábmogisvuohta VUOHTANOUN; !
fábmudahka:fábmud AHKA ;
fábmudus:fábmuduss GÅNÅGIS ;
fábmálibme:fábmál VSBST-EVEN ;
 fábmálisvuohta+SgGenCmp+DefPlGenCmp:fábmálisvuohta VUOHTANOUN; !
 fábrihkka+SgNomCmp+SgGenCmp+PlGenCmp+Use/Sub:fábrihkka MUORRA; ! !
 fábrijkka+SgNomCmp+SgGenCmp+PlGenCmp+Use/Sub:fábrijkka MUORRA; ! !
fádda MUORRA ;
 fáddno+SgNomCmp+SgGenCmp+DefPlGenCmp:fáddno NOADE; !
fáddá MUORRA ;
fádi KINO ;
fágge MUORRA ;
 fágge#gievrra+SgNomCmp+SgGenCmp+PlGenCmp:fágge#gievrra MUORRA; !
fáhka MUORRA ;
 fáhka#bargge+SgNomCmp+SgGenCmp+PlGenCmp:fáhka#bargge ACTOR;  !
 fáhka#birás+SgNomCmp+SgGenCmp+PlGenCmp:fáhka#birras GÁMAS ; !
 fáhka#departemænnta+SgNomCmp+SgGenCmp+PlGenCmp:fáhka#departem PATENT ; !
fáhka#didaktihkka:fáhka#didakti ANTIKK ;
fáhka#giella MUORRA ;
 fáhka#giella+N+SgCmp+SgNomCmp:fáhka#giel%> R ; !
fáhka#girjje MUORRA ;
 fáhka#girjálasjvuohta+SgGenCmp+DefPlGenCmp:fáhka#girjálasjvuohta VUOHTANOUN; !
 fáhka#guojmme+SgNomCmp+SgGenCmp+PlGenCmp:fáhka#guojmme MUORRA; !
fáhka#gæhttjalibme:fáhka#gæhttjal VSBST-EVEN ;
 fáhka#lihtto+SgNomCmp+SgGenCmp+PlGenCmp:fáhka#lihtto MUORRA; !
fáhka#máhtudahka:fáhka#máhtud AHKA ;
fáhka#oahppo#pládna MUORRA ;
fáhka#oasse MUORRA ;
 fáhka#orgádna+SgNomCmp+SgGenCmp+PlGenCmp:fáhka#org ORGAN ; !
fáhka#pládna MUORRA ;
fáhka#pládna:fáhka#pl ORGAN ;
fáhka#politihkka:fáhka#politi ANTIKK ;
 fáhka#siebrre+SgNomCmp+SgGenCmp+PlGenCmp:fáhka#siebrre MUORRA; !
fáhka#suorgge MUORRA ;
fáhka#sávadis:fáhka#sávadiss GÅNÅGIS ;
fáhka#terminologija:fáhka#terminologi ALLEGORI ;
 fáhka#ulmusj+SgNomCmp+SgGenCmp+PlGenCmp:fáhka#ulmutj GAHPER ; !
fáhka#virgge MUORRA ;
 fáhka#åhpadiddje+SgNomCmp+SgGenCmp+PlGenCmp:fáhka#åhpadiddje ACTOR;  !
fáhka#åhpadus:fáhka#åhpaduss GÅNÅGIS ;
 fáhka#åssudahka+SgNomCmp+SgGenCmp+PlGenCmp:fáhka#åssud AHKA ; !
fáhti MUORRA ;
fáhtte MUORRA ;
fáhttsa MUORRA ;
fáhttsa#bielle MUORRA ;
 fáhttsa#bielle+N+SgCmp+SgNomCmp:fáhttsa#biel%> R ; !
 fáktá NOADE ; !^LOAN
fála:fállag8 BENA ;
fálaldahka:fálald AHKA ;
 fálffo+SgNomCmp+SgGenCmp+PlGenCmp:fálffo MUORRA; !
fállo MUORRA ;
fámmba MUORRA ;
 fámodisvuohta+SgGenCmp+DefPlGenCmp:fámodisvuohta VUOHTANOUN; !
fárffo MUORRA ;
fárgga MUORRA ;
fármme MUORRA ;
 fárro+SgNomCmp+SgGenCmp+PlGenCmp:fárro MUORRA; !
 fárro#guojmme+SgNomCmp+SgGenCmp+PlGenCmp:fárro#guojmme MUORRA; !
 fárrolasj+SgNomCmp+SgGenCmp+PlGenCmp:fárroladtj GÅNÅGIS ; !
 fárrulasj+SgNomCmp+SgGenCmp+PlGenCmp:fárruladtj GÅNÅGIS ; !
fártta MUORRA ;
 fássto+SgNomCmp+SgGenCmp+PlGenCmp:fássto MUORRA; !
 fássto#biejvve+SgNomCmp+SgGenCmp+PlGenCmp:fássto#biejvve MUORRA; !
 fássto#ájgge+SgNomCmp+SgGenCmp+PlGenCmp:fássto#ájgge MUORRA; !
fásstudibme:fásstud VSBST-EVEN ;
 fáttar+SgNomCmp+SgGenCmp+PlGenCmp:fáddar SÅHKÅR ; !
fáuna KINO ;
fávrrudahka:fávrrud AHKA ;
 fáŋŋga+SgNomCmp+SgGenCmp+PlGenCmp:fáŋŋga MUORRA; !
 fáŋŋga#guojmme+SgNomCmp+SgGenCmp+PlGenCmp:fáŋŋga#guojmme MUORRA; !
 fáŋŋgavuohta+SgGenCmp+DefPlGenCmp:fáŋŋgavuohta VUOHTANOUN; !
 fänrihkka+SgNomCmp+SgGenCmp+PlGenCmp:fänrihkka MUORRA; !SW !
 fänrihkka+N+SgNomCmp+SgNomCmp:fänrik%> R ; !
 fånndå MUORRA ; !^LOAN
fæl0lam:fæl'lam VSBST-ODD ;
færjja MUORRA ;
færjjo MUORRA ;
færjjo#kádja MUORRA ;
færjjo#rukto MUORRA ;
fæssko MUORRA ;
fæssta MUORRA ;
 fæssta#idet+SgNomCmp+SgGenCmp+DefPlGenCmp:fæssta#ided9 GAHPER ; !
føderalissma:føderali FANATISM ;
føy^dalissma:føy^dali FANATISM ;
 gabdas+SgNomCmp+SgGenCmp+PlGenCmp:gabddas GÁMAS ; !
 gabdda+SgNomCmp+SgGenCmp+PlGenCmp:gabdda MUORRA; !
gabme MUORRA ;
gabmo MUORRA ;
gabnnja MUORRA ;
gabus GAHPER ;
gabás:gahpas GÁMAS ;
 gabát#loadtje+SgNomCmp+SgGenCmp+PlGenCmp:gabát#loadtje MUORRA; !
 gadna+SgNomCmp+SgGenCmp+DefPlGenCmp:gadna MUORRA; !
gadts#lássa MUORRA ;
gadtsa MUORRA ;
 gadtsa#biddjá+SgNomCmp+SgGenCmp+PlGenCmp:gadtsa#biddjá NOADE; !
 gadtsa#lahkke+SgNomCmp+SgGenCmp+PlGenCmp:gadtsa#lahkke MUORRA; !
gadtsa#lássa MUORRA ;
gadtsa#ruovdde MUORRA ;
 gadtsa#tjarvva+SgNomCmp+SgGenCmp+PlGenCmp:gadtsa#tjarvva MUORRA; !
gahpa MUORRA ;
gahpa#gáhkko MUORRA ;
gahpa#gárre MUORRA ;
gahpa#jiegŋa MUORRA ;
 gahpa#loadtje+SgNomCmp+SgGenCmp+PlGenCmp:gahpa#loadtje MUORRA; !
gahpa#ráktsa MUORRA ;
gahpadahka:gahpad AHKA ;
 gahpanisá+SgNomCmp+SgGenCmp:gahpaniss BERRAHATTJA ; !
gahper GAHPER ;
 gahper#giedjek+SgNomCmp+SgGenCmp+DefPlGenCmp:gahper#giedjeg9 GAHPER ; !
 gahper#muorjje+SgNomCmp+SgGenCmp+DefPlGenCmp:gahper#muorjje MUORRA; !
 gahppeliddje+SgNomCmp+SgGenCmp+PlGenCmp:gahppeliddje ACTOR;  !
gahtjadahka:gahtjad AHKA ;
gahtsem GAHPER ;
gahttjam:gahttjam VSBST-ODD ;
gahttun GAHPER ;
gahttun#gievkan GAHPER ;
gahttun#nusske MUORRA ;
gahttun#suorre MUORRA ;
gahttun#tjuovgga MUORRA ;
 gahttun#vuobdde+SgNomCmp+SgGenCmp+PlGenCmp:gahttun#vuobdde ACTOR;  !
gajbba MUORRA ;
gajbba#gahper GAHPER ;
gal0lánibme:gal'lán VSBST-EVEN ;
gal0lánim#nárre:gal'lánim#nárre MUORRA ;
galanterija:galanteri ALLEGORI ;
 galatak+SgNomCmp+SgGenCmp+PlGenCmp:galatag9 GAHPER ; !
galbba MUORRA ;
 gallerija+SgNomCmp+SgGenCmp+PlGenCmp:galleri ALLEGORI ; !
 galljak+SgNomCmp+SgGenCmp+PlGenCmp:galljag9 GAHPER ; !
galljudahka:galljud AHKA ;
 gallsjo+SgNomCmp+SgGenCmp+PlGenCmp:gallsjo MUORRA; !
 galma+SgNomCmp+SgGenCmp+PlGenCmp:galmmag8 BENA ; !
galmadis:galmadiss GÅNÅGIS ;
galmák:galmág9 GAHPER ;
galmma#skáhppa MUORRA ;
galmák#skurppo MUORRA ;
galmán GAHPER ;
 galssja+SgNomCmp+SgGenCmp+PlGenCmp:galssja MUORRA; !
 galssja#gidá+SgNomCmp+SgGenCmp+PlGenCmp:galssja#gidá NOADE; !
galsåŋga:galsoaŋŋga VUOSA ;
galvanissma:galvani FANATISM ;
gamma^globulijnna:gamma^globul BENSIN ;
gampal#bál0lo:gampal#bál'lo MUORRA ;
gamár:gabmar9 GÁMAS ;
 ganij+SgNomCmp+SgGenCmp+PlGenCmp:gadnih9 GÁMAS ; !
 ganjál#tjalmme+SgNomCmp+SgGenCmp+PlGenCmp:ganjál#tjalmme MUORRA; !
ganjál:gadnjal9 GÁMAS ;
 ganta+SgNomCmp+SgGenCmp+PlGenCmp:ganta VUOSA; !
ganudahka:ganud AHKA ;
gardijnna:gard BENSIN ;
 garjjá+SgNomCmp+SgGenCmp+PlGenCmp:garjjá MUORRA; !
 garnisåvnnå+SgNomCmp+SgGenCmp+PlGenCmp:garnis TELEFON ; !
garra MUORRA ;
garra#lájbbe MUORRA ;
garra#skier0ro:garra#skier'ro MUORRA ;
garra#vuojos:garra#vuodjos ÅRES ;
 garrastuhttem+SgNomCmp+DefSgGenCmp+DefPlGenCmp+SgNomLeft+SgGenLeft+PlGenLeft:garrastuhttem VSBST-ODD ; !
garro MUORRA ;
 garrodibme+SgNomCmp+DefSgGenCmp+DefPlGenCmp+SgNomLeft+SgGenLeft+PlGenLeft:garrod VSBST-EVEN ; !
 garssa+SgNomCmp+SgGenCmp+PlGenCmp:garssa MUORRA; !
 gartnerija+SgNomCmp+SgGenCmp+PlGenCmp:gartneri ALLEGORI ;  !
garttsa MUORRA ;
garássja MUORRA ;
garŋŋel GAHPER ;
garŋŋel#ladás:garŋŋel#lahtas GÁMAS ;
 gask#idja+SgNomCmp+SgGenCmp+PlGenCmp:gask#idja MUORRA; !
 gaskas#muorjje+SgNomCmp+SgGenCmp+DefPlGenCmp:gaskas#muorjje MUORRA; !
 gaskas#råhto+SgNomCmp+SgGenCmp+PlGenCmp:gaskas#råhto MUORRA; !
 gaskas+SgNomCmp+SgGenCmp+DefPlGenCmp:gasskas GÁMAS ; !
 gaskostibme+SgNomCmp+DefSgGenCmp+DefPlGenCmp+SgNomLeft+SgGenLeft+PlGenLeft:gaskost VSBST-EVEN ; !
 gaskustibme+SgNomCmp+DefSgGenCmp+DefPlGenCmp+SgNomLeft+SgGenLeft+PlGenLeft:gaskust VSBST-EVEN ; !
gasnas:gassnas GÁMAS ;
 gasolla MUORRA ; !^LOAN
gassa#tjoalle MUORRA ;
 gasska+SgNomCmp+SgGenCmp+PlGenCmp+SgNomLeft+PlGenLeft:gasska GÁDDE; !
 gasska#biejvve+SgNomCmp+SgGenCmp:gasska#biejvve MUORRA; !
gasska#dásse MUORRA ;
gasska#fága#lasádus:gasska#fága#lasáduss GÅNÅGIS ;
gasska#fáhka MUORRA ;
gasska#gæjnno MUORRA ;
 gasska#idja+SgNomCmp+SgGenCmp+PlGenCmp:gasska#idja MUORRA; !
gasska#mierre MUORRA ;
gasska#muddo MUORRA ;
 gasska#rádje+SgNomCmp+DefSgGenCmp+DefPlGenCmp+SgNomLeft+SgGenLeft+PlGenLeft:gasska#rádje MUORRA; !
 gasska#salljo+SgNomCmp+SgGenCmp+PlGenCmp:gasska#salljo MUORRA; !
 gasska#sjalljo+SgNomCmp+SgGenCmp+PlGenCmp:gasska#sjalljo MUORRA; !
gasska#tjuvdde MUORRA ;
 gasska#vahkko+SgNomCmp+SgGenCmp+DefPlGenCmp:gasska#vahkko MUORRA; !
gasska#vokálla:gasska#vok AREAL ;
 gasska#ájgge+SgNomCmp+SgGenCmp+PlGenCmp+SgNomLeft+SgGenLeft+PlGenLeft:gasska#ájgge MUORRA; !
 gasskavuohta+SgGenCmp+DefPlGenCmp:gasskavuohta VUOHTANOUN; !
gassnanis:gassnaniss GÅNÅGIS ;
gassudahka:gassud AHKA ;
gatjijssa MUORRA ;
 gatjádallam#båddå+SgNomCmp+SgGenCmp+PlGenCmp:gatjádallam#båddå MUORRA; !
gatjádallam#guoradus:gatjádallam#guoraduss GÅNÅGIS ;
gatjálvis#dievnastus:gatjálvis#dievnastuss GÅNÅGIS ;
gatjálvis#gárgadis:gatjálvis#gárgadiss GÅNÅGIS ;
gatjálvis#mærkka MUORRA ;
gatjálvis#pronomen GAHPER ;
gatjálvis#sjiebmá MUORRA ;
gatjálvis:gatjálviss GÅNÅGIS ;
gatsostahka:gatsost AHKA ;
gatsudahka:gatsud AHKA ;
gatsun GAHPER ;
 gattsak#rásse+SgNomCmp+SgGenCmp+DefPlGenCmp:gattsak#rásse MUORRA; !
 gattsak+SgNomCmp+SgGenCmp+PlGenCmp:gattsag9 GAHPER ; !
gattsastahka:gattsast AHKA ;
gattsatahka:gattsat AHKA ;
gattsos:gadtsos ÅRES ;
gaullissma:gaulli FANATISM ;
gavlla MUORRA ;
gavnna MUORRA ;
 geologa+SgNomCmp+SgGenCmp+PlGenCmp:geolog DEMAGOG ; !
geologija:geologi ALLEGORI ;
 geolåga+SgNomCmp+SgGenCmp+PlGenCmp+Use/Sub:geolåga NOADE; ! !
geda NOADE ;
gedasj:gedatj GAHPER ;
gehpa MUORRA ;
gehta MUORRA ;
gehtjadim#oavddo MUORRA ;
gehtjastahka:gehtjast AHKA ;
 gehtjastibme+SgNomCmp+DefSgGenCmp+DefPlGenCmp+SgNomLeft+SgGenLeft+PlGenLeft:gehtjast VSBST-EVEN ; !
gehtsam#bádde MUORRA ;
 gehtsulahka+SgNomCmp+SgGenCmp+PlGenCmp:gehtsul AHKA ; !
gehtsulij#skálltjo MUORRA ;
 gehtsulij+SgNomCmp+SgGenCmp+PlGenCmp:gehtsul JIHPELIJ ; !
gejnudahka:gejnud AHKA ;
gelatijnna:gelat BENSIN ;
 geldulasjvuohta+SgGenCmp+DefPlGenCmp:geldulasjvuohta VUOHTANOUN; !
 gelnav+SgNomCmp+SgGenCmp+PlGenCmp:gællnam9 GÁMAS ; !
geminasjåvnnå:gemina INSTITUTION ;
gemináhtta:gemin ADVOKAT ;
 gendarmerija+SgNomCmp+SgGenCmp+PlGenCmp:gendarmeri ALLEGORI ;  !
gene^alogija:gene^alogi ALLEGORI ;
 general#leutnánnta+SgNomCmp+SgGenCmp+PlGenCmp:general#leutn VARIANT ; !
 general#löjtnánnta+SgNomCmp+SgGenCmp+PlGenCmp:general#lö9jtn VARIANT ; !SW !
 general#løytnánnta+SgNomCmp+SgGenCmp+PlGenCmp:general#lø9ytn VARIANT ; !NOR !
 general#majåvrrå+SgNomCmp+SgGenCmp+PlGenCmp:general#maj FAKTOR ; !
general#pládna:general#pl ORGAN ;
 generálla+SgNomCmp+SgGenCmp+PlGenCmp:gener AREAL ; !
generatåvrrå:generat FAKTOR ;
genetihkka:geneti ANTIKK ;
 genetijvva+Use/Sub:genet ADJEKTIV ; !
 genija+SgNomCmp+SgGenCmp+PlGenCmp:geni ALLEGORI ;  !
genitijvva:genit ADJEKTIV ;
geo#diehto MUORRA ;
geo^grafija:geo^grafi ALLEGORI ;
geo^tropissma:geo^tropi FANATISM ;
geofysihkka:geofysi ANTIKK ;
geologiddja:geologi ALLEGORI ;
geometriddja:geometri ALLEGORI ;
ge^orgissma:ge^orgi FANATISM ;
gerda:gærddag8 BENA ;
geri^atrija:geri^atri ALLEGORI ;
geris:gerris GÁMAS ;
 germaj+SgNomCmp+SgGenCmp+PlGenCmp:gærmmah9 GÁMAS ; !
 germanissta+SgNomCmp+SgGenCmp+PlGenCmp:germani TURIST ; !
gerra MUORRA ;
 gerunnda MUORRA ; !^LOAN
gestalt#psykologija:gestalt#psykologi ALLEGORI ;
gesun GAHPER ;
 getjuk+SgNomCmp+SgGenCmp+PlGenCmp:getjug9 GAHPER ; !
getsadahka:getsad AHKA ;
getsam:gehtsam GÁMAS ;
getsastahka:getsast AHKA ;
gevlas#gájnno MUORRA ;
gibdda MUORRA ;
gibme MUORRA ;
 gibme#tjuktje+SgNomCmp+SgGenCmp+PlGenCmp:gibme#tjuktje MUORRA; !
 gibme#ájgge+SgNomCmp+SgGenCmp+PlGenCmp:gibme#ájgge MUORRA; !
 gibttse+SgNomCmp+SgGenCmp+PlGenCmp:gibttse ACTOR;  !
gibttsom:gibttsom VSBST-ODD ;
giddagis:giddagiss GÅNÅGIS ;
gidno MUORRA ;
 gidodibme+SgNomCmp+DefSgGenCmp+DefPlGenCmp+SgNomLeft+SgGenLeft+PlGenLeft:gidod VSBST-EVEN ; !
 gidá+SgNomCmp+SgGenCmp+PlGenCmp:gidá NOADE; !
gidá#dulvve MUORRA ;
 gidá#dálvve+SgNomCmp+SgGenCmp+PlGenCmp:gidá#dálvve MUORRA; !
 gidá#giesse+SgNomCmp+SgGenCmp+PlGenCmp:gidá#giesse MUORRA; !
 gidá#noasse+SgNomCmp+SgGenCmp+PlGenCmp:gidá#noasse MUORRA; !
gidá#ræjnno MUORRA ;
 gidádasj+SgNomCmp+SgGenCmp+PlGenCmp:gidádadtj GÅNÅGIS ; !
giebbmaris:giebbmariss GÅNÅGIS ;
giebbme MUORRA ;
giebmaris:giebmariss GÅNÅGIS ;
giebmme MUORRA ;
giebnne MUORRA ;
giebrre MUORRA ;
gieda#vuol#låhkko MUORRA ;
gieda#vuolle MUORRA ;
 gieda#vuolle+N+SgCmp+SgNomCmp:gieda#vuol%> R ; !
 giedde+SgNomCmp+SgGenCmp+PlGenCmp:giedde MUORRA; !
 giedde#muorjje+SgNomCmp+SgGenCmp+DefPlGenCmp:giedde#muorjje MUORRA; !
 giedde#tjuohkun+SgNomCmp+SgGenCmp+PlGenCmp:giedde#tjuohkun GAHPER; !
 giedde#tjuohppe+SgNomCmp+SgGenCmp+PlGenCmp:giedde#tjuohppe ACTOR;  !
 giedde#urjjá+SgNomCmp+SgGenCmp+PlGenCmp:giedde#urjjá MUORRA; !
giedja MUORRA ;
giedjek#bárda:giedjek#bárddag8 BENA ;
giedjek#dajvva MUORRA ;
giedjek#hærvva MUORRA ;
giedjek#tjanos:giedjek#tjadnos ÅRES ;
 giedjek+SgNomCmp+SgGenCmp+DefPlGenCmp:giedjeg9 GAHPER ; !
giedna MUORRA ;
 giega#njuolla+SgNomCmp+SgGenCmp+DefPlGenCmp:giega#njuolla MUORRA; !
 giehka+SgNomCmp+SgGenCmp+PlGenCmp:giehka MUORRA; !
giehpa MUORRA ;
 giehpa#rijmek+SgNomCmp+SgGenCmp+PlGenCmp:giehpa#rijmeg9 GAHPER ; !
giehpa#sjkálltje MUORRA ;
giehpe#slábllo MUORRA ;
giehpes#dávdda MUORRA ;
giehpes#margarijnna:giehpes#margar BENSIN ;
giehpes#vihke MUORRA ;
giehpes#vuolssje MUORRA ;
giehpes:giehppe SARVES ;
 giehppismielakvuohta+SgGenCmp+DefPlGenCmp:giehppismielakvuohta VUOHTANOUN; !
gieht#gávva MUORRA ;
gieht#ællo MUORRA ;
giehta MUORRA ;
giehta#bielle MUORRA ;
 giehta#bielle+N+SgCmp+SgNomCmp:giehta#biel%> R ; !
giehta#bádde MUORRA ;
giehta#bál0lo:giehta#bál'lo MUORRA ;
giehta#girjje MUORRA ;
giehta#gálvvo MUORRA ;
giehta#gávva MUORRA ;
giehta#gåtsan GAHPER ;
giehta#hygiena NOADE ;
giehta#ladás:giehta#lahtas GÁMAS ;
giehta#loabmo MUORRA ;
giehta#loahpo MUORRA ;
giehta#madda MUORRA ;
giehta#ruovdde MUORRA ;
giehta#ræjddo MUORRA ;
giehta#ræjnno MUORRA ;
giehta#tjála:giehta#tjállag8 BENA ;
giehta#tjálos:giehta#tjállos ÅRES ;
 giehta#viehkke+SgNomCmp+SgGenCmp+PlGenCmp:giehta#viehkke MUORRA; !
giehta#vuodo NOADE ;
giehta#vuojdas:giehta#vuojddas GÁMAS ;
giehta#væssko MUORRA ;
 giehta+N+SgCmp+SgNomCmp:giet%> R ; !
 giehtadal0le+SgNomCmp+SgGenCmp+PlGenCmp+SgNomLeft+SgGenLeft+PlGenLeft:giehtadal'le ACTOR ; !
 giehtadallam+SgNomCmp+DefSgGenCmp+DefPlGenCmp+SgNomLeft+SgGenLeft+PlGenLeft:giehtadallam VSBST-ODD ; !
 giehtje+SgNomCmp+DefSgGenCmp+DefPlGenCmp+SgNomLeft+SgGenLeft+PlGenLeft:giehtje MUORRA; !
giehttjidis:giehttjidiss GÅNÅGIS ;
giehtto MUORRA ;
 giejdde+SgNomCmp+SgGenCmp+PlGenCmp+SgNomLeft+SgGenLeft+PlGenLeft:giejdde ACTOR; !
 giejddem+SgNomCmp+DefSgGenCmp+DefPlGenCmp+SgNomLeft+SgGenLeft+PlGenLeft:giejddem VSBST-ODD ; !
giejmme MUORRA ;
 giejmme#ájgge+SgNomCmp+SgGenCmp+PlGenCmp:giejmme#ájgge MUORRA; !
 giejvos#år0ro+SgNomCmp+SgGenCmp+PlGenCmp:giejvos#år'ro ACTOR ;  !
gielas:giellas GÁMAS ;
gielbar#rågge MUORRA ;
gielbar:gielbbar9 GÁMAS ;
gielbbidahka:gielbbid AHKA ;
gielda#politihkka:gielda#politi ANTIKK ;
gieldagis:gieldagiss GÅNÅGIS ;
gieles:gielles ÅRES ;
 gielestiddje+SgNomCmp+SgGenCmp+PlGenCmp:gielestiddje ACTOR;  !
giella MUORRA ;
 giella#addne+SgNomCmp+SgGenCmp+PlGenCmp:giella#addne ACTOR;  !
giella#adno MUORRA ;
giella#arvusmahttem:giella#arvusmahttem VSBST-ODD ;
 giella#bargge+SgNomCmp+SgGenCmp+PlGenCmp:giella#bargge ACTOR;  !
giella#biesse MUORRA ;
giella#bivddo MUORRA ;
giella#dieda:giella#diehtag8 BENA ;
 giella#diehtte+SgNomCmp+SgGenCmp+PlGenCmp:giella#diehtte ACTORdiehtet; !
giella#dille MUORRA ;
 giella#dutke+SgNomCmp+SgGenCmp+PlGenCmp:giella#dutke ACTOR;  !
giella#dájvva MUORRA ;
giella#fáhka MUORRA ;
 giella#guodde+SgNomCmp+SgGenCmp+PlGenCmp:giella#guodde ACTOR;  !
giella#guoradallam:giella#guoradallam VSBST-ODD ;
 giella#guoradalle+SgNomCmp+SgGenCmp+PlGenCmp:giella#guoradalle ACTOR;  !
 giella#guovllo+SgNomCmp+SgGenCmp+PlGenCmp:giella#guovllo MUORRA; !
giella#gåvvå MUORRA ;
giella#gæhttjalibme:giella#gæhttjal VSBST-EVEN ;
 giella#histåvrrå MUORRA ; !^LOAN
 giella#háldadim#guovllo+SgNomCmp+SgGenCmp+PlGenCmp:giella#háldadim#guovllo MUORRA; !
giella#jiedna MUORRA ;
giella#juogos:giella#juohkos ÅRES ;
 giella#konsulænnta+SgNomCmp+SgGenCmp+PlGenCmp:giella#konsul PATENT ; !
giella#láhka MUORRA ;
giella#láhka#ásadibme:giella#láhka#ásad VSBST-EVEN ;
giella#lávggo MUORRA ;
giella#lávggom:giella#lávggom VSBST-ODD ;
giella#máhtto MUORRA ;
giella#máhtudahka:giella#máhtud AHKA ;
giella#målssom:giella#målssom VSBST-ODD ;
giella#nannim:giella#nannim VSBST-ODD ;
giella#njuolgadus:giella#njuolgaduss GÅNÅGIS ;
giella#oahppa MUORRA ;
 giella#orgádna+SgNomCmp+SgGenCmp+PlGenCmp:giella#org ORGAN ; !
giella#pládna MUORRA ;
giella#pládna:giella#pl ORGAN ;
giella#politihkka:giella#politi ANTIKK ;
 giella#ráde+SgNomCmp+SgGenCmp+PlGenCmp:giella#ráde NOADE; !
giella#rádjá MUORRA ;
giella#sebrudahka:giella#sebrud AHKA ;
giella#sujtto MUORRA ;
giella#suodjalibme:giella#suodjal VSBST-EVEN ;
giella#suorgge MUORRA ;
giella#suorgge#dis^tribusjåvnnå:giella#suorgge#dis^tribu INSTITUTION ;
giella#teknologija:giella#teknologi ALLEGORI ;
giella#tjehpudahka:giella#tjehpud AHKA ;
 giella#tjiehppe+SgNomCmp+SgGenCmp+PlGenCmp:giella#tjiehppe MUORRA; !
giella#tjuolmma MUORRA ;
giella#tjuolmme MUORRA ;
 giella#vánesvuohta+SgGenCmp+DefPlGenCmp:giella#vánesvuohta VUOHTANOUN; !
 giella#váttesvuohta+SgGenCmp+DefPlGenCmp:giella#váttesvuohta VUOHTANOUN; !
giella#ás0sje:giella#ás'sje MUORRA ;
giella#åhpadibme:giella#åhpad VSBST-EVEN ;
 giella#åhpadiddje+SgNomCmp+SgGenCmp+PlGenCmp:giella#åhpadiddje ACTOR;  !
giella#åhpadus:giella#åhpaduss GÅNÅGIS ;
 giella#åssudahka+SgNomCmp+SgGenCmp+PlGenCmp:giella#åssud AHKA ; !
giella#åvddånibme:giella#åvddån VSBST-EVEN ;
 giellda+SgNomCmp+SgGenCmp+PlGenCmp:giellda MUORRA; !
 giellda#kontåvrrå+SgNomCmp+SgGenCmp+PlGenCmp:giellda#kont FAKTOR ; !
 giellda#kåntåvrrå+SgNomCmp+SgGenCmp+PlGenCmp:giellda#kåntåvrrå MUORRA; !
giellda#pládna:giellda#pl ORGAN ;
 giellda#stivrra+SgNomCmp+SgGenCmp+PlGenCmp:giellda#stivrra MUORRA; !
 gielldemus+SgNomCmp+DefSgGenCmp+DefPlGenCmp+SgNomLeft+SgGenLeft+PlGenLeft:gielldemuss GÅNÅGIS ; !
gieloj:gielloh9 ÅRES ;
gielov:giellom9 ÅRES ;
 gielvesvuohta+SgGenCmp+DefPlGenCmp:gielvesvuohta VUOHTANOUN; !
giemar:giebmar9 GÁMAS ;
 giemes+SgNomCmp+SgGenCmp+DefPlGenCmp:giemes GAHPER; !
 giemesk+SgNomCmp+SgGenCmp+DefPlGenCmp:giemesk GAHPER ; !
giemsse MUORRA ;
giera:gierrag8 BENA ;
gieras:gierras GÁMAS ;
 gierasj+SgNomCmp+SgGenCmp+PlGenCmp:gieratj GAHPER ; !
 gierddam+SgNomCmp+DefSgGenCmp+DefPlGenCmp+SgNomLeft+SgGenLeft+PlGenLeft:gierddam VSBST-ODD ; !
 gierddamahtesvuohta+SgGenCmp+DefPlGenCmp:gierddamahtesvuohta VUOHTANOUN; !
gierddamuj:gierddam VIESSOMUJ ;
 gierddamus+SgNomCmp+DefSgGenCmp+DefPlGenCmp+SgNomLeft+SgGenLeft+PlGenLeft:gierddamuss GÅNÅGIS ; !
gierdde MUORRA ;
 gierddisvuohta+SgGenCmp+DefPlGenCmp:gierddisvuohta VUOHTANOUN; !
 gieres+SgNomCmp+SgGenCmp+PlGenCmp:gierres ÅRES ; !
 gieresvuohta+SgGenCmp+DefPlGenCmp:gieresvuohta VUOHTANOUN; !
giergge MUORRA ;
giergge#buodo NOADE ;
giergge#hårre MUORRA ;
 giergge#noarssa+SgNomCmp+SgGenCmp+DefPlGenCmp:giergge#noarssa MUORRA; !
 giergge#rástes+SgNomCmp+SgGenCmp+PlGenCmp:giergge#rásste SARVES ; !
giergge#tsoagám GAHPER ;
 giergge#ájgge+SgNomCmp+SgGenCmp+PlGenCmp+SgNomLeft+SgGenLeft+PlGenLeft:giergge#ájgge MUORRA; !
gieris:gierris GÁMAS ;
gierkam:gierkkam GÁMAS ;
gierkav:gierkkam9 GÁMAS ;
 gierkke+SgNomCmp+SgGenCmp+PlGenCmp:gierkke MUORRA; !
giernas#giergge MUORRA ;
giernas:giernnas GÁMAS ;
 gierrám+SgNomCmp+SgGenCmp+PlGenCmp:gierrám GAHPER; !
giersse MUORRA ;
 gierugattja+SgNomCmp+PlGenCmp:gierugadtj BERRAHATTJA ; !
 gierun+SgNomCmp+SgGenCmp+PlGenCmp:gierun GAHPER; !
giesas:giessas GÁMAS ;
 giesse+SgNomCmp+SgGenCmp+PlGenCmp:giesse MUORRA; !
giesse#barggo MUORRA ;
 giesse#báhkka+SgNomCmp+SgGenCmp+PlGenCmp:giesse#báhkka MUORRA; !
giesse#dålgge MUORRA ;
giesse#dæhkka MUORRA ;
 giesse#fierdda+SgNomCmp+SgGenCmp+PlGenCmp:giesse#fierdda MUORRA; !
giesse#guohtom:giesse#guohtom VSBST-ODD ;
 giesse#guovddel+SgNomCmp+SgGenCmp+DefPlGenCmp:giesse#guovddel GAHPER; !
 giesse#idja+SgNomCmp+SgGenCmp+PlGenCmp:giesse#idja MUORRA; !
 giesse#loahpe+SgNomCmp+SgGenCmp+PlGenCmp:giesse#loahpe MUORRA; !
 giesse#valástallam#sadje+SgNomCmp+SgGenCmp+PlGenCmp:giesse#valástallam#sadje MUORRA; !
giesse#valástallam:giesse#valástallam VSBST-ODD ;
 giesse#ájgge+SgNomCmp+SgGenCmp+PlGenCmp+SgNomLeft+SgGenLeft+PlGenLeft:giesse#ájgge MUORRA; !
 giesse#åroj+SgNomCmp+SgGenCmp+PlGenCmp:giesse#årroh9 ÅRES ; !
 giesse#årudahka+SgNomCmp+SgGenCmp+PlGenCmp:giesse#årud AHKA ; !
giessjka MUORRA ;
 giet#bielle+SgNomCmp+SgGenCmp+PlGenCmp:giet#bielle MUORRA; !
 giet#bielle+N+SgCmp+SgNomCmp:giet#biel%> R ; !
giet#gárvvo MUORRA ;
giet#gávva MUORRA ;
giet#mádda MUORRA ;
 gietja#jagák+SgNomCmp+SgGenCmp+PlGenCmp:gietja#jagág9 GAHPER ; !
gietjadis:gietjadiss GÅNÅGIS ;
gietjesj:gietjetj ÅRES ;
giettalm GAHPER ;
giettarm GAHPER ;
 gieva#jiegge+SgNomCmp+SgGenCmp+PlGenCmp:gieva#jiegge MUORRA; !
 gieva#tjoavtjoj+SgNomCmp+SgGenCmp+PlGenCmp:gieva#tjoaktju SUOLOJ ; !
 gieva+SgNomCmp+SgGenCmp+PlGenCmp:gievvag8 BENA ; !
gievdas:gievddas GÁMAS ;
gievkan GAHPER ;
gievlle MUORRA ;
 gievrrodibme+SgNomCmp+DefSgGenCmp+DefPlGenCmp+SgNomLeft+SgGenLeft+PlGenLeft:gievrrod VSBST-EVEN ; !
gievrrodus:gievrroduss GÅNÅGIS ;
gievrrudahka:gievrrud AHKA ;
 gievttse+SgNomCmp+SgGenCmp+PlGenCmp:gievttse MUORRA; !
gigantissma:giganti FANATISM ;
gihpo MUORRA ;
gihppo MUORRA ;
 gihppo#rásse+SgNomCmp+SgGenCmp+DefPlGenCmp:gihppo#rásse MUORRA; !
 gihttje+SgNomCmp+SgGenCmp+PlGenCmp:gihttje MUORRA; !
 gihttse+SgNomCmp+SgGenCmp+PlGenCmp:gihttse MUORRA; !
gijma:gijmmag8 BENA ;
gijssá MUORRA ;
 gijtodisvuohta+SgGenCmp+DefPlGenCmp:gijtodisvuohta VUOHTANOUN; !
gijtto MUORRA ;
 gijttogisvuohta+SgGenCmp+DefPlGenCmp:gijttogisvuohta VUOHTANOUN; !
 gijttolisvuohta+SgGenCmp+DefPlGenCmp:gijttolisvuohta VUOHTANOUN; !
gijtulvis#råhkålvis:gijtulvis#råhkålviss GÅNÅGIS ;
gijtulvis#værro MUORRA ;
gijtulvis:gijtulviss GÅNÅGIS ;
 gijtulvisvuohta+SgGenCmp+DefPlGenCmp:gijtulvisvuohta VUOHTANOUN; !
 gijval+SgNomCmp+SgGenCmp+PlGenCmp:gijval GAHPER; !
giksa MUORRA ;
gil0lar:gil'lar GAHPER ;
gilbbom GAHPER ;
gilbos#tjuojggam:gilbos#tjuojggam VSBST-ODD ;
gilbos#tjærdda MUORRA ;
gilbos#viehkam:gilbos#viehkam VSBST-ODD ;
 gilbos#vuojtte+SgNomCmp+SgGenCmp+PlGenCmp:gilbos#vuojtte ACTOR;  !
gilbos:gilbbos ÅRES ;
gilddem GAHPER ;
gile#pládna:gile#pl ORGAN ;
gilhe MUORRA ;
gilkka MUORRA ;
gilkor:gilkkor9 ÅRES ;
gillde#gárvvo MUORRA ;
 gille+SgNomCmp+SgGenCmp+PlGenCmp:gille MUORRA; !
gilljanis:gilljaniss GÅNÅGIS ;
gilpos#bijlla MUORRA ;
gilpos#nummar GAHPER ;
gilpos#tjærdda MUORRA ;
gilpos:gilppos ÅRES ;
gilppom:gilppom VSBST-ODD ;
gilpustallam:gilpustallam VSBST-ODD ;
 gilpustalle+SgNomCmp+SgGenCmp+PlGenCmp:gilpustalle ACTOR;  !
gilur GAHPER ;
giládus#suormas:giládus#suormmas GÁMAS ;
giládus:giláduss GÅNÅGIS ;
gimmpo MUORRA ;
 gin0ne+SgNomCmp+SgGenCmp+PlGenCmp:gin'ne MUORRA ; !
gintal#juolgge MUORRA ;
 gintal#mæsso#biejvve+SgNomCmp+SgGenCmp+DefPlGenCmp:gintal#mæsso#biejvve MUORRA; !
 gintal#mæsso#biejvve+N+SgNomCmp+SgNomCmp:gintal#mæsso#biejv%> R ; !
gintal:ginntal9 GÁMAS ;
ginál#gæsádahka:ginál#gæsád AHKA ;
ginál:gidnal9 GÁMAS ;
gippsa MUORRA ;
gippta MUORRA ;
 giraf0fa+SgNomCmp+SgGenCmp+PlGenCmp+Use/Sub:giraf'fa MUORRA ; ! !
girdatjibme:girdatj VSBST-EVEN ;
 girdde+SgNomCmp+SgGenCmp+PlGenCmp:girdde ACTOR;  !
girdde#rukto MUORRA ;
girdde#sejvudahka:girdde#sejvud AHKA ;
 girdde#siebrre+SgNomCmp+SgGenCmp+PlGenCmp:girdde#siebrre MUORRA; !
girdde#tåhka MUORRA ;
 girdde#vuoddje+SgNomCmp+SgGenCmp+PlGenCmp:girdde#vuoddje ACTOR;  !
 girdádahka+SgNomCmp+SgGenCmp+PlGenCmp:girdád AHKA ; !
girdásj:girdátj GAHPER ;
 girjadibme+SgNomCmp+DefSgGenCmp+DefPlGenCmp+SgNomLeft+SgGenLeft+PlGenLeft:girjad VSBST-EVEN ; !
 girjadiddje+SgNomCmp+SgGenCmp+PlGenCmp+SgNomLeft+SgGenLeft+PlGenLeft:girjadiddje ACTOR; !
girjadus:girjaduss GÅNÅGIS ;
 girjak#livkár+SgNomCmp+SgGenCmp+PlGenCmp:girjak#livkár GAHPER; !
 girjak#snávkke+SgNomCmp+SgGenCmp+PlGenCmp:girjak#snávkke MUORRA; !
girjja MUORRA ;
girjje MUORRA ;
 girjje#almmudahka+SgNomCmp+SgGenCmp+PlGenCmp:girjje#almmud AHKA ; !
girjje#dáro#giella MUORRA ;
 girjje#dáro#giella+N+SgCmp+SgNomCmp:girjje#dáro#giel%> R ; !
 girjje#dárro+SgGenCmp+DefPlGenCmp:girjje#dárro MUORRA; !
girjje#giella MUORRA ;
 girjje#giella+N+SgCmp+SgNomCmp:girjje#giel%> R ; !
girjje#goabrre MUORRA ;
girjje#guládus:girjje#guláduss GÅNÅGIS ;
girjje#hilldo MUORRA ;
 girjje#oases+SgNomCmp+SgGenCmp+PlGenCmp:girjje#oasses ÅRES ; !
girjje#rájddo MUORRA ;
 girjje#sáddijiddje+SgNomCmp+SgGenCmp+PlGenCmp:girjje#sáddijiddje ACTOR;  !
 girjje#tjál0le+SgNomCmp+SgGenCmp+PlGenCmp:girjje#tjál'le ACTOR ;  !
 girjje#vuorkká+SgNomCmp+SgGenCmp+PlGenCmp:girjje#vuorkká MUORRA; !
 girjje#vuorkkár+SgNomCmp+SgGenCmp+PlGenCmp:girjje#vuorkkár GAHPER; !
girjje#árvustallam:girjje#árvustallam VSBST-ODD ;
 girjje#árvustalle+SgNomCmp+SgGenCmp+PlGenCmp:girjje#árvustalle ACTOR;  !
girjos:girjjos ÅRES ;
girjálasjvuoda#dieda:girjálasjvuoda#diehtag8 BENA ;
 girjálasjvuohta+SgGenCmp+DefPlGenCmp:girjálasjvuohta VUOHTANOUN; !
girjásj:girjátj GAHPER ;
 girját#bievlla+SgNomCmp+SgGenCmp+PlGenCmp:girját#bievlla MUORRA; !
girkko NOADE ;
girkko#biel0lo:girkko#biel'lo MUORRA ;
 girkko#departemænnta+SgNomCmp+SgGenCmp+PlGenCmp:girkko#departem PATENT ; !
girkko#giehta#girjje MUORRA ;
girkko#girjje MUORRA ;
girkko#gárdde MUORRA ;
 girkko#histåvrrå MUORRA ; !^LOAN
 girkko#hær0rá+SgNomCmp+SgGenCmp+PlGenCmp:girkko#hær'rá MUORRA ; !
 girkko#jahke+SgNomCmp+SgGenCmp+PlGenCmp:girkko#jahke MUORRA; !
 girkko#jahke+N+SgCmp+SgNomCmp:girkko#jak%> R ; !
 girkko#kåvrrå MUORRA ; !^LOAN
 girkko#oahttse+SgNomCmp+SgGenCmp+PlGenCmp:girkko#oahttse MUORRA; !
 girkko#ráde+SgNomCmp+SgGenCmp+PlGenCmp:girkko#ráde NOADE; !
girkko#råhkålvis:girkko#råhkålviss GÅNÅGIS ;
 girkko#sebrudahka+SgNomCmp+SgGenCmp+PlGenCmp:girkko#sebrud AHKA ; !
girkko#sjnjurttje MUORRA ;
girkko#snjurttje MUORRA ;
 girkko#suohkan+SgNomCmp+SgGenCmp+PlGenCmp:girkko#suohkan GAHPER; !
girkko#tjåhkanibme:girkko#tjåhkan VSBST-EVEN ;
girkko#toarnna MUORRA ;
 girkko#vádtse+SgNomCmp+SgGenCmp+PlGenCmp:girkko#vádtse ACTOR;  !
giro KINO ;
 girssa+SgNomCmp+SgGenCmp+PlGenCmp:girssa MUORRA; !
 giráf0fa+SgNomCmp+SgGenCmp+PlGenCmp:giráf'fa MUORRA ; !
 gisjugisvuohta+SgGenCmp+DefPlGenCmp:gisjugisvuohta VUOHTANOUN; !
gissto MUORRA ;
gisstá MUORRA ;
gistá:gisstá GISTÁ ;
 gitarissta+N+SgNomCmp+SgNomCmp:gitarrist9%> R ; !
 gitarissta+SgNomCmp+SgGenCmp+PlGenCmp:gitari TURIST ; !
gitjer:gihtjer9 ÅRES ;
gitjáldahka:gitjáld AHKA ;
 gitjáldahttem+SgNomCmp+DefSgGenCmp+DefPlGenCmp+SgNomLeft+SgGenLeft+PlGenLeft:gitjáldahttem VSBST-ODD ; !
gitjár:gihtjár9 ÅRES ;
gitta:giddag8 BENA ;
 gitár0ra+N+SgNomCmp+SgNomCmp:gitarr%> R ; !
 gitár0ra:gitár'ra MUORRA ; !SW !^LOAN
 gitárra:git SEMINAR ; !NOR
 givnjo#siejbbe+SgNomCmp+SgGenCmp+PlGenCmp:givnjo#siejbbe MUORRA; !
 givsedibme+SgNomCmp+DefSgGenCmp+DefPlGenCmp+SgNomLeft+SgGenLeft+PlGenLeft:givsed VSBST-EVEN ; !
 givsediddje+SgNomCmp+SgGenCmp+PlGenCmp+SgNomLeft+SgGenLeft+PlGenLeft:givsediddje ACTOR; !
 givssa+SgNomCmp+SgGenCmp+PlGenCmp:givssa MUORRA; !
glaciologija:glaciologi ALLEGORI ;
glasiologija:glasiologi ALLEGORI ;
 glivi+SgNomCmp+SgGenCmp+PlGenCmp:glivi NOADE; !
globulijnna:globul BENSIN ;
 globus GAHPER ; !^LOAN
 gluten GAHPER ; !^LOAN
glykogena NOADE ;
 glykogena+N+SgNomCmp+SgNomCmp:glykogen%> R ; !
 glykolla MUORRA ; !^LOAN
 glyptotehkka+Use/Sub:glyptote APOTEK ; !
 glyptotæhkka MUORRA ; !^LOAN
 glyptotæhkka+N+SgNomCmp+SgNomCmp:glyptotek%> R ; !
glássa MUORRA ;
 gnejssa MUORRA ; !^LOAN
gnostisissma:gnostisi FANATISM ;
goabbme MUORRA ;
 goabbme#njunnje+SgNomCmp+SgGenCmp+PlGenCmp:goabbme#njunnje MUORRA; !
goabdes:goabdde SARVES ;
goabrre MUORRA ;
goabrre#bákte MUORRA ;
goabrre#bárro MUORRA ;
 goade#iemet+SgNomCmp+SgGenCmp+PlGenCmp:goade#iemed9 GAHPER ; !
goadálvis:goadálviss GÅNÅGIS ;
goahke MUORRA ;
goahkka MUORRA ;
 goahppel+SgNomCmp+SgGenCmp+PlGenCmp:goahppel GAHPER; !
goahppel#lávkke MUORRA ;
 goahte+SgNomCmp+SgGenCmp+PlGenCmp:goahte MUORRA; !
goahte#barggo MUORRA ;
goahte#biros:goahte#birros ÅRES ;
goahte#guorra MUORRA ;
goahte#lájggo MUORRA ;
goahte#máttar:goahte#máddar9 GÁMAS ;
 goahte#sadje+SgNomCmp+SgGenCmp+PlGenCmp:goahte#sadje MUORRA; !
 goahte#æjgát+SgNomCmp+SgGenCmp+PlGenCmp:goahte#æjgád9 GAHPER ; !
 goahte+N+SgNomCmp+SgNomCmp:gåt%> R ; !
goahttse NOADE ;
 goahttse#muorra+SgNomCmp+SgGenCmp+DefPlGenCmp:goahttse#muorra MUORRA; !
 goahttse#vuovdde+SgNomCmp+SgGenCmp+PlGenCmp:goahttse#vuovdde MUORRA; !
goajvvo MUORRA ;
goalle MUORRA ;
 goalmát#lávve+SgNomCmp+SgGenCmp+PlGenCmp:goalmát#lávve MUORRA; !
goalmát#oasse MUORRA ;
 goalsse+SgNomCmp+SgGenCmp+PlGenCmp:goalsse MUORRA; !
goalvva MUORRA ;
goanntsi MUORRA ;
 goanssta+SgNomCmp+SgGenCmp+PlGenCmp:goanssta MUORRA; !
goar0ridahka:goar'rid AHKA ;
 goar0ro+SgNomCmp+DefSgGenCmp+DefPlGenCmp+SgNomLeft+SgGenLeft+PlGenLeft:goar'ro MUORRA ; !
goardda MUORRA ;
goarddel GAHPER ;
goarjja MUORRA ;
goarnna MUORRA ;
goaros:goarros ÅRES ;
 goarre+SgNomCmp+SgGenCmp+PlGenCmp:goarre MUORRA; !
goarrom#masjijnna:goarrom#ma MASKIN ;
goarrom#nállo MUORRA ;
goarrom#rusta:goarrom#russta VUOSA ;
 goarrálahka+SgNomCmp+SgGenCmp+PlGenCmp:goarrál AHKA ; !
goarssa MUORRA ;
 goarssa#hijtam+SgNomCmp+SgGenCmp+PlGenCmp:goarssa#hijtam GAHPER; !
goarssástallam:goarssástallam VSBST-ODD ;
goartta MUORRA ;
goarvve MUORRA ;
goarvve#bákte MUORRA ;
 goasedis+SgNomCmp+SgGenCmp+PlGenCmp:goasediss GÅNÅGIS ; !
 goasedus+SgNomCmp+SgGenCmp+PlGenCmp:goaseduss GÅNÅGIS ; !
 goasos+SgNomCmp+SgGenCmp+PlGenCmp:goassos ÅRES ; !
 goasske+SgNomCmp+SgGenCmp+PlGenCmp:goasske MUORRA; !
 goasskem+SgNomCmp+SgGenCmp+PlGenCmp:goasskem GAHPER; !
 goasso+SgNomCmp+SgGenCmp+PlGenCmp:goasso MUORRA; !
goassta MUORRA ;
 goasste#jiegŋa+SgNomCmp+SgGenCmp+PlGenCmp:goasste#jiegŋa MUORRA; !
goav0vim#vædtsak:goav'vim#vædtsag9 GAHPER ;
goavgas:goavggas GÁMAS ;
goavgge MUORRA ;
goavkke MUORRA ;
 goavnnje+SgNomCmp+SgGenCmp+PlGenCmp:goavnnje MUORRA; !
gobelijnna:gobel BENSIN ;
 gorilla+SgNomCmp+SgGenCmp+PlGenCmp:gorilla KINO; !
gotihkka:goti ANTIKK ;
 gouache#malerija:gouache#maleri ALLEGORI ; !NOR
 gouache#målerija:gouache#måleri ALLEGORI ; !SW
grafebma:grafe SYSTEM ;
grafihkka:grafi ANTIKK ;
grafologija:grafologi ALLEGORI ;
grammatihkka:grammati ANTIKK ;
grammatikalisasjåvnnå:grammatikalisa INSTITUTION ;
grammofåvnnå:grammof TELEFON ;
granat#minerálla:granat#miner AREAL ;
granihtta:grani INSTITUTT ;
granáhtta:gran ADVOKAT ;
gratijnna:grat BENSIN ;
 gratæŋŋga MUORRA ; !^LOAN
gravitasjåvnnå:gravita INSTITUTION ;
 grehka+SgNomCmp+SgGenCmp+PlGenCmp:grehka NOADE; !
grehka#giella MUORRA ;
 grehka#giella+N+SgCmp+SgNomCmp:grehka#giel%> R ; !
 grenaderra MUORRA ; !^LOAN
 grenaderra+N+SgNomCmp+SgNomCmp:grenader%> R ; !
greva MUORRA ;
griffel#dábllo MUORRA ;
 grossissta+SgNomCmp+SgGenCmp+PlGenCmp:grossi TURIST ; !
grundtvigi^anissma:grundtvigi^ani FANATISM ;
gruv0vo:gruv'vo MUORRA ;
gruvva MUORRA ;
gráda NOADE ;
gráfa KINO ;
gráhpa MUORRA ;
grám0ma:gr TELEGRAM ;
grás0sja:grás'sja MUORRA ;
græjppa MUORRA ;
guddne MUORRA ;
guddne#bálkká MUORRA ;
guddne#hibmo MUORRA ;
 guddnedibme+SgNomCmp+DefSgGenCmp+DefPlGenCmp+SgNomLeft+SgGenLeft+PlGenLeft:guddned VSBST-EVEN ; !
 gudjo+SgNomCmp+SgGenCmp+PlGenCmp:gudjo MUORRA; !
gudna MUORRA ;
 gudna#bássmá+SgNomCmp+SgGenCmp+DefPlGenCmp:gudna#bássmá MUORRA; !
gudna#gárre MUORRA ;
 gudá#jagák+SgNomCmp+SgGenCmp+PlGenCmp:gudá#jagág9 GAHPER ; !
gudádis:gudádiss GÅNÅGIS ;
guhka#buojdde MUORRA ;
guhka#buojdde#márffe MUORRA ;
guhka#gadtsa MUORRA ;
guhka#tjuvdde MUORRA ;
guhka#ájge#per^spektijvva:guhka#ájge#per^spekt ADJEKTIV ;
 guhkahibme+SgNomCmp+DefSgGenCmp+DefPlGenCmp+SgNomLeft+SgGenLeft+PlGenLeft:guhkah VSBST-EVEN ; !
 guhkedibme+SgNomCmp+DefSgGenCmp+DefPlGenCmp+SgNomLeft+SgGenLeft+PlGenLeft:guhked VSBST-EVEN ; !
 guhkes#bierjjedahka+SgNomCmp+SgGenCmp+DefPlGenCmp:guhkes#bierjjed AHKA ; !
guhkes#dahkamus:guhkes#dahkamuss GÅNÅGIS ;
 guhkes#man0ne+SgNomCmp+SgGenCmp+PlGenCmp:guhkes#man'ne ACTOR ;  !
guhkes#tjálos:guhkes#tjállos ÅRES ;
 guhkesmielakvuohta+SgGenCmp+DefPlGenCmp:guhkesmielakvuohta VUOHTANOUN; !
guhkkudahka:guhkkud AHKA ;
guhkkudak#mihtto MUORRA ;
 guhkálasjvuohta+SgGenCmp+DefPlGenCmp:guhkálasjvuohta VUOHTANOUN; !
guhkálasstem:guhkálasstem VSBST-ODD ;
guhkás#åhpadibme:guhkás#åhpad VSBST-EVEN ;
guhpa MUORRA ;
 guhtal+SgNomCmp+SgGenCmp+PlGenCmp:guhttal9 GÁMAS ; !
 guhtse+SgNomCmp+SgGenCmp+PlGenCmp:guhtse MUORRA; !
guhtsálahka:guhtsál AHKA ;
guhttsa MUORRA ;
gujda:gujddag8 BENA ;
gujdalvis:gujdalviss GÅNÅGIS ;
gujddim#ás0sje:gujddim#ás'sje MUORRA ;
 gujddimus+SgNomCmp+DefSgGenCmp+DefPlGenCmp+SgNomLeft+SgGenLeft+PlGenLeft:gujddimuss GÅNÅGIS ; !
gujddo MUORRA ;
 gujggo+SgNomCmp+SgGenCmp+PlGenCmp:gujggo MUORRA; !
 gujna#ulmusj+SgNomCmp+SgGenCmp+PlGenCmp:gujna#ulmutj GAHPER ; !
 gujnan#ulmusj+SgNomCmp+SgGenCmp+PlGenCmp:gujnan#ulmutj GAHPER ; !
 gujnatja+SgNomCmp+PlGenCmp:gujnatj VÁLLDÁRA ; !
 gujnna+SgNomCmp+SgGenCmp+PlGenCmp:gujnna MUORRA; !
gujnna#duodje MUORRA ;
gujnna#sjiervve MUORRA ;
gukse MUORRA ;
 gul0le+SgNomCmp+SgGenCmp+PlGenCmp+SgNomLeft+SgGenLeft+PlGenLeft:gul'le ACTOR ;  !
 gulldalibme+SgNomCmp+DefSgGenCmp+DefPlGenCmp+SgNomLeft+SgGenLeft+PlGenLeft:gulldal VSBST-EVEN ; !
 gulldaliddje+SgNomCmp+SgGenCmp+PlGenCmp+SgNomLeft+SgGenLeft+PlGenLeft:gulldaliddje ACTOR; !
 gullo+SgNomCmp+DefSgGenCmp:gullo MUORRA; !
gullo#apparáhtta:gullo#appar ADVOKAT ;
 gullogahtesvuohta+SgGenCmp+DefPlGenCmp:gullogahtesvuohta VUOHTANOUN; !
 gullogisvuohta+SgGenCmp+DefPlGenCmp:gullogisvuohta VUOHTANOUN; !
gulme#vuolle MUORRA ;
 gulme#vuolle+N+SgCmp+SgNomCmp:gulme#vuol%> R ; !
gulmme MUORRA ;
gulmme#guolgga MUORRA ;
guládallam#kanálla:guládallam#kan AREAL ;
guládallam#nævvo MUORRA ;
 guládallam#stratesjija MUORRA ; !^LOAN
guládallam#teknologija:guládallam#teknologi ALLEGORI ;
 guládallam#åhpadiddje+SgNomCmp+SgGenCmp+PlGenCmp:guládallam#åhpadiddje ACTOR;  !
 guládallam#ålmåj+SgNomCmp+SgGenCmp+PlGenCmp:guládallam#ålmmå SUOLOJ ; !
 guládallam+SgNomCmp+DefSgGenCmp+DefPlGenCmp+SgNomLeft+SgGenLeft+PlGenLeft:guládallam VSBST-ODD ; !
guládis:guládiss GÅNÅGIS ;
guládus:guláduss GÅNÅGIS ;
 guláskuddam#in^stánssa+SgNomCmp+SgGenCmp+PlGenCmp:guláskuddam#in^st SBSTANS ; !
guláskuddam#notáhtta:guláskuddam#not ADVOKAT ;
 guláskuddam#orgádna+SgNomCmp+SgGenCmp+PlGenCmp:guláskuddam#org ORGAN ; !
 guláskuddam+SgNomCmp+DefSgGenCmp+DefPlGenCmp+SgNomLeft+SgGenLeft+PlGenLeft:guláskuddam VSBST-ODD ; !
gummi KINO ;
 gummpe+SgNomCmp+SgGenCmp+PlGenCmp:gummpe MUORRA; !
 gumpek+SgNomCmp+SgGenCmp+PlGenCmp:gumpeg9 GAHPER ; !
 guobas#siehke+SgNomCmp+SgGenCmp+PlGenCmp:guobas#siehke MUORRA; !
 guobas+SgNomCmp+SgGenCmp+PlGenCmp:guohpas GÁMAS ; !
 guober#judos+SgNomCmp+SgGenCmp+PlGenCmp:guober#juhtos ÅRES ; !
guober#sárre MUORRA ;
guober:guohper9 GÁMAS ;
guoblla MUORRA ;
guobma MUORRA ;
guobme MUORRA ;
guobme#bårjås:guobme#bårjjes ÅRES ;
guobme#ráksá MUORRA ;
guobmo#lákkes#márffe MUORRA ;
guobmo#lákkes:guobmo#lágge SARVES ;
 guoddalibme+SgNomCmp+DefSgGenCmp+DefPlGenCmp+SgNomLeft+SgGenLeft+PlGenLeft:guoddal VSBST-EVEN ; !
 guoddaliddje+SgNomCmp+SgGenCmp+PlGenCmp+SgNomLeft+SgGenLeft+PlGenLeft:guoddaliddje ACTOR; !
guoddalim#mærrádus:guoddalim#mærráduss GÅNÅGIS ;
guoddalus:guoddaluss GÅNÅGIS ;
 guodde+SgNomCmp+SgGenCmp+PlGenCmp+SgNomLeft+SgGenLeft+PlGenLeft:guodde ACTOR; !
guoddem#láhtjo MUORRA ;
guoddná MUORRA ;
guoddo MUORRA ;
guoddá MUORRA ;
guodok:guodog9 GAHPER ;
 guodudahka+SgNomCmp+SgGenCmp+PlGenCmp:guodud AHKA ; !
guogadahka:guogad AHKA ;
guohkadahka:guohkad AHKA ;
guohpa:guohppag8 BENA ;
guohper GAHPER ;
guohpo MUORRA ;
guohpá MUORRA ;
guohpár GAHPER ;
guohpár#minerálla:guohpár#miner AREAL ;
 guohtom#ednam+SgNomCmp+SgGenCmp+PlGenCmp:guohtom#ednam GAHPER; !
 guohtom+SgNomCmp+DefSgGenCmp+DefPlGenCmp+SgNomLeft+SgGenLeft+PlGenLeft:guohtom VSBST-ODD ; !
guohtsa:guohttsag8 BENA ;
 guohtsak#rásse+SgNomCmp+SgGenCmp+DefPlGenCmp:guohtsak#rásse MUORRA; !
 guojkka+SgNomCmp+SgGenCmp+PlGenCmp:guojkka MUORRA; !
 guojkka#gárek+SgNomCmp+SgGenCmp+PlGenCmp:guojkkagáreg9 GAHPER ; !
 guojmme+SgNomCmp+SgGenCmp+PlGenCmp:guojmme MUORRA; !
 guojmme#dievnár+SgNomCmp+SgGenCmp+PlGenCmp:guojmme#dievnár GAHPER; !
 guojmme#gieresvuohta+SgGenCmp+DefPlGenCmp:guojmme#gieresvuohta VUOHTANOUN; !
 guojmme#oahppe+SgNomCmp+SgGenCmp+PlGenCmp:guojmme#oahppe ACTOR;  !
 guojmmevuohta+SgGenCmp+DefPlGenCmp:guojmmevuohta VUOHTANOUN; !
guojmástallam:guojmástallam VSBST-ODD ;
guojna#giella MUORRA ;
 guojna#giella+N+SgCmp+SgNomCmp:guojna#giel%> R ; !
 guojnna+SgNomCmp+SgGenCmp+PlGenCmp:guojnna MUORRA; !
 guojrre+SgNomCmp+SgGenCmp+PlGenCmp:guojrre MUORRA; !
guojta:guojttag8 BENA ;
guojtte#gåvvå MUORRA ;
guojttem:guojttem VSBST-ODD ;
 guokkardiddje+SgNomCmp+SgGenCmp+PlGenCmp:guokkardiddje ACTOR;  !
guokkoj:guoggu SUOLOJ ;
guokkolvis:guokkolviss GÅNÅGIS ;
guoktáladdam:guoktáladdam VSBST-ODD ;
 guoktáladde+SgNomCmp+SgGenCmp+PlGenCmp:guoktáladde ACTOR;   !
guoktánibme:guoktán VSBST-EVEN ;
 guoktástalle+SgNomCmp+SgGenCmp+PlGenCmp:guoktástalle ACTOR;  !
guol0le#jáf0fo:guol'le#jáf'fo MUORRA ;
guol0lim#vanntsa:guol'lim#vanntsa MUORRA ;
 guol0lim+SgNomCmp+DefSgGenCmp+DefPlGenCmp+SgNomLeft+SgGenLeft+PlGenLeft:guol'lim VSBST-ODD ; !
 guol0lár#båndor+SgNomCmp+SgGenCmp+PlGenCmp:guol'lár#bånndor SÅHKÅR ; !
guol0lár#vanntsa:guol'lár#vanntsa MUORRA ;
 guol0lár+SgNomCmp+SgGenCmp+PlGenCmp:guol'lár GAHPER ; !
guolbbe MUORRA ;
guolbbe#basos:guolbbe#bassos ÅRES ;
guolbbe#rádno MUORRA ;
 guoldudahka+SgNomCmp+SgGenCmp+PlGenCmp:guoldud AHKA ; !
guolgga MUORRA ;
guolla MUORRA ;
 guolldo+SgNomCmp+SgGenCmp+PlGenCmp:guolldo MUORRA; !
guolldum#láhtto MUORRA ;
 guolle+SgNomCmp+SgGenCmp+PlGenCmp:guolle MUORRA; !
guolle#biebmadahka:guolle#biebmad AHKA ;
guolle#biebmadibme:guolle#biebmad VSBST-EVEN ;
 guolle#biebmadim#ásadus+SgNomCmp+SgGenCmp+PlGenCmp:guolle#biebmadim#ásaduss GÅNÅGIS ; !
guolle#bierggá MUORRA ;
guolle#bivddo MUORRA ;
 guolle#bivdár+SgNomCmp+SgGenCmp+PlGenCmp:guolle#bivdár GAHPER; !
guolle#buvta:guolle#buktag8 BENA ;
guolle#buvtadibme:guolle#buvtad VSBST-EVEN ;
guolle#giebmaris:guolle#giebmariss GÅNÅGIS ;
guolle#guovddo MUORRA ;
guolle#gáhkko MUORRA ;
guolle#gájbusj:guolle#gájbutj GAHPER ;
guolle#jupptsa MUORRA ;
guolle#liebma MUORRA ;
guolle#låhka MUORRA ;
guolle#máles:guolle#málles ÅRES ;
 guolle#oasste+SgNomCmp+SgGenCmp+PlGenCmp:guolle#oasste ACTOR;  !
guolle#oastos:guolle#oasstos ÅRES ;
 guolle#skávlle+SgNomCmp+SgGenCmp+PlGenCmp:guolle#skávlle MUORRA; !
guolle#sládja MUORRA ;
guolle#svijlla MUORRA ;
 guolle#sádje+SgNomCmp+SgGenCmp+PlGenCmp:guolle#sádje MUORRA; !
guolle#tjaskes:guolle#tjasske SARVES ;
guolle#tsuohppa MUORRA ;
 guollim#sadje+SgNomCmp+SgGenCmp+PlGenCmp:guollim#sadje MUORRA; !
guollim#vædtsak:guollim#vædtsag9 GAHPER ;
guolmas:guolmmas GÁMAS ;
guolmme MUORRA ;
 guolmoj+SgNomCmp+SgGenCmp:guolmmu SUOLOJ ; !
 guolmudahka+SgNomCmp+SgGenCmp+PlGenCmp:guolmud AHKA ; !
guoládak#sáme#giella MUORRA ;
 guoládak#sáme#giella+N+SgCmp+SgNomCmp:guoládak#sáme#giel%> R ; !
guoládus:guoláduss GÅNÅGIS ;
guolástibme:guolást VSBST-EVEN ;
 guolástus#departemænnta+SgNomCmp+SgGenCmp+PlGenCmp:guolástus#departem PATENT ; !
 guolástus#ministar+SgNomCmp+SgGenCmp+PlGenCmp:guolástus#ministar GAHPER; !
guolástus#politihkka:guolástus#politi ANTIKK ;
guolástus#teknologija:guolástus#teknologi ALLEGORI ;
guolástus#æládus:guolástus#æláduss GÅNÅGIS ;
guolástus:guolástuss GÅNÅGIS ;
guomoj:guobbmu  GUOMOJ ;
 guoppar+SgNomCmp+SgGenCmp+DefPlGenCmp:guobbar9 GÁMAS ; !
guoppsa MUORRA ;
 guopsagasj+SgNomCmp+SgGenCmp+PlGenCmp:guopsagadtj GÅNÅGIS ; !
 guopsak+SgNomCmp+SgGenCmp+PlGenCmp:guopsag9 GAHPER ; !
guoradallam#vuohke MUORRA ;
guoradallam#ábnas:guoradallam#ábnnas GÁMAS ;
 guoradallam+SgNomCmp+DefSgGenCmp+DefPlGenCmp+SgNomLeft+SgGenLeft+PlGenLeft:guoradallam VSBST-ODD ; !
 guoradalle+SgNomCmp+SgGenCmp+PlGenCmp+SgNomLeft+SgGenLeft+PlGenLeft:guoradalle ACTOR; !
guoradus:guoraduss GÅNÅGIS ;
 guorbba+SgNomCmp+SgGenCmp+PlGenCmp:guorbba MUORRA; !
guordán GAHPER ;
 guorgga+SgNomCmp+SgGenCmp+PlGenCmp:guorgga MUORRA; !
 guorgoj#goalsse+SgNomCmp+SgGenCmp+PlGenCmp:guorgoj#goalsse MUORRA; !
 guorgoj+SgNomCmp+SgGenCmp+PlGenCmp:guorggu SUOLOJ ; !
 guorra+Last+SgNomLeft+PlGenLeft:guorra MUORRA; !
guorrasibme:guorras VSBST-EVEN ;
guorsadahka:guorsad AHKA ;
guorásj:guorátj GAHPER ;
guos0se#girjje:guos'se#girjje MUORRA ;
guos0se#lågådallam:guos'se#lågådallam VSBST-ODD ;
 guos0se#lågådalle+SgNomCmp+SgGenCmp+PlGenCmp:guos'se#lågådalle ACTOR ;  !
 guos0sidasstem+SgNomCmp+DefSgGenCmp+DefPlGenCmp+SgNomLeft+SgGenLeft+PlGenLeft:guos'sidasstem VSBST-ODD ; !
 guos0sidibme+SgNomCmp+DefSgGenCmp+DefPlGenCmp+SgNomLeft+SgGenLeft+PlGenLeft:guos'sid VSBST-EVEN ; !
 guos0sodibme+SgNomCmp+DefSgGenCmp+DefPlGenCmp+SgNomLeft+SgGenLeft+PlGenLeft:guos'sod VSBST-EVEN ; !
 guos0sodiddje+SgNomCmp+SgGenCmp+PlGenCmp+SgNomLeft+SgGenLeft+PlGenLeft:guos'sodiddje ACTOR ; !
 guosasj#rásse+SgNomCmp+SgGenCmp+DefPlGenCmp:guosasj#rásse MUORRA; !
guosma#tsiehka MUORRA ;
guosmoj:guossmu SUOLOJ ;
 guossa+SgNomCmp+SgGenCmp+DefPlGenCmp:guossa MUORRA; !
 guossa#biddjá+SgNomCmp+SgGenCmp+PlGenCmp:guossa#biddjá NOADE; !
 guossa#báhtsak#tsihtse+SgNomCmp+SgGenCmp+PlGenCmp:guossa#báhtsak#tsihtse MUORRA; !
 guossa#gattsak+SgNomCmp+SgGenCmp+PlGenCmp:guossa#gattsag9 GAHPER ; !
 guossa#vitsur+SgNomCmp+SgGenCmp+PlGenCmp:guossa#vitsur GAHPER; !
 guossa#vuobme+SgNomCmp+SgGenCmp+PlGenCmp:guossa#vuobme MUORRA; !
 guossa#vuovdde+SgNomCmp+SgGenCmp+PlGenCmp:guossa#vuovdde MUORRA; !
 guossalahka+SgNomCmp+SgGenCmp+PlGenCmp:guossal AHKA ; !
 guosse+SgNomCmp+SgGenCmp+PlGenCmp:guos'se MUORRA ; !
 guosta+SgNomCmp+SgGenCmp+PlGenCmp:guosstag8 BENA ; !
guottadahka:guottad AHKA ;
 guottet#ájgge+SgNomCmp+SgGenCmp+DefPlGenCmp:guottet#ájgge MUORRA; !
guottoj:guoddu SUOLOJ ;
guottos:guoddos ÅRES ;
 guottádahka+SgNomCmp+SgGenCmp+PlGenCmp:guottád AHKA ; !
 guottáldahka+SgNomCmp+SgGenCmp+PlGenCmp:guottáld AHKA ; !
 guottálm+SgNomCmp+SgGenCmp+PlGenCmp:guottálm GAHPER; !
 guottálvis+SgNomCmp+SgGenCmp+PlGenCmp:guottálviss GÅNÅGIS ; !
 guottán+SgNomCmp+SgGenCmp+PlGenCmp:guottán GAHPER; !
guovdda MUORRA ;
guovda:guovddag8 BENA ;
 guovdda#guovllo+SgNomCmp+SgGenCmp+PlGenCmp:guovdda#guovllo MUORRA; !
guovdda#jiedna MUORRA ;
 guovdda#juohko+SgNomCmp+DefSgGenCmp+DefPlGenCmp+SgNomLeft+SgGenLeft+PlGenLeft:guovdda#juohko MUORRA; !
guovdda#konsonánnta:guovdda#konson VARIANT ;
 guovddel+SgNomCmp+SgGenCmp:guovddel GAHPER; !
guovddelis:guovddeliss GÅNÅGIS ;
 guovddo+SgNomCmp+SgGenCmp+PlGenCmp:guovddo MUORRA; !
 guovdustibme+SgNomCmp+DefSgGenCmp+DefPlGenCmp+SgNomLeft+SgGenLeft+PlGenLeft:guovdust VSBST-EVEN ; !
 guovdásj#belludahka+SgNomCmp+SgGenCmp+PlGenCmp:guovdásj#bellud AHKA ; !
 guovdásj+SgNomCmp+SgGenCmp+PlGenCmp:guovdátj GAHPER ; !
guovladahka:guovlad AHKA ;
guovlaldahka:guovlald AHKA ;
guovlastahka:guovlast AHKA ;
 guovllo+SgNomCmp+SgGenCmp+PlGenCmp:guovllo MUORRA; !
 guovllo#departemænnta+SgNomCmp+SgGenCmp+PlGenCmp:guovllo#departem PATENT ; !
 guovllo#konsesjåvnnå MUORRA ; !^LOAN
 guovllo#konsesjåvnnå+N+SgNomCmp+SgNomCmp:guovllo#koncession%> R ; !
 guovllo#konsesjåvnnå+N+SgNomCmp+SgNomCmp:guovllo#konsesjon%> R ; !
 guovllo#kontåvrrå+SgNomCmp+SgGenCmp+PlGenCmp:guovllo#kont FAKTOR ; !
 guovllo#kåntåvrrå+SgNomCmp+SgGenCmp+PlGenCmp:guovllo#kåntåvrrå MUORRA; !
guovllo#pládna:guovllo#pl ORGAN ;
guovllo#politihkka:guovllo#politi ANTIKK ;
guovllo#ådåsa:guovllo#ådås SNJIERÁGA ;
guovnak:guovnag9 GAHPER ;
guovnek:guovneg9 GAHPER ;
guovnne MUORRA ;
guovsagis:guovsagiss GÅNÅGIS ;
guovsak#radne MUORRA ;
guovsak#ráksa MUORRA ;
 guovsak+SgNomCmp+SgGenCmp+PlGenCmp:guovsag9 GAHPER ; !
 guovsoj#lådde+SgNomCmp+SgGenCmp+PlGenCmp:guovsoj#lådde MUORRA; !
 guovsoj#násste+SgNomCmp+SgGenCmp:guovsoj#násste MUORRA; !
 guovsoj#vuojoj+SgNomCmp+SgGenCmp+DefPlGenCmp:guovsoj#vuodjo GUOVSOJVUOJOJ ; !
guovsoj#vuolastibme:guovsoj#vuolast VSBST-EVEN ;
 guovsoj+SgNomCmp+SgGenCmp+DefPlGenCmp:guoksu SUOLOJ ; !
 guovte#jagák+SgNomCmp+SgGenCmp+PlGenCmp:guovte#jagág9 GAHPER ; !
guovte#muoduk:guovte#muodug9 GAHPER ;
 guovtegielakvuohta+SgGenCmp+DefPlGenCmp:guovtegielakvuohta VUOHTANOUN; !
guovtij#låhko MUORRA ;
 guovtij#låhko+N+SgNomCmp+SgNomCmp:guovtij#låk%> R ; !
guovva MUORRA ;
 guovva#mánno+SgNomCmp+SgGenCmp+DefPlGenCmp:guovva#mánno MUORRA; !
guoŋar:guogŋar9 GÁMAS ;
 guppar+SgNomCmp+SgGenCmp+PlGenCmp:gubbar9 GÁMAS ; !
gurges:gurgges ÅRES ;
gurgástahka:gurgást AHKA ;
gurjjo MUORRA ;
 gurkká MUORRA ; !^LOAN
gurkos:gurkkos ÅRES ;
 gurmma+SgNomCmp+SgGenCmp+PlGenCmp:gurmma MUORRA; !
 gurmmá+SgNomCmp+SgGenCmp+PlGenCmp:gurmmá MUORRA; !
gurpas:gurppas GÁMAS ;
gurpastahka:gurpast AHKA ;
gurppe MUORRA ;
 gurra+SgNomCmp+SgGenCmp+PlGenCmp:gurra MUORRA; !
gurssa MUORRA ;
gurssjo MUORRA ;
 gurtte+SgNomCmp+SgGenCmp+PlGenCmp:gurtte MUORRA; !
 gurttsa+SgNomCmp+SgGenCmp+PlGenCmp:gurttsa MUORRA; !
gurttádahka:gurttád AHKA ;
 gurák#njálmme+SgNomCmp+SgGenCmp+PlGenCmp:gurák#njálmme MUORRA; !
 gusj+Last+CmpOnly+SgNomCmp+SgGenCmp+PlGenCmp:gudtj GÅNÅGIS ; !
 gussa+SgNomCmp+SgGenCmp+PlGenCmp:gussa MUORRA; !
gussa#hævvo MUORRA ;
gussa#skálltjo MUORRA ;
 gussjká+SgNomCmp+SgGenCmp+PlGenCmp:gussjká NOADE; !
 gutjel+SgNomCmp+SgGenCmp+PlGenCmp:guhtjel9 ÅRES ; !
 gutjol+SgNomCmp+SgGenCmp+PlGenCmp:guhtjol9 ÅRES ; !
 gutsák#goalsse+SgNomCmp+SgGenCmp+PlGenCmp:gutsák#goalsse MUORRA; !
 guvggo+SgNomCmp+SgGenCmp+PlGenCmp:guvggo MUORRA; !
guvlle MUORRA ;
 guvlár+SgNomCmp+SgGenCmp+PlGenCmp:guvlár GAHPER; !
 guvnnje+SgNomCmp+SgGenCmp+PlGenCmp:guvnnje MUORRA; !
guvnno MUORRA ;
 guvttja+SgNomCmp+SgGenCmp+PlGenCmp:guvttja MUORRA; !
 guŋŋka+SgNomCmp+SgGenCmp+PlGenCmp:guŋŋka MUORRA; !
 guŋŋká+SgNomCmp+SgGenCmp+PlGenCmp:guŋŋká MUORRA; !
 gymnasissta+SgNomCmp+SgGenCmp+PlGenCmp:gymnasi TURIST ; !
gymnastihkka:gymnasti ANTIKK ;
 gymnása+SgNomCmp+SgGenCmp+PlGenCmp:gymnása MUORRA; !
 gymnása#oahppe+SgNomCmp+SgGenCmp+PlGenCmp:gymnása#oahppe ACTOR;  !
 gymnása#sierra#skåvllå+SgNomCmp+SgGenCmp+PlGenCmp:gymnása#sierra#skåvllå MUORRA; !
 gymnása#skåvllå+SgNomCmp+SgGenCmp+PlGenCmp:gymnása#skåvllå MUORRA; !
gynekologija:gynekologi ALLEGORI ;
 gábbmis#muodok+SgNomCmp+SgGenCmp+PlGenCmp:gábbmis#muodog9 GAHPER ; !
gábdde MUORRA ;
gábddás GAHPER ;
gábdás:gábddás GÁMAS ;
gáblle MUORRA ;
gábmo MUORRA ;
gábmá MUORRA ;
gábmá#fiekse MUORRA ;
 gáddalibme+SgNomCmp+DefSgGenCmp+DefPlGenCmp+SgNomLeft+SgGenLeft+PlGenLeft:gáddal VSBST-EVEN ; !
 gádde+SgNomCmp+SgGenCmp+PlGenCmp:gádde GÁDDE; !
gádde#guorra MUORRA ;
gádde#mierro MUORRA ;
gádde#muolos:gádde#muollos ÅRES ;
gádde#mærkka MUORRA ;
gádde#nuohtte MUORRA ;
gádde#rustik:gádde#rustig9 GAHPER ;
gáddem:gáddem VSBST-ODD ;
gáddno MUORRA ;
gáddo MUORRA ;
gádja MUORRA ;
gádjusibme:gádjus VSBST-EVEN ;
 gádnes:gáddne SARVES ; ! also ÅRES
 gádnes:gáddnes ÅRES ; ! also SARVES
 gádtse+SgNomCmp+SgGenCmp+PlGenCmp:gádtse MUORRA; !
gáffa MUORRA ;
gáffil GAHPER ;
gáger#loabme MUORRA ;
 gáger:gáhker GÁMAS ; ! also ÅRES
 gáger:gáhker ÅRES ; ! also GÁMAS
gágga MUORRA ;
 gágge+SgNomCmp+SgGenCmp+PlGenCmp:gágge MUORRA; !
gággá MUORRA ;
gáhker:gáhkker9 ÅRES ;
gáhkkim#pulvar:gáhkkim#pulvvar GÁMAS ;
bassam#pulvar:bassam#pulvvar  GÁMAS ;
gáhkko MUORRA ;
gáhkká MUORRA ;
gáhkáu KINO ;
gáhpo MUORRA ;
gáhppa MUORRA ;
gáhppáj#tjuojggam:gáhppáj#tjuojggam VSBST-ODD ;
gáhppáj#viehkam:gáhppáj#viehkam VSBST-ODD ;
gáhpustallam:gáhpustallam VSBST-ODD ;
 gáhpustalle+SgNomCmp+SgGenCmp+PlGenCmp:gáhpustalle ACTOR;  !
 gáhpár+SgNomCmp+SgGenCmp+PlGenCmp:gáhpár GAHPER; !
 gáhtam#ájgge+SgNomCmp+SgGenCmp+PlGenCmp+SgNomLeft+SgGenLeft+PlGenLeft:gáhtam#ájgge MUORRA; !
 gáhttijiddje+SgNomCmp+SgGenCmp+PlGenCmp+SgNomLeft+SgGenLeft+PlGenLeft:gáhttijiddje ACTOR; !
gáhttim#pládna:gáhttim#pl ORGAN ;
gáhttim#politihkka:gáhttim#politi ANTIKK ;
gáhttjo MUORRA ;
 gáhtto+SgNomCmp+DefSgGenCmp+DefPlGenCmp+SgNomLeft+SgGenLeft+PlGenLeft:gáhtto MUORRA; !
 gáhtto#tjivgga+SgNomCmp+SgGenCmp+PlGenCmp:gáhtto#tjivgga MUORRA; !
 gáhttár+SgNomCmp+SgGenCmp+PlGenCmp+SgNomLeft+SgGenLeft+PlGenLeft:gáhttár GAHPER; !
gájbbe MUORRA ;
gájbbe#bádne MUORRA ;
gájbbádus:gájbbáduss GÅNÅGIS ;
gájdos#åhpadibme:gájdos#åhpad VSBST-EVEN ;
gájgodus:gájgoduss GÅNÅGIS ;
gájgulvis:gájgulviss GÅNÅGIS ;
 gájk#diehtte+SgNomCmp+SgGenCmp+PlGenCmp:gájk#diehtte ACTORdiehtet; !
 gájk#vieksesvuohta+SgGenCmp+DefPlGenCmp:gájk#vieksesvuohta VUOHTANOUN; !
 gájk#vuojnne+SgNomCmp+SgGenCmp+PlGenCmp:gájk#vuojnne ACTOR;  !
 gájk#ájllisij#biejvve+SgNomCmp+SgGenCmp+DefPlGenCmp:gájk#ájllisij#biejvve MUORRA; !
 gájmar#biegga+SgNomCmp+SgGenCmp+PlGenCmp:gájmar#biegga MUORRA; !
 gájmar#miella+SgNomCmp+SgGenCmp:gájmar#miella MUORRA; !
 gájmitja+SgNomCmp+PlGenCmp:gájmitj VÁLLDÁRA ; !
 gájmme+SgNomCmp+SgGenCmp+PlGenCmp:gájmme MUORRA; !
gájnno MUORRA ;
 gájnnolasj+SgNomCmp+SgGenCmp+PlGenCmp:gájnnoladtj GÅNÅGIS ; !
 gájrek+SgNomCmp+SgGenCmp+PlGenCmp:gájreg9 GAHPER ; !
gájrrá MUORRA ;
 gájrák+SgNomCmp+SgGenCmp+PlGenCmp:gájrág9 GAHPER ; !
gájsse MUORRA ;
gájtsa#nák#vuos0sa:gájtsa#nák#vuos'sa MUORRA ;
gájtsa#vuosstá MUORRA ;
 gájtsagis+SgNomCmp+SgGenCmp+DefPlGenCmp:gájtsagiss GÅNÅGIS ; !
 gájttsa+SgNomCmp+SgGenCmp+PlGenCmp:gájttsa MUORRA; !
gájttsa#dak#vuos0sa:gájttsa#dak#vuos'sa MUORRA ;
gájttsa#skálltjo MUORRA ;
 gájvesvuohta+SgGenCmp+DefPlGenCmp:gájvesvuohta VUOHTANOUN; !
 gáksjo+SgNomCmp+SgGenCmp+PlGenCmp:gáksjo MUORRA; !
gál0lo:gál'lo MUORRA ;
 gálam+SgNomCmp+SgGenCmp+PlGenCmp:gállam GÁMAS ; !
 gálatjiddje+SgNomCmp+SgGenCmp+PlGenCmp+SgNomLeft+SgGenLeft+PlGenLeft:gálatjiddje ACTOR;  !
 gálatjim#lådde+SgNomCmp+SgGenCmp+PlGenCmp:gálatjim#lådde MUORRA; !
 gálav+SgNomCmp+SgGenCmp+PlGenCmp:gállam9 GÁMAS ; !
 gálbbe+SgNomCmp+SgGenCmp+PlGenCmp:gálbbe MUORRA; !
gálbe#nák#båkså MUORRA ;
 gáldak+SgNomCmp+SgGenCmp+PlGenCmp:gáldag9 GAHPER ; !
gálkka MUORRA ;
gálla MUORRA ;
 gállasj#guojmitja+SgNomCmp+PlGenCmp:gállasj#guojmitj VÁLLDÁRA ; !
 gállasj#guojmme+SgNomCmp+SgGenCmp+PlGenCmp:gállasj#guojmme MUORRA; !
 gállasj#áhkká+SgNomCmp+SgGenCmp+PlGenCmp:gállasj#áhkká MUORRA; !
 gállasj#ålmåj+SgNomCmp+SgGenCmp+PlGenCmp:gállasj#ålmmå SUOLOJ ; !
 gállasj+SgNomCmp+SgGenCmp+PlGenCmp:gálladtj GAHPER ; !
gállasjvuoda#lihtto MUORRA ;
 gállasjvuohta+SgGenCmp+DefPlGenCmp:gállasjvuohta VUOHTANOUN; !
 gállatja+SgNomCmp+PlGenCmp:gállatj VÁLLDÁRA ; !
 gálldo+SgNomCmp+SgGenCmp+PlGenCmp:gálldo MUORRA; !
 gálles+SgNomCmp+SgGenCmp+PlGenCmp:gál'le SARVES ; !
 gálles+SgNomCmp+SgGenCmp+PlGenCmp:gál'les ÅRES ; !
 gállo+SgNomCmp+SgGenCmp+PlGenCmp:gállo MUORRA; !
gállok:gállog9 GAHPER ;
gálludahka:gállud AHKA ;
 gálmme+SgNomCmp+SgGenCmp+PlGenCmp:gálmme MUORRA; !
 gálojinitja+SgNomCmp+PlGenCmp:gálojinitj VÁLLDÁRA ; !
gálsok:gálsog9 GAHPER ;
 gálvva+SgNomCmp+SgGenCmp+DefPlGenCmp:gálvva MUORRA; !
gálvvo MUORRA ;
gálvvo#bijlla MUORRA ;
gálvvo#boartte MUORRA ;
 gálvvo#rabáhtta MUORRA ; !^LOAN
 gálvvo#rabáhtta+N+SgNomCmp+SgNomCmp:gálvvo#rabatt%> R ; !
gálvvo#tåhka MUORRA ;
gálvvo#vanntsa MUORRA ;
gálvvo#voaŋnna MUORRA ;
 gáládahka+SgNomCmp+SgGenCmp+PlGenCmp:gálád AHKA ; !
 gáládak#muohta+SgNomCmp+SgGenCmp+PlGenCmp:gáládak#muohttag8 BENA ; !
gáma#garttsa MUORRA ;
gáma#vuodo NOADE ;
gáma:gábmag8 BENA ;
gámadahka:gámad AHKA ;
gámaldahka+N+Sg+Nom:gámaldak%> K ;
gámaldahka:gámald AHKA ;
gámas#gálsoga:gámas#gálsog9 SNJIERÁGA ;
gámas#gått#oarvve MUORRA ;
gámas:gábmas GÁMAS ;
gámba MUORRA ;
gámmpa MUORRA ;
gámmpá MUORRA ;
gámmár GAHPER ;
gámssa MUORRA ;
 gánek+SgNomCmp+SgGenCmp+PlGenCmp:gáneg9 GAHPER ; !
gánjgar GAHPER ;
gánna MUORRA ;
gáppte MUORRA ;
gápptás GAHPER ;
 gáptegis+SgNomCmp+SgGenCmp+PlGenCmp:gáptegiss GÅNÅGIS ; !
gáras:gárras GÁMAS ;
gárastahka:gárast AHKA ;
gárdde MUORRA ;
gárek:gáreg9 GAHPER ;
gárev#sælgga MUORRA ;
gárgadis#luohte MUORRA ;
gárgadis#oahppa MUORRA ;
gárgadis#oasse MUORRA ;
gárgadis#tjærdda MUORRA ;
gárgadis#vásta:gárgadis#vásstag8 BENA ;
gárgadis:gárgadiss GÅNÅGIS ;
gárges#vuodjem:gárges#vuodjem VSBST-ODD ;
gárges:gárgge SARVES ;
 gárgga#láttak+SgNomCmp+SgGenCmp+DefPlGenCmp:gárgga#láttag9 GAHPER ; !
 gárgga#muorjje+SgNomCmp+SgGenCmp+DefPlGenCmp:gárgga#muorjje MUORRA; !
gárggo MUORRA ;
 gárjjel+SgNomCmp+SgGenCmp+PlGenCmp:gárjjel GAHPER; !
gárjjel#giella MUORRA ;
 gárjjel#giella+N+SgCmp+SgNomCmp:gárjjel#giel%> R ; !
gárkas:gárkkas GÁMAS ;
gárppa MUORRA ;
gárre MUORRA ;
 gárránis#muorjje+SgNomCmp+SgGenCmp+DefPlGenCmp:gárránis#muorjje MUORRA; !
 gárránis+SgNomCmp+SgGenCmp+PlGenCmp:gárrániss GÅNÅGIS ; !
 gártjedibme+SgNomCmp+DefSgGenCmp+DefPlGenCmp+SgNomLeft+SgGenLeft+PlGenLeft:gártjed VSBST-EVEN ; !
 gártjes:gárttje SARVES ; ! also ÅRES
 gártjes:gárttjes ÅRES ; ! also SARVES
 gártjesvuohta+SgGenCmp+DefPlGenCmp:gártjesvuohta VUOHTANOUN; !
gártjodus:gártjoduss GÅNÅGIS ;
gártta MUORRA ;
gárttjadis:gárttjadiss GÅNÅGIS ;
gárun GAHPER ;
 gárut+SgNomCmp+SgGenCmp+DefPlGenCmp:gárud9 GAHPER ; !
 gárvedibme+SgNomCmp+DefSgGenCmp+DefPlGenCmp+SgNomLeft+SgGenLeft+PlGenLeft:gárved VSBST-EVEN ; !
 gárven GAHPER ; !NT
gárves#viesso MUORRA ;
gárvvidus:gárvviduss GÅNÅGIS ;
gárvvo MUORRA ;
gárvvunibme:gárvvun VSBST-EVEN ;
gárvvánim#duodastus:gárvvánim#duodastuss GÅNÅGIS ;
 gárán+SgNomCmp+SgGenCmp+PlGenCmp:gárán GAHPER; !
 gás#luovtak+SgNomCmp+SgGenCmp+PlGenCmp:gás#luovtag9 GAHPER ; !
gás0se#mielkke:gás'se#mielkke MUORRA ;
gás0se:gás'se MUORRA ;
gáskádus:gáskáduss GÅNÅGIS ;
gáskástahka:gáskást AHKA ;
 gássa+SgNomCmp+SgGenCmp+PlGenCmp:gássa MUORRA; !
 gássjelisvuohta+SgGenCmp+DefPlGenCmp:gássjelisvuohta VUOHTANOUN; !
gássta MUORRA ;
gássta#duodastus:gássta#duodastuss GÅNÅGIS ;
 gástadibme+SgNomCmp+DefSgGenCmp+DefPlGenCmp+SgNomLeft+SgGenLeft+PlGenLeft:gástad VSBST-EVEN ; !
 gástadiddje+SgNomCmp+SgGenCmp+PlGenCmp+SgNomLeft+SgGenLeft+PlGenLeft:gástadiddje ACTOR; !
gástadim#lihtte MUORRA ;
gástadim#namma MUORRA ;
gástadus:gástaduss GÅNÅGIS ;
gátte#vuolle MUORRA ;
 gátte#vuolle+N+SgCmp+SgNomCmp:gátte#vuol%> R ; !
gával GAHPER ;
gávas:gávvas GÁMAS ;
 gávdda+SgNomCmp+SgGenCmp+PlGenCmp:gávdda MUORRA; !
gávdda#gæhttjalibme:gávdda#gæhttjal VSBST-EVEN ;
 gávkasvuohta+SgGenCmp+DefPlGenCmp:gávkasvuohta VUOHTANOUN; !
gávllo MUORRA ;
 gávnadim#sadje+SgNomCmp+SgGenCmp+PlGenCmp:gávnadim#sadje MUORRA; !
gávnadis:gávnadiss GÅNÅGIS ;
gávnadus:gávnaduss GÅNÅGIS ;
gávnnam#bálkká MUORRA ;
gávnne MUORRA ;
gávnos:gávnnos ÅRES ;
 gávtse#jagák+SgNomCmp+SgGenCmp+PlGenCmp:gávtse#jagág9 GAHPER ; !
gávttja MUORRA ;
gávttja#lassta MUORRA ;
gávva MUORRA ;
 gávvelisvuohta+SgGenCmp+DefPlGenCmp:gávvelisvuohta VUOHTANOUN; !
gávvok:gávvog9 GAHPER ;
gávvádahka:gávvád AHKA ;
gåbbå MUORRA ;
gåbddudahka:gåbddud AHKA ;
gåbddå#bádde MUORRA ;
gåbdudahka:gåbdud AHKA ;
gåbdudak#girdde ACTOR ;
gåbdut#bádde MUORRA ;
 gåbdådahka+SgNomCmp+SgGenCmp+PlGenCmp:gåbdåd AHKA ; !
gåbtjås:gåbttjås GÁMAS ;
gåbtjåstahka:gåbtjåst AHKA ;
gådd#oarvve MUORRA ;
 gådde+SgNomCmp+SgGenCmp+PlGenCmp+SgNomLeft+SgGenLeft+PlGenLeft:gådde ACTOR; !
 gådde+SgNomCmp+SgGenCmp+PlGenCmp:gådde MUORRA; !
gådde#bivddo MUORRA ;
 gådde#sarves+SgNomCmp+SgGenCmp+PlGenCmp:gådde#sarvve SARVES ; !
gådde#sárves:gådde#sárvves ÅRES ;
 gådde#væjdár+SgNomCmp+SgGenCmp+PlGenCmp:gådde#væjdár GAHPER; !
gåddem:gåddem VSBST-ODD ;
gåddulahka:gåddul AHKA ;
 gåddålibme+SgNomCmp+DefSgGenCmp+DefPlGenCmp+SgNomLeft+SgGenLeft+PlGenLeft:gåddål VSBST-EVEN ; !
gådje MUORRA ;
gådo NOADE ;
 gådo#guolle+SgNomCmp+SgGenCmp+PlGenCmp:gådo#guolle MUORRA; !
 gådo#sadje+SgNomCmp+SgGenCmp+PlGenCmp:gådo#sadje MUORRA; !
 gådo#ájgge+SgNomCmp+SgGenCmp+PlGenCmp:gådo#ájgge MUORRA; !
gådtjå MUORRA ;
gådtjå#båhttså MUORRA ;
gådtjå#ráhkko MUORRA ;
gådtjå#ráhká MUORRA ;
gådtjå#vuolssje MUORRA ;
gådur GAHPER ;
gådåk:gådåg9 GAHPER ;
 gådår+SgNomCmp+SgGenCmp+PlGenCmp+SgNomLeft+SgGenLeft+PlGenLeft:gådår GAHPER; !
 gåhkes+SgNomCmp+SgGenCmp+PlGenCmp:gåhk GÅHKES ; !
gåhkål:gåhkkål SÅHKÅR ;
gåhpe MUORRA ;
gåhppå MUORRA ;
gåhppå#dievva MUORRA ;
gåhpålahka:gåhpål AHKA ;
gåhpålis:gåhpåliss GÅNÅGIS ;
gåhpåm#ruovdde MUORRA ;
 gåhtiliehtta+Use/Sub:gåhtiliehtta MUORRA; !
gåhtjo MUORRA ;
gåhtjodus:gåhtjoduss GÅNÅGIS ;
gåhtjoduvvam:gåhtjoduvvam VSBST-ODD ;
 gåhtjos+SgNomCmp+SgGenCmp+PlGenCmp:gåhttjos ÅRES ; !
gåhtjulvis:gåhtjulviss GÅNÅGIS ;
 gåhtjustahka+SgNomCmp+SgGenCmp+PlGenCmp:gåhtjust AHKA ; !
gåhtsem:gåhtsem VSBST-ODD ;
 gåhtsemahtesvuohta+SgGenCmp+DefPlGenCmp:gåhtsemahtesvuohta VUOHTANOUN; !
gåhttjom#gárgadis:gåhttjom#gárgadiss GÅNÅGIS ;
gåhttjom#hábme MUORRA ;
gåhttjom:gåhttjom VSBST-ODD ;
 gåhttse+SgNomCmp+SgGenCmp+PlGenCmp:gåhttse ACTOR;  !
 gåhttsåm#ájgge+SgNomCmp+SgGenCmp+PlGenCmp+SgNomLeft+SgGenLeft+PlGenLeft:gåhttsåm#ájgge MUORRA; !
gåhttsåm:gåhttsåm VSBST-ODD ;
gåjkek:gåjkeg9 GAHPER ;
 gåjkes+SgNomCmp+SgGenCmp+PlGenCmp:gåjkkes ÅRES ; !
gåjkke#biebbmo MUORRA ;
gåjkke#bierggo MUORRA ;
gåjkke#dákte MUORRA ;
 gåjkke#guolle+SgNomCmp+SgGenCmp+PlGenCmp:gåjkke#guolle MUORRA; !
gåjkke#gádde MUORRA ;
 gåjkke#gádde+N+SgCmp+SgNomCmp:gåjkke#gátt%> R ; !
gåjkke#mielkke MUORRA ;
 gåjkke#muorra+SgNomCmp+SgGenCmp+DefPlGenCmp:gåjkke#muorra MUORRA; !
 gåjkko+SgNomCmp+SgGenCmp+PlGenCmp:gåjkko MUORRA; !
gåjkkådim#masjijnna:gåjkkådim#ma MASKIN ;
gåjkudahka:gåjkud AHKA ;
gåjkudis:gåjkudiss GÅNÅGIS ;
gåjvun GAHPER ;
 gål0le#gahper+SgNomCmp+SgGenCmp+PlGenCmp:gål'le#gahper GAHPER ; !
gål0le#medállja:gål'le#medállja MUORRA ;
bæssásj#lilljá MUORRA ;
 biffa NOADE ; !^LOAN
 bio^gráffa MUORRA ; !^LOAN
 bio^gráffa+N+SgNomCmp+SgNomCmp:bio^graf%> R ; !
 gål0le#smirjár+SgNomCmp+SgGenCmp+PlGenCmp:gål'le#smirjár GAHPER ; !
gål0le#suormas:gål'le#suormmas GÁMAS ;
gål0le:gål'le MUORRA ;
gåldå:gålldåg8 BENA ;
 gålgge+SgNomCmp+SgGenCmp+PlGenCmp:gålgge ACTOR;  !
gålgge#dávdda MUORRA ;
gålgge#jiegŋa MUORRA ;
gålgge#muorra MUORRA ;
gålgge#tjåsskå MUORRA ;
gålgge#vihke MUORRA ;
 gålggi+SgNomCmp+SgGenCmp+PlGenCmp:gålggi MUORRA; !
 gålggåvis+SgNomCmp+SgGenCmp+PlGenCmp:gålggåviss GÅNÅGIS ; !
 gålgo#mánno+SgNomCmp+SgGenCmp+DefPlGenCmp:gålgo#mánno MUORRA; !
gålgun GAHPER ;
 gålgådis#mánno+SgNomCmp+SgGenCmp+DefPlGenCmp:gålgådis#mánno MUORRA; !
gålkkå MUORRA ;
 gålldå#sábme+SgGenCmp+PlGenCmp:gålldå#sábme MUORRA; !
gålldå#sáme#giella MUORRA ;
 gålldå#sáme#giella+N+SgCmp+SgNomCmp:gålldå#sáme#giel%> R ; !
gålle#nartte MUORRA ;
gållo MUORRA ;
gållo#merustallam:gållo#merustallam VSBST-ODD ;
 gållådibme+SgNomCmp+DefSgGenCmp+DefPlGenCmp+SgNomLeft+SgGenLeft+PlGenLeft:gållåd VSBST-EVEN ; !
 gållådiddje+SgNomCmp+SgGenCmp+PlGenCmp+SgNomLeft+SgGenLeft+PlGenLeft:gållådiddje ACTOR;  !
gålmadis:gålmadiss GÅNÅGIS ;
 gålmaktesvuohta+SgGenCmp+DefPlGenCmp:gålmaktesvuohta VUOHTANOUN; !
gålmmå#bielle#vidát:gålmmå#bielle#vidád9 GAHPER ;
 gålmå#jagák+SgNomCmp+SgGenCmp+PlGenCmp:gålmå#jagág9 GAHPER ; !
gålmå#lávk#gilbos:gålmå#lávk#gilbbos ÅRES ;
gålmå#lávk#gilpos:gålmå#lávk#gilppos ÅRES ;
gålmå#tjiegak:gålmå#tjiegag9 GAHPER ;
gåmkkå MUORRA ;
 gåmo#sjievnnjet+SgNomCmp+SgGenCmp+DefPlGenCmp:gåmo#sjievnnjed9 GAHPER ; !
gånndå MUORRA ;
gåntor:gånntor SÅHKÅR ;
 gånågis#allavuohta+SgGenCmp+DefPlGenCmp:gånågis#allavuohta VUOHTANOUN; !
 gånågis#giedjek+SgNomCmp+SgGenCmp+DefPlGenCmp:gånågis#giedjeg9 GAHPER ; !
 gånågis#rijkka+SgNomCmp+SgGenCmp+PlGenCmp:gånågis#rijkka MUORRA; !
 gånågis+SgNomCmp+SgGenCmp+PlGenCmp:gånågiss GÅNÅGIS ; !
gåptjås:gåpptjås GÁMAS ;
gårdal:goarddal9 GÅRDAL ;
 gårjjå+SgNomCmp+SgGenCmp+PlGenCmp:gårjjå MUORRA; !
 gårkkå+SgNomCmp+SgGenCmp+PlGenCmp:gårkkå MUORRA; !
gårkkå#biesse MUORRA ;
 gårkå#máddo+SgNomCmp+SgGenCmp+PlGenCmp:gårkå#máddo MUORRA; !
gårnne MUORRA ;
gårnne#bilggá MUORRA ;
gårnne#buvta:gårnne#buktag8 BENA ;
gårnne#oajvve MUORRA ;
gårnne#segadus:gårnne#segaduss GÅNÅGIS ;
gårnne#tjalmme MUORRA ;
 gåro#belludahka+SgNomCmp+SgGenCmp+PlGenCmp:gåro#bellud AHKA ; !
 gårot+SgNomCmp+SgGenCmp+PlGenCmp:gårod9 GAHPER ; !
gårrå MUORRA ;
 gårsså+SgNomCmp+SgGenCmp+PlGenCmp:gårsså MUORRA; !
 gårttje+SgNomCmp+SgGenCmp+PlGenCmp:gårttje MUORRA; !
gårttå MUORRA ;
gårustahka:gårust AHKA ;
gårut:gårud9 GAHPER ;
gårvudahka:gårvud AHKA ;
gåsådahka:gåsåd AHKA ;
gåsås#dálkas:gåsås#dálkkas GÁMAS ;
gåsås:gåssås GÁMAS ;
 gåt#sadje+SgNomCmp+SgGenCmp+PlGenCmp:gåt#sadje MUORRA; !
gåtjoj:gåhtjoh9 ÅRES ;
gåtsadis:gåtsadiss GÅNÅGIS ;
gåtsaldahka:gåtsald AHKA ;
gåtsan GAHPER ;
 gåtsem#idja+SgNomCmp+SgGenCmp+PlGenCmp:gåtsem#idja MUORRA; !
gåtsos:gåhtsos ÅRES ;
gått#oarvve MUORRA ;
 gåttjek+SgNomCmp+SgGenCmp+PlGenCmp:gåttjeg9 GAHPER ; !
gåttol:gåddol9 ÅRES ;
 gåv0vidibme+SgNomCmp+DefSgGenCmp+DefPlGenCmp+SgNomLeft+SgGenLeft+PlGenLeft:gåv'vid VSBST-EVEN ; !
 gåv0vididdje+SgNomCmp+SgGenCmp+PlGenCmp+SgNomLeft+SgGenLeft+PlGenLeft:gåv'vididdje ACTOR ; !
gåvgas+N+Sg+Nom:gåvgas%> K ;
 gåvgas+N+SgNomCmp+SgNomCmp:gåvgas%> R ; !
gåvos:gåvvos ÅRES ;
gåvvå MUORRA ;
gåvvå#dájdda MUORRA ;
 gåvvå#dájddár+SgNomCmp+SgGenCmp+PlGenCmp:gåvvå#dájddár GAHPER; !
gåvvå#fijlla:gåvvå#fi TEKSTIL ;
gåvvå#girjje MUORRA ;
 gåvvå#laboratåvrrå+SgNomCmp+SgGenCmp+PlGenCmp:gåvvå#laboratåvrrå MUORRA;  !
gåvvå#motijvva:gåvvå#mot ADJEKTIV ;
gåvvå#rájddo MUORRA ;
 gåvvå#tjuol0le+SgNomCmp+SgGenCmp+PlGenCmp:gåvvå#tjuol'le ACTOR ;  !
gåvvå#tæksta MUORRA ;
gåvvå#vuosádus:gåvvå#vuosáduss GÅNÅGIS ;
 gåvvår+SgNomCmp+SgGenCmp+PlGenCmp+SgNomLeft+SgGenLeft+PlGenLeft:gåvvår GAHPER; !
 gåvådallam+SgNomCmp+DefSgGenCmp+DefPlGenCmp+SgNomLeft+SgGenLeft+PlGenLeft:gåvådallam VSBST-ODD ; !
gåvådus:gåvåduss GÅNÅGIS ;
gåvåstahka:gåvåst AHKA ;
 gædtsulahka+SgNomCmp+SgGenCmp+PlGenCmp:gædtsul AHKA ; !
gæhko MUORRA ;
gæhpádis:gæhpádiss GÅNÅGIS ;
gæhttjaladdam#barggo MUORRA ;
 gæhttjaladdam+SgNomCmp+DefSgGenCmp+DefPlGenCmp+SgNomLeft+SgGenLeft+PlGenLeft:gæhttjaladdam VSBST-ODD ; !
 gæhttjalibme+SgNomCmp+DefSgGenCmp+DefPlGenCmp+SgNomLeft+SgGenLeft+PlGenLeft:gæhttjal VSBST-EVEN ; !
 gæhttjaliddje+SgNomCmp+SgGenCmp+PlGenCmp+SgNomLeft+SgGenLeft+PlGenLeft:gæhttjaliddje ACTOR; !
gæhttjalim#barggo MUORRA ;
 gæhttjalim#biejvve+SgNomCmp+SgGenCmp+PlGenCmp:gæhttjalim#biejvve MUORRA ; !
gæhttjalim#boados:gæhttjalim#boahtos ÅRES ;
 gæhttjalim#jårggålibme+SgNomCmp+DefSgGenCmp+DefPlGenCmp+SgNomLeft+SgGenLeft+PlGenLeft:gæhttjalim#jårggål VSBST-EVEN ; !
 gæhttjalim#prosjekta+Use/Sub:gæhttjalim#prosjekta MUORRA ; ! !^LOAN
 gæhttjalim#prosjækta MUORRA ; !^LOAN
 gæhttjalim#prosjækta+N+SgNomCmp+SgNomCmp:gæhttjalim#projekt%> R ; !
 gæhttjalim#prosjækta+N+SgNomCmp+SgNomCmp:gæhttjalim#prosjekt%> R ; !
gæhttjalim#vuohke MUORRA ;
 gæhttjalim#ájgge+SgNomCmp+SgGenCmp+PlGenCmp+SgNomLeft+SgGenLeft+PlGenLeft:gæhttjalim#ájgge MUORRA; !
gæhttjalus:gæhttjaluss GÅNÅGIS ;
gæhttjam#måhkke MUORRA ;
 gæhttje+SgNomCmp+SgGenCmp+PlGenCmp+SgNomLeft+SgGenLeft+PlGenLeft:gæhttje ACTOR;  !
 gæhttjlim#ájgge+SgNomCmp+SgGenCmp+PlGenCmp:gæhttjlim#ájgge MUORRA; !
 gæhttjo+SgNomCmp+DefSgGenCmp+DefPlGenCmp+SgNomLeft+SgGenLeft+PlGenLeft:gæhttjo MUORRA; !
 gæhttjo#boatsoj+SgNomCmp+SgGenCmp+PlGenCmp:gæhttjo#boahttsu GUOMOJ ; !
 gæhttjo#ræjnna+SgNomCmp+SgGenCmp+PlGenCmp:gæhttjo#ræjnna MUORRA; !
 gæjddo+SgNomCmp+DefSgGenCmp+DefPlGenCmp+SgNomLeft+SgGenLeft+PlGenLeft:gæjddo MUORRA; !
gæjnno MUORRA ;
gæjnno#pládna:gæjnno#pl ORGAN ;
gæjvvanibme:gæjvvan VSBST-EVEN ;
gæksa MUORRA ;
gællár GAHPER ;
gænssir GAHPER ;
gærdda MUORRA ;
gærddo#tjuogga MUORRA ;
 gærddodibme+SgNomCmp+DefSgGenCmp+DefPlGenCmp+SgNomLeft+SgGenLeft+PlGenLeft:gærddod VSBST-EVEN ; !
 gærddodiddje+SgNomCmp+SgGenCmp+PlGenCmp+SgNomLeft+SgGenLeft+PlGenLeft:gærddodiddje ACTOR; !
 gærddádibme+SgNomCmp+DefSgGenCmp+DefPlGenCmp+SgNomLeft+SgGenLeft+PlGenLeft:gærddád VSBST-EVEN ; !
gærddádim#mærkka MUORRA ;
gærddádus:gærddáduss GÅNÅGIS ;
 gærggálahka+SgNomCmp+SgGenCmp+PlGenCmp:gærggál AHKA ; !
gærgásj:gærgátj GAHPER ;
gærjjo MUORRA ;
gæsos#diedádus:gæsos#diedáduss GÅNÅGIS ;
gæsos:gæssos ÅRES ;
gæsso MUORRA ;
gæsádahka:gæsád AHKA ;
 gæsán+SgNomCmp+SgGenCmp+PlGenCmp:gæsán GAHPER; !
gæsás:gæssás GÁMAS ;
 gætjok#miesse+SgNomCmp+SgGenCmp+PlGenCmp:gætjok#miesse MUORRA; !
gætjok:gætjog9 GAHPER ;
gætjos#bádne MUORRA ;
gætjos:gæhtjos ÅRES ;
 gætjájdallam+SgNomCmp+DefSgGenCmp+DefPlGenCmp+SgNomLeft+SgGenLeft+PlGenLeft:gætjájdallam VSBST-ODD ; !
 gættádahka+SgNomCmp+SgGenCmp+PlGenCmp:gættád AHKA ; !
 gættásj+SgNomCmp+SgGenCmp+PlGenCmp:gættátj GAHPER ; !
gæŋŋga MUORRA ;
 habilitehtta+Use/Sub:habilite IDENTITET ; !
 habilitæhtta MUORRA ; !^LOAN
 habilitæhtta+N+SgNomCmp+SgNomCmp:habilitet%> R ; !
habitijvva:habit ADJEKTIV ;
 habitu^alitehtta+Use/Sub:habitu^alite IDENTITET ; !
 habitu^alitæhtta MUORRA ; !^LOAN
 habitu^alitæhtta+N+SgNomCmp+SgNomCmp:habitu^alitet%> R ; !
habitu^al#værbba:habitu^al#v ADVERB ;
 habitáhtta+SgNomCmp+SgGenCmp+PlGenCmp:habit ADVOKAT ; !
habjja MUORRA ;
 habllek+SgNomCmp+SgGenCmp+PlGenCmp:hablleg9 GAHPER ; !
habmo MUORRA ;
habssa MUORRA ;
hadde MUORRA ;
 hadde#bærráj#gæhttje+SgNomCmp+SgGenCmp+PlGenCmp:hadde#bærráj#gæhttje ACTOR;  !
hadde#fálaldahka:hadde#fálald AHKA ;
hadde#lassánibme:hadde#lassán VSBST-EVEN ;
hadde#lasádus:hadde#lasáduss GÅNÅGIS ;
hadde#mierredibme:hadde#mierred VSBST-EVEN ;
haddo MUORRA ;
haggŋo MUORRA ;
 haggŋo#juovva+SgNomCmp+SgGenCmp+PlGenCmp:haggŋo#juovva MUORRA; !
 hallusinogena NOADE ; !^LOAN
 hallusinogena+N+SgNomCmp+SgNomCmp:hallusinogen%> R ; !
 halogena NOADE ; !^LOAN
 halogena+N+SgNomCmp+SgNomCmp:halogen%> R ; !
 hamburger GAHPER ; !^LOAN
 hanse^áhtta+SgNomCmp+SgGenCmp+PlGenCmp:hanse^ ADVOKAT ; !
happsa MUORRA ;
harmonija:harmoni ALLEGORI ;
 harvusmahttem+SgNomCmp+DefSgGenCmp+DefPlGenCmp+SgNomLeft+SgGenLeft+PlGenLeft:harvusmahttem VSBST-ODD ; !
 harvve+SgNomCmp+SgGenCmp+PlGenCmp:harvve MUORRA; !
harvve#suodje MUORRA ;
hasodus:hasoduss GÅNÅGIS ;
hassel#niehtte MUORRA ;
haugi^anissma:haugi^ani FANATISM ;
 havarija:havari ALLEGORI ; !NOR
 haverija:haveri ALLEGORI ; !SW
 haŋ0ŋá+SgNomCmp+SgGenCmp+PlGenCmp:haŋ'ŋá MUORRA ; !
 haŋŋek+SgNomCmp+SgGenCmp+PlGenCmp:haŋŋeg9 GAHPER ; !
 hebadus+SgNomCmp+DefSgGenCmp+DefPlGenCmp:hebaduss GÅNÅGIS ; !
 hebrea+SgNomCmp+SgGenCmp+PlGenCmp:hebrea KINO; !
hebrea#giella MUORRA ;
 hebrea#giella+N+SgCmp+SgNomCmp:hebrea#giel%> R ; !
 hebre^ak+SgNomCmp+SgGenCmp+PlGenCmp:hebre^ag9 GAHPER ; !
hedja MUORRA ;
 hedja#biejvve+SgNomCmp+SgGenCmp+PlGenCmp:hedja#biejvve MUORRA; !
hedja#gárvvo MUORRA ;
hedja#huonaj:hedja#huodnah9 GÁMAS ;
 hedja#idja+SgNomCmp+SgGenCmp+PlGenCmp:hedja#idja MUORRA; !
hedja#lávla:hedja#lávllag8 BENA ;
hedja#manno MUORRA ;
 hedja#tjuovvo+SgNomCmp+SgGenCmp+PlGenCmp:hedja#tjuovvo ACTOR;  !
hedja#vattáldahka:hedja#vattáld AHKA ;
hedja#ávvudallam:hedja#ávvudallam VSBST-ODD ;
hedja#ávvudibme:hedja#ávvud VSBST-EVEN ;
hedjudahka:hedjud AHKA ;
hedonissma:hedoni FANATISM ;
hegeli^anissma:hegeli^ani FANATISM ;
hegemonija:hegemoni ALLEGORI ;
hehpanibme:hehpan VSBST-EVEN ;
 hekkulij+SgNomCmp+SgGenCmp+PlGenCmp:hekkul JIHPELIJ ; !
 heksa^eder GAHPER ; !^LOAN
hekto KINO ;
hekto#grám0ma:hekto#gr TELEGRAM ;
hekto#lihtar:hekto#lihttar SÅHKÅR ;
hektárra:hekt SEMINAR ;
heli^um CELSIUS ;
helikopter GAHPER ;
helio#tropissma:helio#tropi FANATISM ;
hellenissma:helleni FANATISM ;
 helvet+SgNomCmp+SgGenCmp+PlGenCmp:helved9 GAHPER ; !
 helvit+SgNomCmp+SgGenCmp+PlGenCmp:helvid9 GAHPER ; !
hemo#globijnna:hemo#glob BENSIN ;
heraldihkka:heraldi ANTIKK ;
 herlukvuohta+SgGenCmp+DefPlGenCmp:herlukvuohta VUOHTANOUN; !
herma^frodittissma:herma^froditti FANATISM ;
hermeneutihkka:hermeneuti ANTIKK ;
hermetihkka:hermeti ANTIKK ;
hero^ijnna:hero^ BENSIN ;
hero^issma:hero^i FANATISM ;
 hervasvuohta+SgGenCmp+DefPlGenCmp:hervasvuohta VUOHTANOUN; !
 heterofijlla+SgNomCmp+SgGenCmp+PlGenCmp:heterofi TEKSTIL ; !
hevvanibme:hevvan VSBST-EVEN ;
hi^er^arkija:hi^er^arki ALLEGORI ;
hibmo MUORRA ;
 hiebadahttem+SgNomCmp+DefSgGenCmp+DefPlGenCmp+SgNomLeft+SgGenLeft+PlGenLeft:hiebadahttem VSBST-ODD ; !
 hiebadibme+SgNomCmp+DefSgGenCmp+DefPlGenCmp+SgNomLeft+SgGenLeft+PlGenLeft:hiebad VSBST-EVEN ; !
hiebadum#vuohke MUORRA ;
 hiebadus+SgNomCmp+DefSgGenCmp+DefPlGenCmp:hiebaduss GÅNÅGIS ; !
 hiebdes+SgNomCmp+SgGenCmp+PlGenCmp:hiebddes ÅRES ; !
 hiednik+SgNomCmp+SgGenCmp+PlGenCmp:hiednig9 GAHPER ; !
 hiehte+SgNomCmp+DefSgGenCmp+DefPlGenCmp+SgNomLeft+SgGenLeft+PlGenLeft:hiehte MUORRA; !
hiehte#dille MUORRA ;
 hiehte#guovdásj+SgNomCmp+SgGenCmp+PlGenCmp:hiehte#guovdátj GAHPER ; !
 hiehte#gádjom+SgNomCmp+DefSgGenCmp+DefPlGenCmp+SgNomLeft+SgGenLeft+PlGenLeft:hiehte#gádjom VSBST-ODD ; !
 hiehte#telefåvnna+Use/Sub:hiehte#telefåvnna MUORRA; ! !^LOAN
hiehte#telefåvnnå:hiehte#telef TELEFON ;
hiehte#tjoavdos:hiehte#tjoavddos ÅRES ;
hiehte#tjuorvas:hiehte#tjuorvvas GÁMAS ;
hiehte#uksa MUORRA ;
 hiehte#viehkke+SgNomCmp+SgGenCmp+PlGenCmp:hiehte#viehkke MUORRA; !
 hiejtedibme+SgNomCmp+DefSgGenCmp+DefPlGenCmp+SgNomLeft+SgGenLeft+PlGenLeft:hiejted VSBST-EVEN ; !
hiejttem#báhko MUORRA ;
hiejttem#hålla MUORRA ;
hiejttem#tjála:hiejttem#tjállag8 BENA ;
 hiejttem#ájgge+SgNomCmp+SgGenCmp+PlGenCmp:hiejttem#ájgge MUORRA; !
hiejttem#åtsålvis:hiejttem#åtsålviss GÅNÅGIS ;
hiejttem:hiejttem VSBST-ODD ;
hielmme MUORRA ;
hiemsse MUORRA ;
hi^er^arkija:hi^er^ark ALLEGORI ;
hieredus:hiereduss GÅNÅGIS ;
 hiergge+SgNomCmp+SgGenCmp+PlGenCmp:hiergge MUORRA; !
hiergge#gilpos#vuodjem:hiergge#gilpos#vuodjem VSBST-ODD ;
hiergge#rájddo MUORRA ;
hiergge#vuodjem:hiergge#vuodjem VSBST-ODD ;
hiertik#dákte MUORRA ;
hiertik#roav0ve:hiertik#roav've MUORRA ;
hiertik:hiertig9 GAHPER ;
hiesek:hieseg9 GAHPER ;
hiessek:hiesseg9 GAHPER ;
hiessen GAHPER ;
 hievedibme+SgNomCmp+DefSgGenCmp+DefPlGenCmp+SgNomLeft+SgGenLeft+PlGenLeft:hieved VSBST-EVEN ; !
hievedus#lávla:hievedus#lávllag8 BENA ;
hievedus#lávllom:hievedus#lávllom VSBST-ODD ;
hievedus#lávludis:hievedus#lávludiss GÅNÅGIS ;
hievedus:hieveduss GÅNÅGIS ;
 hievesvuohta+SgGenCmp+DefPlGenCmp:hievesvuohta VUOHTANOUN; !
hievne#viermme MUORRA ;
 hievnne+SgNomCmp+SgGenCmp+PlGenCmp:hievnne MUORRA; !
hievvil GAHPER ;
hijtam GAHPER ;
hijtta MUORRA ;
hildar:hilldar9 GÁMAS ;
hilgodus:hilgoduss GÅNÅGIS ;
hilgudis:hilgudiss GÅNÅGIS ;
hilla MUORRA ;
hilla#guvnno MUORRA ;
hilla#gåbme MUORRA ;
hilldo NOADE ;
hindu^issma:hindu^i FANATISM ;
hiŋŋka MUORRA ;
hip-hop CELSIUS ;
hirssa MUORRA ;
hissa NOADE ;
histamijnna:histam BENSIN ;
historissma:histori FANATISM ;
historihkka:histori ANTIKK ;
 histåvrrå MUORRA ; !^LOAN
hiv CELSIUS ;
hivsik#páhper:hivsik#páhpper SÅHKÅR ;
hivsik:hivsig9 GAHPER ;
hivás#sárnne MUORRA ;
hivás:hivvas GÁMAS ;
 hivástahttem+SgNomCmp+DefSgGenCmp+DefPlGenCmp+SgNomLeft+SgGenLeft+PlGenLeft:hivástahttem VSBST-ODD ; !
hoajddo MUORRA ;
 hoajddár+SgNomCmp+SgGenCmp+PlGenCmp+SgNomLeft+SgGenLeft+PlGenLeft:hoajddár GAHPER; !
 hoal0le+SgNomCmp+SgGenCmp+PlGenCmp+SgNomLeft+SgGenLeft+PlGenLeft:hoal'le ACTOR ;  !
hoalmme MUORRA ;
 hoalájdahttem+SgNomCmp+DefSgGenCmp+DefPlGenCmp+SgNomLeft+SgGenLeft+PlGenLeft:hoalájdahttem VSBST-ODD ; !
hoas0so:hoas'so MUORRA ;
 hoavkká+SgNomCmp+SgGenCmp+PlGenCmp:hoavkká MUORRA; !
 hoavkát+SgNomCmp+SgGenCmp+PlGenCmp:hoavkád9 GAHPER ; !
hobby KINO ;
hockey KINO ;
holo^grám0ma:holo^gr TELEGRAM ;
homeopatija:homeopati ALLEGORI ;
 homofijlla+SgNomCmp+SgGenCmp+PlGenCmp:homofi TEKSTIL ; !
homofilija:homofili ALLEGORI ;
homofoba KINO ;
 homofoba+N+SgNomCmp+SgNomCmp:homofob%> R ; !
homonymija:homonymi ALLEGORI ;
honorárra:honor SEMINAR ;
hormåvnnå:horm TELEFON ;
 horo^skoahppa MUORRA ; !^LOAN
 horo^skoahppa+N+SgNomCmp+SgNomCmp:horo^skop%> R ; !
 hospitálla+SgNomCmp+SgGenCmp+PlGenCmp:hospit AREAL ; !
 hotæl0la+SgNomCmp+SgGenCmp+PlGenCmp:hot TABELL ; !
 hubik+SgNomCmp+SgGenCmp+PlGenCmp:hubig9 GAHPER ; !
 hubllo+SgNomCmp+SgGenCmp+PlGenCmp:hubllo MUORRA; !
 hudi+SgNomCmp+SgGenCmp+PlGenCmp:hudi NOADE; !
hudja MUORRA ;
 huhte+SgNomCmp+SgGenCmp+PlGenCmp:huhte MUORRA; !
hujrra MUORRA ;
 hujtuk+SgNomCmp+SgGenCmp+PlGenCmp:hujtug9 GAHPER ; !
 hukso+SgNomCmp+DefSgGenCmp+DefPlGenCmp+SgNomLeft+SgGenLeft+PlGenLeft:hukso MUORRA; !
hukso#suorgge MUORRA ;
hukso#virgge MUORRA ;
hul0lo#båkså:hul'lo#båkså MUORRA ;
hul0lo#fáhttsa:hul'lo#fáhttsa MUORRA ;
hul0lo#skirtto:hul'lo#skirtto MUORRA ;
hul0lo:hul'lo MUORRA ;
hullo#vuoleldis#bivtas:hullo#vuoleldis#biktas GÁMAS ;
 hullun+SgNomCmp+SgGenCmp+PlGenCmp:hullun GAHPER; !
human#etihkka:human#eti ANTIKK ;
humanissma:humani FANATISM ;
 humanissta+SgNomCmp+SgGenCmp+PlGenCmp:humani TURIST ; !
 humani^åvrrå MUORRA ; !^LOAN
 hummár+SgNomCmp+SgGenCmp+PlGenCmp:hummár GAHPER; !
huode NOADE ;
 huolodisvuohta+SgGenCmp+DefPlGenCmp:huolodisvuohta VUOHTANOUN; !
 huomajahtesvuohta+SgGenCmp+DefPlGenCmp:huomajahtesvuohta VUOHTANOUN; !
 huonaj#niehkke+SgNomCmp+SgGenCmp+PlGenCmp:huonaj#niehkke MUORRA; !
 huonaj+SgNomCmp+SgGenCmp+PlGenCmp:huodnah9 GÁMAS ; !
huornnásj:huornnátj GAHPER ;
 huorravuohta+SgGenCmp+DefPlGenCmp:huorravuohta VUOHTANOUN; !
huorrudahka:huorrud AHKA ;
 huorrá+SgNomCmp+SgGenCmp+PlGenCmp:huorrá MUORRA; !
huovva MUORRA ;
hur0re#gibme MUORRA ;
 hur0re#niŋŋelis+SgNomCmp+SgGenCmp+PlGenCmp:hur're#niŋŋeliss GÅNÅGIS ; !
 hur0re+SgNomCmp+SgGenCmp+PlGenCmp:hur're NOADE ; !
 hurre#ninnjelis+SgNomCmp+SgGenCmp+PlGenCmp:hurre#ninnjeliss GÅNÅGIS ; !
 hurre#åres+SgNomCmp+SgGenCmp+PlGenCmp:hurre#årres ÅRES ; !
huvdde MUORRA ;
huvkas:huvkkas GÁMAS ;
 huvkka+SgNomCmp+SgGenCmp+PlGenCmp:huvkka MUORRA; !
 huvnne+SgNomCmp+SgGenCmp+PlGenCmp:huvnne MUORRA; !
 huvnno+SgNomCmp+SgGenCmp+PlGenCmp:huvnno MUORRA; !
 huvnádahka+SgNomCmp+SgGenCmp+PlGenCmp:huvnád AHKA ; !
 huvsik+SgNomCmp+SgGenCmp+PlGenCmp:huvsig9 GAHPER ; !
 huvsodisvuohta+SgGenCmp+DefPlGenCmp:huvsodisvuohta VUOHTANOUN; !
hy^asinnta MUORRA ;
 hybrijdda MUORRA ; !^LOAN
 hybrijdda+N+SgNomCmp+SgNomCmp:hybrid%> R ; !
hydra^ulihkka:hydra^uli ANTIKK ;
hydro#kortison#vuojdas:hydro#kortison#vuojddas GÁMAS ;
 hydrogena NOADE ; !^LOAN
 hydrogena+N+SgNomCmp+SgNomCmp:hydrogen%> R ; !
 hygiena NOADE ; !^LOAN
 hygiena+N+SgNomCmp+SgNomCmp:hygien%> R ; !
hymnologija:hymnologi ALLEGORI ;
 hyperbel GAHPER ; !^LOAN
hypnotissma:hypnoti FANATISM ;
 hypotehkka+Use/Sub:hypote APOTEK ; !
 hypotenusa KINO ; !^LOAN
 hypotenusa+N+SgNomCmp+SgNomCmp:hypotenus%> R ; !
 hypotæhkka MUORRA ; !^LOAN
 hypotæhkka+N+SgNomCmp+SgNomCmp:hypotek%> R ; !
hysterija:hysteri ALLEGORI ;
 hábak+SgNomCmp+SgGenCmp+PlGenCmp:hábag9 GAHPER ; !
hábme MUORRA ;
hábme#oahppa MUORRA ;
hábmo MUORRA ;
 hábres+SgNomCmp+SgGenCmp+PlGenCmp:hábrre SARVES ; !
háddi#bákte MUORRA ;
háddidahka:háddid AHKA ;
 háddidibme+SgNomCmp+DefSgGenCmp+DefPlGenCmp+SgNomLeft+SgGenLeft+PlGenLeft:háddid VSBST-EVEN ; !
háddidus:háddiduss GÅNÅGIS ;
 háddár+SgNomCmp+SgGenCmp+PlGenCmp+SgNomLeft+SgGenLeft+PlGenLeft:háddár GAHPER; !
hádja MUORRA ;
hádna MUORRA ;
 hága#máddo+SgNomCmp+SgGenCmp+PlGenCmp:hága#máddo MUORRA; !
hágal GAHPER ;
hággŋo MUORRA ;
hágán GAHPER ;
 háhka+SgNomCmp+SgGenCmp+PlGenCmp:háhka MUORRA; !
háhkamade NOADE ;
 háhkuhibme+SgNomCmp+DefSgGenCmp+DefPlGenCmp+SgNomLeft+SgGenLeft+PlGenLeft:háhkuh VSBST-EVEN ; !
háhppudahka:háhppud AHKA ;
 háhtsek+SgNomCmp+SgGenCmp+PlGenCmp:háhtseg9 GAHPER ; !
háhtta MUORRA ;
 hájkka+SgNomCmp+SgGenCmp+DefPlGenCmp:hájkka MUORRA; !
hájkko MUORRA ;
háksa MUORRA ;
 háldadibme+SgNomCmp+DefSgGenCmp+DefPlGenCmp+SgNomLeft+SgGenLeft+PlGenLeft:háldad VSBST-EVEN ; !
 háldadiddje+SgNomCmp+SgGenCmp+PlGenCmp+SgNomLeft+SgGenLeft+PlGenLeft:háldadiddje ACTOR; !
háldadim#apparáhtta:háldadim#appar ADVOKAT ;
háldadim#dahkamus:háldadim#dahkamuss GÅNÅGIS ;
háldadim#dievnastus:háldadim#dievnastuss GÅNÅGIS ;
háldadim#doajmma MUORRA ;
 háldadim#guovllo+SgNomCmp+SgGenCmp+PlGenCmp:háldadim#guovllo MUORRA; !
háldadim#láhka MUORRA ;
 háldadim#orgádna+SgNomCmp+SgGenCmp+PlGenCmp:háldadim#org ORGAN ; !
háldadim#pládna MUORRA ;
háldadim#pládna:háldadim#pl ORGAN ;
 háldadim#stratesjija MUORRA ; !^LOAN
háldadim#vuohke MUORRA ;
háldadim#vásstádus:háldadim#vásstáduss GÅNÅGIS ;
háldadus#dahkamus:háldadus#dahkamuss GÅNÅGIS ;
 háldadus#departemænnta+SgNomCmp+SgGenCmp+PlGenCmp:háldadus#departem PATENT ; !
 háldadus#jådediddje+SgNomCmp+SgGenCmp+PlGenCmp:háldadus#jådediddje ACTOR;  !
 háldadus#oajvve+SgNomCmp+SgGenCmp+PlGenCmp:háldadus#oajvve MUORRA; !
 háldadus#orgádna+SgNomCmp+SgGenCmp+PlGenCmp:háldadus#org ORGAN ; !
háldadus#årnik:háldadus#årnig9 GAHPER ;
 háldadus+SgNomCmp+SgGenCmp+PlGenCmp:háldaduss GÅNÅGIS ; !
 hálediddje+SgNomCmp+SgGenCmp+PlGenCmp:hálediddje ACTOR;  !
háledim#biljæhtta MUORRA ;
 hálijdibme+SgNomCmp+DefSgGenCmp+DefPlGenCmp+SgNomLeft+SgGenLeft+PlGenLeft:hálijd VSBST-EVEN ; !
hálla NOADE ;
hálldam#fiel0lo:hálldam#fiel'lo MUORRA ;
hálldam#ruovdde MUORRA ;
 hállde+SgNomCmp+SgGenCmp+PlGenCmp:hállde MUORRA; !
hállde#boallo MUORRA ;
 hállde#sadje+SgNomCmp+SgGenCmp+PlGenCmp:hállde#sadje MUORRA; !
hálldo MUORRA ;
hálldo#giddagis:hálldo#giddagiss GÅNÅGIS ;
hállo MUORRA ;
hálmma MUORRA ;
hálmmadis:hálmmadiss GÅNÅGIS ;
hálmme MUORRA ;
hálos:hállos ÅRES ;
hálstar:hálsstar SÅHKÅR ;
hámnna MUORRA ;
 hánesvuohta+SgGenCmp+DefPlGenCmp:hánesvuohta VUOHTANOUN; !
hánsska MUORRA ;
 hár0re+SgNomCmp+SgGenCmp+PlGenCmp:hár're NOADE ; !
hárddo NOADE ;
 hárdesvuohta+SgGenCmp+DefPlGenCmp:hárdesvuohta VUOHTANOUN; !
 hárem GAHPER ; !^LOAN
hárenis:háreniss GÅNÅGIS ;
 hárges#buojda+SgNomCmp+SgGenCmp+PlGenCmp:hárges#buojddag8 BENA ; !
hárinis:háriniss GÅNÅGIS ;
 hárjak#germaj+SgNomCmp+SgGenCmp+PlGenCmp:hárjak#gærmmah9 GÁMAS ; !
hárjje MUORRA ;
 hárjje#sváles+SgNomCmp+SgGenCmp+PlGenCmp:hárjje#sválle SARVES ; !
hárjje#vitta:hárjje#viddag8 BENA ;
 hárjjidallam#bádna MUORRA ; !^LOAN
hárjjidallam#dahkamus:hárjjidallam#dahkamuss GÅNÅGIS ;
hárjjidallam#girjje MUORRA ;
 hárjjidallam#skåvllå+SgNomCmp+SgGenCmp+PlGenCmp:hárjjidallam#skåvllå MUORRA; !
 hárjjidallam+SgNomCmp+DefSgGenCmp+DefPlGenCmp+SgNomLeft+SgGenLeft+PlGenLeft:hárjjidallam VSBST-ODD ; !
 hárjjidalle+SgNomCmp+SgGenCmp+PlGenCmp+SgNomLeft+SgGenLeft+PlGenLeft:hárjjidalle ACTOR; !
 hárjjidibme+SgNomCmp+DefSgGenCmp+DefPlGenCmp+SgNomLeft+SgGenLeft+PlGenLeft:hárjjid VSBST-EVEN ; !
hárjjidus#girjje MUORRA ;
hárjjidus:hárjjiduss GÅNÅGIS ;
hárjjánibme:hárjján VSBST-EVEN ;
hármma MUORRA ;
hármme MUORRA ;
 hárnas+SgNomCmp+SgGenCmp+PlGenCmp:hárnnas GÁMAS ; !
hárppá MUORRA ;
 hárppa+Use/Sub:hárppa MUORRA; !
 hárppa#tjuojadiddje+SgNomCmp+SgGenCmp+PlGenCmp:hárppa#tjuojadiddje ACTOR;  !
hárppo MUORRA ;
hárre MUORRA ;
hárses:hársse SARVES ;
hársestim#dållå MUORRA ;
hársestim#ruovdde MUORRA ;
hárssis:hárssis GAHPER ;
hás0so:hás'so MUORRA ;
hássja MUORRA ;
 hásskovis+SgNomCmp+SgGenCmp+PlGenCmp:hásskoviss GÅNÅGIS ; !
hásstalus:hásstaluss GÅNÅGIS ;
 hávar+SgNomCmp+SgGenCmp+DefPlGenCmp:hávar GAHPER; !
hávdde MUORRA ;
hávdde#giergge MUORRA ;
hávdde#hårre MUORRA ;
 hávddádibme+SgNomCmp+DefSgGenCmp+DefPlGenCmp+SgNomLeft+SgGenLeft+PlGenLeft:hávddád VSBST-EVEN ; !
 hávddádim#sadje+SgNomCmp+SgGenCmp+PlGenCmp:hávddádim#sadje MUORRA; !
 hávgga+SgNomCmp+SgGenCmp+PlGenCmp:hávgga MUORRA; !
hávs#gárre MUORRA ;
 hávsagusj+SgNomCmp+SgGenCmp+PlGenCmp:hávsagudtj GÅNÅGIS ; !
hávskadis:hávskadiss GÅNÅGIS ;
hávsskudahka:hávsskud AHKA ;
hávsskudallam:hávsskudallam VSBST-ODD ;
hávssta MUORRA ;
hávssta#gárre MUORRA ;
hávssta:hávstag8 BENA ;
hávstar:hávsstar9 GÁMAS ;
hávsugusj:hávsugutj GAHPER ;
hávvar GAHPER ;
hávvar#jupptsa MUORRA ;
hávvar#rievnna MUORRA ;
hávve MUORRA ;
hávve#rájnnim#dálkas:hávve#rájnnim#dálkkas GÁMAS ;
 härrávuohta+SgGenCmp+DefPlGenCmp:härrávuohta VUOHTANOUN; !
 håhkkidibme+SgNomCmp+DefSgGenCmp+DefPlGenCmp+SgNomLeft+SgGenLeft+PlGenLeft:håhkkid VSBST-EVEN ; !
håhkkånibme:håhkkån VSBST-EVEN ;
 håjesvuohta+SgGenCmp+DefPlGenCmp:håjesvuohta VUOHTANOUN; !
hålbbe MUORRA ;
hålggå MUORRA ;
hålla MUORRA ;
 hålla#vuorrodiddje+SgNomCmp+SgGenCmp+PlGenCmp:hålla#vuorrodiddje ACTOR;  !
hållam#giella MUORRA ;
 hållam#giella+N+SgCmp+SgNomCmp:hållam#giel%> R ; !
hållam#goavvo MUORRA ;
 hållam#rievtesvuohta+SgGenCmp+DefPlGenCmp:hållam#rievtesvuohta VUOHTANOUN; !
hållam#vuohke MUORRA ;
hållåm#ståvllå MUORRA ;
hållåm#vuohke MUORRA ;
 håmådahka+SgNomCmp+SgGenCmp+PlGenCmp:håmåd AHKA ; !
håmårdis:håmårdiss GÅNÅGIS ;
hårre MUORRA ;
hårro MUORRA ;
hårsså MUORRA ;
 hårtte+SgNomCmp+SgGenCmp+PlGenCmp:hårtte MUORRA; !
håvva MUORRA ;
 hæbodisvuohta+SgGenCmp+DefPlGenCmp:hæbodisvuohta VUOHTANOUN; !
 hæbrro+SgNomCmp+SgGenCmp+DefPlGenCmp:hæbrro MUORRA; !
 hædjovuohta+SgGenCmp+DefPlGenCmp:hædjovuohta VUOHTANOUN; !
 hædodibme+SgNomCmp+DefSgGenCmp+DefPlGenCmp+SgNomLeft+SgGenLeft+PlGenLeft:hædod VSBST-EVEN ; !
 hægga+SgNomCmp+SgGenCmp+PlGenCmp:hægga MUORRA; !
hægga#bielle MUORRA ;
 hægga#bielle+N+SgCmp+SgNomCmp:hægga#biel%> R ; !
hægga#nieda NOADE ;
hægga#vádá NOADE ;
hæhkka#jábmem:hæhkka#jábmem VSBST-ODD ;
 hæhkka#rádukvuohta+SgGenCmp+DefPlGenCmp:hæhkka#rádukvuohta VUOHTANOUN; !
hæhkka#tjalmme MUORRA ;
hæhkka#vuolggem:hæhkka#vuolggem VSBST-ODD ;
 hæhkka#álgge+SgNomCmp+SgGenCmp+PlGenCmp:hæhkka#álgge ACTOR; !
hæjmma MUORRA ;
 hæjmmolasj+SgNomCmp+SgGenCmp+PlGenCmp:hæjmmoladtj GÅNÅGIS ; !
 hæjmmulasj+SgNomCmp+SgGenCmp+PlGenCmp:hæjmmuladtj GÅNÅGIS ; !
 hæjnno+SgNomCmp+SgGenCmp+PlGenCmp:hæjnno MUORRA; !
 hæjosvuohta+SgGenCmp+DefPlGenCmp:hæjosvuohta VUOHTANOUN; !
 hæjssa MUORRA ; !^LOAN
hæjtto MUORRA ;
hæjtto#bijlla MUORRA ;
hæjtto#háksa MUORRA ;
 hæjtádis+SgNomCmp+SgGenCmp+PlGenCmp:hæjtádiss GÅNÅGIS ; !
 hæjtádus+SgNomCmp+SgGenCmp+PlGenCmp:hæjtáduss GÅNÅGIS ; !
hæl0lo:hæl'lo MUORRA ;
hælgga#bivval GAHPER ;
 hælggo+SgNomCmp+SgGenCmp+DefPlGenCmp:hælggo MUORRA; !
 hælggo#mæs0so+SgNomCmp+SgGenCmp+DefPlGenCmp:hælggo#mæs'so MUORRA ; !
hælsso MUORRA ;
 hær0rá+SgNomCmp+SgGenCmp+PlGenCmp:hær'rá MUORRA ; !
hærddo MUORRA ;
 hærdodisvuohta+SgGenCmp+DefPlGenCmp:hærdodisvuohta VUOHTANOUN; !
 hærggádahka+SgNomCmp+SgGenCmp+PlGenCmp:hærggád AHKA ; !
 hærmmo+SgNomCmp+SgGenCmp+PlGenCmp:hærmmo MUORRA; !
hærsska MUORRA ;
hærssko MUORRA ;
hærssko#biebbmo MUORRA ;
hærsskudahka:hærsskud AHKA ;
hærvva MUORRA ;
hærvva#gárvvo MUORRA ;
hærvva#gávnne MUORRA ;
 hæsodisvuohta+SgGenCmp+DefPlGenCmp:hæsodisvuohta VUOHTANOUN; !
 hæssta+SgNomCmp+SgGenCmp+PlGenCmp:hæssta MUORRA; !
 hæssta#niehkke+SgNomCmp+SgGenCmp+PlGenCmp:hæssta#niehkke MUORRA; !
hæssta#skálltjo MUORRA ;
hævvo MUORRA ;
 ibme+SgNomCmp+SgGenCmp+PlGenCmp:ibme MUORRA; !
ibnno MUORRA ;
 ibnos+SgNomCmp+SgGenCmp+PlGenCmp:ibnnos ÅRES ; !
ide^alissma:ide^ali FANATISM ;
 ide^alissta+SgNomCmp+SgGenCmp+PlGenCmp:ide^ali TURIST ; !
ide^álla:ide^ AREAL ;
idedis#biebbmo MUORRA ;
 idedis#biejvve+SgNomCmp+SgGenCmp:idedis#biejvve MUORRA; !
idedis#båros:idedis#bårros ÅRES ;
 idedis#guovsoj+SgNomCmp+SgGenCmp:idedis#guoksu SUOLOJ ; !
 idedis#idja+SgNomCmp+SgGenCmp+PlGenCmp:idedis#idja MUORRA; !
idedis#mála MUORRA ;
 idedis#mårididdje+SgNomCmp+SgGenCmp+PlGenCmp:idedis#mårididdje ACTOR;  !
idedis#oados:idedis#oados ÅRES ;
identifikasjåvnnå:identifika INSTITUTION ;
identifiserim#apposisjåvnnå:identifiserim#apposi INSTITUTION ;
identifiserim#operasjåvnnå:identifiserim#opera INSTITUTION ;
 identitehta NOADE ; !^LOAN
 identitehtta+Use/Sub:identite IDENTITET ; !
 identitæhtta MUORRA ; !^LOAN
 identitæhtta+N+SgNomCmp+SgNomCmp:identitet%> R ; !
ideo^grám0ma:ideo^gr TELEGRAM ;
ideologija:ideologi ALLEGORI ;
 idet+SgNomCmp+SgGenCmp+DefPlGenCmp:ided9 GAHPER ; !
ide^álla:ide^ AREAL ;
idiolækta:idiol KOLLEKT ;
idi^åvmmå:idi^ AGRONOM ;
 idja+SgNomCmp+SgGenCmp+PlGenCmp:idja MUORRA; !
idja#barggo MUORRA ;
 idja#biejv#galma+SgNomCmp+SgGenCmp+PlGenCmp:idja#biejv#galmmag8 BENA ; !
idja#bievdde MUORRA ;
 idja#båddå+SgNomCmp+SgGenCmp+PlGenCmp:idja#båddå MUORRA; !
 idja#guovddel+SgNomCmp+SgGenCmp+DefPlGenCmp:idja#guovddel GAHPER; !
idja#gåtsos:idja#gåhtsos ÅRES ;
 idja#judos+SgNomCmp+SgGenCmp+PlGenCmp:idja#juhtos ÅRES ; !
 idja#jullo+SgNomCmp+SgGenCmp+PlGenCmp:idja#jullo MUORRA; !
idja#luvnna MUORRA ;
idja#lámmpo MUORRA ;
idja#låhkåmus:idja#låhkåmuss GÅNÅGIS ;
idja#oados:idja#oados ÅRES ;
idja#ráfe NOADE ;
 idja#sjunjok+SgNomCmp+SgGenCmp+PlGenCmp:idja#sjunjog9 GAHPER ; !
 idja#skunjok+SgNomCmp+SgGenCmp+PlGenCmp:idja#skunjog9 GAHPER ; !
idja#tjoaskes:idja#tjoasskes ÅRES ;
 idja#tjårgge+SgNomCmp+SgGenCmp+DefPlGenCmp:idja#tjårgge MUORRA; !
idja#tåhka MUORRA ;
idja#vuolppo MUORRA ;
idjadibme:idjad VSBST-EVEN ;
idjadim#lasádus:idjadim#lasáduss GÅNÅGIS ;
idjadim#ruhta MUORRA ;
 idjadim#sadje+SgNomCmp+SgGenCmp+PlGenCmp:idjadim#sadje MUORRA; !
idos:ihtos ÅRES ;
 idrotta+Use/Sub:idrotta KINO; !
 idåvllå MUORRA ; !^LOAN
 idåvllå+N+SgNomCmp+SgNomCmp:idol%> R ; !
iebdesvuoda#dåbddo MUORRA ;
 iebdesvuohta+SgGenCmp+DefPlGenCmp:iebdesvuohta VUOHTANOUN; !
 ieddne+SgNomCmp+SgGenCmp+PlGenCmp:ieddne MUORRA; !
 ieddne#bielle+SgNomCmp+SgGenCmp+PlGenCmp:ieddne#bielle MUORRA; !
 ieddne#bielle+N+SgCmp+SgNomCmp:ieddne#biel%> R ; !
 ieddne#rávkke+SgNomCmp+SgGenCmp+PlGenCmp:ieddne#rávkke MUORRA; !
 ieddne-rávkke+SgNomCmp+SgGenCmp+PlGenCmp+Use/Sub:ieddne-rávkke MUORRA; !
 iedne#biejvve+SgNomCmp+SgGenCmp+DefPlGenCmp:iedne#biejvve MUORRA; !
 iedne#gielak+SgNomCmp+SgGenCmp+PlGenCmp:iedne#gielag9 GAHPER ; !
iedne#giella MUORRA ;
 iedne#giella#åhpadiddje+SgNomCmp+SgGenCmp+PlGenCmp:iedne#giella#åhpadiddje ACTOR;  !
 iedne#giella+N+SgCmp+SgNomCmp:iedne#giel%> R ; !
iednep:iedne BÁRNEP ;
 iednitja+SgNomCmp+PlGenCmp:iednitj VÁLLDÁRA ; !
 iehke+SgNomCmp+SgGenCmp+PlGenCmp:iehke MUORRA; !
iehkedis#biebbmo MUORRA ;
 iehkedis#biejvve+SgNomCmp+SgGenCmp+PlGenCmp:iehkedis#biejvve MUORRA; !
 iehkedis#guovsoj+SgNomCmp+SgGenCmp:iehkedis#guoksu SUOLOJ ; !
iehkedis#mála MUORRA ;
iehkedis#máles:iehkedis#málles ÅRES ;
iehkedis#råhkålvis:iehkedis#råhkålviss GÅNÅGIS ;
iehkedis#ådås GAHPER ;
iehkedis#ådåsa:iehkedis#ådås SNJIERÁGA ;
iehket#barggo MUORRA ;
 iehket#biejvve+SgNomCmp+SgGenCmp+PlGenCmp:iehket#biejvve MUORRA; !
 iehket#båddå+SgNomCmp+SgGenCmp+PlGenCmp:iehket#båddå MUORRA; !
iehket#råhkålvis:iehket#råhkålviss GÅNÅGIS ;
iehket#ådåsa:iehket#ådås SNJIERÁGA ;
 iehket+SgNomCmp+SgGenCmp+DefPlGenCmp:iehked9 GAHPER ; !
 iehpe#miella+SgNomCmp+SgGenCmp:iehpe#miella MUORRA; !
iehpe#tsuovkka MUORRA ;
iehpedádjadus:iehpedádjaduss GÅNÅGIS ;
iehpedádjo MUORRA ;
 iehpedájuk+SgNomCmp+SgGenCmp+PlGenCmp:iehpedájug9 GAHPER ; !
iehpedårvvo MUORRA ;
 iehpegållådibme+SgNomCmp+DefSgGenCmp+DefPlGenCmp+SgNomLeft+SgGenLeft+PlGenLeft:iehpegållåd VSBST-EVEN ; !
iehpejáhkko MUORRA ;
iehpejærgga MUORRA ;
iehpeluohtádus:iehpeluohtáduss GÅNÅGIS ;
 iehpesjivnnjádus+SgNomCmp+SgGenCmp+PlGenCmp:iehpesjivnnjáduss GÅNÅGIS ; !
 iehpetjielgasvuohta+SgGenCmp+DefPlGenCmp:iehpetjielgasvuohta VUOHTANOUN; !
 iehpevissesvuohta+SgGenCmp+DefPlGenCmp:iehpevissesvuohta VUOHTANOUN; !
 iel0le+SgNomCmp+SgGenCmp+PlGenCmp:iel'le ACTOR ;  !
 ielediddje+SgNomCmp+SgGenCmp+PlGenCmp+SgNomLeft+SgGenLeft+PlGenLeft:ielediddje ACTOR; !
iellem#dille MUORRA ;
iellem#dásse MUORRA ;
iellem#njuolgadus:iellem#njuolgaduss GÅNÅGIS ;
 iellem#rievtesvuohta+SgGenCmp+DefPlGenCmp:iellem#rievtesvuohta VUOHTANOUN; !
iellem#tjærdda MUORRA ;
iellem#vuodo NOADE ;
iellem#vuohke MUORRA ;
iellem#vuojnno MUORRA ;
iellem#vuojnno#diehto MUORRA ;
iellem#vuojno#åhpadibme:iellem#vuojno#åhpad VSBST-EVEN ;
 iellem#ájgge+SgNomCmp+SgGenCmp+PlGenCmp:iellem#ájgge MUORRA; !
iellem:iellem VSBST-ODD ;
ieme#giergge#mylonihtta:ieme#giergge#myloni INSTITUTT ;
 ieme#álmmuga#per^spektijvva+Use/Sub:ieme#álmmuga#per^spekt ADJEKTIV ; !
ieme#álmmuk#dimensjåvnnå:ieme#álmmuk#dimen PENSION ;
ieme#álmmuk#konvensjåvnnå:ieme#álmmuk#konven INSTITUTION ;
ieme#álmmuk#per^spektijvva:ieme#álmmuk#per^spekt ADJEKTIV ;
ieme#álmmuk#politihkka:ieme#álmmuk#politi ANTIKK ;
 ieme#álmmuk+SgNomCmp+SgGenCmp+PlGenCmp:ieme#álmmug9 GAHPER ; !
 ieme#år0ro+SgNomCmp+SgGenCmp+PlGenCmp:ieme#år'ro ACTOR ;  !
 iemet+SgNomCmp+SgGenCmp+PlGenCmp:iemed9 GAHPER ; !
 ienep#låhko+SgNomCmp+SgGenCmp+PlGenCmp:ienep#låhko MUORRA; !
 ienep#låhko+N+SgNomCmp+SgNomCmp:ienep#låk%> R ; !
 ienngil+SgNomCmp+SgGenCmp+PlGenCmp:ienngil GAHPER; !
iepper:iebber9 ÅRES ;
ieredis#namma MUORRA ;
ieridis#biebbmo MUORRA ;
ieridis:ieridiss GÅNÅGIS ;
iesj#artikulerim:iesj#artikulerim VSBST-ODD ;
iesj#bierggim#ekonomija:iesj#bierggim#ekonomi ALLEGORI ;
iesj#bierggim#økonomija:iesj#bierggim#økonomi ALLEGORI ;
iesj#bio^grafija:iesj#bio^grafi ALLEGORI ;
 iesj#dudálasjvuohta+SgGenCmp+DefPlGenCmp:iesj#dudálasjvuohta VUOHTANOUN; !
iesj#duodastus:iesj#duodastuss GÅNÅGIS ;
iesj#dåbddo MUORRA ;
iesj#evalulerim:iesj#evalulerim VSBST-ODD ;
iesj#gielldem:iesj#gielldem VSBST-ODD ;
iesj#gielldemus:iesj#gielldemuss GÅNÅGIS ;
 iesj#gieresvuohta+SgGenCmp+DefPlGenCmp:iesj#gieresvuohta VUOHTANOUN; !
iesj#gåvvå MUORRA ;
iesj#kapitálla:iesj#kapit AREAL ;
iesj#kritihkka:iesj#kriti ANTIKK ;
iesj#luohtádus:iesj#luohtáduss GÅNÅGIS ;
iesj#mierredibme:iesj#mierred VSBST-EVEN ;
 iesj#mierrediddje+SgNomCmp+SgGenCmp+PlGenCmp:iesj#mierrediddje ACTOR;  !
iesj#oajttem:iesj#oajttem VSBST-ODD ;
 iesj#rievtesferdukvuohta+SgGenCmp+DefPlGenCmp:iesj#rievtesferdukvuohta VUOHTANOUN; !
iesj#ruhtadibme:iesj#ruhtad VSBST-EVEN ;
 iesj#ráddijiddje+SgNomCmp+SgGenCmp+PlGenCmp:iesj#ráddijiddje ACTOR;  !
 iesj#rádálasjvuohta+SgGenCmp+DefPlGenCmp:iesj#rádálasjvuohta VUOHTANOUN; !
iesj#tjærdda MUORRA ;
iesj#vuohke MUORRA ;
iesj#vuornnom:iesj#vuornnom VSBST-ODD ;
 iesj#árvvo+SgNomCmp+DefSgGenCmp:iesj#árvvo MUORRA; !
iesse MUORRA ;
iesselibme:iessel VSBST-EVEN ;
 iesselisvuohta+SgGenCmp+DefPlGenCmp:iesselisvuohta VUOHTANOUN; !
 iesski#álgge+SgNomCmp+SgGenCmp+PlGenCmp:iesski#álgge ACTOR;  !
 iestev+SgNomCmp+SgGenCmp+PlGenCmp:iesstem9 GÁMAS ; !
ietjas#kapitálla:ietjas#kapit AREAL ;
ietjastallam:ietjastallam VSBST-ODD ;
 ietjájduhttem+SgNomCmp+DefSgGenCmp+DefPlGenCmp+SgNomLeft+SgGenLeft+PlGenLeft:ietjájduhttem VSBST-ODD ; !
 ievtásj#biejvve+SgNomCmp+SgGenCmp:ievtásj#biejvve MUORRA; !
 ievtásj+SgNomCmp+SgGenCmp:ievtátj GAHPER ; !
 ieŋŋgil+SgNomCmp+SgGenCmp+PlGenCmp:ieŋŋgil GAHPER; !
 ieŋŋgils+SgNomCmp+SgGenCmp+PlGenCmp:ieŋŋgils GAHPER; !
 ieŋŋgils#giella+N+SgCmp+SgNomCmp:ieŋŋgils#giel%> R ; !
 ieŋŋgis+SgNomCmp+SgGenCmp+PlGenCmp:ieŋŋgis GAHPER; !
ieŋŋgis#giella MUORRA ;
 ieŋŋgis#giella+N+SgCmp+SgNomCmp:ieŋŋgis#giel%> R ; !
 ieŋŋil+SgNomCmp+SgGenCmp+PlGenCmp:ieŋŋil GAHPER; !
 ieŋŋils+SgNomCmp+SgGenCmp+PlGenCmp:ieŋŋils GAHPER; !
ieŋŋils#giella MUORRA ;
 ieŋŋils#giella+N+SgCmp+SgNomCmp:ieŋŋils#giel%> R ; !
 ieŋŋis+SgNomCmp+SgGenCmp+PlGenCmp:ieŋŋis GAHPER; !
 ieŋŋis#giella+N+SgCmp+SgNomCmp:ieŋŋis#giel%> R ; !
 ihkev#ájgge+SgNomCmp+SgGenCmp+PlGenCmp:ihkev#ájgge MUORRA; !
ihkkun GAHPER ;
 ihkálasjvuohta+SgGenCmp+DefPlGenCmp:ihkálasjvuohta VUOHTANOUN; !
 ihkátvuohta+SgGenCmp+DefPlGenCmp:ihkátvuohta VUOHTANOUN; !
ihtanis:ihtaniss GÅNÅGIS ;
 ihtja+SgNomCmp+SgGenCmp+PlGenCmp:ihtja MUORRA; !
 ihttásj#biejvve+SgNomCmp+SgGenCmp:ihttásj#biejvve MUORRA; !
 ihttásj#biejvve+N+SgNomCmp+SgNomCmp:ihttásj#biejv%> R ; !
 ikono^klássmá MUORRA ; !^LOAN
ikåvnnå:ik TELEFON ;
 il0lo+SgNomCmp+SgGenCmp+PlGenCmp:il'lo MUORRA ; !
illa#tjerra MUORRA ;
 illabilltjo+SgNomCmp+SgGenCmp+PlGenCmp:illabilltjo MUORRA; !
 illastibme+SgNomCmp+DefSgGenCmp+DefPlGenCmp+SgNomLeft+SgGenLeft+PlGenLeft:illast VSBST-EVEN ; !
illatijvva:illat ADJEKTIV ;
illo MUORRA ;
illtje MUORRA ;
 illusjonissma MUORRA ; !^LOAN
illustrasjåvnnå:illustra INSTITUTION ;
 illutionissma:illutioni FANATISM ; !SW
illudahka:illud AHKA ;
illusjåvnnå:illu PENSION ;
ilme#nierra MUORRA ;
 ilmme+SgNomCmp+SgGenCmp+PlGenCmp:ilmme MUORRA; !
ilmme#ráhkko MUORRA ;
im^plikasjåvnnå:im^plika INSTITUTION ;
im^plikatijvva:im^plikat ADJEKTIV ;
 im^presjonissma MUORRA ; !^LOAN
 im^pressionissma:im^pressioni FANATISM ; !SW
im^provisasjåvnnå:im^provisa INSTITUTION ;
imagissma:imagi FANATISM ;
immateri^alissma:immateri^ali FANATISM ;
immun#systebma:immun#syste SYSTEM ;
 immunitehtta+Use/Sub:immunite IDENTITET ; !
 immunitæhtta MUORRA ; !^LOAN
 immunitæhtta+N+SgNomCmp+SgNomCmp:immunitet%> R ; !
immunologija:immunologi ALLEGORI ;
imperatijvva:imperat ADJEKTIV ;
 imperfækta MUORRA ; !^LOAN
 imperfækta+N+SgNomCmp+SgNomCmp:imperfekt%> R ; !
imperfækta:imperf KOLLEKT ;
imperi^alissma:imperi^ali FANATISM ;
im^presário KINO ;
 imájvuohta+SgGenCmp+DefPlGenCmp:imájvuohta VUOHTANOUN; !
in^essijvva:in^ess ADJEKTIV "elative N" ;
in^flasjåvnnå:in^fla INSTITUTION ;
in^flu^ensa#vaksijnna:in^flu^ensa#vaks BENSIN ;
 in^flu^ænssa MUORRA ; !^LOAN
in^klusjåvnnå:in^klu INSTITUTION ;
 in^spektoráhtta+SgNomCmp+SgGenCmp+PlGenCmp:in^spektor ADVOKAT ; !
in^spirasjåvnnå:in^spira INSTITUTION ;
 in^stituhtta+SgNomCmp+SgGenCmp+PlGenCmp:in^stitu INSTITUTT ; !
 in^stitusjåvnnå+SgNomCmp+SgGenCmp+PlGenCmp:in^stitu INSTITUTION ; !
in^struksjåvnnå:in^struk INSTITUTION ;
 in^struktørra+SgNomCmp+SgGenCmp+PlGenCmp:in^strukt INSPEKTØR ; !
in^strument#panela KINO ;
 in^strument#panela+N+SgNomCmp+SgNomCmp:in^strument#panel%> R ; !
in^strumentalissma:in^strumentali FANATISM ;
in^strumænnta:in^strum PATENT ;
in^transitijvva#værbba:in^transitijvva#v ADVERB ;
in^transitijvva:in^transit ADJEKTIV ;
intranæhtta:intran INTERNET ;
intro^speksjåvnnå:intro^spek INSTITUTION ;
 incæssta+Use/Sub:incæssta MUORRA; !^LOAN !
indamijnna:indam BENSIN ;
indefinihtta#pronomen GAHPER ;
indifferentissma:indifferenti FANATISM ;
indikatijvva:indikat ADJEKTIV ;
individu^alissma:individu^ali FANATISM ;
 indivijdda MUORRA ; !^LOAN
 indivijdda+N+SgNomCmp+SgNomCmp:individ%> R ; !
 indi^ádna+SgNomCmp+SgGenCmp+PlGenCmp:indi^ ORGAN ; !
 indu^stri#konsesjåvnnå MUORRA ; !^LOAN
 indu^stri#konsesjåvnnå+N+SgNomCmp+SgNomCmp:indu^stri#koncession%> R ; !
 indu^stri#konsesjåvnnå+N+SgNomCmp+SgNomCmp:indu^stri#konsesjon%> R ; !
indu^stri^alissma:indu^stri^ali FANATISM ;
indu^striddja:indu^stri ALLEGORI ;
induksjåvnnå:induk INSTITUTION ;
inerti^al#systebma:inerti^al#syste SYSTEM ;
 infanterija+SgNomCmp+SgGenCmp+PlGenCmp:infanteri ALLEGORI ; !
infantilissma:infantili FANATISM ;
infeksjåvnnå:infek INSTITUTION ;
infiksa KINO ;
 infiksa+N+SgNomCmp+SgNomCmp:infiks%> R ; !
infinihta#hábme MUORRA ;
infinihta#værbba:infinihta#v ADVERB ;
infinihtta#predikatijvva:infinihtta#predikat ADJEKTIV ;
infinihtta:infini INSTITUTT ;
infinitijvva:infinit ADJEKTIV ;
infinitiválla:infinitiv AREAL ;
informasjåvnnå:informa INSTITUTION ;
informatihkka:informati ANTIKK ;
informatijvva:informat ADJEKTIV ;
 informánnta+SgNomCmp+SgGenCmp+PlGenCmp:inform VARIANT ; !
infra#struktuvrra:infra#struktu KULTUR ;
 ingefærra MUORRA ; !^LOAN
 ingefærra+N+SgNomCmp+SgNomCmp:ingefær%> R ; !
 inhabilitehtta+Use/Sub:inhabilite IDENTITET ; !
 inhabilitæhtta MUORRA ; !^LOAN
 inhabilitæhtta+N+SgNomCmp+SgNomCmp:inhabilitet%> R ; !
initi^atijvva:initi^at ADJEKTIV ;
initijvva:init ADJEKTIV ;
inko^atijvva:inko^at ADJEKTIV ;
inkásso KINO ;
innovasjåvnnå:innova INSTITUTION ;
innovatijvva:innovat ADJEKTIV ;
 insjenjøra+SgNomCmp+SgGenCmp+PlGenCmp:insjenjøra KINO; !
 insjinørra+SgNomCmp+SgGenCmp+PlGenCmp:insjinørra MUORRA; !
 insjinørra+N+SgNomCmp+SgNomCmp:ingen^iør%> R ; !
installasjåvnnå:installa INSTITUTION ;
 in^stánssa+SgNomCmp+SgGenCmp+PlGenCmp:in^st SBSTANS ; !
insulijnna:insul BENSIN ;
 insækta+SgNomCmp+SgGenCmp+PlGenCmp:ins KOLLEKT ; !
 insæssta MUORRA ; !^LOAN
 insæssta+N+SgNomCmp+SgNomCmp:incest9%> R ; !
inte^grasjåvnnå:inte^gra INSTITUTION ;
 inte^gritehtta+Use/Sub:inte^grite IDENTITET ; !
 inte^gritæhtta MUORRA ; !^LOAN
 inte^gritæhtta+N+SgNomCmp+SgNomCmp:inte^gritet%> R ; !
inte^grálla:inte^gr AREAL ;
intellektu^alissma:intellektu^ali FANATISM ;
intelligænssa:intellig VALENS ;
 intensitehtta+Use/Sub:intensite IDENTITET ; !
 intensitæhtta MUORRA ; !^LOAN
 intensitæhtta+N+SgNomCmp+SgNomCmp:intensitet%> R ; !
intensjåvnnå:inten INSTITUTION ;
 inter#tekstu^alitehtta+Use/Sub:inter#tekstu^alite IDENTITET ; !
 inter#tekstu^alitæhtta MUORRA ; !^LOAN
 inter#tekstu^alitæhtta+N+SgNomCmp+SgNomCmp:inter#tekstu^alitet%> R ; !
 inter#tekstu^alitæhtta+N+SgNomCmp+SgNomCmp:inter#textu^alitet%> R ; !
interferænssa:interfer VALENS ;
interjeksjåvnnå:interjek INSTITUTION ;
 internehtta+Use/Sub:internehtta MUORRA; ! !^LOAN
internáhtta:intern ADVOKAT ;
 internæhtta+N+SgNomCmp+SgNomCmp:internet%> R ; !
internæhtta:intern INTERNET ;
interpellasjåvnnå:interpella INSTITUTION ;
interrogatijvva:interrogat ADJEKTIV ;
intonasjåvnnå:intona INSTITUTION ;
 intonásjåvnnå+Use/Sub:intoná INSTITUTION ; !
intu^isjåvnnå:intu^i INSTITUTION ;
 inu^ihtta+SgNomCmp+SgGenCmp+PlGenCmp:inu^i INSTITUTT ; !
 inuhkka+SgNomCmp+SgGenCmp+PlGenCmp:inu APOTEK ; !
 invaliditehtta+Use/Sub:invalidite IDENTITET ; !
 invaliditæhtta MUORRA ; !^LOAN
 invaliditæhtta+N+SgNomCmp+SgNomCmp:invaliditet%> R ; !
 inventerim+SgNomCmp+DefSgGenCmp+DefPlGenCmp+SgNomLeft+SgGenLeft+PlGenLeft:inventerim VSBST-ODD ; !
inventárra:invent SEMINAR ;
 investerim+SgNomCmp+DefSgGenCmp+DefPlGenCmp+SgNomLeft+SgGenLeft+PlGenLeft:investerim VSBST-ODD ; !
 investor+SgNomCmp+SgGenCmp+PlGenCmp:investor GAHPER; !
 investur+SgNomCmp+SgGenCmp+PlGenCmp:investur GAHPER; !
irdudahka:irdud AHKA ;
 irgge+SgNomCmp+SgGenCmp+PlGenCmp:irgge NOADE; !
 irggediddje+SgNomCmp+SgGenCmp+PlGenCmp:irggediddje ACTOR;  !
iridahka:irid AHKA ;
iridis:iridiss GÅNÅGIS ;
irkeldus:irkelduss GÅNÅGIS ;
 irkes+SgNomCmp+SgGenCmp+PlGenCmp:irkke SARVES ; !
ironija:ironi ALLEGORI ;
irredentissma:irredenti FANATISM ;
 iset+SgNomCmp+SgGenCmp+PlGenCmp:ised9 GAHPER ; !
 islábma+SgNomCmp+SgGenCmp+PlGenCmp:islábma MUORRA; !
 islábma+N+SgNomCmp+SgNomCmp:islam%> R ; !
 iso^glås0så+N+SgNomCmp+SgNomCmp:iso^gloss9%> R ; !
 iso^glås0så:iso^glås'så MUORRA ; !^LOAN
 isolasjonissma MUORRA ; !^LOAN
 isolationissma:isolationi FANATISM ; !SW
isolasjåvnnå:isola INSTITUTION ;
isomorfissma:isomorfi FANATISM ;
isop#mátta:isop#máddag8 BENA ;
 isopa MUORRA ; !NT
itakissma:itaki FANATISM ;
ivnne MUORRA ;
 jahke+SgNomCmp+SgGenCmp+PlGenCmp:jahke MUORRA; !
jahke#biel#pládna MUORRA ;
jahke#biel#ruhta#låhko MUORRA ;
 jahke#biel#ruhta#låhko+N+SgNomCmp+SgNomCmp:jahke#biel#ruhta#låk%> R ; !
 jahke#bielle+SgNomCmp+SgGenCmp+PlGenCmp:jahke#bielle MUORRA; !
 jahke#bielle+N+SgCmp+SgNomCmp:jahke#biel%> R ; !
jahke#bálkká MUORRA ;
jahke#diedádus:jahke#diedáduss GÅNÅGIS ;
jahke#dásse MUORRA ;
jahke#gierdde MUORRA ;
jahke#girjje MUORRA ;
jahke#gurssa MUORRA ;
jahke#gæhttjalibme:jahke#gæhttjal VSBST-EVEN ;
 jahke#låhke+SgNomCmp+SgGenCmp+PlGenCmp:jahke#låhke MUORRA; !
 jahke#mákso+SgNomCmp+DefSgGenCmp+DefPlGenCmp+SgNomLeft+SgGenLeft+PlGenLeft:jahke#mákso MUORRA; !
 jahke#målssusibme+SgNomCmp+SgGenCmp+DefPlGenCmp:jahke#målssus VSBST-EVEN ; !
 jahke#neljadis+SgNomCmp+SgGenCmp+DefPlGenCmp:jahke#neljadiss GÅNÅGIS ; !
jahke#pládna MUORRA ;
jahke#pládna:jahke#pl ORGAN ;
jahke#ruhta#låhko MUORRA ;
 jahke#ruhta#låhko+N+SgNomCmp+SgNomCmp:jahke#ruhta#låk%> R ; !
 jahke#tjuohte+SgNomCmp+SgGenCmp+PlGenCmp:jahke#tjuohte MUORRA; !
jahke#tjåhkanibme:jahke#tjåhkan VSBST-EVEN ;
jahke#virgge MUORRA ;
 jalgga+SgNomCmp+SgGenCmp+PlGenCmp:jalgga MUORRA; !
 jalggadis+SgNomCmp+SgGenCmp+PlGenCmp:jalggadiss GÅNÅGIS ; !
jalgudahka:jalgud AHKA ;
 jallasvuohta+SgGenCmp+DefPlGenCmp:jallasvuohta VUOHTANOUN; !
 jallavuohta+SgGenCmp+DefPlGenCmp:jallavuohta VUOHTANOUN; !
jalludahka:jallud AHKA ;
 jallávuohta+SgGenCmp+DefPlGenCmp:jallávuohta VUOHTANOUN; !
jalŋes:jalŋŋe SARVES ;
 jambak+SgNomCmp+SgGenCmp+PlGenCmp:jambag9 GAHPER ; !
 jante#láhka MUORRA ; !^LOAN
jarre MUORRA ;
jarŋŋa MUORRA ;
 jaskadiddje+SgNomCmp+SgGenCmp+PlGenCmp+SgNomLeft+SgGenLeft+PlGenLeft:jaskadiddje ACTOR; !
jaskadus:jaskaduss GÅNÅGIS ;
jaspis GAHPER ;
 jassa+SgNomCmp+SgGenCmp+PlGenCmp:jassa MUORRA; !
 jasskadiddje+SgNomCmp+SgGenCmp+PlGenCmp+SgNomLeft+SgGenLeft+PlGenLeft:jasskadiddje ACTOR; !
 jasskavuohta+SgGenCmp+DefPlGenCmp:jasskavuohta VUOHTANOUN; !
 jasskisvuohta+SgGenCmp+DefPlGenCmp:jasskisvuohta VUOHTANOUN; !
 javlla+SgNomCmp+SgGenCmp+PlGenCmp:javlla MUORRA; !
 javlla#basse+SgNomCmp+SgGenCmp+PlGenCmp:javlla#basse MUORRA; !
 javlla#biejvve+SgNomCmp+SgGenCmp+DefPlGenCmp:javlla#biejvve MUORRA; !
 javlla#bivval+SgNomCmp+SgGenCmp+PlGenCmp:javlla#bivval MUORRA; !
 javlla#idja+SgNomCmp+SgGenCmp+PlGenCmp:javlla#idja MUORRA; !
 javlla#loahpe+SgNomCmp+SgGenCmp+PlGenCmp:javlla#loahpe MUORRA; !
javlla#låhpadibme:javlla#låhpad VSBST-EVEN ;
javlla#musihkka:javlla#musi ANTIKK ;
 javlla#mánno+SgNomCmp+SgGenCmp+DefPlGenCmp:javlla#mánno MUORRA; !
 javlla#ruohtta+SgNomCmp+SgGenCmp+DefPlGenCmp:javlla#ruohtta MUORRA; !
javlla#sávadus:javlla#sávaduss GÅNÅGIS ;
javlla#tradisjåvnnå:javlla#tradi INSTITUTION ;
javlla#vattáldahka:javlla#vattáld AHKA ;
 javlla#ájllek+SgNomCmp+SgGenCmp+DefPlGenCmp:javlla#ájlleg9 GAHPER ; !
 javllamus+SgNomCmp+DefSgGenCmp+DefPlGenCmp+SgNomLeft+SgGenLeft+PlGenLeft:javllamuss GÅNÅGIS ; !
javllo MUORRA ;
javál MUORRA ;
 jaŋádahka+SgNomCmp+SgGenCmp+PlGenCmp:jaŋád AHKA ; !
jeans#jáhkka MUORRA ;
jeans-jáhkka MUORRA ;
jerra MUORRA ;
jerradis:jerradiss GÅNÅGIS ;
jiddisch GAHPER ;
 jieddnás#låhkåm+SgNomCmp+DefSgGenCmp+DefPlGenCmp+SgNomLeft+SgGenLeft+PlGenLeft:jieddnás#låhkåm VSBST-ODD ; !
jiedna MUORRA ;
jiedna#bádde MUORRA ;
 jiedna#báddim+SgNomCmp+DefSgGenCmp+DefPlGenCmp+SgNomLeft+SgGenLeft+PlGenLeft:jiedna#báddim VSBST-ODD ; !
jiedna#bælljasa:jiedna#bælljas BÆLLJASA ;
jiedna#dahkam:jiedna#dahkam VSBST-ODD ;
 jiedna#dibme+SgNomCmp+DefSgGenCmp+DefPlGenCmp+SgNomLeft+SgGenLeft+PlGenLeft:jiedna#d VSBST-EVEN ; !
jiedna#girjje MUORRA ;
jiedna#goavkke MUORRA ;
jiedna#gálldo MUORRA ;
jiedna#kårttå MUORRA ;
jiedna#målssusibme:jiedna#målssus VSBST-EVEN ;
jiedna#oahppa MUORRA ;
jiedna#rievddadibme:jiedna#rievddad VSBST-EVEN ;
jiedna#rievddam:jiedna#rievddam VSBST-ODD ;
jiedna#sjnjárttjá MUORRA ;
jiedna#sjnjárttjá#tjuodja MUORRA ;
jiedna#snjárttjá MUORRA ;
jiedna#snjárttjá#tjuodja MUORRA ;
jiedna#tjála:jiedna#tjállag8 BENA ;
jiednadim#orgádna:jiednadim#org ORGAN ;
 jiegge+SgNomCmp+SgGenCmp+PlGenCmp:jiegge MUORRA; !
 jiegge#hul0lo+SgNomCmp+SgGenCmp+DefPlGenCmp:jiegge#hul'lo MUORRA ; !
 jiegge#hábak+SgNomCmp+SgGenCmp+PlGenCmp:jiegge#hábag9 GAHPER ; !
 jiegge#jågŋå+SgNomCmp+SgGenCmp+DefPlGenCmp:jiegge#jågŋå MUORRA; !
 jiegge#loavggo+SgNomCmp+SgGenCmp+PlGenCmp:jiegge#loavggo MUORRA; !
 jiegge#lådde+SgNomCmp+SgGenCmp+PlGenCmp:jiegge#lådde MUORRA; !
 jiegge#muorjje+SgNomCmp+SgGenCmp+DefPlGenCmp:jiegge#muorjje MUORRA; !
 jiegge#mægástahka+SgNomCmp+SgGenCmp+PlGenCmp:jiegge#mægást AHKA ; !
 jiegge#mæhkánis+SgNomCmp+SgGenCmp+PlGenCmp:jiegge#mæhkániss GÅNÅGIS ; !
 jiegge#oas0sje+SgNomCmp+SgGenCmp+DefPlGenCmp:jiegge#oas'sje MUORRA ; !
jiegge#rabdda MUORRA ;
 jiegge#tjoavtjoj+SgNomCmp+SgGenCmp+PlGenCmp:jiegge#tjoaktju SUOLOJ ; !
jiegŋa MUORRA ;
jiegŋa#balldo NOADE ;
jiegŋa#biehkke MUORRA ;
 jiegŋa#biernna+SgNomCmp+SgGenCmp+PlGenCmp:jiegŋa#biernna MUORRA; !
jiegŋa#boar0ra:jiegŋa#boar'ra MUORRA ;
 jiegŋa#diedjam+SgNomCmp+SgGenCmp+PlGenCmp:jiegŋa#diedjam GAHPER ; !
jiegŋa#gáhkko MUORRA ;
jiegŋa#jiello MUORRA ;
jiegŋa#rabdda MUORRA ;
jiegŋa#spieldar:jiegŋa#spielldar GÁMAS ;
jiegŋa#sálla MUORRA ;
 jiegŋa#áhpe+SgNomCmp+SgGenCmp+PlGenCmp:jiegŋa#áhpe MUORRA; !
 jiegŋa#ájgge+SgNomCmp+SgGenCmp+PlGenCmp+SgNomLeft+SgGenLeft+PlGenLeft:jiegŋa#ájgge MUORRA; !
jiegŋom:jiegŋom VSBST-ODD ;
 jiehkke+SgNomCmp+SgGenCmp+PlGenCmp:jiehkke MUORRA; !
 jiehtanis+SgNomCmp+SgGenCmp+PlGenCmp:jiehtaniss GÅNÅGIS ; !
 jiejvak+SgNomCmp+SgGenCmp+PlGenCmp:jiejvag9 GAHPER ; !
jiel0le:jiel'le MUORRA ;
 jieladahka+SgNomCmp+SgGenCmp+PlGenCmp:jielad AHKA ; !
 jielagis+SgNomCmp+SgGenCmp+PlGenCmp:jielagiss GÅNÅGIS ; !
 jiella+SgNomCmp+SgGenCmp+PlGenCmp:jiella MUORRA; !
jiello MUORRA ;
 jienastibme+SgNomCmp+DefSgGenCmp+DefPlGenCmp+SgNomLeft+SgGenLeft+PlGenLeft:jienast VSBST-EVEN ; !
 jienastiddje+SgNomCmp+SgGenCmp+PlGenCmp+SgNomLeft+SgGenLeft+PlGenLeft:jienastiddje ACTOR; !
 jienastim#biejvve+SgNomCmp+SgGenCmp+PlGenCmp:jienastim#biejvve MUORRA; !
jienastim#boados:jienastim#boahtos ÅRES ;
 jienastim#dáfo+SgNomCmp+SgGenCmp+PlGenCmp:jienastim#dáfo NOADE; !
jienastim#kårttå MUORRA ;
 jienastim#ladnja+SgNomCmp+SgGenCmp+PlGenCmp:jienastim#ladnja MUORRA; !
jienastim#lihtte MUORRA ;
jienastim#lissta MUORRA ;
 jienastim#låhko+SgNomCmp+SgGenCmp+PlGenCmp:jienastim#låhko MUORRA; !
 jienastim#låhko+N+SgNomCmp+SgNomCmp:jienastim#låk%> R ; !
jienastim#njuolgadus:jienastim#njuolgaduss GÅNÅGIS ;
jienastim#rievtes:jienastim#riekte SARVES ;
 jienastim#stivrra+SgNomCmp+SgGenCmp+PlGenCmp:jienastim#stivrra MUORRA; !
jienastim#vuohke MUORRA ;
jienastim#ækto MUORRA ;
 jienastus#låhko+SgNomCmp+SgGenCmp+PlGenCmp:jienastus#låhko MUORRA; !
 jienastus#låhko+N+SgNomCmp+SgNomCmp:jienastus#låk%> R ; !
jienastus:jienastuss GÅNÅGIS ;
 jierek#biesta+SgNomCmp+SgGenCmp+DefPlGenCmp:jierek#biesstag8 BENA ; !
 jierek+SgNomCmp+SgGenCmp+DefPlGenCmp:jiereg9 GAHPER ; !
 jierjjá+SgNomCmp+SgGenCmp+DefPlGenCmp:jierjjá MUORRA; !
 jiermedisvuohta+SgGenCmp+DefPlGenCmp:jiermedisvuohta VUOHTANOUN; !
jiermme MUORRA ;
jierre MUORRA ;
jiertta MUORRA ;
jierttá MUORRA ;
 jiervva+SgNomCmp+SgGenCmp+PlGenCmp:jiervva MUORRA; !
jiesska MUORRA ;
jiessta MUORRA ;
 jihpelij+SgNomCmp+SgGenCmp+PlGenCmp:jihpel JIHPELIJ ; !
jilla MUORRA ;
jingo^issma:jingo^i FANATISM ;
jinssa MUORRA ;
jivkko MUORRA ;
 jivnna+SgNomCmp+SgGenCmp+PlGenCmp:jivnna MUORRA; !
joajmme MUORRA ;
joarkka MUORRA ;
 joarkka#skåvllå+SgNomCmp+SgGenCmp+PlGenCmp:joarkka#skåvllå MUORRA; !
joarkka#åhpadus#láhka MUORRA ;
joarkka#åhpadus:joarkka#åhpaduss GÅNÅGIS ;
joarmme MUORRA ;
 joasso+SgNomCmp+SgGenCmp+PlGenCmp:joasso MUORRA; !
 joavddo+SgNomCmp+SgGenCmp+PlGenCmp:joavddo MUORRA; !
 joavdogasj+SgNomCmp+SgGenCmp+PlGenCmp:joavdogadtj GÅNÅGIS ; !
 joavdok+SgNomCmp+SgGenCmp+PlGenCmp:joavdog9 GAHPER ; !
joavnes:joavnne SARVES ;
joavnne MUORRA ;
journalissma:journali FANATISM ;
 journalissta+SgNomCmp+SgGenCmp+PlGenCmp:journali TURIST ; !
journalistihkka:journalisti ANTIKK ;
journálla:journ AREAL ;
jubma MUORRA ;
 jubmel+SgNomCmp+SgGenCmp+PlGenCmp:jubmel GAHPER; !
jubmel#ballo MUORRA ;
 jubmel#balulasj+SgNomCmp+SgGenCmp+PlGenCmp:jubmel#baluladtj GÅNÅGIS ; !
 jubmel#balulasjvuohta+SgGenCmp+DefPlGenCmp:jubmel#balulasjvuohta VUOHTANOUN; !
 jubmel#bielle+SgNomCmp+SgGenCmp+PlGenCmp:jubmel#bielle MUORRA; !
 jubmel#bielle+N+SgCmp+SgNomCmp:jubmel#biel%> R ; !
 jubmel#bilkkediddje+SgNomCmp+SgGenCmp+PlGenCmp:jubmel#bilkkediddje ACTOR;  !
jubmel#bilkkádus:jubmel#bilkkáduss GÅNÅGIS ;
jubmel#dievnastus:jubmel#dievnastuss GÅNÅGIS ;
jubmel#dievnno MUORRA ;
 jubmelahtesvuohta+SgGenCmp+DefPlGenCmp:jubmelahtesvuohta VUOHTANOUN; !
 jubmelvuohta+SgGenCmp+DefPlGenCmp:jubmelvuohta VUOHTANOUN; !
jubttsa MUORRA ;
jubttsim#rivnna MUORRA ;
juda^issma:juda^i FANATISM ;
judo KINO ;
judos#gárdde MUORRA ;
judos#nálle MUORRA ;
 judos#tjærdda+SgNomCmp+SgGenCmp+PlGenCmp:judos#tjærdda MUORRA; !
 judos+SgNomCmp+SgGenCmp+PlGenCmp:juhtos ÅRES ; !
jugos:juhkos ÅRES ;
jugádahka:jugád AHKA ;
jugálvis:jugálviss GÅNÅGIS ;
jugástahka+N+Sg+Nom:jugástak%> K ;
jugástahka:jugást AHKA ;
 juhkalisvuohta+SgGenCmp+DefPlGenCmp:juhkalisvuohta VUOHTANOUN; !
juhkamuj:juhkam VIESSOMUJ ;
 juhkamus+SgNomCmp+DefSgGenCmp+DefPlGenCmp+SgNomLeft+SgGenLeft+PlGenLeft:juhkamuss GÅNÅGIS ; !
 juhta+SgNomCmp+SgGenCmp+PlGenCmp:juhta MUORRA; !
juhtsa MUORRA ;
juksa MUORRA ;
 jukso+SgNomCmp+SgGenCmp+PlGenCmp:jukso MUORRA; !
 julev#gielak+SgNomCmp+SgGenCmp+PlGenCmp:julev#gielag9 GAHPER ; !
 julev#sábme+SgGenCmp+PlGenCmp:julev#sábme MUORRA; !
 julev#sáme#gielak+SgNomCmp+SgGenCmp+PlGenCmp:julev#sáme#gielag9 GAHPER ; !
julev#sáme#giella MUORRA ;
 julev#sáme#giella+N+SgCmp+SgNomCmp:julev#sáme#giel%> R ; !
 julevu#sábme+SgGenCmp+PlGenCmp:julevu#sábme MUORRA; !
julevu#sáme#giella MUORRA ;
 julevu#sáme#giella+N+SgCmp+SgNomCmp:nuortta#sáme#giel%> R ; !
jullur GAHPER ;
 juobmo+SgNomCmp+SgGenCmp+DefPlGenCmp:juobmo MUORRA; !
juodna MUORRA ;
 juogadibme+SgNomCmp+DefSgGenCmp+DefPlGenCmp+SgNomLeft+SgGenLeft+PlGenLeft:juogad VSBST-EVEN ; !
 juogadiddje+SgNomCmp+SgGenCmp+PlGenCmp+SgNomLeft+SgGenLeft+PlGenLeft:juogadiddje ACTOR; !
juogadim#politihkka:juogadim#politi ANTIKK ;
 juogos#aktisasjvuohta+SgGenCmp+DefPlGenCmp:juogos#aktisasjvuohta VUOHTANOUN; !
juogos#barggo MUORRA ;
juogos#doajmma MUORRA ;
juogos#dásse MUORRA ;
 juogos#guojmme+SgNomCmp+SgGenCmp+PlGenCmp:juogos#guojmme MUORRA; !
 juogos#jådediddje+SgNomCmp+SgGenCmp+PlGenCmp:juogos#jådediddje ACTOR;  !
juogos:juohkos ÅRES ;
juogádis:juogádiss GÅNÅGIS ;
 juohkem+SgNomCmp+DefSgGenCmp+DefPlGenCmp+SgNomLeft+SgGenLeft+PlGenLeft:juohkem VSBST-ODD ; !
 juohko+SgNomCmp+DefSgGenCmp+DefPlGenCmp+SgNomLeft+SgGenLeft+PlGenLeft:juohko MUORRA; !
juohkádus:juohkáduss GÅNÅGIS ;
juojgga MUORRA ;
juojgos:juojggos ÅRES ;
juoksa MUORRA ;
 juoksa#náste+SgNomCmp+PlGenCmp:juoksa#násste VUOSA ; !
juolgge MUORRA ;
 juolgge#bielle+SgNomCmp+SgGenCmp+PlGenCmp:juolgge#bielle MUORRA; !
 juolgge#bielle+N+SgCmp+SgNomCmp:juolgge#biel%> R ; !
 juolgge#báhkka+SgNomCmp+SgGenCmp+PlGenCmp:juolgge#báhkka MUORRA; !
juolgge#gávva MUORRA ;
juolgge#ladás:juolgge#lahtas GÁMAS ;
juolgge#láhpe MUORRA ;
juolgge#mátta:juolgge#máddag8 BENA ;
juolgge#sláhpe MUORRA ;
juolgge#tjuvdde MUORRA ;
juolgge#vuodo NOADE ;
 juolggi#mánná+SgNomCmp+SgGenCmp+PlGenCmp:juolggi#mánná MUORRA; !
juollo MUORRA ;
 juollodibme+SgNomCmp+DefSgGenCmp+DefPlGenCmp+SgNomLeft+SgGenLeft+PlGenLeft:juollod VSBST-EVEN ; !
 juomisj+SgNomCmp+SgGenCmp+PlGenCmp:juomitj GAHPER ; !
juorre MUORRA ;
 juorrulibme+SgNomCmp+DefSgGenCmp+DefPlGenCmp+SgNomLeft+SgGenLeft+PlGenLeft:juorrul VSBST-EVEN ; !
juossa MUORRA ;
 juovastahka+SgNomCmp+SgGenCmp+PlGenCmp:juovast AHKA ; !
 juovnna+SgNomCmp+SgGenCmp+PlGenCmp:juovnna MUORRA; !
 juovva+SgNomCmp+SgGenCmp+PlGenCmp:juovva MUORRA; !
 juovvalahka+SgNomCmp+SgGenCmp+PlGenCmp:juovval AHKA ; !
juoŋga#muoduk:juoŋga#muodug9 GAHPER ;
juppol:jubbol9 ÅRES ;
jupptsa MUORRA ;
jura#systebma:jura#syste SYSTEM ;
jurda:jurddag8 BENA ;
jurek:jureg9 GAHPER ;
juridihkka:juridi ANTIKK ;
jurisdiksjåvnnå:jurisdik INSTITUTION ;
 jurissta+SgNomCmp+SgGenCmp+PlGenCmp:juri TURIST ; !
jurra MUORRA ;
jury KINO ;
 juvdá+SgNomCmp+SgGenCmp+PlGenCmp:juvdá MUORRA; !
 juvdá+SgNomCmp+SgGenCmp+PlGenCmp:juvdá NOADE; !
 juvdávuohta+SgGenCmp+DefPlGenCmp:juvdávuohta VUOHTANOUN; !
juvlla MUORRA ;
juvlla#sabek:juvlla#sabeg9 GAHPER ;
juvlla#stávtjor:juvlla#stávttjor9 ÅRES ;
juvlla#ståvllå MUORRA ;
juvssa MUORRA ;
 jábbme+SgNomCmp+SgGenCmp+PlGenCmp:jábbme ACTOR;  !
 jábbmek#ájmmo+SgNomCmp+SgGenCmp+PlGenCmp:jábbmek#ájmmo MUORRA; !
 jábbmek+SgNomCmp+SgGenCmp+PlGenCmp:jábbmeg9 GAHPER ; !
 jábbmelasjvuohta+SgGenCmp+DefPlGenCmp:jábbmelasjvuohta VUOHTANOUN; !
 jábma#mánná+SgNomCmp+SgGenCmp+PlGenCmp:jábma#mánná MUORRA; !
jábmem#almodus:jábmem#almoduss GÅNÅGIS ;
jábmem#ballo MUORRA ;
 jábmem#biejvve+SgNomCmp+SgGenCmp+PlGenCmp:jábmem#biejvve MUORRA; !
 jábmem#båddå+SgNomCmp+SgGenCmp+PlGenCmp:jábmem#båddå MUORRA; !
jábmem#hávve MUORRA ;
jábmem#láhtjo MUORRA ;
jábmem#oarre MUORRA ;
jábmem#oasse MUORRA ;
jábmem:jábmem VSBST-ODD ;
jáddadim#bijlla MUORRA ;
jáddadim#båhttså MUORRA ;
 jáddadim#stasjåvnnå+SgNomCmp+SgGenCmp+PlGenCmp:jáddadim#sta INSTITUTION ; !
 jáddi+SgNomCmp+SgGenCmp+PlGenCmp:jáddi MUORRA; !
jáddi#biebmadibme:jáddi#biebmad VSBST-EVEN ;
 jáddi#mulljo+SgNomCmp+SgGenCmp+PlGenCmp:jáddi#mulljo MUORRA; !
 jáddijiddje+SgNomCmp+SgGenCmp+PlGenCmp+SgNomLeft+SgGenLeft+PlGenLeft:jáddijiddje ACTOR; !
jáf0fo:jáf'fo MUORRA ;
 jáffo MUORRA ; ! this is cheating, Spiik says III-I
jáffo#vuos0sa:jáffo#vuos'sa MUORRA ;
jáhkka MUORRA ;
 jáhkka#rádas+SgNomCmp+SgGenCmp+PlGenCmp:jáhkka#rádas GÁMAS ; !
jáhkko MUORRA ;
 jáhkkogisvuohta+SgGenCmp+DefPlGenCmp:jáhkkogisvuohta VUOHTANOUN; !
jáhkkudahka:jáhkkud AHKA ;
jáhkkudak#ássje MUORRA ;
jáhko#dåbdåstibme:jáhko#dåbdåst VSBST-EVEN ;
 jáhko#dåbdåstiddje+SgNomCmp+SgGenCmp+PlGenCmp:jáhko#dåbdåstiddje ACTOR;  !
 jáhko#friddjavuohta+SgGenCmp+DefPlGenCmp:jáhko#friddjavuohta VUOHTANOUN; !
 jáhko#guojmitja+SgNomCmp+PlGenCmp:jáhko#guojmitj VÁLLDÁRA ; !
 jáhko#guojmme+SgNomCmp+SgGenCmp+PlGenCmp:jáhko#guojmme MUORRA; !
 jáhkodisvuohta+SgGenCmp+DefPlGenCmp:jáhkodisvuohta VUOHTANOUN; !
 jáhkuk+SgNomCmp+SgGenCmp+PlGenCmp:jáhkug9 GAHPER ; !
 jáhkulasj+SgNomCmp+SgGenCmp+PlGenCmp:jáhkuladtj GÅNÅGIS ; !
 jáhkulisvuohta+SgGenCmp+DefPlGenCmp:jáhkulisvuohta VUOHTANOUN; !
jáhkádis:jáhkádiss GÅNÅGIS ;
 jáhpe+SgNomCmp+SgGenCmp+PlGenCmp:jáhpe MUORRA; !
jáhtto MUORRA ;
jáhttu MUORRA ;
jákta MUORRA ;
 jállogis+SgNomCmp+SgGenCmp+PlGenCmp:jállogiss GÅNÅGIS ; !
 jálosvuohta+SgGenCmp+DefPlGenCmp:jálosvuohta VUOHTANOUN; !
jáluk:jálug9 GAHPER ;
 jálustal0le+SgNomCmp+SgGenCmp+PlGenCmp:jálustal'le ACTOR ;  !
jámedahka:jámed AHKA ;
 jámegahtesvuohta+SgGenCmp+DefPlGenCmp:jámegahtesvuohta VUOHTANOUN; !
 jámigusj+SgNomCmp+SgGenCmp+PlGenCmp:jámigudtj GÅNÅGIS ; !
jámik:jámig9 GAHPER ;
jámmba MUORRA ;
jámálguvvam#vihke MUORRA ;
 jándur+SgNomCmp+SgGenCmp+DefPlGenCmp:jánndur9 ÅRES ; !
 jásska#rádas+SgNomCmp+SgGenCmp+PlGenCmp:jásska#rádas GÁMAS ; !
jávkkam:jávkkam VSBST-ODD ;
 jávr#gádde+SgNomCmp+SgGenCmp+PlGenCmp:jávr#gádde MUORRA; !
jávrre MUORRA ;
jávrre#gasska MUORRA ;
 jávrre#guolle+SgNomCmp+SgGenCmp+PlGenCmp:jávrre#guolle MUORRA; !
 jávrre#gádde+SgNomCmp+SgGenCmp+PlGenCmp:jávrre#gádde MUORRA; !
 jávrre#gádde+N+SgCmp+SgNomCmp:jávrre#gátt%> R ; !
 jávrádahka+SgNomCmp+SgGenCmp+PlGenCmp:jávrád AHKA ; !
jávrásj:jávrátj GAHPER ;
jávástahka:jávást AHKA ;
jåddo MUORRA ;
 jådedibme+SgNomCmp+DefSgGenCmp+DefPlGenCmp+SgNomLeft+SgGenLeft+PlGenLeft:jåded VSBST-EVEN ; !
 jådediddje+SgNomCmp+SgGenCmp+PlGenCmp+SgNomLeft+SgGenLeft+PlGenLeft:jådediddje ACTOR; !
jådedim#fábmo MUORRA ;
jådos:jåhtos ÅRES ;
 jådådahka+SgNomCmp+SgGenCmp+PlGenCmp:jådåd AHKA ; !
jådån GAHPER ;
jådås:jåhtås GÁMAS ;
 jåggŋår+SgNomCmp+SgGenCmp+PlGenCmp:jåggŋår GAHPER; !
 jågåsj+SgNomCmp+SgGenCmp+PlGenCmp:jågåtj GAHPER ; !
 jågŋå+SgNomCmp+SgGenCmp+DefPlGenCmp:jågŋå MUORRA; !
 jågŋå#daŋás+SgNomCmp+SgGenCmp+DefPlGenCmp:jågŋå#dagŋas GÁMAS ; !
jåhkko MUORRA ;
 jåhkå+SgNomCmp+SgGenCmp+PlGenCmp:jåhkå MUORRA; !
jåhkå#diermme MUORRA ;
jåhkå#giera:jåhkå#gierrag8 BENA ;
 jåhkå#gádde+SgNomCmp+SgGenCmp+PlGenCmp:jåhkå#gádde MUORRA; !
 jåhkå#gádde+N+SgCmp+SgNomCmp:jåhkå#gátt%> R ; !
jåhkå#njálmme MUORRA ;
jåhkå#njálmudahka:jåhkå#njálmud AHKA ;
jåhkå#oajvve MUORRA ;
jåhkå#oalle MUORRA ;
 jåhkå#rábma+SgNomCmp+SgGenCmp+PlGenCmp:jåhkå#rábma MUORRA; !
jåhkå#rájgge MUORRA ;
jåhkå#suorgge MUORRA ;
jåhkå#vanás:jåhkå#vadnas GÁMAS ;
 jåhkå^måhkek+SgNomCmp+SgGenCmp+PlGenCmp:jåhkå^måhkeg9 GAHPER ; !
jåhtelis#vanntsa MUORRA ;
jåhtem#gållo MUORRA ;
jåhtem#mávsalvis#regulatijvva:jåhtem#mávsalvis#regulat ADJEKTIV ;
jåhtem#mávsulvis:jåhtem#mávsulviss GÅNÅGIS ;
jåhtem#mávsálvis:jåhtem#mávsálviss GÅNÅGIS ;
jåhtem:jåhtem VSBST-ODD ;
jåhto MUORRA ;
jåhto#pokálla:jåhto#pok AREAL ;
jåhto#tjála:jåhto#tjállag8 BENA ;
 jåhtte+SgNomCmp+SgGenCmp+PlGenCmp:jåhtte ACTOR;  !
 jåhtte#lådde+SgNomCmp+SgGenCmp+PlGenCmp:jåhtte#lådde MUORRA; !
 jåhtte#låttåsj+SgNomCmp+SgGenCmp+PlGenCmp:jåhtte#låttåtj GAHPER ; !
 jåhtte#sábme+SgGenCmp+PlGenCmp:jåhtte#sábme MUORRA; !
 jåhtte#sáme#lissta MUORRA ; !^LOAN
jåhtte#viessom:jåhtte#viessom VSBST-ODD ;
jåhtulahka:jåhtul AHKA ;
jåhtulak#oalle MUORRA ;
jåhtulak#sihkarvuoda#pládna:jåhtulak#sihkarvuoda#pl ORGAN ;
jåhtulak#tjuovgga MUORRA ;
jåhtålibme:jåhtål VSBST-EVEN ;
 jåhtåliddje+SgNomCmp+SgGenCmp+PlGenCmp+SgNomLeft+SgGenLeft+PlGenLeft:jåhtåliddje ACTOR; !
jåhtålus:jåhtåluss GÅNÅGIS ;
jålbbe MUORRA ;
jålle MUORRA ;
jållor#vierra MUORRA ;
jålådahka:jålåd AHKA ;
jålås:jållås GÁMAS ;
jåppål:jåbbål9 GÁMAS ;
 jårbbidibme+SgNomCmp+DefSgGenCmp+DefPlGenCmp+SgNomLeft+SgGenLeft+PlGenLeft:jårbbid VSBST-EVEN ; !
jårbbå#guhkkudis:jårbbå#guhkkudiss GÅNÅGIS ;
jårbbådis:jårbbådiss GÅNÅGIS ;
jårbuk:jårbug9 GAHPER ;
jårbåk:jårbåg9 GAHPER ;
jårem GAHPER ;
jårggalim#barggo MUORRA ;
jårgge#råssa MUORRA ;
jårggå MUORRA ;
jårggå#jártto MUORRA ;
 jårggålibme+SgNomCmp+DefSgGenCmp+DefPlGenCmp+SgNomLeft+SgGenLeft+PlGenLeft:jårggål VSBST-EVEN ; !
 jårggåliddje+SgNomCmp+SgGenCmp+PlGenCmp+SgNomLeft+SgGenLeft+PlGenLeft:jårggåliddje ACTOR; !
jårggålim#barggo MUORRA ;
jårgistibme:jårgist VSBST-EVEN ;
jårgåldus:jårgålduss GÅNÅGIS ;
 jårmme+SgNomCmp+SgGenCmp+PlGenCmp:jårmme MUORRA; !
jårrålibme:jårrål VSBST-EVEN ;
jårrålim#giergge MUORRA ;
jårråm#oarre MUORRA ;
jårråm:jårråm VSBST-ODD ;
jårun GAHPER ;
jåråldahka:jåråld AHKA ;
jårån GAHPER ;
jåvllå MUORRA ;
jåvllå#låhpadibme:jåvllå#låhpad VSBST-EVEN ;
jåŋŋgå MUORRA ;
 jæbmá+SgNomCmp+SgGenCmp+PlGenCmp:jæbmá MUORRA; !
 jæhkogisvuohta+SgGenCmp+DefPlGenCmp:jæhkogisvuohta VUOHTANOUN; !
 jækkásj+SgNomCmp+SgGenCmp+PlGenCmp:jækkátj GAHPER ; !
 jækkástahka+SgNomCmp+SgGenCmp+PlGenCmp:jækkást AHKA ; !
jælmma MUORRA ;
jærgga MUORRA ;
jærjjá MUORRA ;
jæssta MUORRA ;
kabarea KINO ;
kabbalissma:kabbali FANATISM ;
kabinæhtta:kabin BUDSJETT ;
 kader#partija+SgNomCmp+SgGenCmp+PlGenCmp:kader#parti ALLEGORI ;  !
 kafea KINO ; ! loan words ka/fe-a
 kafea+N+SgNomCmp+SgNomCmp:kafe%> R ; !
kaffe^ijnna:kaffe^ BENSIN ;
 kajáhkka MUORRA ; !^LOAN
 kajáhkka+N+SgNomCmp+SgNomCmp:kajak%> R ; !
 kajáhkka+N+SgNomCmp+SgNomCmp:kajakk%> R ; !
 kakao NOADE ; !^LOAN
 kalcedåvnnå:kalced TELEFON ; !SW
 kalkulerim+SgNomCmp+DefSgGenCmp+DefPlGenCmp+SgNomLeft+SgGenLeft+PlGenLeft:kalkulerim VSBST-ODD ; !
 kalkuvnna MUORRA ; !NOR
 kalkuvnna+N+SgNom+SgNomCmp:kalkun%> R ; !
 kalkyjlla MUORRA ; !^LOAN
 kalkyjlla+N+SgNomCmp+SgNomCmp:kalkyl%> R ; !
 kalkåvnnå:kalk TELEFON ; !SE
kalli^grafija:kalli^grafi ALLEGORI ;
kalorija:kalori ALLEGORI ;
 kalsedona+Use/Sub:kalsedona MUORRA; ! !NT
 kalsedåvnnå MUORRA ; !^LOAN
 kalsedåvnnå+N+SgNomCmp+SgNomCmp:kalsedon%> R ; !
kalsedåvnnå:kalsed TELEFON ;
kalvinissma:kalvini FANATISM ;
kalása NOADE ;
kam^bri^um#systebma:kam^bri^um#syste SYSTEM ;
 kamella+SgNomCmp+SgGenCmp+PlGenCmp:kamella MUORRA; !
 kamella+N+SgNomCmp+SgNomCmp:kamel%> R ; !
kameraderija:kameraderi ALLEGORI ;
kampánnja MUORRA ;
 kampánnja+N+SgNomCmp+SgNomCmp:kampanj%> R ; !
 kanada#gássa+SgNomCmp+SgGenCmp+PlGenCmp:kanada#gássa MUORRA; !
 kanane^alasj+SgNomCmp+SgGenCmp+PlGenCmp:kanane^aladtj GÅNÅGIS ; !
kandidatuvrra:kandidatu KULTUR ;
 kandidáhtta+SgNomCmp+SgGenCmp+PlGenCmp:kandid ADVOKAT ; !
 kanella MUORRA ; !^LOAN
 kanella+N+SgNomCmp+SgNomCmp:kanel%> R ; !
 kanijnna+SgNomCmp+SgGenCmp+PlGenCmp:kan BENSIN ; !
kannibalissma:kannibali FANATISM ;
 kannibálla+SgNomCmp+SgGenCmp+PlGenCmp:kannib AREAL ; !
kanohtta:kano IDENTITET ;
 kanselliddja+SgNomCmp+SgGenCmp+PlGenCmp:kanselli ALLEGORI ; !NOR !
 kansellija+SgNomCmp+SgGenCmp+PlGenCmp:kansellija KINO; !NOR !
 kanslija+SgNomCmp+SgGenCmp+PlGenCmp:kansli ALLEGORI ;  !
 kanslissta+SgNomCmp+SgGenCmp+PlGenCmp:kansli TURIST ; !
kanti^anissma:kanti^ani FANATISM ;
 kantijnna+SgNomCmp+DefSgGenCmp+PlGenCmp:kantijnna MUORRA; !
kanálla:kan AREAL ;
kanåvnnå:kan TELEFON ;
ka^olijnna:ka^ol BENSIN ;
 kapacitehtta+Use/Sub:kapacite IDENTITET ; ! !SW
 kapasitehtta+Use/Sub:kapasite IDENTITET ; !
 kapasitæhtta MUORRA ; !^LOAN
 kapasitæhtta+N+SgNomCmp+SgNomCmp:kapacitet%> R ; !
 kapasitæhtta+N+SgNomCmp+SgNomCmp:kapasitet%> R ; !
 kapellanija+SgNomCmp+SgGenCmp+PlGenCmp:kapellani ALLEGORI ; !
 kapelládna+SgNomCmp+SgGenCmp+PlGenCmp:kapell ORGAN ; !SW !
kapihtal:kapihttal9 GÁMAS ;
kapitalissma:kapitali FANATISM ;
kapitálla:kapit AREAL ;
 kaptæjnna+SgNomCmp+SgGenCmp+PlGenCmp:kaptæjnna MUORRA; !
kapæl0la:kap TABELL ;
karakteristihkka:karakteristi ANTIKK ;
karakterra MUORRA ;
karakterra#girjje MUORRA ;
karakterra#rahtjamus:karakterra#rahtjamuss GÅNÅGIS ;
karaktær0ra+N+Sg+Nom:karaktær'ra%> K ;
karaktær0ra+N+SgNomCmp:karaktær'ra%> R ;
 karaktærra+N+SgNomCmp+SgNomCmp:karakter%> R ; !
 karaktærra+N+SgNomCmp+SgNomCmp:karaktä9r%> R ; !
karamæl0la:karam TABELL ;
 karbo#hydráhtta:karbo#hydr ADVOKAT ; !NOR
 karboline^um GAHPER ; !^LOAN
 karbon#di^oksijdda MUORRA ; !NOR !^LOAN
 karbon#di^oksijdda+N+SgNomCmp+SgNomCmp:karbon#di^oksid%> R ; !
karbon#systebma:karbon#syste SYSTEM ;
 karbonáda MUORRA ; !^LOAN
 karborundum GAHPER ; !^LOAN
kardi^algija:kardi^algi ALLEGORI ;
kardio^grám0ma:kardio^gr TELEGRAM ;
karmijnna:karm BENSIN ;
 karne^ola MUORRA ; !NT
karneválla:karnev AREAL ;
karosserija:karosseri ALLEGORI ;
karotena KINO ;
 karotena+N+SgNomCmp+SgNomCmp:karoten%> R ; !
 karri^ærra MUORRA ; !^LOAN
 karri^ærra+N+SgNomCmp+SgNomCmp:karri^är%> R ; !
 kartoaŋ0ŋa:kartoaŋ'ŋa MUORRA ; !^LOAN
 kartoaŋ0ŋa+N+SgNomCmp+SgNomCmp:kartong%> R ; !
karto^grám0ma:karto^gr TELEGRAM ;
 kartotehkka+Use/Sub:kartote APOTEK ; !
 kartotæhkka MUORRA ; !^LOAN
 kartotæhkka+N+SgNomCmp+SgNomCmp:kartotek%> R ; !
kartæl0la:kart TABELL ;
karusæl0la:karus TABELL ;
kase^ijnna:kase^ BENSIN ;
 kassa+Use/Sub:kassa NOADE; !
kassasjåvnnå:kassa INSTITUTION ;
 kasæhtta+Use/Sub:kas BUDSJETT ; !
kassæhtta:kass BUDSJETT ;
kastánnja MUORRA ;
kastæl0la:kast TABELL ;
kasu^istihkka:kasu^isti ANTIKK ;
kataloga:katalog DEMAGOG ;
kategorija:kategori ALLEGORI ;
 katehta NOADE ; !^LOAN
 katehta+N+SgNomCmp+SgNomCmp:katet%> R ; !
katekissma:kateki FANATISM ;
 katekehtta+Use/Sub:kateke IDENTITET ; !
 katekesa NOADE ; !^LOAN
 katekesa+N+SgNomCmp+SgNomCmp:katekes%> R ; !
katekismus GAHPER ;
 katekæhtta MUORRA ; !^LOAN
 katekæhtta+N+SgNomCmp+SgNomCmp:kateket%> R ; !
 katolihkka+SgNomCmp+SgGenCmp+PlGenCmp:katoli ANTIKK ; !
 katolisissma MUORRA ; !^LOAN
 katolisissma+N+SgNomCmp+SgNomCmp:katolicist%> R ; !
katolisissma:katolisi FANATISM ;
kausatijvva:kausat ADJEKTIV ;
 kausjonissta+SgNomCmp+SgGenCmp+PlGenCmp:kausjoni TURIST ; !
kausjåvnnå:kau INSTITUTION ;
 kautionissta+SgNomCmp+SgGenCmp+PlGenCmp:kautioni TURIST ; !
 kavallerija+SgNomCmp+SgGenCmp+PlGenCmp:kavalleri ALLEGORI ; !
kavitasjåvnnå:kavita INSTITUTION ;
kelatijnna:kelat BENSIN ;
kemi^grafija:kemi^grafi ALLEGORI ;
kemija:kemi ALLEGORI ;
kemikálla:kemik AREAL ;
 kenguru+SgNomCmp+SgGenCmp+PlGenCmp:kenguru KINO; !
keramihkka:kerami ANTIKK ;
keratijnna:kerat BENSIN ;
 keruba+SgNomCmp+SgGenCmp+PlGenCmp:keruba NOADE; !
ketchup GAHPER ;
key^board CELSIUS ;
 kihtta MUORRA ; !^LOAN
kilo KINO ;
kilo#grám0ma:kilo#gr TELEGRAM ;
 kilo#váhtta MUORRA ; !^LOAN
kilomehtar GAHPER ;
kinetihkka:kineti ANTIKK ;
kinijnna:kin BENSIN ;
kino KINO ;
 kino#premi^ærra MUORRA ; !^LOAN
 kinotehkka+Use/Sub:kinote APOTEK ; !
 kinotæhkka MUORRA ; !^LOAN
 kinotæhkka+N+SgNomCmp+SgNomCmp:kinotek%> R ; !
kiosk CELSIUS ;
 kiro#praktihkka+SgNomCmp+SgGenCmp+PlGenCmp:kiro#prakti ANTIKK ; !
 kirsa#muorjje+SgNomCmp+SgGenCmp+DefPlGenCmp:kirsa#muorjje MUORRA; !
kirurgija:kirurgi ALLEGORI ;
kitijnna:kit BENSIN ;
klarinæhtta BUDSJETT ;
klassifikasjåvnnå:klassifika INSTITUTION ;
 klassihkkár+SgNomCmp+SgGenCmp+PlGenCmp+SgNomLeft+SgGenLeft+PlGenLeft:klassihkkár GAHPER; !
klassisissma:klassisi FANATISM ;
klaver#partituvrra:klaver#partitu KULTUR ;
klavi^atuvrra:klavi^atu KULTUR ;
klementijnna:klement BENSIN ;
klennik:klennig9 GAHPER ;
klerikalissma:klerikali FANATISM ;
 klientella MUORRA ; !^LOAN
 klientella+N+SgNomCmp+SgNomCmp:klientel%> R ; !
 klimáhtta+SgNomCmp+SgGenCmp+PlGenCmp:klim ADVOKAT ; !
 klimáksa NOADE ; !^LOAN
 klinihkka+SgNomCmp+SgGenCmp+PlGenCmp:klini ANTIKK ; !
klisjea NOADE ;
 klitihkka MUORRA ; !^LOAN
 kli^ænnta+SgNomCmp+SgGenCmp+PlGenCmp:kli^ PATENT ; !
kloahkka MUORRA ;
kloahkka#skier0ro:kloahkka#skier'ro MUORRA ;
kloahkko MUORRA ;
 kloavnna+SgNomCmp+SgGenCmp+PlGenCmp:kloavnna MUORRA; !
klor#tjáhtje MUORRA ;
klora NOADE ;
 kloster GAHPER ; !^LOAN
 klo^áhkka MUORRA ; !^LOAN
 klo^áhkka+N+SgNomCmp:klo^ak%> R ; !SW
 klo^áhkka+N+SgNomCmp:klo^akk%> R ; !NOR
klusijlla:klusi TEKSTIL ;
 kláhkka MUORRA ; !^LOAN
klás0sa#avijssa:klás'sa#avi PARADIS ;
 klás0sa#jådediddje+SgNomCmp+SgGenCmp+PlGenCmp:klás'sa#jådediddje ACTOR ;  !
 klás0sa#ladnja+SgNomCmp+SgGenCmp+PlGenCmp:klás'sa#ladnja MUORRA ; !
klása KINO ;
 klássa+SgNomCmp+SgGenCmp+PlGenCmp:klássa NOADE; !
klássa#gåvvå MUORRA ;
 klåhkkår+SgNomCmp+SgGenCmp+PlGenCmp:klåhkkår GAHPER; !
 knækta+SgNomCmp+SgGenCmp+PlGenCmp:kn KOLLEKT ; !
 ko^agel GAHPER ; !^LOAN
 ko^alisjon#partija+SgNomCmp+SgGenCmp+PlGenCmp:ko^alisjon#parti ALLEGORI ;  !
 ko^alition#partija+SgNomCmp+SgGenCmp+PlGenCmp:ko^alition#parti ALLEGORI ; !SW  !
ko^ordinasjåvnnå:ko^ordina INSTITUTION ;
ko^ordinat#systebma:ko^ordinat#syste SYSTEM ;
 ko^ordináhtor+SgNomCmp+SgGenCmp+PlGenCmp:ko^ordináhtor GAHPER; !
ko^ordináhtta#systebma:ko^ordináhtta#syste SYSTEM ;
ko^ordináhtta:ko^ordin ADVOKAT ;
 ko^ordináhtur+SgNomCmp+SgGenCmp+PlGenCmp:ko^ordináhtur GAHPER; !
 koahkka+SgNomCmp+SgGenCmp+PlGenCmp:koahkka MUORRA; !
koanssta MUORRA ;
koarjja MUORRA ;
koarnna MUORRA ;
koarnna#giergge MUORRA ;
 koblerija:kobleri ALLEGORI ; !NOR
kodependænnta:kodepend PATENT ;
 kodisil0la+N+SgNomCmp+SgNomCmp:kodicill%> R ; !
 kodisil0la+N+SgNomCmp+SgNomCmp:kodisill%> R ; !
 kodisil0la:kodisil'la MUORRA ; !^LOAN
koffe^ijnna:koffe^ BENSIN ;
ko^gnisjåvnnå:ko^gni INSTITUTION ;
ko^gnitijvva:ko^gnit ADJEKTIV ;
koka^ijnna:koka^ BENSIN ; 
 koketteriddja+SgNomCmp+SgGenCmp+PlGenCmp:koketteriddja ALLEGORI; !
 kol#di^oksijdda MUORRA ; !SW !^LOAN
 kol#di^oksijdda+N+SgNomCmp+SgNomCmp:kol#di^oxid%> R ; !
 kol#hydráhtta:kol#hydr ADVOKAT ; !SW
 kolesteråvllå MUORRA ; !^LOAN
 kolesteråvllå+N+SgNomCmp+SgNomCmp:kolesterol%> R ; !
kolihkka:koli ANTIKK ;
 kollega NOADE ; !^LOAN
kolleksjåvnnå:kollek INSTITUTION ;
kollektijvva:kollekt ADJEKTIV ;
kollektivissma:kollektivi FANATISM ;
kollokvi^e:kollokvi PREMIE ;
kollækta:koll KOLLEKT ;
 kolonissta+SgNomCmp+SgGenCmp+PlGenCmp:koloni TURIST ; !
koloni^alissma:koloni^ali FANATISM ;
koloni^alissma:koloni^ali FANATISM ;
 kolonija+SgNomCmp+SgGenCmp+PlGenCmp:koloni ALLEGORI ; !
kolonisasjåvnnå:kolonisa INSTITUTION ;
kolånnå KINO ;
 kolånnå+N+SgNomCmp+SgNomCmp:kolonn9%> R ; !
kom^presjåvnnå:kom^pre MISSION ;
 kom^promis0sa+N+SgNomCmp+SgNomCmp:kom^promiss9%> R ; !
 kom^promis0sa:kom^promis'sa MUORRA ; !^LOAN
 kom^præs0sa+N+SgNomCmp+SgNomCmp:kom^press9%> R ; !
 kom^præs0sa:kom^præs'sa MUORRA ; !^LOAN
 kom^pás0sa+N+SgNomCmp+SgNomCmp:kompass9%> R ; !
 kom^pás0sa:kom^pás'sa MUORRA ; !^LOAN
kombinasjåvnnå:kombina INSTITUTION ;
 komedia NOADE ; !^LOAN
 komedia+N+SgNomCmp+SgNomCmp:komedi%> R ; !
komedija:komedi ALLEGORI ;
 komehtta+Use/Sub:kome IDENTITET ; !
komihkka:komi ANTIKK ;
komitatijvva:komitat ADJEKTIV ;
 komitea+SgNomCmp+SgGenCmp+PlGenCmp:komitea KINO; !
 kommandánnta+SgNomCmp+SgGenCmp+PlGenCmp:kommand VARIANT ; !
 kommandørra+SgNomCmp+SgGenCmp+PlGenCmp:kommand INSPEKTØR ; !
 kommendánnta+SgNomCmp+SgGenCmp+PlGenCmp:kommend VARIANT ; !
 kommendørra+SgNomCmp+SgGenCmp+PlGenCmp:kommend INSPEKTØR ; !
kommentárra:komment SEMINAR ;
kommersi^alissma:kommersi^ali FANATISM ;
 kommisjonærra MUORRA ; !^LOAN
 kommisjonærra+N+SgNomCmp+SgNomCmp:kommisjonær%> R ; !
 kommisjonærra+N+SgNomCmp+SgNomCmp:kommissionär%> R ; !
kommisjåvnnå:kommi MISSION ;
kommunissma:kommuni FANATISM ;
 kommunissta+SgNomCmp+SgGenCmp+PlGenCmp:kommuni TURIST ; !
kommunikasjåvnnå:kommunika INSTITUTION ;
 kommuvnna+SgNomCmp+SgGenCmp+PlGenCmp+Use/Sub:kommuvnna MUORRA; !
kommándo KINO ;
 kommænnta MUORRA ; !^LOAN
kommænnta#adjunktijvva:kommænnta#adjunkt ADJEKTIV ;
 kompanija+SgNomCmp+SgGenCmp+PlGenCmp:kompani ALLEGORI ; !
 komparasjon+N+SgNomCmp+SgNomCmp:komparation%> R ; !
komparasjon:komparasj TELEFON ;
komparatijvva:komparat ADJEKTIV ;
kompendia NOADE ;
kompendi^um CELSIUS ;
kompensasjåvnnå:kompensa INSTITUTION ;
kompetænssa#ulmme MUORRA ;
kompetænssa:kompet VALENS ;
 kom^pleksitehta NOADE ; !^LOAN
kom^plemænnta:kom^plem PATENT ;
 komponissta+SgNomCmp+SgGenCmp+PlGenCmp:komponi TURIST ; !
komponænnta:kompon PATENT ;
komposisjåvnnå:komposi INSTITUTION ;
 kompåsstå MUORRA ; !^LOAN
 kompåsstå+N+SgNomCmp+SgNomCmp:kompost9%> R ; !
 komuvnna MUORRA ; !^LOAN
 komuvnna+N+SgNomCmp+SgNomCmp:kommun%> R ; !
 komæhtta MUORRA ; !^LOAN
 komæhtta+N+SgNomCmp+SgNomCmp:komet%> R ; !
 kon^artefákta+N+SgNomCmp+SgNomCmp:artefakt%> R ; !
kon^frontasjåvnnå:kon^fronta INSTITUTION ;
kon^gru^ænssa:kon^gru^ VALENS ;
 kon^græs0sa+N+SgNomCmp+SgNomCmp:kongress9%> R ; !
 kon^græs0sa:kon^græs'sa MUORRA ; !^LOAN
kon^junksjåvnnå:kon^junk INSTITUTION ;
kon^klusjåvnnå:kon^klu INSTITUTION ;
kon^stitusjåvnnå:kon^stitu INSTITUTION ;
kon^struksjåvnnå:kon^struk INSTITUTION ;
kon^struktivissma:kon^struktivi FANATISM ;
kontradiksjåvnnå:kontradik INSTITUTION ;
kontraksjåvnnå:kontrak INSTITUTION ;
 kontrassta+Use/Sub:kontrassta MUORRA; ! !^LOAN
 kontroal0la+N+SgNomCmp+SgNomCmp:kontroll%> R ; !
 kontroal0la:kontroal'la MUORRA ; !^LOAN
 kon^trákta MUORRA ; !^LOAN
 kon^trákta+N+SgNomCmp+SgNomCmp:kon^trakt%> R ; !
 kontrássta MUORRA ; !^LOAN
 kontrássta+N+SgNomCmp+SgNomCmp:kontrast9%> R ; !
konatijvva:konat ADJEKTIV ;
 koncentrasjåvnnå MUORRA ; !SW !^LOAN
 koncentrasjåvnnå+N+SgNomCmp+SgNomCmp:koncentration%> R ; !
kondisjonálla:kondisjon AREAL ;
kondisjåvnnå:kondi INSTITUTION ;
 konditionálla:kondition AREAL ; !SW
 konditorija+SgNomCmp+SgGenCmp+PlGenCmp:konditori ALLEGORI ;  !
kondolanse#tele^grám0ma:kondolanse#tele^gr TELEGRAM ;
 kondoma+Use/Sub:kondoma MUORRA; !^LOAN !
 kondoma+N+SgNomCmp+SgNomCmp+Use/Sub:kondom%> R ; ! !
 konduktørra+SgNomCmp+SgGenCmp+PlGenCmp:kondukt INSPEKTØR ; !
kondåvmmå:kond AGRONOM ;
kondænssa:kond VALENS ;
 konfesjonalissma MUORRA ; !^LOAN
 konfes^sionalissma:konfes^sionali FANATISM ; !SW
konfeksjåvnnå:konfek INSTITUTION ;
 konferánssa MUORRA ; !^LOAN
 konferánssa+N+SgNomCmp+SgNomCmp:konferens%> R ; !
 konferænssa MUORRA ; !^LOAN
konfirmasjåvnnå:konfirma INSTITUTION ;
 konfirmánnta+SgNomCmp+SgGenCmp+PlGenCmp:konfirm VARIANT ; !
 kon^flikta MUORRA ; !^LOAN
 kon^flikta+N+SgNomCmp+SgNomCmp:kon^flikt%> R ; !
konformissma:konformi FANATISM ;
konfusi^anissma:konfusi^ani FANATISM ;
konjunksjonálla:konjunksjon AREAL ;
konjunksjåvnnå:konjunk INSTITUTION ;
 konjunktionálla:konjunktion AREAL ; !SW
konjunktuvrra:konjunktu KULTUR ;
kon^kretissma:kon^kreti FANATISM ;
 konkurssa MUORRA ; !^LOAN
konkurssa#oabme MUORRA ;
 konkurssa+N+SgNomCmp+SgNomCmp:konkurs%> R ; !
 konkuránssa MUORRA ; !^LOAN
 konkuránssa+N+SgNomCmp+SgNomCmp:konkurrens%> R ; !
konnektijvva:konnekt ADJEKTIV ;
konnossemænnta:konnossem PATENT ;
konnotasjåvnnå:konnota INSTITUTION ;
konsærvva MUORRA ;
 konsærvva+N+SgNomCmp+SgNomCmp:konserv%> R ; !
konsærvva#nijbbe MUORRA ;
konsekutijvva:konsekut ADJEKTIV ;
konsekvænssa:konsekv VALENS ;
 konsentrasjåvnnå MUORRA ; !^LOAN
 konsentrasjåvnnå+N+SgNomCmp+SgNomCmp:konsentrasjon%> R ; !
 konsenderim+SgNomCmp:konsenderim VSBST-ODD ; !
konservatissma:konservati FANATISM ;
konservatijvva:konservat ADJEKTIV ;
 konsesjåvnnå MUORRA ; !^LOAN
 konsesjåvnnå+N+SgNomCmp+SgNomCmp:koncession%> R ; !
 konsesjåvnnå+N+SgNomCmp+SgNomCmp:konsesjon%> R ; !
 konsijlla+SgNomCmp+SgGenCmp+PlGenCmp:konsi TEKSTIL ; !
konsonantissma:konsonanti FANATISM ;
konsonánnta#målssusibme:konsonánnta#målssus VSBST-EVEN ;
konsonánnta:konson VARIANT ;
konsonánssa:konson SBSTANS ;
konstellasjåvnnå:konstella INSTITUTION ;
 konsulennta+SgNomCmp+SgGenCmp+PlGenCmp+Use/Sub:konsulennta MUORRA; ! !
konsultasjåvnnå:konsulta INSTITUTION ;
 konsuláhtta+SgNomCmp+SgGenCmp+PlGenCmp:konsul ADVOKAT ; !
 konsulænnta+SgNomCmp+SgGenCmp+PlGenCmp:konsul PATENT ; !
 konsærnna+SgNomCmp+SgGenCmp+PlGenCmp:konsærnna MUORRA; !
 konsærnna+N+SgNomCmp+SgNomCmp:koncern%> R ; !
 konsærnna+N+SgNomCmp+SgNomCmp:konsern%> R ; !
 konsærtta MUORRA ; !^LOAN
 konsærtta+N+SgNomCmp+SgNomCmp:konsert%> R ; !
kontingænnta:konting PATENT ;
 kontinu^um GAHPER ; !^LOAN
 kontinu^itehta NOADE ; !^LOAN
 kontinu^itehtta+Use/Sub:kontinu^ite IDENTITET ; !
 kontinu^itæhtta MUORRA ; !^LOAN
 kontinu^itæhtta+N+SgNomCmp+SgNomCmp:kontinu^itet%> R ; !
kontinu^ánnta:kontinu^ VARIANT ;
 kontinænnta+SgNomCmp+SgGenCmp+PlGenCmp:kontin PATENT ; !
konto KINO ;
konto#pládna:konto#pl ORGAN ;
 kontákta MUORRA ; !^LOAN
 kontákta+N+SgNomCmp+SgNomCmp:kontakt%> R ; !
kontåvrrå:kont FAKTOR ;
 kontæksta MUORRA ; !^LOAN
 kontæksta+N+SgNomCmp+SgNomCmp:kontekst%> R ; !
 kontæksta+N+SgNomCmp+SgNomCmp:kontext%> R ; !
 konvensjonalissma MUORRA ; !^LOAN
 konventionalissma:konventionali FANATISM ; !SW
konvensjåvnnå:konven INSTITUTION ;
konvoluhtta:konvolu INSTITUTT ;
konværbba:konv ADVERB ;
kopi#masjijnna:kopi#ma MASKIN ;
 kopi^erim+SgNomCmp+DefSgGenCmp+DefPlGenCmp+SgNomLeft+SgGenLeft+PlGenLeft:kopi^erim VSBST-ODD ; !
kopija:kopi ALLEGORI ;
 kop^plerija:kop^pleri ALLEGORI ; !SW
kopula#værbba:kopula#v ADVERB ;
kopulatijvva:kopulat ADJEKTIV ;
korbádna:korb ORGAN ;
 korbána MUORRA ; !NT
 koreferænnta+SgNomCmp+SgGenCmp+PlGenCmp:korefer PATENT ; !
koreo^grafija:koreo^grafi ALLEGORI ;
korporativissma:korporativi FANATISM ;
 korporálla+SgNomCmp+SgGenCmp+PlGenCmp:korpor AREAL ; !NOR !
 korprálla+SgNomCmp+SgGenCmp+PlGenCmp:korpr AREAL ; !SW !
 korrektuvrra#låhkke+SgNomCmp+SgGenCmp+PlGenCmp:korrektuvrra#låhkke ACTOR; !
korrektuvrra:korrektu KULTUR ;
korrelasjåvnnå:korrela INSTITUTION ;
korreláhtta:korrel ADVOKAT ;
korrosjåvnnå:korro PENSION ;
koseriddja:koseri ALLEGORI ;
kosmetihkka:kosmeti ANTIKK ;
kosmopolitissma:kosmopoliti FANATISM ;
 kosmos+SgNomCmp+SgGenCmp:kosmos GAHPER; !
kotangænnta:kotang PATENT ;
 kre^ativitehtta+Use/Sub:kre^ativite IDENTITET ; !
 kre^ativitæhtta MUORRA ; !^LOAN
 kre^ativitæhtta+N+SgNomCmp+SgNomCmp:kre^ativitet%> R ; !
 kre^atuvrra+SgNomCmp+SgGenCmp+PlGenCmp:kre^atu KULTUR ; !
kredihtta:kredi INSTITUTT ;
krihtta MUORRA ;
krijssa:kri PARADIS ;
krijtta MUORRA ;
krim#romádna:krim#rom ORGAN ;
kriminalistihkka:kriminalisti APOTEK ;
 kriminalitehtta+Use/Sub:kriminalite IDENTITET ; !
 kriminalitæhtta MUORRA ; !^LOAN
 kriminalitæhtta+N+SgNomCmp+SgNomCmp:kriminalitet%> R ; !
kriminologija:kriminologi ALLEGORI ;
kriminálla:krimin AREAL ;
 krisstalasjvuohta+SgGenCmp+DefPlGenCmp:krisstalasjvuohta VUOHTANOUN; !
kristus#diehto MUORRA ;
 kristál0la:kristál'la MUORRA ; !^LOAN
kriteria KINO ;
 kriterij+SgNomCmp+SgGenCmp+PlGenCmp:kriter JIHPELIJ ; !
kriterija KINO ;
kritihkka:kriti ANTIKK ;
kritisissma:kritisi FANATISM ;
kritt#systebma:kritt#syste SYSTEM ;
kroa NOADE ;
krokija:kroki ALLEGORI ;
 krokodijlla+SgNomCmp+SgGenCmp+PlGenCmp:krokodi TEKSTIL ; !
kromosåvmmå:kromos AGRONOM ;
 kronihkka MUORRA ; !NOR !^LOAN
 kronihkka+N+SgNomCmp+SgNomCmp:kronikk%> R ; !
kronologija:kronologi ALLEGORI ;
krubbo MUORRA ;
krudda MUORRA ;
kruhkko MUORRA ;
 kruoppta+SgNomCmp+DefSgGenCmp+DefPlGenCmp+SgNomLeft+SgGenLeft+PlGenLeft:kruoppta MUORRA; !
kruos0sa:kruos'sa MUORRA ;
kruvnno MUORRA ;
krydderija:krydderi ALLEGORI ;
krypto#kommunissma:krypto#kommuni FANATISM ;
krypto^grám0ma:krypto^gr TELEGRAM ;
 krysantebma MUORRA ; !^LOAN
 kryso^pras GAHPER ; !NT
krysolihtta:krysoli INSTITUTT ;
krystallijnna:krystall BENSIN ; 
krádna:kr ORGAN ;
krágán GAHPER ;
kránna MUORRA ;
 kránssa:kr SBSTANS ; !^LOAN
 kråvnnå+SgNomCmp+SgGenCmp+PlGenCmp:kråvnnå MUORRA; !
kræppta MUORRA ;
 krönihkka MUORRA ; !SW !^LOAN
kubissma:kubi FANATISM ;
kubihkka:kubi ANTIKK ;
kubijkka MUORRA ;
kubijkka#mehter GAHPER ;
 kuf0fi+SgNomCmp+SgGenCmp+PlGenCmp:kuf'fi MUORRA ; !
kujnan+N+Sg+Nom:kujnan%> K ;
 kujnan+N+SgNomCmp+SgNomCmp:kujnan%> R ; !
 kujnna+SgNomCmp+SgGenCmp+PlGenCmp:kujnna MUORRA; !
kultur#antropologija:kultur#antropologi ALLEGORI ;
 kultur#departemænnta+SgNomCmp+SgGenCmp+PlGenCmp:kultur#departem PATENT ; !
 kultur#identitehtta+Use/Sub:kultur#identite IDENTITET ; !
 kultur#identitæhtta MUORRA ; !^LOAN
 kultur#identitæhtta+N+SgNomCmp+SgNomCmp:kultur#identitet%> R ; !
kultur#imperi^alissma:kultur#imperi^ali FANATISM ;
 kultur#in^stitusjåvnnå+SgNomCmp+SgGenCmp+PlGenCmp:kultur#in^stitu INSTITUTION ; !
kultur#mujtto MUORRA ;
kultur#mujtto#pládna:kultur#mujtto#pl ORGAN ;
kultur#mujtto#politihkka:kultur#mujtto#politi ANTIKK ;
 kultur#organisasjåvnnå+SgNomCmp+SgGenCmp+PlGenCmp:kultur#organisa INSTITUTION ; !
kultur#pládna:kultur#pl ORGAN ;
kultur#politihkka:kultur#politi ANTIKK ;
kultur#radikalissma:kultur#radikali FANATISM ;
 kultur#ráde+SgNomCmp+SgGenCmp+PlGenCmp:kultur#ráde NOADE; !
kultur#viesso#pládna:kultur#viesso#pl ORGAN ;
kultuvrra#diehto MUORRA ;
kultuvrra#dårja:kultuvrra#doarjjag8 BENA ;
kultuvrra:kultu KULTUR ;
kupea NOADE ;
kuratijvva#værbba:kuratijvva#v ADVERB ;
kursijvva:kurs ADJEKTIV ;
kurssa MUORRA ;
kurssa#duodastus:kurssa#duodastuss GÅNÅGIS ;
kurssa#tjåhkanibme:kurssa#tjåhkan VSBST-EVEN ;
 kuvbba MUORRA ; !^LOAN
kuværtta MUORRA ;
 kuværtta+N+SgNomCmp+SgNomCmp:kuvert%> R ; !
kvadráhtta:kvadr ADVOKAT ;
kvalifikasjåvnnå:kvalifika INSTITUTION ;
kvalitatijvva:kvalitat ADJEKTIV ;
 kvalitehtta+Use/Sub:kvalite IDENTITET ; !
 kvalitæhtta MUORRA ; !^LOAN
kvalitæhtta#giehtto MUORRA ;
kvalitæhtta#pro^grám0ma:kvalitæhtta#pro^gr TELEGRAM ;
kvalitæhtta#åvddånibme:kvalitæhtta#åvddån VSBST-EVEN ;
 kvalitæhtta+N+SgNomCmp+SgNomCmp:kvalitet%> R ; !
 kvalitæhtta+SgNomCmp+SgNomCmp:kvalitet%> R ; !
kvantifiserim#apposisjåvnnå:kvantifiserim#apposi INSTITUTION ;
 kvantitehtta+Use/Sub:kvantite IDENTITET ; !
 kvantitæhtta MUORRA ; !^LOAN
 kvantitæhtta+N+SgNomCmp+SgNomCmp:kvantitet%> R ; !
kvartsihtta:kvartsi INSTITUTT ;
 kvartálla+SgNomCmp+SgGenCmp+PlGenCmp:kvart AREAL ; !
 kvartæhtta+SgNomCmp+SgGenCmp+PlGenCmp:kvart BUDSJETT ; !
kvartær#systebma:kvartær#syste SYSTEM ;
kvestuvrra:kvestu KULTUR ;
 kvintæhtta+SgNomCmp+SgGenCmp+PlGenCmp:kvint BUDSJETT ; !
kvoti^ænnta:kvoti^ PATENT ;
 kvártta+SgNomCmp+SgGenCmp+PlGenCmp:kvártta MUORRA; !
kynissma:kyni FANATISM ;
kádja MUORRA ;
káddja MUORRA ;
 káf0fa#båddå+SgNomCmp+SgGenCmp+PlGenCmp:káf'fa#båddå MUORRA ; !
káf0fa#giebbme:káf'fa#giebbme MUORRA ;
káf0fa#gåhppå:káf'fa#gåhppå MUORRA ;
káf0fa#pán0na:káf'fa#pán'na MUORRA ;
káf0fa#såmmpå:káf'fa#såmmpå MUORRA ;
 káfea KINO ; ! loan words ka/fe-a
káffa MUORRA ;
káhppa MUORRA ;
kálkka MUORRA ;
kálsi^um CELSIUS ;
kámera KINO ;
kámmpa MUORRA ;
kámmár GAHPER ;
káno KINO ;
 kánser GAHPER ; !^LOAN
kártta MUORRA ;
kártta#teknologija:kártta#teknologi ALLEGORI ;
 kárán+SgNomCmp+SgGenCmp+PlGenCmp:kárán GAHPER; !
kás0sa:kás'sa MUORRA ;
kássa#kredihtta:kássa#kredi INSTITUTT ;
 kásus GAHPER ; !^LOAN
kásus#gætjos:kásus#gæhtjos ÅRES ;
kásus#hábme MUORRA ;
 kátetjesa NOADE ; !^LOAN
kávval MUORRA ;
kåddjå MUORRA ;
kådja MUORRA ;
kåffår GAHPER ;
kåhppå MUORRA ;
 kålla+SgNomCmp+SgGenCmp+DefPlGenCmp:kålla MUORRA; !
 kånntim#lissta MUORRA ; !^LOAN
kånntå MUORRA ;
 kåntåvrrå MUORRA ; !^LOAN
 kåntåvrrå+N+SgNomCmp+SgNomCmp:kontor%> R ; !
kårttå MUORRA ;
kåserija:kåseri ALLEGORI ;
kåssjenille MUORRA  ;
 kåssjinille+N+SgNomCmp+SgNomCmp:korsenill%> R ; !
 kåvddå MUORRA ; !^LOAN
 kåvrrå MUORRA ; !^LOAN
 köra+Use/Sub:köra KINO; !
 laboratåvrrå+SgNomCmp+SgGenCmp+PlGenCmp:laboratåvrrå MUORRA; !
 labot+SgNomCmp+SgGenCmp+PlGenCmp:labod9 GAHPER ; !
labudiddje ACTOR ;
laddne NOADE ;
 ladnja+SgNomCmp+SgGenCmp+PlGenCmp:ladnja MUORRA; !
ladás#gárgadis:ladás#gárgadiss GÅNÅGIS ;
ladás:lahtas GÁMAS ;
 laestadi^ádna+SgNomCmp+SgGenCmp+PlGenCmp:laestadi^ ORGAN ; !
 laestadi^ána+SgNomCmp+SgGenCmp+PlGenCmp:laestadi^ána NOADE; !
laestadi^anissma:laestadi^ani FANATISM ;
 lagim+SgNomCmp+SgGenCmp+DefPlGenCmp:lagim GAHPER; !
lagos#avijssa:lagos#avi PARADIS ;
 lagos#birás+SgNomCmp+SgGenCmp+PlGenCmp:lagos#birras GÁMAS ; !
 lagos#bájkke+SgNomCmp+SgGenCmp+PlGenCmp:lagos#bájkke MUORRA; !
lagos#demo^kratiddja:lagos#demo^krati ALLEGORI ;
 lagos#demo^kratija+SgNomCmp+SgGenCmp+PlGenCmp:lagos#demo^krati ALLEGORI ; !
lagos#jåhtulahka:lagos#jåhtul AHKA ;
lagos#radio KINO ;
lagos#rádio KINO ;
 lagos#år0ro+SgNomCmp+SgGenCmp+PlGenCmp:lagos#år'ro ACTOR ;  !
 lagos+SgNomCmp+SgGenCmp+PlGenCmp:lahkos ÅRES ; !
 lagosvuohta+SgGenCmp+DefPlGenCmp:lagosvuohta VUOHTANOUN; !
 lahka#berulasj+SgNomCmp+SgGenCmp+PlGenCmp:lahka#beruladtj GÅNÅGIS ; !
 lahka#biros+SgNomCmp+SgGenCmp+PlGenCmp:lahka#birros ÅRES ; !
 lahka#birás+SgNomCmp+SgGenCmp+PlGenCmp:lahka#birras GÁMAS ; !
 lahka#bájkke+SgNomCmp+SgGenCmp+PlGenCmp:lahka#bájkke MUORRA; !
lahka#goahte MUORRA ;
 lahka#goahte+N+SgNomCmp+SgNomCmp:lahka#gåt%> R ; !
 lahka#guojmme+SgNomCmp+SgGenCmp+PlGenCmp:lahka#guojmme MUORRA; !
 lahka#sebrudahka+SgNomCmp+SgGenCmp+PlGenCmp:lahka#sebrud AHKA ; !
 lahka#sijdda+SgNomCmp+SgGenCmp+PlGenCmp:lahka#sijdda MUORRA; !
 lahka#vuojnne+SgNomCmp+SgGenCmp+PlGenCmp:lahka#vuojnne ACTOR;  !
 lahka#år0ro+SgNomCmp+SgGenCmp+PlGenCmp:lahka#år'ro ACTOR ;  !
lahkanibme:lahkan VSBST-EVEN ;
lahkanim#vuohke MUORRA ;
 lahkavuohta+SgGenCmp+DefPlGenCmp:lahkavuohta VUOHTANOUN; !
lahkke MUORRA ;
 lahtte#biddjá+SgNomCmp+SgGenCmp+PlGenCmp:lahtte#biddjá NOADE; !
lahtto MUORRA ;
lajbba MUORRA ;
 lakrijssa+N+SgNomCmp+SgNomCmp:lakrits%> R ; !
lakrijssa:lakri PARADIS ;
lama^issma:lama^i FANATISM ;
lamæl0la:lam TABELL ;
 lapp+Use/Sub:lapp9 GÅNÅGIS ; !
lappologija:lappologi ALLEGORI ;
laptos#luoda:laptos#luodag8 BENA ;
 lasaræhtta MUORRA ; !^LOAN
 lasaræhtta+N+SgNomCmp+SgNomCmp:lasarett%> R ; !
 lasedibme+SgNomCmp+DefSgGenCmp+DefPlGenCmp+SgNomLeft+SgGenLeft+PlGenLeft:lased VSBST-EVEN ; !
lasse MUORRA ;
lasse#diehto MUORRA ;
lasse#fáhka MUORRA ;
lasse#gatjálvis:lasse#gatjálviss GÅNÅGIS ;
lasse#gållo MUORRA ;
lasse#juollodibme:lasse#juollod VSBST-EVEN ;
lasse#ruhta MUORRA ;
 lasse#árvvo+SgNomCmp+DefSgGenCmp:lasse#árvvo MUORRA; !
lasse#árvvo#værro MUORRA ;
lasse#åhpadus:lasse#åhpaduss GÅNÅGIS ;
lasse#æládus:lasse#æláduss GÅNÅGIS ;
 lassjesvuohta+SgGenCmp+DefPlGenCmp:lassjesvuohta VUOHTANOUN; !
lassta MUORRA ;
 lassta#muorra+SgNomCmp+SgGenCmp+DefPlGenCmp:lassta#muorra MUORRA; !
 lassta#vuovdde+SgNomCmp+SgGenCmp+PlGenCmp:lassta#vuovdde MUORRA; !
lasstavis:lasstaviss GÅNÅGIS ;
lassto MUORRA ;
lassánibme:lassán VSBST-EVEN ;
lasádus:lasáduss GÅNÅGIS ;
latijna#giella MUORRA ;
 latijna#giella+N+SgCmp+SgNomCmp:latijna#giel%> R ; !
 latijnna+SgGenCmp+PlGenCmp:latijnna MUORRA; !
 latijnna+N+SgNomCmp+SgNomCmp:latin%> R ; !
 latijnna+SgGenCmp+PlGenCmp:lat BENSIN ; !
latijvva:lat ADJEKTIV ;
 lavdda+SgNomCmp+SgGenCmp+PlGenCmp:lavdda MUORRA; !
lavnnje MUORRA ;
lavu^árra:lavu SEMINAR ;
leastadi^anissma:leastadi^ani FANATISM ;
 legijåvnnå+SgNomCmp+SgGenCmp+PlGenCmp:legijåvnnå MUORRA; !
 legijåvnnå+N+SgNomCmp+SgNomCmp:legi^on%> R ; !
legitimasjåvnnå:legitima INSTITUTION ;
 legitimitehtta+Use/Sub:legitimite IDENTITET ; !
 legitimitæhtta MUORRA ; !^LOAN
 legitimitæhtta+N+SgNomCmp+SgNomCmp:legitimitet%> R ; !
 legi^åvnnå+SgNomCmp+SgGenCmp+PlGenCmp:legi^åvnnå MUORRA; !
lego KINO ;
lego#tjulkko MUORRA ;
 lehka MUORRA ; !^LOAN
lehtsa MUORRA ;
leksebma:lekse SYSTEM ;
 leksiebma MUORRA ; !^LOAN
 leksiko^grafija MUORRA ; !^LOAN
 leksiko^grafija+N+SgNomCmp+SgNomCmp:leksiko^grafi%> R ; !
 leksiko^grafija+N+SgNomCmp+SgNomCmp:lexiko^grafi%> R ; !
 leksikologija MUORRA ; !^LOAN
 leksikologija+N+SgNomCmp+SgNomCmp:leksikologi%> R ; !
 leksikologija+N+SgNomCmp+SgNomCmp:lexikologi%> R ; !
leksikåvnnå:leksik TELEFON ;
leksjåvnnå:lek INSTITUTION ;
 lektor+SgNomCmp+SgGenCmp+PlGenCmp:lektor GAHPER; !
lektoráhtta:lektor ADVOKAT ;
 lektur+SgNomCmp+SgGenCmp+PlGenCmp:lektur GAHPER; !
lemma KINO ;
 lena+SgNomCmp+SgGenCmp+PlGenCmp:lena MUORRA; !
 lena#stivrra+SgNomCmp+SgGenCmp+PlGenCmp:lena#stivrra MUORRA; !
leninissma:lenini FANATISM ;
 le^opárdda+SgNomCmp+SgGenCmp+PlGenCmp:le^opárdda MUORRA; !
 le^opárdda+N+SgNomCmp+SgNomCmp:le^opard%> R ; !
 lerdukvuohta+SgGenCmp+DefPlGenCmp:lerdukvuohta VUOHTANOUN; !
lerit:lerid9 GÁMAS ;
lerrit:lerrid9 GAHPER ;
 lestadi^an#ristagis+SgNomCmp+SgGenCmp+PlGenCmp:lestadi^an#ristagiss GÅNÅGIS ; !
 lestadi^an#sárnnediddje+SgNomCmp+SgGenCmp+PlGenCmp:lestadi^an#sárnnediddje ACTOR;  !
leukemija:leukemi ALLEGORI ;
 leutnánnta+SgNomCmp+SgGenCmp+PlGenCmp:leutn VARIANT ; !
leveránssa:lever SBSTANS ;
 levihtta MUORRA ; !^LOAN
 levihtta+N+SgNomCmp+SgNomCmp:levit%> R ; !
 libba+SgNomCmp+SgGenCmp+PlGenCmp:libba MUORRA; !
 libbogisvuohta+SgGenCmp+DefPlGenCmp:libbogisvuohta VUOHTANOUN; !
liberalissma:liberali FANATISM ;
libjes:libjje SARVES ;
libjja MUORRA ;
libjástahka:libjást AHKA ;
librre MUORRA ;
librre#sjnjárttjá MUORRA ;
librre#snjárttjá MUORRA ;
 licensi^áhtta+SgNomCmp+SgGenCmp+PlGenCmp:licensi ADVOKAT ; !
liddjá MUORRA ;
 liddno+SgNomCmp+SgGenCmp+PlGenCmp:liddno MUORRA; !
lidoka^ijnna:lidoka^ BENSIN ;
liebma MUORRA ;
liebttje MUORRA ;
liegga#enersjija:liegga#enersji ALLEGORI ;
liegganibme:lieggan VSBST-EVEN ;
 liehke+SgNomCmp+SgGenCmp+PlGenCmp:liehke MUORRA; !
liehkko MUORRA ;
liehpa#bielle MUORRA ;
 liehpa#bielle+N+SgCmp+SgNomCmp:liehpa#biel%> R ; !
liehppa MUORRA ;
 liejbbe+SgNomCmp+SgGenCmp+DefPlGenCmp:liejbbe MUORRA; !
liejmme MUORRA ;
 liekkogisvuohta+SgGenCmp+DefPlGenCmp:liekkogisvuohta VUOHTANOUN; !
 liekkosvuohta+SgGenCmp+DefPlGenCmp:liekkosvuohta VUOHTANOUN; !
liertte MUORRA ;
liesso MUORRA ;
lievdde MUORRA ;
ligatuvrra:ligatu KULTUR ;
 ligge+SgNomCmp+SgGenCmp+DefPlGenCmp:ligge MUORRA; !
lignijnna:lign BENSIN ;
ligro^ijnna:ligro^ BENSIN ;
lihkká MUORRA ;
lihkko MUORRA ;
lihtar#mihtto MUORRA ;
lihtar:lihttar SÅHKÅR ;
lihter:lihtter SÅHKÅR ;
lihtte MUORRA ;
lihtte#basos:lihtte#bassos ÅRES ;
lihtte#masjijnna:lihtte#ma MASKIN ;
 lihtte#másjijnna+Use/Sub:lihtte#másjijnna MUORRA; ! !^LOAN
 lihtto+SgNomCmp+SgGenCmp+PlGenCmp:lihtto MUORRA; !
 lihtudibme+SgNomCmp+DefSgGenCmp+DefPlGenCmp+SgNomLeft+SgGenLeft+PlGenLeft:lihtud VSBST-EVEN ; !
lijdda MUORRA ;
lijgge MUORRA ;
 lijgge#befálla+SgNomCmp+SgGenCmp+PlGenCmp:lijgge#bef AREAL ; !NOR !
 lijgge#befälla+SgNomCmp+SgGenCmp+PlGenCmp:lijgge#befälla MUORRA; !SW !
 lijgge#befälla+N+SgNomCmp+SgNomCmp:lijgge#befäl%> R ; !SW !
lijgge#motijvva:lijgge#mot ADJEKTIV ;
 lijgge#persåvnnå+SgNomCmp+SgGenCmp+PlGenCmp:lijgge#pers TELEFON ; !
lijgge#ruhta MUORRA ;
lijgge#råm0må:lijgge#råm'må MUORRA ;
lijgge#tjåvda:lijgge#tjoavddag8 BENA ;
lijgge#virgge MUORRA ;
lijgge#vájkkudus:lijgge#vájkkuduss GÅNÅGIS ;
lijgge#æládus:lijgge#æláduss GÅNÅGIS ;
lijgudis:lijgudiss GÅNÅGIS ;
 lijkka+SgNomCmp+SgGenCmp+PlGenCmp:lijkka MUORRA; !
lijkke MUORRA ;
lijkke#njoarvve MUORRA ;
 lijkkun+SgNomCmp+SgGenCmp+PlGenCmp:lijkkun GAHPER; !
lijmma MUORRA ;
lijnna MUORRA ;
lijnne MUORRA ;
 lijtar+Use/Sub:lijttar9 ÅRES ; !
lijter:lijtter9 SÅHKÅR ;
lijtar:lijttar9 SÅHKÅR ;
 lijtter+Use/Sub:lijtter9 SÅHKÅR ; !
lik#kapæl0la:lik#kap TABELL ;
 aortta MUORRA ; !^LOAN
likse MUORRA ;
likse#lámmpo MUORRA ;
likta MUORRA ;
 likviditehtta+Use/Sub:likvidite IDENTITET ; !
 likviditæhtta MUORRA ; !^LOAN
 likviditæhtta+N+SgNomCmp+SgNomCmp:likviditet%> R ; !
lilje#konvállja MUORRA ;
 lillja+SgNomCmp+SgGenCmp+DefPlGenCmp+Use/Sub:lillja MUORRA; ! !
 lilljá+SgNomCmp+SgGenCmp+DefPlGenCmp:lilljá MUORRA; !
limæhtta:lim BUDSJETT ;
lin^jálla:lin^j AREAL ;
line^árra:line^ SEMINAR ;
 linesvuohta+SgGenCmp+DefPlGenCmp:linesvuohta VUOHTANOUN; !
 lingvissta+SgNomCmp+SgGenCmp+PlGenCmp:lingvi TURIST ; !
lingvistihkka:lingvisti ANTIKK ;
linjálla:linj AREAL ;
linjærisasjåvnnå:linjærisa INSTITUTION ;
linni NOADE ;
linnja MUORRA ;
 linssa MUORRA ; !^LOAN
 linádahka+SgNomCmp+SgGenCmp+PlGenCmp:linád AHKA ; !
 linát+SgNomCmp+SgGenCmp+PlGenCmp:linád9 GAHPER ; !
lippa#bierggo MUORRA ;
lirvve MUORRA ;
lis0sjes:lis'sje SARVES ;
 lisensi^áhtta+SgNomCmp+SgGenCmp+PlGenCmp:lisensi ADVOKAT ; !
lissta MUORRA ;
lissta#oajvvadus:lissta#oajvvaduss GÅNÅGIS ;
lissto MUORRA ;
listar#vanntsa MUORRA ;
listar:lisstar9 GÁMAS ;
 lisænssa+N+SgNomCmp+SgNomCmp:licens%> R ; !
lisænssa:lis VALENS ;
litanija:litani ALLEGORI ;
lito^grafija:lito^grafi ALLEGORI ;
litteratuvrra:litteratu KULTUR ;
 liturgga+SgNomCmp+SgGenCmp+PlGenCmp:liturgga MUORRA; !
liturgija:liturgi ALLEGORI ;
livkár GAHPER ;
livsak:livsag9 GAHPER ;
livssom:livssom VSBST-ODD ;
livva MUORRA ;
losjija:losji ALLEGORI ;
 loabme+SgNomCmp+SgGenCmp+PlGenCmp:loabme MUORRA; !
loabádahka:loabád AHKA ;
loadda MUORRA ;
 loaddo+SgNomCmp+SgGenCmp+PlGenCmp:loaddo MUORRA; !
loadna MUORRA ;
 loadtje+SgNomCmp+SgGenCmp+PlGenCmp:loadtje MUORRA; !
 loahkka+SgNomCmp+SgGenCmp+PlGenCmp:loahkka MUORRA; !
loahko MUORRA ;
 loahpe+SgNomCmp+SgGenCmp+PlGenCmp:loahpe MUORRA; !
 loahppa+SgNomCmp+SgGenCmp+PlGenCmp:loahppa MUORRA; !
loahppa#gæhttjalibme:loahppa#gæhttjal VSBST-EVEN ;
loahppa#hålla MUORRA ;
loahppa#jiedna MUORRA ;
loahppa#kon^klusjåvnnå:loahppa#kon^klu INSTITUTION ;
loahppa#råhkålvis:loahppa#råhkålviss GÅNÅGIS ;
 loahppa#tjuojadibme+SgNomCmp+DefSgGenCmp+DefPlGenCmp+SgNomLeft+SgGenLeft+PlGenLeft:loahppa#tjuojad VSBST-EVEN ; !
loahppa#tjuojadus:loahppa#tjuojaduss GÅNÅGIS ;
loahppa#tjåhkanibme:loahppa#tjåhkan VSBST-EVEN ;
loahpádus:loahpáduss GÅNÅGIS ;
 loahtte+SgNomCmp+SgGenCmp+PlGenCmp:loahtte MUORRA; !
loajtte MUORRA ;
loamssje MUORRA ;
loamssje#båvså:loamssje#båkså VUOSA ;
loavggá MUORRA ;
 lobby#orgádna+SgNomCmp+SgGenCmp+PlGenCmp:lobby#org ORGAN ; !
lobby^issma:lobby^i FANATISM ;
 loby^issma+Use/Sub:loby^i FANATISM ; !
 lodde#in^flu^ænssa MUORRA ; !^LOAN
logissma:logi FANATISM ;
 logga MUORRA ; !^LOAN
 logga NOADE ; !^LOAN
logihkka:logi ANTIKK ;
logo KINO ;
 logopeda+SgNomCmp+SgGenCmp+PlGenCmp:logopeda KINO; !
 logopeda+N+SgNomCmp+SgNomCmp:logoped%> R ; !
logopedija:logopedi ALLEGORI ;
 lojalitehtta+Use/Sub:lojalite IDENTITET ; !
 lojalitæhtta MUORRA ; !^LOAN
 lojalitæhtta+N+SgNomCmp+SgNomCmp:lojalitet%> R ; !
lokal#patri^otissma:lokal#patri^oti FANATISM ;
lokatijvva:lokat ADJEKTIV ;
lokomotijvva:lokomot ADJEKTIV ;
lotterija:lotteri ALLEGORI ;
lotto KINO ;
luleldus:lulelduss GÅNÅGIS ;
lules#jådos:lules#jåhtos ÅRES ;
ábjos:ábjjos ÅRES ;
lulesdus:lulesduss GÅNÅGIS ;
lulle ÅLGGO ;
 lulle#gietjek+SgNomCmp+SgGenCmp+PlGenCmp:lulle#gietjeg9 GAHPER ; !
lulle#sáme#giella MUORRA ;
 lulle#sáme#giella+N+SgCmp+SgNomCmp:lulle#sáme#giel%> R ; !
 lullelahá+SgNomCmp+PlGenCmp:lullel SIJDDALAHÁ ; !
 lullilij+SgNomCmp+SgGenCmp+PlGenCmp:lullil JIHPELIJ ; !
lulusj#bielle MUORRA ;
 lulusj#bielle+N+SgCmp+SgNomCmp:lulusj#biel%> R ; !
 luládahka+SgNomCmp+SgGenCmp+PlGenCmp:lulád AHKA ; !
 lulát#biegga+SgNomCmp+SgGenCmp+PlGenCmp:lulát#biegga MUORRA; !
lum0ma:lum'ma MUORRA ;
luobma MUORRA ;
luoda NOADE ;
luodak:luodag9 GAHPER ;
 luodda+SgNomCmp+DefSgGenCmp+DefPlGenCmp+SgNomLeft+SgGenLeft+PlGenLeft:luodda MUORRA; !
luodda#sadje MUORRA ;
luoddudak#giehpedim#tablæhtta:luoddudak#giehpedim#tabl BUDSJETT ;
luodjom#lávludis:luodjom#lávludiss GÅNÅGIS ;
 luodjom+SgNomCmp+DefSgGenCmp+DefPlGenCmp+SgNomLeft+SgGenLeft+PlGenLeft:luodjom VSBST-ODD ; !
 luodok+SgNomCmp+SgGenCmp+PlGenCmp:luodog9 GAHPER ; !
luogge MUORRA ;
 luohkka+SgNomCmp+SgGenCmp+PlGenCmp:luohkka MUORRA; !
luohkko MUORRA ;
luohte MUORRA ;
 luohto+SgNomCmp+SgGenCmp+PlGenCmp:luohto MUORRA; !
 luohtok+SgNomCmp+SgGenCmp+PlGenCmp:luohtog9 GAHPER ; !
 luohtádus#ulmusj+SgNomCmp+SgGenCmp+PlGenCmp:luohtádus#ulmutj GAHPER ; !
luohtádus:luohtáduss GÅNÅGIS ;
luojddo MUORRA ;
luojkas#báhko MUORRA ;
luojkas#etymologija:luojkas#etymologi ALLEGORI ;
luojkas#originálla:luojkas#origin AREAL ;
luojto#buollda MUORRA ;
luojvoj#barggo MUORRA ;
luojvvo MUORRA ;
 luokta+SgNomCmp+SgGenCmp+PlGenCmp:luokta MUORRA; !
luokta#måhkke MUORRA ;
 luoma+SgNomCmp+SgGenCmp+PlGenCmp:luobmag8 BENA ; !
 luomek+SgNomCmp+SgGenCmp+PlGenCmp:luomeg9 GAHPER ; !
 luonndo+SgNomCmp+SgGenCmp+PlGenCmp:luonndo MUORRA; !
luonndo#buvta:luonndo#buktag8 BENA ;
luonndo#bátsidus:luonndo#bátsiduss GÅNÅGIS ;
luonndo#dieda:luonndo#diehtag8 BENA ;
luonndo#diehto MUORRA ;
luonndo#dáhpádus:luonndo#dáhpáduss GÅNÅGIS ;
luonndo#dáhpáhus:luonndo#dáhpáhuss GÅNÅGIS ;
luonndo#dájddo MUORRA ;
luonndo#fáhka MUORRA ;
luonndo#háldadibme:luonndo#háldad VSBST-EVEN ;
luonndo#iellem:luonndo#iellem VSBST-ODD ;
luonndo#láhka MUORRA ;
 luonndo#reserváhtta+SgNomCmp+SgGenCmp+PlGenCmp:luonndo#reserv ADVOKAT ; !
luonndo#suoddjim:luonndo#suoddjim VSBST-ODD ;
luonndo#suodjalibme:luonndo#suodjal VSBST-EVEN ;
luonndo#tsuodtsa MUORRA ;
luonndo#vahágahttem:luonndo#vahágahttem VSBST-ODD ;
luonndo#árvvo MUORRA ;
luoppal:luobbal9 GÁMAS ;
luoppar:luoppar9 GÁMAS ;
luoppok:luoppog9 GAHPER ;
 luorjár+SgNomCmp+SgGenCmp+PlGenCmp:luorjjár SÅHKÅR ; !
 luorkoj+SgNomCmp+SgGenCmp+DefPlGenCmp:luorkku SUOLOJ ; !
luoskuldahka:luoskuld AHKA ;
 luossa+SgNomCmp+SgGenCmp+PlGenCmp:luossa MUORRA; !
luossa#biebmadahka:luossa#biebmad AHKA ;
luossa#biebmadibme:luossa#biebmad VSBST-EVEN ;
 luossa#biebmadim#ásadus+SgNomCmp+SgGenCmp+PlGenCmp:luossa#biebmadim#ásaduss GÅNÅGIS ; !
luossa#gårŋudahka:luossa#gårŋud AHKA ;
luossa#nuohtte MUORRA ;
luosskom#sáv0ve:luosskom#sáv've MUORRA ;
 luostak+SgNomCmp+SgGenCmp+PlGenCmp:luostag9 GAHPER ; !
luottudahka:luottud AHKA ;
luovas#báne:luovas#bádne VUOSA ;
luovas#åbmudahka:luovas#åbmud AHKA ;
luovdde MUORRA ;
luovnna MUORRA ;
 luovtastahka+SgNomCmp+SgGenCmp+PlGenCmp:luovtast AHKA ; !
luovve MUORRA ;
lupijnna:lup BENSIN ;
lurvvo MUORRA ;
luspek:luspeg9 GAHPER ;
luspudahka:luspud AHKA ;
 lusspe+SgNomCmp+SgGenCmp+PlGenCmp:lusspe MUORRA; !
lussto MUORRA ;
luvkko MUORRA ;
luvnna MUORRA ;
luvrra:lu KULTUR ;
luvtto MUORRA ;
 luvádahka+SgNomCmp+SgGenCmp+PlGenCmp:luvád AHKA ; !
 lyjrra MUORRA ; !^LOAN
 lyka^onia KINO ; !NT
 lymf#systebma:lymf#syste SYSTEM ; !SW
 lymfe#systebma:lymfe#syste SYSTEM ; !NOR
lyrihkka:lyri ANTIKK ;
lábme MUORRA ;
lábttje MUORRA ;
 lábttje#muorjje+SgNomCmp+SgGenCmp+DefPlGenCmp:lábttje#muorjje MUORRA; !
 láddam#láttak+SgNomCmp+SgGenCmp+DefPlGenCmp:láddam#láttag9 GAHPER ; !
 láddam#ájgge+SgNomCmp+SgGenCmp+PlGenCmp+SgNomLeft+SgGenLeft+PlGenLeft:láddam#ájgge MUORRA; !
láddam#ás0sje:láddam#ás'sje MUORRA ;
láddam:láddam VSBST-ODD ;
 ládde+SgNomCmp+SgGenCmp+PlGenCmp:ládde MUORRA; !
 láddelasj+SgNomCmp+SgGenCmp+PlGenCmp:láddeladtj GÅNÅGIS ; !
 láddár+SgNomCmp+SgGenCmp+PlGenCmp:láddár GAHPER; !
 ládnje+SgNomCmp+SgGenCmp+DefPlGenCmp:ládnje MUORRA; !
 ládnje#vuovdde+SgNomCmp+SgGenCmp+PlGenCmp:ládnje#vuovdde MUORRA; !
ládo NOADE ;
 láf0fes+SgNomCmp+SgGenCmp+PlGenCmp:láf'fe SARVES ; !
 lágadisvuohta+SgGenCmp+DefPlGenCmp:lágadisvuohta VUOHTANOUN; !
lággadam#soahke MUORRA ;
 lággo+SgNomCmp+SgGenCmp+PlGenCmp:lággo MUORRA; !
láhka MUORRA ;
láhka#dahko MUORRA ;
 láhka#dåbdde+SgNomCmp+SgGenCmp+PlGenCmp:láhka#dåbdde ACTOR;  !
láhka#mærrádus:láhka#mærráduss GÅNÅGIS ;
láhka#nannudis:láhka#nannudiss GÅNÅGIS ;
 láhka#oahpes+SgNomCmp+SgGenCmp+PlGenCmp:láhka#oahppes ÅRES ; !
láhka#proposisjåvnnå:láhka#proposi INSTITUTION ;
láhka#rievddadibme:láhka#rievddad VSBST-EVEN ;
láhka#tæksta MUORRA ;
láhka#árvvalus:láhka#árvvaluss GÅNÅGIS ;
láhka#ásadibme:láhka#ásad VSBST-EVEN ;
láhkan GAHPER ;
láhke MUORRA ;
láhkko MUORRA ;
 láhko+SgNomCmp+SgGenCmp+PlGenCmp:láhko MUORRA; !
láhkán GAHPER ;
láhtar GAHPER ;
láhtjo MUORRA ;
láhto MUORRA ;
láhtto NOADE ;
 láhul+SgNomCmp+SgGenCmp+PlGenCmp:láhul GAHPER; !
lájbbe MUORRA ;
lájbbe#doadjem:lájbbe#doadjem VSBST-ODD ;
lájbbe#sudán GAHPER ;
lájbásj:lájbátj GAHPER ;
 lájddis#hiergge+SgNomCmp+SgGenCmp+PlGenCmp:lájddis#hiergge MUORRA; !
 lájddistiddje+SgNomCmp+SgGenCmp+PlGenCmp+SgNomLeft+SgGenLeft+PlGenLeft:lájddistiddje ACTOR; !
 lájddo+SgNomCmp+SgGenCmp+PlGenCmp:lájddo MUORRA; !
lájgge MUORRA ;
lájgge#nådo NOADE ;
lájgge#vikksja MUORRA ;
lájgge#vippsja MUORRA ;
 lájggijiddje+SgNomCmp+SgGenCmp+PlGenCmp+SgNomLeft+SgGenLeft+PlGenLeft:lájggijiddje ACTOR;  !
lájggo MUORRA ;
lájggo#bijlla MUORRA ;
lájggom#huonaj:lájggom#huodnah9 GÁMAS ;
 lájggár+SgNomCmp+SgGenCmp+PlGenCmp:lájggár GAHPER; !
 lájkesvuohta+SgGenCmp+DefPlGenCmp:lájkesvuohta VUOHTANOUN; !
 lájkke+SgNomCmp+SgGenCmp+PlGenCmp:lájkke MUORRA; !
 lájkár+SgNomCmp+SgGenCmp+PlGenCmp:lájkár GAHPER; !
lájrre MUORRA ;
lájtos:lájttos ÅRES ;
 lájttalibme+SgNomCmp+DefSgGenCmp+DefPlGenCmp+SgNomLeft+SgGenLeft+PlGenLeft:lájttal VSBST-EVEN ; !
lájtto MUORRA ;
 lájttár+SgNomCmp+SgGenCmp+PlGenCmp+SgNomLeft+SgGenLeft+PlGenLeft:lájttár GAHPER; !
 lámek#lådde+SgNomCmp+SgGenCmp+PlGenCmp:lámek#lådde MUORRA; !
lámmpo MUORRA ;
 lámá+SgNomCmp+SgGenCmp+PlGenCmp:lámá KINO; !
 lánnda+SgNomCmp+SgGenCmp+PlGenCmp:lánnda MUORRA; !
 láns#hær0rá+SgNomCmp+SgGenCmp+PlGenCmp:láns#hær'rá MUORRA ; !
láns#væddja MUORRA ;
lárkav:lárkkam9 GÁMAS ;
lás0ses:lás'se SARVES ;
lás0sá:lás'sá MUORRA ;
 lásjmudahttem+SgNomCmp+DefSgGenCmp+DefPlGenCmp+SgNomLeft+SgGenLeft+PlGenLeft:lásjmudahttem VSBST-ODD ; !
lásjmudallam:lásjmudallam VSBST-ODD ;
lássa MUORRA ;
lássa#njuovtjav:lássa#njuoktjam9 GÁMAS ;
lásska MUORRA ;
lássta#bijlla MUORRA ;
lásta:lásstag8 BENA ;
 lásáræhtta+Use/Sub:lásáræhtta MUORRA; !
 látjav+SgNomCmp+SgGenCmp+PlGenCmp:láhtjam9 GÁMAS ; !
látjos:láhtjos ÅRES ;
látjádagá:látjád OADÁDAGÁ ;
láttak#båvnnå MUORRA ;
 láttak#jiegge+SgNomCmp+SgGenCmp+PlGenCmp:láttak#jiegge MUORRA; !
láttak#noade NOADE ;
láttak#tjalmme MUORRA ;
 láttak#tjoagge+SgNomCmp+SgGenCmp+PlGenCmp:láttak#tjoagge ACTOR;  !
 láttak+SgNomCmp+SgGenCmp+DefPlGenCmp:láttag9 GAHPER ; !
lávdde MUORRA ;
lávgge MUORRA ;
lávggo MUORRA ;
 lávggom#ladnja+SgNomCmp+SgGenCmp+PlGenCmp:lávggom#ladnja MUORRA; !
lávggom#sádjá MUORRA ;
lávggom#tjáhtje MUORRA ;
 lávggom#tjáhtje+N+SgCmp+SgNomCmp:lávggom#tjásj%> R ; !
 lávggom+SgNomCmp+DefSgGenCmp+DefPlGenCmp+SgNomLeft+SgGenLeft+PlGenLeft:lávggom VSBST-ODD ; !
lávgudahka:lávgud AHKA ;
 lávitja+SgNomCmp+PlGenCmp:lávitj VÁLLDÁRA ; !
lávkka MUORRA ;
lávkke MUORRA ;
lávkkidahka:lávkkid AHKA ;
lávkkistahka:lávkkist AHKA ;
lávkásj:lávkátj GAHPER ;
lávla:lávllag8 BENA ;
lávlla MUORRA ;
 lávllo+SgNomCmp+SgGenCmp+PlGenCmp:lávllo ACTOR;  !
lávllo MUORRA ;
lávllom#gilpos:lávllom#gilppos ÅRES ;
lávllom#girjje MUORRA ;
 lávllom#tjiehppe+SgNomCmp+SgGenCmp+PlGenCmp:lávllom#tjiehppe MUORRA; !
 lávllom+SgNomCmp+DefSgGenCmp+DefPlGenCmp+SgNomLeft+SgGenLeft+PlGenLeft:lávllom VSBST-ODD ; !
lávludis:lávludiss GÅNÅGIS ;
 lávve+SgNomCmp+SgGenCmp+PlGenCmp:lávve MUORRA; !
lávvidahka:lávvid AHKA ;
 lávvo MUORRA ; !northsámi loan
lávvo#goahte MUORRA ;
 lávvo#goahte+N+SgNomCmp+SgNomCmp:lávvo#gåt%> R ; !
 lávvo#idet+SgNomCmp+SgGenCmp+DefPlGenCmp:lávvo#ided9 GAHPER ; !
 lávvodahka+SgNomCmp+SgGenCmp+DefPlGenCmp:lávvod AHKA ; !
lávvodat+N+Sg+Nom:lávvodat%> K ;
 láŋas#guolle+SgNomCmp+SgGenCmp+PlGenCmp:láŋas#guolle MUORRA; !
 lädna+SgNomCmp+SgGenCmp+PlGenCmp:lä9dna MUORRA ; !
lärkadahka:lä9rkad AHKA ;
 låbddå+SgNomCmp+SgGenCmp+PlGenCmp:låbddå MUORRA; !
låbdun GAHPER ;
 låbdur+SgNomCmp+SgGenCmp+PlGenCmp:låbdur GAHPER; !
låda NOADE ;
 lådde+SgNomCmp+SgGenCmp+PlGenCmp:lådde MUORRA; !
 lådde#bena+SgNomCmp+SgGenCmp+PlGenCmp:lådde#bednag8 BENA ; !
lådde#bivddo MUORRA ;
lådde#bákte MUORRA ;
lådde#doahkke MUORRA ;
lådde#gabnnja MUORRA ;
lådde#girjje MUORRA ;
 lådde#gånågis+SgNomCmp+SgGenCmp+PlGenCmp:lådde#gånågiss GÅNÅGIS ; !
lådde#nálle MUORRA ;
lådde#tjiegar:lådde#tjiehkar9 GÁMAS ;
låddim:låddim VSBST-ODD ;
låddne MUORRA ;
 låddår+SgNomCmp+SgGenCmp+PlGenCmp:låddår GAHPER; !
lådjudahka:lådjud AHKA ;
lådna MUORRA ;
lådåk:lådåg9 GAHPER ;
låge#erra MUORRA ;
 låge#jagák+SgNomCmp+SgGenCmp+PlGenCmp:låge#jagág9 GAHPER ; !
låge#nárre MUORRA ;
lågek:lågeg9 GAHPER ;
 lågenan#jagák+SgNomCmp+SgGenCmp+PlGenCmp:lågenan#jagág9 GAHPER ; !
 låggom+SgNomCmp+DefSgGenCmp+DefPlGenCmp+SgNomLeft+SgGenLeft+PlGenLeft:låggom VSBST-ODD ; !
 låggomus+SgNomCmp+DefSgGenCmp+DefPlGenCmp+SgNomLeft+SgGenLeft+PlGenLeft:låggomuss GÅNÅGIS ; !
låggŋistahka:låggŋist AHKA ;
 låggŋår+SgNomCmp+SgGenCmp+PlGenCmp+SgNomLeft+SgGenLeft+PlGenLeft:låggŋår GAHPER;  !
lågodis:lågodiss GÅNÅGIS ;
lågos:låhkos ÅRES ;
lågudis:lågudiss GÅNÅGIS ;
 lågådal0le+SgNomCmp+SgGenCmp+PlGenCmp+SgNomLeft+SgGenLeft+PlGenLeft:lågådal'le ACTOR ; !
lågådallam#rájddo MUORRA ;
 lågådallam+SgNomCmp+DefSgGenCmp+DefPlGenCmp+SgNomLeft+SgGenLeft+PlGenLeft:lågådallam VSBST-ODD ; !
 lågådibme+SgNomCmp+DefSgGenCmp+DefPlGenCmp+SgNomLeft+SgGenLeft+PlGenLeft:lågåd VSBST-EVEN ; !
 lågådiddje+SgNomCmp+SgGenCmp+PlGenCmp+SgNomLeft+SgGenLeft+PlGenLeft:lågådiddje ACTOR;  !
lågådis:lågådiss GÅNÅGIS ;
 lågŋår+SgNomCmp+SgGenCmp+PlGenCmp+SgNomLeft+SgGenLeft+PlGenLeft:lågŋår GAHPER;  !
låhka MUORRA ;
låhkek:låhkeg9 GAHPER ;
 låhkke+SgNomCmp+SgGenCmp+PlGenCmp:låhkke ACTOR;  !
låhkke MUORRA ;
låhkker GAHPER ;
låhkkij#tjála:låhkkij#tjállag8 BENA ;
 låhkkår+SgNomCmp+SgGenCmp+PlGenCmp:låhkkår GAHPER; !
låhko MUORRA ;
låhko#báhko MUORRA ;
låhkåm#biehkke MUORRA ;
låhkåm#dádjadus:låhkåm#dádjaduss GÅNÅGIS ;
låhkåm#girjje MUORRA ;
 låhkåm#gássjelisvuohta+SgGenCmp+DefPlGenCmp:låhkåm#gássjelisvuohta VUOHTANOUN; !
låhkåm#gæhttjalibme:låhkåm#gæhttjal VSBST-EVEN ;
 låhkåm#jahke+SgNomCmp+SgGenCmp+PlGenCmp:låhkåm#jahke MUORRA; !
 låhkåm#jahke+N+SgCmp+SgNomCmp:låhkåm#jak%> R ; !
låhkåm#kultuvrra:låhkåm#kultu KULTUR ;
 låhkåm#miella+SgNomCmp+SgGenCmp:låhkåm#miella MUORRA; !
låhkåm#máhtudahka:låhkåm#máhtud AHKA ;
låhkåm#tjehpudahka:låhkåm#tjehpud AHKA ;
 låhkåm#ájgge+SgNomCmp+SgGenCmp+PlGenCmp+SgNomLeft+SgGenLeft+PlGenLeft:låhkåm#ájgge MUORRA; !
 låhkåm#åhpadibme+SgNomCmp+DefSgGenCmp+DefPlGenCmp+SgNomLeft+SgGenLeft+PlGenLeft:låhkåm#åhpad VSBST-EVEN ; !
låhkåm#åhpadus:låhkåm#åhpaduss GÅNÅGIS ;
 låhkåm+SgNomCmp+DefSgGenCmp+DefPlGenCmp+SgNomLeft+SgGenLeft+PlGenLeft:låhkåm VSBST-ODD ; !
låhkåmuj:låhkåm VIESSOMUJ ;
låhkåmus:låhkåmuss GÅNÅGIS ;
 låhpadibme+SgNomCmp+DefSgGenCmp+DefPlGenCmp+SgNomLeft+SgGenLeft+PlGenLeft:låhpad VSBST-EVEN ; !
låhpadus:låhpaduss GÅNÅGIS ;
låhtto MUORRA ;
låhttå MUORRA ;
låhtåm#muorra MUORRA ;
 låjesvuohta+SgGenCmp+DefPlGenCmp:låjesvuohta VUOHTANOUN; !
lållå MUORRA ;
 lålådibme+SgNomCmp+DefSgGenCmp+DefPlGenCmp+SgNomLeft+SgGenLeft+PlGenLeft:lålåd VSBST-EVEN ; !
 lånestibme+SgNomCmp+DefSgGenCmp+DefPlGenCmp+SgNomLeft+SgGenLeft+PlGenLeft:lånest VSBST-EVEN ; !
 lånestiddje+SgNomCmp+SgGenCmp+PlGenCmp+SgNomLeft+SgGenLeft+PlGenLeft:lånestiddje ACTOR; !
lånestim#ruhta MUORRA ;
lånudallam#pro^grám0ma:lånudallam#pro^gr TELEGRAM ;
 lånudallam+SgNomCmp+DefSgGenCmp+DefPlGenCmp+SgNomLeft+SgGenLeft+PlGenLeft:lånudallam VSBST-ODD ; !
 lånudibme+SgNomCmp+DefSgGenCmp+DefPlGenCmp+SgNomLeft+SgGenLeft+PlGenLeft:lånud VSBST-EVEN ; !
 lånudis+SgNomCmp+SgGenCmp+PlGenCmp:lånudiss GÅNÅGIS ; !
lånåstus#barggo MUORRA ;
 lånåstus#histårjjå MUORRA ; !^LOAN
lånåstus:lånåstuss GÅNÅGIS ;
 låpptå+SgNomCmp+SgGenCmp+PlGenCmp:låpptå MUORRA; !
låptos:låpptos ÅRES ;
låptun GAHPER ;
 låptur+SgNomCmp+SgGenCmp+PlGenCmp:låptur GAHPER; !
låsjkos#biebbmo MUORRA ;
låssudahka:låssud AHKA ;
låsådis:låsådiss GÅNÅGIS ;
låtte#biesse MUORRA ;
 låtte#tjivgga+SgNomCmp+SgGenCmp+PlGenCmp:låtte#tjivgga MUORRA; !
 låttåsj+SgNomCmp+SgGenCmp+PlGenCmp:låttåtj GAHPER ; !
låvda#goahte MUORRA ;
 låvda#goahte#sadje+SgNomCmp+SgGenCmp+PlGenCmp:låvda#goahte#sadje MUORRA; !
 låvda#goahte+N+SgNomCmp+SgNomCmp:låvda#gåt%> R ; !
låvda#máttar:låvda#máddar9 GÁMAS ;
låvda:loavddag8 BENA ;
låvdagas0sá:låvdagas'sá MUORRA ;
låvkkå MUORRA ;
 låvsså+SgNomCmp+SgGenCmp+PlGenCmp:låvsså MUORRA; !
låvtås:låktås GÁMAS ;
låŋustak#giergge MUORRA ;
 lædján+SgNomCmp+SgGenCmp+PlGenCmp:lædján GAHPER; !
 lædna+SgNomCmp+SgGenCmp+PlGenCmp:læ9dna MUORRA ; !
 læhkálahka+SgNomCmp+SgGenCmp+PlGenCmp:læhkál AHKA ; !
 læjbbom#ájgge+SgNomCmp+SgGenCmp+PlGenCmp:læjbbom#ájgge MUORRA; !
læksna MUORRA ;
lækso MUORRA ;
 læmsso#tjidtje+SgNomCmp+SgGenCmp+PlGenCmp:læmsso#tjidtje MUORRA; !
lænjggá MUORRA ;
lænjok:lænjog9 GAHPER ;
 lænndo+SgNomCmp+SgGenCmp+PlGenCmp:lænndo MUORRA; !
lænnjgá MUORRA ;
 lænsska+SgNomCmp+SgGenCmp+PlGenCmp:lænsska MUORRA; !
læpsos:læppsos ÅRES ;
lærkadahka:læ9rkad AHKA ;
 lærkádahka+SgNomCmp+SgGenCmp+PlGenCmp:lærkád AHKA ; !
lærkát MUORRA ;
lærro MUORRA ;
lærro#tjærdda MUORRA ;
 lærro#áhttje+SgNomCmp+SgGenCmp+PlGenCmp:lærro#áhttje MUORRA; !
læstadi^anissma:læ9stadi^ani FANATISM ;
lævdda MUORRA ;
læŋŋga MUORRA ;
læŋŋgá MUORRA ;
 löjtnánnta+SgNomCmp+SgGenCmp+PlGenCmp:lö9jtn VARIANT ; !SW !
løhkka MUORRA ;
 løytnánnta+SgNomCmp+SgGenCmp+PlGenCmp:lø9ytn VARIANT ; !NOR !
machi^avellissma:machi^avelli FANATISM ;
 ma^ori+SgNomCmp+SgGenCmp+PlGenCmp:ma^ori KINO; !
masjinerija:masjineri ALLEGORI ;
maskinerija:maskineri ALLEGORI ;
 maskinerim+SgNomCmp:maskinerim VSBST-ODD ; !
 madapolábma MUORRA ; !^LOAN
 madapolábma+N+SgNomCmp+SgNomCmp:madapolam%> R ; !
madda MUORRA ;
made NOADE ;
 madrás0sa+N+SgNomCmp+SgNomCmp:madrass9%> R ; !
 madrás0sa:madrás'sa MUORRA ; !^LOAN
magasijnna:magas BENSIN ;
 magnehtta+Use/Sub:magne IDENTITET ; !
magnetissma:magneti FANATISM ;
magnetihtta:magneti INSTITUTT ;
 magnæhtta MUORRA ; !^LOAN
 magnæhtta+N+SgNomCmp+SgNomCmp:magnet%> R ; !
magnæhtta:magn INTERNET ;
 mahte+None:mahte MUORRA; !
mahtto MUORRA ;
mahttudahka:mahttud AHKA ;
 majestehtta+SgNomCmp+SgGenCmp+PlGenCmp+Use/Sub:majeste IDENTITET ; ! !
 majestæhtta+SgNomCmp+SgGenCmp+PlGenCmp:majestæhtta MUORRA; !^LOAN !
 majestæhtta+N+SgNomCmp+SgNomCmp:majestet%> R ; !
 majestæhtta+N+SgNomCmp+SgNomCmp:majestät%> R ; !
 majis+SgNomCmp+SgGenCmp+DefPlGenCmp:majis GAHPER; !
 majoritehtta+SgNomCmp+SgGenCmp+PlGenCmp+Use/Sub:majorite IDENTITET ; ! !
 majoritæhtta+SgNomCmp+SgGenCmp+PlGenCmp:majoritæhtta MUORRA; !^LOAN !
 majoritæhtta+N+SgNomCmp+SgNomCmp:majoritet%> R ; !
 majåvrrå+SgNomCmp+SgGenCmp+PlGenCmp:maj FAKTOR ; !
makaråvnnå:makar TELEFON ;
 makedonak+SgNomCmp+SgGenCmp+PlGenCmp:makedonag9 GAHPER ; !
 makrijlla+SgNomCmp+SgGenCmp+PlGenCmp:makrijlla MUORRA; !
 makrijlla+N+SgNomCmp+SgNomCmp:makrell%> R ; !
 makrijlla+N+SgNomCmp+SgNomCmp:makrill%> R ; !
 makril0la+N+SgNomCmp+SgNomCmp:makrill%> R ; !
 makril0la+SgNomCmp+SgGenCmp+PlGenCmp:makril'la MUORRA ; !
 makro#molekyjlla MUORRA ; !^LOAN
 makro#molekyjlla+N+SgNomCmp+SgNomCmp:makro#molekyl%> R ; !
 makræl0la+SgNomCmp+SgGenCmp+PlGenCmp:makr TABELL ; !
 malerija:maleri ALLEGORI ; !NOR
malgge MUORRA ;
malssja MUORRA ;
malssje MUORRA ;
mammo^grafija:mammo^grafi ALLEGORI ;
 mammon+SgNomCmp+SgGenCmp+PlGenCmp:mammon GAHPER; !
 man0ne+SgNomCmp+SgGenCmp+PlGenCmp:man0ne ACTOR;  !
mandarijnna:mandar BENSIN ;
mandolijnna:mandol BENSIN ;
mandáhtta:mand ADVOKAT ;
maneldibme:maneld VSBST-EVEN ;
 maneldiddje+SgNomCmp+SgGenCmp+PlGenCmp+SgNomLeft+SgGenLeft+PlGenLeft:maneldiddje ACTOR; !
manifestasjåvnnå:manifesta INSTITUTION ;
manike^issma:manike^i FANATISM ;
 manjitja+SgNomCmp+PlGenCmp:manjitj VÁLLDÁRA ; !
 manne+SgNomCmp+SgGenCmp+PlGenCmp:manne ACTOR;  !
 mannje+SgNomCmp+SgGenCmp+PlGenCmp:mannje MUORRA; !
 mannjesasses+SgNomCmp+SgGenCmp+PlGenCmp:mannjesasse SARVES ; !
manno MUORRA ;
manno#doarjja MUORRA ;
manno#duodastus:manno#duodastuss GÅNÅGIS ;
 manno#dåjmadahka+SgNomCmp+SgGenCmp+PlGenCmp:manno#dåjmad AHKA ; !
 manno#guojmme+SgNomCmp+SgGenCmp+PlGenCmp:manno#guojmme MUORRA; !
manno#gálvvo MUORRA ;
manno#gållo MUORRA ;
manno#mujtto MUORRA ;
manno#mávsálvis:manno#mávsálviss GÅNÅGIS ;
manno#regulatijvva:manno#regulat ADJEKTIV ;
manno#æládus:manno#æláduss GÅNÅGIS ;
mannulahka:mannul AHKA ;
 mansjæhtta+N+SgNomCmp+SgNomCmp:manschett%> R ; !
mansjæhtta:mansj BUDSJETT ;
ma^o^issma:ma^o^i FANATISM ;
marathon CELSIUS ;
maraton CELSIUS ;
margarijnna:margar BENSIN ;
marginálla:margin AREAL ;
 marijnna+SgNomCmp+SgGenCmp+PlGenCmp:mar BENSIN ;  !
 marináda KINO ; !^LOAN
 marináda+N+SgNomCmp+SgNomCmp:marinad%> R ; !
marsipádna:marsip ORGAN ;
 mar#svijnne+SgNomCmp+SgGenCmp+PlGenCmp:mar#svijnne MUORRA; !
 martyjrra MUORRA ; !^LOAN
 martyjrra+N+SgNomCmp+SgNomCmp:martyr%> R ; !
marxissma:marxi FANATISM ;
marxisma-leninissma:marxisma-lenini FANATISM ;
masjijnna:ma MASKIN ;
 masjinerim+SgNomCmp:masjinerim VSBST-ODD ; !
 masjinissta+SgNomCmp+SgGenCmp+PlGenCmp:masjinissta MUORRA; !
masjinissta+N+SgNomCmp:maskinist9%> R ;
masjval:massjval9 GÁMAS ;
 masjvalisvuohta+SgGenCmp+DefPlGenCmp:masjvalisvuohta VUOHTANOUN; !
maskepija:maskepi ALLEGORI ;
 maskulinitehtta+Use/Sub:maskulinite IDENTITET ; !
 maskulinitæhtta MUORRA ; !^LOAN
 maskulinitæhtta+N+SgNomCmp+SgNomCmp:maskulinitet%> R ; !
masochissma:masochi FANATISM ;
massassja MUORRA ;
massta MUORRA ;
 mastadibme+SgNomCmp+DefSgGenCmp+DefPlGenCmp+SgNomLeft+SgGenLeft+PlGenLeft:mastad VSBST-EVEN ; !
mastadis:mastadiss GÅNÅGIS ;
master#gráda NOADE ;
master#tjálos:master#tjállos ÅRES ;
masássja MUORRA ;
matematihkka:matemati ANTIKK ;
materi^alissma:materi^ali FANATISM ;
materi^álla:materi^ AREAL ;
maŋebu:maŋebu MANEBU ;
 maŋedibme+SgNomCmp+DefSgGenCmp+DefPlGenCmp+SgNomLeft+SgGenLeft+PlGenLeft:maŋed VSBST-EVEN ; !
maŋeldis#buolvva MUORRA ;
 maŋeldis#báhttse+SgNomCmp+SgGenCmp+PlGenCmp:maŋeldis#báhttse ACTOR;  !
maŋelt#tjuovvom:maŋelt#tjuovvom VSBST-ODD ;
 maŋemus#boahtte+SgNomCmp+SgGenCmp+PlGenCmp:maŋemus#boahtte ACTOR;  !
 maŋep#lávve+SgNomCmp+SgGenCmp+PlGenCmp:maŋep#lávve MUORRA; !
maŋep#namma MUORRA ;
maŋij#boados:maŋij#boahtos ÅRES ;
 maŋij+SgNomCmp+SgGenCmp+PlGenCmp:maŋŋih9 ÅRES ; !
maŋŋe ÅLGGO ;
 maŋŋe#annu^itehtta+Use/Sub:maŋŋe#annu^ite IDENTITET ; !
 maŋŋe#annu^itæhtta MUORRA ; !^LOAN
maŋŋe#buolvva MUORRA ;
maŋŋe#dæhkka MUORRA ;
 maŋŋe#gasska#ájgge+SgNomCmp+SgGenCmp+PlGenCmp+SgNomLeft+SgGenLeft+PlGenLeft:maŋŋe#gasska#ájgge MUORRA; !
 maŋŋe#gidá+SgNomCmp+SgGenCmp+PlGenCmp:maŋŋe#gidá NOADE; !
maŋŋe#giehtje MUORRA ;
 maŋŋe#giehtje+N+SgCmp+SgNomCmp:maŋŋe#giesj%> R ; !
maŋŋe#giesj#skåhttå MUORRA ;
 maŋŋe#giesse+SgNomCmp+SgGenCmp+PlGenCmp:maŋŋe#giesse MUORRA; !
 maŋŋe#iehket+SgNomCmp+SgGenCmp+DefPlGenCmp:maŋŋe#iehked9 GAHPER ; !
maŋŋe#juolgge MUORRA ;
 maŋŋe#kalkulerim+SgNomCmp+DefSgGenCmp+DefPlGenCmp+SgNomLeft+SgGenLeft+PlGenLeft:maŋŋe#kalkulerim VSBST-ODD ; !
maŋŋe#skåhttå MUORRA ;
 maŋŋe#tjaktja+SgNomCmp+SgGenCmp+PlGenCmp:maŋŋe#tjaktja MUORRA; !
maŋŋe#vokálla:maŋŋe#vok AREAL ;
maŋŋunibme:maŋŋun VSBST-EVEN ;
maŋŋáj#báhttsij#pensjåvnnå:maŋŋáj#báhttsij#pen PENSION ;
mccarthy^issma:mccarthy^i FANATISM ;
metrihkka:metri ANTIKK ;
 metro#polihtta+SgNomCmp+SgGenCmp+PlGenCmp:metro#poli INSTITUTT ; !
 mede^ak+SgNomCmp+SgGenCmp+PlGenCmp:mede^ag9 GAHPER ; !
 media NOADE ; !^LOAN
 mediatehkka+Use/Sub:mediate APOTEK ; !
 mediatæhkka MUORRA ; !^LOAN
 mediatæhkka+N+SgNomCmp+SgNomCmp:mediatek%> R ; !
 medi^um+SgNomCmp+SgGenCmp+PlGenCmp:medi^um CELSIUS; !
media#pládna:media#pl ORGAN ;
media#politihkka:media#politi ANTIKK ;
medija KINO ;
 medija+N+SgNomCmp+SgNomCmp:media%> R ; !
 medijá+Use/Sub:medijá KINO; !
medisijnna:medis BENSIN ;
meditasjåvnnå:medita INSTITUTION ;
medi^ádna:medi^ ORGAN ;
medállja MUORRA ;
mega^byte:mega^byt PREMIE ;
mehter GAHPER ;
 me^ierija+SgNomCmp+SgGenCmp+PlGenCmp:me^ieri ALLEGORI ; !NOR !
 meiram GAHPER ; !^LOAN
 mejerija+N+SgNomCmp+SgNomCmp:me^ieri%> R ; !
 mejerija+SgNomCmp+SgGenCmp+PlGenCmp:mejeri ALLEGORI ; !SW !
mekanissma:mekani FANATISM ;
mekanihkka:mekani ANTIKK ;
melamijnna:melam BENSIN ;
melodija:melodi ALLEGORI ;
melåvnnå:mel TELEFON ;
membrádna:membr ORGAN ;
menasjerija:menasjeri ALLEGORI ;
menya NOADE ;
 menya+N+SgNomCmp+SgNomCmp:meny%> R ; !
 merak+SgNomCmp+SgGenCmp+PlGenCmp:merag9 GAHPER ; !
meridi^ádna:meridi^ ORGAN ;
merihtta:meri INSTITUTT ;
 merito^kratija+SgNomCmp+SgGenCmp+PlGenCmp:merito^krati ALLEGORI ;  !
merkadus:merkaduss GÅNÅGIS ;
merkantilissma:merkantili FANATISM ;
 merra+SgNomCmp+SgGenCmp+PlGenCmp:merra MUORRA; !
 merra#are^álla+SgNomCmp+SgGenCmp+PlGenCmp:merra#are^ AREAL ; !
merra#biebbmo MUORRA ;
 merra#germaj+SgNomCmp+SgGenCmp+PlGenCmp:merra#gærmmah9 GÁMAS ; !
 merra#goasskem+SgNomCmp+SgGenCmp+PlGenCmp:merra#goasskem GAHPER; !
 merra#guovllo+SgNomCmp+SgGenCmp+PlGenCmp:merra#guovllo MUORRA; !
 merra#gádde+SgNomCmp+SgGenCmp+PlGenCmp:merra#gádde MUORRA; !
 merra#gádde#årro+SgNomCmp+SgGenCmp+PlGenCmp:merra#gádde#årro ACTOR;  !
 merra#gádde+N+SgCmp+SgNomCmp:merra#gátt%> R ; !
 merra#gátt#år0ro+SgNomCmp+SgGenCmp+PlGenCmp:merra#gátt#år'ro MUORRA ; !
merra#jiegŋa MUORRA ;
merra#manno MUORRA ;
merra#mannulahka:merra#mannul AHKA ;
merra#násste MUORRA ;
 merra#rievvár+SgNomCmp+SgGenCmp+PlGenCmp:merra#rievvár GAHPER; !
 merra#sábme+SgGenCmp+PlGenCmp:merra#sábme MUORRA; !
merra#sáme#giella MUORRA ;
 merra#sáme#giella+N+SgCmp+SgNomCmp:merra#sáme#giel%> R ; !
 merra#tjoalmme+SgNomCmp+SgGenCmp+PlGenCmp:merra#tjoalmme MUORRA; !
 merra#ålmåj+SgNomCmp+SgGenCmp+PlGenCmp:merra#ålmmå SUOLOJ ; !
merra#æládus:merra#æláduss GÅNÅGIS ;
 merustiddje+SgNomCmp+SgGenCmp+PlGenCmp+SgNomLeft+SgGenLeft+PlGenLeft:merustiddje ACTOR;  !
meskalijnna:meskal BENSIN ;
meson^atåvmmå:meson^at AGRONOM ;
 meta^leksiko^grafija MUORRA ; !^LOAN
 meta^leksiko^grafija+N+SgNomCmp:meta^leksiko^grafi%> R ; !NOR
 meta^leksiko^grafija+N+SgNomCmp:meta^lexiko^grafi%> R ; !SW
metabolissma:metaboli FANATISM ;
metafysihkka:metafysi ANTIKK ;
metafåvrrå:metaf FAKTOR ;
metallurgija:metallurgi ALLEGORI ;
mete^orihtta:mete^ori INSTITUTT ;
meter#systebma:meter#syste SYSTEM ;
 meterologija+Use/Sub:meterologi ALLEGORI ; !
mete^orologija:mete^orologi ALLEGORI ;
mete^åvrrå:mete^ FAKTOR ;
metodissma:metodi FANATISM ;
metodihkka:metodi ANTIKK ;
metodologija:metodologi ALLEGORI ;
metonymija:metonymi ALLEGORI ;
 metovdda+Use/Sub:metovdda MUORRA; ! !^LOAN !SWE
 mettulasjvuohta+SgGenCmp+DefPlGenCmp:mettulasjvuohta VUOHTANOUN; !
 metylena NOADE ; !^LOAN
 metylena+N+SgNomCmp+SgNomCmp:metylen%> R ; !
metádna:met ORGAN ;
 metál0la+N+SgNomCmp+SgNomCmp:metall%> R ; !
 metál0la:metál'la MUORRA ; !^LOAN
 metåvddå MUORRA ; !^LOAN
 metåvddå+N+SgNomCmp+SgNomCmp:metod%> R ; !
 me^än#gielak+SgNomCmp+SgGenCmp+PlGenCmp:me^än#gielag9 GAHPER ; !
 me^änkieli KINO ; !^LOAN
mieda NOADE ;
mieddem:mieddem VSBST-ODD ;
 miededibme+SgNomCmp+DefSgGenCmp+DefPlGenCmp+SgNomLeft+SgGenLeft+PlGenLeft:mieded VSBST-EVEN ; !
miedeldus:miedelduss GÅNÅGIS ;
miedem GAHPER ;
miedoj:miehtoh9 ÅRES ;
miedásj#bielle MUORRA ;
 miedásj#bielle+N+SgCmp+SgNomCmp:miedásj#biel%> R ; !
 miehte#biegga+SgNomCmp+SgGenCmp+PlGenCmp:miehte#biegga MUORRA; !
miehte#biejvve MUORRA ;
miehte#buollda MUORRA ;
miehte#dievvá MUORRA ;
miehte#guolgga MUORRA ;
miehte#mannam:miehte#mannam VSBST-ODD ;
miehte#manno MUORRA ;
 miehte#mielak+SgNomCmp+SgGenCmp+PlGenCmp:miehte#mielag9 GAHPER ; !
 miehtemielakvuohta+SgGenCmp+DefPlGenCmp:miehtemielakvuohta VUOHTANOUN; !
miehtjer GAHPER ;
miehto MUORRA ;
miehtse#nierra MUORRA ;
miehtsse#barggo MUORRA ;
miehttim#bádde MUORRA ;
 miehttse+SgNomCmp+SgGenCmp+DefPlGenCmp:miehttse MUORRA; !
 miehttse#are^álla+SgNomCmp+SgGenCmp+PlGenCmp:miehttse#are^ AREAL ; !
miehttse#barggo MUORRA ;
 miehttse#hoajddár+SgNomCmp+SgGenCmp+PlGenCmp:miehttse#hoajddár GAHPER; !
 miehttse#judos+SgNomCmp+SgGenCmp+PlGenCmp:miehttse#juhtos ÅRES ; !
miehttse#jåhtulak#politihkka:miehttse#jåhtulak#politi ANTIKK ;
 miehttse#kommisjåvnnå+SgNomCmp+SgGenCmp+PlGenCmp:miehttse#kommi MISSION ; !
 miehttse#násste+SgNomCmp+SgGenCmp+DefPlGenCmp:miehttse#násste MUORRA; !
 miehttse#olijvva#muorra+SgNomCmp+SgGenCmp+DefPlGenCmp:miehttse#olijvva#muorra MUORRA; !
 miehttse#svijnne+SgNomCmp+SgGenCmp+PlGenCmp:miehttse#svijnne MUORRA; !
miehttse#æládus:miehttse#æláduss GÅNÅGIS ;
miehtálahka:miehtál AHKA ;
miejnik:miejnig9 GAHPER ;
miejsil MUORRA ;
miejssel GAHPER ;
miel0le:miel'le MUORRA ;
miela#hivádis:miela#hivádiss GÅNÅGIS ;
 mieladisvuohta+SgGenCmp+DefPlGenCmp:mieladisvuohta VUOHTANOUN; !
mielan#ækto MUORRA ;
mielgas:mielggas GÁMAS ;
mielgga MUORRA ;
mielgga#dákte MUORRA ;
mielgga#sjnjárttja MUORRA ;
mielgga#vihke MUORRA ;
mielkke MUORRA ;
mielkke#bihtto MUORRA ;
mielkke#buvta:mielkke#buktag8 BENA ;
mielkke#buvtadibme:mielkke#buvtad VSBST-EVEN ;
mielkke#gáddno MUORRA ;
mielkke#páhkke MUORRA ;
 miella+SgNomCmp+SgGenCmp+PlGenCmp:miella MUORRA; !
miella#guoddo MUORRA ;
miella#gåvådus:miella#gåvåduss GÅNÅGIS ;
miella#hávsskudallam:miella#hávsskudallam VSBST-ODD ;
 miella#sjuvesvuohta+SgGenCmp+DefPlGenCmp:miella#sjuvesvuohta VUOHTANOUN; !
mielle MUORRA ;
 mielun+SgNomCmp+SgGenCmp+PlGenCmp:mielun GAHPER; !
 mielun#jálosvuohta+SgGenCmp+DefPlGenCmp:mielun#jálosvuohta VUOHTANOUN; !
mierdde MUORRA ;
mieris:mierris GÁMAS ;
mierkkidus:mierkkiduss GÅNÅGIS ;
 mierkká+SgNomCmp+SgGenCmp+PlGenCmp:mierkká MUORRA; !
mierre MUORRA ;
 mierredibme+SgNomCmp+DefSgGenCmp+DefPlGenCmp+SgNomLeft+SgGenLeft+PlGenLeft:mierred VSBST-EVEN ; !
 mierrediddje+SgNomCmp+SgGenCmp+PlGenCmp+SgNomLeft+SgGenLeft+PlGenLeft:mierrediddje ACTOR; !
mierrediddje#oasse MUORRA ;
mierredim#fábmo MUORRA ;
 mierredim#fábmogisvuohta+SgGenCmp+DefPlGenCmp:mierredim#fábmogisvuohta VUOHTANOUN; !
mierredim#oassálasstem:mierredim#oassálasstem VSBST-ODD ;
 mierredim#orgádna+SgNomCmp+SgGenCmp+PlGenCmp:mierredim#org ORGAN ; !
 miesak+SgNomCmp+SgGenCmp+PlGenCmp:miesag9 GAHPER ; !
 miesse+SgNomCmp+SgGenCmp+PlGenCmp:miesse MUORRA; !
miesse#mærkkom:miesse#mærkkom VSBST-ODD ;
miessik:miessig9 GAHPER ;
miesska#bádne MUORRA ;
miester GAHPER ;
miesá:miesság8 BENA ;
mihttim#bádde MUORRA ;
mihtto MUORRA ;
mihtto#mierre MUORRA ;
 mihttsamár#basse+SgNomCmp+SgGenCmp+DefPlGenCmp:mihttsamár#basse MUORRA; !
 mihttsamár#biejvve+SgNomCmp+SgGenCmp+DefPlGenCmp:mihttsamár#biejvve MUORRA; !
 mihttsamár#biejvve+N+SgNomCmp+SgNomCmp:mihttsamár#biejv%> R ; !
 mihttsamár#giedjek+SgNomCmp+SgGenCmp+DefPlGenCmp:mihttsamár#giedjeg9 GAHPER ; !
 mihttsamárra+SgNomCmp+SgGenCmp+PlGenCmp:mihttsamárra MUORRA; !
 mihttsamárra+N+SgNomCmp+SgNomCmp:mihttsamár%> R ; !
mihttá MUORRA ;
mihttár GAHPER ;
mihtun GAHPER ;
mijlla MUORRA ;
mijnna MUORRA ;
mikro#biologija:mikro#biologi ALLEGORI ;
mikro#struktuvrra:mikro#struktu KULTUR ;
mikro^skopija:mikro^skopi ALLEGORI ;
mikrofåvnnå:mikrof TELEFON ;
mikro#vuobnne MUORRA ;
mil0la#giergge:mil'la#giergge MUORRA ;
 milli%>+SgNomCmp:milli%> R; !
mil0li#grám0ma:mil'li#gr TELEGRAM ;
mil0li#mehter GAHPER ;
 mil0li#lijtter+Use/Sub:mil'li#lijtter9 SÅHKÅR ; !
mil0lo:mil'lo MUORRA ;
militarissma:militari FANATISM ;
 militær#diktatuvrra+SgNomCmp+SgGenCmp+PlGenCmp:militær#diktatu KULTUR ; !
 militærra+SgNomCmp+SgGenCmp+PlGenCmp:militærra MUORRA; !
 militærra+N+SgNomCmp+SgNomCmp:militær%> R ; !
 miljonærra+SgNomCmp+SgGenCmp+PlGenCmp:miljonærra MUORRA; !SW !
 miljonærra+N+SgNomCmp+SgNomCmp:miljonær%> R ; !
milla MUORRA ;
 mill^ionærra+SgNomCmp+SgGenCmp+PlGenCmp:mill^ionærra MUORRA; !NOR !
 mill^ionærra+N+SgNomCmp+SgNomCmp:mill^ionær%> R ; !
mimihkka:mimi APOTEK ;
mineralogija:mineralogi ALLEGORI ;
minerálla:miner AREAL ;
mini#seminárra#mini#semin SEMINAR ;
mini#seminárra:mini#semin SEMINAR ;
 minijmma MUORRA ; !^LOAN
 minijmma+N+SgNomCmp+SgNomCmp:minim%> R ; !
 ministar+SgNomCmp+SgGenCmp+PlGenCmp:ministar GAHPER; !
 ministar#juogos+SgNomCmp+SgGenCmp+PlGenCmp:ministar#juohkos ÅRES ; !
 ministerija+SgNomCmp+SgGenCmp+PlGenCmp:ministeri ALLEGORI ; !
minnta MUORRA ;
 minoritehtta+Use/Sub:minorite IDENTITET ; !
 minoritæhtta+SgNomCmp+SgGenCmp+PlGenCmp:minoritæhtta MUORRA; !^LOAN !
 minoritæhtta+N+SgNomCmp+SgNomCmp:minoritet%> R ; !
minstar:minsstar SÅHKÅR ;
minuhtta:minu INSTITUTT ;
minus GAHPER ;
 minuvtta+SgNomCmp+SgGenCmp+PlGenCmp:minuvtta MUORRA; !
mirrá NOADE ;
 mis0so+SgNomCmp+SgGenCmp+PlGenCmp:mis'so MUORRA ; !
 misjonerre+SgNomCmp+SgGenCmp+PlGenCmp:misjonerre MUORRA; !
 misjonærra+SgNomCmp+SgGenCmp+PlGenCmp:misjonærra MUORRA; !
 misjonærra+N+SgNomCmp+SgNomCmp:misjonær%> R ; !
misjåvnnå:mi MISSION ;
misserijnna:misser BENSIN ;
missijlla:missi TEKSTIL ;
 missionærra+SgNomCmp+SgGenCmp+PlGenCmp:missionærra MUORRA; !
 missionærra+N+SgNomCmp+SgNomCmp:missionär%> R ; !
missá#vuodja MUORRA ;
missárijmma MUORRA ;
 miŋŋka+SgNomCmp+SgGenCmp+PlGenCmp:miŋŋka MUORRA; !
moadda#valljim#dagos:moadda#valljim#dahkos ÅRES ;
moahtta MUORRA ;
moahttse MUORRA ;
moalgedibme:moalged VSBST-EVEN ;
moalgedim#gárgadis:moalgedim#gárgadiss GÅNÅGIS ;
moalgedim#vuohke MUORRA ;
moalkke MUORRA ;
moalla MUORRA ;
moallánahka:moallán AHKA ;
moallánahkko MUORRA ;
 moalár+SgNomCmp+SgGenCmp+PlGenCmp:moalár GAHPER; !
 moarmes#mánno+SgNomCmp+SgGenCmp+DefPlGenCmp:moarmes#mánno MUORRA; !
 moarmes+SgNomCmp+SgGenCmp+PlGenCmp:moarmme SARVES ; !
moarre MUORRA ;
 moarsse+SgNomCmp+SgGenCmp+PlGenCmp:moarsse NOADE; !
 moarsse#nejtsusj+SgNomCmp+SgGenCmp+PlGenCmp:moarsse#nejtsutj GAHPER ; !
 moarsse#rásse+SgNomCmp+SgGenCmp+DefPlGenCmp:moarsse#rásse MUORRA; !
 moaskor+SgNomCmp+SgGenCmp+PlGenCmp:moasskor9 ÅRES ; !
moassje MUORRA ;
moasske#moarre MUORRA ;
 moatte#låhko+SgNomCmp+SgGenCmp+PlGenCmp:moatte#låhko MUORRA; !
 moatte#låhko+N+SgNomCmp+SgNomCmp:moatte#låk%> R ; !
 moatte#media NOADE ; !^LOAN
moatte#medija KINO ;
 moatte#medija+N+SgNomCmp+SgNomCmp:moatte#media%> R ; !
moatte#tjiegak:moatte#tjiegag9 GAHPER ;
 moattebelakvuohta+SgGenCmp+DefPlGenCmp:moattebelakvuohta VUOHTANOUN; !
 moattegielakvuohta+SgGenCmp+DefPlGenCmp:moattegielakvuohta VUOHTANOUN; !
 moattevuohta+SgGenCmp+DefPlGenCmp:moattevuohta VUOHTANOUN; !
mobijlla:mobi TEKSTIL ;
 mobil#telefåvnna+Use/Sub:mobil#telefåvnna MUORRA; ! !^LOAN
mobil#telefåvnnå:mobil#telef TELEFON ;
 mobilitehtta+Use/Sub:mobilite IDENTITET ; !
 mobilitæhtta MUORRA ; !^LOAN
 mobilitæhtta+N+SgNomCmp+SgNomCmp:mobilitet%> R ; !
modal#værbba:modal#v ADVERB ;
 modalitehtta+Use/Sub:modalite IDENTITET ; !
 modalitæhtta MUORRA ; !^LOAN
 modalitæhtta+N+SgNomCmp+SgNomCmp:modalitet%> R ; !
modebma:mode SYSTEM ;
modernissma:moderni FANATISM ;
 modernitehtta+Use/Sub:modernite IDENTITET ; !
 modernitæhtta MUORRA ; !^LOAN
 modernitæhtta+N+SgNomCmp+SgNomCmp:modernitet%> R ; !
 moduvlla MUORRA ; !^LOAN
 moduvlla+N+SgNomCmp+SgNomCmp:modul%> R ; !
modálla:mod AREAL ;
 modæl0la+SgNomCmp+SgGenCmp+PlGenCmp:mod TABELL ; !
 molekyjlla MUORRA ; !^LOAN
 molekyjlla+N+SgNomCmp+SgNomCmp:molekyl%> R ; !
molybdena KINO ;
 molybdena+N+SgNomCmp+SgNomCmp:molybden%> R ; !
momænnta:mom PATENT ;
 momæntta MUORRA ; !^LOAN
 mon^arkija+SgNomCmp+SgGenCmp+PlGenCmp:mon^arki ALLEGORI ; !
monissma:moni FANATISM ;
monetarissma:monetari FANATISM ;
mongolissma:mongoli FANATISM ;
mono^grafija:mono^grafi ALLEGORI ;
 monoftoaŋ0ŋa+N+SgNomCmp+SgNomCmp:monoftong%> R ; !
 monoftoaŋ0ŋa:monoftoaŋ'ŋa MUORRA ; !^LOAN
monogamija:monogami ALLEGORI ;
monopol#kapitalissma:monopol#kapitali FANATISM ;
 monopåvllå MUORRA ; !^LOAN
 monopåvllå+N+SgNomCmp+SgNomCmp:monopol%> R ; !
monote^issma:monote^i FANATISM ;
monumænnta:monum PATENT ;
monåvmmå:mon AGRONOM ;
 mopeda KINO ; !^LOAN
 mopeda+N+SgNomCmp+SgNomCmp:moped%> R ; !
moralissma:morali FANATISM ;
morfebma:morfe SYSTEM ;
 morfiebma+N+SgNomCmp+SgNomCmp:morfem%> R ; !
 morfiebma:morfiebma MUORRA ; !^LOAN
morfijnna:morf BENSIN ;
morfinissma:morfini FANATISM ;
morfofonologija:morfofonologi ALLEGORI ;
morfologiddja:morfologi ALLEGORI ;
morfologija:morfologi ALLEGORI ;
mormonissma:mormoni FANATISM ;
morálla:mor AREAL ;
 moræna NOADE ; !^LOAN
 moræna+N+SgNomCmp+SgNomCmp:morän%> R ; !
mosa^issma:mosa^i FANATISM ;
motijvva:mot ADJEKTIV ;
motivasjåvnnå:motiva INSTITUTION ;
motorihkka:motori ANTIKK ;
 motoriserim+SgNomCmp:motoriserim VSBST-ODD ; !
motåvrrå:mot FAKTOR ;
 motæl0la+SgNomCmp+SgGenCmp+PlGenCmp:mot TABELL ; !
 muddo+SgNomCmp+SgGenCmp+PlGenCmp+SgNomLeft+SgGenLeft+PlGenLeft:muddo MUORRA; !
muhamedanissma:muhamedani FANATISM ;
muhammedanissma:muhammedani FANATISM ;
muhkko NOADE ;
 aster GAHPER ; !^LOAN
báhpo MUORRA ;
mugga MUORRA ;
muhkko#duvnne MUORRA ;
muhkko#rábjjá MUORRA ;
muhtar GAHPER ;
mujtalvis:mujtalviss GÅNÅGIS ;
 mujttalibme+SgNomCmp+DefSgGenCmp+DefPlGenCmp+SgNomLeft+SgGenLeft+PlGenLeft:mujttal VSBST-EVEN ; !
mujtto MUORRA ;
mujtto#biednik:mujtto#biednig9 GAHPER ;
 mujtto#biejvve+SgNomCmp+SgGenCmp+PlGenCmp:mujtto#biejvve MUORRA; !
mujtto#báhko MUORRA ;
 mujtto#båddå+SgNomCmp+SgGenCmp+PlGenCmp:mujtto#båddå MUORRA; !
mujtto#giergge MUORRA ;
mujtto#girjje MUORRA ;
mujtto#gávnne MUORRA ;
mujtto#hålla MUORRA ;
mujtto#lissta MUORRA ;
mujtto#tjála:mujtto#tjállag8 BENA ;
mujtto#tjåhkanibme:mujtto#tjåhkan VSBST-EVEN ;
 mujttádahttem+SgNomCmp+DefSgGenCmp+DefPlGenCmp+SgNomLeft+SgGenLeft+PlGenLeft:mujttádahttem VSBST-ODD ; !
mujttádus:mujttáduss GÅNÅGIS ;
mujtulvis#hålla MUORRA ;
mujtulvis:mujtulviss GÅNÅGIS ;
 mulkka+SgNomCmp+SgGenCmp+PlGenCmp:mulkka MUORRA; !
mulldo MUORRA ;
 mulljo+SgNomCmp+SgGenCmp+PlGenCmp:mulljo MUORRA; !
 multi#media NOADE ; !^LOAN
multi#medija KINO ;
 multi#medija+N+SgNomCmp+SgNomCmp:multi#media%> R ; !
 multi#medijá+Use/Sub:multi#medijá KINO; !
multi^plikasjåvnnå:multi^plika INSTITUTION ;
multi^plikatijvva:multi^plikat ADJEKTIV ;
muoddá MUORRA ;
muoddás:muoddás GAHPER ;
muode NOADE ;
muodugasj#báhko MUORRA ;
muoduk:muodug9 GAHPER ;
muodulvis#dagos:muodulvis#dahkos ÅRES ;
muodulvis:muodulviss GÅNÅGIS ;
 muoger+SgNomCmp+SgGenCmp+PlGenCmp:muohker9 GÁMAS ; !
 muohta#buojda+SgNomCmp+SgGenCmp+PlGenCmp:muohta#buojddag8 BENA ; !
muohta#bálkun GAHPER ;
 muohta#bålås+SgNomCmp+SgGenCmp+PlGenCmp:muohta#bållås ÅRES ; !
 muohta#bårggå+SgNomCmp+SgGenCmp+PlGenCmp:muohta#bårggå MUORRA; !
muohta#giera:muohta#gierrag8 BENA ;
muohta#goajvvo MUORRA ;
 muohta#goajvár+SgNomCmp+SgGenCmp+PlGenCmp:muohta#goajvár GAHPER; !
 muohta#guolldo+SgNomCmp+SgGenCmp+PlGenCmp:muohta#guolldo MUORRA; !
muohta#gåjvun GAHPER ;
 muohta#loahtte+SgNomCmp+SgGenCmp+PlGenCmp:muohta#loahtte MUORRA; !
muohta#rido NOADE ;
 muohta#riebmo+SgNomCmp+SgGenCmp+PlGenCmp:muohta#riebmo MUORRA; !
muohta#riekta MUORRA ;
 muohta#salgga+SgNomCmp+SgGenCmp+PlGenCmp:muohta#salgga MUORRA; !
muohta#skáblla MUORRA ;
muohta#sálan GAHPER ;
muohta#tjahke MUORRA ;
muohta#tjajdas:muohta#tjajddas GÁMAS ;
muohta#tjalmme MUORRA ;
muohta#tjastas:muohta#tjasstas GÁMAS ;
muohta#tjilla MUORRA ;
 muohta#ulmusj+SgNomCmp+SgGenCmp+PlGenCmp:muohta#ulmutj GAHPER ; !
muohta#vedur GAHPER ;
muohta#vuoján GAHPER ;
 muohta+SgNomCmp+SgGenCmp+PlGenCmp:muohttag8 BENA ; !
 muohtal+SgNomCmp+SgGenCmp+PlGenCmp:muohtal GAHPER; !
muohto MUORRA ;
 muohtse+SgNomCmp+SgGenCmp+PlGenCmp:muohtse MUORRA; !
 muohtte+SgNomCmp+SgGenCmp+PlGenCmp:muohtte MUORRA; !
muohttum#væddja MUORRA ;
 muohtá+SgNomCmp+SgGenCmp+PlGenCmp:muohtá NOADE; !
 muohtátja+SgNomCmp+PlGenCmp:muohtátj VÁLLDÁRA ; !
muojdde MUORRA ;
muojsse MUORRA ;
 muojvák+SgNomCmp+SgGenCmp+PlGenCmp:muojvág9 GAHPER ; !
 muoladibme+SgNomCmp+DefSgGenCmp+DefPlGenCmp+SgNomLeft+SgGenLeft+PlGenLeft:muolad VSBST-EVEN ; !
muolos:muollos ÅRES ;
muolun GAHPER ;
muora#vuol#bievlla MUORRA ;
muorjem GAHPER ;
 muorjje+SgNomCmp+SgGenCmp+DefPlGenCmp:muorjje MUORRA; !
 muorjje#miehttse+SgNomCmp+SgGenCmp+DefPlGenCmp:muorjje#miehttse MUORRA; !
muorjje#tjoahkkán GAHPER ;
 muorkke+SgNomCmp+SgGenCmp+PlGenCmp:muorkke MUORRA; !
 muorkádahka+SgNomCmp+SgGenCmp+PlGenCmp:muorkád AHKA ; !
 muorkástahka+SgNomCmp+SgGenCmp+PlGenCmp:muorkást AHKA ; !
 muorra+SgNomCmp+SgGenCmp+DefPlGenCmp:muorra MUORRA; !
muorra#giera:muorra#gierrag8 BENA ;
muorra#guvnno MUORRA ;
muorra#hårre MUORRA ;
muorra#salla MUORRA ;
muorra#skuohtto MUORRA ;
muorra#stuohppo MUORRA ;
muorra#sárggom:muorra#sárggom VSBST-ODD ;
muorra#tjieskas:muorra#tjiesskas GÁMAS ;
 muorra#urjjá+SgNomCmp+SgGenCmp+PlGenCmp:muorra#urjjá MUORRA; !
 muorrodibme+SgNomCmp+DefSgGenCmp+DefPlGenCmp+SgNomLeft+SgGenLeft+PlGenLeft:muorrod VSBST-EVEN ; !
muosa:muossag8 BENA ;
muosse MUORRA ;
muossádus:muossáduss GÅNÅGIS ;
muottás:muoddás GÁMAS ;
 murkestibme+SgNomCmp+DefSgGenCmp+DefPlGenCmp+SgNomLeft+SgGenLeft+PlGenLeft:murkest VSBST-EVEN ; !
 murkko+SgNomCmp+SgGenCmp+PlGenCmp:murkko MUORRA; !
 murkádahka+SgNomCmp+SgGenCmp+PlGenCmp:murkád AHKA ; !
murun GAHPER ;
 musea+SgNomCmp+SgGenCmp+PlGenCmp:musea KINO; !
musea#politihkka:musea#politi ANTIKK ;
musihkka#elemænnta:musihkka#elem PATENT ;
 musihkka#festiválla+SgNomCmp+SgGenCmp+PlGenCmp:musihkka#festiv AREAL ; !
musihkka:musi ANTIKK ;
 musihkkár+SgNomCmp+SgGenCmp+PlGenCmp:musihkkár GAHPER; !
 musihkár+SgNomCmp+SgGenCmp+PlGenCmp:musihkár GAHPER; !
 musijkka MUORRA ; !^LOAN
 musijkkár+SgNomCmp+SgGenCmp+PlGenCmp:musijkkár GAHPER; !
 musijkár+SgNomCmp+SgGenCmp+PlGenCmp:musijkár GAHPER; !
musikálla:musik AREAL ;
 muslijmma+SgNomCmp+SgGenCmp+PlGenCmp:muslijmma MUORRA; !
 muslijmma+N+SgNomCmp+SgNomCmp:muslim%> R ; !
muslimissma:muslimi FANATISM ;
musselijnna:mussel BENSIN ;
musur GAHPER ;
 mutagena NOADE ; !^LOAN
 mutagena+N+SgNomCmp+SgNomCmp:mutagen%> R ; !
mutasjåvnnå:muta INSTITUTION ;
mutter SÅHKÅR ;
muvrra:mu KULTUR ;
 muŋŋka+SgNomCmp+SgGenCmp+PlGenCmp:muŋŋka MUORRA; !
my^algija:my^algi ALLEGORI ;
myhta NOADE ;
mykologija:mykologi ALLEGORI ;
mylonihtta:myloni INSTITUTT ;
mystihkka:mysti ANTIKK ;
mystisissma:mystisi FANATISM ;
mytologija:mytologi ALLEGORI ;
 máddo+SgNomCmp+SgGenCmp+PlGenCmp:máddo MUORRA; !
máddo#låhko MUORRA ;
 máddo#låhko+N+SgNomCmp+SgNomCmp:máddo#låk%> R ; !
máddo#namma MUORRA ;
mádja MUORRA ;
 mádjálahka+SgNomCmp+SgGenCmp+PlGenCmp:mádjál AHKA ; !
 mádo+SgNomCmp+SgGenCmp+PlGenCmp:mádo NOADE; !
máfia KINO ;
 mágusj+SgNomCmp+SgGenCmp+PlGenCmp:mágutj GAHPER ; !
 máhka+SgNomCmp+SgGenCmp+PlGenCmp:máhka MUORRA; !
 máhkanis+SgNomCmp+SgGenCmp+PlGenCmp:máhkaniss GÅNÅGIS ; !
 máhkka+SgNomCmp+SgGenCmp+DefPlGenCmp:máhkka MUORRA; !
máhppa MUORRA ;
 máhtodisvuohta+SgGenCmp+DefPlGenCmp:máhtodisvuohta VUOHTANOUN; !
máhtta MUORRA ;
máhttelis:máhtteliss GÅNÅGIS ;
 máhttelisvuohta+SgGenCmp+DefPlGenCmp:máhttelisvuohta VUOHTANOUN; !
máhtto MUORRA ;
máhtto#dahkamus:máhtto#dahkamuss GÅNÅGIS ;
 máhtto#departemænnta+SgNomCmp+SgGenCmp+PlGenCmp:máhtto#departem PATENT ; !
máhtto#låpptim:máhtto#låpptim VSBST-ODD ;
máhttse MUORRA ;
máhttudahka:máhttud AHKA ;
máhttudak#bajedibme:máhttudak#bajed VSBST-EVEN ;
 máhttudak#ministar+SgNomCmp+SgGenCmp+PlGenCmp:máhttudak#ministar GAHPER; !
máhttudak#ulmme MUORRA ;
máhtudahka:máhtud AHKA ;
máhtudak#låpptim:máhtudak#låpptim VSBST-ODD ;
 máhtukvuohta+SgGenCmp+DefPlGenCmp:máhtukvuohta VUOHTANOUN; !
 máhtulasjvuohta+SgGenCmp+DefPlGenCmp:máhtulasjvuohta VUOHTANOUN; !
májdde MUORRA ;
 májel#dálkke+SgNomCmp+SgGenCmp+PlGenCmp:májel#dálkke MUORRA; !
 májes+SgNomCmp+SgGenCmp+PlGenCmp:mádjes ÅRES ; !
májnne MUORRA ;
 májnno+SgNomCmp+DefSgGenCmp+DefPlGenCmp+SgNomLeft+SgGenLeft+PlGenLeft:májnno MUORRA; !
 májssa MUORRA ; !^LOAN
májsste MUORRA ;
 májáldahka+SgNomCmp+SgGenCmp+PlGenCmp:májáld AHKA ; !
máksem#bievdde MUORRA ;
 máksem#máhttelisvuohta+SgGenCmp+DefPlGenCmp:máksem#máhttelisvuohta VUOHTANOUN; !
 máksem+SgNomCmp+DefSgGenCmp+DefPlGenCmp+SgNomLeft+SgGenLeft+PlGenLeft:máksem VSBST-ODD ; !
 máksemus+SgNomCmp+DefSgGenCmp+DefPlGenCmp+SgNomLeft+SgGenLeft+PlGenLeft:máksemuss GÅNÅGIS ; !
 mákso+SgNomCmp+DefSgGenCmp+DefPlGenCmp+SgNomLeft+SgGenLeft+PlGenLeft:mákso MUORRA; !
mákso#duodastus:mákso#duodastuss GÅNÅGIS ;
mákso#mierre MUORRA ;
mála MUORRA ;
mála NOADE ;
mála#spánnjo MUORRA ;
mála:mállag8 BENA ;
 máles#guolle+SgNomCmp+SgGenCmp+PlGenCmp:máles#guolle MUORRA; !
máles#nárre MUORRA ;
máles#tjåhke MUORRA ;
máles:málles ÅRES ;
 málestiddje+SgNomCmp+SgGenCmp+PlGenCmp+SgNomLeft+SgGenLeft+PlGenLeft:málestiddje ACTOR; !
málle MUORRA ;
málle#gáhkko MUORRA ;
málle#márffe MUORRA ;
málle#tjoajvve MUORRA ;
 mállijiddje+SgNomCmp+SgGenCmp+PlGenCmp+SgNomLeft+SgGenLeft+PlGenLeft:mállijiddje ACTOR;  !
málmma MUORRA ;
 mánasvuohta+SgGenCmp+DefPlGenCmp:mánasvuohta VUOHTANOUN; !
 mánno+SgNomCmp+SgGenCmp+PlGenCmp:mánno MUORRA; !
mánno#bálkká MUORRA ;
mánno#bårrålibme:mánno#bårrål VSBST-EVEN ;
mánno#goabbme MUORRA ;
mánnodahka+N+Sg+Nom:mánnodak%> K ;
 mánnodahka+SgNomCmp+SgGenCmp+DefPlGenCmp:mánnod AHKA ; !
 mánnodihpe+SgNomCmp+SgGenCmp:mánnodihpe MUORRA; !
 mánná+SgNomCmp+SgGenCmp+PlGenCmp:mánná MUORRA; !
 mánná#bielle+SgNomCmp+SgGenCmp+PlGenCmp:mánná#bielle MUORRA; !
 mánná#bielle+N+SgCmp+SgNomCmp:mánná#biel%> R ; !
 mánná#birás+SgNomCmp+SgGenCmp+PlGenCmp:mánná#birras GÁMAS ; !
mánná#gássta MUORRA ;
 mánná#gæhttje+SgNomCmp+SgGenCmp+PlGenCmp:mánná#gæhttje ACTOR;  !
mánná#gæhttjo MUORRA ;
mánná#jáhkko MUORRA ;
mánná#lávla:mánná#lávllag8 BENA ;
mánná#låhko MUORRA ;
 mánná#låhko+N+SgNomCmp+SgNomCmp:mánná#låk%> R ; !
 mánná#niehkke+SgNomCmp+SgGenCmp+PlGenCmp:mánná#niehkke MUORRA; !
mánná#oahppa MUORRA ;
 mánná#siehke+SgNomCmp+SgGenCmp+PlGenCmp:mánná#siehke MUORRA; !
 mánná#sijdda+SgNomCmp+SgGenCmp+PlGenCmp:mánná#sijdda MUORRA; !
mánná#sujtto MUORRA ;
 mánná#sujtár+SgNomCmp+SgGenCmp+PlGenCmp:mánná#sujtár GAHPER; !
mánná#voaŋnna MUORRA ;
mánná#vuohke MUORRA ;
 mánná#ællo+SgNomCmp+SgGenCmp+PlGenCmp:mánná#ællo MUORRA; !
 mánnávuohta+SgGenCmp+DefPlGenCmp:mánnávuohta VUOHTANOUN; !
 mánus GAHPER ; !^LOAN
mánáj#biebbmo MUORRA ;
mánáj#bláde NOADE ;
mánáj#dásse MUORRA ;
mánáj#giella MUORRA ;
 mánáj#giella+N+SgCmp+SgNomCmp:mánáj#giel%> R ; !
mánáj#girjje MUORRA ;
 mánáj#girjálasjvuohta+SgGenCmp+DefPlGenCmp:mánáj#girjálasjvuohta VUOHTANOUN; !
mánáj#gárdde MUORRA ;
 mánáj#gárdde#konferánssa MUORRA ; !^LOAN
 mánáj#gárdde#konferánssa+N+SgNomCmp+SgNomCmp:mánáj#gárdde#konferens%> R ; !SW !
mánáj#hukso MUORRA ;
mánáj#låhko MUORRA ;
 mánáj#låhko+N+SgNomCmp+SgNomCmp:mánáj#låk%> R ; !
mánáj#ruhta MUORRA ;
mánáj#rámát:mánáj#rámád9 GAHPER ;
mánáj#skihpudahka:mánáj#skihpud AHKA ;
 mánáj#skåvllå+SgNomCmp+SgGenCmp+PlGenCmp:mánáj#skåvllå MUORRA; !
mánáj#suodjalibme:mánáj#suodjal VSBST-EVEN ;
mánáj#vuosádus:mánáj#vuosáduss GÅNÅGIS ;
 mánáj#åssudahka+SgNomCmp+SgGenCmp+PlGenCmp:mánáj#åssud AHKA ; !
 mánáj#åvdåstiddje+SgNomCmp+SgGenCmp+PlGenCmp:mánáj#åvdåstiddje ACTOR;  !
 mánásj+SgNomCmp+SgGenCmp+PlGenCmp:mánátj GAHPER ; !
máradiddje ACTOR ;
márajdiddje ACTOR ;
 márdok+SgNomCmp+SgGenCmp+PlGenCmp:márdog9 GAHPER ; !
márffe MUORRA ;
 márgga MUORRA ; !^LOAN   < marg
márgga#tæksta MUORRA ;
 márjje#biejvve+SgNomCmp+SgGenCmp+DefPlGenCmp:márjje#biejvve MUORRA; !
 márjje#biejvve+N+SgNomCmp+SgNomCmp:márjje#biejv%> R ; !
márkkan#ekonomija:márkkan#ekonomi ALLEGORI ;
márkkan#økonomija:márkkan#økonomi ALLEGORI ;
 márkko#sábme+SgGenCmp+PlGenCmp:márkko#sábme MUORRA; !
márkkán GAHPER ;
 mármor GAHPER ; !^LOAN
 mármur GAHPER ; !^LOAN
márnán GAHPER ;
mársso NOADE ;
másjijnna:má MASKIN ;
 mássjelisvuohta+SgGenCmp+DefPlGenCmp:mássjelisvuohta VUOHTANOUN; !
mássjkodibme:mássjkod VSBST-EVEN ;
másska MUORRA ;
mátta#bádne MUORRA ;
mátta:máddag8 BENA ;
 máttar#áddjov+SgNomCmp+SgGenCmp+PlGenCmp:máttar#áddjov GAHPER; !
 máttar#áddjá+SgNomCmp+SgGenCmp+PlGenCmp:máttar#áddjá MUORRA; !
 máttar#áhkko+SgNomCmp+SgGenCmp+PlGenCmp:máttar#áhkko MUORRA; !
 máttar#áhkkov+SgNomCmp+SgGenCmp+PlGenCmp:máttar#áhkkov GAHPER; !
 máttar#áhttje+SgNomCmp+SgGenCmp+PlGenCmp:máttar#áhttje MUORRA; !
 máttar+SgNomCmp+SgGenCmp+PlGenCmp:máddar9 GÁMAS ; !
mávsalvis#regulatijvva:mávsalvis#regulat ADJEKTIV ;
mávsalvis:mávsalviss GÅNÅGIS ;
mávsos:máksos ÅRES ;
mávsulvis:mávsulviss GÅNÅGIS ;
mávsádis:mávsádiss GÅNÅGIS ;
mávsálvis:mávsálviss GÅNÅGIS ;
mådje MUORRA ;
 måhkke+SgNomCmp+SgGenCmp+PlGenCmp:måhkke MUORRA; !
måhkke#tjála:måhkke#tjállag8 BENA ;
måhkkålahka:måhkkål AHKA ;
måjos:mådjos ÅRES ;
måjta:moajttag8 BENA ;
måjvve MUORRA ;
måjvvåribme:måjvvår VSBST-EVEN ;
 måjå#guolle+SgNomCmp+SgGenCmp+PlGenCmp:måjå#guolle MUORRA; !
måjåstahka:måjåst AHKA ;
 målerija:måleri ALLEGORI ; !SW
målla MUORRA ;
mållde MUORRA ;
målsos#bivtas:målsos#biktas GÁMAS ;
målsos#jiedna MUORRA ;
målsos#vokálla:målsos#vok AREAL ;
målssusibme:målssus VSBST-EVEN ;
 målsudibme+SgNomCmp+DefSgGenCmp+DefPlGenCmp+SgNomLeft+SgGenLeft+PlGenLeft:målsud VSBST-EVEN ; !
 målsudim#ladnja+SgNomCmp+SgGenCmp+PlGenCmp:målsudim#ladnja MUORRA; !
målsudis:målsudiss GÅNÅGIS ;
målsudahka:målsud AHKA ;
målsus#jiedna MUORRA ;
målsså#låda NOADE ;
målsås#tjåvda:målsås#tjoavddag8 BENA ;
 månadibme+SgNomCmp+DefSgGenCmp+DefPlGenCmp+SgNomLeft+SgGenLeft+PlGenLeft:månad VSBST-EVEN ; !
månadis:månadiss GÅNÅGIS ;
månem GAHPER ;
 månne+SgNomCmp+SgGenCmp+DefPlGenCmp:månne MUORRA; !
månne#fieros:månne#fierros ÅRES ;
månne#garra MUORRA ;
månne#glássa MUORRA ;
månne#ráksá MUORRA ;
månne#vielggadis:månne#vielggadiss GÅNÅGIS ;
månne#viskudis:månne#viskudiss GÅNÅGIS ;
månne#vispos:månne#visspos ÅRES ;
månne#visskadis:månne#visskadiss GÅNÅGIS ;
månne#vuossjan GAHPER ;
 mårssjå+SgNomCmp+SgGenCmp+PlGenCmp:mårssjå MUORRA; !
måråj:mårråh9 GÁMAS ;
 måråldahka+SgNomCmp+SgGenCmp+PlGenCmp:måråld AHKA ; !
 måråstibme+SgNomCmp+DefSgGenCmp+DefPlGenCmp+SgNomLeft+SgGenLeft+PlGenLeft:måråst VSBST-EVEN ; !
 måskek+SgNomCmp+SgGenCmp+PlGenCmp:måskeg9 GAHPER ; !
 måskok+SgNomCmp+SgGenCmp+PlGenCmp:måskog9 GAHPER ; !
 måsske+SgNomCmp+SgGenCmp+PlGenCmp:måsske MUORRA; !
 måsså+SgNomCmp+SgGenCmp+PlGenCmp:måsså MUORRA; !
 måstos#siehke+SgNomCmp+SgGenCmp+PlGenCmp:måstos#siehke MUORRA; !
måstos:måsstos ÅRES ;
måtsa#bálges:måtsa#bálgge SARVES ;
 måtsåk#siehke+SgNomCmp+SgGenCmp+PlGenCmp:måtsåk#siehke MUORRA; !
 måtsåk+SgNomCmp+SgGenCmp+PlGenCmp:måtsåg9 GAHPER ; !
 måttij#låhko+SgNomCmp+SgGenCmp+PlGenCmp:måttij#låhko MUORRA; !
 måttij#låhko+N+SgNomCmp+SgNomCmp:måttij#låk%> R ; !
måttso#bielle MUORRA ;
 måttso#bielle+N+SgCmp+SgNomCmp:måttso#biel%> R ; !
 måtåvrrå MUORRA ; !^LOAN
måvttå MUORRA ;
måvttå#bivtas:måvttå#biktas GÁMAS ;
 måvtugisvuohta+SgGenCmp+DefPlGenCmp:måvtugisvuohta VUOHTANOUN; !
 måvtåstuhttem+SgNomCmp+DefSgGenCmp+DefPlGenCmp+SgNomLeft+SgGenLeft+PlGenLeft:måvtåstuhttem VSBST-ODD ; !
mæddo MUORRA ;
 mægástahka+SgNomCmp+SgGenCmp+PlGenCmp:mægást AHKA ; !
mæhkka MUORRA ;
mæhtta MUORRA ;
mæjdda MUORRA ;
 mæjlla MUORRA ; !^LOAN
mæjssa MUORRA ;
mælggudahka:mælggud AHKA ;
mærkka MUORRA ;
 mærkka#biejvve+SgNomCmp+SgGenCmp+PlGenCmp:mærkka#biejvve MUORRA; !
 mærkka#virmmel+SgNomCmp+SgGenCmp+PlGenCmp:mærkka#virmmel GAHPER; !
 mærkkom+SgNomCmp+DefSgGenCmp+DefPlGenCmp+SgNomLeft+SgGenLeft+PlGenLeft:mærkkom VSBST-ODD ; !
mærrádus#oajvvadus:mærrádus#oajvvaduss GÅNÅGIS ;
mærrádus#árvvalus:mærrádus#árvvaluss GÅNÅGIS ;
mærrádus:mærráduss GÅNÅGIS ;
mærŋos:mærŋŋos ÅRES ;
 mæs0so+SgNomCmp+SgGenCmp+PlGenCmp:mæs'so MUORRA ; !
mæsso#bivtas:mæsso#biktas GÁMAS ;
na^ivissma:na^ivi FANATISM ;
 nasjonal#gallerija+SgNomCmp+SgGenCmp+PlGenCmp:nasjonal#galleri ALLEGORI ; !
 nasjonal#sosi^alissma MUORRA ; !^LOAN
 nasjonalissma MUORRA ; !^LOAN
 national#gallerija+SgNomCmp+SgGenCmp+PlGenCmp:national#galleri ALLEGORI ; !
natråvnnå:natr TELEFON ;
nabdas#namma MUORRA ;
nadák:nadág9 GAHPER ;
 naftalena NOADE ; !^LOAN
 naftalena+N+SgNomCmp+SgNomCmp:naftalen%> R ; !
nager#bádde MUORRA ;
 nager#laboratåvrrå+SgNomCmp+SgGenCmp+PlGenCmp:nager#laboratåvrrå MUORRA; !
nager:nahker9 ÅRES ;
nahppa MUORRA ;
nahta MUORRA ;
najádahka:najád AHKA ;
 nalá#guodde+SgNomCmp+SgGenCmp+PlGenCmp:nalá#guodde ACTOR;  !
 namma+SgNomCmp+DefSgGenCmp+DefPlGenCmp+SgNomLeft+SgGenLeft:namma MUORRA; !
 nammadibme+SgNomCmp+DefSgGenCmp+DefPlGenCmp+SgNomLeft+SgGenLeft+PlGenLeft:nammad VSBST-EVEN ; !
 nammadus+SgNomCmp+SgGenCmp+PlGenCmp:nammaduss GÅNÅGIS ; !
nanissma:nani FANATISM ;
 nanev#ednam+SgNomCmp+SgGenCmp+PlGenCmp:nanev#ednam GAHPER; !
nannim#doajmma MUORRA ;
 nannim+SgNomCmp+DefSgGenCmp+DefPlGenCmp+SgNomLeft+SgGenLeft+PlGenLeft:nannim VSBST-ODD ; !
nannodus:nannoduss GÅNÅGIS ;
nannudahka:nannud AHKA ;
 nanodibme+SgNomCmp+DefSgGenCmp+DefPlGenCmp+SgNomLeft+SgGenLeft+PlGenLeft:nanod VSBST-EVEN ; !
nanodus:nanoduss GÅNÅGIS ;
 nanostibme+SgNomCmp+DefSgGenCmp+DefPlGenCmp+SgNomLeft+SgGenLeft+PlGenLeft:nanost VSBST-EVEN ; !
nanostus:nanostuss GÅNÅGIS ;
 nanosvuohta+SgGenCmp+DefPlGenCmp:nanosvuohta VUOHTANOUN; !
nanudis:nanudiss GÅNÅGIS ;
nanustahttem#ássje#tjála:nanustahttem#ássje#tjállag8 BENA ;
 narcississma:narcissi FANATISM ; !SW
nardus#vuojdas:nardus#vuojddas GÁMAS ;
 narkotihkka MUORRA ; !^LOAN
 narsissma MUORRA ; !^LOAN
 narsississma MUORRA ; !^LOAN
 nasissma MUORRA ; !^LOAN
 nasissma+N+SgNomCmp+SgNomCmp:nazist%> R ; !
 nasissta+SgNomCmp+SgGenCmp+PlGenCmp:nasissta MUORRA; !
 nasissta+N+SgNomCmp+SgNomCmp:nazist9%> R ; !
nasalisasjåvnnå:nasalisa INSTITUTION ;
 nasare^ak+SgNomCmp+SgGenCmp+PlGenCmp:nasare^ag9 GAHPER ; !
 nasjonalissta+SgNomCmp+SgGenCmp+PlGenCmp:nasjonali TURIST ; !
 nasjonalitehtta+Use/Sub:nasjonalite IDENTITET ; !
 nasjonalitæhtta MUORRA ; !^LOAN
 nasjonalitæhtta+N+SgNomCmp+SgNomCmp:nasjonalitet%> R ; !
 nasjonál#biejvve+SgNomCmp+SgGenCmp+PlGenCmp:nasjonál#biejvve MUORRA; !
nasjonál#lávlla MUORRA ;
 nasjonál#párkka+SgNomCmp+SgGenCmp+PlGenCmp:nasjonál#párkka MUORRA; !
 nasjonálitehtta+Use/Sub:nasjonálite IDENTITET ; !
nasjunal#párkka MUORRA ;
 nasjunalitæhtta+Use/Sub:nasjunalitæhtta MUORRA; ! !^LOAN
nasjunál#lávlla MUORRA ;
 nasjåvnnå+SgNomCmp+SgGenCmp+PlGenCmp:na INSTITUTION ; !
nasálla:nas AREAL ;
 national#soci^alissma:national#soci^ali FANATISM ; !SW
 nationalissma:nationali FANATISM ; !SW
 nationalissta+SgNomCmp+SgGenCmp+PlGenCmp:nationali TURIST ; !
 nationalitehtta+Use/Sub:nationalite IDENTITET ; ! !SW
 nationalitæhtta MUORRA ; !^LOAN !SW
 nationalitæhtta+N+SgNomCmp+SgNomCmp:nationalitet%> R ; !
nativissma:nativi FANATISM ;
naturissma:naturi FANATISM ;
naturalissma:naturali FANATISM ;
natuvrra:natu KULTUR ;
navdda MUORRA ;
 navelt#guolldo+SgNomCmp+SgGenCmp+PlGenCmp:navelt#guolldo MUORRA; !
navigasjåvnnå:naviga INSTITUTION ;
 navol+SgNomCmp+SgGenCmp+PlGenCmp:navvol9 ÅRES ; !
 navoldahka+SgNomCmp+SgGenCmp+PlGenCmp:navold AHKA ; !
 navoldibme+SgNomCmp+SgGenCmp+PlGenCmp:navold VSBST-EVEN ; !
 nazissma+Use/Sub:nazi FANATISM ; ! 
negasjåvnnå:nega INSTITUTION ;
negativissma:negativi FANATISM ;
 nejlihkka+SgNomCmp+SgGenCmp+DefPlGenCmp:nejlihkka MUORRA; !SW !
 nejtsusj+SgNomCmp+SgGenCmp+PlGenCmp:nejtsutj GAHPER ; !
nektarijnna:nektar BENSIN ; 
 nelihkka+SgNomCmp+SgGenCmp+DefPlGenCmp:nelihkka MUORRA; !NOR !
 nelihkka+N+SgNomCmp+SgNomCmp:nelikk%> R ; !
neljadis:neljadiss GÅNÅGIS ;
neljudahka:neljud AHKA ;
 neo#klassisissma MUORRA ; !^LOAN
 neo#klassisissma+N+SgNomCmp+SgNomCmp:neo#klassicist%> R ; !
neo#re^alissma:neo#re^ali FANATISM ;
nepotissma:nepoti FANATISM ;
netto KINO ;
 netto#metåvddå MUORRA ; !^LOAN
 netto#metåvddå+N+SgNomCmp+SgNomCmp:netto#metod%> R ; !
neutralissma:neutrali FANATISM ;
neuralgija:neuralgi ALLEGORI ;
neuro#fysiologija:neuro#fysiologi ALLEGORI ;
neuro#grafija:neuro#grafi ALLEGORI ;
neuro#logija:neuro#logi ALLEGORI ;
neva+N+Sg+Nom:neva%> K ;
 neva+N+SgNomCmp+SgNomCmp:neva%> R ; !
 nitrogena NOADE ; !^LOAN
 nitrogena+N+SgNomCmp+SgNomCmp:nitrogen%> R ; !
nibba MUORRA ;
nibur MUORRA ;
niburis:niburiss GÅNÅGIS ;
 nickel#eksebma:nickel#ekse SYSTEM ; !SW
niddo MUORRA ;
nidá#buojdde MUORRA ;
nieda NOADE ;
 niedalasj+SgNomCmp+SgGenCmp+PlGenCmp:niedaladtj GÅNÅGIS ; !
 niegar+SgNomCmp+SgGenCmp+PlGenCmp:niegar GAHPER; !
niehkke MUORRA ;
 niehko+SgNomCmp+DefSgGenCmp+DefPlGenCmp+SgNomLeft+SgGenLeft+PlGenLeft:niehko MUORRA; !
 niehpe+SgNomCmp+SgGenCmp+PlGenCmp:niehpe MUORRA; !
 niehte+SgNomCmp+SgGenCmp+PlGenCmp:niehte MUORRA; !
 niehtte+SgNomCmp+SgGenCmp+DefPlGenCmp:niehtte MUORRA; !
 niejda#bárnne+SgNomCmp+SgGenCmp+PlGenCmp:niejda#bárnne MUORRA; !
 niejda#niejdda+SgNomCmp+SgGenCmp+PlGenCmp:niejda#niejdda MUORRA; !
 niejdagusj+SgNomCmp+SgGenCmp+PlGenCmp:niejdagudtj GÅNÅGIS ; !
 niejdap+SgNomCmp+SgGenCmp+PlGenCmp:niejda BÁRNEP ; !
 niejdasj+SgNomCmp+SgGenCmp+PlGenCmp:niejdatj GAHPER ; !
 niejdda+SgNomCmp+SgGenCmp+PlGenCmp:niejdda MUORRA; !
 niejdda#bielle+SgNomCmp+DefSgGenCmp:niejdda#bielle MUORRA; !
 niejdda#bielle+N+SgCmp+SgNomCmp:niejdda#biel%> R ; !
 niejdda#sváhttjo+SgNomCmp+SgGenCmp+PlGenCmp:niejdda#sváhttjo MUORRA; !
niejgas:niejggas GÁMAS ;
nielgge MUORRA ;
 nielgge#bena+SgNomCmp+SgGenCmp+PlGenCmp:nielgge#bednag8 BENA ; !
nielgge#nieda NOADE ;
nielja#tjiehkudahka:nielja#tjiehkud AHKA ;
 nielje#jagák+SgNomCmp+SgGenCmp+PlGenCmp:nielje#jagág9 GAHPER ; !
nielje#tjiegak:nielje#tjiegag9 GAHPER ;
nieljek:nieljeg9 GAHPER ;
nieras:nierras GÁMAS ;
niermme MUORRA ;
nierra MUORRA ;
nierra#dákte MUORRA ;
niesskem#fiel0lo:niesskem#fiel'lo MUORRA ;
niesskem#ruovdde MUORRA ;
niesste MUORRA ;
nihilissma:nihili FANATISM ;
nihpuris:nihpuriss GÅNÅGIS ;
nihta MUORRA ;
nihta#buojdde MUORRA ;
nihta:nihttag8 BENA ;
 nihtodibme+SgNomCmp+DefSgGenCmp+DefPlGenCmp+SgNomLeft+SgGenLeft+PlGenLeft:nihtod VSBST-EVEN ; !
nihtto MUORRA ;
nijbbe MUORRA ;
nikkel#eksebma:nikkel#ekse SYSTEM ;
 nikolaita+SgNomCmp+SgGenCmp+PlGenCmp:nikolaita NOADE; !
nikotijnna:nikot BENSIN ; 
ni^kråvmmå:ni^kr AGRONOM ;
 niminálla MUORRA ; !^LOAN
 ninnjelis+SgNomCmp+SgGenCmp+PlGenCmp:ninnjeliss GÅNÅGIS ; !
nirmme MUORRA ;
nirvve MUORRA ;
 nis0so+SgNomCmp+SgGenCmp+PlGenCmp:nis'so MUORRA ; !
niskudahka:niskud AHKA ;
nisske MUORRA ;
nisske#gåhpe MUORRA ;
nisskim#nijbbe MUORRA ;
 nisskim+SgNomCmp+DefSgGenCmp+DefPlGenCmp+SgNomLeft+SgGenLeft+PlGenLeft:nisskim VSBST-ODD ; !
 nissun+SgNomCmp+SgGenCmp+PlGenCmp:nissun GAHPER; !
nissun#juogos:nissun#juohkos ÅRES ;
 nissun#organisasjåvnnå+SgNomCmp+SgGenCmp+PlGenCmp:nissun#organisa INSTITUTION ; !
nissun#per^spektijvva:nissun#per^spekt ADJEKTIV ;
nissun#politihkka:nissun#politi ANTIKK ;
 nissuna#per^spektijvva+Use/Sub:nissuna#per^spekt ADJEKTIV ; !
 nissuna#politihkka+Use/Sub:nissuna#politi ANTIKK ; !
nivsak:nivsag9 GAHPER ;
niŋŋelis#sjiervve MUORRA ;
 niŋŋelis+SgNomCmp+SgGenCmp+PlGenCmp:niŋŋeliss GÅNÅGIS ; !
njadda MUORRA ;
njahkanis:njahkaniss GÅNÅGIS ;
njahkas:njahkkas GÁMAS ;
 njalkadahka+SgNomCmp+SgGenCmp+PlGenCmp:njalkad AHKA ; !
njalla MUORRA ;
 njalle+SgNomCmp+SgGenCmp+PlGenCmp:njalle MUORRA; !
 njalle#guolle+SgNomCmp+SgGenCmp+PlGenCmp:njalle#guolle MUORRA; !
njalos:njallos ÅRES ;
njalustahka:njalust AHKA ;
njammam#båhttså MUORRA ;
 njamme#mánná+SgNomCmp+SgGenCmp+PlGenCmp:njamme#mánná MUORRA; !
 njammelahá+SgNomCmp+PlGenCmp:njammel SIJDDALAHÁ ; !
njamos#judos:njamos#juhtos ÅRES ;
njamun GAHPER ;
njaskas:njasskas GÁMAS ;
njattsudahka:njattsud AHKA ;
njavlle MUORRA ;
 njavlle#rásse+SgNomCmp+SgGenCmp+DefPlGenCmp:njavlle#rásse MUORRA; !
 njavoj+SgNomCmp+SgGenCmp+PlGenCmp:njavvoh9 ÅRES ; !
njavve MUORRA ;
njidtje MUORRA ;
njidtje#urbbe MUORRA ;
njidtjus GAHPER ;
njiehtsagis:njiehtsagiss GÅNÅGIS ;
njieladahka:njielad AHKA ;
njiello MUORRA ;
njiello#siejnne MUORRA ;
 njihka+SgNomCmp+SgGenCmp+PlGenCmp:njihka MUORRA; !
 njinnjelis+SgNomCmp+SgGenCmp+PlGenCmp:njinnjeliss GÅNÅGIS ; !
njirram GAHPER ;
 njiráv+SgNomCmp+SgGenCmp+PlGenCmp:njirram9 GÁMAS ; !
 njiŋŋelis+SgNomCmp+SgGenCmp+PlGenCmp:njiŋŋeliss GÅNÅGIS ; !
 njoallom#ájgge+SgNomCmp+SgGenCmp+PlGenCmp:njoallom#ájgge MUORRA; !
 njoalodim#ájgge+SgNomCmp+SgGenCmp+PlGenCmp:njoalodim#ájgge MUORRA; !
 njoalot#ájgge+SgNomCmp+SgGenCmp+DefPlGenCmp:njoalot#ájgge MUORRA; !
 njoammel+SgNomCmp+SgGenCmp+PlGenCmp:njoammel GAHPER; !
 njoammel#hijtam+SgNomCmp+SgGenCmp+PlGenCmp:njoammel#hijtam GAHPER; !
njoammel#tjiegar:njoammel#tjiehkar9 GÁMAS ;
njoarvve MUORRA ;
 njoasske+SgNomCmp+SgGenCmp+PlGenCmp:njoasske MUORRA; !
 njuktja+SgNomCmp+SgGenCmp+PlGenCmp:njuktja MUORRA; !
 njuktja#mánno+SgNomCmp+SgGenCmp+DefPlGenCmp:njuktja#mánno MUORRA; !
 njunje#vuol#skávttjá+N+Pl+Nom+Use/Sub:njunje#vuol#skávttjá+N+Pl+Nom MUORRA; !
njunje#vuol#skávttjá MUORRA ;
 njunjes:njunnje SARVES ; ! also ÅRES 
 njunjes:njunnjes ÅRES ; ! also SARVES
 njunjoj+SgNomCmp+SgGenCmp+PlGenCmp:njunnjoh9 ÅRES ; !
 njunjos+SgNomCmp+SgGenCmp+PlGenCmp:njunnjos ÅRES ; !
 njunjágahttem+SgNomCmp+DefSgGenCmp+DefPlGenCmp+SgNomLeft+SgGenLeft+PlGenLeft:njunjágahttem VSBST-ODD ; !
njunnje MUORRA ;
njunnje#dákte MUORRA ;
njunnje#giehtje MUORRA ;
 njunnje#giehtje+N+SgCmp+SgNomCmp:njunnje#giesj%> R ; !
njunnje#jiedna MUORRA ;
njunnje#mátta:njunnje#máddag8 BENA ;
njunnje#njuorges:njunnje#njuorgge SARVES ;
njunnje#rájgge MUORRA ;
njunnje#vuol#skávttjá MUORRA ;
 njunnjusasj+SgNomCmp+SgGenCmp+PlGenCmp:njunnjusadtj GÅNÅGIS ; !
 njunnjusj#tjiektje+SgNomCmp+SgGenCmp+PlGenCmp+SgNomLeft+SgGenLeft+PlGenLeft:njunnjusj#tjiektje ACTOR;  !
njunnjusj#tjåhkanibme:njunnjusj#tjåhkan VSBST-EVEN ;
njunnjusj#virgge MUORRA ;
 njunnjusj+SgNomCmp+SgGenCmp+PlGenCmp:njunnjutj GAHPER ; !
njuobadahka:njuobad AHKA ;
njuoban GAHPER ;
njuobrre MUORRA ;
njuohpaldahka:njuohpald AHKA ;
 njuohppa+SgNomCmp+SgGenCmp+PlGenCmp:njuohppa MUORRA; !
 njuohtso+SgNomCmp+SgGenCmp+DefPlGenCmp:njuohtso MUORRA; !
njuolgadus#tjála:njuolgadus#tjállag8 BENA ;
njuolgadus:njuolgaduss GÅNÅGIS ;
njuolgga#luodda MUORRA ;
njuolgga#sátta:njuolgga#sáddag8 BENA ;
njuolgga#sáv0ve:njuolgga#sáv've MUORRA ;
njuolgga#tjiegak:njuolgga#tjiegag9 GAHPER ;
 njuolgga#tjålak+SgNomCmp+SgGenCmp+PlGenCmp:njuolgga#tjålag9 GAHPER ; !
njuolggidus:njuolggiduss GÅNÅGIS ;
njuolggudahka:njuolggud AHKA ;
njuolla MUORRA ;
 njuorak#mánná+SgNomCmp+SgGenCmp+PlGenCmp:njuorak#mánná MUORRA; !
njuorbbe MUORRA ;
njuorges:njuorgge SARVES ;
 njuorra+SgNomCmp+SgGenCmp+PlGenCmp:njuorra MUORRA; !
 njuorrisvuohta+SgGenCmp+DefPlGenCmp:njuorrisvuohta VUOHTANOUN; !
njuorssjo MUORRA ;
njuosska#bierggo MUORRA ;
njuosska#muorra MUORRA ;
njuosska#oadtje MUORRA ;
 njuov0ve+SgNomCmp+SgGenCmp+PlGenCmp:njuov've MUORRA ; !
 njuovadahka+SgNomCmp+SgGenCmp+PlGenCmp:njuovad AHKA ; !
njuovadak#struktuvrra:njuovadak#struktu KULTUR ;
 njuovadibme+SgNomCmp+DefSgGenCmp+DefPlGenCmp+SgNomLeft+SgGenLeft+PlGenLeft:njuovad VSBST-EVEN ; !
njuovoj:njuovvoh9 ÅRES ;
njuovos:njuovvos ÅRES ;
njuovtja+N+Sg+Nom:njuovtja%> K ;
 njuovtja+N+SgNomCmp+SgNomCmp:njuovtja%> R ; !
njuovtjam#giehtje MUORRA ;
 njuovtjam#giehtje+N+SgCmp+SgNomCmp:njuovtjam#giesj%> R ; !
njuovtjam#mátta:njuovtjam#máddag8 BENA ;
njuovtjam#sláhpe MUORRA ;
njuovtjam#tjavelk:njuovtjam#tjavelg9 GAHPER ;
njuovtjam:njuoktjam GÁMAS ;
njuovtjav:njuoktjam9 GÁMAS ;
njuovvam#værro MUORRA ;
njurgganis:njurgganiss GÅNÅGIS ;
 njurgoj+SgNomCmp+SgGenCmp+PlGenCmp:njurggu SUOLOJ ; !
njuvdán GAHPER ;
njuvdos:njuvddos ÅRES ;
njágadahka:njágad AHKA ;
 njáhká+SgNomCmp+SgGenCmp+PlGenCmp:njáhká MUORRA; !
 njáhtso+SgNomCmp+SgGenCmp+PlGenCmp:njáhtso MUORRA; !
 njáhtso#muohta+SgNomCmp+SgGenCmp+PlGenCmp:njáhtso#muohttag8 BENA ; !
 njála#njuovtjav+SgNomCmp+SgGenCmp+DefPlGenCmp:njála#njuoktjam9 GÁMAS ; !
njálga#hádja MUORRA ;
njálggá:njálg'gá VUOSA ;
 njálla+SgNomCmp+SgGenCmp+PlGenCmp:njálla MUORRA; !
njálmme MUORRA ;
njálmme#fáhta:njálmme#fáhttag8 BENA ;
njálmme#rabdda MUORRA ;
njálmme#rájgge MUORRA ;
njálmme#sárjas:njálmme#sárjjas GÁMAS ;
njálmme#tjuojan GAHPER ;
njálmmudahka:njálmmud AHKA ;
njálmudahka:njálmud AHKA ;
njáman GAHPER ;
njára:njárrag8 BENA ;
njárbbidus:njárbbiduss GÅNÅGIS ;
 njárgastahka+SgNomCmp+SgGenCmp+PlGenCmp:njárgast AHKA ; !
 njárgga+SgNomCmp+SgGenCmp+PlGenCmp:njárgga MUORRA; !
njávve MUORRA ;
njålges#lávkke MUORRA ;
njålgge MUORRA ;
 njæbllo+SgNomCmp+SgGenCmp+PlGenCmp:njæbllo MUORRA; !
 njæbttso+SgNomCmp+SgGenCmp+PlGenCmp:njæbttso MUORRA; !
njæjgas:njæ9jggas GÁMAS ;
noade NOADE ;
 noade#hiergge+SgNomCmp+SgGenCmp+PlGenCmp:noade#hiergge MUORRA; !
 noajdde+SgNomCmp+SgGenCmp+PlGenCmp:noajdde MUORRA; !
noajddudahka:noajddud AHKA ;
noallta MUORRA ;
 noan0na+SgNomCmp+SgGenCmp+PlGenCmp:noan'na MUORRA ; !
 noarssa+SgNomCmp+SgGenCmp+DefPlGenCmp:noarssa MUORRA; !
nomadissma:nomadi FANATISM ;
nomen GAHPER ;
nomen^klatuvrra:nomen^klatu KULTUR ;
nominalissma:nominali FANATISM ;
nominasjåvnnå:nomina INSTITUTION ;
nominatijvva:nominat ADJEKTIV ;
nomináhta#oasse MUORRA ;
nomináhtta:nomin ADVOKAT ;
nominálla:nomin AREAL ;
 nomáda+SgNomCmp+SgGenCmp+PlGenCmp:nomáda KINO; !
 nomáda+N+SgNomCmp+SgNomCmp:nomad%> R ; !
non#konformissma:non#konformi FANATISM ;
 non#mobilitehtta+Use/Sub:non#mobilite IDENTITET ; !
 non#mobilitæhtta MUORRA ; !^LOAN
 non#mobilitæhtta+N+SgNomCmp+SgNomCmp:non#mobilitet%> R ; !
nordissma:nordi FANATISM ;
 normma+Use/Sub:normma MUORRA; !^LOAN !
norvagissma:norvagi FANATISM ;
nostalgija:nostalgi ALLEGORI ;
notasjåvnnå:nota INSTITUTION ;
notáhtta:not ADVOKAT ;
novæl0la:nov TABELL ;
nubbe#giella+N+Abe:nuppe#giela%>»Q1da K ;
nubbe#giella+N+Abe:nuppe#giela%>»Q1dak K ;
nubbe#giella+N+Der4+Der/ahtes:nuppe#giela%>»Q1d AHTES ;
nubbe#giella+N+Der4+Der/ahtes:nuppe#giela%>»Q1g AHTES ;
nubbe#giella+N+Ess:nubben#giella%>n K ;
nubbe#giella+N+Pl+Acc:nuppijt#giela%>jt K ;
nubbe#giella+N+Pl+Com:nuppij#giela%>j K ;
nubbe#giella+N+Pl+Ela:nuppijs#giela%>js K ;
nubbe#giella+N+Pl+Gen:nuppij#giela%>j K ;
nubbe#giella+N+Pl+Ill:nuppijd#giela%>jda K ;
nubbe#giella+N+Pl+Ine:nuppijn#giela%>jn K ;
nubbe#giella+N+Pl+Nom:nuppe#giela%> K ;
nubbe#giella+N+Sg+Acc:nuppe#giela%>v K ;
nubbe#giella+N+Sg+Acc:nuppev#giela%>v K ;
nubbe#giella+N+Sg+Com:nuppijn#giela%>jn K ;
nubbe#giella+N+Sg+Ela:nuppe#giela%>s K ;
nubbe#giella+N+Sg+Ela:nuppet#giela%>s K ;
nubbe#giella+N+Sg+Gen:nuppe#giela%> K ;
nubbe#giella+N+Sg+Ill:nuppe#giella%>j K ;
nubbe#giella+N+Sg+Ine:nuppe#giela%>n K ;
nubbe#giella+N+Sg+Nom:nubbe#giella%> K ;
 nubbe#giella+N+SgCmp+SgNomCmp:nubbe#giel%> R ; !
 nubbe#giella+N+SgCmp+SgNomCmp:nubbe#giella%> R ; !
 nubbe#giella+N+SgGenCmp+DefSgNomCmp+DefSgGenCmp+DefPlGenCmp:nuppe#giel%> R ; !
 nubbe#giella+N+SgGenCmp+DefSgNomCmp+DefSgGenCmp+DefPlGenCmp:nuppe#giela%> R ; !
nubák:nubág9 GAHPER ;
nudissma:nudi FANATISM ;
nuf0fá:nuf'fá MUORRA ;
nufol  MUORRA ;
nugge MUORRA ;
nuhtak:nuhtag9 GAHPER ;
nukleo#prote^ijnna:nukleo#prote^ BENSIN ; 
nuktalus:nuktaluss GÅNÅGIS ;
nul0la:nul'la MUORRA ;
nulppe MUORRA ;
 nulppo+SgNomCmp+SgGenCmp+PlGenCmp:nulppo MUORRA; !
numerálla:numer AREAL ;
nummar GAHPER ;
nuobrre MUORRA ;
nuohkke MUORRA ;
nuohpe MUORRA ;
nuohtta MUORRA ;
nuohtte MUORRA ;
 nuohttár+SgNomCmp+SgGenCmp+PlGenCmp:nuohttár GAHPER; !
 nuolesvuohta+SgGenCmp+DefPlGenCmp:nuolesvuohta VUOHTANOUN; !
 nuollevuohta+SgGenCmp+DefPlGenCmp:nuollevuohta VUOHTANOUN; !
nuolludahka:nuollud AHKA ;
nuoraj#dásse MUORRA ;
nuoraj#fálaldahka:nuoraj#fálald AHKA ;
 nuoraj#girjálasjvuohta+SgGenCmp+DefPlGenCmp:nuoraj#girjálasjvuohta VUOHTANOUN; !
 nuoraj#konferánssa MUORRA ; !^LOAN
 nuoraj#konferánssa+N+SgNomCmp+SgNomCmp:nuoraj#konferens%> R ; !
nuoraj#lånudibme:nuoraj#lånud VSBST-EVEN ;
nuoraj#pládna:nuoraj#pl ORGAN ;
nuoraj#politihkka:nuoraj#politi ANTIKK ;
 nuoraj#skåvllå+SgNomCmp+SgGenCmp+PlGenCmp:nuoraj#skåvllå MUORRA; !
 nuoraj#åssudahka+SgNomCmp+SgGenCmp+PlGenCmp:nuoraj#åssud AHKA ; !
 nuorjjo+SgNomCmp+SgGenCmp+PlGenCmp:nuorjjo MUORRA; !
nuorjo#tjoalle MUORRA ;
 nuorra#birás+SgNomCmp+SgGenCmp+PlGenCmp:nuorra#birras GÁMAS ; !
nuorra#gierdde MUORRA ;
 nuorravuohta+SgGenCmp+DefPlGenCmp:nuorravuohta VUOHTANOUN; !
 nuorre+SgNomCmp+SgGenCmp+PlGenCmp:nuorre MUORRA; !
 nuorre#guolle+SgNomCmp+SgGenCmp+PlGenCmp:nuorre#guolle MUORRA; !
 nuorre#gádde+SgNomCmp+SgGenCmp+PlGenCmp:nuorre#gádde MUORRA; !
 nuorre#gádde+N+SgCmp+SgNomCmp:nuorre#gátt%> R ; !
 nuorre#iel0le+SgNomCmp+SgGenCmp+PlGenCmp:nuorre#iel'le ACTOR ;  !
 nuorre#njammelahá+SgNomCmp+PlGenCmp:nuorre#njammel SIJDDALAHÁ ; !
 nuorrudahka+SgNomCmp+SgGenCmp:nuorrud AHKA ; !
nuorssjo MUORRA ;
 nuortak+SgNomCmp+SgGenCmp+PlGenCmp:nuortag9 GAHPER ; !
nuortaldus:nuortalduss GÅNÅGIS ;
nuortta ÅLGGO ;
nuortta#alle MUORRA ;
 nuortta#gievlle+SgNomCmp+SgGenCmp:nuortta#gievlle MUORRA; !
nuortta#guovlo#politihkka:nuortta#guovlo#politi ANTIKK ;
nuortta#lulle MUORRA ;
 nuortta#rijkalasj+SgNomCmp+SgGenCmp+PlGenCmp:nuortta#rijkaladtj GÅNÅGIS ; !
 nuortta#sábme+SgGenCmp+PlGenCmp:nuortta#sábme MUORRA; !
nuortta#sáme#giel#terminologija:nuortta#sáme#giel#terminologi ALLEGORI ;
nuortta#sáme#giella MUORRA ;
 nuortta#sáme#giella+N+SgCmp+SgNomCmp:nuortta#sáme#giel%> R ; !
 nuortta#vuodna+SgNomCmp+SgGenCmp+PlGenCmp:nuortta#vuodna MUORRA; !
nuorttal#alle MUORRA ;
 nuortte+Use/Sub:nuortte MIEHTE; !
 nuortto+SgNomCmp+SgGenCmp+PlGenCmp:nuortto MUORRA; !
 nuortto#biegga+SgNomCmp+SgGenCmp+PlGenCmp:nuortto#biegga MUORRA; !
 nuortudahka+SgNomCmp+SgGenCmp+PlGenCmp:nuortud AHKA ; !
 nuoskesvuohta+SgGenCmp+DefPlGenCmp:nuoskesvuohta VUOHTANOUN; !
 nuoskodibme+SgNomCmp+DefSgGenCmp+DefPlGenCmp+SgNomLeft+SgGenLeft+PlGenLeft:nuoskod VSBST-EVEN ; !
nuosskudahka:nuosskud AHKA ;
nuovllo MUORRA ;
nuppe#potænssa#funksjåvnnå:nuppe#potænssa#funk INSTITUTION ;
nuppástuhttem#pro^grám0ma:nuppástuhttem#pro^gr TELEGRAM ;
 nuppástuhttem+SgNomCmp+DefSgGenCmp+DefPlGenCmp+SgNomLeft+SgGenLeft+PlGenLeft:nuppástuhttem VSBST-ODD ; !
nusske MUORRA ;
nuvtak:nuvtag9 GAHPER ;
 nuvár+SgNomCmp+SgGenCmp+PlGenCmp:nuvár GAHPER; !
nylåvnnå:nyl TELEFON ;
nyánssa:ny SBSTANS ;
nátri^um CELSIUS ;
 nábnni+SgNomCmp+SgGenCmp+PlGenCmp:nábnni MUORRA; !
 nábrre+SgNomCmp+SgGenCmp+DefPlGenCmp:nábrre MUORRA; !
nábár GAHPER ;
nággo MUORRA ;
 nággár+SgNomCmp+SgGenCmp+PlGenCmp:nággár GAHPER; !
náhkke MUORRA ;
náhkke#gurppe MUORRA ;
náhkke#lávkka MUORRA ;
náhkke#soadje MUORRA ;
náhpe MUORRA ;
náhpe#tjoalle MUORRA ;
náhpo MUORRA ;
náhppa MUORRA ;
náhppe MUORRA ;
 nákkesvuohta+SgGenCmp+DefPlGenCmp:nákkesvuohta VUOHTANOUN; !
 nákkostalle+SgNomCmp+SgGenCmp+PlGenCmp+SgNomLeft+SgGenLeft+PlGenLeft:nákkostalle ACTOR; !
 nálak+SgNomCmp+SgGenCmp+PlGenCmp:nálag9 GAHPER ; !
nálle MUORRA ;
nálle#massta MUORRA ;
nálle#mærkka MUORRA ;
 nálle#namma+SgNomCmp+DefSgGenCmp+DefPlGenCmp+SgNomLeft+SgGenLeft:nálle#namma MUORRA; !
nállo MUORRA ;
nállo#goahte MUORRA ;
 nállo#goahte+N+SgNomCmp+SgNomCmp:nállo#gåt%> R ; !
nállo#sjalmme MUORRA ;
nállo#sjalmme#rájgge MUORRA ;
nállo#sváhppa MUORRA ;
 námak+SgNomCmp+SgGenCmp+PlGenCmp:námag9 GAHPER ; !
námme MUORRA ;
náres:nárres ÅRES ;
nárre MUORRA ;
nárán GAHPER ;
náránis:nárániss GÅNÅGIS ;
 nássje+SgNomCmp+SgGenCmp+PlGenCmp:nás'sje MUORRA ; !
 násste+SgNomCmp+SgGenCmp+PlGenCmp:násste MUORRA; !
 násste#almme+SgNomCmp+SgGenCmp+DefPlGenCmp:násste#almme MUORRA; !
 násste#giedjek+SgNomCmp+SgGenCmp+DefPlGenCmp:násste#giedjeg9 GAHPER ; !
 násste#ráppes+SgNomCmp+SgGenCmp+PlGenCmp:násste#rábbe SARVES ; !
 nástun+SgNomCmp+SgGenCmp+PlGenCmp:nástun GAHPER; !
 návdde+SgNomCmp+SgGenCmp+PlGenCmp:návdde MUORRA; !
 návdár+SgNomCmp+SgGenCmp+PlGenCmp:návddár SÅHKÅR ; !
návkká MUORRA ;
návlle MUORRA ;
návludahka:návlud AHKA ;
návlásj:návlátj GAHPER ;
 návraj+SgNomCmp+SgGenCmp+DefPlGenCmp:návrrah9 GÁMAS ; !
návsste NOADE ;
návva MUORRA ;
näva:nä9vag8 BENA ;
nådo NOADE ;
nådudahka:nådud AHKA ;
 nåhkke+SgNomCmp+SgGenCmp+PlGenCmp:nåhkke ACTOR;  !
 nåhkåmahtesvuohta+SgGenCmp+DefPlGenCmp:nåhkåmahtesvuohta VUOHTANOUN; !
nåjdudahka:nåjdud AHKA ;
nål0lå:nål'lå MUORRA ;
 nållåhim#sadje+SgNomCmp+SgGenCmp+PlGenCmp:nållåhim#sadje MUORRA; !
nåppål:nåbbål9 GÁMAS ;
nårddådim#giergge MUORRA ;
 nårdågis+SgNomCmp+SgGenCmp+PlGenCmp:nårdågiss GÅNÅGIS ; !
 nårmmå MUORRA ; !^LOAN
nårråm#jiegŋa MUORRA ;
nårttse MUORRA ;
nåråldahka:nåråld AHKA ;
nårås:nårrås GÁMAS ;
 nåvtik#år0ro+SgNomCmp+SgGenCmp+PlGenCmp:nåvtik#år'ro ACTOR ;  !
nåvttå MUORRA ;
næhko MUORRA ;
næhtta#bielle MUORRA ;
 næhtta#bielle+N+SgCmp+SgNomCmp:næhtta#biel%> R ; !
 næhtta#bájkke+SgNomCmp+SgGenCmp+PlGenCmp:næhtta#bájkke MUORRA; !
næhtta:n BUDSJETT ;
 næjttso+SgNomCmp+SgGenCmp+PlGenCmp:næjttso MUORRA; !
 næjttso#riehko+SgNomCmp+SgGenCmp+PlGenCmp:næjttso#riehko MUORRA; !
 nælggodiddje+SgNomCmp+SgGenCmp+PlGenCmp+SgNomLeft+SgGenLeft+PlGenLeft:nælggodiddje ACTOR;  !
nælját#oasse MUORRA ;
nærvva MUORRA ;
næv0vo:næv'vo MUORRA ;
næva:næ9vag8 BENA ;
nævvo MUORRA ;
nøytralissma:nøytrali FANATISM ;
 oabbá+SgNomCmp+SgGenCmp+PlGenCmp:oabbá MUORRA; !
 oabbá#bielle+SgNomCmp+SgGenCmp+PlGenCmp:oabbá#bielle MUORRA; !
 oabbá#bielle+N+SgCmp+SgNomCmp:oabbá#biel%> R ; !
oabllom:oabllom VSBST-ODD ;
oabme MUORRA ;
oabmudahka:oabmud AHKA ;
 oadde+SgNomCmp+SgGenCmp+PlGenCmp:oadde ACTOR;   !
 oaddám#muddo+SgNomCmp+SgGenCmp:oaddám#muddo MUORRA; !
 oadem#ladnja+SgNomCmp+SgGenCmp+PlGenCmp:oadem#ladnja MUORRA; !
oadem#vuos0sa:oadem#vuos'sa MUORRA ;
oadem:oadem VSBST-ODD ;
 oadjodibme+SgNomCmp+DefSgGenCmp+DefPlGenCmp+SgNomLeft+SgGenLeft+PlGenLeft:oadjod VSBST-EVEN ; !
oados:oados ÅRES ;
oadtje MUORRA ;
oadádagá:oadád OADÁDAGÁ ;
oadádahka:oadád AHKA ;
 oagge+SgNomCmp+SgGenCmp+PlGenCmp:oagge MUORRA; !
oaggom#russta MUORRA ;
 oaggom+SgNomCmp+DefSgGenCmp+DefPlGenCmp+SgNomLeft+SgGenLeft+PlGenLeft:oaggom VSBST-ODD ; !
 oaggásvuohta+SgGenCmp+DefPlGenCmp:oaggásvuohta VUOHTANOUN; !
 oahpes+SgNomCmp+SgGenCmp+PlGenCmp:oahppes ÅRES ; !
 oahpestibme+SgNomCmp+DefSgGenCmp+DefPlGenCmp+SgNomLeft+SgGenLeft+PlGenLeft:oahpest VSBST-EVEN ; !
 oahpestiddje+SgNomCmp+SgGenCmp+PlGenCmp+SgNomLeft+SgGenLeft+PlGenLeft:oahpestiddje ACTOR; !
oahppa MUORRA ;
oahppa#materi^álla:oahppa#materi^ AREAL ;
oahppa#pládna MUORRA ;
oahppa#pládna:oahppa#pl ORGAN ;
 oahppam#miella+SgNomCmp+SgGenCmp:oahppam#miella MUORRA; !
oahppam#nævvo MUORRA ;
oahppam#pládna:oahppam#pl ORGAN ;
 oahppe+SgNomCmp+SgGenCmp+PlGenCmp:oahppe ACTOR;  !
oahppe#låhko MUORRA ;
 oahppe#låhko+N+SgNomCmp+SgNomCmp:oahppe#låk%> R ; !
oahppij#barggo MUORRA ;
oahppij#låhko MUORRA ;
 oahppij#låhko+N+SgNomCmp+SgNomCmp:oahppij#låk%> R ; !
oahppij#lånudallam:oahppij#lånudallam VSBST-ODD ;
 oahppij#ráde+SgNomCmp+SgGenCmp+PlGenCmp:oahppij#ráde NOADE; !
 oahppij#viddnudahka+SgNomCmp+SgGenCmp+PlGenCmp:oahppij#viddnud AHKA ; !
oahppij#árvustallam:oahppij#árvustallam VSBST-ODD ;
oahppij#æjvvalibme:oahppijæjvval VSBST-EVEN ;
oahppo MUORRA ;
oahppo#fálaldahka:oahppo#fálald AHKA ;
oahppo#girjje MUORRA ;
 oahppo#in^stitusjåvnnå+SgNomCmp+SgGenCmp+PlGenCmp:oahppo#in^stitu INSTITUTION ; !
 oahppo#lihtto+SgNomCmp+SgGenCmp+PlGenCmp:oahppo#lihtto MUORRA; !
oahppo#mierre#pládna:oahppo#mierre#pl ORGAN ;
oahppo#máhtudahka:oahppo#máhtud AHKA ;
oahppo#nævvo MUORRA ;
oahppo#nævvo#pedagogihkka:oahppo#nævvo#pedagogi ANTIKK ;
 oahppo#organisasjåvnnå+SgNomCmp+SgGenCmp+PlGenCmp:oahppo#organisa INSTITUTION ; !
oahppo#pládna MUORRA ;
oahppo#pládna#tjoahkke NOADE ;
oahppo#pládna:oahppo#pl ORGAN ;
oahppo#ruhtadibme:oahppo#ruhtad VSBST-EVEN ;
 oahppo#sadje+SgNomCmp+SgGenCmp+PlGenCmp:oahppo#sadje MUORRA; !
oahppo#suorgge MUORRA ;
oahpásmahttem#tjála:oahpásmahttem#tjállag8 BENA ;
 oahpásmahttem+SgNomCmp+DefSgGenCmp+DefPlGenCmp+SgNomLeft+SgGenLeft+PlGenLeft:oahpásmahttem VSBST-ODD ; !
oahtse MUORRA ;
oahtto MUORRA ;
 oahttse+SgNomCmp+SgGenCmp+PlGenCmp:oahttse MUORRA; !
oajbbom:oajbbom VSBST-ODD ;
oajv#vuolle MUORRA ;
 oajv#vuolle+N+SgCmp+SgNomCmp:oajv#vuol%> R ; !
oajve#vuolle MUORRA ;
 oajve#vuolle+N+SgCmp+SgNomCmp:oajve#vuol%> R ; !
 oajvemus#báhppa+SgNomCmp+SgGenCmp+PlGenCmp:oajvemus#báhppa MUORRA; !
 oajvemus+SgNomCmp+SgGenCmp+PlGenCmp:oajvemuss GÅNÅGIS ; !
 oajvvadibme+SgNomCmp+DefSgGenCmp+DefPlGenCmp+SgNomLeft+SgGenLeft+PlGenLeft:oajvvad VSBST-EVEN ; !
 oajvvadiddje+SgNomCmp+SgGenCmp+PlGenCmp+SgNomLeft+SgGenLeft+PlGenLeft:oajvvadiddje ACTOR;  !
 oajvvadim#rievtesvuohta+SgGenCmp+DefPlGenCmp:oajvvadim#rievtesvuohta VUOHTANOUN; !
 oajvvadus+SgNomCmp+SgGenCmp+PlGenCmp:oajvvaduss GÅNÅGIS ; !
 oajvve+SgNomCmp+SgGenCmp+PlGenCmp:oajvve GÁDDE; !
oajvve#buvta:oajvve#buktag8 BENA ;
oajvve#bávtjas:oajvve#báktjas GÁMAS ;
oajvve#dahkamus:oajvve#dahkamuss GÅNÅGIS ;
oajvve#dokumænnta:oajvve#dokum PATENT ;
 oajvve#dåjmadiddje+SgNomCmp+SgGenCmp+PlGenCmp+SgNomLeft+SgGenLeft+PlGenLeft:oajvve#dåjmadiddje ACTOR; !
oajvve#fáhka MUORRA ;
 oajvve#fáhka#studænnta+SgNomCmp+SgGenCmp+PlGenCmp:oajvve#fáhka#stud PATENT ; !
oajvve#gárgadis:oajvve#gárgadiss GÅNÅGIS ;
 oajvve#gåbttje+SgNomCmp+SgGenCmp+PlGenCmp:oajvve#gåbttje ACTOR;  !
oajvve#juogos:oajvve#juohkos ÅRES ;
 oajvve#kontåvrrå+SgNomCmp+SgGenCmp+PlGenCmp:oajvve#kont FAKTOR ; !
 oajvve#kåntåvrrå+SgNomCmp+SgGenCmp+PlGenCmp:oajvve#kåntåvrrå MUORRA; !
 oajvve#kåntåvrrå+N+SgNomCmp+SgNomCmp:oajvve#kontor%> R ; !
oajvve#luottudahka:oajvve#luottud AHKA ;
oajvve#måhkke MUORRA ;
oajvve#njuolgadus:oajvve#njuolgaduss GÅNÅGIS ;
oajvve#oalle MUORRA ;
oajvve#oasse MUORRA ;
 oajvve#organisasjåvnnå+SgNomCmp+SgGenCmp+PlGenCmp:oajvve#organisa INSTITUTION ; !
oajvve#per^spektijvva:oajvve#per^spekt ADJEKTIV ;
 oajvve#persåvnnå+SgNomCmp+SgGenCmp+PlGenCmp:oajvve#pers TELEFON ; !
oajvve#skuvrre MUORRA ;
 oajvve#stratesjija MUORRA ; !^LOAN
 oajvve#stáda+SgNomCmp+SgGenCmp+PlGenCmp:oajvve#stáda NOADE; !
oajvve#suojalm GAHPER ;
oajvve#suorgge MUORRA ;
oajvve#sáhka MUORRA ;
oajvve#tjuokkes:oajvve#tjuogge SARVES ;
oajvve#tjåhkanibme:oajvve#tjåhkan VSBST-EVEN ;
oajvve#tjåhkkå MUORRA ;
oajvve#ulmme MUORRA ;
oajvve#værbba:oajvve#v ADVERB ;
oajvve#ájggomus:oajvve#ájggomuss GÅNÅGIS ;
oajvve#árre MUORRA ;
oajvve#ás0sje:oajvve#ás'sje MUORRA ;
oajvve#åvdås#vásstádus:oajvve#åvdås#vásstáduss GÅNÅGIS ;
 oajvák+SgNomCmp+SgGenCmp+PlGenCmp:oajvág9 GAHPER ; !
oakse MUORRA ;
 oalges#belludahka+SgNomCmp+SgGenCmp+PlGenCmp:oalges#bellud AHKA ; !
oalgge MUORRA ;
oalgge#gárgadis:oalgge#gárgadiss GÅNÅGIS ;
oalle MUORRA ;
oallja MUORRA ;
oalljo MUORRA ;
oaloj:oalloh9 ÅRES ;
oalol#bádne MUORRA ;
oalol#dákte MUORRA ;
oalol:oallol9 ÅRES ;
oame#dåbddo MUORRA ;
 oame#dåbdo#fáŋŋga+SgNomCmp+SgGenCmp+PlGenCmp:oame#dåbdo#fáŋŋga MUORRA; !
 oanedibme+SgNomCmp+DefSgGenCmp+DefPlGenCmp+SgNomLeft+SgGenLeft+PlGenLeft:oaned VSBST-EVEN ; !
oanádus:oanáduss GÅNÅGIS ;
 oappásj+SgNomCmp+SgGenCmp+PlGenCmp:oappátj GAHPER ; !
 oar0re+SgNomCmp+SgGenCmp+PlGenCmp:oar're NOADE ; !
 oarbben+SgNomCmp+SgGenCmp+PlGenCmp:oarbben GAHPER; !
 oarbben#bielle+SgNomCmp+SgGenCmp+PlGenCmp:oarbben#bielle MUORRA; !
 oarbben#bielle+N+SgCmp+SgNomCmp:oarbben#biel%> R ; !
 oarbbenattja+SgNomCmp+PlGenCmp:oarbbenadtj BERRAHATTJA ; !
oarggal GAHPER ;
oarjeldus:oarjelduss GÅNÅGIS ;
oarjja MUORRA ;
 oarjje+SgNomCmp+SgGenCmp+PlGenCmp:oarjje MUORRA; !
 oarjje+SgNomCmp+SgGenCmp+PlGenCmp:oarjje ÅLGGO; !
oarjje#alle MUORRA ;
oarjje#lulle MUORRA ;
oarjjel#sáme#giella MUORRA ;
 oarjjel#sáme#giella+N+SgCmp+SgNomCmp:oarjjel#sáme#giel%> R ; !
oarjjelij#sáme#giella MUORRA ;
 oarjjelij#sáme#giella+N+SgCmp+SgNomCmp:oarjjelij#sáme#giel%> R ; !
 oarjjelij+SgNomCmp+SgGenCmp+PlGenCmp:oarjjel JIHPELIJ ; !
 oarjjevuohta+SgGenCmp+DefPlGenCmp:oarjjevuohta VUOHTANOUN; !
oarjjil MUORRA ;
 oarjjilahá+SgNomCmp+PlGenCmp:oarjjil SIJDDALAHÁ ; !
oarjjilij:oarjjil OARJJILIJ ;
oarjjá MUORRA ;
 oarjádahka+SgNomCmp+SgGenCmp+PlGenCmp:oarjád AHKA ; !
 oarjádak#biegga+SgNomCmp+SgGenCmp+PlGenCmp:oarjádak#biegga MUORRA; !
oarjásj#bielle MUORRA ;
 oarjásj#bielle+N+SgCmp+SgNomCmp:oarjásj#biel%> R ; !
 oarját#biegga+SgNomCmp+SgGenCmp+PlGenCmp:oarját#biegga MUORRA; !
 oarját#sudik+SgNomCmp+SgGenCmp+PlGenCmp:oarját#sudik MUORRA; !
oarre MUORRA ;
 oarrár+SgNomCmp+SgGenCmp+PlGenCmp:oarrár MUORRA; !
oarttje MUORRA ;
 oarttjo+SgNomCmp+SgGenCmp+PlGenCmp:oarttjo MUORRA; !
 oarttjo#tjarvva+SgNomCmp+SgGenCmp+PlGenCmp:oarttjo#tjarvva MUORRA; !
 oas0sje#njuohtso+SgNomCmp+SgGenCmp+DefPlGenCmp:oas'sje#njuohtso MUORRA ; !
 oas0sje+SgNomCmp+SgGenCmp+DefPlGenCmp:oas'sje MUORRA ; !
oases#bievdde MUORRA ;
 oases#guolle+SgNomCmp+SgGenCmp+PlGenCmp:oases#guolle MUORRA; !
 oases#guovdásj+SgNomCmp+SgGenCmp+PlGenCmp:oases#guovdátj GAHPER ; !
oases#gálvvo MUORRA ;
oases#vuosádus:oases#vuosáduss GÅNÅGIS ;
 oases+SgNomCmp+SgGenCmp+PlGenCmp:oasses ÅRES ; !
 oasestibme+SgNomCmp+DefSgGenCmp+DefPlGenCmp+SgNomLeft+SgGenLeft+PlGenLeft:oasest VSBST-EVEN ; !
 oasestiddje+SgNomCmp+SgGenCmp+PlGenCmp+SgNomLeft+SgGenLeft+PlGenLeft:oasestiddje ACTOR; !
oasse MUORRA ;
oasse#bielle MUORRA  ;
 oasse#bielle+N+SgCmp+SgNomCmp:oasse#biel R  ; !
 oasse#máksem+SgNomCmp+DefSgGenCmp+DefPlGenCmp+SgNomLeft+SgGenLeft+PlGenLeft:oasse#máksem VSBST-ODD ; !
 oasse#mákso+SgNomCmp+DefSgGenCmp+DefPlGenCmp+SgNomLeft+SgGenLeft+PlGenLeft:oasse#mákso MUORRA; !
oasse#pládna:oasse#pl ORGAN ;
oasse#pro^grám0ma:oasse#pro^gr TELEGRAM ;
 oasse#siebrre+SgNomCmp+SgGenCmp+PlGenCmp:oasse#siebrre MUORRA; !
oasse#ulmme MUORRA ;
oasse#virgge MUORRA ;
oasse#árvvalus:oasse#árvvaluss GÅNÅGIS ;
 oassná+SgNomCmp+SgGenCmp+PlGenCmp:oassná MUORRA; !
 oasste+SgNomCmp+SgGenCmp+PlGenCmp+SgNomLeft+SgGenLeft+PlGenLeft:oasste ACTOR; !
oasstem#hadde MUORRA ;
 oassto+SgNomCmp+DefSgGenCmp+DefPlGenCmp+SgNomLeft+SgGenLeft+PlGenLeft:oassto MUORRA; !
 oassálasste+SgNomCmp+SgGenCmp+PlGenCmp:oassálasste ACTOR;  !
oassálasstem:oassálasstem VSBST-ODD ;
 oastok+SgNomCmp+SgGenCmp+PlGenCmp:oastog9 GAHPER ; !
oastos:oasstos ÅRES ;
 oasálasjvuohta+SgGenCmp+DefPlGenCmp:oasálasjvuohta VUOHTANOUN; !
 oasástallam+SgNomCmp+DefSgGenCmp+DefPlGenCmp+SgNomLeft+SgGenLeft+PlGenLeft:oasástallam VSBST-ODD ; !
 oatsodibme+SgNomCmp+DefSgGenCmp+DefPlGenCmp+SgNomLeft+SgGenLeft+PlGenLeft:oatsod VSBST-EVEN ; !
 oatsodiddje+SgNomCmp+SgGenCmp+PlGenCmp+SgNomLeft+SgGenLeft+PlGenLeft:oatsodiddje ACTOR; !
oattes:oaddes ÅRES ;
oattjos:oadtjos ÅRES ;
oavddo MUORRA ;
oavddo#dahko MUORRA ;
 oavdduhibme+SgNomCmp+DefSgGenCmp+DefPlGenCmp+SgNomLeft+SgGenLeft+PlGenLeft:oavdduh VSBST-EVEN ; !
 oavloj+SgNomCmp+SgGenCmp+PlGenCmp:oavlloh9 ÅRES ; !
ob^skurantissma:ob^skuranti FANATISM ;
obduksjåvnnå:obduk INSTITUTION ;
 oberst#leutnánnta+SgNomCmp+SgGenCmp+PlGenCmp:oberst9#leutn VARIANT ; !
 oberst#löjtnánnta+SgNomCmp+SgGenCmp+PlGenCmp:oberst#lö9jtn VARIANT ; !SW !
 oberst#løytnánnta+SgNomCmp+SgGenCmp+PlGenCmp:oberst9#lø9ytn VARIANT ; !NOR !
 objekta+Use/Sub:obje9kta MUORRA ; ! !^LOAN
objektivissma:objektivi FANATISM ;
objevta#predikatijvva:objevta#predikat ADJEKTIV ;
objækta#sub^ordinasjåvnnå:objækta#sub^ordina INSTITUTION ;
objækta:obj KOLLEKT ;
obligasjåvnnå:obliga INSTITUTION ;
oblikutijvva:oblikut ADJEKTIV ;
 observatørra+SgNomCmp+SgGenCmp+PlGenCmp:observat INSPEKTØR ;  !
 observáhtor+SgNomCmp+SgGenCmp+PlGenCmp:observáhtor GAHPER; !
 observáhtur+SgNomCmp+SgGenCmp+PlGenCmp:observáhtur GAHPER; !
 oce^ano^grafija:oce^ano^grafi ALLEGORI ; !SW
 ockupasjåvnnå MUORRA ; !SW !^LOAN
 ockupasjåvnnå+N+SgNomCmp+SgNomCmp:ockupation%> R ; !
odontologija:odontologi ALLEGORI ;
 offiserra+SgNomCmp+SgGenCmp+PlGenCmp:offiserra MUORRA; !
 offiserra+N+SgNomCmp+SgNomCmp:officer%> R ; !
 offiserra+N+SgNomCmp+SgNomCmp:offiser%> R ; !
offisijnna:offis BENSIN ;
okkultissma:okkulti FANATISM ;
 okkupasjåvnnå MUORRA ; !NOR !^LOAN
 okkupasjåvnnå+N+SgNomCmp+SgNomCmp:okkupasjon%> R ; !
 oksijdda MUORRA ; !^LOAN
 oksijdda+N+SgNomCmp+SgNomCmp:oksid%> R ; !
 oksijdda+N+SgNomCmp+SgNomCmp:oxid%> R ; !
 oksygena KINO ; !^LOAN
oksyhemo^globijnna:oksyhemo^glob BENSIN ; 
olefijnna:olef BENSIN ;
 olig^arkija+SgNomCmp+SgGenCmp+PlGenCmp:olig^arki ALLEGORI ; !
 olijvva#muorra+SgNomCmp+SgGenCmp+DefPlGenCmp:olijvva#muorra MUORRA; !
 olijvva+SgNomCmp+SgGenCmp+DefPlGenCmp:ol ADJEKTIV ; !
olljo MUORRA ;
olympia KINO ;
omelæhtta:omel BUDSJETT ;
 omen GAHPER ; !^LOAN
onkologija:onkologi ALLEGORI ;
ontologija:ontologi ALLEGORI ;
opera KINO ;
operasjåvnnå:opera INSTITUTION ;
operatijvva:operat ADJEKTIV ;
operativ#systebma:operativ#syste SYSTEM ;
opi^um CELSIUS ;
opin^iåvnnå:opin^i TELEFON ;
 opponænnta+SgNomCmp+SgGenCmp+PlGenCmp:oppon PATENT ; !
opportunissma:opportuni FANATISM ;
 opposisjon#partija+SgNomCmp+SgGenCmp+PlGenCmp:opposisjon#parti ALLEGORI ; !NOR !
 opposition#partija+SgNomCmp+SgGenCmp+PlGenCmp:opposition#parti ALLEGORI ; !SW !
opposisjåvnnå:opposi INSTITUTION ;
optihkka:opti ANTIKK ;
optimissma:optimi FANATISM ;
 optimissta+SgNomCmp+SgGenCmp+PlGenCmp:optimi TURIST ; !
 oransjerija+SgNomCmp+SgGenCmp+PlGenCmp:oransjeri ALLEGORI ; !
ordinasjåvnnå:ordina INSTITUTION ;
ordináhtta:ordin ADVOKAT ;
ordinálla:ordin AREAL ;
ordovici^um#systebma:ordovici^um#syste SYSTEM ;
oregáno KINO ;
orgal GAHPER ;
 organissma+SgNomCmp+SgGenCmp+PlGenCmp:organi FANATISM ; !
 organisasjåvnnå#gártjesvuohta+SgGenCmp+DefPlGenCmp:organisasjåvnnå#gártjesvuohta VUOHTANOUN; !
 organisasjåvnnå+SgNomCmp+SgGenCmp+PlGenCmp:organisa INSTITUTION ;  !
 organissta+SgNomCmp+SgGenCmp+PlGenCmp:organi TURIST ; !
 organisásjåvnnå+SgNomCmp+SgGenCmp+PlGenCmp+Use/Sub:organisásjåvnnå MUORRA;  ! !
 organisásjåvnnå#gártjesvuohta+SgGenCmp+DefPlGenCmp+Use/Sub:organisásjåvnnå#gártjesvuohta VUOHTANOUN; ! !
 orgádna+SgNomCmp+SgGenCmp+PlGenCmp:org ORGAN ; !
 orgássma MUORRA ; !^LOAN
 orgássma+N+SgNomCmp+SgNomCmp:orgasm%> R ; !
 originalitehtta+Use/Sub:originalite IDENTITET ; !
 originalitæhtta MUORRA ; !^LOAN
 originalitæhtta+N+SgNomCmp+SgNomCmp:originalitet%> R ; !
originálla:origin AREAL ;
origo KINO ;
orkestar GAHPER ;
 orkádna+SgNomCmp+SgGenCmp+PlGenCmp:ork ORGAN ; !
ornamentihkka:ornamenti ANTIKK ;
ornamænnta:ornam PATENT ;
ornitologija:ornitologi ALLEGORI ;
orto^grafija:orto^grafi ALLEGORI ;
 ortodoksalasjvuohta+SgGenCmp+DefPlGenCmp:ortodoksalasjvuohta VUOHTANOUN; !
oscillo^grám0ma:oscillo^gr TELEGRAM ;
ose^ano^grafija:ose^ano^grafi ALLEGORI ;
ozon#gierdde MUORRA ;
patri^otissma:patri^oti FANATISM ;
 patråvnnå+SgNomCmp+SgGenCmp+PlGenCmp:patr TELEFON ; !
pacifissma:pacifi FANATISM ;
paganissma:pagani FANATISM ;
paint^ball CELSIUS ;
 pakehtta+Use/Sub:pake IDENTITET ; !
 pakæhtta MUORRA ; !^LOAN
 pakæhtta+N+SgNomCmp+SgNomCmp:paket%> R ; !
paleo^grafija:paleo^grafi ALLEGORI ;
pale^ontologija:pale^ontologi ALLEGORI ;
palin^dråvmmå:palin^dr AGRONOM ;
palmijnna:palm BENSIN ;
palmitijnna:palmit BENSIN ;
panegyrihkka:panegyri ANTIKK ;
panela KINO ;
 panela+N+SgNomCmp+SgNomCmp:panel%> R ; !
 panella MUORRA ; !^LOAN
 panella+N+SgNomCmp+SgNomCmp:panel%> R ; !
panihkka:pani ANTIKK ;
 pansjåvnnå MUORRA ; !^LOAN
pante^issma:pante^i FANATISM ;
papissma:papi FANATISM ;
papisterija:papisteri ALLEGORI ;
paprik GAHPER ;
 para^frássa MUORRA ; !^LOAN
 para^frássa+N+SgNomCmp+SgNomCmp:para^fras%> R ; !
 para^gráf0fa+N+SgNomCmp+SgNomCmp:para^graf%> R ; !
 para^gráf0fa:para^gráf'fa MUORRA ; !^LOAN
 parabåvllå MUORRA ; !^LOAN
 parabåvllå+N+SgNomCmp+SgNomCmp:parabol%> R ; !
paradigma KINO ;
 paradigma+N+SgNomCmp+SgNomCmp:paradigm%> R ; !
paradijssa:paradi PARADIS ;
parafijnna:paraf BENSIN ;
parallelissma:paralleli FANATISM ;
parallello^grám0ma:parallello^gr TELEGRAM ;
paralæl0la:paral TABELL ;
 paramilitærra+SgNomCmp+SgGenCmp+PlGenCmp:paramilitærra MUORRA; !
 paramilitærra+N+SgNomCmp+SgNomCmp:paramilitær%> R ; !
 parantessa MUORRA ; !^LOAN
 parantessa+N+SgNomCmp+SgNomCmp:parantes%> R ; !
 parasihtta+SgNomCmp+SgGenCmp+PlGenCmp:parasi INSTITUTT ; !
parasittissma:parasitti FANATISM ;
 parfyjmma MUORRA ; !^LOAN
 parfyjmma+N+SgNomCmp+SgNomCmp:parfym%> R ; !
 parfymerija+SgNomCmp+SgGenCmp+PlGenCmp:parfymeri ALLEGORI ; !
 parkerim+SgNomCmp+DefSgGenCmp+DefPlGenCmp+SgNomLeft+SgGenLeft+PlGenLeft:parkerim VSBST-ODD ; !
parkinsonissma:parkinsoni FANATISM ;
parlamentarissma:parlamentari FANATISM ;
 parlamentarihkkár#konferánssa MUORRA ; !^LOAN
 parlamentarihkkár#konferánssa+N+SgNomCmp+SgNomCmp:parlamentarihkkár#konferens%> R ; !SW !
 parlamænnta+SgNomCmp+SgGenCmp+PlGenCmp:parlam PATENT ; !
parodija:parodi ALLEGORI ;
parsissma:parsi FANATISM ;
 parte^ak+SgNomCmp+SgGenCmp+PlGenCmp:parte^ag9 GAHPER ; !
 partiddja+SgNomCmp+SgGenCmp+PlGenCmp:parti ALLEGORI ; !
partihkal:partihkkal9 GÁMAS ;
partikularissma:partikulari FANATISM ;
 partisihppa+N+SgNomCmp+SgNomCmp:particip%> R ; !
partisihppa:partisi PARTISIPP ;
 partisipánnta+SgNomCmp+SgGenCmp+PlGenCmp:partisip VARIANT ; !
partitijvva:partit ADJEKTIV ;
partituvrra:partitu KULTUR ;
 paráda KINO ; !^LOAN
 paráda+N+SgNomCmp+SgNomCmp:parad%> R ; !
 pasi^ænnta+SgNomCmp+SgGenCmp+PlGenCmp:pasi^ænnta MUORRA; !
 pasi^ænnta+N+SgNomCmp+SgNomCmp:pasient%> R ; !
 pasi^ænnta+N+SgNomCmp+SgNomCmp:patient%> R ; !
pasifissma:pasifi FANATISM ;
pasjåvnnå:pa MISSION ;
passijvva#værbba:passijvva#v ADVERB ;
passijvva:pass ADJEKTIV ;
passiv#værbba:passiv#v ADVERB ;
 passivitehtta+Use/Sub:passivite IDENTITET ; !
 passivitæhtta MUORRA ; !^LOAN
 passivitæhtta+N+SgNomCmp+SgNomCmp:passivitet%> R ; !
paternalissma:paternali FANATISM ;
patologija:patologi ALLEGORI ;
patænnta:pat PATENT ;
pauperissma:pauperi FANATISM ;
petro^grafija:petro^grafi ALLEGORI ;
 petrole^um GAHPER ; !^LOAN
 pedagoga+SgNomCmp+SgGenCmp+PlGenCmp:pedagog DEMAGOG ; !
pedagogihkka:pedagogi ANTIKK ;
 pedagogihkkár+SgNomCmp+SgGenCmp+PlGenCmp:pedagogihkkár GAHPER; !
pedanterija:pedanteri ALLEGORI ;
pedi^atrija:pedi^atri ALLEGORI ;
 pedofijlla+SgNomCmp+SgGenCmp+PlGenCmp:pedofi TEKSTIL ; !
pedofilija:pedofili ALLEGORI ;
pedálla:ped AREAL ;
pektijnna:pekt BENSIN ;
 pellets GAHPER ; !^LOAN
penicillijnna:penicill BENSIN ;
pennálla:penn AREAL ;
 pension#prosænnta MUORRA ; !SW !^LOAN
 pension#prosænnta+N+SgNomCmp+SgNomCmp:pension#procent%> R ; !
 pensionissta+SgNomCmp+SgGenCmp+PlGenCmp:pensioni TURIST ; !SW !
 pensjon#prosænnta MUORRA ; !^LOAN
 pensjon#prosænnta+N+SgNomCmp+SgNomCmp:pensjon#procent%> R ; !
 pensjon#prosænnta+N+SgNomCmp+SgNomCmp:pensjon#prosent%> R ; !
 pensjonissta+SgNomCmp+SgGenCmp+PlGenCmp:pensjoni TURIST ; !
 pensjonærra+SgNomCmp+SgGenCmp+PlGenCmp:pensjonærra MUORRA; !
 pensjonærra+N+SgNomCmp+SgNomCmp:pensionä9r%> R ; !
pensjåvnnå:pen PENSION ;
penta^grám0ma:penta^gr TELEGRAM ;
penálla:pen AREAL ;
pepsijnna:peps BENSIN ;
per^spektijvva:per^spekt ADJEKTIV ;
 percepsjåvnnå MUORRA ; !SW !^LOAN
 percepsjåvnnå+N+SgNomCmp+SgNomCmp:perception%> R ; !
 perfeksjonissma MUORRA ; !^LOAN
 perfektionissma:perfektioni FANATISM ; !SW
 perfækta MUORRA ; !^LOAN
 perfækta+N+SgNomCmp+SgNomCmp:perfekt%> R ; !
perfækta:perf KOLLEKT ;
 pergamænnta MUORRA ; !^LOAN
 pergamænnta+N+SgNomCmp+SgNomCmp:pergament%> R ; !
periferija:periferi ALLEGORI ;
 perige^um GAHPER ; !^LOAN
 per^iåvddå+SgNomCmp+SgGenCmp+PlGenCmp:per^iåvddå MUORRA; !
 per^iåvddå+N+SgNomCmp+SgNomCmp:per^iod%> R ; !
perm#systebma:perm#syste SYSTEM ;
permisjåvnnå:permi MISSION ;
permutasjåvnnå:permuta INSTITUTION ;
 peroaŋ0ŋa:peroaŋ'ŋa MUORRA ; !^LOAN
 peroaŋ0ŋa+N+SgNomCmp+SgNomCmp:perong%> R ; !
perra MUORRA ;
 persepsjåvnnå MUORRA ; !^LOAN
 persepsjåvnnå+N+SgNomCmp+SgNomCmp:persepsjon%> R ; !
 persihkka MUORRA ; !^LOAN
 persillja+SgNomCmp+SgGenCmp+DefPlGenCmp:persillja MUORRA; !
 person#gallerija+SgNomCmp+SgGenCmp+PlGenCmp:person#galleri ALLEGORI ; !
person#systebma:person#syste SYSTEM ;
 personal#konsulænnta+SgNomCmp+SgGenCmp+PlGenCmp:personal#konsul PATENT ; !
 personal#kontåvrrå+SgNomCmp+SgGenCmp+PlGenCmp:personal#kont FAKTOR ; !
 personal#kåntåvrrå+SgNomCmp+SgGenCmp+PlGenCmp:personal#kåntåvrrå MUORRA; !
 personæl0la+SgNomCmp+SgGenCmp+PlGenCmp:person TABELL ; !
per^spektijvva:per^spekt ADJEKTIV ;
persåvnnå#diededibme:persåvnnå#dieded VSBST-EVEN ;
 persåvnnå+SgNomCmp+SgGenCmp+PlGenCmp:pers TELEFON ; !
perun GAHPER ;
pessimissma:pessimi FANATISM ;
 pessimissta+SgNomCmp+SgGenCmp+PlGenCmp:pessimi TURIST ; !
petit#artihkal:petit#artihkkal9 GÁMAS ;
philosophicum CELSIUS ;
pi^etissma:pi^eti FANATISM ;
pig#skijnna:pig#sk BENSIN ;
pihper#ruohttsa MUORRA ;
 pihper+SgNomCmp+SgGenCmp+DefPlGenCmp:pihpper SÅHKÅR ; !
pijppa MUORRA ;
pikanterija:pikanteri ALLEGORI ;
pikto^grám0ma:pikto^gr TELEGRAM ;
pilohtta:pilo IDENTITET ;
pilárra:pil SEMINAR ;
 pinakotehkka+Use/Sub:pinakotehkka MUORRA; !^LOAN !
 pinakotæhkka MUORRA ; !^LOAN
 pinakotæhkka+N+SgNomCmp+SgNomCmp:pinakothek%> R ; !
 pinjoaŋ0ŋa+N+SgNomCmp+SgNomCmp:pinjong%> R ; !
 pinjoaŋ0ŋa:pinjoaŋ'ŋa MUORRA ; !^LOAN
 pinsæhtta+N+SgNomCmp+SgNomCmp:pincett%> R ; !
pinsæhtta:pins BUDSJETT ;
piráhtta:pir ADVOKAT ;
 piståvllå MUORRA ; !^LOAN
 piståvllå+N+SgNomCmp+SgNomCmp:pistol%> R ; !
pizza KINO ;
pi^áno KINO ;
pi^ánu MUORRA ;
pjæksá MUORRA ;
 plafond#malerija:plafond#maleri ALLEGORI ; !NOR
plakáhtta:plak ADVOKAT ;
planetaria KINO ;
 planæhtta MUORRA ; !^LOAN
 planæhtta+N+SgNomCmp+SgNomCmp:planet%> R ; !
plaŋkko MUORRA ;
plastihkka:plasti ANTIKK ;
plastilijnna:plastil BENSIN ;
platonissma:platoni FANATISM ;
platádna:plat ORGAN ;
playboy CELSIUS ;
ploahtta MUORRA ;
plom0ma:plom'ma MUORRA ;
pluovva MUORRA ;
pluralissma:plurali FANATISM ;
plurálla:plur AREAL ;
plus0sa:plus'sa MUORRA ;
 plus^kvam#perfækta+N+SgNomCmp+SgNomCmp:plus^kvam#perfekt%> R ; !
 plus^kvam#perfækta:plus^kvam#perfækta MUORRA ; !^LOAN
 pluto^kratija+SgNomCmp+SgGenCmp+PlGenCmp:pluto^krati ALLEGORI ; !
plutonissma:plutoni FANATISM ;
pládna MUORRA ;
pládna#barggo MUORRA ;
pládna#dokumænnta:pládna#dokum PATENT ;
pláhtta MUORRA ;
 plánehtta+Use/Sub:pláne IDENTITET ; !
 plánim+SgNomCmp+DefSgGenCmp+DefPlGenCmp+SgNomLeft+SgGenLeft+PlGenLeft:plánim VSBST-ODD ; !
 plás0sa+SgNomCmp+SgGenCmp+PlGenCmp:plás'sa MUORRA ; !
 plássmá MUORRA ; !^LOAN
plássta#vuos0sa:plássta#vuos'sa MUORRA ;
plåstår:plåstår SÅHKÅR ;
po^ebma:po^e SYSTEM ;
 po^ehtta+SgNomCmp+SgGenCmp+PlGenCmp+Use/Sub:poe^  IDENTITET ; ! !
po^esija:po^esi ALLEGORI ;
po^etihkka:po^eti ANTIKK ;
poassta MUORRA ;
poassta#boaksa:poassta#b BOAKSA ;
 poassta#bájkke+SgNomCmp+SgGenCmp+PlGenCmp:poassta#bájkke MUORRA; !
 poassta#báŋŋka+SgNomCmp+SgGenCmp+PlGenCmp:poassta#báŋŋka MUORRA; !
poassta#journálla:poassta#journ AREAL ;
 poassta#kåntåvrrå+SgNomCmp+SgGenCmp+PlGenCmp:poassta#kåntåvrrå MUORRA; !
 poassta#kåntåvrrå+N+SgNomCmp+SgNomCmp:poassta#kontor%> R ; !
poassta#mærkka MUORRA ;
poassta#nummar GAHPER ;
 po^ehta+SgNomCmp+SgGenCmp+PlGenCmp:po^ehta NOADE; !
 po^ehta+N+SgNomCmp+SgNomCmp:po^et%> R ; !
pointillissma:pointilli FANATISM ;
pokálla:pok AREAL ;
polemihkka:polemi ANTIKK ;
 poli^klinihkka+SgNomCmp+SgGenCmp+PlGenCmp:poli^klini ANTIKK ; !
polio KINO ;
 polijssa+SgNomCmp+SgGenCmp+PlGenCmp:poli PARADIS ; !
politi#aksjåvnnå:politi#ak INSTITUTION "action N" ;
 politi#departemænnta+SgNomCmp+SgGenCmp+PlGenCmp:politi#departem PATENT ; !
 politi#jurissta+SgNomCmp+SgGenCmp+PlGenCmp:politi#juri TURIST ; !
politihkka:politi ANTIKK ;
 politihkkár+SgNomCmp+SgGenCmp+PlGenCmp:politihkkár GAHPER; !
 politija#departemænnta+SgNomCmp+SgGenCmp+PlGenCmp:politija#departem PATENT ; !
 politija+SgNomCmp+SgGenCmp+PlGenCmp:politi ALLEGORI ; !
 politijkka MUORRA ; !^LOAN
 pollen GAHPER ; !^LOAN
 poly^akryjlla MUORRA ; !^LOAN
 poly^akryjlla+N+SgNomCmp+SgNomCmp:poly^akryl%> R ; !
poly^andrija:poly^andri ALLEGORI ;
 poly^etylena NOADE ; !^LOAN
 poly^etylena+N+SgNomCmp+SgNomCmp:poly^etylen%> R ; !
polygamija:polygami ALLEGORI ;
polygynija:polygyni ALLEGORI ;
polygåvnnå:polyg TELEFON ;
polynåvmmå:polyn AGRONOM ;
polyte^issma:polyte^i FANATISM ;
polyteknihkka:polytekni ANTIKK ;
pomo^grafija:pomo^grafi ALLEGORI ;
pomåvrrå:pom FAKTOR ;
pop CELSIUS ;
pop#musihkka:pop#musi ANTIKK ;
poplijnna:popl BENSIN ; 
populissma:populi FANATISM ;
populasjåvnnå:popula INSTITUTION ;
porno KINO ;
porno^grafija:porno^grafi ALLEGORI ;
porselijnna:porsel BENSIN ;
porslijnna:porsl BENSIN ;
porto KINO ;
 portræhtta+N+SgNomCmp+SgNomCmp:porträtt%> R ; !
portræhtta:portr BUDSJETT ;
posisjåvnnå:posi INSTITUTION ;
positivissma:positivi FANATISM ;
possessijvva:possess ADJEKTIV ;
post#journálla:post9#journ AREAL ;
postposisjåvnnå:postposi INSTITUTION ;
potensi^álla:potensi^ AREAL ;
potænssa:pot VALENS ;
pragmatissma:pragmati FANATISM ;
pragmatihkka:pragmati ANTIKK ;
praktihkka:prakti ANTIKK ;
 praktikánnta+SgNomCmp+SgGenCmp+PlGenCmp:praktik VARIANT ; !
 pre^ambella MUORRA ; !^LOAN
 pre^ambella+N+SgNomCmp+SgNomCmp:pre^ambel%> R ; !
pre^skripsjåvnnå:pre^skrip INSTITUTION ;
predijkka MUORRA ;
predikatijvva:predikat ADJEKTIV ;
predikáhta#oasse MUORRA ;
predikáhtta:predik ADVOKAT ;
prefektuvrra:prefektu KULTUR ;
prefiksa KINO ;
 prefiksa+N+SgNomCmp+SgNomCmp:prefiks%> R ; !
prejudikáhtta:prejudik ADVOKAT ;
 premi^asj:premi^adtj  GÅNÅGIS ; !^LOAN
premie:premi PREMIE ;
 premis0sa+N+SgNomCmp+SgNomCmp:premiss9%> R ; !
 premis0sa:premis'sa MUORRA ; !^LOAN
 premi^ærra MUORRA ; !^LOAN
 premi^ærra+N+SgNomCmp+SgNomCmp:premi^är%> R ; !
prenta:prænntag9 GAHPER ;
preparáhtta:prepar ADVOKAT ;
preposisjåvnnå:preposi INSTITUTION ;
presedænssa:presed VALENS ;
presens GAHPER ;
presentasjåvnnå:presenta INSTITUTION ;
 presidennta+Use/Sub:presidennta MUORRA; ! !^LOAN
 presidænnta+SgNomCmp+SgGenCmp+PlGenCmp:presid PATENT ; !
presiserim#apposisjåvnnå:presiserim#apposi INSTITUTION ;
 press#konferánssa MUORRA ; !^LOAN
 press#konferánssa+N+SgNomCmp+SgNomCmp:press9#konferens%> R ; !SW !
press#politihkka:press9#politi ANTIKK ;
 presserija+SgNomCmp+SgGenCmp+PlGenCmp:presseri ALLEGORI ; !
presumpsjåvnnå:presump INSTITUTION ;
preterihtta MUORRA ;
prevensjåvnnå:preven INSTITUTION ;
 prijssa MUORRA ; !^LOAN
primitivissma:primitivi FANATISM ;
 prinsihppa+N+SgNomCmp+SgNomCmp:princip%> R ; !
prinsihppa:prinsi PARTISIPP ;
 prinssa+SgNomCmp+SgGenCmp+PlGenCmp:prinssa MUORRA; !
 prinsæs0sa:prinsæs'sa MUORRA ; !^LOAN
 pri^oritehtta+Use/Sub:pri^orite IDENTITET ; !
 pri^oritæhtta MUORRA ; !^LOAN
 pri^oritæhtta+N+SgNomCmp+SgNomCmp:pri^oritet%> R ; !
 prissmá MUORRA ; !^LOAN
 priterihtta MUORRA ; !^LOAN
privat#bilissma:privat#bili FANATISM ;
privat#kapitalissma:privat#kapitali FANATISM ;
privatijvva:privat ADJEKTIV ;
 privatissta+SgNomCmp+SgGenCmp+PlGenCmp:privati TURIST ; !
pro#adværbba:pro#adv ADVERB ;
 pro#dekádna+SgNomCmp+SgGenCmp+PlGenCmp:pro#dek ORGAN ; !
pro#porsjåvnnå:pro#por INSTITUTION ;
pro#sub^stantijvva:pro#sub^stant ADJEKTIV ;
pro^gresjåvnnå:pro^gre MISSION ;
pro^grám0ma:pro^gr TELEGRAM ;
pro^klamasjåvnnå:pro^klama INSTITUTION ;
 prostija+SgNomCmp+SgGenCmp+PlGenCmp:prosti ALLEGORI ; !
pro^stitusjåvnnå:pro^stitu INSTITUTION ;
pro^blebma:pro^ble SYSTEM ;
pro^blematihkka:pro^blemati ANTIKK ;
 proceduvrra:procedu KULTUR ; !SW
 procedyjrra MUORRA ; !SW !^LOAN
 procedyjrra+N+SgNomCmp+SgNomCmp:procedyr%> R ; !
produksjåvnnå:produk INSTITUTION ;
 produkta MUORRA ; !^LOAN
 produkta+N+SgNomCmp+SgNomCmp:produkt%> R ; !
 produktivitehtta+Use/Sub:produktivite IDENTITET ; !
 produktivitæhtta MUORRA ; !^LOAN
 produktivitæhtta+N+SgNomCmp+SgNomCmp:produktivitet%> R ; !
 produsænnta MUORRA ; !^LOAN
 produsænnta+N+SgNomCmp+SgNomCmp:producent%> R ; !
 produsænnta+N+SgNomCmp+SgNomCmp:produsent%> R ; !
 profesjonissma:profesjoni MUORRA ; !^LOAN
 profesjonalissma MUORRA ; !^LOAN
 profehta NOADE ; !^LOAN
 profehta+N+SgNomCmp+SgNomCmp:profet%> R ; !
 profehtta+SgNomCmp+SgGenCmp+PlGenCmp+Use/Sub:profe IDENTITET ; ! !
 professionissma:professioni FANATISM ; !SW
 professionalissma:professionali FANATISM ; !SW
 professor GAHPER ; !^LOAN
professoráhtta:professor ADVOKAT ;
 professur GAHPER ; !^LOAN
profijlla:profi TEKSTIL ;
pro^gresjåvnnå#værbba:pro^gresjåvnnå#v ADVERB ;
prohibitiv#systebma:prohibitiv#syste SYSTEM ;
projeksjåvnnå:projek INSTITUTION ;
 projekta#jådediddje+SgNomCmp+SgGenCmp+PlGenCmp+Use/Sub:projekta#jådediddje ACTOR; ! !
 projektijlla:projekti TEKSTIL ; !SW
 projektor GAHPER ; !^LOAN
 projækta MUORRA ; !SW !^LOAN
 projækta#jådediddje+SgNomCmp+SgGenCmp+PlGenCmp:projækta#jådediddje ACTOR;  !
prolatijvva:prolat ADJEKTIV ;
proletari^áhtta:proletari ADVOKAT ;
 proletárra:prolet SEMINAR ; !NOR
 proletærra MUORRA ; !^LOAN
 proletærra+N+SgNomCmp+SgNomCmp:proletär%> R ; !
prologa:prolog DEMAGOG ;
pronasjåvnnå:prona INSTITUTION ;
pronomen GAHPER ;
pronomen#subjækta:pronomen#subj KOLLEKT ;
 propagánnda MUORRA ; !^LOAN
 propeller GAHPER ; !^LOAN
proposisjåvnnå:proposi INSTITUTION ;
 propæl0la:propæl'la MUORRA ; !^LOAN
 prosa MUORRA ; !^LOAN
 prosedyjrra MUORRA ; !^LOAN
 prosedyra NOADE ; !NOR
 prosedyra+N+SgCmp+SgNomCmp:prosedyr%> R ; !
 proselyhtta MUORRA ; !^LOAN
 proselyhtta+N+SgNomCmp+SgNomCmp:proselyt%> R ; !
 prosennta+Use/Sub:prosennta MUORRA; ! !^LOAN
 prosjekta+Use/Sub:prosjekta MUORRA; ! !^LOAN
 prosjektijlla:prosjekti TEKSTIL ; !NOR
 prosjækta MUORRA ; !^LOAN
prosjækta#barggo MUORRA ;
prosjækta#pládna:prosjækta#pl ORGAN ;
prosjækta#tjielggidus:prosjækta#tjielggiduss GÅNÅGIS ;
 prosjækta+N+SgNomCmp+SgNomCmp:projekt%> R ; !
 prosjækta+N+SgNomCmp+SgNomCmp:prosjekt%> R ; !
prosodija:prosodi ALLEGORI ;
prosá MUORRA ;
 prosænnta MUORRA ; !^LOAN
 prosænnta+N+SgNomCmp+SgNomCmp:procent%> R ; !
 prosænnta+N+SgNomCmp+SgNomCmp:prosent%> R ; !
 prosæs0sa+N+SgNomCmp+SgNomCmp:process9%> R ; !
 prosæs0sa+N+SgNomCmp+SgNomCmp:prosess9%> R ; !
 prosæs0sa:prosæs'sa MUORRA ; !^LOAN
prote^ijnna:prote^ BENSIN ;
 proteksjonissma MUORRA ; !^LOAN
 protektionissma:protektioni FANATISM ; !SW
protestantissma:protestanti FANATISM ;
 proto^plássmá MUORRA ; !^LOAN
 protokål0lå+N+SgNomCmp+SgNomCmp:protokoll%> R ; !
 protokål0lå:protokål'lå MUORRA ; !^LOAN
 prototyhppa MUORRA ; !^LOAN
 prototyhppa+N+SgNomCmp+SgNomCmp:prototyp%> R ; !
 protæssta MUORRA ; !^LOAN
 protæssta+N+SgNomCmp+SgNomCmp:protest9%> R ; !
 provinssa+SgNomCmp+SgGenCmp+PlGenCmp:provinssa MUORRA; !
 provinssa+N+SgNomCmp+SgNomCmp:provins%> R ; !
provisjåvnnå:provi PENSION ;
provokasjåvnnå:provoka INSTITUTION ;
 práksis GAHPER ; !^LOAN
pråvnnå MUORRA ;
 pråvsstå+SgNomCmp+SgGenCmp+PlGenCmp:pråvsstå MUORRA; !
prænnta MUORRA ;
prænnta#tjállem MUORRA ;
 præs0sa:præs'sa MUORRA ; !^LOAN
 præssa#konferánssa MUORRA ; !^LOAN
 præssa#konferánssa+N+SgNomCmp+SgNomCmp:præssa#konferens%> R ; !SW !
præssa#politihkka:præssa#politi ANTIKK ;
 præssta+SgNomCmp+SgGenCmp+PlGenCmp:præssta MUORRA; !
 pseudonyjmma MUORRA ; !^LOAN
 pseudonyjmma+N+SgNomCmp+SgNomCmp:pseudonym%> R ; !
psyki^atrija:psyki^atri ALLEGORI ;
psyki^arija:psyki^ari ALLEGORI ;
 psykologa+SgNomCmp+SgGenCmp+PlGenCmp:psykolog DEMAGOG ; !
psykologiddja:psykologi ALLEGORI ;
psykologija:psykologi ALLEGORI ;
 pubertehtta+Use/Sub:puberte IDENTITET ; !
 pubertæhtta MUORRA ; !^LOAN
 pubertæhtta+N+SgNomCmp+SgNomCmp:pubertet%> R ; !
publikasjåvnnå:publika INSTITUTION ;
 publisissta+SgNomCmp+SgNomCmp:publicist9%> R ; !
 publisissta+SgNomCmp+SgGenCmp+PlGenCmp:publis^s TURIST ; !
 puhtieht#stáhppa+Use/Sub:puhtieht#stáhppa MUORRA; !
pukka MUORRA ;
pulvar#apparáhtta:pulvar#appar ADVOKAT ;
pummpá MUORRA ;
 punnda MUORRA ; !^LOAN
puritanissma:puritani FANATISM ;
purpur#bájnok:purpur#bájnog9 GAHPER ;
puvssa MUORRA ;
 pyramijdda MUORRA ; !^LOAN
 pyramijdda+N+SgNomCmp+SgNomCmp:pyramid%> R ; !
 páhkka MUORRA ; !^LOAN
páhkke MUORRA ;
páhper#biehkke MUORRA ;
páhper#bæhkásj:páhper#bæhkátj GAHPER ;
páhper#goabrre MUORRA ;
páhper#hábme MUORRA ;
páhper:páhpper SÅHKÅR ;
pálla NOADE ;
 pálmma+SgNomCmp+SgGenCmp+DefPlGenCmp:pálmma MUORRA; !
pálmma#oakse MUORRA ;
 pálmma#ájllek+SgNomCmp+SgGenCmp+DefPlGenCmp:pálmma#ájlleg9 GAHPER ; !
pánna MUORRA ;
 pánndá+SgNomCmp+SgGenCmp+PlGenCmp:pánndá NOADE; !
pánnta:p VARIANT ;
páradis#stávval GAHPER ;
 párra MUORRA ; !^LOAN
párra#stávval GAHPER ;
párra#tálla MUORRA ;
påhttå MUORRA ;
 pás0sa:pás'sa MUORRA ; !^LOAN
 pårttå MUORRA ; !^LOAN
 påvsstå+SgNomCmp+SgGenCmp+PlGenCmp:påvsstå MUORRA; !
påvsstå#giro KINO ;
påvsså MUORRA ;
pænna#skuvddo MUORRA ;
pænna:pæn'na MUORRA ;
pæron GAHPER ;
pænnsal GAHPER ;
 pøbba MUORRA ; !^LOAN !NOR
 pølsa+Use/Sub:pølsa NOADE; !
 rasjonalissma MUORRA ; !^LOAN
rabbinissma:rabbini FANATISM ;
 rabbouni+SgNomCmp+SgGenCmp+PlGenCmp:rabbouni KINO; !
rabda#bielle MUORRA ;
 rabda#bielle+N+SgCmp+SgNomCmp:rabda#biel%> R ; !
 rabdda+SgNomCmp+SgGenCmp+DefPlGenCmp:rabdda GÁDDE; !
rabdda#bæl0lá:rabdda#bæl'lá MUORRA ;
 rabdda#guovllo+SgNomCmp+SgGenCmp+PlGenCmp:rabdda#guovllo MUORRA; !
rabmo MUORRA ;
rabo:rahpog8 BENA ;
rabok:rahpog9 ÅRES ;
rabulissma:rabuli FANATISM ;
 rabáhtta MUORRA ; !^LOAN
 rabáhtta+N+SgNomCmp+SgNomCmp:rabatt%> R ; !
rabán GAHPER ;
 rabás#ájgge+SgNomCmp+SgGenCmp+PlGenCmp+SgNomLeft+SgGenLeft+PlGenLeft:rabás#ájgge MUORRA; !
rabástahka:rabást AHKA ;
 rabásvuohta+SgGenCmp+DefPlGenCmp:rabásvuohta VUOHTANOUN; !
 racer#bijlla MUORRA ; !^LOAN
 radda+SgNomCmp+SgGenCmp+PlGenCmp:radda MUORRA; !
radde MUORRA ;
radio KINO ;
radi^us CELSIUS ;
 radi^al#dæhkka MUORRA ; !^LOAN
radikalissma:radikali FANATISM ;
 radikálla+SgNomCmp+SgGenCmp+PlGenCmp:radik AREAL ; !
 radikánnda MUORRA ; !^LOAN
 radikánnda+N+SgNomCmp+SgNomCmp:radikand%> R ; !
radio#kanálla:radio#kan AREAL ;
radio#pro^grám0ma:radio#pro^gr TELEGRAM ;
radio^grám0ma:radio^gr TELEGRAM ;
radiologija:radiologi ALLEGORI ;
radi^ádna:radi^ ORGAN ;
 radje+SgNomCmp+DefSgGenCmp+DefPlGenCmp+SgNomLeft+SgGenLeft+PlGenLeft:radje MUORRA; !
radna MUORRA ;
 raffinaderija+SgNomCmp+SgGenCmp+PlGenCmp:raffinaderi ALLEGORI ; !
 raffinerija+SgNomCmp+SgGenCmp+PlGenCmp:raffineri ALLEGORI ; !
 ragát#mánno+SgNomCmp+SgGenCmp+DefPlGenCmp:ragát#mánno MUORRA; !
 ragát#ájgge+SgNomCmp+SgGenCmp+PlGenCmp:ragát#ájgge MUORRA; !
 ragát+SgNomCmp+SgGenCmp+PlGenCmp:ragád9 GAHPER ; !
 rahkke+SgNomCmp+SgGenCmp+PlGenCmp:rahkke ACTOR;  !
 rahpam#ájgge+SgNomCmp+SgGenCmp+PlGenCmp+SgNomLeft+SgGenLeft+PlGenLeft:rahpam#ájgge MUORRA; !
 rahpam+SgNomCmp+DefSgGenCmp+DefPlGenCmp+SgNomLeft+SgGenLeft+PlGenLeft:rahpam VSBST-ODD ; !
rahpuk:rahpug9 GAHPER ;
rahte NOADE ;
rahte#bæl0lá:rahte#bæl'lá MUORRA ;
rahte#galbba MUORRA ;
rahte#kártta MUORRA ;
rahte#suorre MUORRA ;
rahte#tjuovgga MUORRA ;
 rahtjalisvuohta+SgGenCmp+DefPlGenCmp:rahtjalisvuohta VUOHTANOUN; !
rahtjam:rahtjam VSBST-ODD ;
rahtjamus:rahtjamuss GÅNÅGIS ;
rahttidahka:rahttid AHKA ;
 rahttá+SgNomCmp+SgGenCmp+PlGenCmp:rahttá MUORRA; !
 rakehtta+Use/Sub:rake INSTITUTT ; !
 rakæhtta MUORRA ; !^LOAN
 rakæhtta+N+SgNomCmp+SgNomCmp:raket%> R ; !
 rakæhtta+N+SgNomCmp+SgNomCmp:rakett%> R ; !
 ramkaldahka+SgNomCmp+SgGenCmp+PlGenCmp:ramkald AHKA ; !
 ramsso#ednam+SgNomCmp+SgGenCmp+PlGenCmp:ramsso#ednam GAHPER; !
 ramádahka+SgNomCmp+SgGenCmp+PlGenCmp:ramád AHKA ; !
ramás#guolgga MUORRA ;
ramás:rabmas GÁMAS ;
 raportørra+SgNomCmp+SgGenCmp+PlGenCmp:rapport INSPEKTØR ; !
 rapportta MUORRA ; !^LOAN
 rapportta+N+SgNomCmp+SgNomCmp:rapport%> R ; !
rappsa MUORRA ;
rapsodija:rapsodi ALLEGORI ;
 rasissma MUORRA ; !^LOAN
 rasissma+N+SgNomCmp+SgNomCmp:racist%> R ; !
 rasissta+N+SgNomCmp+SgNomCmp:racist9%> R ; !
 rasissta+SgNomCmp+SgGenCmp+PlGenCmp:rasi TURIST ; !
raserija:raseri ALLEGORI ;
 rasjesvuohta+SgGenCmp+DefPlGenCmp:rasjesvuohta VUOHTANOUN; !
rassna MUORRA ;
rasstidahka:rasstid AHKA ;
ratifikasjåvnnå:ratifika INSTITUTION ;
 rationalissma:rationali FANATISM ; !SW
 ratjik+SgNomCmp+SgGenCmp+PlGenCmp:ratjig9 GAHPER ; !
ratjáldahka:ratjáld AHKA ;
 ratjáldak#ájgge+SgNomCmp+SgGenCmp+PlGenCmp+SgNomLeft+SgGenLeft+PlGenLeft:ratjáldak#ájgge MUORRA; !
ratjástibme:ratjást VSBST-EVEN ;
 rattukvuohta+SgGenCmp+DefPlGenCmp:rattukvuohta VUOHTANOUN; !
 ravkaldahka+SgNomCmp+SgGenCmp+PlGenCmp:ravkald AHKA ; !
razzia KINO ;
re^aksjåvnnå:re^ak INSTITUTION ;
re^alissma:re^ali FANATISM ;
 re^alissta+SgNomCmp+SgGenCmp+PlGenCmp:re^ali TURIST ; !
 re^alitehtta+Use/Sub:re^alite IDENTITET ; !
 re^alitæhtta MUORRA ; !^LOAN
 re^alitæhtta+N+SgNomCmp+SgNomCmp:re^alitet%> R ; !
re^fleksijvva:re^fleks ADJEKTIV ;
re^fleksjåvnnå:re^flek INSTITUTION ;
re^gresjåvnnå:re^gre MISSION ;
 re^gresáhtta MUORRA ; !^LOAN
 re^gresáhtta+N+SgNomCmp+SgNomCmp:re^gressat%> R ; !
 re^græs0sa+N+SgNomCmp+SgNomCmp:re^gress9%> R ; !
 re^græs0sa:re^græs'sa MUORRA ; !^LOAN
re^klamasjåvnnå:re^klama INSTITUTION ;
 re^klábma MUORRA ; !^LOAN
 re^klábma+N+SgNomCmp+SgNomCmp:re^klam%> R ; !
re^kon^struksjåvnnå:re^kon^struk INSTITUTION ;
re^presentasjåvnnå:re^presenta INSTITUTION ;
re^striksjåvnnå:re^strik INSTITUTION ;
re^al#politihkka:re^al#politi ANTIKK ;
re^alisasjåvnnå:re^alisa INSTITUTION ;
 reception#estetihkka:reception#esteti ANTIKK ; !SW
 redaksjåvnnå+SgNomCmp+SgGenCmp+PlGenCmp:redak INSTITUTION ; !
 redaktørra+SgNomCmp+SgGenCmp+PlGenCmp:redakt INSPEKTØR ; !
 rederija+SgNomCmp+SgGenCmp+PlGenCmp:rederi ALLEGORI ; !
redik#ståvllå MUORRA ;
 reduksjonissma MUORRA ; !^LOAN
 reduktionissma:reduktioni FANATISM ; !SW
reduksjåvnnå:reduk INSTITUTION ;
referáhtta:refer ADVOKAT ;
 referánssa MUORRA ; !^LOAN
 referánssa+N+SgNomCmp+SgNomCmp:referens%> R ; !
 referænnta+SgNomCmp+SgGenCmp+PlGenCmp:refer PATENT ; !
 referænssa MUORRA ; !^LOAN
referænssa#adjunktijvva:referænssa#adjunkt ADJEKTIV ;
re^fleksjåvnnå:re^flek INSTITUTION ;
 re^flektivitehtta+Use/Sub:re^flektivite IDENTITET ; !
 re^flektivitæhtta MUORRA ; !^LOAN
 re^flektivitæhtta+N+SgNomCmp+SgNomCmp:re^flektivitet%> R ; !
reformissma:reformi FANATISM ;
reformasjåvnnå:reforma INSTITUTION ;
 reformánnta+SgNomCmp+SgGenCmp+PlGenCmp:reform VARIANT ; !
refusjåvnnå:refu PENSION ;
regas:rehkas GÁMAS ;
 regi^åvnnå+SgNomCmp+SgGenCmp+PlGenCmp:regi^ TELEFON ; !
regi^onal#politihkka:regi^onal#politi ANTIKK ;
regi^onalissma:regi^onali FANATISM ;
regulatijvva:regulat ADJEKTIV ;
regulerim#pládna:regulerim#pl ORGAN ;
regálla:reg AREAL ;
rejvadis:rejvadiss GÅNÅGIS ;
 rekel+SgNomCmp+SgGenCmp+PlGenCmp:rekel GAHPER; !
re^kre^aksjåvnnå:re^kre^ak INSTITUTION ;
 re^kruhtta+SgNomCmp+SgGenCmp+PlGenCmp:re^kruhtta MUORRA; !
 re^kruhtta+N+SgNomCmp+SgNomCmp:re^krutt%> R ; !
 re^krutterim#pro^grám0ma:re^krutterim#pro^gr TELEGRAM ; !NOR
 re^kryhtta+SgNomCmp+SgGenCmp+PlGenCmp:re^kryhtta MUORRA; !
 re^kryhtta+N+SgNomCmp+SgNomCmp:re^kryt%> R ; !
 re^kryterim#pro^grám0ma:re^kryterim#pro^gr TELEGRAM ; !SW
reksjåvnnå:rek INSTITUTION ;
reksjåvnå#værbba:reksjåvnå#v ADVERB ;
rektijvva:rekt ADJEKTIV ;
 rektor+SgNomCmp+SgGenCmp+PlGenCmp:rektor GAHPER; !
 rektur+SgNomCmp+SgGenCmp+PlGenCmp:rektur GAHPER; !
rektáŋ0ŋel:rektáŋ'ŋel GAHPER ;
rekviebma:rekvie SYSTEM ;
 re^kvisihtta MUORRA ;  !^LOAN
 re^kvisihtta+N+SgNomCmp+SgNomCmp:re^kvisita%> R ; !
 re^kvisihtta+N+SgNomCmp+SgNomCmp:re^kvisitt%> R ; !
re^kvisihtta:re^kvisi IDENTITET ;
re^kvisisjåvnnå:re^kvisi INSTITUTION ;
 rekårddå MUORRA ; !^LOAN
 rekårddå+N+SgNomCmp+SgNomCmp:rekord%> R ; !
relasjåvnnå:rela INSTITUTION ;
relativissma:relativi FANATISM ;
 relativitehtta+Use/Sub:relativite IDENTITET ; !
 relativitæhtta MUORRA ; !^LOAN
 relativitæhtta+N+SgNomCmp+SgNomCmp:relativitet%> R ; !
release PREMIE ;
relevánssa:relev SBSTANS ;
 reli^abilitehtta+Use/Sub:reli^abilite IDENTITET ; !
 reli^abilitæhtta MUORRA ; !^LOAN
 reli^abilitæhtta+N+SgNomCmp+SgNomCmp:reli^abilitet%> R ; !
 religi^åvnnå#histåvrrå MUORRA ; !^LOAN
religi^åvnnå:religi^ TELEFON ;
 religion#histåvrrå:religion#histåvrrå MUORRA ; !^LOAN
 relikta MUORRA ; !^LOAN
 relikta+N+SgNomCmp+SgNomCmp:relikt%> R ; !
 remis0sa+N+SgNomCmp+SgNomCmp:remiss9%> R ; !
 remis0sa:remis'sa MUORRA ; !^LOAN
 remittænnta+SgNomCmp+SgGenCmp+PlGenCmp:remitt PATENT ; !
 ren^race+Use/Sub:ren^rac PREMIE ; !
 renessánssa MUORRA ; !^LOAN
 renesánssa+SgNomCmp+SgGenCmp+DefPlGenCmp:renesánssa MUORRA; !
 renesánssa+N+SgNomCmp+SgNomCmp:renässans%> R ; !SW !
repetisjåvnnå:repeti INSTITUTION ;
re^plihkka:re^pli ANTIKK ;
reportássja MUORRA ;
 reptijlla+SgNomCmp+SgGenCmp+PlGenCmp:repti TEKSTIL ; !
 republihkka+SgNomCmp+SgGenCmp+PlGenCmp:republi ANTIKK ; !
 resepsjon#estetihkka:resepsjon#esteti ANTIKK ; !NOR
 resepsjåvnnå MUORRA ; !^LOAN
resepsjåvnnå#estetihkka:resepsjåvnnå#esteti ANTIKK ;
 resepsjåvnnå+N+SgNomCmp+SgNomCmp:reception%> R ; !
 resepsjåvnnå+N+SgNomCmp+SgNomCmp:resepsjon%> R ; !
 reserváhtta+SgNomCmp+SgGenCmp+PlGenCmp:reserv ADVOKAT ; !
resi^prohka#værbba:resi^prohka#v ADVERB ;
resijnna:res BENSIN ; 
 resi^stánssa+N+SgNomCmp+SgNomCmp:resi^stens%> R ; !
resi^stánssa:resi^st SBSTANS ;
resjija:resji ALLEGORI ;
 resjisørra+SgNomCmp+SgGenCmp+PlGenCmp:resjisørra MUORRA; !
 resjisørra+N+SgNomCmp+SgNomCmp:regissør%> R ; !
resolusjåvnnå:resolu INSTITUTION ;
 responssa+Use/Sub:responssa MUORRA; !^LOAN !
 respånssa+Use/Sub:respånssa MUORRA; !^LOAN !
 respånsså MUORRA ; !^LOAN
 respånsså+N+SgNomCmp+SgNomCmp:respons%> R ; !
re^spækta:re^sp KOLLEKT ;
 ressurssa MUORRA ; !NOR !^LOAN
 ressurssa+N+SgNomCmp+SgNomCmp:ressurs%> R ; !
re^stánssa:re^st SBSTANS ;
 resurssa MUORRA ; !^LOAN
resurssa#biologija:resurssa#biologi ALLEGORI ;
 resurssa+N+SgNomCmp+SgNomCmp:resurs%> R ; !
resymea NOADE ;
retorihkka:retori ANTIKK ;
reumatissma:reumati FANATISM ;
 revansjissma MUORRA ; !^LOAN
 revansjissma+N+SgNomCmp+SgNomCmp:revanchist%> R ; !
 revisjonissma MUORRA ; !^LOAN
 revisjonissma+N+SgNomCmp+SgNomCmp:revisionist%> R ; !
revisjåvnnå:revi PENSION ;
 revisor+SgNomCmp+SgGenCmp+PlGenCmp:revisor GAHPER; !
 revisur+SgNomCmp+SgGenCmp+PlGenCmp:revisur GAHPER; !
revmatissma MUORRA ;
revolusjåvnnå:revolu INSTITUTION ;
revya NOADE ;
 revya+N+SgNomCmp+SgNomCmp:revy%> R ; !
ri#stihkka MUORRA ;
ribjja MUORRA ;
 ribmo+SgNomCmp+SgGenCmp+PlGenCmp:ribmo MUORRA; !
ribrre MUORRA ;
ribrre#sjnjárttjá MUORRA ;
ribrre#snjárttjá MUORRA ;
 ribrri+SgNomCmp+SgGenCmp+PlGenCmp:ribrri MUORRA; !
 ridne+SgNomCmp+SgGenCmp+PlGenCmp:ridne MUORRA; !
rido NOADE ;
rido#vieradahka:rido#vierad AHKA ;
riebij#bassta MUORRA ;
 riebij+SgNomCmp+SgGenCmp+PlGenCmp:riehpih9 GÁMAS ; !
riebme MUORRA ;
 riebmo+SgNomCmp+SgGenCmp+PlGenCmp:riebmo MUORRA; !
riebun GAHPER ;
 riedas+SgNomCmp+SgGenCmp+PlGenCmp:riehtas GÁMAS ; !
 riedes+SgNomCmp+SgGenCmp+PlGenCmp:riehtes GÁMAS ; !
riegadahttem#ruhta MUORRA ;
 riegádahttem#virgge#loahpe+SgNomCmp+SgGenCmp+PlGenCmp:riegádahttem#virgge#loahpe MUORRA; !
 riegádahttem+SgNomCmp+DefSgGenCmp+DefPlGenCmp+SgNomLeft+SgGenLeft+PlGenLeft:riegádahttem VSBST-ODD ; !
riegádibme:riegád VSBST-EVEN ;
 riegádim#biejvve+SgNomCmp+SgGenCmp+PlGenCmp:riegádim#biejvve MUORRA; !
 riegádim#bájkke+SgNomCmp+SgGenCmp+PlGenCmp:riegádim#bájkke MUORRA; !
riegádim#dieblle MUORRA ;
riegádim#duodastus:riegádim#duodastuss GÅNÅGIS ;
 riegádim#mánná+SgNomCmp+SgGenCmp+PlGenCmp:riegádim#mánná MUORRA; !
riegádim#nummar GAHPER ;
riehpen GAHPER ;
riehpen#rájgge MUORRA ;
 riehpihij#viesso+SgNomCmp+SgGenCmp+PlGenCmp:riehpihij#viesso MUORRA; !
 riehppe+SgNomCmp+SgGenCmp+PlGenCmp:riehppe MUORRA; !
riehttse MUORRA ;
riejttse MUORRA ;
 riek0tá+SgNomCmp+SgGenCmp+PlGenCmp:riek'tá MUORRA ; !
rieknik:rieknig9 GAHPER ;
riekte MUORRA ;
riektá#dadjadus:riektá#dadjaduss GÅNÅGIS ;
riektá#systebma:riektá#syste SYSTEM ;
 riemsste+SgNomCmp+SgGenCmp+PlGenCmp:riemsste MUORRA; !
 rieppádahka+SgNomCmp+SgGenCmp+PlGenCmp:rieppád AHKA ; !
riertte MUORRA ;
 riessjek+SgNomCmp+SgGenCmp+PlGenCmp:riessjeg9 GAHPER ; !
riessjme MUORRA ;
 rievddadibme+SgNomCmp+DefSgGenCmp+DefPlGenCmp+SgNomLeft+SgGenLeft+PlGenLeft:rievddad VSBST-EVEN ; !
rievddadis#mærkka MUORRA ;
rievddadus:rievddaduss GÅNÅGIS ;
rievddam:rievddam VSBST-ODD ;
rievnna MUORRA ;
rievnna#nállo MUORRA ;
 rievsagahttem+SgNomCmp+DefSgGenCmp+DefPlGenCmp+SgNomLeft+SgGenLeft+PlGenLeft:rievsagahttem VSBST-ODD ; !
 rievsak#bivdde+SgNomCmp+SgGenCmp+PlGenCmp:rievsak#bivdde ACTOR;  !
rievsak#bivddo MUORRA ;
rievsak#doahkke MUORRA ;
rievsak#giella MUORRA ;
 rievsak#giella+N+SgCmp+SgNomCmp:rievsak#giel%> R ; !
 rievsak#hábak+SgNomCmp+SgGenCmp+PlGenCmp:rievsak#hábag9 GAHPER ; !
 rievsak#muorjje+SgNomCmp+SgGenCmp+DefPlGenCmp:rievsak#muorjje MUORRA; !
 rievsak#tsitsásj+SgNomCmp+SgGenCmp+PlGenCmp:rievsak#tsitsátj GAHPER ; !
 rievsak+SgNomCmp+SgGenCmp+PlGenCmp:rievsag9 GAHPER ; !
 rievtes#ferdugahtesvuohta+SgGenCmp+DefPlGenCmp:rievtes#ferdugahtesvuohta VUOHTANOUN; !
 rievtes#ferdukvuohta+SgGenCmp+DefPlGenCmp:rievtes#ferdukvuohta VUOHTANOUN; !
 rievtes#miella+SgNomCmp+SgGenCmp:rievtes#miella MUORRA; !
rievtes:riektes ÅRES ;
 rievtesvuohta+SgGenCmp+DefPlGenCmp:rievtesvuohta VUOHTANOUN; !
rievtodus:rievtoduss GÅNÅGIS ;
rievtudahka:rievtud AHKA ;
rievtudis:rievtudiss GÅNÅGIS ;
 rievtugisvuohta+SgGenCmp+DefPlGenCmp:rievtugisvuohta VUOHTANOUN; !
 rievvár+SgNomCmp+SgGenCmp+PlGenCmp:rievvár GAHPER; !
rievádus#hálos:rievádus#hállos ÅRES ;
rigge MUORRA ;
rigorissma:rigori FANATISM ;
rihpa MUORRA ;
rihta MUORRA  ;
rihta MUORRA ;
rihta#bielle MUORRA  ;
 rihta#bielle+N+SgCmp+SgNomCmp:rihta#biel%> R ; !
rihto MUORRA ;
rihtsadibme:rihtsad VSBST-EVEN ;
 rihtso#bahta+SgNomCmp+SgGenCmp+PlGenCmp:rihtso#bahta MUORRA; !
 rijdda+SgNomCmp+SgGenCmp+PlGenCmp:rijdda MUORRA; !
rijddalibme:rijddal VSBST-EVEN ;
rijddo MUORRA ;
 rijddo#dahkke+SgNomCmp+SgGenCmp+PlGenCmp:rijddo#dahkke ACTOR;  !
rijddo#oarre MUORRA ;
 rijddo#tjoavddem#ráde+SgNomCmp+SgGenCmp+PlGenCmp:rijddo#tjoavddem#ráde NOADE; !
rijddo#ás0sje:rijddo#ás'sje MUORRA ;
rijffo MUORRA ;
 rijka#arkijvva+SgNomCmp+SgGenCmp+PlGenCmp:rijka#ark ADJEKTIV ; !
 rijka#biejvve+SgNomCmp+SgGenCmp+PlGenCmp:rijka#biejvve MUORRA; !
rijka#dajva#giella MUORRA ;
 rijka#dajva#giella+N+SgCmp+SgNomCmp:rijka#dajva#giel%> R ; !
 rijka#dárkastiddje+SgNomCmp+SgGenCmp+PlGenCmp:rijka#dárkastiddje ACTOR;  !
rijka#dárkastus:rijka#dárkastuss GÅNÅGIS ;
rijka#dásse MUORRA ;
rijka#giella MUORRA ;
 rijka#giella+N+SgCmp+SgNomCmp:rijka#giel%> R ; !
 rijka#guojmme+SgNomCmp+SgGenCmp+PlGenCmp:rijka#guojmme MUORRA; !
 rijka#guovllo+SgNomCmp+SgGenCmp+PlGenCmp:rijka#guovllo MUORRA; !
rijka#juogos:rijka#juohkos ÅRES ;
 rijka#lihtto+SgNomCmp+SgGenCmp+PlGenCmp:rijka#lihtto MUORRA; !
 rijka#organisasjåvnnå+SgNomCmp+SgGenCmp+PlGenCmp:rijka#organisa INSTITUTION ; !
 rijka#orgádna+SgNomCmp+SgGenCmp+PlGenCmp:rijka#org ORGAN ; !
rijka#politihkka:rijka#politi ANTIKK ;
rijka#revisjåvnnå:rijka#revi PENSION ;
rijka#rádjá MUORRA ;
 rijka#siebrre+SgNomCmp+SgGenCmp+PlGenCmp:rijka#siebrre MUORRA; !
 rijkak+SgNomCmp+SgGenCmp+PlGenCmp:rijkag9 GAHPER ; !
 rijkka+SgNomCmp+SgGenCmp+PlGenCmp:rijkka MUORRA; !
rijkka#tjåhkanibme:rijkka#tjåhkan VSBST-EVEN ;
 rijmek+SgNomCmp+SgGenCmp+PlGenCmp:rijmeg9 GAHPER ; !
rijmma MUORRA ;
rijmmo MUORRA ;
 rijmmo#jahke+SgNomCmp+SgGenCmp+DefPlGenCmp:rijmmo#jahke MUORRA; !
 rijmmo#jahke+N+SgCmp+SgNomCmp:rijmmo#jak%> R ; !
rijmustus:rijmustuss GÅNÅGIS ;
rijppi MUORRA ;
rijssa MUORRA ;
rikkas:riggas GÁMAS ;
 riktja+SgNomCmp+SgGenCmp+PlGenCmp:riktja MUORRA; !
rimsso MUORRA ;
 ripsjik+SgNomCmp+SgGenCmp+PlGenCmp:ripsjig9 GAHPER ; !
risiko KINO ;
risse NOADE ;
rissil MUORRA ;
rissja MUORRA ;
 rissja#di^oksijdda MUORRA ; !^LOAN
 rissja#di^oksijdda+N+SgNomCmp+SgNomCmp:rissja#di^oksid%> R ; !
 rissja#di^oksijdda+N+SgNomCmp+SgNomCmp:rissja#di^oxid%> R ; !
rissja#stihkka MUORRA ;
 rissjanis+SgNomCmp+SgGenCmp+PlGenCmp:rissjaniss GÅNÅGIS ; !
 risstalasjvuohta+SgGenCmp+DefPlGenCmp:risstalasjvuohta VUOHTANOUN; !
 rissásj+SgNomCmp+SgGenCmp+PlGenCmp:rissátj GAHPER ; !
 rist#bárnne+SgNomCmp+SgGenCmp+PlGenCmp:rist9#bárnne MUORRA ; !
 rist#ieddne+SgNomCmp+SgGenCmp+PlGenCmp:rist9#ieddne MUORRA ; !
 rist#áhttje+SgNomCmp+SgGenCmp+PlGenCmp:rist9#áhttje MUORRA ; !
 rist#æjgát+SgNomCmp+SgGenCmp+PlGenCmp:rist9#æjgád9 GAHPER ; !
 rista#bárnne+SgNomCmp+SgGenCmp+PlGenCmp:rista#bárnne MUORRA; !
 rista#ieddne+SgNomCmp+SgGenCmp+PlGenCmp:rista#ieddne MUORRA; !
 rista#niejdda+SgNomCmp+SgGenCmp+PlGenCmp:rista#niejdda MUORRA; !
 rista#áhttje+SgNomCmp+SgGenCmp+PlGenCmp:rista#áhttje MUORRA; !
 rista#æjgát+SgNomCmp+SgGenCmp+PlGenCmp:rista#æjgád9 GAHPER ; !
 ristagis+SgNomCmp+SgGenCmp+PlGenCmp:ristagiss GÅNÅGIS ; !
ritjas:ri RITJAS ;
ritjos:rihtjos ÅRES ;
ritmma MUORRA ;
ritornæl0la:ritorn TABELL ;
 ritu^ála+Use/Sub:ritu^ála MUORRA; ! !^LOAN
ritu^álla:ritu^ AREAL ;
 rivggo+SgNomCmp+SgGenCmp+PlGenCmp:rivggo NOADE; !
rivnna MUORRA ;
rivva MUORRA ;
roaddo MUORRA ;
roahkka MUORRA ;
 roahtjo+SgNomCmp+SgGenCmp+PlGenCmp:roahtjo MUORRA; !
 roahtte+SgNomCmp+SgGenCmp+DefPlGenCmp:roahtte MUORRA; !
 roahtto+SgNomCmp+SgGenCmp+PlGenCmp:roahtto MUORRA; !
roahttom GAHPER ;
 roahttom#sjalljo+SgNomCmp+SgGenCmp+PlGenCmp:roahttom#sjalljo MUORRA; !
 roanntjo+SgNomCmp+SgGenCmp+PlGenCmp:roanntjo MUORRA; !
 roanntso+SgNomCmp+SgGenCmp+PlGenCmp:roanntso MUORRA; !
 roassjka+SgNomCmp+SgGenCmp+PlGenCmp:roassjka MUORRA; !
roassjko MUORRA ;
roassjme MUORRA ;
 roassmo+SgNomCmp+SgGenCmp+PlGenCmp:roassmo MUORRA; !
roav0ve:roav've MUORRA ;
roavggo MUORRA ;
roavrro MUORRA ;
 roavve+SgNomCmp+SgGenCmp+PlGenCmp:roavve MUORRA; !
 roavádahka+SgNomCmp+SgGenCmp+PlGenCmp:roavád AHKA ; !
 roavát#biegga+SgNomCmp+SgGenCmp+PlGenCmp:roavát#biegga MUORRA; !
roaŋŋke MUORRA ;
 rock#bánnda+SgNomCmp+SgGenCmp+PlGenCmp:rock#bánnda MUORRA; !
 rocka NOADE ; !^LOAN
rocka#tæksta MUORRA ;
 rocke#bánnda+SgNomCmp+SgGenCmp+PlGenCmp:rocke#bánnda MUORRA; !
rojalissma:rojali FANATISM ;
 rol0la:rol'la MUORRA ; !^LOAN
 roll#spella MUORRA ; !^LOAN
roma#giella MUORRA ;
 roma#giella+N+SgCmp+SgNomCmp:roma#giel%> R ; !
romantihkka:romanti ANTIKK ;
romádna:rom ORGAN ;
románssa:rom SBSTANS ;
rosijnna:ros BENSIN ;
rosmarijnna:rosmar BENSIN ; 
 rotisserija+SgNomCmp+SgGenCmp+PlGenCmp:rotisseri ALLEGORI ; !
 rubbme+SgNomCmp+SgGenCmp+PlGenCmp:rubbme MUORRA; !
 rubmálahá+SgNomCmp+PlGenCmp:rubmál SIJDDALAHÁ ; !
rubrihkka:rubri ANTIKK ;
rubán GAHPER ;
rudda MUORRA ;
rudda#massta MUORRA ;
 rudda#rásse+SgNomCmp+SgGenCmp+DefPlGenCmp:rudda#rásse MUORRA; !
ruddne MUORRA ;
rudna MUORRA ;
 ruhke+SgNomCmp+SgGenCmp+PlGenCmp:ruhke MUORRA; !
ruhta MUORRA ;
ruhta#birástahka:ruhta#birást AHKA ;
ruhta#birástak+N+Sg+Nom:ruhta#birástak%> K ;
ruhta#birástak:ruhta#birást AHKA ;
ruhta#báhtso MUORRA ;
ruhta#dille MUORRA ;
ruhta#doarjja MUORRA ;
ruhta#dåmadibme:ruhta#dåmad VSBST-EVEN ;
ruhta#gållo MUORRA ;
ruhta#gållådibme:ruhta#gållåd VSBST-EVEN ;
ruhta#gållåm:ruhta#gållåm VSBST-ODD ;
ruhta#gæsos:ruhta#gæssos ÅRES ;
ruhta#hiehte MUORRA ;
ruhta#juogadibme:ruhta#juogad VSBST-EVEN ;
ruhta#juollodibme:ruhta#juollod VSBST-EVEN ;
ruhta#kás0sa:ruhta#kás'sa MUORRA ;
ruhta#lassánibme:ruhta#lassán VSBST-EVEN ;
ruhta#loahpádus:ruhta#loahpáduss GÅNÅGIS ;
ruhta#låhko MUORRA ;
 ruhta#låhko+N+SgNomCmp+SgNomCmp:ruhta#låk%> R ; !
ruhta#njuolgadus:ruhta#njuolgaduss GÅNÅGIS ;
ruhta#siesstem:ruhta#siesstem VSBST-ODD ;
ruhta#tjoaggem:ruhta#tjoaggem VSBST-ODD ;
ruhta#vadda MUORRA ;
ruhta#vuojtto MUORRA ;
ruhta#vuorkká MUORRA ;
 ruhta#vuorrádisvuohta+SgGenCmp+DefPlGenCmp:ruhta#vuorrádisvuohta VUOHTANOUN; !
ruhta#vádne MUORRA ;
 ruhta#vánesvuohta+SgGenCmp+DefPlGenCmp:ruhta#vánesvuohta VUOHTANOUN; !
 ruhta#ábjje+SgNomCmp+SgGenCmp+PlGenCmp:ruhta#ábjje MUORRA; !
 ruhta#árvvo+SgNomCmp+DefSgGenCmp:ruhta#árvvo MUORRA; !
ruhta#åbmudahka:ruhta#åbmud AHKA ;
ruhta#åhtsåmus:ruhta#åhtsåmuss GÅNÅGIS ;
 ruhtadibme+SgNomCmp+DefSgGenCmp+DefPlGenCmp+SgNomLeft+SgGenLeft+PlGenLeft:ruhtad VSBST-EVEN ; !
 ruhtadiddje+SgNomCmp+SgGenCmp+PlGenCmp+SgNomLeft+SgGenLeft+PlGenLeft:ruhtadiddje ACTOR; !
ruhtadim#pládna MUORRA ;
ruhtadim#pládna:ruhtadim#pl ORGAN ;
 ruhtadus#departemænnta+SgNomCmp+SgGenCmp+PlGenCmp:ruhtadus#departem PATENT ; !
ruhtadus:ruhtaduss GÅNÅGIS ;
 ruhtek+SgNomCmp+SgGenCmp+PlGenCmp:ruhteg9 GAHPER ; !
ruhtse MUORRA ;
ruhtse#lihtte MUORRA ;
 ruhtta+SgNomCmp+SgGenCmp+PlGenCmp:ruhtta MUORRA; !
rujtta MUORRA ;
rujttse MUORRA ;
ruksa MUORRA ;
rukta MUORRA ;
rukto MUORRA ;
rummba MUORRA ;
 rummbo+SgNomCmp+SgGenCmp+PlGenCmp:rummbo MUORRA; !
rumáj#vahágahttem:rumáj#vahágahttem VSBST-ODD ;
 rumáj+SgNomCmp+SgGenCmp+PlGenCmp:rubmah9 GÁMAS ; !
 runa KINO ; !^LOAN
runnda MUORRA ;
ruobbe MUORRA ;
ruobbe#uddo MUORRA ;
ruobdda MUORRA ;
ruodja MUORRA ;
 ruodjo+SgNomCmp+SgGenCmp+PlGenCmp:ruodjo MUORRA; !
ruodnudis:ruodnudiss GÅNÅGIS ;
 ruodná#bejbusj+SgNomCmp+SgGenCmp+PlGenCmp:ruodná#bejbutj GAHPER ; !
 ruodná#juolg#tjoavtjoj+SgNomCmp+SgGenCmp+PlGenCmp:ruodná#juolg#tjoaktju SUOLOJ ; !
 ruodná#urbusj+SgNomCmp+SgGenCmp+DefPlGenCmp:ruodná#urbutj GAHPER ; !
ruohkadahka:ruohkad AHKA ;
 ruohkek+SgNomCmp+SgGenCmp+PlGenCmp:ruohkeg9 GAHPER ; !
ruohkke MUORRA ;
 ruohko+SgNomCmp+SgGenCmp+DefPlGenCmp:ruohko MUORRA; !
 ruohko#tsihtse+SgNomCmp+SgGenCmp+PlGenCmp:ruohko#tsihtse MUORRA; !
 ruohko#vitsur+SgNomCmp+SgGenCmp+PlGenCmp:ruohko#vitsur GAHPER; !
 ruohto+SgNomCmp+SgGenCmp+PlGenCmp:ruohto MUORRA; !
ruohtsas:ruohttsas GÁMAS ;
ruohtta MUORRA ;
 ruohtta#iehket+SgNomCmp+SgGenCmp+DefPlGenCmp:ruohtta#iehked9 GAHPER ; !
 ruohtta#áddjá+SgNomCmp+SgGenCmp+PlGenCmp:ruohtta#áddjá MUORRA; !
ruohttsa MUORRA ;
ruojas:ruodjas GÁMAS ;
ruojdda MUORRA ;
ruojves:ruojvve SARVES ;
ruojvve MUORRA ;
ruokse MUORRA ;
 ruomas+SgNomCmp+SgGenCmp+PlGenCmp:ruobmas GÁMAS ; !
ruonudis:ruonudiss GÅNÅGIS ;
 ruoppsis#gussjká+SgNomCmp+SgGenCmp+PlGenCmp:ruoppsis#gussjká MUORRA; !
 ruoppsis#gådde+SgNomCmp+SgGenCmp+PlGenCmp:ruoppsis#gådde MUORRA; !
 ruoppsis#juolg#tjoavtjoj+SgNomCmp+SgGenCmp+PlGenCmp:ruoppsis#juolg#tjoaktju SUOLOJ ; !
 ruoppsis#návraj+SgNomCmp+SgGenCmp+DefPlGenCmp:ruoppsis#návrrah9 GÁMAS ; !
 ruoppsis#radde+SgNomCmp+SgGenCmp+PlGenCmp:ruoppsis#radde MUORRA; !
 ruoppsis#sáttok+SgNomCmp+SgGenCmp+PlGenCmp:ruoppsis#sáttog9 GAHPER ; !
ruoppsis#visská MUORRA ;
 ruopsok#jáddi+SgNomCmp+SgGenCmp+PlGenCmp:ruopsok#jáddi MUORRA; !
 ruopsok#miesse+SgNomCmp+SgGenCmp+PlGenCmp:ruopsok#miesse MUORRA; !
ruopto#luodda MUORRA ;
 ruoptok+SgNomCmp+SgGenCmp+PlGenCmp:ruoptog9 GAHPER ; !
ruoptus#diededibme:ruoptus#dieded VSBST-EVEN ;
 ruorkoj+SgNomCmp+SgGenCmp+DefPlGenCmp:ruorkku SUOLOJ ; !
ruos0sa#bágo:ruos'sa#báhko VUOSA ;
 ruos0sa#ráppes+SgNomCmp+SgGenCmp+PlGenCmp:ruos'sa#rábbe SARVES ; !
ruos0sa:ruos'sa MUORRA ;
 ruos0sja+SgGenCmp+PlGenCmp:ruos'sja MUORRA ; !
ruossidahka:ruossid AHKA ;
ruossik#dákte MUORRA ;
ruossja#gahper GAHPER ;
 ruossja#gielak+SgNomCmp+SgGenCmp+PlGenCmp:ruossja#gielag9 GAHPER ; !
ruossja#giella MUORRA ;
 ruossja#giella+N+SgCmp+SgNomCmp:ruossja#giel%> R ; !
 ruossja#rijkka+SgNomCmp+SgGenCmp+PlGenCmp:ruossja#rijkka MUORRA; !
 ruossjalasj+SgNomCmp+SgGenCmp+PlGenCmp:ruossjaladtj GÅNÅGIS ; !
ruosská MUORRA ;
ruossta MUORRA ;
 ruosste+SgNomCmp+SgGenCmp+PlGenCmp:ruosste MUORRA; !
 ruosste#tjoasskem+SgNomCmp+SgGenCmp+PlGenCmp:ruosste#tjoasskem GAHPER; !
ruovdde MUORRA ;
ruovdde#bassta MUORRA ;
 ruovdde#båvddå+SgNomCmp+SgGenCmp+PlGenCmp:ruovdde#båvddå MUORRA; !
ruovdde#dåkså MUORRA ;
ruovdde#giedja MUORRA ;
ruovdde#gágga MUORRA ;
ruovdde#gáma:ruovdde#gábmag8 BENA ;
 ruovdde#gárránis+SgNomCmp+SgGenCmp+PlGenCmp:ruovdde#gárrániss GÅNÅGIS ; !
 ruovdde#gåmmbå+SgNomCmp+SgGenCmp+PlGenCmp:ruovdde#gåmmbå MUORRA; !
ruovdde#hárppo MUORRA ;
ruovdde#rahte NOADE ;
 ruovdde#smirjár+SgNomCmp+SgGenCmp+PlGenCmp:ruovdde#smirjár GAHPER; !
ruovdde#spis0sa:ruovdde#spis'sa MUORRA ;
 ruovdde#tsihtse+SgNomCmp+SgGenCmp+PlGenCmp:ruovdde#tsihtse MUORRA; !
 ruovdde#ájgge+SgNomCmp+SgGenCmp+PlGenCmp+SgNomLeft+SgGenLeft+PlGenLeft:ruovdde#ájgge MUORRA; !
ruovdoj:ruovddoh9 ÅRES ;
 ruovdásj+SgNomCmp+SgGenCmp+PlGenCmp:ruovdátj GAHPER ; !
 ruovttja+SgNomCmp+SgGenCmp+PlGenCmp:ruovttja MUORRA; !
ruovve MUORRA ;
 rusijnna MUORRA ; !^LOAN
 rusijnna+N+SgNomCmp+SgNomCmp:russin%> R ; !
rusjmas:russjmas GÁMAS ;
rusjmidahka:rusjmid AHKA ;
russa MUORRA ;
 russin+SgNomCmp+SgGenCmp+DefPlGenCmp:russin GAHPER; !
russjme MUORRA ;
russjo MUORRA ;
 russjpe+SgNomCmp+SgGenCmp+DefPlGenCmp:russjpe MUORRA; !
 russna+SgNomCmp+SgGenCmp+PlGenCmp:russna MUORRA; !
russta MUORRA ;
rustik:rustig9 GAHPER ;
 rustár+SgNomCmp+SgGenCmp+PlGenCmp+SgNomLeft+SgGenLeft+PlGenLeft:rustár GAHPER; !
rutijnna:rut BENSIN ;
ruv0ve:ruv've MUORRA ;
ruvdda MUORRA ;
 ruvoj#biegga+SgNomCmp+SgGenCmp+PlGenCmp:ruvoj#biegga MUORRA; !
 ruvoj+SgNomCmp+SgGenCmp+PlGenCmp:ruvvoh9 ÅRES ; !
 ruvsso+SgNomCmp+SgGenCmp+DefPlGenCmp:ruvsso MUORRA; !
ruvtjos#suodna MUORRA ;
ruvtjos:ruvttjos ÅRES ;
ruvtta MUORRA ;
ruvttja#suodna MUORRA ;
 ruŋŋka+SgNomCmp+SgGenCmp+PlGenCmp:ruŋŋka MUORRA; !
rytmihkka:rytmi ANTIKK ;
rytmma MUORRA ;
 rábbi+SgNomCmp+SgGenCmp+PlGenCmp:rábbi KINO; !
rábbá#goahte MUORRA ;
 rábbá#goahte+N+SgNomCmp+SgNomCmp:rábbá#gåt%> R ; !
rábddá MUORRA ;
rábe#vuolle MUORRA ;
 rábe#vuolle+N+SgCmp+SgNomCmp:rábe#vuol%> R ; !
 rábev+SgNomCmp+SgGenCmp+PlGenCmp:rá RÁBEV ; !
rábjjá MUORRA ;
 rábma+SgNomCmp+SgGenCmp+PlGenCmp:rábma MUORRA; !
rábma#konvensjåvnnå:rábma#konven INSTITUTION ;
rábmá NOADE ;
 rábttja+SgNomCmp+SgGenCmp+PlGenCmp:rábttja MUORRA; !
rábun GAHPER ;
ráda#moarre MUORRA ;
rádar GAHPER ;
rádde MUORRA ;
 ráddidus#advokáhtta+SgNomCmp+SgGenCmp+PlGenCmp:ráddidus#advok ADVOKAT ; !
ráddidus#hábme MUORRA ;
 ráddidus+SgNomCmp+SgGenCmp+PlGenCmp:ráddiduss GÅNÅGIS ; !
 ráddijiddje+SgNomCmp+SgGenCmp+PlGenCmp+SgNomLeft+SgGenLeft+PlGenLeft:ráddijiddje ACTOR;  !
ráddim#vuohke MUORRA ;
 ráddje+SgNomCmp+SgGenCmp+PlGenCmp+SgNomLeft+SgGenLeft+PlGenLeft:ráddje ACTOR; !
 ráddna+SgNomCmp+SgGenCmp+PlGenCmp:ráddna MUORRA; !
ráddna#vanntsa MUORRA ;
 ráddnam#gieres+SgNomCmp+SgGenCmp+PlGenCmp:ráddnam#gierres ÅRES ; !
 ráddnavuohta+SgGenCmp+DefPlGenCmp:ráddnavuohta VUOHTANOUN; !
 ráddná+SgNomCmp+SgGenCmp+PlGenCmp:ráddná MUORRA; !
 ráddná#báhttja+SgNomCmp+SgGenCmp+PlGenCmp:ráddná#báhttja MUORRA; !
 ráddná#goahte+SgNomCmp+SgGenCmp+PlGenCmp:ráddná#goahte MUORRA; !
 ráddná#goahte+N+SgNomCmp+SgNomCmp:ráddná#gåt%> R ; !
 ráddná#niejdda+SgNomCmp+SgGenCmp+PlGenCmp:ráddná#niejdda MUORRA; !
 ráddná#rijkka+SgNomCmp+SgGenCmp+PlGenCmp:ráddná#rijkka MUORRA; !
 ráddná#sijdda+SgNomCmp+SgGenCmp+PlGenCmp:ráddná#sijdda MUORRA; !
 ráddná#suohkan+SgNomCmp+SgGenCmp+PlGenCmp:ráddná#suohkan GAHPER; !
 ráddnávuohta+SgGenCmp+DefPlGenCmp:ráddnávuohta VUOHTANOUN; !
 ráde+SgNomCmp+SgGenCmp+PlGenCmp:ráde NOADE; !
ráde#tjåhkanibme:rádevtjåhkan VSBST-EVEN ;
 ráde#vadde+SgNomCmp+SgGenCmp+PlGenCmp:ráde#vadde ACTOR;  !
 ráde#ájras+SgNomCmp+SgGenCmp+PlGenCmp:ráde#ájrras GÁMAS ; !
 rádediddje+SgNomCmp+SgGenCmp+PlGenCmp+SgNomLeft+SgGenLeft+PlGenLeft:rádediddje ACTOR; !
rádio KINO ;
rádio#pro^grám0ma:rádio#pro^gr TELEGRAM ;
rádio#sáttak:rádio#sáttag9 GAHPER ;
 rádje+SgNomCmp+DefSgGenCmp+DefPlGenCmp+SgNomLeft+SgGenLeft+PlGenLeft:rádje MUORRA; !
rádjo MUORRA ;
 rádjá+SgNomCmp+DefSgGenCmp+DefPlGenCmp+SgNomLeft+SgGenLeft+PlGenLeft:rádjá MUORRA; !
 rádjá#duobddák+SgNomCmp+SgGenCmp+PlGenCmp:rádjá#duobddág9 GAHPER ; !
 rádjá#oahpestiddje+SgNomCmp+SgGenCmp+PlGenCmp:rádjá#oahpestiddje ACTOR;  !
 rádjánis#ulmusj+SgNomCmp+SgGenCmp+PlGenCmp:rádjánis#ulmutj GAHPER ; !
rádjánis:rádjániss GÅNÅGIS ;
 rádjánisvuohta+SgGenCmp+DefPlGenCmp:rádjánisvuohta VUOHTANOUN; !
rádnastallam:rádnastallam VSBST-ODD ;
 rádnatja+SgNomCmp+PlGenCmp:rádnatj VÁLLDÁRA ; !
rádno MUORRA ;
rádudahka:rádud AHKA ;
 rádálasjvuohta+SgGenCmp+DefPlGenCmp:rádálasjvuohta VUOHTANOUN; !
rádár MUORRA ;
ráf0fe:ráf'fe MUORRA ;
ráfe NOADE ;
ráfe#bálkká MUORRA ;
ráfe#lihtto MUORRA ;
ráfe#sávadus:ráfe#sávaduss GÅNÅGIS ;
 ráfedisvuohta+SgGenCmp+DefPlGenCmp:ráfedisvuohta VUOHTANOUN; !
ráffádahka:ráffád AHKA ;
ráffát#gahper GAHPER ;
ráffát#roavggo MUORRA ;
ráfájduhttem#mærrádus:ráfájduhttem#mærráduss GÅNÅGIS ;
 ráfájduhttem+SgNomCmp+DefSgGenCmp+DefPlGenCmp+SgNomLeft+SgGenLeft+PlGenLeft:ráfájduhttem VSBST-ODD ; !
rágge MUORRA ;
rágán GAHPER ;
ráhkkim#ræjddo MUORRA ;
ráhko MUORRA ;
ráhpe MUORRA ;
 ráhpo+SgNomCmp+DefSgGenCmp+DefPlGenCmp+SgNomLeft+SgGenLeft+PlGenLeft:ráhpo MUORRA; !
ráhpo#giergge MUORRA ;
ráhppa MUORRA ;
ráhtta MUORRA ;
ráhttjá MUORRA ;
rájadus#gåhttjom:rájadus#gåhttjom VSBST-ODD ;
 rájadus#ålmåj+SgNomCmp+SgGenCmp+PlGenCmp:rájadus#ålmmå SUOLOJ ; !
rájadus:rájaduss GÅNÅGIS ;
rájan GAHPER ;
rájdam:rájddam GÁMAS ;
 rájdde+SgNomCmp+SgGenCmp+PlGenCmp:rájdde NOADE; !
rájddo MUORRA ;
rájddo#tál0la:rájddo#tál'la MUORRA ;
 rájg#oajvve+SgNomCmp+SgGenCmp+PlGenCmp:rájg#oajvve MUORRA; !
rájgge MUORRA ;
 rájgge#biellje+SgNomCmp+SgGenCmp+PlGenCmp:rájgge#biellje MUORRA; !
 rájgge#oajvve+SgNomCmp+SgGenCmp+PlGenCmp:rájgge#oajvve MUORRA; !
rájgun GAHPER ;
 rájnasvuohta+SgGenCmp+DefPlGenCmp:rájnasvuohta VUOHTANOUN; !
rájnnanibme:rájnnan VSBST-EVEN ;
 rájnnidibme+SgNomCmp+DefSgGenCmp+DefPlGenCmp+SgNomLeft+SgGenLeft+PlGenLeft:rájnnid VSBST-EVEN ; !
rájppe MUORRA ;
rájrre MUORRA ;
rájrre#lihtte MUORRA ;
 rájves+SgNomCmp+SgGenCmp+PlGenCmp:rájvve SARVES ; !
rákkas:rággas GÁMAS ;
ráksá MUORRA ;
 ráktjo+SgNomCmp+SgGenCmp+PlGenCmp:ráktjo MUORRA; !
ráktsa MUORRA ;
rám#buvdda MUORRA ;
rám0ma#pládna:rám'ma#pládna MUORRA ;
rámma MUORRA ;
rámma#pládna:rámma#pl ORGAN ;
rámma#pro^grám0ma:rámma#pro^gr TELEGRAM ;
rámma#ækto MUORRA ;
 rámmpo+SgNomCmp+DefSgGenCmp+DefPlGenCmp+SgNomLeft+SgGenLeft+PlGenLeft:rámmpo MUORRA; !
rámá#tal#modus:rámá#tal#modus GAHPER ;
rámát#báhko#girjje MUORRA ;
 rámát#bájkke+SgNomCmp+SgGenCmp+PlGenCmp:rámát#bájkke MUORRA; !
rámát#giella MUORRA ;
 rámát#giella+N+SgCmp+SgNomCmp:rámát#giel%> R ; !
 rámát#histåvrrå MUORRA ; !^LOAN
rámát#jårggålibme:rámát#jårggål VSBST-EVEN ;
 rámát#låhkke+SgNomCmp+SgGenCmp+PlGenCmp:rámát#låhkke ACTOR;  !
 rámát#siebrre+SgNomCmp+SgGenCmp+PlGenCmp:rámát#siebrre MUORRA; !
rámát#tjielggidus:rámát#tjielggiduss GÅNÅGIS ;
 rámát#tjælggár+SgNomCmp+SgGenCmp+PlGenCmp:rámát#tjælggár GAHPER; !
rámát#værssa MUORRA ;
rámát:rámád9 GAHPER ;
 ráppes+SgNomCmp+SgGenCmp+PlGenCmp:rábbe SARVES ; !
 rápportta+Use/Sub:rápportta MUORRA; !^LOAN !
ráppta MUORRA ;
 rápptjo+SgNomCmp+SgGenCmp+PlGenCmp:rápptjo MUORRA; !
rápptá MUORRA ;
rárkav:rárkkam9 GÁMAS ;
rássa MUORRA ;
 rásse+SgNomCmp+SgGenCmp+DefPlGenCmp:rásse MUORRA; !
 rásse#gahpan+SgNomCmp+SgGenCmp+PlGenCmp:rásse#gahpan GAHPER; !
 rásse#giedde+SgNomCmp+SgGenCmp+PlGenCmp:rásse#giedde MUORRA; !
rásse#hájkko MUORRA ;
 rásse#låhkkå+SgNomCmp+SgGenCmp+PlGenCmp:rásse#låhkkå MUORRA; !
rásse#ruohko MUORRA ;
 rásse#tjiektjam#salljo+SgNomCmp+SgGenCmp+PlGenCmp:rásse#tjiektjam#salljo MUORRA; !
 rásse#tjiektjam#sjalljo+SgNomCmp+SgGenCmp+PlGenCmp:rásse#tjiektjam#sjalljo MUORRA; !
 rásse#tjuohppe+SgNomCmp+SgGenCmp+PlGenCmp:rásse#tjuohppe ACTOR;  !
rásse#virnaj:rásse#virnnah9 GÁMAS ;
 rássjo+SgNomCmp+SgGenCmp+PlGenCmp:rássjo MUORRA; !
rássjo#bivtas:rássjo#biktas GÁMAS ;
 rássjo#bålås+SgNomCmp+SgGenCmp+PlGenCmp:rássjo#bållås ÅRES ; !
rássjo#gierdde MUORRA ;
 rássjo#riebmo+SgNomCmp+SgGenCmp+PlGenCmp:rássjo#riebmo MUORRA; !
 rássjo#rissjanis+SgNomCmp+SgGenCmp+PlGenCmp:rássjo#rissjaniss GÅNÅGIS ; !
rássjo#suodje MUORRA ;
 rássjo#suojun+Use/Sub:rássjo#suojun GAHPER; !
rássjo#suoján GAHPER ;
 rássjo#tsihtse+SgNomCmp+SgGenCmp+PlGenCmp:rássjo#tsihtse MUORRA; !
 rássjo#vuobme+SgNomCmp+SgGenCmp+PlGenCmp:rássjo#vuobme MUORRA; !
 rássjo#vuovdde+SgNomCmp+SgGenCmp+PlGenCmp:rássjo#vuovdde MUORRA; !
rásspa MUORRA ;
rásstá#biesse MUORRA ;
 rássálahka+SgNomCmp+SgGenCmp+PlGenCmp:rássál AHKA ; !
 rástes+SgNomCmp+SgGenCmp+PlGenCmp:rásste SARVES ; !
 ráttádahka+SgNomCmp+SgGenCmp+PlGenCmp:ráttád AHKA ; !
rávdde MUORRA ;
 rávddo+SgNomCmp+SgGenCmp+PlGenCmp:rávddo MUORRA; !
 rávgga+SgNomCmp+SgGenCmp+PlGenCmp:rávgga MUORRA; !
rávkalvis:rávkalviss GÅNÅGIS ;
 rávkke+SgNomCmp+SgGenCmp+PlGenCmp:rávkke MUORRA; !
rávnno MUORRA ;
 rávtjádahka+SgNomCmp+SgGenCmp+PlGenCmp:rávtjád AHKA ; !
rávvak:rávvag9 GAHPER ;
rávve NOADE ;
 rávvis#tsihtse+SgNomCmp+SgGenCmp+PlGenCmp:rávvis#tsihtse MUORRA; !
röntgen MUORRA ;
rælssa MUORRA ;
re^flæksa MUORRA ;
 re^flæksa+N+SgNomCmp+SgNomCmp:re^fleks%> R ; !
 re^flæksa+N+SgNomCmp+SgNomCmp:re^flex%> R ; !
ræbbá MUORRA ;
rædijssa MUORRA ;
 råbme+SgNomCmp+SgGenCmp+PlGenCmp:råbme MUORRA; !
råbme#bårrum:råbme#bårrum VSBST-ODD ;
 råda+SgNomCmp+SgGenCmp+PlGenCmp:råda NOADE; !
råddjå MUORRA ;
 rådno+SgNomCmp+SgGenCmp+PlGenCmp:rådno MUORRA; !
 rågge+SgNomCmp+SgGenCmp+PlGenCmp:rågge MUORRA; !
råggŋe MUORRA ;
 rågos#bájkke+SgNomCmp+SgGenCmp+PlGenCmp:rågos#bájkke MUORRA; !
rågos:råhkos ÅRES ;
råhka MUORRA ;
råhka:råhka MUORRA ;
råhkkel GAHPER ;
råhkå MUORRA ;
råhkå#jáf0fo:råhkå#jáf'fo MUORRA ;
 råhkålibme+SgNomCmp+DefSgGenCmp+DefPlGenCmp+SgNomLeft+SgGenLeft+PlGenLeft:råhkål VSBST-EVEN ; !
råhkålvis#girjásj:råhkålvis#girjátj GAHPER ;
råhkålvis:råhkålviss GÅNÅGIS ;
 råhkån+SgNomCmp+SgGenCmp+PlGenCmp:råhkån GAHPER; !
råhpanis:råhpaniss GÅNÅGIS ;
råhpe MUORRA ;
 råhtje+SgNomCmp+SgGenCmp+PlGenCmp:råhtje MUORRA; !
 råhto+SgNomCmp+SgGenCmp+PlGenCmp:råhto MUORRA; !
 råhto#biddjá+SgNomCmp+SgGenCmp+PlGenCmp:råhto#biddjá NOADE; !
 råhto#gattsak+SgNomCmp+SgGenCmp+PlGenCmp:råhto#gattsag9 GAHPER ; !
 råhto#vitsur+SgNomCmp+SgGenCmp+PlGenCmp:råhto#vitsur GAHPER; !
råhtto MUORRA ;
råhttå MUORRA ;
råhtåsj:råhtåtj GAHPER ;
råkkos:råggos ÅRES ;
råkkådahka:råkkåd AHKA ;
råm0må:råm'må MUORRA ;
rånnik:rånnig9 GAHPER ;
rånntse MUORRA ;
råptik:råptig9 GAHPER ;
 råssa+SgNomCmp+SgGenCmp+PlGenCmp:råssa MUORRA; !
 råsse+SgNomCmp+SgGenCmp+PlGenCmp:råsse MUORRA; !
råsskå MUORRA ;
råvva MUORRA ;
råvve MUORRA ;
rædda MUORRA ;
rægga MUORRA ;
rægga#tjuovdde MUORRA ;
rægga#tjuvdde MUORRA ;
rægán GAHPER ;
 ræhkka+SgNomCmp+SgGenCmp+PlGenCmp:ræhkka MUORRA; !
 ræhtádahka+SgNomCmp+SgGenCmp+DefPlGenCmp:ræhtád AHKA ; !
 ræhtádak#biejvve+SgNomCmp+SgGenCmp+DefPlGenCmp:ræhtádak#biejvve MUORRA; !
 ræhtát#biejvve+SgNomCmp+SgGenCmp+PlGenCmp:ræhtát#biejvve MUORRA; !
 ræhtát#biejvve+N+SgNomCmp+SgNomCmp:ræhtát#biejv%> R ; !
ræjddo MUORRA ;
 ræjnna+SgNomCmp+SgGenCmp+PlGenCmp:ræjnna MUORRA; !
ræjnno MUORRA ;
 ræjnno#vuorro+SgNomCmp+SgGenCmp+PlGenCmp:ræjnno#vuorro MUORRA; !
ræjnno#ællo MUORRA ;
 ræjnnuhiddje+SgNomCmp+SgGenCmp+PlGenCmp:ræjnnuhiddje ACTOR;  !
 ræjnár+SgNomCmp+SgGenCmp+PlGenCmp:ræjnár GAHPER; !
ræjsso MUORRA ;
ræjvadis:ræ9jvadiss GÅNÅGIS ;
ræjvadus:ræ9jvaduss GÅNÅGIS ;
 rænnta MUORRA ; !^LOAN
rænnto MUORRA ;
ræpkádahka:ræpkád AHKA ;
ræppsa MUORRA ;
rævgganis:rævgganiss GÅNÅGIS ;
røntgen^ologija:røntgen^ologi ALLEGORI ;
sabek#bierŋes:sabek#bierŋŋe SARVES ;
 sabek#fierdda+SgNomCmp+SgGenCmp+PlGenCmp:sabek#fierdda MUORRA; !
sabek#gæsán GAHPER ;
 sabek#jådådahka+SgNomCmp+SgGenCmp+PlGenCmp:sabek#jådåd AHKA ; !
sabek#sasskam:sabek#sasskam VSBST-ODD ;
 sabek#sasske+SgNomCmp+SgGenCmp+PlGenCmp:sabek#sasske ACTOR;  !
sabek#tjibma MUORRA ;
sabek#vuojdas:sabek#vuojddas GÁMAS ;
sabek:sabeg9 GAHPER ;
sabotássja MUORRA ;
sadissma:sadi FANATISM ;
 sadde+SgNomCmp+SgGenCmp+PlGenCmp+SgNomLeft+SgGenLeft+PlGenLeft:sadde ACTOR; !
 saddukea+SgNomCmp+SgGenCmp+PlGenCmp:saddukea KINO; !
 saddukea+N+SgNomCmp+SgNomCmp:sadduke%> R ; !
 sadje+SgNomCmp+SgGenCmp+PlGenCmp:sadje MUORRA; !
sado#masochissma:sado#masochi FANATISM ;
saf^frádna:saf^fr ORGAN ;
safijrra MUORRA ;
 safijrra+N+SgNomCmp+SgNomCmp:safir%> R ; !
safrádna:safr ORGAN ;
safári KINO ;
 sagij+SgNomCmp+SgGenCmp+PlGenCmp:sahkih9 GÁMAS ; !
sagárdahka:sagárd AHKA ;
sahkanibme:sahkan VSBST-EVEN ;
 sahkke+SgNomCmp+SgGenCmp+PlGenCmp:sahkke NOADE; !
 sahkko+SgNomCmp+SgGenCmp+PlGenCmp:sahkko MUORRA; !
 sahppasa+SgNomCmp+PlGenCmp:sahppas VÁLLDÁRA ; !
 sahte#viesát+SgNomCmp+SgGenCmp+PlGenCmp:sahte#viesád9 GAHPER ; !
 sajes+SgNomCmp+SgGenCmp+PlGenCmp:sadjes ÅRES ; !
sajij#dållå MUORRA ;
sajádahka:sajád AHKA ;
sakkarijnna:sakkar BENSIN ; 
sakramænnta:sakram PATENT ;
sakristija:sakristi ALLEGORI ;
saksofåvnnå TELEFON ;
salla MUORRA ;
 salljo+SgNomCmp+SgGenCmp+PlGenCmp:salljo MUORRA; !
salvija:salvi ALLEGORI ;
 saláhtta+N+SgNomCmp+SgNomCmp:sallad%> R ; !
 saláhtta+SgNomCmp+SgGenCmp+DefPlGenCmp:sal ADVOKAT ; !
salámi KINO ;
 samarak+SgNomCmp+SgGenCmp+PlGenCmp:samarag9 GAHPER ; !
 samarihtalasj+SgNomCmp+SgGenCmp+PlGenCmp:samarihtaladtj GÅNÅGIS ; !
 samojeda+SgNomCmp+SgGenCmp+PlGenCmp:samojeda KINO; !
 samojeda+N+SgNomCmp+SgNomCmp:samojed%> R ; !
 sampel+SgNomCmp:sampel GAHPER; !
samssa MUORRA ;
 samárihtalasj+SgNomCmp+SgGenCmp+PlGenCmp+Use/Sub:samárihtaladtj GÅNÅGIS ; !
sandálla:sand AREAL ;
 sardijnna+SgNomCmp+SgGenCmp+PlGenCmp:sardijdna BENSIN ; !
 sardonyksa MUORRA ; !NT
sarkåvmmå:sark AGRONOM ;
 sarmme+SgNomCmp+SgGenCmp+PlGenCmp:sarmme MUORRA; !
 sarmme#ednam+SgNomCmp+SgGenCmp+PlGenCmp:sarmme#ednam GAHPER; !
 sarmmálahka+SgNomCmp+SgGenCmp+PlGenCmp:sarmmál AHKA ; !
 sarmmálak#ednam+SgNomCmp+SgGenCmp+PlGenCmp:sarmmálak#ednam GAHPER; !
 sarre+SgNomCmp+SgGenCmp+DefPlGenCmp:sarre MUORRA; !
 sarre#daŋás+SgNomCmp+SgGenCmp+DefPlGenCmp:sarre#dagŋas GÁMAS ; !
 sarves+SgNomCmp+SgGenCmp+PlGenCmp:sarvve SARVES ; !
 sarvva+SgNomCmp+SgGenCmp+PlGenCmp:sarvva MUORRA; !
sarvva#bivddo MUORRA ;
 sarvvá#visste+SgNomCmp+SgGenCmp+DefPlGenCmp:sarvvá#visste MUORRA; !
sarvvádahka:sarvvád AHKA ;
saskadahka:saskad AHKA ;
sasnek:sasneg9 GAHPER ;
sasse MUORRA ;
sasskam#dartta MUORRA ;
sasskam:sasskam VSBST-ODD ;
 sasske+SgNomCmp+SgGenCmp+PlGenCmp:sasske ACTOR;  !
sassne MUORRA ;
satanissma:satani FANATISM ;
 satanissta+SgNomCmp+SgGenCmp+PlGenCmp:satani TURIST ; !
 satelihtta MUORRA ; !^LOAN
 satelihtta+N+SgNomCmp+SgNomCmp:satellit%> R ; !
 satelihtta+N+SgNomCmp+SgNomCmp:satellitt%> R ; !
satijrra MUORRA ;
 savdda+SgNomCmp+SgGenCmp+PlGenCmp:savdda MUORRA; !
savoj:savvoh9 ÅRES ;
savon:savvon9 ÅRES ;
savos#suodna MUORRA ;
savos:savvos ÅRES ;
saŋásj:saŋátj GAHPER ;
scena KINO ;
scenerija:sceneri ALLEGORI ;
sceno^grafija:sceno^grafi ALLEGORI ;
 schamanissma:schamani FANATISM ; !SW
 schamádna+SgNomCmp+SgGenCmp+PlGenCmp:scham ORGAN ; !
schizo^frenija:schizo^freni ALLEGORI ;
se^gresjåvnnå:se^gre INSTITUTION ;
 sebmasa+SgNomCmp+PlGenCmp:sebmas BÆLLJASA ; !
 sebra+SgNomCmp+SgGenCmp+PlGenCmp:sebra KINO; !
 sebru#dahttem#departemænnta+SgNomCmp+SgGenCmp+PlGenCmp:sebru#dahttem#departem PATENT ; !
 sebrudahka+SgNomCmp+SgGenCmp+PlGenCmp:sebrud AHKA ; !
sebrudak#dieda:sebrudak#diehtag8 BENA ;
sebrudak#diehto MUORRA ;
 sebrudak#diehtte+SgNomCmp+SgGenCmp+PlGenCmp:sebrudak#dieht'te ACTORdiehtet ; !
sebrudak#dievnastus:sebrudak#dievnastuss GÅNÅGIS ;
sebrudak#dille MUORRA ;
sebrudak#dilli MUORRA ;
sebrudak#dásse MUORRA ;
 sebrudak#farmasi+SgNomCmp+SgGenCmp+PlGenCmp:sebrudak#farmasi ALLEGORI; !
sebrudak#fáhka MUORRA ;
sebrudak#iellem:sebrudak#iellem VSBST-ODD ;
sebrudak#oahppa MUORRA ;
 sebrudak#oassálasste+SgNomCmp+SgGenCmp+PlGenCmp:sebrudak#oassálasste ACTOR;  !
sebrudak#rievddadibme:sebrudak#rievddad VSBST-EVEN ;
sebrudak#rievddam:sebrudak#rievddam VSBST-ODD ;
sebrudak#struktuvrra:sebrudak#struktu KULTUR ;
sebrudak#ságastallam:sebrudak#ságastallam VSBST-ODD ;
 sebrudak#viesát+SgNomCmp+SgGenCmp+PlGenCmp:sebrudak#viesád9 GAHPER ; !
sebrudak#vuojnno MUORRA ;
sebrudak#ás0sje:sebrudak#ás'sje MUORRA ;
sebrudak#åvddånibme:sebrudak#åvddån VSBST-EVEN ;
sebrulasj#låhko MUORRA ;
 sebrulasj#låhko+N+SgNomCmp+SgNomCmp:sebrulasj#låk%> R ; !
 sebrulasj#mákso+SgNomCmp+DefSgGenCmp+DefPlGenCmp+SgNomLeft+SgGenLeft+PlGenLeft:sebrulasj#mákso MUORRA; !
 sebrulasj#rijkka+SgNomCmp+SgGenCmp+PlGenCmp:sebrulasj#rijkka MUORRA; !
sebrulasj#tjåhkanibme:sebrulasj#tjåhkan VSBST-EVEN ;
sebrulasj#åtsålvis:sebrulasj#åtsålviss GÅNÅGIS ;
 sebrulasj+SgNomCmp+SgGenCmp+PlGenCmp:sebruladtj GÅNÅGIS ; !
 sebrulasjvuohta+SgGenCmp+DefPlGenCmp:sebrulasjvuohta VUOHTANOUN; !
sedil GAHPER ;
sedimænnta:sedim PATENT ;
segadus:segaduss GÅNÅGIS ;
segak#ællo MUORRA ;
sehka MUORRA ;
 sein#kapitalissma+Use/Sub:sein#kapitali FANATISM ; !
seismo^grám0ma:seismo^gr TELEGRAM ;
sejvudahka:sejvud AHKA ;
 sekel GAHPER ; !^LOAN
 sekkas+SgNomCmp+SgGenCmp+PlGenCmp:sæ SEKKAS ; !
seksagesimal#systebma:seksagesimal#syste SYSTEM ;
 seksjåvnnå+SgNomCmp+SgGenCmp+PlGenCmp:sek INSTITUTION ; !
seksu^alissma:seksu^ali FANATISM ;
 seksu^alitehtta+Use/Sub:seksu^alite IDENTITET ; !
 seksu^alitæhtta MUORRA ; !^LOAN
 seksu^alitæhtta+N+SgNomCmp+SgNomCmp:seksu^alitet%> R ; !
 seksu^alitæhtta+N+SgNomCmp+SgNomCmp:sexu^alitet%> R ; !
seksu^álla:seksu^ AREAL ;
sekterissma:sekteri FANATISM ;
sektåvrrå:sekt FAKTOR ;
 sekunnda+SgNomCmp+SgGenCmp+PlGenCmp:sekunnda MUORRA; !
 sekunnda+N+SgNomCmp+SgNomCmp:sekund%> R ; !
sekvænssa:sekv VALENS ;
sekánnta:sek VARIANT ;
 selena NOADE ; !^LOAN
 selena+N+SgNomCmp+SgNomCmp:selen%> R ; !
selleri KINO ;
sello KINO ;
selohtta MUORRA ;
 selvádna+SgNomCmp+SgGenCmp+DefPlGenCmp:selv ORGAN ; !
 semalasjvuohta+SgGenCmp+DefPlGenCmp:semalasjvuohta VUOHTANOUN; !
semantihkka:semanti ANTIKK ;
semasiologija:semasiologi ALLEGORI ;
 semasvuohta+SgGenCmp+DefPlGenCmp:semasvuohta VUOHTANOUN; !
 semennta+Use/Sub:semennta MUORRA; ! !^LOAN
semester GAHPER ;
semifinálla:semifin AREAL ;
seminarissma:seminari FANATISM ;
 seminarissta+SgNomCmp+SgGenCmp+PlGenCmp:seminari TURIST ; !
seminárra:semin SEMINAR ;
semi^otihkka:semi^oti ANTIKK ;
semittissma:semitti FANATISM ;
 semænnta MUORRA ; !^LOAN
 semænnta+N+SgNomCmp+SgNomCmp:sement%> R ; !
 sen#kapitalissma+Use/Sub:sen#kapitali FANATISM ; !
 sentralissma MUORRA ; !^LOAN
 sentrissma MUORRA ; !^LOAN
 senil#demænnta+SgNomCmp+SgGenCmp+PlGenCmp:senil#dem PATENT ; !
 seni^or#dutke+SgNomCmp+SgGenCmp+PlGenCmp:seni^or#dutke ACTOR;  !
 seni^or#ráde#vadde+SgNomCmp+SgGenCmp+PlGenCmp:seni^or#ráde#vadde ACTOR;  !
 seni^or#rádediddje+SgNomCmp+SgGenCmp+PlGenCmp+SgNomLeft+SgGenLeft+PlGenLeft:seni^or#rádediddje ACTOR; !
sennep GAHPER ;
sensasjåvnnå:sensa INSTITUTION ;
 sensitivitehtta+Use/Sub:sensitivite IDENTITET ; !
 sensitivitæhtta MUORRA ; !^LOAN
 sensitivitæhtta+N+SgNomCmp+SgNomCmp:sensitivitet%> R ; !
sensu^alissma:sensu^ali FANATISM ;
senti^grám0ma:senti^gr TELEGRAM ;
senti#lijter:senti#lijtter9 SÅHKÅR ;
sentimehter GAHPER ;
 sentrifuga NOADE ; !^LOAN
 sentrifuga+N+SgNomCmp+SgNomCmp:sentrifug%> R ; !
 senáhppa+SgNomCmp+SgGenCmp+DefPlGenCmp:senáhppa MUORRA; !
senáhppa#gårnne MUORRA ;
 senáhppa+N+SgNomCmp+SgNomCmp:senap%> R ; !
 senáhtta+SgNomCmp+SgGenCmp+PlGenCmp:sen ADVOKAT ; !
senário KINO ;
separasjåvnnå:separa INSTITUTION ;
separatissma:separati FANATISM ;
seremonija:seremoni ALLEGORI ;
 sergeánnta+SgNomCmp+SgGenCmp+PlGenCmp:serge VARIANT ; !
seri^alissma:seri^ali FANATISM ;
seri^grafija:seri^grafi ALLEGORI ;
 serie KINO ; !^LOAN
 seri^ositehtta+Use/Sub:seri^osite IDENTITET ; ! !SW
 seri^ositæhtta MUORRA ; !^LOAN !SW
 seri^ositæhtta+N+SgNomCmp+SgNomCmp:seri^ositet%> R ; !
 seri^øsitehtta+Use/Sub:seri^øsite IDENTITET ; ! !NOR
 seri^øsitæhtta MUORRA ; !^LOAN !NOR
 seri^øsitæhtta+N+SgNomCmp+SgNomCmp:seri^øsitet%> R ; !
serpentijnna:serpent BENSIN ;
 sersjánnta+SgNomCmp+SgGenCmp+PlGenCmp:sersj VARIANT ; !
servæhtta MUORRA ;
ser^vijssa:ser^vi PARADIS ;
servi^æhtta:servi^ BUDSJETT ;
servituhtta:servitu INSTITUTT ;
sesjåvnnå:se MISSION ;
 sevva+SgNomCmp+SgGenCmp+PlGenCmp:sevva MUORRA; !
 sevva#gádde+SgNomCmp+SgGenCmp+PlGenCmp:sevva#gádde MUORRA; !
sevvam#giella MUORRA ;
 sevvam#giella+N+SgCmp+SgNomCmp:sevvam#giel%> R ; !
sex-romádna:sex-rom ORGAN ;
 sexagesimal#systebma:sexagesimal#syste SYSTEM ; !SW
sferra MUORRA ;
shinto^issma:shinto^i FANATISM ;
 sitråvnnå+N+SgNomCmp+SgNomCmp:citron%> R ; !
sitråvnnå:sitr TELEFON ;
sibilánnta:sibil VARIANT ; 
 sibjuk+SgNomCmp+SgGenCmp+PlGenCmp:sibjug9 GAHPER ; !
side NOADE ;
 sidno+SgNomCmp+SgGenCmp+DefPlGenCmp:sidno MUORRA; !
 sidno#buojmudiddje+SgNomCmp+SgGenCmp+PlGenCmp:sidno#buojmudiddje ACTOR;  !
sidot:sidod9 GAHPER ;
siebak:siebag9 GAHPER ;
siebdde MUORRA ;
 sieblla+SgNomCmp+SgGenCmp+PlGenCmp:sieblla MUORRA; !
 siebládahka+SgNomCmp+SgGenCmp+PlGenCmp:sieblád AHKA ; !
 siebrre+SgNomCmp+SgGenCmp+PlGenCmp:siebrre MUORRA; !
 siebrre#organisasjåvnnå+SgNomCmp+SgGenCmp+PlGenCmp:siebrre#organisa INSTITUTION ; !
 siebrrevuohta+SgGenCmp+DefPlGenCmp:siebrrevuohta VUOHTANOUN; !
siedil GAHPER ;
sieddo MUORRA ;
siedja MUORRA ;
sieges:siehkes ÅRES ;
siegŋa MUORRA ;
siehpe MUORRA ;
siehpidahka:siehpid AHKA ;
siehpit#dákte MUORRA ;
siehpit:siehpid9 GAHPER ;
siehppa MUORRA ;
siejbbe MUORRA ;
siejbbe#násste MUORRA ;
siejbek#alfa NOADE ;
siejdde MUORRA ;
siejnne MUORRA ;
sielgge MUORRA ;
 siello+SgNomCmp+SgGenCmp+PlGenCmp:siello MUORRA; !
sielo#dille MUORRA ;
sielo#hukso MUORRA ;
sielo#muode NOADE ;
sielo#nieda NOADE ;
sielo#ráfe NOADE ;
 sielo#vasjulasj+SgNomCmp+SgGenCmp+PlGenCmp:sielo#vasjuladtj GÅNÅGIS ; !
 siemssa+SgNomCmp+SgGenCmp+PlGenCmp:siemssa MUORRA; !
 sieppor+SgNomCmp+SgGenCmp+PlGenCmp:siebbor9 ÅRES ; !
sieppte MUORRA ;
 sieppádahka+SgNomCmp+SgGenCmp+PlGenCmp:sieppád AHKA ; !
sieptas:siepptas GÁMAS ;
sier0re:sier're MUORRA ;
 sieradibme+SgNomCmp+DefSgGenCmp+DefPlGenCmp+SgNomLeft+SgGenLeft+PlGenLeft:sierad VSBST-EVEN ; !
sieradus:sieraduss GÅNÅGIS ;
 siergga+SgNomCmp+SgGenCmp+DefPlGenCmp:siergga MUORRA; !
 siergga#råhto+SgNomCmp+SgGenCmp+PlGenCmp:siergga#råhto MUORRA; !
 siergga#tsihtse+SgNomCmp+SgGenCmp+PlGenCmp:siergga#tsihtse MUORRA; !
 siergga#urjjá+SgNomCmp+SgGenCmp+PlGenCmp:siergga#urjjá MUORRA; !
sierra#dahkamus:sierra#dahkamuss GÅNÅGIS ;
sierra#gæsos:sierra#gæssos ÅRES ;
sierra#jahke#tjåhkanibme:sierra#jahke#tjåhkan VSBST-EVEN ;
sierra#loahpe MUORRA ;
sierra#loahpádus:sierra#loahpáduss GÅNÅGIS ;
sierra#lágásj#åhpadus:sierra#lágásj#åhpaduss GÅNÅGIS ;
sierra#máhtudahka:sierra#máhtud AHKA ;
sierra#namma MUORRA ;
sierra#pedagogihkka:sierra#pedagogi ANTIKK ;
sierra#pensum GAHPER ;
sierra#sjiehtadus:sierra#sjiehtaduss GÅNÅGIS ;
 sierra#skåvllå+SgNomCmp+SgGenCmp+PlGenCmp:sierra#skåvllå MUORRA; !
sierra#åbmudahka:sierra#åbmud AHKA ;
 sierra#åhpadibme+SgNomCmp+DefSgGenCmp+DefPlGenCmp+SgNomLeft+SgGenLeft+PlGenLeft:sierra#åhpad VSBST-EVEN ; !
sierra#ækto MUORRA ;
sierranibme:sierran VSBST-EVEN ;
 siessal+SgNomCmp+SgGenCmp+PlGenCmp:siessal GAHPER; !
 siesstem#báŋŋka+SgNomCmp+SgGenCmp+PlGenCmp:siesstem#báŋŋka MUORRA; !
siesstem#doajmma MUORRA ;
 siesstem+SgNomCmp+DefSgGenCmp+DefPlGenCmp+SgNomLeft+SgGenLeft+PlGenLeft:siesstem VSBST-ODD ; !
 siessá+SgNomCmp+SgGenCmp+PlGenCmp:siessá MUORRA; !
 siettosvuohta+SgGenCmp+DefPlGenCmp:siettosvuohta VUOHTANOUN; !
sievedus:sieveduss GÅNÅGIS ;
 sievna+SgNomCmp+SgGenCmp+PlGenCmp:sievnnag8 BENA ; !
 sievtev#guolle+SgNomCmp+SgGenCmp+PlGenCmp:sievtev#guolle MUORRA; !
 sievtev+SgNomCmp+SgGenCmp+PlGenCmp:siekt BAVSEV ; !
sievtik#muohta:sievtik#muohttag8 BENA ;
sievtik#tjáhtje MUORRA ;
 sievtik#tjáhtje+N+SgCmp+SgNomCmp:sievtik#tjásj%> R ; !
 sievvem+SgNomCmp+DefSgGenCmp+DefPlGenCmp+SgNomLeft+SgGenLeft+PlGenLeft:sievvem VSBST-ODD ; !
siffar GAHPER ;
siffer#tele^grám0ma:siffer#tele^gr TELEGRAM ;
 sigaræhtta MUORRA ; !^LOAN
 sigaræhtta+N+SgNomCmp+SgNomCmp:sigarett%> R ; !
 sigil0la+N+SgNomCmp+SgNomCmp:sigill%> R ; !
 sigil0la:sigil'la MUORRA ; !^LOAN
signal#systebma:signal#syste SYSTEM ;
signifikánssa:signifik SBSTANS ;
signálla:sign AREAL ;
sigárdahka:sigárd AHKA ;
 sigárra+N+SgNomCmp+SgNomCmp:cigarr%> R ; !
sigárra:sig SEMINAR ;
sihkastahka:sihkast AHKA ;
sihkun GAHPER ;
sihte NOADE ;
 sihtsa+SgNomCmp+SgGenCmp+PlGenCmp:sihtsa MUORRA; !
 sijdak+SgNomCmp+SgGenCmp+PlGenCmp:sijdag9 GAHPER ; !
 sijdda+SgNomCmp+SgGenCmp+PlGenCmp:sijdda MUORRA; !
sijdda#barggo MUORRA ;
sijdda#bielle MUORRA ;
 sijdda#bielle+N+SgCmp+SgNomCmp:sijdda#biel%> R ; !
 sijdda#bájkke+SgNomCmp+SgGenCmp+PlGenCmp:sijdda#bájkke MUORRA; !
sijdda#doajmma MUORRA ;
sijdda#doajmma#oahppa MUORRA ;
sijdda#giella MUORRA ;
 sijdda#giella+N+SgCmp+SgNomCmp:sijdda#giel%> R ; !
 sijdda#viehkediddje+SgNomCmp+SgGenCmp+PlGenCmp:sijdda#viehkediddje ACTOR;  !
 sijdda#viehkke+SgNomCmp+SgGenCmp+PlGenCmp:sijdda#viehkke MUORRA; !
sijdda#vájnno MUORRA ;
 sijdda#år0ro+SgNomCmp+SgGenCmp+PlGenCmp:sijdda#år'ro ACTOR ;  !
 sijddalahá+SgNomCmp+PlGenCmp:sijddal SIJDDALAHÁ ; !
sijddo MUORRA ;
sijddo#materi^álla:sijddo#materi^ AREAL ;
 sijvvovuohta+SgGenCmp+DefPlGenCmp:sijvvovuohta VUOHTANOUN; !
sik0sta:sik'sta MUORRA ;
sikta MUORRA ;
sil0les:sil'le SARVES ;
silbba MUORRA ;
silbba#avve MUORRA ;
silbba#bassti MUORRA ;
 silbba#drakmer GAHPER ; !NT
silbba#goahkka MUORRA ;
silbba#medállja MUORRA ;
 silbba#smirjár+SgNomCmp+SgGenCmp+PlGenCmp:silbba#smirjár GAHPER; !
silkki MUORRA ;
silla MUORRA ;
 silldá+SgNomCmp+SgGenCmp+PlGenCmp:silldá MUORRA; !
 silldá#skávlle+SgNomCmp+SgGenCmp+PlGenCmp:silldá#skávlle MUORRA; !
silo KINO ;
silu^æhtta:silu^ BUDSJETT ;
silur#systebma:silur#syste SYSTEM ;
similija:simili ALLEGORI ;
simulatåvrrå:simulat FAKTOR ;
simultádna:simult ORGAN ;
 singel GAHPER ; !^LOAN
singularissma:singulari FANATISM ;
singulárra:singul SEMINAR ;
sinidahka:sinid AHKA ;
 sintsar+SgNomCmp+SgGenCmp+PlGenCmp:sinntsar GÁMAS ; !
 sináhppa+SgNomCmp+SgGenCmp+DefPlGenCmp:sináhppa MUORRA; !
 sináhppa+N+SgNomCmp+SgNomCmp:sennep%> R ; !
si^onissma:si^oni FANATISM ;
 sirddem#guovllo+SgNomCmp+SgGenCmp+PlGenCmp:sirddem#guovllo MUORRA; !
 sirddem+SgNomCmp+DefSgGenCmp+DefPlGenCmp+SgNomLeft+SgGenLeft+PlGenLeft:sirddem VSBST-ODD ; !
 sirddulasj+SgNomCmp+SgGenCmp+PlGenCmp:sirdduladtj GÅNÅGIS ; !
 sirdulasj+SgNomCmp+SgGenCmp+PlGenCmp:sirduladtj GÅNÅGIS ; !
 sirena+SgNomCmp+SgGenCmp+PlGenCmp:sirena NOADE; !
 sirena+N+SgNomCmp+SgNomCmp:siren%> R ; !
 sirkel GAHPER ; !^LOAN
 sirkus GAHPER ; !^LOAN
sirádibme:sirád VSBST-EVEN ;
 siráhppa MUORRA ; !^LOAN
 siráhppa+N+SgNomCmp+SgNomCmp:sirap%> R ; !
 siráhppa+N+SgNomCmp+SgNomCmp:sirup%> R ; !
sirŋas:sirŋŋas GÁMAS ;
sirŋŋim#tjáhtje MUORRA ;
 sirŋŋim#tjáhtje+N+SgCmp+SgNomCmp:sirŋŋim#tjásj%> R ; !
sis#adno MUORRA ;
sis#bielle MUORRA ;
 sis#bielle+N+SgCmp+SgNomCmp:sis#biel%> R ; !
 sis#ednam+SgNomCmp+SgGenCmp+PlGenCmp:sis#ednam GAHPER; !
sis#giehtje MUORRA ;
 sis#giehtje+N+SgCmp+SgNomCmp:sis#giesj%> R ; !
 sisi#máksem#kårttå MUORRA ; !^LOAN
sis#rijkka+N+Sg+Gen:sis#rijka%> K ;
 sis#vuodna+SgNomCmp+SgGenCmp+PlGenCmp:sis#vuodna MUORRA; !
 sis#ássjij#ministerija+SgNomCmp+SgGenCmp+PlGenCmp:sis#ássjij#ministeri ALLEGORI ; !
sis^jiedna MUORRA ;
sisanádus:sisanáduss GÅNÅGIS ;
sisbivtas:sisbiktas GÁMAS ;
sisboahto MUORRA ;
 sisgietjek+SgNomCmp+SgGenCmp+PlGenCmp:sisgietjeg9 GAHPER ; !
sishægga MUORRA ;
sisi#boahtem:sisi#boahtem VSBST-ODD ;
sisi#boahto MUORRA ;
 sisi#buktem+SgNomCmp+DefSgGenCmp+DefPlGenCmp+SgNomLeft+SgGenLeft+PlGenLeft:sisi#buktem VSBST-ODD ; !
 sisi#jåhtte+SgNomCmp+SgGenCmp+PlGenCmp:sisi#jåhtte ACTOR;  !
sismuoddá MUORRA ;
 sisrijkalasj+SgNomCmp+SgGenCmp+PlGenCmp:sisrijkaladtj GÅNÅGIS ; !
sissŋeluhá:sissŋel SISSNELUHÁ ;
sisŋusj:sisŋutj GAHPER ;
sitatijvva:sitat ADJEKTIV ;
sitologija:sitologi ALLEGORI ;
 sitsák+SgNomCmp+SgGenCmp+PlGenCmp:sitság9 GAHPER ; !
sitáhtta:sit ADVOKAT ;
sitárra:sit SEMINAR ;
 sivijlla#agronåvmmå+SgNomCmp+SgGenCmp+PlGenCmp:sivijlla#agron AGRONOM ; !
 sivijlla#ekonåvmmå+SgNomCmp+SgGenCmp+PlGenCmp:sivijlla#ekon AGRONOM ; !
 sivil#agronåvmmå+SgNomCmp+SgGenCmp+PlGenCmp:sivil#agron AGRONOM ; !
 sivil#ekonåvmmå+SgNomCmp+SgGenCmp+PlGenCmp:sivil#ekon AGRONOM ; !
 sivil#insjinørra+SgNomCmp+SgGenCmp+PlGenCmp:sivil#insjinørra MUORRA; !
 sivil#insjinørra+N+SgNomCmp+SgNomCmp:sivil#ingen^iør%> R ; !
 sivilisasjåvnnå+SgNomCmp+SgGenCmp+PlGenCmp:sivilisasjåvnnå MUORRA; !
 sivilisasjåvnnå+N+SgNomCmp:sivilisasjon%> R ; !NOR
sivllo MUORRA ;
sivva MUORRA ;
sivva#adverbi^álla:sivva#adverbi^ AREAL ;
siŋŋka MUORRA ;
sjabme MUORRA ;
sjaddadim#goahte MUORRA ;
 sjaddadim#goahte+N+SgNomCmp+SgNomCmp:sjaddadim#gåt%> R ; !
sjaddam#dille MUORRA ;
 sjadde+SgNomCmp+SgGenCmp+PlGenCmp:sjadde ACTOR;   !
 sjaddo+SgNomCmp+SgGenCmp+PlGenCmp:sjaddo MUORRA; !
 sjaddo#dálkádahka+SgNomCmp+SgGenCmp+PlGenCmp:sjaddo#dálkád AHKA ; !
sjaddo#sládja MUORRA ;
sjallim#ruovdde MUORRA ;
 sjalljo+SgNomCmp+SgGenCmp+PlGenCmp:sjalljo MUORRA; !
sjallo MUORRA ;
sjalmaj:sjalmmah9 GÁMAS ;
sjalmme MUORRA ;
sjalmme#rájgge MUORRA ;
 sjamanissma MUORRA ; !^LOAN
 sjamádna+SgNomCmp+SgGenCmp+PlGenCmp:sjam ORGAN ; !
sjattadahka:sjattad AHKA ;
 sjattadibme+SgNomCmp+DefSgGenCmp+DefPlGenCmp+SgNomLeft+SgGenLeft+PlGenLeft:sjattad VSBST-EVEN ; !
sjattalvis:sjattalviss GÅNÅGIS ;
sjattos:sjaddos ÅRES ;
 sjattulahá+SgNomCmp+PlGenCmp:sjattul SIJDDALAHÁ ; !
sjelæhtta:sjel BUDSJETT ;
 sjerravuohta+SgGenCmp+DefPlGenCmp:sjerravuohta VUOHTANOUN; !
 sjevva+SgNomCmp+SgGenCmp+PlGenCmp:sjevva MUORRA; !
sjibmo MUORRA ;
sjiebmá MUORRA ;
 sjiebtjesvuohta+SgGenCmp+DefPlGenCmp:sjiebtjesvuohta VUOHTANOUN; !
sjiedtja MUORRA ;
 sjiehta#daládiddje+SgNomCmp+SgGenCmp+PlGenCmp:sjiehta#daládiddje ACTOR;  !
sjiehtadallam:sjiehtadallam VSBST-ODD ;
 sjiehtadibme+SgNomCmp+DefSgGenCmp+DefPlGenCmp+SgNomLeft+SgGenLeft+PlGenLeft:sjiehtad VSBST-EVEN ; !
sjiehtadus#rám0ma:sjiehtadus#r TELEGRAM ;
sjiehtadus:sjiehtaduss GÅNÅGIS ;
 sjiella#dálkke+SgNomCmp+SgGenCmp+PlGenCmp:sjiella#dálkke MUORRA; !
sjielmmá MUORRA ;
sjiergge MUORRA ;
sjiertta MUORRA ;
sjiervve MUORRA ;
sjiervve#dávdda MUORRA ;
sjiervve#per^spektijvva:sjiervve#per^spekt ADJEKTIV ;
sjiervve#ás0sje:sjiervve#ás'sje MUORRA ;
 sjievnnjet+SgNomCmp+SgGenCmp+DefPlGenCmp:sjievnnjed9 GAHPER ; !
sjiffil GAHPER ;
sjijvvo MUORRA ;
 sjilla+SgNomCmp+SgGenCmp+PlGenCmp:sjilla MUORRA; !
 sjilásj+SgNomCmp+SgGenCmp+PlGenCmp:sjilátj GAHPER ; !
sjimer:sjibmer9 ÅRES ;
 sjiráf0fa+SgNomCmp+SgGenCmp+PlGenCmp:sjiráf'fa MUORRA ; !
sjissjká MUORRA ;
sjissma:sji FANATISM ;
 sjivnnjedibme+SgNomCmp+DefSgGenCmp+DefPlGenCmp+SgNomLeft+SgGenLeft+PlGenLeft:sjivnnjed VSBST-EVEN ; !
 sjivnnjediddje+SgNomCmp+SgGenCmp+PlGenCmp+SgNomLeft+SgGenLeft+PlGenLeft:sjivnnjediddje ACTOR; !
sjivnnjedim#dahko MUORRA ;
 sjivnnjádus+SgNomCmp+SgGenCmp+PlGenCmp:sjivnnjáduss GÅNÅGIS ; !
sjiŋŋal GAHPER ;
 sjkabttjo+SgNomCmp+SgGenCmp+PlGenCmp:sjkabttjo MUORRA; !
 sjkapptjo+SgNomCmp+SgGenCmp+PlGenCmp:sjkapptjo MUORRA; !
sjkihttja MUORRA ;
sjkihttje MUORRA ;
sjkilltja#giergge MUORRA ;
sjkilltje MUORRA ;
sjkivnnje MUORRA ;
 sjkuhtje+SgNomCmp+SgGenCmp+PlGenCmp:sjkuhtje MUORRA; !
 sjkuhtjo+SgNomCmp+SgGenCmp+PlGenCmp:sjkuhtjo MUORRA; !
sjkádnja MUORRA ;
sjkálltjo MUORRA ;
sjkávttjá MUORRA ;
 sjlabttse+SgNomCmp+SgGenCmp+PlGenCmp:sjlabttse MUORRA; !
 sjlibttjo+SgNomCmp+SgGenCmp+PlGenCmp:sjlibttjo MUORRA; !
sjliebttje MUORRA ;
sjliepptje MUORRA ;
 sjlávttjá+SgNomCmp+SgGenCmp+PlGenCmp:sjlávttjá MUORRA; !
sjlåhtjo MUORRA ;
sjlåtjos:sjlåhtjos GÁMAS ;
sjlåtjås:sjlåhtjås GÁMAS ;
 sjlæsjkádahka+SgNomCmp+SgGenCmp+PlGenCmp:sjlæsjkád AHKA ; !
 sjlæsjkát+SgNomCmp+SgGenCmp+PlGenCmp:sjlæsjkád9 GAHPER ; !
 sjmilltje+SgNomCmp+SgGenCmp+PlGenCmp:sjmilltje MUORRA; !
 sjnierrá+SgNomCmp+SgGenCmp+PlGenCmp+Use/Sub:sjnierrá MUORRA; ! !
 sjnjaktje+SgNomCmp+SgGenCmp+PlGenCmp:sjnjaktje MUORRA; !
 sjnjaktji+SgNomCmp+SgGenCmp+PlGenCmp:sjnjaktji MUORRA; !
 sjnjavtjok+SgNomCmp+SgGenCmp+PlGenCmp:sjnjavtjog9 GAHPER ; !
sjnjibttjo MUORRA ;
 sjnjierrá+SgNomCmp+SgGenCmp+PlGenCmp:sjnjierrá MUORRA; !
sjnjierrá#populasjåvnnå:sjnjierrá#popula INSTITUTION ;
sjnjierá#biesse MUORRA ;
sjnjierága:sjnjierág9 SNJIERÁGA ;
 sjnjierák+SgNomCmp+SgGenCmp+PlGenCmp:sjnjierág9 GAHPER ; !
sjnjilltja MUORRA ;
 sjnjilltja#mánno+SgNomCmp+SgGenCmp+DefPlGenCmp:sjnjilltja#mánno MUORRA; !
sjnjilltja#várre MUORRA ;
sjnjipptjo MUORRA ;
sjnjissjkom GAHPER ;
 sjnjissjkom+SgNomCmp+DefSgGenCmp+DefPlGenCmp+SgNomLeft+SgGenLeft+PlGenLeft:sjnjissjkom VSBST-ODD ; !
sjnjuhtje MUORRA ;
 sjnjuhtje#njunj#álkko+SgNomCmp+SgGenCmp+PlGenCmp:sjnjuhtje#njunj#álkko MUORRA; !
 sjnjuktja+SgNomCmp+SgGenCmp+PlGenCmp:sjnjuktja MUORRA; !
 sjnjuktja#mánno+SgNomCmp+SgGenCmp+DefPlGenCmp:sjnjuktja#mánno MUORRA; !
 sjnjurgoj+SgNomCmp+SgGenCmp+PlGenCmp:sjnjurggu SUOLOJ ; !
sjnjurgun GAHPER ;
sjnjurttje MUORRA ;
sjnjutjek#njuorges:sjnjutjek#njuorgge SARVES ;
 sjnjágge#tjuojkka+SgNomCmp+SgGenCmp+PlGenCmp:sjnjágge#tjuojkka MUORRA; !
sjnjárttjá MUORRA ;
sjnjássjka MUORRA ;
sjnurttje MUORRA ;
sjoapka:sjo9a9ppkag8 BENA ;
sjoappka MUORRA ;
sjoappka#báhko MUORRA ;
sjoappka#liednik:sjoappka#liednig9 GAHPER ;
sjoappka#nomen GAHPER ;
sjoappka#sub^stantijvva:sjoappka#sub^stant ADJEKTIV ;
sjoapptja MUORRA ;
 sjoavkadahka+SgNomCmp+SgGenCmp+PlGenCmp:sjoavkad AHKA ; !
 sjoavoj+SgNomCmp+SgGenCmp+PlGenCmp:sjoavvoh9 ÅRES ; !
 sjoavádahka+SgNomCmp+SgGenCmp+PlGenCmp:sjoavád AHKA ; !
 sjokoláda NOADE ; !^LOAN
 sjokoláda+N+SgNomCmp+SgNomCmp:choklad%> R ; !
sjpiehtjek:sjpiehtjeg9 GAHPER ;
 sjpielltje+SgNomCmp+SgGenCmp+PlGenCmp:sjpielltje MUORRA; !
sjpietjav#dákte MUORRA ;
sjpietjav:sjpiehtjam9 GÁMAS ;
sjpádnjo MUORRA ;
 sjpævttja+SgNomCmp+SgGenCmp+PlGenCmp:sjpævttja MUORRA; !
sjtuhtja MUORRA ;
sjtuhttja MUORRA ;
sjtunntja MUORRA ;
sjtádtjo MUORRA ;
sjtávttja MUORRA ;
 sjtænntjo+SgNomCmp+SgGenCmp+PlGenCmp:sjtænntjo MUORRA; !
 sjtænntjo#jiegge+SgNomCmp+SgGenCmp+PlGenCmp:sjtænntjo#jiegge MUORRA; !
sjudde MUORRA ;
 sjuggelisvuohta+SgGenCmp+DefPlGenCmp:sjuggelisvuohta VUOHTANOUN; !
 sjuhtje+SgNomCmp+SgGenCmp+PlGenCmp:sjuhtje MUORRA; !
 sjuhtjunisá+SgNomCmp+SgGenCmp:sjuhtjuniss BERRAHATTJA ; !
 sjuhtjálahka+SgNomCmp+SgGenCmp+PlGenCmp:sjuhtjál AHKA ; !
 sjukláda NOADE ; !^LOAN
 sjulle+SgNomCmp+SgGenCmp+PlGenCmp:sjulle MUORRA; !
 sjuodnjo+SgNomCmp+SgGenCmp+DefPlGenCmp:sjuodnjo MUORRA; !
sjuohkkanis:sjuohkkaniss GÅNÅGIS ;
sjuohpan GAHPER ;
sjuokkaj:sjuogg SJUOKKAJ ;
sjuolle MUORRA ;
sjuoludibme:sjuolud VSBST-EVEN ;
 sjuomer#muohta+SgNomCmp+SgGenCmp+PlGenCmp:sjuomer#muohttag8 BENA ; !
 sjuomer+SgNomCmp+SgGenCmp+PlGenCmp:sjuobmer9 ÅRES ; !
sjurra MUORRA ;
 sjussjki+SgNomCmp+SgGenCmp+PlGenCmp:sjussjki MUORRA; !
 sjuvesvuohta+SgGenCmp+DefPlGenCmp:sjuvesvuohta VUOHTANOUN; !
sjuvtjagibme:sjuvtjag VSBST-EVEN ;
 sjuvtjaguhttem+SgNomCmp+DefSgGenCmp+DefPlGenCmp+SgNomLeft+SgGenLeft+PlGenLeft:sjuvtjaguhttem VSBST-ODD ; !
sjuváj#luodda MUORRA ;
sjuváj#láhtto NOADE ;
sjuváj:sjuv DERDAJ ;
sjuvák:sjuvvag9 GÁMAS ;
sjvahtjo MUORRA ;
 sjvahtjo#guovllo+SgNomCmp+SgGenCmp+PlGenCmp:sjvahtjo#guovllo MUORRA; !
 sjvatjik+SgNomCmp+SgGenCmp+PlGenCmp:sjvatjig9 GAHPER ; !
 sjvatjit+SgNomCmp+SgGenCmp+PlGenCmp:sjvatjid9 GAHPER ; !
sjviellnja MUORRA ;
sjvihtja MUORRA ;
sjvihtjo MUORRA ;
sjváhttjo MUORRA ;
sjválltjá MUORRA ;
sjábtjas:sjábttjas GÁMAS ;
 sjádde+SgNomCmp+SgGenCmp+PlGenCmp:sjádde MUORRA; !
sjádnje MUORRA ;
 sjáhkka MUORRA ; !^LOAN
sjáhtjam#vuoján GAHPER ;
sjáhtjo MUORRA ;
sjállja MUORRA ;
sjámpo KINO ;
sjánnjár GAHPER ;
sjánssa:sj SBSTANS ;
sjárra MUORRA ;
sjávnnje MUORRA ;
 sjávo#låhkåm+SgNomCmp+DefSgGenCmp+DefPlGenCmp+SgNomLeft+SgGenLeft+PlGenLeft:sjávo#låhkåm VSBST-ODD ; !
 sjávo#årrom#vælggogisvuohta+SgGenCmp+DefPlGenCmp:sjávo#årrom#vælggogisvuohta VUOHTANOUN; !
 sjávodisvuohta+SgGenCmp+DefPlGenCmp:sjávodisvuohta VUOHTANOUN; !
sjávvo MUORRA ;
sjáŋŋar GAHPER ;
sjæhkka MUORRA ;
sjålbbe MUORRA ;
 sjålbbå+SgNomCmp+SgGenCmp+PlGenCmp:sjålbbå MUORRA; !
sjålkke MUORRA ;
sjålkkå MUORRA ;
sjålkkår GAHPER ;
sjålle MUORRA ;
sjålle#jiedna MUORRA ;
 sjålledibme+SgNomCmp+DefSgGenCmp+DefPlGenCmp+SgNomLeft+SgGenLeft+PlGenLeft:sjålled VSBST-EVEN ; !
 sjåpkadibme+SgNomCmp+DefSgGenCmp+DefPlGenCmp+SgNomLeft+SgGenLeft+PlGenLeft:sjåpkad VSBST-EVEN ; !
 sjåptjadibme+SgNomCmp+DefSgGenCmp+DefPlGenCmp+SgNomLeft+SgGenLeft+PlGenLeft:sjåptjad VSBST-EVEN ; !
sjåvinissma:sjåvini FANATISM ;
sjåvva MUORRA ;
sjæjssa MUORRA ;
sjælssja MUORRA ;
 sjærádahka+SgNomCmp+SgGenCmp+PlGenCmp:sjærád AHKA ; !
 sjærát+SgNomCmp+SgGenCmp+PlGenCmp:sjærád9 GAHPER ; !
 sjævnjádahka+SgNomCmp+SgGenCmp+PlGenCmp:sjævnjád AHKA ; !
 sjævnjásj+SgNomCmp+SgGenCmp+DefPlGenCmp:sjævnjátj GAHPER ; !
sjævnnjadis:sjævnnjadiss GÅNÅGIS ;
 sjævnnjat+SgNomCmp+SgGenCmp+DefPlGenCmp:sjævnnjad9 GAHPER ; !
 sjævsják+SgNomCmp+SgGenCmp+PlGenCmp:sjævsjág9 GAHPER ; !
sjævssja MUORRA ;
 skabilken+SgNomCmp+SgGenCmp+PlGenCmp:skabilken GAHPER; !
 skadje+SgNomCmp+SgGenCmp+PlGenCmp:skadje MUORRA; !
skallo MUORRA ;
 skallo#biejvve+SgNomCmp+SgGenCmp+PlGenCmp:skallo#biejvve MUORRA; !
 skallo#duorastahka+SgNomCmp+SgGenCmp+DefPlGenCmp:skallo#duorast AHKA ; !
 skallo#skåvllå+SgNomCmp+SgGenCmp+PlGenCmp:skallo#skåvllå MUORRA; !
skalárra:skal SEMINAR ;
skandinavissma:skandinavi FANATISM ;
skandálla:skand AREAL ;
 skapptjo+SgNomCmp+SgGenCmp+PlGenCmp:skapptjo MUORRA; !
 skarlagena MUORRA ; !^LOAN
 skarlagena+N+SgNomCmp+SgNomCmp:skarlagen%> R ; !
 skatål0lå+N+SgNomCmp+SgNomCmp:skatoll%> R ; !
 skatål0lå:skatål'lå MUORRA ; !^LOAN
 skelæhtta MUORRA ; !^LOAN
 skelæhtta+N+SgNomCmp+SgNomCmp:skelett%> R ; !
skepsis:skepsi PARADIS ;
skeptisissma:skeptisi FANATISM ;
skeras#sabek:skeras#sabeg9 GAHPER ;
skerra MUORRA ;
skertik:skertig9 GAHPER ;
 skibek+SgNomCmp+SgGenCmp+PlGenCmp:skibeg9 GAHPER ; !
skiblle MUORRA ;
skibádahka:skibád AHKA ;
 skibáj#sujttijiddje+SgNomCmp+SgGenCmp+PlGenCmp:skibáj#sujttijiddje ACTOR;  !
 skibáj#viesso+SgNomCmp+SgGenCmp+PlGenCmp:skibáj#viesso MUORRA; !
skidde MUORRA ;
skidde#bivtas:skidde#biktas GÁMAS ;
 skidár#bárnne+SgNomCmp+SgGenCmp+PlGenCmp:skidár#bárnne MUORRA; !
 skidárdibme+SgNomCmp+DefSgGenCmp+DefPlGenCmp+SgNomLeft+SgGenLeft+PlGenLeft:skidárd VSBST-EVEN ; !
 skieddim+SgNomCmp+DefSgGenCmp+DefPlGenCmp+SgNomLeft+SgGenLeft+PlGenLeft:skieddim VSBST-ODD ; !
skiedjá MUORRA ;
 skiegesvuohta+SgGenCmp+DefPlGenCmp:skiegesvuohta VUOHTANOUN; !
skielbbe MUORRA ;
skielbbidahka:skielbbid AHKA ;
skiello MUORRA ;
skier0re:skier're MUORRA ;
skier0ro:skier'ro MUORRA ;
skierdik:skierdig9 GAHPER ;
 skiermmá+SgNomCmp+SgGenCmp+PlGenCmp:skiermmá MUORRA; !
 skierre+SgNomCmp+SgGenCmp+PlGenCmp:skierre MUORRA; !
 skierre#råhto+SgNomCmp+SgGenCmp+PlGenCmp:skierre#råhto MUORRA; !
skiertik:skiertig9 GAHPER ;
 skierádahka+SgNomCmp+SgGenCmp+PlGenCmp:skierád AHKA ; !
skihpa#láhtjo MUORRA ;
 skihpar+SgNomCmp+SgGenCmp+PlGenCmp:skihpar GAHPER; !
 skihppe+SgNomCmp+SgGenCmp+PlGenCmp:skihppe ACTOR;  !
 skihppij#goahte+SgNomCmp+SgGenCmp+PlGenCmp:skihppij#goahte MUORRA; !
 skihppij#goahte+N+SgNomCmp+SgNomCmp:skihppij#gåt%> R ; !
 skihppij#sujtár+SgNomCmp+SgGenCmp+PlGenCmp:skihppij#sujtár GAHPER; !
 skihppij#viesso+SgNomCmp+SgGenCmp+PlGenCmp:skihppij#viesso MUORRA; !
skihpudahka:skihpud AHKA ;
skihttja MUORRA ;
skihttje MUORRA ;
 skijmok+SgNomCmp+SgGenCmp+PlGenCmp:skijmog9 GAHPER ; !
 skijnádahka+SgNomCmp+SgGenCmp+PlGenCmp:skijnád AHKA ; !
 skijnát+SgNomCmp+SgGenCmp+PlGenCmp:skijnád9 GAHPER ; !
skilla MUORRA ;
 skillidahka+SgNomCmp+SgGenCmp+PlGenCmp:skillid AHKA ; !
skilltje MUORRA ;
skilltje#giergge MUORRA ;
 skilájdiddje+SgNomCmp+SgGenCmp+PlGenCmp:skilájdiddje ACTOR;  !
skir0ro:skir'ro MUORRA ;
 skiri+SgNomCmp+SgGenCmp+PlGenCmp:skiri NOADE; !
skiri#biesse MUORRA ;
skiridahka:skirid AHKA ;
 skirri+SgNomCmp+SgGenCmp+PlGenCmp:skirri MUORRA; !
skirtto MUORRA ;
skirun GAHPER ;
 skis0sa:skis'sa MUORRA ; !^LOAN
skissma:ski FANATISM ;
skjematissma:skjemati FANATISM ;
skoadde MUORRA ;
 skoadde#tsihtse+SgNomCmp+SgGenCmp+PlGenCmp:skoadde#tsihtse MUORRA; !
skoade NOADE ;
skoahppa MUORRA ;
 skoahtje+SgNomCmp+SgGenCmp+PlGenCmp:skoahtje MUORRA; !
skoahto MUORRA ;
skoahto#tjåttå:skoahto#tjåddåg8 BENA ;
skoahtta MUORRA ;
skoalkán GAHPER ;
 skoarra+SgNomCmp+SgGenCmp+PlGenCmp:skoarra MUORRA; !
skoarro MUORRA ;
skoarrá MUORRA ;
 skoarrálahka+SgNomCmp+SgGenCmp+PlGenCmp:skoarrál AHKA ; !
 skoarádahka+SgNomCmp+SgGenCmp+PlGenCmp:skoarád AHKA ; !
 skoavdde+SgNomCmp+SgGenCmp+PlGenCmp:skoavdde MUORRA; !
 skoavdostahka+SgNomCmp+SgGenCmp+PlGenCmp:skoavdost AHKA ; !
skohter GAHPER ;
skohter#gejnudahka:skohter#gejnud AHKA ;
skohter#vuodjem:skohter#vuodjem VSBST-ODD ;
skolastihkka:skolasti ANTIKK ;
 skorpi^åvnnå+SgNomCmp+SgGenCmp+PlGenCmp:skorpi^ TELEFON ; !
 skorpijåvnnå+SgNomCmp+SgGenCmp+PlGenCmp:skorpijåvnnå MUORRA; !
 skoter GAHPER ; !^LOAN
skoter^cross:skoter^cross9 GÅNÅGIS ;
 skredderija+SgNomCmp+SgGenCmp+PlGenCmp:skredderi ALLEGORI ; !NOR !
skrihkka MUORRA ;
skrijnna:skrijdna BENSIN ;
 skrubba MUORRA ; !^LOAN
skruvva MUORRA ;
skruvva#ruovdde MUORRA ;
 skrädderija+SgNomCmp+SgGenCmp+PlGenCmp:skrädderi ALLEGORI ; !SW !
skubbme MUORRA ;
 skubmek+SgNomCmp+SgGenCmp+PlGenCmp:skubmeg9 GAHPER ; !
skubmuk:skubmug9 GAHPER ;
skuf0fo:skuf'fo MUORRA ;
 skuhppe+SgNomCmp+SgGenCmp+PlGenCmp:skuhppe MUORRA; !
 skuhtje+SgNomCmp+SgGenCmp+PlGenCmp:skuhtje MUORRA; !
 skuhtjo+SgNomCmp+SgGenCmp+PlGenCmp:skuhtjo MUORRA; !
 skuldik#siehke+SgNomCmp+SgGenCmp+PlGenCmp:skuldik#siehke MUORRA; !
skuldudibme:skuldud VSBST-EVEN ;
 skullo#oajvve+SgNomCmp+SgGenCmp+PlGenCmp:skullo#oajvve MUORRA; !
skulptuvrra:skulptu KULTUR ;
 skunjok+SgNomCmp+SgGenCmp+PlGenCmp:skunjog9 GAHPER ; !
skuogga MUORRA ;
 skuogga#sváles+SgNomCmp+SgGenCmp+PlGenCmp:skuogga#svál'le SARVES ; !
skuohpalis:skuohpaliss GÅNÅGIS ;
skuohppo MUORRA ;
skuohpá MUORRA ;
 skuojvve+SgNomCmp+SgGenCmp+PlGenCmp:skuojvve MUORRA; !
skuoladahka:skuolad AHKA ;
skuoldar:skuolldar9 GÁMAS ;
skuolkan GAHPER ;
skuolkká MUORRA ;
skuolla MUORRA ;
 skuorggá+SgNomCmp+SgGenCmp+PlGenCmp:skuorggá MUORRA; !
skuovddo MUORRA ;
skuovlle MUORRA ;
skuovva MUORRA ;
skuovve MUORRA ;
skurisj:skuritj GAHPER ;
skurppo MUORRA ;
skurttjo MUORRA ;
 skussjki+SgNomCmp+SgGenCmp+PlGenCmp:skussjki MUORRA; !
 skuter GAHPER ; !^LOAN
 skutják+SgNomCmp+SgGenCmp+PlGenCmp:skutjág9 GAHPER ; !
skuvddo MUORRA ;
 skuvgga+SgNomCmp+SgGenCmp+PlGenCmp:skuvgga MUORRA; !
skuvkká MUORRA ;
skuvrre MUORRA ;
skuvrre#liejmme MUORRA ;
skuvter GAHPER ;
 skuŋŋka+SgNomCmp+SgGenCmp+PlGenCmp:skuŋŋka MUORRA; !
 skyhta+SgNomCmp+SgGenCmp+PlGenCmp:skyhta NOADE; !
skában GAHPER ;
skáblla MUORRA ;
skábmo MUORRA ;
 skádasa#suoloj+SgNomCmp+SgGenCmp:skádasa#suollu SUOLOJ ; !
skádne MUORRA ;
skádnja MUORRA ;
skádá NOADE ;
skáffta MUORRA ;
skáfta MUORRA ;
 skáhpe+SgNomCmp+SgGenCmp+DefPlGenCmp:skáhpe MUORRA; !
 skáhpe#muorjje+SgNomCmp+SgGenCmp+DefPlGenCmp:skáhpe#muorjje MUORRA; !
skáhppa MUORRA ;
skáhppe MUORRA ;
skáhppo MUORRA ;
skáhtte MUORRA ;
 skáhtto+SgNomCmp+SgGenCmp+PlGenCmp:skáhtto MUORRA; !
 skájdde+SgNomCmp+SgGenCmp+PlGenCmp:skájdde MUORRA; !
 skájtti+SgNomCmp+SgGenCmp+PlGenCmp:skájtti MUORRA; !
skákle+N+Sg+Nom:skákle%> K ;
 skákle+N+SgNomCmp+SgNomCmp:skákle%> R ; !
skálajdiddje ACTOR ;
skálkka MUORRA ;
skálla MUORRA ;
skállo MUORRA ;
 skálltja#dálvve+SgNomCmp+SgGenCmp+PlGenCmp:skálltja#dálvve MUORRA; !
skálltjo MUORRA ;
skálltjo#sjattadibme:skálltjo#sjattad VSBST-EVEN ;
skálmmá MUORRA ;
skámo#diblle MUORRA ;
 skámodisvuohta+SgGenCmp+DefPlGenCmp:skámodisvuohta VUOHTANOUN; !
skánjgar GAHPER ;
skánnda MUORRA ;
skánnda#skåvve MUORRA ;
skánnim#pro^grám0ma:skánnim#pro^gr TELEGRAM ;
skárbba MUORRA ;
 skárdde+SgNomCmp+SgGenCmp+PlGenCmp:skárdde MUORRA; !
 skárffa+SgNomCmp+SgGenCmp+PlGenCmp:skárffa MUORRA; !
skárjak#buttas:skárjak#buddas GÁMAS ;
skárjje MUORRA ;
skárjjá MUORRA ;
skárjjá#sjalmme MUORRA ;
 skárkka+SgNomCmp+SgGenCmp+PlGenCmp:skárkka MUORRA; !
 skárkka#dálvve+SgNomCmp+SgGenCmp+PlGenCmp:skárkka#dálvve MUORRA; !
 skárlak:skárlag9 GAHPER ; !NT
 skárra+SgNomCmp+SgGenCmp+PlGenCmp:skárra MUORRA; !
 skártta+SgNomCmp+SgGenCmp+PlGenCmp:skártta MUORRA; !
 skártte+SgNomCmp+SgGenCmp+PlGenCmp:skártte MUORRA; !
skávle#biesse MUORRA ;
 skávlle+SgNomCmp+SgGenCmp+PlGenCmp:skávlle MUORRA; !
skávttjá MUORRA ;
 skávve+SgNomCmp+SgGenCmp+PlGenCmp:skávve MUORRA; !
skåhpa MUORRA ;
 skåhppe+SgNomCmp+SgGenCmp+PlGenCmp:skåhppe MUORRA; !
skåhttå MUORRA ;
skåhtål GAHPER ;
 skåjvve+SgNomCmp+SgGenCmp+PlGenCmp:skåjvve MUORRA; !
 skårpijåvnnå+SgNomCmp+SgGenCmp+PlGenCmp:skårpijåvnnå MUORRA; !
 skårpijåvnnå+N+SgNomCmp+SgNomCmp:skorpi^on%> R ; !
skårppå MUORRA ;
 skåttak+SgNomCmp+SgGenCmp+PlGenCmp:skåttag9 GAHPER ; !
 skåvdustahka+SgNomCmp+SgGenCmp+PlGenCmp:skåvdust AHKA ; !
 skåvgga+SgNomCmp+SgGenCmp+PlGenCmp:skåvgga MUORRA; !
skåvggå MUORRA ;
 skåvlik+SgNomCmp+SgGenCmp+PlGenCmp:skåvlig9 GAHPER ; !
 skåvllå+SgNomCmp+SgGenCmp+PlGenCmp:skåvllå MUORRA; !
skåvllå#avijssa:skåvllå#avi PARADIS ;
skåvllå#barggo MUORRA ;
skåvllå#biebbmo MUORRA ;
 skåvllå#biejvve+SgNomCmp+SgGenCmp+PlGenCmp:skåvllå#biejvve MUORRA; !
 skåvllå#dåhpe+SgNomCmp+SgGenCmp+PlGenCmp:skåvllå#dåhpe MUORRA; !
skåvllå#fáhka MUORRA ;
skåvllå#gievkan GAHPER ;
skåvllå#girjje MUORRA ;
skåvllå#gåvvå MUORRA ;
skåvllå#háksa MUORRA ;
 skåvllå#internáhtta+SgNomCmp+SgGenCmp+PlGenCmp:skåvllå#intern ADVOKAT ; !
 skåvllå#jahke+SgNomCmp+SgGenCmp+PlGenCmp:skåvllå#jahke MUORRA; !
 skåvllå#jahke+N+SgCmp+SgNomCmp:skåvllå#jak%> R ; !
 skåvllå#juogos+SgNomCmp+SgGenCmp+PlGenCmp:skåvllå#juohkos ÅRES ; !
 skåvllå#jådediddje+SgNomCmp+SgGenCmp+PlGenCmp:skåvllå#jådediddje ACTOR;  !
 skåvllå#kantijnna+SgNomCmp+DefSgGenCmp+PlGenCmp:skåvllå#kantijnna MUORRA; !
 skåvllå#kontåvrrå+SgNomCmp+SgGenCmp+PlGenCmp:skåvllå#kont FAKTOR ; !
 skåvllå#kåntåvrrå+SgNomCmp+SgGenCmp+PlGenCmp:skåvllå#kåntåvrrå MUORRA; !
skåvllå#láhka MUORRA ;
skåvllå#manno MUORRA ;
skåvllå#mannulahka:skåvllå#mannul AHKA ;
 skåvllå#mánná+SgNomCmp+SgGenCmp+PlGenCmp:skåvllå#mánná MUORRA; !
skåvllå#mánáj#hukso MUORRA ;
 skåvllå#oahppe+SgNomCmp+SgGenCmp+PlGenCmp:skåvllå#oahppe ACTOR;  !
 skåvllå#oajvve+SgNomCmp+SgGenCmp+PlGenCmp:skåvllå#oajvve MUORRA; !
skåvllå#pládna MUORRA ;
skåvllå#politihkka:skåvllå#politi ANTIKK ;
skåvllå#politijkka:skåvllå#politijkka MUORRA ;
skåvllå#ruhta MUORRA ;
skåvllå#rukto MUORRA ;
 skåvllå#ráddna+SgNomCmp+SgGenCmp+PlGenCmp:skåvllå#ráddna MUORRA; !
 skåvllå#salljo+SgNomCmp+SgGenCmp+PlGenCmp:skåvllå#salljo MUORRA; !
 skåvllå#sjalljo+SgNomCmp+SgGenCmp+PlGenCmp:skåvllå#sjalljo MUORRA; !
 skåvllå#stivrra+SgNomCmp+SgGenCmp+PlGenCmp:skåvllå#stivrra MUORRA; !
 skåvllå#tijmma+SgNomCmp+SgGenCmp+PlGenCmp:skåvllå#tijmma MUORRA; !
skåvllå#væddja MUORRA ;
 skåvllå#ájgge+SgNomCmp+SgGenCmp+PlGenCmp:skåvllå#ájgge MUORRA; !
 skåvllå#ásadus+SgNomCmp+SgGenCmp+PlGenCmp:skåvllåásaduss GÅNÅGIS ; !
skåvllå#åvddånibme:skåvllå#åvddån VSBST-EVEN ;
 skåvllå#æjgát+SgNomCmp+SgGenCmp+PlGenCmp:skåvllå#æjgád9 GAHPER ; !
skåvva MUORRA ;
skåvve MUORRA ;
 skåvvim+SgNomCmp+DefSgGenCmp+DefPlGenCmp+SgNomLeft+SgGenLeft+PlGenLeft:skåvvim VSBST-ODD ; !
skåvvå MUORRA ;
 skåvvår+SgNomCmp+SgGenCmp+PlGenCmp+SgNomLeft+SgGenLeft+PlGenLeft:skåvvår GAHPER; !
 skæddár+SgNomCmp+SgGenCmp+PlGenCmp+SgNomLeft+SgGenLeft+PlGenLeft:skæddár GAHPER; !
 skælmma+SgNomCmp+SgGenCmp+PlGenCmp:skælmma MUORRA; !
skælmmudahka:skælmmud AHKA ;
skæŋŋga MUORRA ;
skæŋŋka MUORRA ;
slabba MUORRA ;
 slabba#rásse+SgNomCmp+SgGenCmp+DefPlGenCmp:slabba#rásse MUORRA; !
 slabrre#biellje+SgNomCmp+SgGenCmp+PlGenCmp:slabrre#biellje MUORRA; !
 slabtsádahka+SgNomCmp+SgGenCmp+PlGenCmp:slabtsád AHKA ; !
 slabttse+SgNomCmp+SgGenCmp+PlGenCmp:slabttse MUORRA; !
slahpa MUORRA ;
slahpa#gál0lo:slahpa#gál'lo MUORRA ;
 slahppo+SgNomCmp+SgGenCmp+DefPlGenCmp:slahppo MUORRA; !
 slahtte+SgNomCmp+SgGenCmp+PlGenCmp:slahtte MUORRA; !
 slajesvuohta+SgGenCmp+DefPlGenCmp:slajesvuohta VUOHTANOUN; !
slajppa#dállik:slajppa#dállig9 GAHPER ;
 slaktár+Use/Sub:slaktár GAHPER; !
slaŋŋga MUORRA ;
sleda NOADE ;
slibár GAHPER ; 
slidja MUORRA ;
 slidor#dåktår+SgNomCmp+SgGenCmp+PlGenCmp:slidor#dåktår GAHPER; !
 slidor+SgNomCmp+SgGenCmp+PlGenCmp:slihtor9 ÅRES ; !
 sliebádahka+SgNomCmp+SgGenCmp+PlGenCmp:sliebád AHKA ; !
sliegge MUORRA ;
sliegge#juolgge MUORRA ;
 sliegge#tjavelk+SgNomCmp+SgGenCmp+PlGenCmp:sliegge#tjavelg9 GAHPER ; !
sliegŋá MUORRA ;
sliehkko MUORRA ;
sliehppi MUORRA ;
sliehppá MUORRA ;
sliepptje MUORRA ;
slierggim:slierggim VSBST-ODD ;
 slievar+SgNomCmp+SgGenCmp+PlGenCmp:slievvar9 GÁMAS ; !
 slieŋŋge+SgNomCmp+SgGenCmp+PlGenCmp:slieŋŋge MUORRA; !
slijmme MUORRA ;
slijppa MUORRA ;
slijvve MUORRA ;
slimbar:slimmbar9 GÁMAS ;
slinntsudahka:slinntsud AHKA ;
 slintsosvuohta+SgGenCmp+DefPlGenCmp:slintsosvuohta VUOHTANOUN; !
 slintsár+SgNomCmp+SgGenCmp+PlGenCmp:slintsár GAHPER; !
slippsa MUORRA ;
slivve MUORRA ;
slivŋas:slivŋŋas GÁMAS ;
sloahpo MUORRA ;
sloahtta MUORRA ;
sloamkká MUORRA ;
slubbo MUORRA ;
 sluogasvuohta+SgGenCmp+DefPlGenCmp:sluogasvuohta VUOHTANOUN; !
sluoggo MUORRA ;
sluohke MUORRA ;
sluohkudahka:sluohkud AHKA ;
sluppuk:sluppug9 GAHPER ;
 slurjjo#oajvve+SgNomCmp+SgGenCmp+PlGenCmp:slurjjo#oajvve MUORRA; !
 sláddjidahka+SgNomCmp+SgGenCmp+PlGenCmp:sláddjid AHKA ; !
sláddjim#masjijnna:sláddjim#ma MASKIN ;
sláddo MUORRA ;
sládja MUORRA ;
sládjo MUORRA ;
 sládjo#giedde+SgNomCmp+SgGenCmp+PlGenCmp:sládjo#giedde MUORRA; !
 sládjár+SgNomCmp+SgGenCmp+PlGenCmp+SgNomLeft+SgGenLeft+PlGenLeft:sládjár GAHPER; !
 sláhkek+SgNomCmp+SgGenCmp+PlGenCmp:sláhkeg9 GAHPER ; !
sláhpe MUORRA ;
sláhppidahka:sláhppid AHKA ;
sláhppo MUORRA ;
sláhppá MUORRA ;
sláhppá#mielkke MUORRA ;
sláhpá MUORRA ;
 slájmme+SgNomCmp+SgGenCmp+PlGenCmp:slájmme MUORRA; !
slájves#mielkke MUORRA ;
 slájvesvuohta+SgGenCmp+DefPlGenCmp:slájvesvuohta VUOHTANOUN; !
slájvvudahka:slájvvud AHKA ;
slákta MUORRA ;
slálom GAHPER ;
slámkká MUORRA ;
 slávggim#biejvve+SgNomCmp+SgGenCmp+PlGenCmp:slávggim#biejvve MUORRA; !
slávggá MUORRA ;
slávggá#stággo MUORRA ;
 slávttjá+SgNomCmp+SgGenCmp+PlGenCmp:slávttjá MUORRA; !
slåbbå MUORRA ;
slåhttå MUORRA ;
 slæbstádahka+SgNomCmp+SgGenCmp+PlGenCmp:slæbstád AHKA ; !
 slæbtsádahka+SgNomCmp+SgGenCmp+PlGenCmp:slæbtsád AHKA ; !
slæbtsát:slæbtsád9 GAHPER ;
slædo NOADE ;
slæggo MUORRA ;
slæhtta MUORRA ;
 slækta+SgNomCmp+SgGenCmp+PlGenCmp:slækta MUORRA; !
slærkát:slærkád9 GAHPER ;
smadje MUORRA ;
 smarágda KINO ; !^LOAN
 smarágda+N+SgNomCmp+SgNomCmp:smaragd%> R ; !
smidudahka:smidud AHKA ;
 smilltje+SgNomCmp+SgGenCmp+PlGenCmp:smilltje MUORRA; !
 smilltje#ednam+SgNomCmp+SgGenCmp+PlGenCmp:smilltje#ednam GAHPER; !
smirjjo MUORRA ;
 smirjár+SgNomCmp+SgGenCmp+PlGenCmp+SgNomLeft+SgGenLeft+PlGenLeft:smirjár GAHPER; !
 smoaládahka+SgNomCmp+SgGenCmp+PlGenCmp:smoalád AHKA ; !
smoalát:smoalád9 GAHPER ;
smuhkka MUORRA ;
smuolkko MUORRA ;
smáhkas#muorra MUORRA ;
smáhkka MUORRA ;
smájlle MUORRA ;
smájvva#såhkår MUORRA ;
smájvva#såhkår:smájvva#såhkkår SÅHKÅR ;
smálla MUORRA ;
 smáv#sjattuk+SgNomCmp+SgGenCmp+PlGenCmp:smáv#sjattug9 GAHPER ; !
smávas:smávvas GÁMAS ;
 smávva#skåvllå+SgNomCmp+SgGenCmp+PlGenCmp:smávva#skåvllå MUORRA; !
småhka#gasska MUORRA ;
smålla MUORRA ;
smålle MUORRA ;
 snack#bárra+SgNomCmp+SgGenCmp+PlGenCmp:snack#b SEMINAR ; !
 snarre#oajvve+SgNomCmp+SgGenCmp+PlGenCmp:snarre#oajvve MUORRA; !
 snihkkár+SgNomCmp+SgGenCmp+PlGenCmp+SgNomLeft+SgGenLeft+PlGenLeft:snihkkár GAHPER; !
snijkka MUORRA ;
snillissma:snilli FANATISM ;
 snirvve+SgNomCmp+SgGenCmp+PlGenCmp:snirvve MUORRA; !
snjibttjo MUORRA ;
 snjierrá+SgNomCmp+SgGenCmp+PlGenCmp:snjierrá MUORRA; !
snjierá#biesse MUORRA ;
snjierága:snjierág9 SNJIERÁGA ;
 snjierák+SgNomCmp+SgGenCmp+PlGenCmp:snjierág9 GAHPER ; !
snjilltja MUORRA ;
 snjilltja#mánno+SgNomCmp+SgGenCmp+DefPlGenCmp:snjilltja#mánno MUORRA; !
snjipptjo MUORRA ;
 snjissjkom+SgNomCmp+DefSgGenCmp+DefPlGenCmp+SgNomLeft+SgGenLeft+PlGenLeft:snjissjkom VSBST-ODD ; !
snjuhtje MUORRA ;
 snjuhtje#njunj#álkko+SgNomCmp+SgGenCmp+PlGenCmp:snjuhtje#njunj#álkko MUORRA; !
 snjuktja+SgNomCmp+SgGenCmp+PlGenCmp:snjuktja MUORRA; !
 snjuktja#mánno+SgNomCmp+SgGenCmp+DefPlGenCmp:snjuktja#mánno MUORRA; !
 snjurgoj+SgNomCmp+SgGenCmp+PlGenCmp:snjurggu SUOLOJ ; !
snjurgun GAHPER ;
snjurttje MUORRA ;
snjutjek#njuorges:snjutjek#njuorgge SARVES ;
 snjágge#tjuojkka+SgNomCmp+SgGenCmp+PlGenCmp:snjágge#tjuojkka MUORRA; !
snjárttjá MUORRA ;
snjássjka MUORRA ;
snobbissma:snobbi FANATISM ;
snow^board CELSIUS ;
 snubák+SgNomCmp+SgGenCmp+PlGenCmp:snubág9 GAHPER ; !
 snuhpak+SgNomCmp+SgGenCmp+PlGenCmp:snuhpag9 GAHPER ; !
 snuhppa+SgNomCmp+SgGenCmp+PlGenCmp:snuhppa MUORRA; !
snuksa MUORRA ;
snukta MUORRA ;
snukto MUORRA ;
snuobas:snuohpas GÁMAS ;
snuohpa MUORRA ;
snuolgga MUORRA ;
snuorri MUORRA ;
snurtto MUORRA ;
snáhppá	MUORRA ;
snáhpá MUORRA ;
snájtto MUORRA ;
snálldo NOADE ;
 snárdal+SgNomCmp+SgGenCmp+PlGenCmp:snárddal9 GÁMAS ; !
snárgge MUORRA ;
snårre MUORRA ;
soabbe MUORRA ;
 soabttse+SgNomCmp+SgGenCmp+PlGenCmp:soabttse MUORRA; !
soades:soades ÅRES ;
soadje MUORRA ;
soado NOADE ;
 soagásj+SgNomCmp+SgGenCmp+DefPlGenCmp:soagátj GAHPER ; !
 soahke+SgNomCmp+SgGenCmp+DefPlGenCmp:soahke MUORRA; !
 soahke#guovsak+SgNomCmp+SgGenCmp+PlGenCmp:soahke#guovsag9 GAHPER ; !
 soahke#muorra+SgNomCmp+SgGenCmp+DefPlGenCmp:soahke#muorra MUORRA; !
soahke#mátta:soahke#máddag8 BENA ;
 soahke#råhto+SgNomCmp+SgGenCmp+PlGenCmp:soahke#råhto MUORRA; !
 soahke#vuobme+SgNomCmp+SgGenCmp+PlGenCmp:soahke#vuobme MUORRA; !
 soahke#vuovdde+SgNomCmp+SgGenCmp+PlGenCmp:soahke#vuovdde MUORRA; !
soahpamus:soahpamuss GÅNÅGIS ;
soahppa MUORRA ;
soahppo MUORRA ;
soahte MUORRA ;
 soahte#ålmåj+SgNomCmp+SgGenCmp+PlGenCmp:soahte#ålmmå SUOLOJ ; !
soajrro MUORRA ;
soajttem:soajttem VSBST-ODD ;
soajtádahka:soajtád AHKA ;
 soajálij+SgNomCmp+SgGenCmp+PlGenCmp:soajál JIHPELIJ ; !
soalsse MUORRA ;
 soapptse+SgNomCmp+SgGenCmp+PlGenCmp:soapptse MUORRA; !
 soapptse+SgNomCmp+SgGenCmp+PlGenCmp:soapptse MUORRA; !
soartta MUORRA ;
 soarvve+SgNomCmp+SgGenCmp+DefPlGenCmp:soarvve MUORRA; !
 soavlle+SgNomCmp+SgGenCmp+PlGenCmp:soavlle MUORRA; !
 soavvo+SgNomCmp+SgGenCmp+PlGenCmp:soavvo MUORRA; !
 soci^al#antropologija:soci^al#antropologi ALLEGORI ; !SW
 soci^al#liberalissma:soci^al#liberali FANATISM ; !SW
 soci^al#re^alissma:soci^al#re^ali FANATISM ; !SW
 soci^alissma:soci^ali FANATISM ; !SW
 soci^alissta+SgNomCmp+SgGenCmp+PlGenCmp:soci^ali TURIST ; !
 soci^alist#partija+SgNomCmp+SgGenCmp+PlGenCmp:soci^alist9#parti ALLEGORI ; !SW !
 soci^al#darwinissma:soci^al#darwini FANATISM ; !SW
 soci^al#demo^kráhtta+SgNomCmp+SgGenCmp+PlGenCmp:soci^al#demo^kr ADVOKAT ; !
 soci^al#departemænnta+SgNomCmp+SgGenCmp+PlGenCmp:soci^al#departem PATENT ; !
 soci^al#konsulænnta+SgNomCmp+SgGenCmp+PlGenCmp:soci^al#konsul PATENT ; !SW !
 soci^al#kontåvrrå+SgNomCmp+SgGenCmp+PlGenCmp:soci^al#kont FAKTOR ; !
 soci^al#kåntåvrrå+SgNomCmp+SgGenCmp+PlGenCmp:soci^al#kåntåvrrå MUORRA; !
 soci^al#pládna:soci^al#pl ORGAN ; !SW
 soci^al#politihkka:soci^al#politi ANTIKK ; !SW
 soci^alisasjåvnnå+SgNomCmp+SgGenCmp+PlGenCmp:soci^alisasjåvnnå MUORRA; !
 soci^alisasjåvnnå+N+SgNomCmp:soci^alisation%> R ; !SW
 socio#lingvistihkka MUORRA ; !SW !^LOAN
 socio#lingvistihkka+N+SgNomCmp+SgNomCmp:socio#lingvistik%> R ; !
 socio^lingvissma:socio^lingvi FANATISM ; !SW
 socio^lingvissta+SgNomCmp+SgGenCmp+PlGenCmp:socio^lingvi TURIST ; !
 sociologija:sociologi ALLEGORI ; !SW
 sociolækta:sociol KOLLEKT ; !SW
 socionåvmmå:socion AGRONOM ; !SW
sofa KINO ;
sofisterija:sofisteri ALLEGORI ;
 soldáhtta+SgNomCmp+SgGenCmp+PlGenCmp:sold ADVOKAT ; !
 solidaritehtta+Use/Sub:solidarite IDENTITET ; !
 solidaritæhtta MUORRA ; !^LOAN
 solidaritæhtta+N+SgNomCmp+SgNomCmp:solidaritet%> R ; !
solipsissma:solipsi FANATISM ;
 solissta+SgNomCmp+SgGenCmp+PlGenCmp:soli TURIST ; !
 somn#ambulissma+Use/Sub:somn#ambuli FANATISM ; !
sonæhtta:son BUDSJETT ;
sopráno KINO ;
sortimænnta:sortim PATENT ;
sosi^al#antropologija:sosi^al#antropologi ALLEGORI ;
 sosi^al#liberalissma MUORRA ; !^LOAN
 sosi^al#re^alissma MUORRA ; !^LOAN
 sosi^alissma MUORRA ; !^LOAN
 sosi^alissta+SgNomCmp+SgGenCmp+PlGenCmp:sosi^ali TURIST ; !
 sosi^alist#partija+SgNomCmp+SgGenCmp+PlGenCmp:sosi^alist9#parti ALLEGORI ; !
 sosiologa+SgNomCmp+SgGenCmp+PlGenCmp:sosiolog DEMAGOG ; !
 sosi^al#darwinissma MUORRA ; !^LOAN
 sosi^al#demo^kráhtta+SgNomCmp+SgGenCmp+PlGenCmp:sosi^al#demo^kr ADVOKAT ; !
 sosi^al#departemænnta+SgNomCmp+SgGenCmp+PlGenCmp:sosi^al#departem PATENT ; !
 sosi^al#konsulænnta+SgNomCmp+SgGenCmp+PlGenCmp:sosi^al#konsul PATENT ; !
 sosi^al#kontåvrrå+SgNomCmp+SgGenCmp+PlGenCmp:sosi^al#kont FAKTOR ; !
 sosi^al#kåntåvrrå+SgNomCmp+SgGenCmp+PlGenCmp:sosi^al#kåntåvrrå MUORRA; !
sosi^al#pládna:sosi^al#pl ORGAN ;
sosi^al#politihkka:sosi^al#politi ANTIKK ;
 sosi^alisasjåvnnå MUORRA ; !^LOAN
 sosi^alisasjåvnnå+N+SgNomCmp:sosi^alisasjon%> R ; !NOR
sosio#lingvistihkka:sosio#lingvisti ANTIKK ;
 sosio^lingvissma MUORRA ; !^LOAN
 sosio^lingvissta+SgNomCmp+SgGenCmp+PlGenCmp:sosio^lingvi TURIST ; !
sosiologija:sosiologi ALLEGORI ;
sosiolækta:sosiol KOLLEKT ;
sosionåvmmå:sosion AGRONOM ;
sosi^ál#dievnastus:sosi^ál#dievnastuss GÅNÅGIS ;
sosi^ál#suorgge MUORRA ;
 sosi^álla+N+SgNomCmp+SgNomCmp:soci^al%> R ; !
sosi^álla:sosi^ AREAL ;
 souvenijrra MUORRA ; !^LOAN
 souvenijrra+N+SgNomCmp+SgNomCmp:souvenir%> R ; !
spadne MUORRA ;
 spagæhtta MUORRA ; !^LOAN
spar0ro:spar'ro MUORRA ;
sparagmihtta:dolomi INSTITUTT ;
 speci^alissta+SgNomCmp+SgGenCmp+PlGenCmp:speci^ali TURIST ; !
 specifikasjåvnnå+SgNomCmp+SgGenCmp+PlGenCmp:specifikasjåvnnå MUORRA; !
 specifikasjåvnnå+N+SgNomCmp:specifikation%> R ; !SW
spektro^grám0ma:spektro^gr TELEGRAM ;
 spektákel GAHPER ; !^LOAN !SW
spekulasjåvnnå:spekula INSTITUTION ;
 spella MUORRA ; !^LOAN
spellam#automáhtta:spellam#autom ADVOKAT ;
 spenáhtta+SgNomCmp+SgGenCmp+DefPlGenCmp:spen ADVOKAT ; !SW !
 spesi^alissta+SgNomCmp+SgGenCmp+PlGenCmp:spesi^ali TURIST ; !
 spesifikasjåvnnå MUORRA ; !^LOAN
 spesifikasjåvnnå+N+SgNomCmp:spesifikasjon%> R ; !NOR
spettjun GAHPER ;
 spetákkel GAHPER ; !^LOAN !NOR
 spi^åvnnå+SgNomCmp+SgGenCmp+PlGenCmp:spi^ TELEFON ; !
spiedjil GAHPER ;
spiehtjek:spiehtjeg9 GAHPER ;
spiehtsek:spiehtseg9 GAHPER ;
spieldar:spielldar ÅRES ;
 spielltje+SgNomCmp+SgGenCmp+PlGenCmp:spielltje MUORRA; !
spier0ro:spier'ro MUORRA ;
spietjav:spiehtjam9 GÁMAS ;
spiger:spihker SÅHKÅR ;
spihtto MUORRA ;
spijkkár GAHPER ;
 spináhtta+SgNomCmp+SgGenCmp+DefPlGenCmp:spin ADVOKAT ; !NOR !
spiritissma:spiriti FANATISM ;
spiritu^alissma:spiritu^ali FANATISM ;
spirálla:spir AREAL ;
spiránnta:spir VARIANT ;
spis0sa:spis'sa MUORRA ;
spoado NOADE ;
 sponsor+SgNomCmp+SgGenCmp+PlGenCmp:sponsor GAHPER; !
 sponsur+SgNomCmp+SgGenCmp+PlGenCmp:sponsur GAHPER; !
spontan#motorihkka:spontan#motori ANTIKK ;
spontanissma:spontani FANATISM ;
 spontanitehtta+Use/Sub:spontanite IDENTITET ; !
 spontanitæhtta MUORRA ; !^LOAN
 spontanitæhtta+N+SgNomCmp+SgNomCmp:spontanitet%> R ; !
 sporta+Use/Sub:sporta KINO; !
 sportæl0la+SgNomCmp+SgGenCmp+PlGenCmp:sport TABELL ; !
spráddja MUORRA ;
spuhtje MUORRA ;
 spádnjo+SgNomCmp+SgGenCmp+DefPlGenCmp:spádnjo MUORRA; !
spádá NOADE ;
spáhkko MUORRA ;
 spájkko#ragát+SgNomCmp+SgGenCmp+PlGenCmp:spájkko#ragád9 GAHPER ; !
spánas:spádnas GÁMAS ;
spánnjo MUORRA ;
spánska#giella MUORRA ;
 spánska#giella+N+SgCmp+SgNomCmp:spánska#giel%> R ; !
 spánsska+SgGenCmp:spánsska MUORRA; !
 spåddnå+SgNomCmp+SgGenCmp+PlGenCmp:spåddnå MUORRA; !
 spådna+SgNomCmp+SgGenCmp+PlGenCmp:spådna MUORRA; !
spårttå MUORRA ;
 spædjár+SgNomCmp+SgGenCmp+PlGenCmp+SgNomLeft+SgGenLeft+PlGenLeft:spædjár GAHPER; !
 spævttja+SgNomCmp+SgGenCmp+PlGenCmp:spævttja MUORRA; !
 stabilitehtta+Use/Sub:stabilite IDENTITET ; !
 stabilitæhtta MUORRA ; !^LOAN
 stabilitæhtta+N+SgNomCmp+SgNomCmp:stabilitet%> R ; !
stadio KINO ;
 staffelija:staffeli ALLEGORI ; !NOR
 stafflija:staffli ALLEGORI ; !SW
stafæhtta:staf BUDSJETT ;
stagán GAHPER ;
stahkka MUORRA ;
stahkka#atrofija:stahkka#atrofi ALLEGORI ;
stahkka#bierggo MUORRA ;
stahkka#dy^strofija:stahkka#dy^strofi ALLEGORI ;
 stajgukvuohta+SgGenCmp+DefPlGenCmp:stajgukvuohta VUOHTANOUN; !
stalinissma:stalini FANATISM ;
stand-up CELSIUS ;
 standard GAHPER ; !^LOAN
 stasjåvnna+Use/Sub:stasjåvnna MUORRA;  ! !^LOAN
stasjåvnnå:sta INSTITUTION ;
statihkka:stati ANTIKK ;
 statissta+SgNomCmp+SgGenCmp+PlGenCmp:stati TURIST ; !
statistihkka:statisti ANTIKK ;
stats#kapitalissma:stats#kapitali FANATISM ;
statutijvva:statut ADJEKTIV ;
ste^arijnna:ste^ar BENSIN ;
stempal:stemmpal9  GÁMAS ;
 stempel GAHPER ; !^LOAN
steno^grafija:steno^grafi ALLEGORI ;
steno^grám0ma:steno^gr TELEGRAM ;
 stensijlla+N+SgNomCmp+SgNomCmp:stencil%> R ; !
stensijlla:stensi TEKSTIL ;
stero KINO ;
 sterra+SgNomCmp+SgGenCmp+PlGenCmp:sterra MUORRA; !
 steto^skoahppa MUORRA ; !^LOAN
 steto^skoahppa+N+SgNomCmp+SgNomCmp:steto^skop%> R ; !
stiblla MUORRA ;
 stiblla#ájgge+SgNomCmp+SgGenCmp+PlGenCmp:stiblla#ájgge MUORRA; !
stiebil GAHPER ;
stiebil#ruojas:stiebil#ruodjas GÁMAS ;
stiebnik:stiebnig9 GAHPER ;
stielas:stiellas GÁMAS ;
stiempel:stiemmpel9 GÁMAS ;
stienntje MUORRA ;
stierjje MUORRA ;
 stiffta+SgNomCmp+SgGenCmp+PlGenCmp:stiffta MUORRA; !
stihkka MUORRA ;
stihkko MUORRA ;
stijlla:sti TEKSTIL ;
stilistihkka:stilisti ANTIKK ;
stimulánssa:stimul SBSTANS ;
 stinssa+SgNomCmp+SgGenCmp+PlGenCmp:stinssa MUORRA; !
 stipendi^áhtta+SgNomCmp+SgGenCmp+PlGenCmp:stipendi ADVOKAT ; !
 stipennda MUORRA ; !^LOAN
 stipænnda MUORRA ; !^LOAN
 stipænnda+N+SgNomCmp+SgNomCmp:stipend%> R ; !
 stipænndi^áhtta+SgNomCmp+SgGenCmp+PlGenCmp:stipænndi ADVOKAT ; !
stivnna MUORRA ;
 stivrra+SgNomCmp+SgGenCmp+PlGenCmp:stivrra MUORRA; !
 stivrra#jådediddje+SgNomCmp+SgGenCmp+PlGenCmp:stivrra#jådediddje ACTOR;  !
 stivrra^sebrulasj+SgNomCmp+SgGenCmp+PlGenCmp:stivrra^sebruladtj GÅNÅGIS ; !
stivrrim#dokumænnta:stivrrim#dokum PATENT ;
 stivrrim#orgádna+SgNomCmp+SgGenCmp+PlGenCmp:stivrrim#org ORGAN ; !
stivrrim#struktuvrra:stivrrim#struktu KULTUR ;
sto^isissma:sto^isi FANATISM ;
stoagos:stoahkos ÅRES ;
stoalppa MUORRA ;
 stoannda+SgNomCmp+SgGenCmp+PlGenCmp:stoannda MUORRA; !
 stoarmmo+SgNomCmp+SgGenCmp+PlGenCmp:stoarmmo MUORRA; !
 sto^ika+SgNomCmp+SgGenCmp+PlGenCmp:sto^ika KINO; !
 stratega NOADE ; !^LOAN
 stratega+N+SgNomCmp+SgNomCmp:strateg%> R ; !
strategi#pládna MUORRA ;
 strategija+Use/Sub:strategija MUORRA; ! 
 stratesjija MUORRA ; !^LOAN
 stratesjija+N+SgNomCmp+SgNomCmp:strategi%> R ; !
 strato^sfærra+SgNomCmp+SgGenCmp+DefPlGenCmp:strato^sfærra MUORRA; !
 strato^sfærra+N+SgNomCmp+SgNomCmp:strato^sfär%> R ; !
strejkka MUORRA ;
stremissta:stremi TURIST ;
streptomycijnna:streptomyc BENSIN ;
struhttsa MUORRA ;
strukturalissma:strukturali FANATISM ;
struktuvrra:struktu KULTUR ;
 struvmmá MUORRA ; !^LOAN
stráddu MUORRA ;
 stráf0fa:stráf'fa MUORRA ; !^LOAN
stráv0ve:stráv've NOADE ;
 stráŋŋgá MUORRA ; !^LOAN vedstrenger
 stræs0sa:stræs'sa MUORRA ; !^LOAN
 stråmmpå MUORRA ; !^LOAN
stråmmpå#båkså MUORRA ;
stubma MUORRA ;
studio KINO ;
 studænnta+SgNomCmp+SgGenCmp+PlGenCmp:stud PATENT ; !
stuhtja MUORRA ;
stummpa MUORRA ;
stunntja MUORRA ;
stunntja#hårre MUORRA ;
stuohkke MUORRA ;
stuohppo MUORRA ;
stuojmme MUORRA ;
squash+N+Sg+Nom:squash%> K ;
squash+N+Sg+Nom:squash%> PxV ;
squash+N+Ess:squasha%>n K ;
squash+N:squasha%> ILL-EVENCASE ;
squash+N:squasha%> N-EVENWEAKSTEM ;
squash+N:squasha» DenominalNounsMUORRA ;
squash+N:squasha» DenominalAdjsV1 ;
 squash+N+SgCmp+Use/Sub:squashX9 R ;   !
squash+N+SgNomCmp:squash R ;
squash+N+SgGenCmp:squasha%> R ;
squash+N+PlGenCmp:squasha%>j R ;
 stuor#bår0re+SgNomCmp+SgGenCmp+PlGenCmp:stuor#bår're ACTOR ;  !
 stuor#gussjká+SgNomCmp+SgGenCmp+PlGenCmp:stuor#gussjká MUORRA; !
 stuor#skájtti+SgNomCmp+SgGenCmp+PlGenCmp:stuor#skájtti MUORRA; !
 stuor#skávlle+SgNomCmp+SgGenCmp+PlGenCmp:stuor#skávlle MUORRA; !
stuor#trålár GAHPER ;
 stuor#ul0lá+SgNomCmp+SgGenCmp+PlGenCmp:stuor#ul'lá MUORRA ; !
 stuor#vuojatjis+SgNomCmp+SgGenCmp+PlGenCmp:stuor#vuojatjiss GÅNÅGIS ; !
 stuoredibme+SgNomCmp+DefSgGenCmp+DefPlGenCmp+SgNomLeft+SgGenLeft+PlGenLeft:stuored VSBST-EVEN ; !
 stuores+SgNomCmp+SgGenCmp+PlGenCmp:stuorres ÅRES ; !
 stuoresvuohta+SgGenCmp+DefPlGenCmp:stuoresvuohta VUOHTANOUN; !
stuorra#digge#proposisjåvnnå:stuorra#digge#proposi INSTITUTION ;
 stuorra#dikke#presidænnta+SgNomCmp+SgGenCmp+PlGenCmp:stuorra#dikke#presid PATENT ; !
stuorra#dikke#válgga MUORRA ;
 stuorra#dikke#ájras+SgNomCmp+SgGenCmp+PlGenCmp:stuorra#dikke#ájrras GÁMAS ; !
stuorrudahka:stuorrud AHKA ;
stuorástallam:stuorástallam VSBST-ODD ;
 stuoves#år0ro+SgNomCmp+SgGenCmp+PlGenCmp:stuoves#år'ro ACTOR ;  !
 sturjje+SgNomCmp+SgGenCmp+PlGenCmp:sturjje MUORRA; !
 sturjjo+SgNomCmp+SgGenCmp+PlGenCmp:sturjjo MUORRA; !
sturra MUORRA ;
stuvssa MUORRA ;
 stuvssim#ráddna+SgNomCmp+SgGenCmp+PlGenCmp:stuvssim#ráddna MUORRA; !
 stuvssim#salljo+SgNomCmp+SgGenCmp+PlGenCmp:stuvssim#salljo MUORRA; !
 stuvssim#sjalljo+SgNomCmp+SgGenCmp+PlGenCmp:stuvssim#sjalljo MUORRA; !
 stylissta+SgNomCmp+SgGenCmp+PlGenCmp:styli TURIST ; !
stábbá MUORRA ;
stábnne MUORRA ;
 stáda+SgNomCmp+SgGenCmp+PlGenCmp:stáda NOADE; !
 stáda#arkijvva+SgNomCmp+SgGenCmp+PlGenCmp:stáda#ark ADJEKTIV ; !
 stáda#biednik#ministerija+SgNomCmp+SgGenCmp+PlGenCmp:stáda#biednik#ministeri ALLEGORI ; !
 stáda#in^stitusjåvnnå+SgNomCmp+SgGenCmp+PlGenCmp:stáda#in^stitu INSTITUTION ; !
 stáda#orgádna+SgNomCmp+SgGenCmp+PlGenCmp:stáda#org ORGAN ; !
stáda#politihkka:stáda#politi ANTIKK ;
stádde MUORRA ;
 stáddá+SgNomCmp+SgGenCmp+PlGenCmp:stáddá MUORRA; !
 stádia KINO ; !NT
stádtjo MUORRA ;
stágga MUORRA ;
stággo MUORRA ;
 stáhkke+SgNomCmp+SgGenCmp+PlGenCmp:stáhkke MUORRA; !
stáhpal:stáhppal9 GÁMAS ;
 stáhta#advokáhtta+SgNomCmp+SgGenCmp+PlGenCmp:stáhta#advok ADVOKAT ; !
 stáhta#budsjæhtta+N+SgNomCmp+SgNomCmp:stáhta#budjett%> R ; !
stáhta#budsjæhtta:stáhta#budsj BUDSJETT ;
 stáhta#báŋŋka+SgNomCmp+SgGenCmp+PlGenCmp:stáhta#báŋŋka MUORRA; !
stáhta#dieda:stáhta#diehtag8 BENA ;
 stáhta#diehtte+SgNomCmp+SgGenCmp+PlGenCmp:stáhta#diehtte ACTORdiehtet; !
 stáhta#háldadus+SgNomCmp+SgGenCmp+PlGenCmp:stáhta#háldaduss GÅNÅGIS ; !
 stáhta#miehttse+SgNomCmp+SgGenCmp+DefPlGenCmp:stáhta#miehttse MUORRA; !
 stáhta#ministar+SgNomCmp+SgGenCmp+PlGenCmp:stáhta#ministar GAHPER; !
 stáhta#ráde+SgNomCmp+SgGenCmp+PlGenCmp:stáhta#ráde NOADE; !
 stáhta#tjál0le+SgNomCmp+SgGenCmp+PlGenCmp:stáhta#tjál'le ACTOR ;  !
 stáhta#viesát+SgNomCmp+SgGenCmp+PlGenCmp:stáhta#viesád9 GAHPER ; !
 stáhtta+SgNomCmp+SgGenCmp+PlGenCmp:stáhtta MUORRA; !
 stáhtus GAHPER ; !^LOAN
 stájnak+SgNomCmp+SgGenCmp+PlGenCmp:stájnag9 GAHPER ; !
 stájnar+SgNomCmp+SgGenCmp+PlGenCmp:stájnnar SÅHKÅR ; !
stál0la:stál'la MUORRA ;
stálle MUORRA ;
 stállo+SgNomCmp+SgGenCmp+PlGenCmp:stállo MUORRA; !
 stálo#gáma+SgNomCmp+SgGenCmp+DefPlGenCmp:stálo#gábmag8 BENA ; !
stálpe#nák#muoddá MUORRA ;
 stálpodibme+SgNomCmp+DefSgGenCmp+DefPlGenCmp+SgNomLeft+SgGenLeft+PlGenLeft:stálpod VSBST-EVEN ; !
 stálppe+SgNomCmp+SgGenCmp+PlGenCmp:stálppe MUORRA; !
stána KINO ;
stána#gárre MUORRA ;
stánim#mielkke MUORRA ;
 stár0ro+SgNomCmp+SgGenCmp+DefPlGenCmp:stár'ro MUORRA ; !
stárffo MUORRA ;
stárro MUORRA ;
 stártta MUORRA ; !^LOAN
 státus GAHPER ; !^LOAN
stávrrá MUORRA ;
stávttja MUORRA ;
stávval#dæddo MUORRA ;
stávval#tjærdda MUORRA ;
stågan GAHPER ;
ståhka MUORRA ;
ståhkam#dájgge MUORRA ;
 ståhkam#sadje+SgNomCmp+SgGenCmp+PlGenCmp:ståhkam#sadje MUORRA; !
 ståhkke+SgNomCmp+SgGenCmp+DefPlGenCmp:ståhkke MUORRA; !
 ståhpån+SgNomCmp+SgGenCmp+PlGenCmp:ståhpån GAHPER; !
stålastibme:stålast VSBST-EVEN ;
ståvllå MUORRA ;
 stæbádahka+SgNomCmp+SgGenCmp+PlGenCmp:stæbád AHKA ; !
 stæbát+SgNomCmp+SgGenCmp+PlGenCmp:stæbád9 GAHPER ; !
stænntjo MUORRA ;
sub^ordinasjåvnnå:sub^ordina INSTITUTION ;
sub^stituhtta:sub^stitu INSTITUTT ;
sub^stitusjåvnnå:sub^stitu INSTITUTION ;
sub^traksjåvnnå:sub^trak INSTITUTION ;
sub^traktijvva:sub^trakt ADJEKTIV ;
subjektivissma:subjektivi FANATISM ;
subjevta#predikatijvva:subjevta#predikat ADJEKTIV ;
subjja MUORRA ;
subjunksjåvnnå:subjunk INSTITUTION ;
subjækta#oblikutijvva:subjækta#oblikut ADJEKTIV ;
subjækta:subj KOLLEKT ;
 subsidi^aritehtta+Use/Sub:subsidi^arite IDENTITET ; !
 subsidi^aritæhtta MUORRA ; !^LOAN
 subsidi^aritæhtta+N+SgNomCmp+SgNomCmp:subsidi^aritet%> R ; !
sub^stantijvva:sub^stant ADJEKTIV ;
sub^stráhtta:sub^str ADVOKAT ;
sub^stánssa:sub^st SBSTANS ;
subsumpsjåvnnå:subsump INSTITUTION ;
 subtsas#båddå+SgNomCmp+SgGenCmp+PlGenCmp:subtsas#båddå MUORRA; !
subtsas:subttsas GÁMAS ;
subtsastallam#vuohke MUORRA ;
 subtsastiddje+SgNomCmp+SgGenCmp+PlGenCmp+SgNomLeft+SgGenLeft+PlGenLeft:subtsastiddje ACTOR; !
subtsastim#gárgadis:subtsastim#gárgadiss GÅNÅGIS ;
subtsastim#hábme MUORRA ;
subtsastim#vuohke MUORRA ;
 sudd#ilmme+SgNomCmp+SgGenCmp+PlGenCmp:sudd#ilmme MUORRA; !
 suddadibme+SgNomCmp+DefSgGenCmp+DefPlGenCmp+SgNomLeft+SgGenLeft+PlGenLeft:suddad VSBST-EVEN ; !
sudde MUORRA ;
 suddo+SgNomCmp+SgGenCmp+DefPlGenCmp:suddo MUORRA; !
suddo#dulvve MUORRA ;
suddo#dåbddo MUORRA ;
suddo#hállo MUORRA ;
suddo#låhko MUORRA ;
 suddo#låhko+N+SgNomCmp+SgNomCmp:suddo#låk%> R ; !
 suddo#rumáj+SgNomCmp+SgGenCmp+PlGenCmp:suddo#rubmah9 GÁMAS ; !
 suddár+SgNomCmp+SgGenCmp+PlGenCmp:suddár GAHPER; !
sudidahka:sudid AHKA ;
 sudik#biegga+SgNomCmp+SgGenCmp+PlGenCmp:sudik#biegga MUORRA; !
sudák:sudág9 GAHPER ;
sugos:suhkos ÅRES ;
sugá#vanntsa MUORRA ;
 suhpe+SgNomCmp+SgGenCmp+DefPlGenCmp:suhpe MUORRA; !
suhtto MUORRA ;
 sujttijiddje+SgNomCmp+SgGenCmp+PlGenCmp+SgNomLeft+SgGenLeft+PlGenLeft:sujttijiddje ACTOR; !
 sujtto+SgNomCmp+DefSgGenCmp+DefPlGenCmp+SgNomLeft+SgGenLeft+PlGenLeft:sujtto MUORRA; !
 sujtto#addne+SgNomCmp+SgGenCmp+PlGenCmp+SgNomLeft+SgGenLeft+PlGenLeft:sujtto#addne ACTOR; !
sujtto#suorgge MUORRA ;
 sujttár+SgNomCmp+SgGenCmp+PlGenCmp+SgNomLeft+SgGenLeft+PlGenLeft:sujttár GAHPER; !
 sujtár+SgNomCmp+SgGenCmp+PlGenCmp+SgNomLeft+SgGenLeft+PlGenLeft:sujtár GAHPER; !
 suksæs0sa+N+SgNomCmp+SgNomCmp:suksess%> R ; !
 suksæs0sa:suksæs'sa MUORRA ; !^LOAN
sulfáhtta:sulf ADVOKAT ;
sulla MUORRA ;
sulá NOADE ;
 sulástibme+SgNomCmp+DefSgGenCmp+DefPlGenCmp+SgNomLeft+SgGenLeft+PlGenLeft:sulást VSBST-EVEN ; !
 sumer+SgNomCmp+SgGenCmp+PlGenCmp:sumer GAHPER; !
summpa MUORRA ;
sunnissma:sunni FANATISM ;
 sunnde+SgNomCmp+SgGenCmp+PlGenCmp:sunnde MUORRA; !
suobde:suobddeg8 BENA ;
 suobma+SgGenCmp:suobma MUORRA; !
 suobmelasj+SgNomCmp+SgGenCmp+PlGenCmp:suobmeladtj GÅNÅGIS ; !
suodar GAHPER ;
suoddjim#bælljasa:suoddjim#bælljas BÆLLJASA ;
suoddjim#siejnne MUORRA ;
 suodjalibme+SgNomCmp+DefSgGenCmp+DefPlGenCmp+SgNomLeft+SgGenLeft+PlGenLeft:suodjal VSBST-EVEN ; !
 suodjalim#guovllo+SgNomCmp+SgGenCmp+PlGenCmp:suodjalim#guovllo MUORRA; !
suodjalim#hábme MUORRA ;
suodjalim#pládna MUORRA ;
suodjalim#pládna:suodjalim#pl ORGAN ;
suodjalim#rustik:suodjalim#rustig9 GAHPER ;
 suodjalus#departemænnta+SgNomCmp+SgGenCmp+PlGenCmp:suodjalus#departem PATENT ; !
suodjalus:suodjaluss GÅNÅGIS ;
suodje MUORRA ;
suodje#bájnno MUORRA ;
suodna MUORRA ;
suodna#gæsádahka:suodna#gæsád AHKA ;
suodna#tjagár:suodna#tjahkar9 GÁMAS ;
suoggna MUORRA ;
suoggŋo NOADE ;
 suoggŋo#oajvve+SgNomCmp+SgGenCmp+PlGenCmp:suoggŋo#oajvve MUORRA; !
 suoggŋudiddje+SgNomCmp+SgGenCmp+PlGenCmp:suoggŋudiddje ACTOR;  !
suohkadis:suohkadiss GÅNÅGIS ;
 suohkan+SgNomCmp+SgGenCmp+PlGenCmp:suohkan GAHPER; !
suohkan#juogos:suohkan#juohkos ÅRES ;
 suohkan#komitea+SgNomCmp+SgGenCmp+PlGenCmp:suohkan#komitea KINO; !
 suohkan#kontåvrrå+SgNomCmp+SgGenCmp+PlGenCmp:suohkan#kont FAKTOR ; !
 suohkan#kåntåvrrå+SgNomCmp+SgGenCmp+PlGenCmp:suohkan#kåntåvrrå MUORRA; !
 suohkan#oajvve+SgNomCmp+SgGenCmp+PlGenCmp:suohkan#oajvve MUORRA; !
suohkan#oasse#pládna:suohkan#oasse#pl ORGAN ;
suohkan#pládna:suohkan#pl ORGAN ;
 suohkan#stivrra+SgNomCmp+SgGenCmp+PlGenCmp:suohkan#stivrra MUORRA; !
suohkan#stivrra#tjåhkanibme:suohkan#stivrra#tjåhkan VSBST-EVEN ;
suohkkis#gahpa MUORRA ;
suohkkis#mielkke MUORRA ;
 suohkkis#oajvve+SgNomCmp+SgGenCmp+PlGenCmp:suohkkis#oajvve MUORRA; !
suohko MUORRA ;
suohkun GAHPER ;
suohpa:suohppag8 BENA ;
 suohpadis#rásse+SgNomCmp+SgGenCmp+PlGenCmp:suohpadis#rásse MUORRA; !
 suohppá+SgNomCmp+SgGenCmp+PlGenCmp:suohppá MUORRA; !
 suohpádis#rásse+SgNomCmp+SgGenCmp+DefPlGenCmp:suohpádis#rásse MUORRA; !
suohpádus:suohpáduss GÅNÅGIS ;
suohtastallam:suohtastallam VSBST-ODD ;
suohttse MUORRA ;
 suohttsár+SgNomCmp+SgGenCmp+PlGenCmp:suohttsár GAHPER; !
suoja:suodjag8 BENA ;
suojalm GAHPER ;
 suojgga+SgNomCmp+SgGenCmp+PlGenCmp:suojgga MUORRA; !
suojgge MUORRA ;
 suojnne+SgNomCmp+SgGenCmp+DefPlGenCmp:suojnne MUORRA; !
suojnne#bilggá MUORRA ;
suojnne#båvddå MUORRA ;
suojnne#liesso MUORRA ;
suojnne#vierra MUORRA ;
 suojnnálahka+SgNomCmp+SgGenCmp+PlGenCmp:suojnnál AHKA ; !
suojvvanis:suojvvaniss GÅNÅGIS ;
suoján GAHPER ;
suokkna MUORRA ;
 suoksa+SgNomCmp+SgGenCmp+PlGenCmp:suoksa MUORRA; !
 suoksa#tjiruk+SgNomCmp+SgGenCmp+PlGenCmp:suoksa#tjirug9 GAHPER ; !
 suoksa#tjuruk+SgNomCmp+SgGenCmp+PlGenCmp:suoksa#tjurug9 GAHPER ; !
 suola#skájtti+SgNomCmp+SgGenCmp+PlGenCmp:suola#skájtti MUORRA; !
 suola+SgNomCmp+SgGenCmp+PlGenCmp:suollag8 BENA ; !
 suolavuohta+SgGenCmp+DefPlGenCmp:suolavuohta VUOHTANOUN; !
suoldudahka:suoldud AHKA ;
suoldudak#oalle MUORRA ;
suolle MUORRA ;
 suolle#gulldalibme+SgNomCmp+DefSgGenCmp+DefPlGenCmp+SgNomLeft+SgGenLeft+PlGenLeft:suolle#gulldal VSBST-EVEN ; !
suolle#oases:suolle#oasses ÅRES ;
suollevis:suolleviss GÅNÅGIS ;
 suollevuohta+SgGenCmp+DefPlGenCmp:suollevuohta VUOHTANOUN; !
 suollne+SgNomCmp+SgGenCmp+PlGenCmp:suollne MUORRA; !
 suollok+SgNomCmp+SgGenCmp+PlGenCmp:suollog9 GAHPER ; !
suolludahka:suollud AHKA ;
 suollusj+SgNomCmp+SgGenCmp+PlGenCmp:suollutj GAHPER ; !
 suolna+SgNomCmp+SgGenCmp+PlGenCmp:suollnag8 BENA ; !
 suolnádahka+SgNomCmp+SgGenCmp+PlGenCmp:suolnád AHKA ; !
 suoloj+SgNomCmp+SgGenCmp+PlGenCmp:suollu SUOLOJ ; !
suoma#dáro#giella MUORRA ;
 suoma#dáro#giella+N+SgCmp+SgNomCmp:suoma#dáro#giel%> R ; !
suoma#giella MUORRA ;
 suoma#giella+N+SgCmp+SgNomCmp:suoma#giel%> R ; !
 suoma#gujnna+SgNomCmp+SgGenCmp+PlGenCmp:suoma#gujnna MUORRA; !
 suoma-ugralalasj+SgNomCmp+SgGenCmp+PlGenCmp:suoma-ugralaladtj GÅNÅGIS ; !
suonjar:suodnjar9 GÁMAS ;
 suonjardibme+SgNomCmp+DefSgGenCmp+DefPlGenCmp+SgNomLeft+SgGenLeft+PlGenLeft:suonjard VSBST-EVEN ; !
suoppsa MUORRA ;
suorak:suorag9 GAHPER ;
suorek#gåjvun GAHPER ;
suorgge MUORRA ;
 suorgge#orgádna+SgNomCmp+SgGenCmp+PlGenCmp:suorgge#org ORGAN ; !
suorgudahka:suorgud AHKA ;
 suorgudibme+SgNomCmp+DefSgGenCmp+DefPlGenCmp+SgNomLeft+SgGenLeft+PlGenLeft:suorgud VSBST-EVEN ; !
suorgudis#báhko MUORRA ;
suorgudis#gætjos:suorgudis#gæhtjos ÅRES ;
suorgudis#suffiksa MUORRA ;
suorgudis:suorgudiss GÅNÅGIS ;
suormas:suormmas GÁMAS ;
suormma MUORRA ;
suormma#goahte MUORRA ;
 suormma#goahte+N+SgNomCmp+SgNomCmp:suormma#gåt%> R ; !
suorre MUORRA ;
suorre#buojdde MUORRA ;
suoskas:suosskas GÁMAS ;
suoskos:suosskos ÅRES ;
suoskudis:suoskudiss GÅNÅGIS ;
 suossa+SgNomCmp+SgGenCmp+PlGenCmp:suossa MUORRA; !
suovas#bierggo MUORRA ;
 suovas#guolle+SgNomCmp+SgGenCmp+PlGenCmp:suovas#guolle MUORRA; !
 suovas#luossa+SgNomCmp+SgGenCmp+PlGenCmp:suovas#luossa MUORRA; !
suovas:suovvas GÁMAS ;
suovdde MUORRA ;
suoves:suovve SARVES ;
suovsak#jiegŋa MUORRA ;
suovsak:suovsag9 GAHPER ;
suovva MUORRA ;
suovva#bitjun GAHPER ;
suovva#happsa MUORRA ;
 suovve+SgNomCmp+SgGenCmp+PlGenCmp:suovve MUORRA; !
suoŋer:suogŋer9 ÅRES ;
super#ego KINO ;
superlatijvva:superlat ADJEKTIV ;
supijnna:supijdna BENSIN ;
supinasjåvnnå:supina INSTITUTION ;
sup^plesjåvnnå:sup^ple INSTITUTION ;
sup^plihkka:sup^pli ANTIKK ;
supra#naturalissma:supra#naturali FANATISM ;
suprematija:supremati ALLEGORI ;
suptsas:supptsas GÁMAS ;
surggo MUORRA ;
 surodisvuohta+SgGenCmp+DefPlGenCmp:surodisvuohta VUOHTANOUN; !
surre^alissma:surre^ali FANATISM ;
sushi KINO ;
suspensjåvnnå:suspen PENSION ;
suttadahka:suttad AHKA ;
suttoj#dåbdåstibme:suttoj#dåbdåst VSBST-EVEN ;
 suttulasjvuohta+SgGenCmp+DefPlGenCmp:suttulasjvuohta VUOHTANOUN; !
suvdas:suvddas GÁMAS ;
 suvdatjibme+SgNomCmp+DefSgGenCmp+DefPlGenCmp+SgNomLeft+SgGenLeft+PlGenLeft:suvdatj VSBST-EVEN ; !
 suvdde#germaj+SgNomCmp+SgGenCmp+PlGenCmp:suvdde#gærmmah9 GÁMAS ; !
suvddem#gållo MUORRA ;
 suvdos#hæssta+SgNomCmp+SgGenCmp+PlGenCmp:suvdos#hæssta MUORRA; !
suvdos#ståvllå MUORRA ;
suvdos:suvddos ÅRES ;
 suvenijrra MUORRA ; !^LOAN
 suvenijrra+N+SgNomCmp+SgNomCmp:suvenir%> R ; !
 suverenitehtta+Use/Sub:suverenite IDENTITET ; ! !NOR
 suverenitæhtta MUORRA ; !^LOAN !NOR
 suverenitæhtta+N+SgNomCmp+SgNomCmp:suverenitet%> R ; !
 suveränitehtta+Use/Sub:suveränite IDENTITET ; ! !SW
 suveränitähtta MUORRA ; !^LOAN !SW
 suveränitähtta+N+SgNomCmp+SgNomCmp:suveränitet%> R ; !
suvlle MUORRA ;
 suvol+SgNomCmp+SgGenCmp+PlGenCmp:suvvol9 ÅRES ; !
suvra#dájgge MUORRA ;
suvrrodik#lájbbe MUORRA ;
suvrrudahka:suvrrud AHKA ;
svabás:svahpas GÁMAS ;
svadjudahka:svadjud AHKA ;
svahka MUORRA ;
svahpa MUORRA ;
 svallje+SgNomCmp+SgGenCmp+PlGenCmp:svallje MUORRA; !
 svarkka+SgNomCmp+SgGenCmp+PlGenCmp:svarkka MUORRA; !
svarkka#nárre MUORRA ;
 svatjik+SgNomCmp+SgGenCmp+PlGenCmp:svatjig9 GAHPER ; !
 svejssa MUORRA ; !^LOAN
 svidá+SgNomCmp+SgGenCmp+PlGenCmp:svidá NOADE; !
sviella MUORRA ;
sviellan#jamán GAHPER ;
svierbbe MUORRA ;
svierbbe#buojdde MUORRA ;
svierdde MUORRA ;
svigge MUORRA ;
 svihtja+SgNomCmp+SgGenCmp+DefPlGenCmp:svihtja MUORRA; !
svihtjo MUORRA ;
 svijkko+SgNomCmp+SgGenCmp+PlGenCmp:svijkko MUORRA; !
svijlla MUORRA ;
svijllo MUORRA ;
svijmme MUORRA ;
svijne#bierggo MUORRA ;
svijne#buojdde MUORRA ;
svijne#gådje MUORRA ;
 svijne#muorjje+SgNomCmp+SgGenCmp+DefPlGenCmp:svijne#muorjje MUORRA; !
 svijnne+SgNomCmp+SgGenCmp+PlGenCmp:svijnne MUORRA; !
svijnno MUORRA ;
 svilli+SgNomCmp+SgGenCmp+PlGenCmp:svilli MUORRA; !
svirál:svirral9 GÁMAS ;
svisska MUORRA ;
svádo MUORRA ;
sváhkko MUORRA ;
sváhppa MUORRA ;
 sváhttjo+SgNomCmp+SgGenCmp+PlGenCmp:sváhttjo MUORRA; !
 svájek+SgNomCmp+SgGenCmp+PlGenCmp:svájeg9 GAHPER ; !
svájgas:svájggas GÁMAS ;
 svájnalasjvuohta+SgGenCmp+DefPlGenCmp:svájnalasjvuohta VUOHTANOUN; !
 svájnas+SgNomCmp+SgGenCmp+PlGenCmp:svájnnas GÁMAS ; !
 svájnasvuohta+SgGenCmp+DefPlGenCmp:svájnasvuohta VUOHTANOUN; !
svájtto MUORRA ;
 svál0es+SgNomCmp+SgGenCmp+PlGenCmp:svál'le SARVES ; !
 svála#njuovtjav+SgNomCmp+SgGenCmp+DefPlGenCmp:svála#njuoktjam9 GÁMAS ; !
 sválas+SgNomCmp+SgGenCmp+PlGenCmp:svállas GÁMAS ; !
sváldas:sválldas GÁMAS ;
 sváles#bivdde+SgNomCmp+SgGenCmp+PlGenCmp:sváles#bivdde ACTOR;  !
sváles#bivddo MUORRA ;
 sváles+SgNomCmp+SgGenCmp+PlGenCmp:sválle SARVES ; !
sválggo MUORRA ;
 sváljek+SgNomCmp+SgGenCmp+PlGenCmp:sváljeg9 GAHPER ; !
 sválla+SgNomCmp+SgGenCmp+PlGenCmp:sválla MUORRA; !
sválltjá MUORRA ;
svállá#snuolgga MUORRA ;
sválskudahka:sválskud AHKA ;
svárkke MUORRA ;
svæjbba MUORRA ;
 syhkal#bádna MUORRA ; !^LOAN
syhkal:syhkkal9 GÁMAS ;
sylinnder GAHPER ;
symbolissma:symboli FANATISM ;
 symbola+Use/Sub:symbola MUORRA; ! !^LOAN
symbolihkka:symboli ANTIKK ;
symbálla:symb AREAL ;
 symbåvllå MUORRA ; !^LOAN
 symbåvllå+N+SgNomCmp+SgNomCmp:symbol%> R ; !
symmetrija:symmetri ALLEGORI ;
sympatija:sympati ALLEGORI ;
symposi^um CELSIUS ;
symptåvmmå:sympt AGRONOM ;
syn#kretissma:syn#kreti FANATISM ;
syn#kronissma:syn#kroni FANATISM ;
syn^dråvmmå:syn^dr AGRONOM ;
syn^kråvnnå:syn^kr TELEFON ;
synagoga NOADE ;
syndikalissma:syndikali FANATISM ;
synergissma:synergi FANATISM ;
synergija:synergi ALLEGORI ;
 synonyjmma MUORRA ; !^LOAN
 synonyjmma+N+SgNomCmp+SgNomCmp:synonym%> R ; !
synonymija:synonymi ALLEGORI ;
 syntáksa MUORRA ; !^LOAN
 syntáksa+N+SgNomCmp+SgNomCmp:syntaks%> R ; !
 syntáksa+N+SgNomCmp+SgNomCmp:syntax%> R ; !
 sypræs0sa+SgNomCmp+SgGenCmp+DefPlGenCmp:sypræs0sa MUORRA; !
 sypræs0sa+N+SgNomCmp+SgNomCmp:sypress9%> R ; !
 syrena+SgNomCmp+SgGenCmp+DefPlGenCmp:syrena NOADE; !
 syrena+N+SgNomCmp+SgNomCmp:syren%> R ; !
syrijnna:syr BENSIN ;
systebma:syste SYSTEM ;
systematihkka:systemati ANTIKK ;
 sábbát+SgNomCmp+SgGenCmp+PlGenCmp:sábbád9 GAHPER ; !
 sábme+SgGenCmp+PlGenCmp:sábme MUORRA; !
 sábmelasj+SgNomCmp+SgGenCmp+PlGenCmp:sábmeladtj GÅNÅGIS ; !
 sáddijiddje+SgNomCmp+SgGenCmp+PlGenCmp+SgNomLeft+SgGenLeft+PlGenLeft:sáddijiddje ACTOR; !
 sáddim#ájgge+SgNomCmp+SgGenCmp+PlGenCmp+SgNomLeft+SgGenLeft+PlGenLeft:sáddim#ájgge MUORRA; !
 sáddjim#bælldo+SgNomCmp+SgGenCmp+PlGenCmp:sáddjim#bælldo MUORRA; !
sáddu#páhper:sáddu#páhpper SÅHKÅR ;
sádev:sád BAVSEV ;
sádim GAHPER ;
sádjo MUORRA ;
 sádjo#ednam+SgNomCmp+SgGenCmp+PlGenCmp:sádjo#ednam GAHPER; !
sádjo#gårnne MUORRA ;
 sádjo#ålmåj+SgNomCmp+SgGenCmp+PlGenCmp:sádjo#ålmå SUOLOJ ; !
sádjá MUORRA ;
 sádnesvuohta+SgGenCmp+DefPlGenCmp:sádnesvuohta VUOHTANOUN; !
sáffta MUORRA ;
ság#moahtta MUORRA ;
ság#ståvllå MUORRA ;
 ságastallam#båddå+SgNomCmp+SgGenCmp+PlGenCmp:ságastallam#båddå MUORRA; !
ságastallam:ságastallam VSBST-ODD ;
ságastibme:ságast VSBST-EVEN ;
 ságe+SgNomCmp+SgGenCmp+PlGenCmp:sáhk SÁGE ; !
sággam#nállo MUORRA ;
ságge MUORRA ;
 ságájdahttem+SgNomCmp+DefSgGenCmp+DefPlGenCmp+SgNomLeft+SgGenLeft+PlGenLeft:ságájdahttem VSBST-ODD ; !
sáhka MUORRA ;
 sáhka#guodde+SgNomCmp+SgGenCmp+PlGenCmp:sáhka#guodde ACTOR;  !
 sáhka#jådediddje+SgNomCmp+SgGenCmp+PlGenCmp:sáhka#jådediddje ACTOR;  !
 sáhka#vuorro+SgNomCmp+SgGenCmp+PlGenCmp:sáhka#vuorro MUORRA;  !
sáhka#vuorrodibme:vuorrod VSBST-EVEN ;
 sáhka#vuorrodiddje+SgNomCmp+SgGenCmp+PlGenCmp:sáhka#vuorrodiddje ACTOR;  !
sáhkko MUORRA ;
sáhppe MUORRA ;
sáhppe#giergge MUORRA ;
sáhppe#ráhkko MUORRA ;
 sáhppe#tjalmme+SgNomCmp+SgGenCmp+PlGenCmp:sáhppe#tjalmme MUORRA; !
sáhtso MUORRA ;
sáhtto MUORRA ;
 sáhtulasj+SgNomCmp+SgGenCmp+PlGenCmp:sáhtuladtj GÅNÅGIS ; !
 sáhtán+SgNomCmp+SgGenCmp+PlGenCmp:sáhtán GAHPER; !
sájger#galmák:sájger#galmág9 GAHPER ;
sájbbo MUORRA ;
 sájdde+SgNomCmp+SgGenCmp+PlGenCmp:sájdde MUORRA; !
sájdde#bierggá MUORRA ;
 sájdde#mulljo+SgNomCmp+SgGenCmp+PlGenCmp:sájdde#mulljo MUORRA; !
sájger:sájgger9 ÅRES ;
 sájgesvuohta+SgGenCmp+DefPlGenCmp:sájgesvuohta VUOHTANOUN; !
sájtte MUORRA ;
 sájtte#sváles+SgNomCmp+SgGenCmp+PlGenCmp:sájttes#svál'le SARVES ; !
sájtáris#jiegŋa MUORRA ;
sájvva MUORRA ;
sákkaldahka:sákkald AHKA ;
sákkásj:sákkátj GAHPER ;
sálaj:sállah9 GÁMAS ;
sálan GAHPER ;
sáldo KINO ;
sálgga MUORRA ;
sálla MUORRA ;
sálla#dartta MUORRA ;
 sállja+SgNomCmp+SgGenCmp+DefPlGenCmp:sállja MUORRA; !
 sálljo+SgNomCmp+SgGenCmp+PlGenCmp:sálljo MUORRA; !
 sállo+SgNomCmp+SgGenCmp+PlGenCmp:sállo MUORRA; !
sállte MUORRA ;
sállte#biebbmo MUORRA ;
sállte#bierggo MUORRA ;
sállte#giergge MUORRA ;
 sállte#guolle+SgNomCmp+SgGenCmp+PlGenCmp:sállte#guolle MUORRA; !
sállte#låhka MUORRA ;
 sállte#silldá+SgNomCmp+SgGenCmp+PlGenCmp:sállte#silldá MUORRA; !
sállte#tjåhke MUORRA ;
sálmma MUORRA ;
sálmma#girjje MUORRA ;
sálmma#lávllom:sálmma#lávllom VSBST-ODD ;
sálmma#værssa MUORRA ;
sáltar#sálmma MUORRA ;
sálto KINO ;
 sáluk#dahkke+SgNomCmp+SgGenCmp+PlGenCmp:sáluk#dahkke ACTOR;  !
 sálukvuohta+SgGenCmp+DefPlGenCmp:sálukvuohta VUOHTANOUN; !
sálvia KINO ;
sálvvo MUORRA ;
sáládahka:sálád AHKA ;
sáládis:sáládiss GÅNÅGIS ;
 sáme#demo^kráhtta+SgNomCmp+SgGenCmp+PlGenCmp:sáme#demo^kr ADVOKAT ; !
sáme#digge#pládna:sáme#digge#pl ORGAN ;
sáme#dikke#pládna:sáme#dikke#pl ORGAN ;
 sáme#dikke#presidænnta+SgNomCmp+SgGenCmp+PlGenCmp:sáme#dikke#presid PATENT ; !
 sáme#dikke#ráde+SgNomCmp+SgGenCmp+PlGenCmp:sáme#dikke#ráde NOADE; !
sáme#dikke#válgga MUORRA ;
 sáme#dikke#ájras+SgNomCmp+SgGenCmp+PlGenCmp:sáme#dikke#ájrras GÁMAS ; !
 sáme#ednam+SgNomCmp+SgGenCmp:sáme#ednam GAHPER; !
sáme#giella MUORRA ;
 sáme#giella+N+SgCmp+SgNomCmp:sáme#giel%> R ; !
sáme#guovlo#plakáhtta:sáme#guovlo#plak ADVOKAT ;
 sáme#konferánssa MUORRA ; !^LOAN
 sáme#konferánssa+N+SgNomCmp+SgNomCmp:sáme#konferens%> R ; !SW !
sáme#konvensjåvnnå:sáme#konven INSTITUTION ;
sáme#kultuvrra:sáme#kultu KULTUR ;
sáme#láhka MUORRA ;
 sáme#ministar+SgNomCmp+SgGenCmp+PlGenCmp:sáme#ministar GAHPER; !
sáme#misjåvnnå:sáme#mi MISSION ;
sáme#politihkka:sáme#politi ANTIKK ;
sáme#riektá#juogos:sáme#riektá#juohkos ÅRES ;
 sáme#sebrudahka+SgNomCmp+SgGenCmp+PlGenCmp:sáme#sebrud AHKA ; !
 sáme#skåvllå+SgNomCmp+SgGenCmp+PlGenCmp:sáme#skåvllå MUORRA; !
 sámevuohta+SgGenCmp+DefPlGenCmp:sámevuohta VUOHTANOUN; !
sáradahka:sárad AHKA ;
sáradis:sáradiss GÅNÅGIS ;
sáraldahka:sárald AHKA ;
sárdde MUORRA ;
 sárddem+SgNomCmp+SgGenCmp+PlGenCmp:sárddem GAHPER; !
sárgastahka:sárgast AHKA ;
sárgga MUORRA ;
sárgge MUORRA ;
sárgáldahka:sárgáld AHKA ;
sárjas:sárjjas GÁMAS ;
sárnne MUORRA ;
sárnne#ståvllå MUORRA ;
sárnne#tæksta MUORRA ;
 sárnnedibme+SgNomCmp+DefSgGenCmp+DefPlGenCmp+SgNomLeft+SgGenLeft+PlGenLeft:sárnned VSBST-EVEN ; !
 sárnnediddje+SgNomCmp+SgGenCmp+PlGenCmp:sárnnediddje ACTOR;  !
 sárnnediddje#siehke+SgNomCmp+SgGenCmp+PlGenCmp:sárnnediddje#siehke MUORRA; !
sárnos:sárnnos GÁMAS ;
sárre MUORRA ;
sátta:sáddag8 BENA ;
sáttak:sáttag9 GAHPER ;
sáttoj#dievvá MUORRA ;
 sáttoj#fiervvá+SgNomCmp+SgGenCmp+PlGenCmp:sáttoj#fiervvá MUORRA; !
 sáttoj#miehttse+SgNomCmp+SgGenCmp+DefPlGenCmp:sáttoj#miehttse MUORRA; !
 sáttoj#njuorra+SgNomCmp+SgGenCmp+PlGenCmp:sáttoj#njuorra MUORRA; !
sáttoj#tjalmme MUORRA ;
sáttoj:sáddu SUOLOJ ;
 sáttok+SgNomCmp+SgGenCmp+PlGenCmp:sáttog9 GAHPER ; !
sáuna KINO ;
sáv0ve:sáv've MUORRA ;
 sávadibme+SgNomCmp+DefSgGenCmp+DefPlGenCmp+SgNomLeft+SgGenLeft+PlGenLeft:sávad VSBST-EVEN ; !
sávadis:sávadiss GÅNÅGIS ;
sávadus:sávaduss GÅNÅGIS ;
sávaldahka:sávald AHKA ;
 sávlla+SgNomCmp+SgGenCmp+PlGenCmp:sávlla MUORRA; !
sávnne MUORRA ;
 sávresvuohta+SgGenCmp+DefPlGenCmp:sávresvuohta VUOHTANOUN; !
sávrrudahka:sávrrud AHKA ;
sávtsa#bierggo MUORRA ;
 sávttsa+SgNomCmp+SgGenCmp+PlGenCmp:sávttsa MUORRA; !
 sáŋardibme+SgNomCmp+DefSgGenCmp+DefPlGenCmp+SgNomLeft+SgGenLeft+PlGenLeft:sáŋard VSBST-EVEN ; !
 sáŋardiddje+SgNomCmp+SgGenCmp+PlGenCmp+SgNomLeft+SgGenLeft+PlGenLeft:sáŋardiddje ACTOR;  !
sáŋarvis:sáŋarviss GÅNÅGIS ;
såbadallam:såbadallam VSBST-ODD ;
 såbadibme+SgNomCmp+DefSgGenCmp+DefPlGenCmp+SgNomLeft+SgGenLeft+PlGenLeft:såbad VSBST-EVEN ; !
 såbadiddje+SgNomCmp+SgGenCmp+PlGenCmp+SgNomLeft+SgGenLeft+PlGenLeft:såbadiddje ACTOR;  !
 såbadim#kommisjåvnnå+SgNomCmp+SgGenCmp+PlGenCmp:såbadim#kommi MISSION ; !
 såbadim#ráde+SgNomCmp+SgGenCmp+PlGenCmp:såbadim#ráde NOADE; !
 såbadimahtesvuohta+SgGenCmp+DefPlGenCmp:såbadimahtesvuohta VUOHTANOUN; !
såbadus#barggo MUORRA ;
såbadus#værro MUORRA ;
såbadus:såbaduss GÅNÅGIS ;
såbddå MUORRA ;
 såbme+SgNomCmp+SgGenCmp+PlGenCmp:såbme MUORRA; !
sådde MUORRA ;
 såddnår+SgNomCmp+SgGenCmp+PlGenCmp+SgNomLeft+SgGenLeft+PlGenLeft:såddnår GAHPER; !
såddå MUORRA ;
sådin#vuosstá MUORRA ;
sådjo MUORRA ;
 sådnå#biejvve+SgNomCmp+SgGenCmp+PlGenCmp:sådnå#biejvve MUORRA; !
såffå NOADE ;
såga NOADE ;
sågas:sågas SÅGAS ;
sågge MUORRA ;
sågge#vokálla:sågge#vok AREAL ;
såhkkå MUORRA ;
såhkår#biehkke MUORRA ;
såhkår#lihtte MUORRA ;
såhkår#tjáhtje MUORRA ;
 såhkår#tjáhtje+N+SgCmp+SgNomCmp:såhkår#tjásj%> R ; !
 såhkår:såhkkår SÅHKÅR ;  ! Only long essive!
 såhpadahkesvuohta+SgGenCmp+DefPlGenCmp:såhpadahkesvuohta VUOHTANOUN; !
 såhpadiddje+SgNomCmp+SgGenCmp+PlGenCmp:såhpadiddje ACTOR;  !
 såhpamahtesvuohta+SgGenCmp+DefPlGenCmp:såhpamahtesvuohta VUOHTANOUN; !
såhpamus:såhpamuss GÅNÅGIS ;
 såjådibme+SgNomCmp+DefSgGenCmp+DefPlGenCmp+SgNomLeft+SgGenLeft+PlGenLeft:såjåd VSBST-EVEN ; !
såjådim#gætjos:såjådim#gæhtjos ÅRES ;
såjådim#hábme MUORRA ;
såjådim#vuohke MUORRA ;
såjådus:såjåduss GÅNÅGIS ;
 såktå+SgNomCmp+SgGenCmp+PlGenCmp:såktå MUORRA; !
 såktå#muohta+SgNomCmp+SgGenCmp+PlGenCmp:såktå#muohttag8 BENA ; !
sålbbe MUORRA ;
sålbbe#biednik:sålbbe#biednig9 GAHPER ;
sålbbe#hábme MUORRA ;
sålbbe#lámppo MUORRA ;
sålbbe#nijbbe MUORRA ;
sålbbe#tjuovgga MUORRA ;
sålbbå MUORRA ;
sålgge MUORRA ;
såmmpå MUORRA ;
 såmådahka+SgNomCmp+SgGenCmp+PlGenCmp:såmåd AHKA ; !
 såmåt#viertto+SgNomCmp+SgGenCmp+PlGenCmp:såmåt#viertto MUORRA; !
såpptå MUORRA ;
 sårmme+SgNomCmp+SgGenCmp+PlGenCmp:sårmme MUORRA; !
 sårmme#sadje+SgNomCmp+SgGenCmp+PlGenCmp:sårmme#sadje MUORRA; !
 sårån+SgNomCmp+SgGenCmp+PlGenCmp:sårån GAHPER; !
 såssnå#ståhkke+SgNomCmp+SgGenCmp+DefPlGenCmp:såssnå#ståhkke MUORRA; !
såvppo MUORRA ;
sæbrástallam#vuohke MUORRA ;
sæbrástallam:sæbrástallam VSBST-ODD ;
sædo NOADE ;
sægodus:sægoduss GÅNÅGIS ;
sæhkko MUORRA ;
sæhtta MUORRA ;
sæhtta:s BUDSJETT ;
 sæjffa MUORRA ; !^LOAN
sæjggom#bievdde MUORRA ;
sæjggom#ruovdde MUORRA ;
sæjnos:sæjnnos ÅRES ;
sæjvvom#berjas:sæjvvom#bærjjas GÁMAS ;
sæl0la:sæl'la MUORRA ;
sælgga MUORRA ;
 sælgga#germaj+SgNomCmp+SgGenCmp+PlGenCmp:sælgga#gærmmah9 GÁMAS ; !
sælgga#ábnas:sælgga#ábnnas GÁMAS ;
 sæmok+SgNomCmp+SgGenCmp+PlGenCmp:sæmog9 GAHPER ; !
 sæmol+SgNomCmp+SgGenCmp+DefPlGenCmp:sæbmol9 ÅRES ; !
 sæmssa+SgNomCmp+SgGenCmp+PlGenCmp:sæmssa MUORRA; !
 sæmssa#jiegge+SgNomCmp+SgGenCmp+PlGenCmp:sæmssa#jiegge MUORRA; !
 sæŋásj+SgNomCmp+SgGenCmp+PlGenCmp:sæŋátj GAHPER ; !
sæŋŋga MUORRA ;
sæŋŋga#låhkåmus:sæŋŋga#låhkåmuss GÅNÅGIS ;
 tabernákel GAHPER ; !^LOAN
tablæhtta:tabl BUDSJETT ;
tabu KINO ;
tabæl0la:tab TABELL ;
 taksonomija MUORRA ; !^LOAN
 taksonomija+N+SgNomCmp:taksonomi%> R ; !NOR
 taksonomija+N+SgNomCmp:taxonomi%> R ; !SW
taktihkka:takti ANTIKK ;
 talennta+SgNomCmp+SgGenCmp+PlGenCmp+Use/Sub:talennta MUORRA; ! !
tallærkka MUORRA ;
talmudissma:talmudi FANATISM ;
 talænnta+N+SgNomCmp+SgNomCmp:talang%> R ; !
 talænnta+SgNomCmp+SgGenCmp+PlGenCmp:tal PATENT ; !
tamburijnna:tambur BENSIN ; 
tampuvnna MUORRA ;
 tampuvnna+N+SgNom+SgNomCmp:tampong%> R ; !
tangænnta:tang PATENT ;
tangænssa:tang VALENS ;
tannijnna:tann BENSIN ;
ta^o^issma:ta^o^i FANATISM ;
 tapehtta+Use/Sub:tape IDENTITET ; !
 tapisserija+SgNomCmp+SgGenCmp+PlGenCmp:tapisseri ALLEGORI ; !
 tapæhtta+N+SgNomCmp+SgNomCmp:tapet%> R ; !
tapæhtta:tap INTERNET ;
tastatuvrra:tastatu KULTUR ;
tautologija:tautologi ALLEGORI ;
tea KINO ;
 te^ijnna MUORRA ; !^LOAN
te^issma:te^i FANATISM ;
 teo^kratija+SgNomCmp+SgGenCmp+PlGenCmp:teo^krati ALLEGORI ; !
 teologa+SgNomCmp+SgGenCmp+PlGenCmp:teolog DEMAGOG ; !
teologija:teologi ALLEGORI ;
te^orebma:te^ore SYSTEM ;
te^orija:te^ori ALLEGORI ;
teosofija:teosofi ALLEGORI ;
 tetrárkka MUORRA ; !^LOAN
 teama KINO ; !^LOAN
techno KINO ;
techno-ritmma MUORRA ;
techno-rytmma MUORRA ;
tedja MUORRA ;
tedja#gáddno MUORRA ;
 tekstijlla#konverterim+SgNomCmp:tekstijlla#konverterim VSBST-ODD ; !
teknihkka#pro^grám0ma:teknihkka#pro^gr TELEGRAM ;
teknihkka:tekni ANTIKK ;
 teknihkkár+SgNomCmp+SgGenCmp+PlGenCmp:teknihkkár GAHPER; !
 teknijkka MUORRA ; !^LOAN
 tekno^kratija+SgNomCmp+SgGenCmp+PlGenCmp:tekno^krati ALLEGORI ; !
teknologija:teknologi ALLEGORI ;
tekstijlla:teksti TEKSTIL ;
 tekstu^alitehtta+Use/Sub:tekstu^alite IDENTITET ; !
 tekstu^alitæhtta MUORRA ; !^LOAN
 tekstu^alitæhtta+N+SgNomCmp+SgNomCmp:tekstu^alitet%> R ; !
 tekstu^alitæhtta+N+SgNomCmp+SgNomCmp:textu^alitet%> R ; !
tekstuvrra:tekstu KULTUR ;
 tele#konferánssa MUORRA ; !^LOAN
 tele#konferánssa+N+SgNomCmp+SgNomCmp:tele#konferens%> R ; !SW !
tele#medisijnna:tele#medisijdna BENSIN ;
tele#studio KINO ;
 tele^graf0fa+Use/Sub:tele^graf'fa MUORRA ; !
tele^grafija:tele^grafi ALLEGORI ;
 tele^gráf0fa+N+SgNomCmp+SgNomCmp:tele^graf%> R ; !
 tele^gráf0fa:tele^gráf'fa MUORRA ; !^LOAN
tele^grám0ma:tele^gr TELEGRAM ;
 tele^plássmá MUORRA ; !^LOAN
telefon#automáhtta:telefon#autom ADVOKAT ;
 telefonissta+SgNomCmp+SgGenCmp+PlGenCmp:telefoni TURIST ; !
 telefáksa MUORRA ; !^LOAN
 telefáksa+N+SgNomCmp+SgNomCmp:telefaks%> R ; !
 telefáksa+N+SgNomCmp+SgNomCmp:telefax%> R ; !
 telefåvnna+Use/Sub:telefåvnna MUORRA; ! !^LOAN
telefåvnnå#duostun GAHPER ;
telefåvnnå#guovdásj:telefåvnnå#guovdátj GAHPER ;
telefåvnnå:telef TELEFON ;
telemetrija:telemetri ALLEGORI ;
teleologija:teleologi ALLEGORI ;
telepatija:telepati ALLEGORI ;
televisjåvnnå:televi PENSION ;
 tema MUORRA ; !^LOAN
temperatuvrra:temperatu KULTUR ;
temá NOADE ;
tendænssa:tend VALENS ;
 tennis GAHPER ; !^LOAN
 tennis#bádna MUORRA ; !^LOAN
 tentábma MUORRA ; !^LOAN
terapija:terapi ALLEGORI ;
 termijnna+SgNomCmp+SgGenCmp+PlGenCmp:term BENSIN ; !
terminatijvva:terminat ADJEKTIV ;
terminologija:terminologi ALLEGORI ;
 terminálla+SgNomCmp+SgGenCmp+PlGenCmp:termin AREAL ; !
termo#halijnna:termo#hal BENSIN ;
 termo#kopi^erim+SgNomCmp+DefSgGenCmp+DefPlGenCmp+SgNomLeft+SgGenLeft+PlGenLeft:termo#kopi^erim VSBST-ODD ; !
termo^grám0ma:termo^gr TELEGRAM ;
termo^stáhtta:termo^st ADVOKAT ;
 termomehter GAHPER ; !^LOAN
 termos GAHPER ; !^LOAN
terpentijnna:terpent BENSIN ; 
 territåvrrå+SgNomCmp+SgGenCmp+PlGenCmp:territåvrrå MUORRA; !
terrorissma:terrori FANATISM ;
 terrorissta+SgNomCmp+SgGenCmp+PlGenCmp:terrori TURIST ; !
terrária NOADE ;
terti^álla:terti^ AREAL ;
terti^ær#systebma:terti^ær#syste SYSTEM ;
 terás0sa+N+SgNomCmp+SgNomCmp:terass9%> R ; !
 terás0sa:terás'sa MUORRA ; !^LOAN
 testamennta+Use/Sub:testamennta MUORRA; !
testamænnta MUORRA ;
te^áhter GAHPER ;
thomissma:thomi FANATISM ;
tidnik:tidnig9 GAHPER ;
tiebmá MUORRA ;
tiedja MUORRA ;
tiempel#dievnastus:tiempel#dievnastuss GÅNÅGIS ;
tiempel#låvda:tiempel#loavddag8 BENA ;
tiempel#muvrra:tiempel#mu KULTUR ;
tiempel:tiemmpel9 GÁMAS ;
 tiger+SgNomCmp+SgGenCmp+PlGenCmp:tiger GAHPER; !
 tijmma+SgNomCmp+SgGenCmp+PlGenCmp:tijmma MUORRA; !
 tijmma#bielle+SgNomCmp+SgGenCmp+PlGenCmp:tijmma#bielle MUORRA; !
 tijmma#bielle+N+SgCmp+SgNomCmp:tijmma#biel%> R ; !
tijmma#låhko MUORRA ;
 tijmma#låhko+N+SgNomCmp+SgNomCmp:tijmma#låk%> R ; !
tijmma#pládna MUORRA ;
timbar#dåbåsj:timbar#dåbåtj GAHPER ;
timbar#dåhpe MUORRA ;
timbar#hårre MUORRA ;
 timbar#miehttse+SgNomCmp+SgGenCmp+PlGenCmp:timbar#miehttse MUORRA; !
timbar#rahte MUORRA ;
timbar#tjuolos:timbar#tjuollos ÅRES ;
timbar#tjåsskå MUORRA ;
timbar#vædtja MUORRA ;
timbar:timmbar GÁMAS ;
 tim^iádna:tim^i ORGAN ; !NOR
 timjádna:timj ORGAN ; !SW
 timo^kratija+SgNomCmp+SgGenCmp+PlGenCmp:timo^krati ALLEGORI ; !
 tistel+SgNomCmp+SgGenCmp+DefPlGenCmp:tistel GAHPER; !
tito^issma:tito^i FANATISM ;
 tivolija+SgNomCmp+SgGenCmp+PlGenCmp:tivoli ALLEGORI ; !
tjaddjidus:tjaddjiduss GÅNÅGIS ;
tjadnasibme:tjadnas VSBST-EVEN ;
tjadno MUORRA ;
 tjadá#nábak+SgNomCmp+SgGenCmp+PlGenCmp:tjadá#nábag9 GAHPER ; !
tjadádahka:tjadád AHKA ;
tjadádak#ganugahttem#dálkas:tjadádak#ganugahttem#dálkkas GÁMAS ;
 tjadádibme+SgNomCmp+DefSgGenCmp+DefPlGenCmp+SgNomLeft+SgGenLeft+PlGenLeft:tjadád VSBST-EVEN ; !
tjaggŋa MUORRA ;
tjagár:tjahkar9 GÁMAS ;
tjagŋa MUORRA ;
tjahke MUORRA ;
tjahta MUORRA ;
tjajdas:tjajddas GÁMAS ;
tjajmos:tjajmmos ÅRES ;
 tjaktja+SgNomCmp+SgGenCmp+PlGenCmp:tjaktja GÁDDE; !
 tjaktja#dálvve+SgNomCmp+SgGenCmp+PlGenCmp:tjaktja#dálvve MUORRA; !
tjaktja#festiválla:tjaktja#festiv AREAL ;
 tjaktja#giesse+SgNomCmp+SgGenCmp+PlGenCmp:tjaktja#giesse MUORRA; !
 tjaktja#loahpe+SgNomCmp+SgGenCmp+PlGenCmp:tjaktja#loahpe MUORRA; !
 tjalgádahka+SgNomCmp+SgGenCmp+PlGenCmp:tjalgád AHKA ; !
 tjalgát+SgNomCmp+SgGenCmp+PlGenCmp:tjalgád9 GAHPER ; !
tjalman GAHPER ;
tjalmas#márffe MUORRA ;
tjalmas#njálmme MUORRA ;
tjalmas:tjalmmas GÁMAS ;
 tjalmedis#stállo+SgNomCmp+SgGenCmp+PlGenCmp:tjalmedis#stállo MUORRA; !
 tjalmedisvuohta+SgGenCmp+DefPlGenCmp:tjalmedisvuohta VUOHTANOUN; !
tjalmme MUORRA ;
 tjalmme#bielle+SgNomCmp+SgGenCmp+PlGenCmp:tjalmme#bielle MUORRA; !
 tjalmme#bielle+N+SgCmp+SgNomCmp:tjalmme#biel%> R ; !
tjalmme#dierre MUORRA ;
 tjalmme#dåktår+SgNomCmp+SgGenCmp+PlGenCmp:tjalmme#dåktår GAHPER; !
 tjalmme#giejdde+SgNomCmp+SgGenCmp+PlGenCmp:tjalmme#giejdde ACTOR;  !
tjalmme#glása MUORRA ;
tjalmme#gáhkká MUORRA ;
tjalmme#gåjkudis:tjalmme#gåjkudiss GÅNÅGIS ;
tjalmme#gål0le:tjalmme#gål'le MUORRA ;
tjalmme#gæjddo MUORRA ;
tjalmme#návlle MUORRA ;
 tjalmme#ramkaldahka+SgNomCmp+SgGenCmp+PlGenCmp:tjalmme#ramkald AHKA ; !
tjalmme#rikkas:tjalmme#riggas GÁMAS ;
tjalmme#sárjje MUORRA ;
tjalmme#tsuodtsa MUORRA ;
tjalmme#vielggat:tjalmme#vielggad9 GAHPER ;
tjalmme#vihke MUORRA ;
 tjalmostahttem+SgNomCmp+DefSgGenCmp+DefPlGenCmp+SgNomLeft+SgGenLeft+PlGenLeft:tjalmostahttem VSBST-ODD ; !
 tjalmostibme+SgNomCmp+DefSgGenCmp+DefPlGenCmp+SgNomLeft+SgGenLeft+PlGenLeft:tjalmost VSBST-EVEN ; !
 tjalssa+SgNomCmp+SgGenCmp+PlGenCmp:tjalssa MUORRA; !
tjalán GAHPER ;
tjalán#bádne MUORRA ;
tjanos:tjadnos ÅRES ;
tjanás#jiedna MUORRA ;
tjanás#sáhtso MUORRA ;
tjanás#vokálla:tjanás#vok AREAL ;
tjanás:tjadnas GÁMAS ;
tjanástahka:tjanást AHKA ;
 tapæjtta+N+SgNom+SgNomCmp:tapet%> R ; !
tapæjtta MUORRA ;
tjar#bielle MUORRA ;
 tjar#bielle+N+SgCmp+SgNomCmp:tjar#biel%> R ; !
 tjarvva+SgNomCmp+SgGenCmp+PlGenCmp:tjarvva MUORRA; !
tjaskes:tjasske SARVES ;
tjastas:tjasstas GÁMAS ;
 tjavdda+SgNomCmp+SgGenCmp+PlGenCmp:tjavdda MUORRA; !
tjavelk:tjavelg9 GAHPER ;
 tjavve+SgNomCmp+SgGenCmp+PlGenCmp:tjavve MUORRA; !
tjavŋŋa MUORRA ;
tjehpudahka:tjehpud AHKA ;
 tjehpuris#lådde+SgNomCmp+SgGenCmp+PlGenCmp:tjehpuris#lådde MUORRA; !
tjehpuris:tjehpuriss GÅNÅGIS ;
tjelán GAHPER ;
tjeras#miedoj:tjeras#miehtoh9 ÅRES ;
tjeras:tjerras GÁMAS ;
tjerastahka:tjerast AHKA ;
tjerastallam#buollda MUORRA ;
tjerastallam#gilpos:tjerastallam#gilppos ÅRES ;
 tjerastalle+SgNomCmp+SgGenCmp+PlGenCmp:tjerastalle ACTOR;  !
tjerastim#vedur GAHPER ;
 tjerdalasjvuohta+SgGenCmp+DefPlGenCmp:tjerdalasjvuohta VUOHTANOUN; !
 tjermak+SgNomCmp+SgGenCmp+PlGenCmp:tjermag9 GAHPER ; !
tjibbe MUORRA ;
tjibma MUORRA ;
tjidtje MUORRA ;
tjiebet#bádde MUORRA ;
tjiebet#hærvva MUORRA ;
tjiebet#lijnne MUORRA ;
 tjibet#lijnne+Use/Sub:tjibet#lijnne MUORRA; !
tjiebet:tjiebed9 GAHPER ;
 tjiegar+SgNomCmp+SgGenCmp+PlGenCmp:tjiehkar9 GÁMAS ; !
 tjiegnodibme+SgNomCmp+DefSgGenCmp+DefPlGenCmp+SgNomLeft+SgGenLeft+PlGenLeft:tjiegnod VSBST-EVEN ; !
 tjiegosvuohta+SgGenCmp+DefPlGenCmp:tjiegosvuohta VUOHTANOUN; !
 tjiegŋalis+SgNomCmp+SgGenCmp+PlGenCmp:tjiegŋaliss GÅNÅGIS ; !
 tjiegŋodibme+SgNomCmp+DefSgGenCmp+DefPlGenCmp+SgNomLeft+SgGenLeft+PlGenLeft:tjiegŋod VSBST-EVEN ; !
tjiegŋodim#fáhka MUORRA ;
tjiegŋudahka:tjiegŋud AHKA ;
tjiehka MUORRA ;
tjiehka#giergge MUORRA ;
 tjiehkam#sadje+SgNomCmp+SgGenCmp+PlGenCmp:tjiehkam#sadje MUORRA; !
tjiehko MUORRA ;
tjiehkudahka:tjiehkud AHKA ;
tjiehká MUORRA ;
 tjiehkádim#sadje+SgNomCmp+SgGenCmp+PlGenCmp:tjiehkádim#sadje MUORRA; !
tjiehpas:tjiehppas GÁMAS ;
tjiehpe MUORRA ;
 tjiehpesvuohta+SgGenCmp+DefPlGenCmp:tjiehpesvuohta VUOHTANOUN; !
tjiehppa MUORRA ;
 tjiehppe+SgNomCmp+SgGenCmp+PlGenCmp:tjiehppe MUORRA; !
 tjiehppevuohta+SgGenCmp+DefPlGenCmp:tjiehppevuohta VUOHTANOUN; !
 tjiehtje+SgNomCmp+SgGenCmp+PlGenCmp:tjiehtje MUORRA; !
tjiehtjer GAHPER ;
tjiehtjerasj:tjiehtjeradtj GÅNÅGIS ;
 tjiehtjev+SgNomCmp+SgGenCmp+PlGenCmp:tjiehtjev GAHPER; !
tjiekkav:tjieggam9 GÁMAS ;
 tjiektja+SgNomCmp+SgGenCmp+PlGenCmp:tjiektja MUORRA; !
 tjiektjam#boarkka+SgNomCmp+SgGenCmp+PlGenCmp:tjiektjam#boarkka MUORRA; !
 tjiektjam#guojmme+SgNomCmp+SgGenCmp+PlGenCmp:tjiektjam#guojmme MUORRA; !
tjiektjam#jalgga MUORRA ;
tjiektjam#juogos:tjiekt#juohkos ÅRES ;
tjiektjam#pro^grám0ma:tjiektjam#pro^gr TELEGRAM ;
 tjiektjam#salljo+SgNomCmp+SgGenCmp+PlGenCmp:tjiektjam#salljo MUORRA; !
 tjiektjam#sjalljo+SgNomCmp+SgGenCmp+PlGenCmp:tjiektjam#sjalljo MUORRA; !
 tjiektjam+SgNomCmp+DefSgGenCmp+DefPlGenCmp+SgNomLeft+SgGenLeft+PlGenLeft:tjiektjam VSBST-ODD ; !
 tjiektje+SgNomCmp+SgGenCmp+PlGenCmp+SgNomLeft+SgGenLeft+PlGenLeft:tjiektje ACTOR; !
tjielgadus:tjielgaduss GÅNÅGIS ;
tjielggidus:tjielggiduss GÅNÅGIS ;
tjielgim GAHPER ;
tjielgim#gadtsa MUORRA ;
tjielkká MUORRA ;
 tjiellde+SgNomCmp+SgGenCmp+PlGenCmp:tjiellde MUORRA; !
tjieller:tjiel'ler SÅHKÅR ;
 tjier0re+SgNomCmp+SgGenCmp+PlGenCmp:tjier're NOADE ; !
tjieras:tjierras GÁMAS ;
tjiergam:tjierggam GÁMAS ;
tjiergav:tjierggam9 GÁMAS ;
 tjierggisvuohta+SgGenCmp+DefPlGenCmp:tjierggisvuohta VUOHTANOUN; !
tjiergim GAHPER ;
 tjierre#ednam+SgNomCmp+SgGenCmp+PlGenCmp:tjierre#ednam GAHPER; !
 tjierrek+SgNomCmp+SgGenCmp+PlGenCmp:tjierreg9 GAHPER ; !
tjieskas:tjiesskas GÁMAS ;
 tjiesskis#biesta+SgNomCmp+SgGenCmp+DefPlGenCmp:tjiesskis#biesstag8 BENA ; !
 tjiesskis#ládnje+SgNomCmp+SgGenCmp+DefPlGenCmp:tjiesskis#ládnje MUORRA; !
tjiesskis#ládnje#kråvnnå MUORRA ;
 tjiesskis#lánjásj+SgNomCmp+SgGenCmp+DefPlGenCmp:tjiesskis#lánjátj GAHPER ; !
 tjietjitja+SgNomCmp+PlGenCmp:tjietjitj VÁLLDÁRA ; !
tjievlle MUORRA ;
 tjievres+SgNomCmp+SgGenCmp+PlGenCmp:tjievrre SARVES ; !
tjievrra MUORRA ;
 tjievrra#tjiektjam#salljo+SgNomCmp+SgGenCmp+PlGenCmp:tjievrra#tjiektjam#salljo MUORRA; !
 tjievrra#tjiektjam#sjalljo+SgNomCmp+SgGenCmp+PlGenCmp:tjievrra#tjiektjam#sjalljo MUORRA; !
tjievtjan GAHPER ;
tjievtjas#juolgge MUORRA ;
tjievtjas#tjuhttá MUORRA ;
tjievtjas:tjiektjas GÁMAS ;
tjievtjastahka:tjievtjast AHKA ;
 tjievtjastibme+SgNomCmp+DefSgGenCmp+DefPlGenCmp+SgNomLeft+SgGenLeft+PlGenLeft:tjievtjast VSBST-EVEN ; !
tjievttje MUORRA ;
tjievttje#tjuhttá MUORRA ;
tjihtan GAHPER ;
 tjihtje+SgNomCmp+SgGenCmp+PlGenCmp:tjihtje MUORRA; !
tjihtte MUORRA ;
tjihtán GAHPER ;
tjijdas:tjijddas GÁMAS ;
tjijkar:tjijkkar SÅHKÅR ;
tjijker:tjijkker ÅRES ;
tjijkka MUORRA ;
tjijkkar GAHPER ;
tjijkkár GAHPER ;
tjijlla MUORRA ;
tjilla MUORRA ;
 tjillik+SgNomCmp+SgGenCmp+PlGenCmp:tjillig9 GAHPER ; !
tjilu NOADE ;
tjilumehter GAHPER ;
tjilvve MUORRA ;
 tjinek+SgNomCmp+SgGenCmp+PlGenCmp:tjineg9 GAHPER ; !
tjirgun GAHPER ;
tjirmagis:tjirmagiss GÅNÅGIS ;
tjirmas:tjirmmas GÁMAS ;
tjiruk:tjirug9 GAHPER ;
tjismas:tjissmas GÁMAS ;
tjissjká MUORRA ;
 tjivgak#biernna+SgNomCmp+SgGenCmp+PlGenCmp:tjivgak#biernna MUORRA; !
tjivgga MUORRA ;
 tjivgga#bena+SgNomCmp+SgGenCmp+PlGenCmp:tjivgga#bednag8 BENA ; !
tjivra:tjivrrag8 BENA ;
 tjivros+SgNomCmp+SgGenCmp+PlGenCmp:tjivrros ÅRES ; !
 tjivrra+SgNomCmp+SgGenCmp+PlGenCmp:tjivrra MUORRA; !
tjivtas#muorra MUORRA ;
 tjoabbme#giehta+SgNomCmp+SgGenCmp+PlGenCmp:tjoabbme#giehta MUORRA; !
 tjoabbme#giehta+N+SgNomCmp+SgNomCmp:tjoabbme#giet%> R ; !
 tjoagge+SgNomCmp+SgGenCmp+PlGenCmp+SgNomLeft+SgGenLeft+PlGenLeft:tjoagge ACTOR; !
 tjoaggulvis#ráde+SgNomCmp+SgGenCmp+PlGenCmp:tjoaggulvis#ráde NOADE; !
tjoaggulvis#tjála:tjoaggulvis#tjállag8 BENA ;
 tjoaggulvis+SgNomCmp+SgGenCmp+PlGenCmp:tjoaggulviss GÅNÅGIS ; !
tjoahkalvis:tjoahkalviss GÅNÅGIS ;
tjoahkke NOADE ;
 tjoahkke#bájkke+SgNomCmp+SgGenCmp+PlGenCmp:tjoahkke#bájkke MUORRA; !
 tjoahkke#namma+SgNomCmp+DefSgGenCmp+DefPlGenCmp+SgNomLeft+SgGenLeft:tjoahkke#namma MUORRA; !
tjoahkke#tál0la:tjoahkke#tál'la MUORRA ;
tjoahkke#æládus:tjoahkke#æláduss GÅNÅGIS ;
 tjoahkkáj#giessem+SgNomCmp+DefSgGenCmp+DefPlGenCmp+SgNomLeft+SgGenLeft+PlGenLeft:tjoahkkáj#giessem VSBST-ODD ; !
tjoahkkáj#gæsos:tjoahkkáj#gæssos ÅRES ;
 tjoahkkár+SgNomCmp+SgGenCmp+PlGenCmp+SgNomLeft+SgGenLeft+PlGenLeft:tjoahkkár GAHPER; !
 tjoajve#vuol#muohta+SgNomCmp+SgGenCmp+PlGenCmp:tjoajve#vuol#muohttag8 BENA ; !
tjoajve#vuol#muorra MUORRA ;
tjoajve#vuolle MUORRA ;
 tjoajve#vuolle+N+SgCmp+SgNomCmp:tjoajve#vuol%> R ; !
tjoajvve MUORRA ;
tjoajvve#bávtjas:tjoajvve#báktjas GÁMAS ;
tjoajvve#bånjådahka:tjoajvve#bånjåd AHKA ;
tjoajvve#hávve MUORRA ;
tjoalle MUORRA ;
tjoallta MUORRA ;
 tjoalmme+SgNomCmp+SgGenCmp+PlGenCmp:tjoalmme MUORRA; !
tjoaloj:tjoalloh9 ÅRES ;
tjoamodis:tjoamodiss GÅNÅGIS ;
tjoar#bielle MUORRA ;
 tjoar#bielle+N+SgCmp+SgNomCmp:tjoar#biel%> R ; !
 tjoargge+SgNomCmp+SgGenCmp+PlGenCmp:tjoargge MUORRA; !
 tjoarkke+SgNomCmp+SgGenCmp+PlGenCmp:tjoarkke MUORRA; !
tjoarvve MUORRA ;
tjoarvve#mátta:tjoarvve#máddag8 BENA ;
 tjoarvve#njunnje+SgNomCmp+SgGenCmp+PlGenCmp:tjoarvve#njunnje MUORRA; !
 tjoarvve#tsihtse+SgNomCmp+SgGenCmp+PlGenCmp:tjoarvve#tsihtse MUORRA; !
tjoaskes:tjoasskes ÅRES ;
 tjoasskem+SgNomCmp+SgGenCmp+PlGenCmp:tjoasskem GAHPER; !
 tjoasskem#russna+SgNomCmp+SgGenCmp+PlGenCmp:tjoasskem#russna MUORRA; !
tjoasskodim#ag^gregáhtta:tjoasskodim#ag^greg ADVOKAT ;
tjoavdos:tjoavddos ÅRES ;
 tjoavtjoj+SgNomCmp+SgGenCmp+PlGenCmp:tjoaktju SUOLOJ ; !
tjubuk:tjubug9 GAHPER ;
tjubuk#galmák:tjubuk#galmág9 GAHPER ;
 tjude+SgNomCmp+SgGenCmp+PlGenCmp:tjude NOADE; !
tjude#hårro MUORRA ;
tjuhppa MUORRA ;
tjuhppa#gahper GAHPER ;
 tjuhte+SgNomCmp+SgGenCmp+PlGenCmp:tjuhte MUORRA; !
tjuhttá MUORRA ;
 tjuktje+SgNomCmp+SgGenCmp+PlGenCmp:tjuktje MUORRA; !
tjuktje#gibme MUORRA ;
 tjuktje#hábak+SgNomCmp+SgGenCmp+PlGenCmp:tjuktje#hábag9 GAHPER ; !
tjul0la:tjul'la MUORRA ;
tjul0lo:tjul'lo MUORRA ;
tjules:tjulles ÅRES ;
tjulgum GAHPER ;
tjulkko MUORRA ;
tjullusj:tjullutj GAHPER ;
tjulástahka:tjulást AHKA ;
tjuobma MUORRA ;
tjuodak:tjuodag9 GAHPER ;
tjuodek:tjuodeg9 GAHPER ;
tjuodja MUORRA ;
tjuodjelibme:tjuodjel VSBST-EVEN ;
 tjuodtjama+SgNomCmp+PlGenCmp:tjuodtjam VÁLLDÁRA ; !
tjuodtjelibme:tjuodtjel VSBST-EVEN ;
 tjuodtjo+SgNomCmp+SgGenCmp+PlGenCmp:tjuodtjo ACTOR;  !
tjuodádis:tjuodádiss GÅNÅGIS ;
tjuogga MUORRA ;
tjuogos:tjuohkos ÅRES ;
 tjuohke+SgNomCmp+SgGenCmp+PlGenCmp:tjuohke MUORRA; !
tjuohpadus:tjuohpaduss GÅNÅGIS ;
 tjuohpak+SgNomCmp+SgGenCmp+PlGenCmp:tjuohpag9 GAHPER ; !
tjuohpan GAHPER ;
tjuohpos:tjuohppos ÅRES ;
 tjuohppam+SgNomCmp+DefSgGenCmp+DefPlGenCmp+SgNomLeft+SgGenLeft+PlGenLeft:tjuohppam VSBST-ODD ; !
 tjuohte#jahke+SgNomCmp+SgGenCmp+PlGenCmp:tjuohte#jahke MUORRA; !
 tjuohte#jahke+N+SgCmp+SgNomCmp:tjuohte#jak%> R ; !
 tjuojadiddje+SgNomCmp+SgGenCmp+PlGenCmp+SgNomLeft+SgGenLeft+PlGenLeft:tjuojadiddje ACTOR; !
tjuojalvis:tjuojalviss GÅNÅGIS ;
tjuojanis:tjuojaniss GÅNÅGIS ;
tjuojggam#gilpos:tjuojggam#gilppos ÅRES ;
 tjuojggam#vuorro+SgNomCmp+SgGenCmp+PlGenCmp:tjuojggam#vuorro MUORRA;  !
tjuojggam:tjuojggam VSBST-ODD ;
tjuojgos:tjuojggos ÅRES ;
 tjuojgár+SgNomCmp+SgGenCmp+PlGenCmp:tjuojgár GAHPER; !
 tjuojkka+SgNomCmp+SgGenCmp+PlGenCmp:tjuojkka MUORRA; !
tjuojkka#dálkas:tjuojkka#dálkkas GÁMAS ;
 tjuojkka#gárak+SgNomCmp+SgGenCmp+PlGenCmp:tjuojkka#gárag9 GAHPER ; !
tjuojkka#vuojdas:tjuojkka#vuojddas GÁMAS ;
tjuojmma MUORRA ;
tjuojos:tjuodjos ÅRES ;
 tjuojvoj+SgNomCmp+SgGenCmp+PlGenCmp:tjuojvvoh9 ÅRES ; !
tjuokkar:tjuoggar9 GÁMAS ;
tjuokkes#tjála:tjuokkes#tjállag8 BENA ;
tjuokkes:tjuogge SARVES ;
tjuokkudahka:tjuokkud AHKA ;
tjuokkun GAHPER ;
tjuokte MUORRA ;
tjuoktá MUORRA ;
 tjuoladahka+SgNomCmp+SgGenCmp+PlGenCmp:tjuolad AHKA ; !
tjuolastahka:tjuolast AHKA ;
tjuolat#mårddo MUORRA ;
tjuolggo MUORRA ;
tjuolgoj:tjuolggu SUOLOJ ;
tjuollda MUORRA ;
tjuollda#hál0la:tjuollda#hál'la MUORRA ;
 tjuolldem+SgNomCmp+DefSgGenCmp+DefPlGenCmp+SgNomLeft+SgGenLeft+PlGenLeft:tjuolldem VSBST-ODD ; !
tjuolmma MUORRA ;
 tjuolo#biegga+SgNomCmp+SgGenCmp+PlGenCmp:tjuolo#biegga MUORRA; !
tjuolo#báhko MUORRA ;
tjuolo#moalgedibme:tjuolo#moalged VSBST-EVEN ;
tjuolos:tjuollos ÅRES ;
tjuolun GAHPER ;
tjuolun#násste MUORRA ;
tjuomas:tjuobmas GÁMAS ;
tjuonam GAHPER ;
tjuonamasj:tjuonamadtj GÅNÅGIS ;
 tjuorak+SgNomCmp+SgGenCmp+PlGenCmp:tjuorag9 GAHPER ; !
 tjuorbba+SgNomCmp+SgGenCmp+PlGenCmp:tjuorbba MUORRA; !
tjuorbbudahka:tjuorbbud AHKA ;
 tjuorbuk+SgNomCmp+SgGenCmp+PlGenCmp:tjuorbug9 GAHPER ; !
tjuorgas:tjuorggas GÁMAS ;
tjuorgastahka:tjuorgast AHKA ;
tjuorgga MUORRA ;
 tjuorgge+SgNomCmp+SgGenCmp+PlGenCmp:tjuorgge ACTOR;  !
 tjuorggis#åjvak+SgNomCmp+SgGenCmp+PlGenCmp:tjuorggis#åjvag9 GAHPER ; !
 tjuormas+SgNomCmp+SgGenCmp+PlGenCmp:tjuormmas GÁMAS ; !
 tjuorris#tsihtse+SgNomCmp+SgGenCmp+PlGenCmp:tjuorris#tsihtse MUORRA; !
tjuorvas#báhko MUORRA ;
tjuorvas#jienastibme:tjuorvas#jienast VSBST-EVEN ;
tjuorvas#mærkka MUORRA ;
tjuorvas:tjuorvvas GÁMAS ;
tjuorvudahka:tjuorvud AHKA ;
 tjuorvve#njunják+SgNomCmp+SgGenCmp+PlGenCmp:tjuorvve#njunjág9 GAHPER ; !
 tjuorvvo+SgNomCmp+SgGenCmp+PlGenCmp+SgNomLeft+SgGenLeft+PlGenLeft:tjuorvvo ACTOR; !
 tjuosek+SgNomCmp+SgGenCmp+PlGenCmp:tjuoseg9 GAHPER ; !
tjuoskudahka:tjuoskud AHKA ;
 tjuottjodiddje+SgNomCmp+SgGenCmp+PlGenCmp+SgNomLeft+SgGenLeft+PlGenLeft:tjuottjodiddje ACTOR; !
tjuottjodus:tjuottjoduss GÅNÅGIS ;
tjuottjudahka:tjuottjud AHKA ;
tjuov0vo#tjála:tjuov'vo#tjállag8 BENA ;
 tjuov0vo+SgNomCmp+SgGenCmp+PlGenCmp+SgNomLeft+SgGenLeft+PlGenLeft:tjuov'vo ACTOR ; !
tjuovar#muorra MUORRA ;
tjuovdda MUORRA ;
tjuovga#lápptje MUORRA ;
tjuovgas:tjuovggas GÁMAS ;
tjuovgga MUORRA ;
tjuovgga#gåvvå MUORRA ;
tjuovgga#gåvvå#vuosedibme:tjuovgga#gåvvå#vuosed VSBST-EVEN ;
tjuovgga#láhtto NOADE ;
tjuovgga#mikro^skopija:tjuovgga#mikro^skopi ALLEGORI ;
tjuovggadis:tjuovggadiss GÅNÅGIS ;
 tjuovggidibme+SgNomCmp+DefSgGenCmp+DefPlGenCmp+SgNomLeft+SgGenLeft+PlGenLeft:tjuovggid VSBST-EVEN ; !
tjuovggidus#tjála:tjuovggidus#tjállag8 BENA ;
 tjuovggidus#ájgge+SgNomCmp+SgGenCmp+PlGenCmp+SgNomLeft+SgGenLeft+PlGenLeft:tjuovggidus#ájgge MUORRA; !
tjuovggidus:tjuovggiduss GÅNÅGIS ;
tjuovgudibme:tjuovgud VSBST-EVEN ;
 tjuovgá#båddne+SgNomCmp+SgGenCmp+PlGenCmp:tjuovgá#båddne MUORRA; !
tjuovos:tjuovvos ÅRES ;
 tjuovttja+SgNomCmp+SgGenCmp+PlGenCmp:tjuovttja MUORRA; !
 tjuovudiddje+SgNomCmp+SgGenCmp+PlGenCmp+SgNomLeft+SgGenLeft+PlGenLeft:tjuovudiddje ACTOR; !
tjurra MUORRA ;
 tjurri+SgNomCmp+SgGenCmp+PlGenCmp:tjurri MUORRA; !
 tjuruk#guoppar+SgNomCmp+SgGenCmp+DefPlGenCmp:tjuruk#guobbar GAHPER ; !
 tjuruk#lassta+SgNomCmp+SgGenCmp+DefPlGenCmp:tjuruk#lassta MUORRA; !
tjuruk#muojdde MUORRA ;
 tjuruk+SgNomCmp+SgGenCmp+PlGenCmp:tjurug9 GAHPER ; !
tjurvvo#páhper:tjurvvo#páhpper SÅHKÅR ;
 tjusse+SgNomCmp+SgGenCmp+PlGenCmp:tjusse MUORRA; !
 tjusska+SgNomCmp+SgGenCmp+PlGenCmp:tjusska MUORRA; !
 tjusádahka+SgNomCmp+SgGenCmp+PlGenCmp:tjusád AHKA ; !
tjutjuk#tjuvdde MUORRA ;
tjutjuk:tjutjug9 GAHPER ;
 tjutjur+SgNomCmp+SgGenCmp+PlGenCmp:tjutjur GAHPER; !
tjuvdde MUORRA ;
tjuvdde#giehtje MUORRA ;
 tjuvdde#giehtje+N+SgCmp+SgNomCmp:tjuvdde#giesj%> R ; !
tjuvdde#giera:tjuvdde#gierrag8 BENA ;
tjuvdde#sadje MUORRA ;
tjuvdde#tjihtte MUORRA ;
 tjuvddo+SgNomCmp+SgGenCmp+PlGenCmp:tjuvddo MUORRA; !
tjuvkko MUORRA ;
tjuvlle MUORRA ;
tjábbudahka:tjábbud AHKA ;
 tjábrra+SgNomCmp+SgGenCmp+PlGenCmp:tjábrra MUORRA; !
 tjáddjididdje+SgNomCmp+SgGenCmp+PlGenCmp+SgNomLeft+SgGenLeft+PlGenLeft:tjáddjididdje ACTOR;  !
tjáddjidus:tjáddjiduss GÅNÅGIS ;
 tjáddjijiddje+SgNomCmp+SgGenCmp+PlGenCmp+SgNomLeft+SgGenLeft+PlGenLeft:tjáddjijiddje ACTOR; !
tjádjánibme:tjádján VSBST-EVEN ;
tjádná MUORRA ;
 tjáhppadis+SgNomCmp+SgGenCmp+PlGenCmp:tjáhppadiss GÅNÅGIS ; !
 tjáhppis#biddjá+SgNomCmp+SgGenCmp+PlGenCmp:tjáhppis#biddjá NOADE; !
 tjáhppis#buojda+SgNomCmp+SgGenCmp+PlGenCmp:tjáhppis#buojddag8 BENA ; !
 tjáhppis#buoktje+SgNomCmp+SgGenCmp+PlGenCmp:tjáhppis#buoktje ACTOR;  !
 tjáhppis#gattsak+SgNomCmp+SgGenCmp+PlGenCmp:tjáhppis#gattsag9 GAHPER ; !
 tjáhppis#mielak+SgNomCmp+SgGenCmp+PlGenCmp:tjáhppis#mielag9 GAHPER ; !
 tjáhppis#muorjje+SgNomCmp+SgGenCmp+DefPlGenCmp:tjáhppis#muorjje MUORRA; !
 tjáhppis#rástes+SgNomCmp+SgGenCmp+PlGenCmp:tjáhppis#rásste SARVES ; !
 tjáhppis#sjkunjok+SgNomCmp+SgGenCmp+PlGenCmp:tjáhppis#sjkunjog9 GAHPER ; !
 tjáhppis#skunjok+SgNomCmp+SgGenCmp+PlGenCmp:tjáhppis#skunjog9 GAHPER ; !
 tjáhppis#tjoavtjoj+SgNomCmp+SgGenCmp+PlGenCmp:tjáhppis#tjoaktju SUOLOJ ; !
 tjáhppis#vitsur+SgNomCmp+SgGenCmp+PlGenCmp:tjáhppis#vitsur GAHPER; !
 tjáhtje+SgNomCmp+SgGenCmp+PlGenCmp:tjáhtje MUORRA; !
tjáhtje#bin0ná:tjáhtje#bin'ná MUORRA ;
tjáhtje#bul0lar:tjáhtje#bul'lar GAHPER ;
tjáhtje#buodo NOADE ;
tjáhtje#båhttså MUORRA ;
tjáhtje#båhtål GAHPER ;
tjáhtje#dulvvadibme:tjáhtje#dulvvad VSBST-EVEN ;
tjáhtje#fábmo MUORRA ;
tjáhtje#fábmo#teknihkka:tjáhtje#fábmo#tekni ANTIKK ;
tjáhtje#giera:tjáhtje#gierrag8 BENA ;
tjáhtje#gárvvo MUORRA ;
tjáhtje#gåjkudis:tjáhtje#gåjkudiss GÅNÅGIS ;
tjáhtje#lihtte MUORRA ;
 tjáhtje#lådde+SgNomCmp+SgGenCmp+PlGenCmp:tjáhtje#lådde MUORRA; !
tjáhtje#mihttár GAHPER ;
tjáhtje#risjun GAHPER ;
tjáhtje#ruddne MUORRA ;
tjáhtje#russjo MUORRA ;
tjáhtje#sabek:tjáhtje#sabeg9 GAHPER ;
tjáhtje#siehke MUORRA ;
 tjáhtje#siergga+SgNomCmp+SgGenCmp+DefPlGenCmp:tjáhtje#siergga MUORRA; !
 tjáhtje#sjaddo+SgNomCmp+SgGenCmp+PlGenCmp:tjáhtje#sjaddo MUORRA; !
tjáhtje#toarnna MUORRA ;
tjáhtje#vuossjan GAHPER ;
 tjáhtje+N+SgCmp+SgNomCmp:tjásj%> R ; !
tjáhtjádahka:tjáhtjád AHKA ;
 tjáhtjálahka+SgNomCmp+SgGenCmp+PlGenCmp:tjáhtjál AHKA ; !
tjáhttjim#båhttså MUORRA ;
 tjájhnne+SgNomCmp+SgGenCmp+PlGenCmp:tjájhnne MUORRA; !
 tjájnne+SgNomCmp+SgGenCmp+PlGenCmp:tjájnne MUORRA; !
 tjájnásj+SgNomCmp+SgGenCmp+PlGenCmp:tjájnátj GAHPER ; !
 tjál0le+SgNomCmp+SgGenCmp+PlGenCmp:tjál'le MUORRA ; !
tjála#rájddo MUORRA ;
tjála:tjállag8 BENA ;
tjáladus:tjáladuss GÅNÅGIS ;
tjálan GAHPER ;
 tjálatjibme+SgNomCmp+DefSgGenCmp+DefPlGenCmp+SgNomLeft+SgGenLeft+PlGenLeft:tjálatj VSBST-EVEN ; !
 tjáledibme+SgNomCmp+DefSgGenCmp+DefPlGenCmp+SgNomLeft+SgGenLeft+PlGenLeft:tjáled VSBST-EVEN ; !
tjáledim#sjiebmá MUORRA ;
tjálestahka:tjálest AHKA ;
 tjálestibme+SgNomCmp+DefSgGenCmp+DefPlGenCmp+SgNomLeft+SgGenLeft+PlGenLeft:tjálest VSBST-EVEN ; !
tjállem#bievdde MUORRA ;
tjállem#dábllo MUORRA ;
tjállem#giella MUORRA ;
 tjállem#giella+N+SgCmp+SgNomCmp:tjállem#giel%> R ; !
tjállem#girjje MUORRA ;
 tjállem#gássjelisvuohta+SgGenCmp+DefPlGenCmp:tjállem#gássjelisvuohta VUOHTANOUN; !
tjállem#gæhttjalibme:tjállem#gæhttjal VSBST-EVEN ;
tjállem#njuolgadus:tjállem#njuolgaduss GÅNÅGIS ;
tjállem#tjehpudahka:tjállem#tjehpud AHKA ;
tjállem#tjærdda MUORRA ;
tjállem#vihke MUORRA ;
tjállem#vuohke MUORRA ;
 tjállem+SgNomCmp+DefSgGenCmp+DefPlGenCmp+SgNomLeft+SgGenLeft+PlGenLeft:tjállem VSBST-ODD ; !
 tjálmme#goavkke+SgNomCmp+SgGenCmp+PlGenCmp:tjálmme#goavkke MUORRA; !
tjálos:tjállos ÅRES ;
tjáluk#biehkke MUORRA ;
 tjáluk#oahpes+SgNomCmp+SgGenCmp+PlGenCmp:tjáluk#oahppes ÅRES ; !
tjáluk#tæksta MUORRA ;
tjáluk:tjálug9 GAHPER ;
tjáládus:tjáláduss GÅNÅGIS ;
tjálálvis:tjálálviss GÅNÅGIS ;
tjálástahka:tjálást AHKA ;
 tjáppa#girjálasjvuohta+SgGenCmp+DefPlGenCmp:tjáppa#girjálasjvuohta VUOHTANOUN; !
 tjáppak+SgNomCmp+SgGenCmp+PlGenCmp:tjáppag9 GAHPER ; !
tjárffo MUORRA ;
tjárres#niehko MUORRA ;
tjásj#giera:tjásj#gierrag8 BENA ;
 tjásj#lådde+SgNomCmp+SgGenCmp+PlGenCmp:tjásj#lådde MUORRA; !
tjásj#rågge MUORRA ;
 tjásj#slahpe+SgNomCmp+SgGenCmp+PlGenCmp:tjásj#slahpe MUORRA; !
 tjáskádahka+SgNomCmp+SgGenCmp+PlGenCmp:tjáskád AHKA ; !
tjásmagis:tjásmagiss GÅNÅGIS ;
tjátje#vuol#vanntsa MUORRA ;
tjátje#vuol#vánntsa MUORRA ;
tjátjek:tjátjeg9 GAHPER ;
 tjátjádahka+SgNomCmp+SgGenCmp+PlGenCmp:tjátjád AHKA ; !
tjátsek:tjátseg9 GAHPER ;
tjáŋadahka:tjáŋad AHKA ;
tjáŋaldahka:tjáŋald AHKA ;
tjiehka#flækta MUORRA ;
tjåggŋe MUORRA ;
tjåggŋe#hárddo NOADE ;
tjåhkalvis:tjåhkalviss GÅNÅGIS ;
tjåhkanibme:tjåhkan VSBST-EVEN ;
 tjåhkanim#biejvve+SgNomCmp+SgGenCmp+PlGenCmp:tjåhkanim#biejvve MUORRA; !
tjåhkanim#girjje MUORRA ;
 tjåhkanim#jådediddje+SgNomCmp+SgGenCmp+PlGenCmp:tjåhkanim#jådediddje ACTOR;  !
 tjåhkanim#oassálasste+SgNomCmp+SgGenCmp+PlGenCmp:tjåhkanim#oassálasste ACTOR;  !
tjåhkanim#pládna MUORRA ;
 tjåhkanim#sadje+SgNomCmp+SgGenCmp+PlGenCmp:tjåhkanim#sadje MUORRA; !
 tjåhkanim#ájgge+SgNomCmp+SgGenCmp+PlGenCmp:tjåhkanim#ájgge MUORRA; !
tjåhke MUORRA ;
tjåhkkå MUORRA ;
 tjåhkkåhim#sadje+SgNomCmp+SgGenCmp+PlGenCmp:tjåhkkåhim#sadje MUORRA; !
tjåhkom GAHPER ;
tjåhkom#keramihkka:tjåhkom#kerami ANTIKK ;
tjåhte MUORRA ;
tjåjttså MUORRA ;
tjålggå MUORRA ;
tjålggå#ráksá MUORRA ;
tjålkes:tj TJÅLKES ;
tjålån#násste MUORRA ;
 tjånudis+SgNomCmp+SgGenCmp+PlGenCmp:tjånudiss GÅNÅGIS ; !
tjår#biel#budtje MUORRA  ;
tjår#biel#dákte MUORRA ;
tjår#bielle MUORRA ;
 tjår#bielle+N+SgCmp+SgNomCmp:tjår#biel%> R ; !
 tjårgge+SgNomCmp+SgGenCmp+DefPlGenCmp:tjårgge MUORRA; !
tjårggidus:tjårggiduss GÅNÅGIS ;
 tjårggisvuohta+SgGenCmp+DefPlGenCmp:tjårggisvuohta VUOHTANOUN; !
tjårmmå MUORRA ;
tjårmmå#vuodo NOADE ;
tjårro MUORRA ;
tjårå:tjårråg8 BENA ;
tjåskadis:tjåskadiss GÅNÅGIS ;
tjåsskå MUORRA ;
tjåssne MUORRA ;
 tjåssne#bahta+SgNomCmp+SgGenCmp+PlGenCmp:tjåssne#bahta MUORRA; !
tjåttå:tjåddåg8 BENA ;
tjåvda#báhko MUORRA ;
tjåvda#gimmpo MUORRA ;
tjåvda:tjoavddag8 BENA ;
tjåvdå#báhko MUORRA ;
tjåvllå MUORRA ;
 tjåvtjusj+SgNomCmp+SgGenCmp+PlGenCmp:tjåvtjutj GAHPER ; !
tjæhppudahka:tjæhppud AHKA ;
 tjæhttár+SgNomCmp+SgGenCmp+PlGenCmp:tjæhttár GAHPER; !
 tjæjssár+SgNomCmp+SgGenCmp+PlGenCmp:tjæjssár GAHPER; !
 tjæjsár+SgNomCmp+SgGenCmp+PlGenCmp:tjæjsár GAHPER; !
tjæksa MUORRA ;
tjæksa#márffe MUORRA ;
 tjælggár+SgNomCmp+SgGenCmp+PlGenCmp+SgNomLeft+SgGenLeft+PlGenLeft:tjælggár GAHPER; !
tjællom#bádde MUORRA ;
tjænssta MUORRA ;
 tjærdda+SgNomCmp+SgGenCmp+PlGenCmp:tjærdda MUORRA; !
 tjærdda#guojmme+SgNomCmp+SgGenCmp+PlGenCmp:tjærdda#guojmme MUORRA; !
tjærdda#massta MUORRA ;
tjærdda#mærkka MUORRA ;
 tjærdda#namma+SgNomCmp+DefSgGenCmp+DefPlGenCmp+SgNomLeft+SgGenLeft:tjærdda#namma MUORRA; !
tjærnna MUORRA ;
 tjærro+SgNomCmp+SgGenCmp+PlGenCmp:tjærro MUORRA; !
 tjæskádahka+SgNomCmp+SgGenCmp+PlGenCmp:tjæskád AHKA ; !
 tjæskát+SgNomCmp+SgGenCmp+PlGenCmp:tjæskád9 GAHPER ; !
tjævlla MUORRA ;
tjævlludahka:tjævllud AHKA ;
 tjævllásvuohta+SgGenCmp+DefPlGenCmp:tjævllásvuohta VUOHTANOUN; !
toallja MUORRA ;
toarnna MUORRA ;
toksijnna:toks BENSIN ; 
toleránssa:toler SBSTANS ;
 tomáhtta+SgNomCmp+SgGenCmp+DefPlGenCmp:tom ADVOKAT ; !
tonebma:tone SYSTEM ;
topihkka:topi ANTIKK ;
topo^grafija:topo^grafi ALLEGORI ;
 topása MUORRA ; !NT
total#stasjåvnnå:total#sta INSTITUTION ;
totalissma:totali FANATISM ;
totalitarissma:totalitari FANATISM ;
totalitijvva:totalit ADJEKTIV ;
totem GAHPER ;
touch-systebma:touch-syste SYSTEM ;
tradenåvmmå:traden AGRONOM ;
 tradisjonalissma MUORRA ; !^LOAN
 traditionalissma:traditionali FANATISM ; !SW
tradisjåvnnå:tradi INSTITUTION ;
trafihkka:trafi ANTIKK ;
 trafijkka MUORRA ; !^LOAN
trafik#tjuovgga MUORRA ;
tragedija:tragedi ALLEGORI ;
trakasserija:trakasseri ALLEGORI ;
traksjåvnnå:trak INSTITUTION ;
traktáhtta:trakt ADVOKAT ;
trakåvmmå:trak AGRONOM ;
trambolijnna:trambol BENSIN ;
trampolijnna:trampol BENSIN ;
tran^skripsjåvnnå:tran^skrip INSTITUTION ;
transformasjåvnnå:transforma INSTITUTION ;
transfusjåvnnå:transfu PENSION ;
transisjåvnnå:transi INSTITUTION ;
transitijvva:transit ADJEKTIV ;
translatijvva:translat ADJEKTIV ;
transvestittissma:transvestitti FANATISM ;
 trapessa MUORRA ; !^LOAN !NOR
 trapessa+N+SgNomCmp+SgNomCmp:trapes%> R ; !
trasea NOADE ;
tri^as#systebma:tri^as#syste SYSTEM ;
trio KINO ;
triologija:triologi ALLEGORI ;
tribalissma:tribali FANATISM ;
 tribuvnna MUORRA ; !^LOAN
 tribuvnna+N+SgNomCmp+SgNomCmp:tribun%> R ; !
trifåvnnå:trif TELEFON ;
trigonometrija:trigonometri ALLEGORI ;
 trinitrotolu^ena KINO ; !^LOAN
 trinitrotolu^ena+N+SgNomCmp+SgNomCmp:trinitrotolu^en%> R ; !
trinåvmmå:trin AGRONOM ;
 trippel GAHPER ; !^LOAN
 trokea KINO ; ! loan words ka/fe-a
 trokea+N+SgNomCmp+SgNomCmp:troke%> R ; !
trombijnna:tromb BENSIN ;
 trombosyhtta MUORRA ; !^LOAN
 trombosyhtta+N+SgNomCmp+SgNomCmp:trombocyt%> R ; !
 trombosyhtta+N+SgNomCmp+SgNomCmp:trombocytt%> R ; !
trombåvnnå TELEFON;
 trompehtta+Use/Sub:trompe IDENTITET ; ! !NOR
 trompæhtta MUORRA ; !^LOAN !NOR
 trompæhtta+N+SgNomCmp+SgNomCmp:trompet%> R ; !
tropissma:tropi FANATISM ;
 tropihkka+SgNomCmp+SgGenCmp+DefPlGenCmp:tropihkka MUORRA; !
 tropo^sfærra+SgNomCmp+SgGenCmp+DefPlGenCmp:tropo^sfærra MUORRA; !
 tropo^sfærra+N+SgNomCmp+SgNomCmp:tropo^sfär%> R ; !
trotskissma:trotski FANATISM ;
tru^issma:tru^i FANATISM ;
truck#systebma:truck#syste SYSTEM ;
trum0ma:trum'ma MUORRA ;
 trumpehtta+Use/Sub:trumpe IDENTITET ; ! !SW
 trumpæhtta MUORRA ; !^LOAN !SW
 trumpæhtta+N+SgNomCmp+SgNomCmp:trumpet%> R ; !
truvssa MUORRA ;
tráhppa MUORRA ;
tráhppá MUORRA ;
 tráktur GAHPER ; !^LOAN
trápsa NOADE ;
 trásea+Use/Sub:trásea NOADE; !
 tráséa+Use/Sub:tráséa NOADE; !
 trávmmá MUORRA ; !^LOAN
tråddjå MUORRA ;
 trållå NOADE ; !^LOAN
trålár GAHPER ;
tråvnnå MUORRA ;
træddjo MUORRA ;
 trænnda MUORRA ; !^LOAN
tsabbe MUORRA ;
tsaggasibme:tsaggas VSBST-EVEN ;
tsagge MUORRA ;
 tsagge#ieddne+SgNomCmp+SgGenCmp+PlGenCmp:tsagge#ieddne MUORRA; !
 tsagán+SgNomCmp+SgGenCmp+PlGenCmp:tsagán GAHPER; !
tsagŋa MUORRA ;
tsahkkidahka:tsahkkid AHKA ;
 tsakkas#njálmme+SgNomCmp+SgGenCmp+PlGenCmp:tsakkas#njálmme MUORRA; !
tsamkos:tsamkkos GÁMAS ;
tsavek#bádde MUORRA ;
tsavák:tsavág9 GAHPER ;
tsaŋás:tsagŋás GÁMAS ;
tsehkudibme:tsehkud VSBST-EVEN ;
tsibrun GAHPER ;
 tsieban+SgNomCmp+SgGenCmp+PlGenCmp:tsieban GAHPER; !
tsiehka MUORRA ;
tsiehkes#tjuogga MUORRA ;
tsiehkes:tsiehkke SARVES ;
tsiehkke MUORRA ;
tsiekkadus#oasse MUORRA ;
tsiekkadus:tsiekkaduss GÅNÅGIS ;
tsiekkim GAHPER ;
tsiekkim#giergge MUORRA ;
 tsiekkádahka+SgNomCmp+SgGenCmp+PlGenCmp:tsiekkád AHKA ; !
 tsiekkát+SgNomCmp+SgGenCmp+PlGenCmp:tsiekkád9 GAHPER ; !
tsieladis:tsieladiss GÅNÅGIS ;
tsierttse MUORRA ;
 tsievve+SgNomCmp+SgGenCmp+PlGenCmp:tsievve MUORRA; !
 tsihtse+SgNomCmp+SgGenCmp+PlGenCmp:tsihtse MUORRA; !
tsihtse#belak:tsihtse#belag9 GAHPER ;
 tsihtse#hábak+SgNomCmp+SgGenCmp+PlGenCmp:tsihtse#hábag9 GAHPER ; !
 tsihtse#sjkunjok+SgNomCmp+SgGenCmp+PlGenCmp:tsihtse#sjkunjog9 GAHPER ; !
 tsihtse#skunjok+SgNomCmp+SgGenCmp+PlGenCmp:tsihtse#skunjog9 GAHPER ; !
tsinna MUORRA ;
tsirgas:tsirggas GÁMAS ;
tsirggidahka:tsirggid AHKA ;
tsirggim#kanálla:tsirggim#kan AREAL ;
tsirgun GAHPER ;
tsirgun#nállo MUORRA ;
 tsirkka+SgNomCmp+SgGenCmp+PlGenCmp:tsirkka MUORRA; !
tsissa MUORRA ;
 tsitsásj+SgNomCmp+SgGenCmp+PlGenCmp:tsitsátj GAHPER ; !
tsivnna MUORRA ;
 tsoabbme MUORRA ; !Kintel
 tsoabme MUORRA ; !Korhonen
 tsoabttse+SgNomCmp+SgGenCmp+PlGenCmp:tsoabttse MUORRA; !
 tsoahke+SgNomCmp+SgGenCmp+PlGenCmp:tsoahke MUORRA; !
 tsoahko+SgNomCmp+SgGenCmp+PlGenCmp:tsoahko MUORRA; !
 tsoapptse+SgNomCmp+SgGenCmp+PlGenCmp:tsoapptse MUORRA; !
 tsoapptse+SgNomCmp+SgGenCmp+PlGenCmp:tsoapptse MUORRA; !
tsoapptse#vuojdas:tsoapptse#vuojddas GÁMAS ;
 tsoavttso#áhkásj+SgNomCmp+SgGenCmp+PlGenCmp:tsoavttso#áhkátj GAHPER ; !
 tsubbu#máddo+SgNomCmp+SgGenCmp+PlGenCmp:tsubbu#máddo MUORRA; !
tsuhttsásibme MUORRA ;
tsunámi KINO ;
 tsuobbu#máddo+SgNomCmp+SgGenCmp+PlGenCmp:tsuobbu#máddo MUORRA; !
 tsuobbu#rásse+SgNomCmp+SgGenCmp+DefPlGenCmp:tsuobbu#rásse MUORRA; !
 tsuobbu#tjivgga+SgNomCmp+SgGenCmp+PlGenCmp:tsuobbu#tjivgga MUORRA; !
 tsuobttsa+SgNomCmp+SgGenCmp+PlGenCmp:tsuobttsa MUORRA; !
tsuodtsa MUORRA ;
tsuodtsa#bielle MUORRA ;
 tsuodtsa#bielle+N+SgCmp+SgNomCmp:tsuodtsa#biel%> R ; !
tsuohpe MUORRA ;
tsuohppa MUORRA ;
tsuojggidus:tsuojggiduss GÅNÅGIS ;
tsuojggim#pronomen GAHPER ;
tsuojggom#pronomen GAHPER ;
tsuojgudis:tsuojgudiss GÅNÅGIS ;
tsuojgudus:tsuojguduss GÅNÅGIS ;
 tsuoppoj+SgNomCmp+SgGenCmp+PlGenCmp:tsuobbu SUOLOJ ; !
 tsuopptsa+SgNomCmp+SgGenCmp+PlGenCmp:tsuopptsa MUORRA; !
tsuovkka MUORRA ;
tsuovkkanibme:tsuovkkan VSBST-EVEN ;
tsuppul:tsubbul GÁMAS ;
 tsurri+SgNomCmp+SgGenCmp+PlGenCmp:tsurri MUORRA; !
tsuvkka MUORRA ;
tsábadis:tsábadiss GÅNÅGIS ;
tsábmadahka:tsábmad AHKA ;
tsábmádahka:tsábmád AHKA ;
tsábos:tsáhpos ÅRES ;
 tsárra+SgNomCmp+SgGenCmp+PlGenCmp:tsárra MUORRA; !
 tsáskádahka+SgNomCmp+SgGenCmp+PlGenCmp:tsáskád AHKA ; !
 tsågalm+SgNomCmp+SgGenCmp+PlGenCmp:tsågalm GAHPER; !
tsåhke MUORRA ;
tsåhke#gæsádahka:tsåhke#gæsád AHKA ;
tsåhke#hávve MUORRA ;
tsåhke#måråsj:tsåhke#måråtj GAHPER ;
tsåhke#vihke MUORRA ;
 tsåhkulahka+SgNomCmp+SgGenCmp+PlGenCmp:tsåhkul AHKA ; !
tsåhppe MUORRA ;
 tsåhppe#gåmmbå+SgNomCmp+SgGenCmp+PlGenCmp:tsåhppe#gåmmbå MUORRA; !
tsåjtsås:tsåjttsås GÁMAS ;
 tsåjtsåstibme+SgNomCmp+DefSgGenCmp+DefPlGenCmp+SgNomLeft+SgGenLeft+PlGenLeft:tsåjtsåst VSBST-EVEN ; !
tsåkkåldahka:tsåkkåld AHKA ;
tsålkes:ts TJÅLKES ;
tsækko#tjerastibme:tsækko#tjerast VSBST-EVEN ;
tuberkulijnna:tuberkul BENSIN ;
tubák:tubág9 GAHPER ;
tujgga MUORRA ;
tujá#muorra MUORRA ;
 tul0la+SgNomCmp+SgGenCmp+PlGenCmp:tul'la MUORRA ; !
 tulipádna+SgNomCmp+SgGenCmp+DefPlGenCmp:tulip ORGAN ; !
tulpánna MUORRA ;
 tullár+SgNomCmp+SgGenCmp+PlGenCmp:tullár GAHPER; !
 tulpádna+SgNomCmp+SgGenCmp+DefPlGenCmp:tulp ORGAN ; !
tunæl0la:tun TABELL ;
turissma:turi FANATISM ;
 turissta+SgNomCmp+SgGenCmp+PlGenCmp:turi TURIST ; !
turbijnna:turb BENSIN ;
turkosa NOADE ;
turmalijnna:turmal BENSIN ;
turnea NOADE ;
 turnéa+Use/Sub:turnéa NOADE; !
 turtur#duv0vo+SgNomCmp+SgGenCmp+PlGenCmp:turtur#duv'vo MUORRA ; !
tussja MUORRA ;
 tusska+SgNomCmp+SgGenCmp+PlGenCmp:tusska MUORRA; !
tuvrra:tu KULTUR ;
tv-pro^grám0ma:tv-pro^gr TELEGRAM ;
tyddja MUORRA ;
typo^grafija:typo^grafi ALLEGORI ;
typologija:typologi ALLEGORI ;
tyrannija:tyranni ALLEGORI ;
tyroksijnna:tyroks BENSIN ;
 tyrán0na+N+SgNomCmp+SgNomCmp:tyrann%> R ; !
 tyrán0na:tyrán'na MUORRA ; !^LOAN
tábllo MUORRA ;
 táffel GAHPER ; !^LOAN
tágal#vuos0sa:tágal#vuos'sa MUORRA ;
táhppá MUORRA ;
táhttja MUORRA ;
 tájggá+SgNomCmp+SgGenCmp+PlGenCmp:tájggá NOADE; !
táksi KINO ;
tákta MUORRA ;
tál0la#báhko:tál'la#báhko MUORRA ;
tál0la#sáhtso:tál'la#sáhtso MUORRA ;
tál0la:tál'la MUORRA ;
tálla#ábnas:tálla#ábnnas GÁMAS ;
 tállik+SgNomCmp+SgGenCmp+PlGenCmp:tállig9 GAHPER ; !
távval MUORRA ;
tåg#stasjåvnnå:tåg#sta INSTITUTION ;
 tåga MUORRA ; !^LOAN
 tåhka MUORRA ; !^LOAN
tåhka#manno MUORRA ;
tåhka#rukto MUORRA ;
tåhka#stasjåvnnå:tåhka#sta INSTITUTION ;
tåmmbå MUORRA ;
tåvnnå MUORRA ;
tæjppa MUORRA ;
 tækstijlla MUORRA ; !^LOAN
tæksta MUORRA ;
tæksta#diedádus:tæksta#diedáduss GÅNÅGIS ;
 tæksta#giehtadal0le+SgNomCmp+SgGenCmp+PlGenCmp:tæksta#giehtadal'le ACTOR ;  !
tæksta#giehtadallam:tæksta#giehtadallam VSBST-ODD ;
 tæksta#låhkke+SgNomCmp+SgGenCmp+PlGenCmp+SgNomLeft+SgGenLeft+PlGenLeft:tæksta#låhkke ACTOR; !
tæksta#låhkåm:tæksta#låhkåm VSBST-ODD ;
tæksta#oasse MUORRA ;
tæksta#tjoahkke NOADE ;
 tæksta#tjálle+SgNomCmp+SgGenCmp+PlGenCmp:tæksta#tjálle ACTOR;  !
tæksta#tjærdda MUORRA ;
tællta MUORRA ;
 tærmma MUORRA ; !^LOAN
ubbmem#sáme#giella MUORRA ;
 ubbmem#sáme#giella+N+SgCmp+SgNomCmp:ubbmem#sáme#giel%> R ; !
uddo MUORRA ;
 udmurtta+SgNomCmp+SgGenCmp+PlGenCmp:udmurtta MUORRA; !
 udmurtta+N+SgNomCmp+SgNomCmp:udmurt%> R ; !
 udnodisvuohta+SgGenCmp+DefPlGenCmp:udnodisvuohta VUOHTANOUN; !
 ugralasj+SgNomCmp+SgGenCmp+PlGenCmp:ugraladtj GÅNÅGIS ; !
ugurjje MUORRA ;
 ujtto+SgNomCmp+SgGenCmp+PlGenCmp:ujtto MUORRA; !
ujvva MUORRA ;
ujvva#bivtas:ujvva#biktas GÁMAS ;
ujvva#gåbtjås:ujvva#gåbttjås ÅRES ;
ujvva#jáhkka MUORRA ;
ujvva#tæhppin GAHPER ;
uksa MUORRA ;
 uksa#bellusa+SgNomCmp+PlGenCmp:uksa#bellus VÁLLDÁRA ; !
uksa#biervvek:uksa#biervveg9 GAHPER ;
uksa#gasska MUORRA ;
uksa#gáblle MUORRA ;
uksa#rájgge MUORRA ;
uksa#sjielmmá MUORRA ;
ul0lo:ul'lo MUORRA ;
ul0lá#rádje:ul'lá#rádje MUORRA ;
 ul0lá+SgNomCmp+SgGenCmp+PlGenCmp:ul'lá MUORRA ; !
ulla MUORRA ;
 ulljo+SgNomCmp+SgGenCmp+PlGenCmp:ulljo MUORRA; !
ulmme MUORRA ;
ulmme#hábme MUORRA ;
ulmme#juogos:ulmme#juohkos ÅRES ;
ulmmel GAHPER ;
ulmusj#dáhpe MUORRA ;
ulmusj#fuovva MUORRA ;
 ulmusj#gådde+SgNomCmp+SgGenCmp+PlGenCmp:ulmusj#gådde ACTOR;  !
ulmusj#gåddem:ulmusj#gåddem VSBST-ODD ;
ulmusj#låhko MUORRA ;
 ulmusj#låhko+N+SgNomCmp+SgNomCmp:ulmusj#låk%> R ; !
ulmusj#muorrodibme:ulmusj#muorrod VSBST-EVEN ;
 ulmusj#máddo+SgNomCmp+SgGenCmp+PlGenCmp:ulmusj#máddo MUORRA; !
 ulmusj#tjærdda+SgNomCmp+SgGenCmp+PlGenCmp:ulmusj#tjærdda MUORRA; !
 ulmusj#vehka+SgNomCmp+SgGenCmp+PlGenCmp:ulmusj#vehka MUORRA; !
 ulmusj#vierrek+SgNomCmp+SgGenCmp+PlGenCmp:ulmusj#vierreg9 GAHPER ; !
ulmusj#vuohke MUORRA ;
ulmusj#vuojnno MUORRA ;
 ulmusj+SgNomCmp+SgGenCmp+PlGenCmp:ulmutj GAHPER ; !
 ulmusjlasjvuohta+SgGenCmp+DefPlGenCmp:ulmusjlasjvuohta VUOHTANOUN; !
 ulmusjvuohta+SgGenCmp+DefPlGenCmp:ulmusjvuohta VUOHTANOUN; !
 ulmutjahttem#gássjelisvuohta+SgGenCmp+DefPlGenCmp:ulmutjahttem#gássjelisvuohta VUOHTANOUN; !
ulmutjahttem:ulmutjahttem VSBST-ODD ;
ultra#jiedna MUORRA ;
ultra^vi^olæhtta:ultra^vi^ol BUDSJETT ;
 unduláhtta+SgNomCmp+SgGenCmp+PlGenCmp:undul ADVOKAT ; !
 un^iåvnnå+SgNomCmp+SgGenCmp+PlGenCmp:un^i TELEFON ; !
uniformissma:uniformi FANATISM ;
 unijåvnnå MUORRA ; !^LOAN
unitarissma:unitari FANATISM ;
 universal#genija+SgNomCmp+SgGenCmp+PlGenCmp:universal#geni ALLEGORI ; !
universalissma:universali FANATISM ;
 universitehtta+SgNomCmp+SgGenCmp+PlGenCmp+Use/Sub:universite IDENTITET ; ! !
 universitæhtta+SgNomCmp+SgGenCmp+PlGenCmp:universitæhtta MUORRA; !
 universitæhtta+N+SgNomCmp+SgNomCmp:universitet%> R ; !
unna#bastisj:unna#bastitj GAHPER ;
 unnagasj+SgNomCmp+SgGenCmp+PlGenCmp:unnagadtj GÅNÅGIS ; !
 unnedibme+SgNomCmp+DefSgGenCmp+DefPlGenCmp+SgNomLeft+SgGenLeft+PlGenLeft:unned VSBST-EVEN ; !
unnep#lågo#giella MUORRA ;
unnep#lågo#giella#láhka MUORRA ;
unnep#lågo#giella#láhka#ásadibme:unnep#lågo#giella#láhka#ásad VSBST-EVEN ;
 unnep#lågo#giella+N+SgCmp+SgNomCmp:unnep#lågo#giel%> R ; !
unnep#lågo#politihkka:unnep#lågo#politi ANTIKK ;
 unnep#låhko+SgNomCmp+SgGenCmp+PlGenCmp:unnep#låhko MUORRA; !
 unnep#låhko+N+SgNomCmp+SgNomCmp:unnep#låk%> R ; !
urbanissma:urbani FANATISM ;
urbbe MUORRA ;
urggo MUORRA ;
 uriektesferdukvuohta+SgGenCmp+DefPlGenCmp:uriektesferdukvuohta VUOHTANOUN; !
 uriektesvuohta+SgGenCmp+DefPlGenCmp:uriektesvuohta VUOHTANOUN; !
urinálla:urin AREAL ;
 urjjá+SgNomCmp+SgGenCmp+PlGenCmp:urjjá MUORRA; !
 urmas+SgNomCmp+SgGenCmp+PlGenCmp:urmmas GÁMAS ; !
urtas:urttas GÁMAS ;
 urudis+SgNomCmp+SgGenCmp+PlGenCmp:urudiss GÅNÅGIS ; !
urádna:ur ORGAN ;
 urájnasvuohta+SgGenCmp+DefPlGenCmp:urájnasvuohta VUOHTANOUN; !
 urálalasj+SgNomCmp+SgGenCmp+PlGenCmp:urálaladtj GÅNÅGIS ; !
 urálasj+SgNomCmp+SgGenCmp+PlGenCmp:uráladtj GÅNÅGIS ; !
ussjolm GAHPER ;
ussjolmis:ussjolmiss GÅNÅGIS ;
ussjolvis:ussjolviss GÅNÅGIS ;
ussta MUORRA ;
ussto MUORRA ;
 usstodibme+SgNomCmp+DefSgGenCmp+DefPlGenCmp+SgNomLeft+SgGenLeft+PlGenLeft:usstod VSBST-EVEN ; !
ustak#giergge MUORRA ;
 ut#viklings#optimissma+Use/Sub:ut#viklings#optimi FANATISM ; !
utilissma:utili FANATISM ;
utilitarissma:utilitari FANATISM ;
utjárdibme:utjárd VSBST-EVEN ;
 uvissesvuohta+SgGenCmp+DefPlGenCmp:uvissesvuohta VUOHTANOUN; !
uvsa#åvddå MUORRA ;
uvsasj:uvsatj GAHPER ;
uvsuk:uvsug9 GAHPER ;
vadda MUORRA ;
 vadde+SgNomCmp+SgGenCmp+PlGenCmp+SgNomLeft+SgGenLeft+PlGenLeft:vadde ACTOR;   !
 vaddnem+SgNomCmp+SgGenCmp+PlGenCmp:vaddnem GAHPER; !
vagge MUORRA ;
vaginissma:vagini FANATISM ;
vagŋa MUORRA ;
vahkke MUORRA ;
 vahkko+SgNomCmp+SgGenCmp+PlGenCmp:vahkko MUORRA; !
vahkko#biednik:vahkko#biednig9 GAHPER ;
vahkko#blade NOADE ;
vahkko#bláde NOADE ;
 vahkko#loahppa+SgNomCmp+SgGenCmp+PlGenCmp:vahkko#loahppa MUORRA; !
vahkko#pládna MUORRA ;
vahkko#ruhta MUORRA ;
 vahta+SgNomCmp+SgGenCmp+PlGenCmp:vahta MUORRA; !
 vahta#tjoavtjoj+SgNomCmp+SgGenCmp+PlGenCmp:vahta#tjoaktju SUOLOJ ; !
 vahtalahka+SgNomCmp+SgGenCmp+PlGenCmp:vahtal AHKA ; !
 vahtsa+SgNomCmp+SgGenCmp+PlGenCmp:vahtsa MUORRA; !
 vahágahttem+SgNomCmp+DefSgGenCmp+DefPlGenCmp+SgNomLeft+SgGenLeft+PlGenLeft:vahágahttem VSBST-ODD ; !
 vahák#laboratåvrrå+SgNomCmp+SgGenCmp+PlGenCmp:vahák#laboratåvrrå MUORRA; !
vahák:vahág9 GAHPER ;
vajol#nijbbe MUORRA ;
vajos:vadjos ÅRES ;
vajustahka:vajust AHKA ;
 vajáldahkesvuohta+SgGenCmp+DefPlGenCmp:vajáldahkesvuohta VUOHTANOUN; !
vajás#biehkke MUORRA ;
vajástahka:vajást AHKA ;
 vaksijnna#kårttå MUORRA ; !^LOAN
vaksijnna:vaks BENSIN ;
 validitehtta+Use/Sub:validite IDENTITET ; !
 validitæhtta MUORRA ; !^LOAN
 validitæhtta+N+SgNomCmp+SgNomCmp:validitet%> R ; !
 valjesvuohta+SgGenCmp+DefPlGenCmp:valjesvuohta VUOHTANOUN; !
 vallda+SgNomCmp+SgGenCmp+PlGenCmp:vallda MUORRA; !
vallje MUORRA ;
valljudahka:valljud AHKA ;
valludahka+N+Sg+Nom:valludak%> K ;
valludahka:vallud AHKA ;
 valuhtta MUORRA ; !^LOAN
valuk:valug9 GAHPER ;
valvve MUORRA ;
valás:vallas GÁMAS ;
valástallam:valástallam VSBST-ODD ;
valástus:valástuss GÅNÅGIS ;
valænssa:val VALENS ;
vandalissma:vandali FANATISM ;
vanillijnna:vanill BENSIN ; 
vanntsa MUORRA ;
 vanntsa#niehkke+SgNomCmp+SgGenCmp+PlGenCmp:vanntsa#niehkke MUORRA; !
vanntsa#tsagge MUORRA ;
vanás#hággŋo MUORRA ;
vanás:vadnas GÁMAS ;
vari^ánssa:vari^ SBSTANS ;
vari^asjåvnnå:vari^a INSTITUTION ;
vari^ánnta:vari^ VARIANT ;
varra MUORRA ;
varra#gåjkudis:varra#gåjkudiss GÅNÅGIS ;
varra#gålgådibme:varra#gålgåd VSBST-EVEN ;
varra#såhkår:varra#såhkkår SÅHKÅR ;
varra#viesoj:varra#viessoh9 ÅRES ;
varra#vádne MUORRA ;
varra#várre MUORRA ;
varra#åtsålvis:varra#åtsålviss GÅNÅGIS ;
varresvuoda#dievnastus:varresvuoda#dievnastuss GÅNÅGIS ;
varresvuoda#dille MUORRA ;
varresvuoda#duodastus:varresvuoda#duodastuss GÅNÅGIS ;
varresvuoda#guoradallam:varresvuoda#guoradallam VSBST-ODD ;
 varresvuoda#guovdásj+SgNomCmp+SgGenCmp+PlGenCmp:varresvuoda#guovdátj GAHPER ; !
 varresvuoda#gæhttjo+SgNomCmp+SgGenCmp+PlGenCmp:varresvuoda#gæhttjo MUORRA; !
 varresvuoda#in^stitusjåvnnå+SgNomCmp+SgGenCmp+PlGenCmp:varresvuoda#in^stitu INSTITUTION ; !
 varresvuoda#organisasjåvnnå+SgNomCmp+SgGenCmp+PlGenCmp:varresvuoda#organisa INSTITUTION ; !
varresvuoda#stasjåvnnå:varresvuoda#sta INSTITUTION ;
varresvuoda#åvddånibme:varresvuoda#åvddån VSBST-EVEN ;
 varresvuohta+SgGenCmp+DefPlGenCmp:varresvuohta VUOHTANOUN; !
varrudahka:varrud AHKA ;
varás#biebbmo MUORRA ;
 varás#guolle+SgNomCmp+SgGenCmp+PlGenCmp:varás#guolle MUORRA; !
varás#tjáhtje MUORRA ;
varás#tjáhtje#biologija:varás#tjáhtje#biologi ALLEGORI ;
 varás#tjáhtje+N+SgCmp+SgNomCmp:varás#tjásj%> R ; !
vaselijnna:vasel BENSIN ;
 vasjuk+SgNomCmp+SgGenCmp+PlGenCmp:vasjug9 GAHPER ; !
 vasjulasj+SgNomCmp+SgGenCmp+PlGenCmp:vasjuladtj GÅNÅGIS ; !
 vasjulasjvuohta+SgGenCmp+DefPlGenCmp:vasjulasjvuohta VUOHTANOUN; !
vaskun GAHPER ;
 vassjalvuohta+SgGenCmp+DefPlGenCmp:vassjalvuohta VUOHTANOUN; !
vassje MUORRA ;
 vassjásvuohta+SgGenCmp+DefPlGenCmp:vassjásvuohta VUOHTANOUN; !
 vassme+SgNomCmp+SgGenCmp+PlGenCmp:vassme MUORRA; !
 vastak+SgNomCmp+SgGenCmp+PlGenCmp:vastag9 GAHPER ; !
 vastesvuohta+SgGenCmp+DefPlGenCmp:vastesvuohta VUOHTANOUN; !
 vatjoj+SgNomCmp+SgGenCmp+PlGenCmp:vahtjoh9 ÅRES ; !
vattos:vaddos ÅRES ;
vattáldahka+N+Sg+Nom:vattáldak%> K ;
vattáldahka:vattáld AHKA ;
vattás:vaddás GÁMAS ;
vattástahka:vattást AHKA ;
vedudibme:vedud VSBST-EVEN ;
vedur:vehtur9 ÅRES ;
vegetabijlla:vegetabi TEKSTIL ;
vegetarissma:vegetari FANATISM ;
vegetari^anissma:vegetari^ani FANATISM ;
 vegetari^ádna+SgNomCmp+SgGenCmp+PlGenCmp:vegetari^ ORGAN ; !
vegetasjåvnnå:vegeta INSTITUTION ;
 vehikkel GAHPER ; !^LOAN
 vehka+SgNomCmp+SgGenCmp+PlGenCmp:vehka MUORRA; !
veja:vedjag8 BENA ;
vejanis:vejaniss GÅNÅGIS ;
 vejulasjvuohta+SgGenCmp+DefPlGenCmp:vejulasjvuohta VUOHTANOUN; !
velijnna:vel BENSIN ;
 velocitehtta+Use/Sub:velocite IDENTITET ; ! !SW
 velocitæhtta MUORRA ; !^LOAN !SW
 velocitæhtta+N+SgNomCmp+SgNomCmp:velocitet%> R ; !
 velositehtta+Use/Sub:velosite IDENTITET ; !
 velositæhtta MUORRA ; !^LOAN !NOR
 velositæhtta+N+SgNomCmp+SgNomCmp:velositet%> R ; !
 venagattja+SgNomCmp+PlGenCmp:venagadtj BERRAHATTJA ; !
 venak+SgNomCmp+SgGenCmp+PlGenCmp:venag9 GAHPER ; !
 venakvuohta+SgGenCmp+DefPlGenCmp:venakvuohta VUOHTANOUN; !
ventijlla:venti TEKSTIL ;
ventilasjåvnnå:ventila INSTITUTION ;
verissma:veri FANATISM ;
veras:verras GÁMAS ;
verastahka:verast AHKA ;
verb#abessijvva:verb#abess ADJEKTIV ;
verb#genetijvva:verb#genet ADJEKTIV ;
verbalissma:verbali FANATISM ;
verbálla#devdadis:verbálla#devdadiss GÅNÅGIS ;
verbálla:verb AREAL ;
verrudahka:verrud AHKA ;
versjåvnnå:ver PENSION ;
 veránnda MUORRA ; !^LOAN
 veterinærra+SgNomCmp+SgGenCmp+PlGenCmp:veterinærra MUORRA; !
 veterinærra+N+SgNomCmp+SgNomCmp:veterinær%> R ; !
 veterádna+SgNomCmp+SgGenCmp+PlGenCmp:veter ORGAN ; !
veto KINO ;
vettal:væddal9 GÁMAS ;
vettsa:vædtsag8 BENA ;
vevva MUORRA ;
viddno MUORRA ;
viddno#fáhka MUORRA ;
 viddno#oahppe+SgNomCmp+SgGenCmp+PlGenCmp:viddno#oahppe ACTOR;  !
 viddno#suorgge#organisasjåvnnå+SgNomCmp+SgGenCmp+PlGenCmp:viddno#suorgge#organisa INSTITUTION ; !
 viddnudahka+SgNomCmp+SgGenCmp+PlGenCmp:viddnud AHKA ; !
viddnudak#tjåhkalvis:viddnudak#tjåhkalviss GÅNÅGIS ;
 viddnár+SgNomCmp+SgGenCmp+PlGenCmp+SgNomLeft+SgGenLeft+PlGenLeft:viddnár GAHPER; !
video KINO ;
video#installasjåvnnå:video#installa INSTITUTION ;
video^grám0ma:video^gr TELEGRAM ;
 videotehkka+Use/Sub:videote APOTEK ; !
 videotæhkka MUORRA ; !^LOAN
 videotæhkka+N+SgNomCmp+SgNomCmp:videotek%> R ; !
vider GAHPER ;
vidjur MUORRA ;
vidnik:vidnig9 GAHPER ;
 vidodahka+SgNomCmp+SgGenCmp+PlGenCmp:vidod AHKA ; !
vidodibme:vidod VSBST-EVEN ;
 vidá#jagák+SgNomCmp+SgGenCmp+PlGenCmp:vidá#jagág9 GAHPER ; !
vidá#lågek:vidá#lågeg9 GAHPER ;
viebdde MUORRA ;
viedde MUORRA ;
viedde#gárre MUORRA ;
viedde#tjåhke MUORRA ;
viegadahka:viegad AHKA ;
viegos:viehkos ÅRES ;
viehkam#gilpos:viehkam#gilppos ÅRES ;
 viehkam#vuorro+SgNomCmp+SgGenCmp+PlGenCmp:viehkam#vuorro MUORRA;  !
 viehkediddje+SgNomCmp+SgGenCmp+PlGenCmp+SgNomLeft+SgGenLeft+PlGenLeft:viehkediddje ACTOR;  !
 viehkke+SgNomCmp+SgGenCmp+PlGenCmp:viehkke ACTOR;  !
 viehkke+SgNomCmp+SgGenCmp+PlGenCmp:viehkke MUORRA; !
viehkke#doarjja MUORRA ;
viehkke#nævvo MUORRA ;
 viehkke#organisasjåvnnå+SgNomCmp+SgGenCmp+PlGenCmp:viehkke#organisa INSTITUTION ; !
viehkke#pro^grám0ma:viehkke#pro^gr TELEGRAM ;
viehkke#værbba:viehkke#v ADVERB ;
 viehkkim#orgádna+SgNomCmp+SgGenCmp+PlGenCmp:viehkkim#org ORGAN ; !
 viehtak+SgNomCmp+SgGenCmp+PlGenCmp:viehtag9 GAHPER ; !
viehtjer GAHPER ;
viejedus:viejeduss GÅNÅGIS ;
 viejek+SgNomCmp+SgGenCmp+PlGenCmp:viejeg9 GAHPER ; !
 viejgge+SgNomCmp+SgGenCmp+DefPlGenCmp:viejgge MUORRA; !
viejinis:viejiniss GÅNÅGIS ;
viejkke MUORRA ;
viejtok#ællo MUORRA ;
 viejtto#sávttsa+SgNomCmp+SgGenCmp+PlGenCmp:viejtto#sávttsa MUORRA; !
viejtto#ællo MUORRA ;
 vieksesvuohta+SgGenCmp+DefPlGenCmp:vieksesvuohta VUOHTANOUN; !
vieledus#adverbi^álla:vieledus#adverbi^ AREAL ;
vieledus:vieleduss GÅNÅGIS ;
vielgge MUORRA ;
 vielgge#oarjje+SgNomCmp+SgGenCmp+PlGenCmp:vielgge#oarjje MUORRA; !
 vielggis#guovsak+SgNomCmp+SgGenCmp+PlGenCmp:vielggis#guovsag9 GAHPER ; !
 vielggis#siergga+SgNomCmp+SgGenCmp+DefPlGenCmp:vielggis#siergga MUORRA; !
 vielggis#urbusj+SgNomCmp+SgGenCmp+DefPlGenCmp:vielggis#urbutj GAHPER ; !
 vieljasj+SgNomCmp+SgGenCmp+PlGenCmp:vieljatj GAHPER ; !
 viellde+SgNomCmp+DefSgGenCmp+DefPlGenCmp+SgNomLeft+SgGenLeft+PlGenLeft:viellde MUORRA; !
 viellja+SgNomCmp+SgGenCmp+PlGenCmp:viellja MUORRA; !
 viellja#bielle+SgNomCmp+SgGenCmp+PlGenCmp:viellja#bielle MUORRA; !
 viellja#bielle+N+SgCmp+SgNomCmp:viellja#biel%> R ; !
 viellja#gieres+SgNomCmp+SgGenCmp+PlGenCmp:viellja#gierres ÅRES ; !
 vielljam#gieres+SgNomCmp+SgGenCmp+PlGenCmp:vielljam#gierres ÅRES ; !
 vielmes+SgNomCmp+SgGenCmp+PlGenCmp:vielmme SARVES ; !
 vielvoj:vielvvoh9 ÅRES ; ! also vielvvuh9
 vielvoj:vielvvuh9 ÅRES ; ! also vielvvoh9
vieppte MUORRA ;
 viepses+SgNomCmp+SgGenCmp+PlGenCmp:vieppse SARVES ; !
vieradahka:vierad AHKA ;
 vierak+SgNomCmp+SgGenCmp+PlGenCmp:vierag9 GAHPER ; !
vierdav:vierddam9 GÁMAS ;
vierdde MUORRA ;
vieres#báhko MUORRA ;
vieres#giella MUORRA ;
 vieres#giella+N+SgCmp+SgNomCmp:vieres#giel%> R ; !
vieres#kapitálla:vieres#kapit AREAL ;
viergge MUORRA ;
vierkka MUORRA ;
vierkke MUORRA ;
viermme MUORRA ;
viermme#hålggå MUORRA ;
viermme#lieŋŋki MUORRA ;
viermme#tjalmme MUORRA ;
 vieroj#ulmusj+SgNomCmp+SgGenCmp+PlGenCmp:vieroj#ulmutj GAHPER ; !
 vieroj+SgNomCmp+SgGenCmp+PlGenCmp:vierroh9 ÅRES ; !
 vierojduhttem+SgNomCmp+DefSgGenCmp+DefPlGenCmp+SgNomLeft+SgGenLeft+PlGenLeft:vierojduhttem VSBST-ODD ; !
vierra MUORRA ;
vierra#bállte MUORRA ;
vierra#jådån GAHPER ;
vierre MUORRA ;
 vierre#dahkke+SgNomCmp+SgGenCmp+PlGenCmp:vierre#dahkke ACTOR;  !
vierre#dahko MUORRA ;
 vierre#messi^as+SgNomCmp+SgGenCmp+DefPlGenCmp:vierre#messi^as GAHPER; !
vierre#oahppa MUORRA ;
vierre#tjielgadus:vierre#tjielgaduss GÅNÅGIS ;
 vierre#vihtan+SgNomCmp+SgGenCmp+PlGenCmp:vierre#vihtan GAHPER; !
vierre#vihtanasstem:vierre#vihtanasstem VSBST-ODD ;
vierre#ájádus:vierre#ájáduss GÅNÅGIS ;
 vierrek+SgNomCmp+SgGenCmp+PlGenCmp:vierreg9 GAHPER ; !
 vierrevuohta+SgGenCmp+DefPlGenCmp:vierrevuohta VUOHTANOUN; !
 viertto+SgNomCmp+SgGenCmp+PlGenCmp:viertto MUORRA; !
 vierttsa+SgNomCmp+SgGenCmp+PlGenCmp:vierttsa MUORRA; !
 viertudahka+SgNomCmp+SgGenCmp+PlGenCmp:viertud AHKA ; !
vies0so#silbba:vies'so#silbba MUORRA ;
 vies0so+SgNomCmp+SgGenCmp+PlGenCmp:vies'so MUORRA ; !
 viesaj+SgNomCmp+SgGenCmp+PlGenCmp:viessah9 GÁMAS ; !
 viesajdiddje+SgNomCmp+SgGenCmp+PlGenCmp:viesajdiddje ACTOR;  !
 viesajdimvuohta+SgGenCmp+DefPlGenCmp:viesajdimvuohta VUOHTANOUN; !
 viesske+SgNomCmp+SgGenCmp+PlGenCmp:viesske MUORRA; !
 viesso+SgNomCmp+SgGenCmp+PlGenCmp:viesso MUORRA; !
 viessok+SgNomCmp+SgGenCmp+PlGenCmp:viessog9 GAHPER ; !
 viessom#biejvve+SgNomCmp+SgGenCmp+PlGenCmp:viessom#biejvve MUORRA; !
viessom#dille MUORRA ;
viessom#lájbbe MUORRA ;
viessom#oarre MUORRA ;
viessom#tjærdda MUORRA ;
viessom#vuodo NOADE ;
viessom#vuohke MUORRA ;
 viessom#ájgge+SgNomCmp+SgGenCmp+PlGenCmp:viessom#ájgge MUORRA; !
 viessom+SgNomCmp+DefSgGenCmp+DefPlGenCmp+SgNomLeft+SgGenLeft+PlGenLeft:viessom VSBST-ODD ; !
viessomuj:viessom VIESSOMUJ ;
 viesudahka+SgNomCmp+SgGenCmp+DefPlGenCmp:viesud AHKA ; !
 viesát#guojmme+SgNomCmp+SgGenCmp+PlGenCmp:viesát#guojmme MUORRA; !
viesát#lassánibme:viesát#lassán VSBST-EVEN ;
viesát#låhko MUORRA ;
 viesát#låhko+N+SgNomCmp+SgNomCmp:viesát#låk%> R ; !
viesát#suohkadis:viesát#suohkadiss GÅNÅGIS ;
viesát#åvddånibme:viesát#åvddån VSBST-EVEN ;
 viesát+SgNomCmp+SgGenCmp+PlGenCmp:viesád9 GAHPER ; !
viettar:vieddar9 GÁMAS ;
 vigedisvuohta+SgGenCmp+DefPlGenCmp:vigedisvuohta VUOHTANOUN; !
viggamus:viggamuss GÅNÅGIS ;
 vigálasjvuohta+SgGenCmp+DefPlGenCmp:vigálasjvuohta VUOHTANOUN; !
vihke MUORRA ;
 vihtan+SgNomCmp+SgGenCmp+PlGenCmp:vihtan GAHPER; !
vihtanasstem:vihtanasstem VSBST-ODD ;
vihtanus:vihtanuss GÅNÅGIS ;
vihter GAHPER ;
vijddudahka:vijddud AHKA ;
 vijdedibme+SgNomCmp+DefSgGenCmp+DefPlGenCmp+SgNomLeft+SgGenLeft+PlGenLeft:vijded VSBST-EVEN ; !
vijdedim#pládna:vijdedim#pl ORGAN ;
vijnna MUORRA ;
vijnna#duolmudahka:vijnna#duolmud AHKA ;
 vijnna#gárdde#niehkke+SgNomCmp+SgGenCmp+PlGenCmp:vijnna#gárdde#niehkke MUORRA; !
 vijnna#muorjje+SgNomCmp+SgGenCmp+DefPlGenCmp:vijnna#muorjje MUORRA; !
 vijnna#muorra+SgNomCmp+SgGenCmp+DefPlGenCmp:vijnna#muorra MUORRA; !
vijnna#vuobddem#loahpe MUORRA ;
vijor:vidjor9 ÅRES ;
 vijsesvuohta+SgGenCmp+DefPlGenCmp:vijsesvuohta VUOHTANOUN; !
vijsso MUORRA "vise" ;
vijssudahka:vijssud AHKA ;
vikksja MUORRA ;
 vikárra+SgNomCmp+SgGenCmp+PlGenCmp:vik SEMINAR ; !
vil0lidus:vil'liduss GÅNÅGIS ;
villjo MUORRA ;
 vilpástal0le+SgNomCmp+SgGenCmp+PlGenCmp:vilpástal'le ACTOR ;  !
vilpástallam:vilpástallam VSBST-ODD ;
vinjok#sáhtso MUORRA ;
vinjok#tsáhtso MUORRA ;
vinjok:vinjog9 GAHPER ;
 vinndan+SgNomCmp+SgGenCmp+PlGenCmp:vinndan GAHPER; !
vinndek#gasska MUORRA ;
vinndek#glása MUORRA ;
vinndek#rájgge MUORRA ;
vinndek:vinndeg9 GAHPER ;
 vinndik+Use/Sub:vinndig9 GAHPER ; !
 vinndik#glása+Use/Sub:vinndik#glása MUORRA; !
 vinyjlla MUORRA ; !^LOAN
 vinyjlla+N+SgNomCmp+SgNomCmp:vinyl%> R ; !
vi^olijnna:vi^ol BENSIN ;
 vi^olin#sello KINO ; !^LOAN
 vi^olijnna#sello KINO ; !^LOAN
vippsa MUORRA ;
vippsja MUORRA ;
vippsja#muorra MUORRA ;
virgge MUORRA ;
virgge#almmudus:virgge#almmuduss GÅNÅGIS ;
 virgge#bagádalle+SgNomCmp+SgGenCmp+PlGenCmp:virgge#bagádalle ACTOR;  !
 virgge#guojmme+SgNomCmp+SgGenCmp+PlGenCmp:virgge#guojmme MUORRA; !
 virgge#loahpe+SgNomCmp+SgGenCmp+PlGenCmp:virgge#loahpe MUORRA; !
virgge#nammadus:virgge#nammaduss GÅNÅGIS ;
virgge#njuolgadus:virgge#njuolgaduss GÅNÅGIS ;
virgge#åhpadus:virgge#åhpaduss GÅNÅGIS ;
virgge#ålmmå#láhka MUORRA ;
 virgge#ålmåj+SgNomCmp+SgGenCmp+PlGenCmp:virgge#ålmmå SUOLOJ ; !
virjjo MUORRA ;
virkal:virkkal9 GÁMAS ;
virnaj:virnnah9 GÁMAS ;
 virro+SgNomCmp+SgGenCmp+PlGenCmp:virro MUORRA; !
virun GAHPER ;
visitas#sárnne MUORRA ;
 visjonærra+SgNomCmp+SgGenCmp+PlGenCmp:visjonærra MUORRA; !
 visjonærra+N+SgNomCmp+SgNomCmp:visionär%> R ; !
 visjonærra+N+SgNomCmp+SgNomCmp:visjonær%> R ; !
visjåvnnå:vi PENSION ;
 viskositehtta+Use/Sub:viskosite IDENTITET ; !
 viskositæhtta MUORRA ; !^LOAN
 viskositæhtta+N+SgNomCmp+SgNomCmp:viskositet%> R ; !
 vissesvuohta+SgGenCmp+DefPlGenCmp:vissesvuohta VUOHTANOUN; !
 vissjalisvuohta+SgGenCmp+DefPlGenCmp:vissjalisvuohta VUOHTANOUN; !
 visskis#giedjek+SgNomCmp+SgGenCmp+DefPlGenCmp:visskis#giedjeg9 GAHPER ; !
visskis#ruodná MUORRA ;
visská MUORRA ;
 visská#tsihtse+SgNomCmp+SgGenCmp+PlGenCmp:visská#tsihtse MUORRA; !
 visská#vitsur+SgNomCmp+SgGenCmp+PlGenCmp:visská#vitsur GAHPER; !
 visskás#vatjik+SgNomCmp+SgGenCmp+PlGenCmp:visskás#vatjig9 GAHPER ; !
visspa MUORRA ;
 visste+SgNomCmp+SgGenCmp+DefPlGenCmp:visste MUORRA; !
 visste#oajvve+SgNomCmp+SgGenCmp+PlGenCmp:visste#oajvve MUORRA; !
visum GAHPER ;
 visum#vælggogisvuohta+SgGenCmp+DefPlGenCmp:visum#vælggogisvuohta VUOHTANOUN; !
vitalissma:vitali FANATISM ;
vitaliserim#pro^grám0ma:vitaliserim#pro^gr TELEGRAM ;
vitamijnna:vitam BENSIN ; 
 vitser#rástes+SgNomCmp+SgGenCmp+PlGenCmp:vitser#rásste SARVES ; !
 vitsur+SgNomCmp+SgGenCmp+PlGenCmp:vitsur GAHPER; !
 vitsárdal0le+SgNomCmp+SgGenCmp+PlGenCmp:vitsárdal'le ACTOR ;  !
vitta:viddag8 BENA ;
 vivva+SgNomCmp+SgGenCmp+PlGenCmp:vivva MUORRA; !
 vivvasas0ses+SgNomCmp+SgGenCmp+PlGenCmp:vivvasas'se SARVES ; !
voaŋnna MUORRA ;
vokal#kombinasjåvnnå:vokal#kombina INSTITUTION ;
vokal#systebma:vokal#syste SYSTEM ;
vokal^ensemble:vokal^ensembl PREMIE ;
vokalissma:vokali FANATISM ;
 vokalissta+SgNomCmp+SgGenCmp+PlGenCmp:vokali TURIST ; !
vokatijvva:vokat ADJEKTIV ;
vokálla#guhkedibme:vokálla#guhked VSBST-EVEN ;
vokálla#målssusibme:vokálla#målssus VSBST-EVEN ;
vokálla#oanedibme:vokálla#oaned VSBST-EVEN ;
vokálla#rievddadibme:vokálla#rievddad VSBST-EVEN ;
vokálla#rievddam:vokálla#rievddam VSBST-ODD ;
vokálla#sihkkom:vokálla#sihkkom VSBST-ODD ;
vokálla:vok AREAL ;
 voluvmma MUORRA ; !^LOAN
 voluvmma+N+SgNomCmp+SgNomCmp:volum%> R ; !
 voluvmma+N+SgNomCmp+SgNomCmp:volym%> R ; !
vulkanissma:vulkani FANATISM ;
vulkádna:vulk ORGAN ;
vuobdda MUORRA ;
vuobddem#hadde MUORRA ;
vuobddem#vuosádus:vuobddem#vuosáduss GÅNÅGIS ;
 vuobddem+SgNomCmp+DefSgGenCmp+DefPlGenCmp+SgNomLeft+SgGenLeft+PlGenLeft:vuobddem VSBST-ODD ; !
 vuobddemus+SgNomCmp+DefSgGenCmp+DefPlGenCmp+SgNomLeft+SgGenLeft+PlGenLeft:vuobddemuss GÅNÅGIS ; !
 vuoberis+SgNomCmp+SgGenCmp+PlGenCmp:vuoberiss GÅNÅGIS ; !
 vuobes+SgNomCmp+SgGenCmp+PlGenCmp:vuobes GAHPER; !
vuobmalis#dállik:vuobmalis#dállig9 GAHPER ;
 vuobman+SgNomCmp+SgGenCmp+DefPlGenCmp:vuobman GAHPER; !
vuobman#háksa MUORRA ;
vuobman#manno MUORRA ;
 vuobme+SgNomCmp+SgGenCmp+PlGenCmp:vuobme MUORRA; !
vuobmudahka:vuobmud AHKA ;
 vuobmálahka+SgNomCmp+SgGenCmp+PlGenCmp:vuobmál AHKA ; !
vuobnne MUORRA ;
 vuobok+SgNomCmp+SgGenCmp+PlGenCmp:vuobog9 GAHPER ; !
 vuoddje+SgNomCmp+SgGenCmp+PlGenCmp:vuoddje ACTOR;  !
vuodja MUORRA ;
vuodja#giergge MUORRA ;
vuodja#lájbbe MUORRA ;
vuodja#skáhppo MUORRA ;
vuodja#tjalmme MUORRA ;
vuodjam#ráhkko MUORRA ;
vuodjam:vuodjam VSBST-ODD ;
 vuodjem#bádna MUORRA ; !^LOAN
vuodjem#kårttå MUORRA ;
vuodjem#pládna MUORRA ;
vuodjem:vuodjem VSBST-ODD ;
vuodjo#goahtem#mierre MUORRA ;
 vuodjodibme+SgNomCmp+DefSgGenCmp+DefPlGenCmp+SgNomLeft+SgGenLeft+PlGenLeft:vuodjod VSBST-EVEN ; !
vuodjom#mielkke MUORRA ;
 vuodna+SgNomCmp+SgGenCmp+PlGenCmp:vuodna MUORRA; !
 vuodna#bahta+SgNomCmp+SgGenCmp+PlGenCmp:vuodna#bahta MUORRA; !
vuodna#giehtje MUORRA ;
 vuodna#giehtje+N+SgCmp+SgNomCmp:vuodna#giesj%> R ; !
vuodna#guollim:vuodna#guollim VSBST-ODD ;
 vuodna#guovllo+SgNomCmp+SgGenCmp+PlGenCmp:vuodna#guovllo MUORRA; !
 vuodna#gádde+SgNomCmp+SgGenCmp+PlGenCmp:vuodna#gádde MUORRA; !
 vuodna#gádde+N+SgCmp+SgNomCmp:vuodna#gátt%> R ; !
vuodna#njálmme MUORRA ;
vuodna#sågge MUORRA ;
 vuodna#år0ro+SgNomCmp+SgGenCmp+PlGenCmp:vuodna#år'ro ACTOR ;  !
vuodná MUORRA ;
vuodo NOADE ;
vuodo#barggo MUORRA ;
vuodo#báhko MUORRA ;
vuodo#bálkká MUORRA ;
vuodo#diehto MUORRA ;
vuodo#doajmma MUORRA ;
vuodo#dokumænnta:vuodo#dokum PATENT ;
vuodo#dáro#giella MUORRA ;
 vuodo#dáro#giella+N+SgCmp+SgNomCmp:vuodo#dáro#giel%> R ; !
vuodo#fáhka MUORRA ;
vuodo#giella MUORRA ;
 vuodo#giella+N+SgCmp+SgNomCmp:vuodo#giel%> R ; !
vuodo#giergge MUORRA ;
vuodo#hábme MUORRA ;
 vuodo#investerim+SgNomCmp+DefSgGenCmp+DefPlGenCmp+SgNomLeft+SgGenLeft+PlGenLeft:vuodo#investerim VSBST-ODD ; !
vuodo#kurssa MUORRA ;
vuodo#láhka MUORRA ;
vuodo#máhtudahka:vuodo#máhtud AHKA ;
vuodo#mátta:vuodo#máddag8 BENA ;
vuodo#oahppa MUORRA ;
vuodo#oasse MUORRA ;
vuodo#páhper:vuodo#páhpper SÅHKÅR ;
vuodo#regálla:vuodo#reg AREAL ;
 vuodo#rievtesvuohta+SgGenCmp+DefPlGenCmp:vuodo#rievtesvuohta VUOHTANOUN; !
 vuodo#sierra#skåvllå+SgNomCmp+SgGenCmp+PlGenCmp:vuodo#sierra#skåvllå MUORRA; !
 vuodo#skåvllå+SgNomCmp+SgGenCmp+PlGenCmp:vuodo#skåvllå MUORRA; !
 vuodo#skåvllå#klássa+SgNomCmp+SgGenCmp+PlGenCmp:vuodo#skåvllå#klássa NOADE; !
vuodo#skåvllå#láhka MUORRA ;
vuodo#struktuvrra:vuodo#struktu KULTUR ;
vuodo#suoma#giella MUORRA ;
 vuodo#suoma#giella+N+SgCmp+SgNomCmp:vuodo#suoma#giel%> R ; !
vuodo#sáme#giella MUORRA ;
 vuodo#sáme#giella+N+SgCmp+SgNomCmp:vuodo#sáme#giel%> R ; !
vuodo#tjehpudahka:vuodo#tjehpud AHKA ;
vuodo#tjála:vuodo#tjállag8 BENA ;
vuodo#tál0la:vuodo#tál'la MUORRA ;
vuodo#tæksta MUORRA ;
vuodo#vuojnno MUORRA ;
vuodo#værbba:vuodo#v ADVERB ;
vuodo#ájádus:vuodo#ájáduss GÅNÅGIS ;
 vuodo#árvvo+SgNomCmp+DefSgGenCmp:vuodo#árvvo MUORRA; !
vuodo#åhpadus:vuodo#åhpaduss GÅNÅGIS ;
vuodo#æládus:vuodo#æláduss GÅNÅGIS ;
 vuododibme+SgNomCmp+DefSgGenCmp+DefPlGenCmp+SgNomLeft+SgGenLeft+PlGenLeft:vuodod VSBST-EVEN ; !
 vuododiddje+SgNomCmp+SgGenCmp+PlGenCmp+SgNomLeft+SgGenLeft+PlGenLeft:vuododiddje ACTOR;  !
vuododim#bágo NOADE ;
vuododim#tjåhkanibme:vuododim#tjåhkan VSBST-EVEN ;
vuododus:vuododuss GÅNÅGIS ;
vuodos:vuodos ÅRES ;
 vuodtja+SgNomCmp+SgGenCmp+PlGenCmp:vuodtja MUORRA; !
vuodtja#jådån GAHPER ;
 vuodtja#vuodjem#bádna MUORRA ; !^LOAN
vuogga MUORRA ;
vuoggo MUORRA ;
vuogádahka:vuogád AHKA ;
 vuogádus+SgNomCmp+SgGenCmp+PlGenCmp:vuogáduss GÅNÅGIS ; !
vuogŋa MUORRA ;
vuogŋa#jávrre MUORRA ;
 vuogŋa#jávrre+N+SgCmp+SgNomCmp:vuogŋa#jávr%> R ; !
vuohke MUORRA ;
vuohke#adverbi^álla:vuohke#adverbi^ AREAL ;
vuohkko MUORRA ;
 vuohppa+SgNomCmp+SgGenCmp+PlGenCmp:vuohppa MUORRA; !
 vuohppe+SgNomCmp+SgGenCmp+PlGenCmp:vuohppe MUORRA; !
vuohta#rájppe MUORRA ;
vuohtjem#mierre MUORRA ;
 vuohtjem+SgNomCmp+DefSgGenCmp+DefPlGenCmp+SgNomLeft+SgGenLeft+PlGenLeft:vuohtjem VSBST-ODD ; !
vuohttom#lávlla MUORRA ;
 vuohtádahka+SgNomCmp+SgGenCmp+PlGenCmp:vuohtád AHKA ; !
vuojadahka:vuojad AHKA ;
vuojadibme:vuojad VSBST-EVEN ;
 vuojadiddje+SgNomCmp+SgGenCmp+PlGenCmp:vuojadiddje ACTOR;  !
 vuojatjis+SgNomCmp+SgGenCmp+PlGenCmp:vuojatjiss GÅNÅGIS ; !
vuojdas:vuojddas GÁMAS ;
vuojddam#såddå MUORRA ;
vuojnadim#ráfe NOADE ;
vuojnnalibme:vuojnnal VSBST-EVEN ;
 vuojnnem#guovllo+SgNomCmp+SgGenCmp+PlGenCmp:vuojnnem#guovllo MUORRA; !
 vuojnno+SgNomCmp+DefSgGenCmp+DefPlGenCmp+SgNomLeft+SgGenLeft+PlGenLeft:vuojnno MUORRA; !
vuojsadahka:vuojsad AHKA ;
vuojto#bálkká MUORRA ;
vuojto#kråvnnå MUORRA ;
vuojto#lávla:vuojto#lávllag8 BENA ;
 vuojtte+SgNomCmp+SgGenCmp+PlGenCmp+SgNomLeft+SgGenLeft+PlGenLeft:vuojtte ACTOR;  !
 vuojttem+SgNomCmp+DefSgGenCmp+DefPlGenCmp+SgNomLeft+SgGenLeft+PlGenLeft:vuojttem VSBST-ODD ; !
vuojtto MUORRA ;
vuojvve MUORRA ;
 vuojádahka:vuojád AHKA ; !väg el. led där hjorden drives fram
 vuoján+SgNomCmp+SgGenCmp+PlGenCmp:vuoján GAHPER; !
vuojŋadahka:vuojŋad AHKA ;
vuojŋadallam:vuojŋadallam VSBST-ODD ;
vuojŋadibme:vuojŋad VSBST-EVEN ;
 vuojŋadim#biejvve+SgNomCmp+SgGenCmp+PlGenCmp:vuojŋadim#biejvve MUORRA; !
 vuojŋadim#båddå+SgNomCmp+SgGenCmp+PlGenCmp:vuojŋadim#båddå MUORRA; !
vuojŋadim#ráfe NOADE ;
 vuojŋadim#sadje+SgNomCmp+SgGenCmp+PlGenCmp:vuojŋadim#sadje MUORRA; !
vuojŋadus:vuojŋaduss GÅNÅGIS ;
vuojŋam#garra MUORRA ;
vuojŋam#jiesska MUORRA ;
vuojŋam#tsuodtsa MUORRA ;
vuojŋam:vuojŋŋam GÁMAS ;
!vuoiŋam:vuoiŋam GAHPER ;north sámi
vuojŋas:vuojŋŋas GÁMAS ;
vuojŋastibme:vuojŋast VSBST-EVEN ;
 vuojŋastim#biejvve+SgNomCmp+SgGenCmp+PlGenCmp:vuojŋastim#biejvve MUORRA; !
 vuojŋŋan+SgNomCmp+SgGenCmp+PlGenCmp:vuojŋŋan GAHPER; !
vuojŋŋanis:vuojŋŋaniss GÅNÅGIS ;
vuojŋŋastahka:vuojŋŋast AHKA ;
vuoksanis:vuoksaniss GÅNÅGIS ;
 vuoksá+SgNomCmp+SgGenCmp+PlGenCmp:vuoksá MUORRA; !
 vuoladis:vuoladiss GÅNÅGIS ; !spån
vuola#nierra MUORRA ;
 vuola#oajvve+SgNomCmp+SgGenCmp+PlGenCmp:vuola#oajvve MUORRA; !
 vuola#ulmusj+SgNomCmp+SgGenCmp+PlGenCmp:vuola#ulmutj GAHPER ; !
vuola:vuollag8 BENA ;
vuoleldis#bivtas:vuoleldis#biktas GÁMAS ;
vuoleldis#båkså MUORRA ;
 vuolep#direktørra+SgNomCmp+SgGenCmp+PlGenCmp:vuolep#direkt INSPEKTØR ;  !
vuolep#kultuvrra:vuolep#kultu KULTUR ;
vuolga:vuolggag8 BENA ;
vuolgos:vuolggos ÅRES ;
vuolgádahka:vuolgád AHKA ;
 vuolle+SgNomCmp+DefSgGenCmp+DefPlGenCmp+SgNomLeft+SgGenLeft+PlGenLeft:vuolle ÅLGGO; !
vuolle#diejggo MUORRA ;
vuolle#giehtje MUORRA ;
 vuolle#giehtje+N+SgCmp+SgNomCmp:vuolle#giesj%> R ; !
vuolle#mátta:vuolle#máddag8 BENA ;
vuolle#nierra MUORRA ;
vuolle#rabdda MUORRA ;
vuolle#rubrihkka:vuolle#rubri ANTIKK ;
 vuolle#sergeánnta+SgNomCmp+SgGenCmp+PlGenCmp:vuolle#serge VARIANT ; !
 vuolle#sersjánnta+SgNomCmp+SgGenCmp+PlGenCmp:vuolle#sersj VARIANT ; !
vuolle#vuobdda MUORRA ;
vuolle#vájmmo MUORRA ;
 vuollegis+SgNomCmp+SgGenCmp+PlGenCmp:vuollegiss GÅNÅGIS ; !
 vuollegisvuohta+SgGenCmp+DefPlGenCmp:vuollegisvuohta VUOHTANOUN; !
vuollo MUORRA ;
 vuolládahka+SgNomCmp+SgGenCmp+PlGenCmp:vuollád AHKA ; !
 vuolláj#tjál0le+SgNomCmp+SgGenCmp+PlGenCmp:vuolláj#tjál'le ACTOR ;  !
vuolláj#tjála:vuolláj#tjállag8 BENA ;
 vuolláj#tjállem+SgNomCmp+DefSgGenCmp+DefPlGenCmp+SgNomLeft+SgGenLeft+PlGenLeft:vuolláj#tjállem VSBST-ODD ; !
 vuollálasj+SgNomCmp+SgGenCmp+PlGenCmp+SgNomLeft+SgGenLeft+PlGenLeft:vuollálasj GÅNÅGIS ; !
vuolos:vuollos ÅRES ;
vuolppo MUORRA ;
 vuolppo#rásse+SgNomCmp+SgGenCmp+DefPlGenCmp:vuolppo#rásse MUORRA; !
vuolppus GAHPER ;
vuolssje MUORRA ;
vuolus#manno MUORRA ;
 vuomástahka+SgNomCmp+SgGenCmp+PlGenCmp:vuomást AHKA ; !
vuona#dáro#giella MUORRA ;
 vuona#dáro#giella+N+SgCmp+SgNomCmp:vuona#dáro#giel%> R ; !
 vuona#dárro+SgGenCmp+DefPlGenCmp:vuona#dárro MUORRA; !
 vuona#rijkak+SgNomCmp+SgGenCmp+PlGenCmp:vuona#rijkag9 GAHPER ; !
 vuona#skávlle+SgNomCmp+SgGenCmp+PlGenCmp:vuona#skávlle MUORRA; !
 vuonak+SgNomCmp+SgGenCmp+PlGenCmp:vuonag9 GAHPER ; !
 vuonev+SgNomCmp+SgGenCmp+PlGenCmp:vuodnem9 ÅRES ; !
 vuonjal+SgNomCmp+SgGenCmp+PlGenCmp:vuodnjal9 GÁMAS ; !
 vuonntsá+SgNomCmp+SgGenCmp+PlGenCmp:vuonntsá MUORRA; !
 vuonntsá#lådde+SgNomCmp+SgGenCmp+PlGenCmp:vuonntsá#lådde MUORRA; !
 vuontsá#tjivgga+SgNomCmp+SgGenCmp+PlGenCmp:vuontsá#tjivgga MUORRA; !
 vuontsá#åres+SgNomCmp+SgGenCmp+PlGenCmp:vuontsá#årres ÅRES ; !
vuoppsa MUORRA ;
vuoppta MUORRA ;
 vuoppta#biddjá+SgNomCmp+SgGenCmp+PlGenCmp:vuoppta#biddjá NOADE; !
vuoppta#duhppo MUORRA ;
 vuoppta#gattsak+SgNomCmp+SgGenCmp+PlGenCmp:vuoppta#gattsag9 GAHPER ; !
 vuoppta#goalsse+SgNomCmp+SgGenCmp+PlGenCmp:vuoppta#goalsse MUORRA; !
 vuoppta#goavnnje+SgNomCmp+SgGenCmp+PlGenCmp:vuoppta#goavnnje MUORRA; !
vuoppta#gátjun GAHPER ;
vuoppta#hájkko MUORRA ;
 vuoppta#láhul+SgNomCmp+SgGenCmp+PlGenCmp:vuoppta#láhul GAHPER; !
vuoppta#májdde MUORRA ;
vuoppta#skárffa MUORRA ;
vuoppta#tjalmme MUORRA ;
 vuoppta#viehtak+SgNomCmp+SgGenCmp+PlGenCmp:vuoppta#viehtag9 GAHPER ; !
 vuoras#siehke+SgNomCmp+SgGenCmp+PlGenCmp:vuoras#siehke MUORRA; !
vuorastibme:vuorast VSBST-EVEN ;
 vuorasvuohta+SgGenCmp+DefPlGenCmp:vuorasvuohta VUOHTANOUN; !
 vuoratjis#mánno+SgNomCmp+SgGenCmp+DefPlGenCmp:vuoratjis#mánno MUORRA; !
 vuoratjis+SgNomCmp+SgGenCmp+PlGenCmp:vuoratjiss GÅNÅGIS ; !
vuorbbe MUORRA ;
vuorbbe#sávadus:vuorbbe#sávaduss GÅNÅGIS ;
vuorbbádallam#dáhpe MUORRA ;
 vuorbbádibme+SgNomCmp+DefSgGenCmp+DefPlGenCmp+SgNomLeft+SgGenLeft+PlGenLeft:vuorbbád VSBST-EVEN ; !
vuorbbádus:vuorbbáduss GÅNÅGIS ;
 vuorbedisvuohta+SgGenCmp+DefPlGenCmp:vuorbedisvuohta VUOHTANOUN; !
vuorda:vuorddag8 BENA ;
 vuorddem#ladnja+SgNomCmp+SgGenCmp+PlGenCmp:vuorddem#ladnja MUORRA; !
 vuorddem+SgNomCmp+DefSgGenCmp+DefPlGenCmp+SgNomLeft+SgGenLeft+PlGenLeft:vuorddem VSBST-ODD ; !
 vuorddemus+SgNomCmp+DefSgGenCmp+DefPlGenCmp+SgNomLeft+SgGenLeft+PlGenLeft:vuorddemuss GÅNÅGIS ; !
 vuorddámus+SgNomCmp+DefSgGenCmp+DefPlGenCmp+SgNomLeft+SgGenLeft+PlGenLeft:vuorddámuss GÅNÅGIS ; !
vuorgga#tjáhtje MUORRA ;
 vuorgga#tjáhtje+N+SgCmp+SgNomCmp:vuorgga#tjásj%> R ; !
 vuorkan+SgNomCmp+SgGenCmp+DefPlGenCmp:vuorkan GAHPER; !
 vuorkko#daŋás+SgNomCmp+SgGenCmp+DefPlGenCmp:vuorkko#dagŋas GÁMAS ; !
vuorkká MUORRA ;
 vuorkkár+SgNomCmp+SgGenCmp+PlGenCmp:vuorkkár GAHPER; !
vuorkudahka:vuorkud AHKA ;
 vuorkudibme+SgNomCmp+DefSgGenCmp+DefPlGenCmp+SgNomLeft+SgGenLeft+PlGenLeft:vuorkud VSBST-EVEN ; !
vuornes:vuornne SARVES ;
 vuornnodiddje+SgNomCmp+SgGenCmp+PlGenCmp+SgNomLeft+SgGenLeft+PlGenLeft:vuornnodiddje ACTOR; !
vuornnom#hábme MUORRA ;
vuornnom#værbba:vuornnom#v ADVERB ;
 vuornnom+SgNomCmp+DefSgGenCmp+DefPlGenCmp+SgNomLeft+SgGenLeft+PlGenLeft:vuornnom VSBST-ODD ; !
vuornos:vuornnos ÅRES ;
vuornádis:vuornádiss GÅNÅGIS ;
vuornádus:vuornáduss GÅNÅGIS ;
 vuorodibme+SgNomCmp+DefSgGenCmp+DefPlGenCmp+SgNomLeft+SgGenLeft+PlGenLeft:vuorod VSBST-EVEN ; !
vuorrasij#hukso MUORRA ;
vuorrasij#pensjåvnnå:vuorrasij#pen PENSION ;
vuorrasij#sujtto MUORRA ;
 vuorrasij#viesso+SgNomCmp+SgGenCmp+PlGenCmp:vuorrasij#viesso MUORRA; !
 vuorro+SgNomCmp+SgGenCmp+PlGenCmp:vuorro MUORRA; !
vuorro#lávla:vuorro#lávllag8 BENA ;
vuorro#ságastallam:vuorro#ságastallam VSBST-ODD ;
vuorro#tjuojggam:vuorro#tjuojggam VSBST-ODD ;
vuorro#viegos:vuorro#viehkos ÅRES ;
vuorro#vájkkudus:vuorro#vájkkuduss GÅNÅGIS ;
vuorrá MUORRA ;
vuorrádis:vuorrádiss GÅNÅGIS ;
 vuorrádisvuohta+SgGenCmp+DefPlGenCmp:vuorrádisvuohta VUOHTANOUN; !
vuorrádus:vuorráduss GÅNÅGIS ;
vuos0sa#gáblle:vuos'sa#gáblle MUORRA ;
vuos0sa:vuos'sa MUORRA ;
vuosa VUOSA ;
 vuosedibme+SgNomCmp+DefSgGenCmp+DefPlGenCmp+SgNomLeft+SgGenLeft+PlGenLeft:vuosed VSBST-EVEN ; !
 vuosediddje+SgNomCmp+SgGenCmp+PlGenCmp+SgNomLeft+SgGenLeft+PlGenLeft:vuosediddje ACTOR; !
 vuoskun+SgNomCmp+SgGenCmp+PlGenCmp:vuoskun GAHPER; !
vuosse#gavlla MUORRA ;
vuosse#gávlla MUORRA ;
vuosse:vuos'se MUORRA ;
vuossjegávlla MUORRA ;
 vuosste#biegga+SgNomCmp+SgGenCmp+PlGenCmp:vuosste#biegga MUORRA; !
vuosste#bielle MUORRA ;
 vuosste#bielle+N+SgCmp+SgNomCmp:vuosste#biel%> R ; !
vuosste#buollda MUORRA ;
 vuosste#guojmme+SgNomCmp+SgGenCmp+PlGenCmp:vuosste#guojmme MUORRA; !
vuosste#háhko MUORRA ;
vuosste#mannam:vuosste#mannam VSBST-ODD ;
vuosste#manno MUORRA ;
 vuosste#miella+SgNomCmp+SgGenCmp:vuosste#miella MUORRA; !
vuosste#oajvvadus:vuosste#oajvvaduss GÅNÅGIS ;
 vuosste#tjiektje+SgNomCmp+SgGenCmp+PlGenCmp+SgNomLeft+SgGenLeft+PlGenLeft:vuosste#tjiektje ACTOR; !
 vuosste#tjuodtjo+SgNomCmp+SgGenCmp+PlGenCmp:vuosste#tjuodtjo ACTOR;  !
vuosste#árvvalus:vuosste#árvvaluss GÅNÅGIS ;
 vuossti#válldem#stasjåvnnå+SgNomCmp+SgGenCmp+PlGenCmp:vuossti#válldem#sta INSTITUTION ; !
vuosstá MUORRA ;
vuosstá#dálkas:vuosstá#dálkkas GÁMAS ;
vuosstá#dæjvvo MUORRA ;
vuosstá#hievvil GAHPER ;
vuosstá#skáhppo MUORRA ;
 vuosstáj#vállde+SgNomCmp+SgGenCmp+PlGenCmp+SgNomLeft+SgGenLeft+PlGenLeft:vuosstáj#vállde ACTOR; !
 vuosstáj#válldem+SgNomCmp+DefSgGenCmp+DefPlGenCmp+SgNomLeft+SgGenLeft+PlGenLeft:vuosstáj#válldem VSBST-ODD ; !
vuosstálahka:vuosstál AHKA ;
 vuosstálasste+SgNomCmp+SgGenCmp+PlGenCmp+SgNomLeft+SgGenLeft+PlGenLeft:vuosstálasste ACTOR; !
 vuosstálasstem+SgNomCmp+DefSgGenCmp+DefPlGenCmp+SgNomLeft+SgGenLeft+PlGenLeft:vuosstálasstem VSBST-ODD ; !
 vuostasj#amanu^ænssa+SgNomCmp+SgGenCmp+PlGenCmp:vuostasj#amanu^ VALENS ; !
 vuostasj#boahtte+SgNomCmp+SgGenCmp+PlGenCmp:vuostasj#boahtte ACTOR;  !
vuostasj#giella MUORRA ;
 vuostasj#giella+N+SgCmp+SgNomCmp:vuostasj#giel%> R ; !
 vuostasj#konsulænnta+SgNomCmp+SgGenCmp+PlGenCmp:vuostasj#konsul PATENT ; !
vuostasj#potænssa:vuostasj#pot VALENS ;
 vuostasj#riegádiddje+SgNomCmp+SgGenCmp+PlGenCmp:vuostasj#riegádiddje ACTOR;  !
 vuostasj#riegádim#bárnne+SgNomCmp+SgGenCmp+PlGenCmp:vuostasj#riegádim#bárnne MUORRA; !
 vuostasj#riegádim#mánná+SgNomCmp+SgGenCmp+PlGenCmp:vuostasj#riegádim#mánná MUORRA; !
vuostasj#vuosádus:vuostasj#vuosádus GÅNÅGIS ;
 vuostasj#álgge+SgNomCmp+SgGenCmp+PlGenCmp:vuostasj#álgge ACTOR;  !
 vuosteldibme+SgNomCmp+DefSgGenCmp+DefPlGenCmp+SgNomLeft+SgGenLeft+PlGenLeft:vuosteld VSBST-EVEN ; !
 vuosteldiddje+SgNomCmp+SgGenCmp+PlGenCmp+SgNomLeft+SgGenLeft+PlGenLeft:vuosteldiddje ACTOR; !
vuostoj:vuosstoh9 ÅRES ;
vuostoj:vuosstu GUOMOJ ;
vuostásj#bielle MUORRA ;
 vuostásj#bielle+N+SgCmp+SgNomCmp:vuostásj#biel%> R ; !
 vuosádal0le+SgNomCmp+SgGenCmp+PlGenCmp+SgNomLeft+SgGenLeft+PlGenLeft:vuosádal'le ACTOR ; !
 vuosádallam+SgNomCmp+DefSgGenCmp+DefPlGenCmp+SgNomLeft+SgGenLeft+PlGenLeft:vuosádallam VSBST-ODD ; !
vuosádus:vuosáduss GÅNÅGIS ;
vuotjos:vuohtjos ÅRES ;
vuotjádahka:vuotjád AHKA ;
 vuotta#gálas#muohta+SgNomCmp+SgGenCmp+PlGenCmp:vuotta#gálas#muohttag8 BENA ; !
vuotta:vuoddag8 BENA ;
vuovdda MUORRA ;
 vuovdde#ruojggo+SgNomCmp+SgGenCmp+PlGenCmp:vuovdde#ruojggo MUORRA; !
 vuovdde+SgNomCmp+SgGenCmp+PlGenCmp:vuovdde MUORRA; !
 vuovdde#are^álla+SgNomCmp+SgGenCmp+PlGenCmp:vuovdde#are^ AREAL ; !
 vuovdde#gássa+SgNomCmp+SgGenCmp+PlGenCmp:vuovdde#gássa MUORRA; !
 vuovdde#mægástahka+SgNomCmp+SgGenCmp+PlGenCmp:vuovdde#mægást AHKA ; !
 vuovdde#sábme+SgGenCmp+PlGenCmp:vuovdde#sábme MUORRA; !
 vuovdde#tjoavtjoj+SgNomCmp+SgGenCmp+PlGenCmp:vuovdde#tjoaktju SUOLOJ ; !
 vuovdek+SgNomCmp+SgGenCmp+PlGenCmp:vuovdeg9 GAHPER ; !
vuovsanis:vuovsaniss GÅNÅGIS ;
vuovsas:vuoksas GÁMAS ;
vuovsá#bierggo MUORRA ;
vuoŋas:vuogŋas GÁMAS ;
vádas GAHPER ;
vádas#båkså MUORRA ;
vádi KINO ;
vádja MUORRA ;
vádja#vuolle MUORRA ;
 vádja#vuolle+N+SgCmp+SgNomCmp:vádja#vuol%> R ; !
vádna#dávdda MUORRA ;
 vádna#gieresvuohta+SgGenCmp+DefPlGenCmp:vádna#gieresvuohta VUOHTANOUN; !
vádna#jáhkko MUORRA ;
 vádna#jáhkuk+SgNomCmp+SgGenCmp+PlGenCmp:vádna#jáhkug9 GAHPER ; !
 vádna#rievtesferdukvuohta+SgGenCmp+DefPlGenCmp:vádna#rievtesferdukvuohta VUOHTANOUN; !
vádne MUORRA ;
vádnunibme:vádnun VSBST-EVEN ;
 vádtse+SgNomCmp+SgGenCmp+PlGenCmp:vádtse ACTOR;  !
vádtsem#bálges:vádtsem#bálgge SARVES ;
vádtsem#vuohke MUORRA ;
vádtsem:vádtsem VSBST-ODD ;
vádá NOADE ;
 vágedisvuohta+SgGenCmp+DefPlGenCmp:vágedisvuohta VUOHTANOUN; !
 vágesvuohta+SgGenCmp+DefPlGenCmp:vágesvuohta VUOHTANOUN; !
 vágge+SgNomCmp+SgGenCmp+PlGenCmp:vágge MUORRA; !
vágge#giera:vágge#gierrag8 BENA ;
 vágodibme+SgNomCmp+DefSgGenCmp+DefPlGenCmp+SgNomLeft+SgGenLeft+PlGenLeft:vágod VSBST-EVEN ; !
 vágodiddje+SgNomCmp+SgGenCmp+PlGenCmp+SgNomLeft+SgGenLeft+PlGenLeft:vágodiddje ACTOR; !
vágodis#báhko MUORRA ;
vágodus:vágoduss GÅNÅGIS ;
váhkko MUORRA ;
váhkká MUORRA ;
váhpe MUORRA ;
 váhpálij+SgNomCmp+SgGenCmp+PlGenCmp:váhpál JIHPELIJ ; !
 váhpális+SgNomCmp+SgGenCmp+PlGenCmp:váhpáliss GÅNÅGIS ; !
váhtá MUORRA ;
 vájaldibme+SgNomCmp+DefSgGenCmp+DefPlGenCmp+SgNomLeft+SgGenLeft+PlGenLeft:vájald VSBST-EVEN ; !
 vájaldiddje+SgNomCmp+SgGenCmp+PlGenCmp+SgNomLeft+SgGenLeft+PlGenLeft:vájaldiddje ACTOR; !
vájaldim#duodastus:vájaldim#duodastuss GÅNÅGIS ;
vájaldus:vájalduss GÅNÅGIS ;
 vájkkudibme+SgNomCmp+DefSgGenCmp+DefPlGenCmp+SgNomLeft+SgGenLeft+PlGenLeft:vájkkud VSBST-EVEN ; !
vájkkudim#fábmo MUORRA ;
vájkkudim#nævvo MUORRA ;
vájkkudus:vájkkuduss GÅNÅGIS ;
 vájkudibme+SgNomCmp+DefSgGenCmp+DefPlGenCmp+SgNomLeft+SgGenLeft+PlGenLeft:vájkud VSBST-EVEN ; !
vájkudus:vájkuduss GÅNÅGIS ;
vájmmo MUORRA ;
vájmo#giella MUORRA ;
 vájmo#giella+N+SgCmp+SgNomCmp:vájmo#giel%> R ; !
vájmo#vuohke MUORRA ;
vájmo#ás0sje:vájmo#ás'sje MUORRA ;
vájmos:vájmmos ÅRES ;
vájnno MUORRA ;
vájnnodus:vájnnoduss GÅNÅGIS ;
 vájssá+SgNomCmp+SgGenCmp+PlGenCmp:vájssá MUORRA; !
vájvahim#buohttidus:vájvahim#buohttiduss GÅNÅGIS ;
vájvve MUORRA ;
 vákkudahka+SgNomCmp+SgGenCmp+PlGenCmp:vákkud AHKA ; !
 vákkvársijdak+SgNomCmp+SgGenCmp+PlGenCmp:vákkvársijdag9 GAHPER ; !
 váksjom+SgNomCmp+DefSgGenCmp+DefPlGenCmp+SgNomLeft+SgGenLeft+PlGenLeft:váksjom VSBST-ODD ; !
váksjudahka:váksjud AHKA ;
 váksjudibme+SgNomCmp+DefSgGenCmp+DefPlGenCmp+SgNomLeft+SgGenLeft+PlGenLeft:váksjud VSBST-EVEN ; !
 váksjudiddje+SgNomCmp+SgGenCmp+PlGenCmp+SgNomLeft+SgGenLeft+PlGenLeft:váksjudiddje ACTOR; !
 váksjudim#politija+SgNomCmp+SgGenCmp+PlGenCmp:váksjudim#politi ALLEGORI ; !
 váksjum#åssudahka+SgNomCmp+SgGenCmp+PlGenCmp:váksjum#åssud AHKA ; !
 váksjár+SgNomCmp+SgGenCmp+PlGenCmp+SgNomLeft+SgGenLeft+PlGenLeft:váksjár GAHPER; !
 vákta+SgNomCmp+SgGenCmp+PlGenCmp:vákta MUORRA; !
 válgga+SgNomCmp+DefSgGenCmp+DefPlGenCmp+SgNomLeft+SgGenLeft+PlGenLeft:válgga MUORRA; !
válgga#boados:válgga#boahtos ÅRES ;
 válgga#digge+SgNomCmp+SgGenCmp+PlGenCmp:válgga#digge MUORRA; !
 válgga#dáfo+SgNomCmp+SgGenCmp+PlGenCmp:válgga#dáfo NOADE; !
 válgga#guovllo+SgNomCmp+SgGenCmp+PlGenCmp:válgga#guovllo MUORRA; !
 válgga#gávdda+SgNomCmp+SgGenCmp+PlGenCmp:válgga#gávdda MUORRA; !
válgga#gåhtsem:válgga#gåhtsem VSBST-ODD ;
 válgga#jahke+SgNomCmp+SgGenCmp+PlGenCmp:válgga#jahke MUORRA; !
 válgga#jahke+N+SgCmp+SgNomCmp:válgga#jak%> R ; !
 válgga#kontåvrrå+SgNomCmp+SgGenCmp+PlGenCmp:válgga#kont FAKTOR ; !
 válgga#kåntåvrrå+SgNomCmp+SgGenCmp+PlGenCmp:válgga#kåntåvrrå MUORRA; !
 válgga#lihtto+SgNomCmp+SgGenCmp+PlGenCmp:válgga#lihtto MUORRA; !
válgga#lissta MUORRA ;
válgga#njuolgadus:válgga#njuolgaduss GÅNÅGIS ;
válgga#oassálasstem:válgga#oassálasstem VSBST-ODD ;
válgga#pro^grám0ma:válgga#pro^gr TELEGRAM ;
válgga#rahtjam:válgga#rahtjam VSBST-ODD ;
 válgga#stivrra+SgNomCmp+SgGenCmp+PlGenCmp:válgga#stivrra MUORRA; !
válgga#tjálos:válgga#tjállos ÅRES ;
 válgga#vuojtte+SgNomCmp+SgGenCmp+PlGenCmp:válgga#vuojtte ACTOR;  !
válgga#vuojtto MUORRA ;
 válgga#vuorro+SgNomCmp+SgGenCmp+PlGenCmp:válgga#vuorro MUORRA;  !
 válgga#ájggudahka+SgNomCmp+SgGenCmp+PlGenCmp:válgga#ájggud AHKA ; !
válkav:válkkam9 GÁMAS ;
válkká MUORRA ;
válkká#buojdde MUORRA ;
válla MUORRA ;
vállda MUORRA ;
 vállda#bahta+SgNomCmp+SgGenCmp+PlGenCmp:vállda#bahta MUORRA; !
vállda#gåvvå MUORRA ;
 vállduk+SgNomCmp+SgGenCmp+PlGenCmp:válldug9 GAHPER ; !
 válldár+SgNomCmp+SgGenCmp+PlGenCmp:válldár GAHPER; !
 válldára+SgNomCmp+PlGenCmp:válldár VÁLLDÁRA ; !
 vállja+SgNomCmp+SgGenCmp+PlGenCmp:vállja MUORRA; !
válljiduvvam:válljiduvvam VSBST-ODD ;
válljim#fáhka MUORRA ;
 válljim#máhttelisvuohta+SgGenCmp+DefPlGenCmp:válljim#máhttelisvuohta VUOHTANOUN; !
 válljim+SgNomCmp+DefSgGenCmp+DefPlGenCmp+SgNomLeft+SgGenLeft+PlGenLeft:válljim VSBST-ODD ; !
válmme MUORRA ;
válmos GAHPER ;
 vánasj+SgNomCmp+SgGenCmp+PlGenCmp:vánatj GAHPER ; !
vándardibme:vándard VSBST-EVEN ;
 vánesvuohta+SgGenCmp+DefPlGenCmp:vánesvuohta VUOHTANOUN; !
váppse MUORRA ;
vár0ro:vár'ro MUORRA ;
várdas:várddas GÁMAS ;
várdudahka:várdud AHKA ;
 várjjalibme+SgNomCmp+DefSgGenCmp+DefPlGenCmp+SgNomLeft+SgGenLeft+PlGenLeft:várjjal VSBST-EVEN ; !
 várjjaliddje+SgNomCmp+SgGenCmp+PlGenCmp+SgNomLeft+SgGenLeft+PlGenLeft:várjjaliddje ACTOR;  !
 várjjo+SgNomCmp+DefSgGenCmp+DefPlGenCmp+SgNomLeft+SgGenLeft+PlGenLeft:várjjo MUORRA; !
várjjo#fábmo MUORRA ;
várkka MUORRA ;
várkke MUORRA ;
várnaj#oabme MUORRA ;
várnaj:várnnah9 GÁMAS ;
várppa MUORRA ;
 várppe+SgNomCmp+SgGenCmp+PlGenCmp:várppe MUORRA; !
várra MUORRA ;
várre MUORRA ;
várre#bálges:várre#bálgge SARVES ;
várre#bállte MUORRA ;
várre#dájddo MUORRA ;
 várre#gibttse+SgNomCmp+SgGenCmp+PlGenCmp:várre#gibttse ACTOR;  !
várre#gibttsom:várre#gibttsom VSBST-ODD ;
 várre#gássa+SgNomCmp+SgGenCmp+PlGenCmp:várre#gássa MUORRA; !
várre#kártta MUORRA ;
várre#rabdda MUORRA ;
 várre#sjaddo+SgNomCmp+SgGenCmp+PlGenCmp:várre#sjaddo MUORRA; !
 várre#sjkuhtje+SgNomCmp+SgGenCmp+PlGenCmp:várre#sjkuhtje MUORRA; !
várre#sjnjássjka MUORRA ;
várre#snjássjka MUORRA ;
várre#tjåhkkå MUORRA ;
 várre#tsihse+SgNomCmp+SgGenCmp+PlGenCmp:várre#tsihse MUORRA; !
 várre#tsihtse+SgNomCmp+SgGenCmp+PlGenCmp:várre#tsihtse MUORRA; !
 várre#vádtse+SgNomCmp+SgGenCmp+PlGenCmp:várre#vádtse ACTOR;  !
várre#vádtsem:várre#vádtsem VSBST-ODD ;
várro MUORRA ;
várrodis:várrodiss GÅNÅGIS ;
várrodus:várroduss GÅNÅGIS ;
 várrogahtesvuohta+SgGenCmp+DefPlGenCmp:várrogahtesvuohta VUOHTANOUN; !
 várrogisvuohta+SgGenCmp+DefPlGenCmp:várrogisvuohta VUOHTANOUN; !
vártto MUORRA ;
várudis:várudiss GÅNÅGIS ;
várásj:várátj GAHPER ;
 vássjá+SgNomCmp+SgGenCmp+PlGenCmp:vássjá MUORRA; !
 vásstediddje+SgNomCmp+SgGenCmp+PlGenCmp+SgNomLeft+SgGenLeft+PlGenLeft:vásstediddje ACTOR; !
vásstádis:vásstádiss GÅNÅGIS ;
vásstádus#alternatijvva:vásstádus#alternat ADJEKTIV ;
vásstádus#vajustahka:vásstádus#vajust AHKA ;
vásstádus:vásstáduss GÅNÅGIS ;
 vássám#ájgge+SgNomCmp+SgGenCmp+PlGenCmp:vássám#ájgge MUORRA; !
vásádus:vásáduss GÅNÅGIS ;
vásáldahka:vásáld AHKA ;
 vátjav+SgNomCmp+SgGenCmp+PlGenCmp:váhtjam9 GÁMAS ; !
váttes:váddes ÅRES ;
 váttesvuohta+SgGenCmp+DefPlGenCmp:váttesvuohta VUOHTANOUN; !
váttsatjibme:váttsatj VSBST-EVEN ;
váttsos:vádtsos ÅRES ;
váttsádahka:váttsád AHKA ;
váttsáldahka:váttsáld AHKA ;
 vávlle+SgNomCmp+SgGenCmp+PlGenCmp:vávlle MUORRA; !
vávnna MUORRA ;
váŋnna MUORRA ;
väjdda:vä9jdda MUORRA ;
væddja MUORRA ;
væddjádis:væddjádiss GÅNÅGIS ;
vædjo MUORRA ;
vædtja MUORRA ;
vædtsak#kás0sa:vædtsak#kás'sa MUORRA ;
vædtsak:vædtsag9 GAHPER ;
vægga MUORRA ;
væhto MUORRA ;
 væhttsásvuohta+SgGenCmp+DefPlGenCmp:væhttsásvuohta VUOHTANOUN; !
væjdda MUORRA ;
væjdda:væ9jdda MUORRA ;
 væjddo+SgNomCmp+DefSgGenCmp+DefPlGenCmp+SgNomLeft+SgGenLeft+PlGenLeft:væjddo MUORRA; !
 væjdár+SgNomCmp+SgGenCmp+PlGenCmp:væjddár SÅHKÅR ; !
væjkka MUORRA ;
væjtta MUORRA ;
væjtta#gårnne MUORRA ;
væjtta#jáf0fo:væjtta#jáf'fo MUORRA ;
væjtta#lájbbe MUORRA ;
væjtta#lájbásj:væjtta#lájbátj GAHPER ;
vækta MUORRA ;
vælggo MUORRA ;
 vælggogisvuohta+SgGenCmp+DefPlGenCmp:vælggogisvuohta VUOHTANOUN; !
væppsá#biesse MUORRA ;
værbba#abessijvva:værbba#abess ADJEKTIV ;
værbba#genetijvva:værbba#genet ADJEKTIV ;
værbba#hábme MUORRA ;
værbba#mátta:værbba#máddag8 BENA ;
værbba#suorgudibme:værbba#suorgud VSBST-EVEN ;
værbba#suorgudis:værbba#suorgudiss GÅNÅGIS ;
værbba:v ADVERB ;
 værbálla MUORRA ; !^LOAN
 værdda+SgNomCmp+SgGenCmp+PlGenCmp:værdda MUORRA; !
 værddogisvuohta+SgGenCmp+DefPlGenCmp:værddogisvuohta VUOHTANOUN; !
 værdádahka+SgNomCmp+SgGenCmp+PlGenCmp:værdád AHKA ; !
værjjo MUORRA ;
værjjo#suojalm GAHPER ;
værkka MUORRA ;
 værmmár+SgNomCmp+SgGenCmp+PlGenCmp:værmmár GAHPER; !
værmádahka:værmád AHKA ;
værmástahka:værmást AHKA ;
værro MUORRA ;
værro#báhtso MUORRA ;
værro#diedádus:værro#diedáduss GÅNÅGIS ;
værro#dásse MUORRA ;
værro#gæhpádis:værro#gæhpádiss GÅNÅGIS ;
værro#gæhpádus:værro#gæhpáduss GÅNÅGIS ;
værro#gæsos:værro#gæssos ÅRES ;
værro#kårttå MUORRA ;
 værro#libba+SgNomCmp+SgGenCmp+PlGenCmp:værro#libba MUORRA; !
værro#lissta MUORRA ;
 værro#prosænnta MUORRA ; !^LOAN
 værro#prosænnta+N+SgNomCmp+SgNomCmp:værro#procent%> R ; !
 værro#prosænnta+N+SgNomCmp+SgNomCmp:værro#prosent%> R ; !
værro#ruhta MUORRA ;
værro#sis#boahto MUORRA ;
 værro#sunnde+SgNomCmp+SgGenCmp+PlGenCmp:værro#sunnde MUORRA; !
 værro#suohkan+SgNomCmp+SgGenCmp+PlGenCmp:værro#suohkan GAHPER; !
værro#tabæl0la:værro#tab TABELL ;
værro#vattáldahka:værro#vattáld AHKA ;
værro#áltár:værro#álltár SÅHKÅR ;
 værrodibme+SgNomCmp+DefSgGenCmp+DefPlGenCmp+SgNomLeft+SgGenLeft+PlGenLeft:værrod VSBST-EVEN ; !
 værrodim#sadje+SgNomCmp+SgGenCmp+PlGenCmp:værrodim#sadje MUORRA; !
værssa MUORRA ;
værálda#doarro MUORRA ;
 væráldalasj+SgNomCmp+SgGenCmp+PlGenCmp:væráldladtj GÅNÅGIS ; !
værált#doarro MUORRA ;
 værált#guovllo+SgNomCmp+SgGenCmp+PlGenCmp:værált#guovllo MUORRA; !
værált#árbbe MUORRA ;
 værált+SgNomCmp+SgGenCmp+PlGenCmp:væráld9 GAHPER ; !
væssko MUORRA ;
væssta MUORRA ;
wagneri^anissma:wagneri^ani FANATISM ;
 web-bielle+SgNomCmp+SgGenCmp+PlGenCmp:web-bielle MUORRA; !
 web-bielle+N+SgCmp+SgNomCmp:web-biel%> R ; !
 webba#bielle+SgNomCmp+SgGenCmp+PlGenCmp:webba#bielle MUORRA; !
 webba#bielle+N+SgCmp+SgNomCmp:webba#biel%> R ; !
 webba#sadje+SgNomCmp+SgGenCmp+PlGenCmp:webba#sadje MUORRA; !
wiener#klassisissma:wiener#klassisi FANATISM ;
 world% club GÅNÅGIS ; !^LOAN
 wátta MUORRA ; !^LOAN
x-kromosåvmmå:x-kromos AGRONOM ;
xantåvmmå:xant AGRONOM ;
xe^ro^grafija:xe^ro^grafi ALLEGORI ;
xy^lo^grafija:xy^lo^grafi ALLEGORI ;
y-kromosåvmmå:y-kromos AGRONOM ;
 zapatissta+SgNomCmp+SgGenCmp+PlGenCmp:zapati TURIST ; !
zen#bud^dhissma:zen#bud^dhi FANATISM ;
zero-morfebma:zero-morfe SYSTEM ;
zoologija:zoologi ALLEGORI ;
ábbis#girjje MUORRA ;
 ábjjár+SgNomCmp+SgGenCmp+PlGenCmp+SgNomLeft+SgGenLeft+PlGenLeft:ábjjár GAHPER; !
 ábme#lidne+SgNomCmp+SgGenCmp+PlGenCmp:ábme#lidne MUORRA; !
 ábmel+SgNomCmp+SgGenCmp+PlGenCmp:ábmel GAHPER; !
ábnas:ábnnas GÁMAS ;
 áddjov+SgNomCmp+SgGenCmp+PlGenCmp:áddjov GAHPER; !
 áddjá+SgNomCmp+SgGenCmp+PlGenCmp:áddjá MUORRA; !
 áddjá#rávkke+SgNomCmp+SgGenCmp+PlGenCmp:áddjá#rávkke MUORRA; !
 áddjá-rávkke+SgNomCmp+SgGenCmp+PlGenCmp+Use/Sub:áddjá-rávkke MUORRA; !
 ádjá#bássmá+SgNomCmp+SgGenCmp+DefPlGenCmp:ádjá#bássmá MUORRA; !
 ádjá#dálkke+SgNomCmp+SgGenCmp+PlGenCmp:ádjá#dálkke MUORRA; !
ádjá#juoksa MUORRA ;
ádjánibme:ádján VSBST-EVEN ;
 áhkar#oas0sje+SgNomCmp+SgGenCmp+DefPlGenCmp:áhkar#oas'sje MUORRA ; !
 áhkar#sjnjierrá+SgNomCmp+SgGenCmp+PlGenCmp:áhkar#sjnjierrá MUORRA; !
 áhkar#snjierrá+SgNomCmp+SgGenCmp+PlGenCmp:áhkar#snjierrá MUORRA; !
 áhkar+SgNomCmp+SgGenCmp+PlGenCmp:áhkkar SÅHKÅR ; !
 áhkko+SgNomCmp+SgGenCmp+PlGenCmp:áhkko MUORRA; !
 áhkko#rávkke+SgNomCmp+SgGenCmp+PlGenCmp:áhkko#rávkke MUORRA; !
 áhkko-rávkke+SgNomCmp+SgGenCmp+PlGenCmp+Use/Sub:áhkko-rávkke MUORRA; !
 áhkkov+SgNomCmp+SgGenCmp+PlGenCmp:áhkkov GAHPER; !
 áhkká+SgNomCmp+SgGenCmp+PlGenCmp:áhkká MUORRA; !
 áhkkásas0ses+SgNomCmp+SgGenCmp+PlGenCmp:áhkkásas'se SARVES ; !
 áhkusj+SgNomCmp+SgGenCmp+PlGenCmp:áhkutj GAHPER ; !
 áhkár+SgNomCmp+SgGenCmp+PlGenCmp:áhkár GAHPER; !
 áhkásj+SgNomCmp+SgGenCmp+PlGenCmp:áhkátj GAHPER ; !
 áhpe+SgNomCmp+SgGenCmp+PlGenCmp:áhpe MUORRA; !
 áhpe#fálffo+SgNomCmp+SgGenCmp+PlGenCmp:áhpe#fálffo MUORRA; !
 áhpe#guolle#bivdár+SgNomCmp+SgGenCmp+PlGenCmp:áhpe#guolle#bivdár GAHPER; !
 áhpe#ávdda+SgNomCmp+SgGenCmp+PlGenCmp:áhpe#ávdda MUORRA; !
 áhppa+SgNomCmp+SgGenCmp+PlGenCmp:áhppa MUORRA; !
áhta MUORRA ;
 áhtje#biejvve+SgNomCmp+SgGenCmp+DefPlGenCmp:áhtje#biejvve MUORRA; !
 áhtjep+SgNomCmp+SgGenCmp+PlGenCmp:áhtje BÁRNEP ; !
 áhtjitja+SgNomCmp+PlGenCmp:áhtjitj VÁLLDÁRA ; !
 áhttje+SgNomCmp+SgGenCmp+PlGenCmp:áhttje MUORRA; !
 áhttje#bielle+SgNomCmp+SgGenCmp+PlGenCmp:áhttje#bielle MUORRA; !
 áhttje#bielle+N+SgCmp+SgNomCmp:áhttje#biel%> R ; !
 áhttje#rávkke+SgNomCmp+SgGenCmp+PlGenCmp:áhttje#rávkke MUORRA; !
 áhttje-rávkke+SgNomCmp+SgGenCmp+PlGenCmp+Use/Sub:áhttje-rávkke MUORRA; !
 áhttjevuohta+SgGenCmp+DefPlGenCmp:áhttjevuohta VUOHTANOUN; !
 áinu+SgNomCmp+SgGenCmp+PlGenCmp:áinu KINO; !
ája#tjáhtje MUORRA ;
 ája#tjáhtje+N+SgCmp+SgNomCmp:ája#tjásj%> R ; !
ája:ádjag8 BENA ;
ájdaris:ájdariss GÅNÅGIS ;
 ájdde+SgNomCmp+SgGenCmp+PlGenCmp:ájdde MUORRA; !
ájddo MUORRA ;
 ájge#gávdda+SgNomCmp+SgGenCmp+PlGenCmp:ájge#gávdda MUORRA; !
ájge#mærkka MUORRA ;
ájge#oanádis:ájge#oanádiss GÅNÅGIS ;
 ájgge+SgNomCmp+SgGenCmp+PlGenCmp+SgNomLeft+SgGenLeft+PlGenLeft:ájgge MUORRA; !
ájgge#adno MUORRA ;
ájgge#adverbi^álla:ájgge#adverbi^ AREAL ;
ájgge#adværbba:ájgge#adv ADVERB ;
 ájgge#bielle+SgNomCmp+SgGenCmp+PlGenCmp:ájgge#bielle MUORRA; !
 ájgge#bielle+N+SgCmp+SgNomCmp:ájgge#biel%> R ; !
ájgge#dáhpe MUORRA ;
ájgge#gålådus:ájgge#gålåduss GÅNÅGIS ;
ájgge#hábme MUORRA ;
ájgge#låhko MUORRA ;
 ájgge#låhko+N+SgNomCmp+SgNomCmp:ájgge#låk%> R ; !
ájgge#mierre MUORRA ;
ájgge#mierredibme:ájgge#mierred VSBST-EVEN ;
ájgge#moallánahka:ájgge#moallán AHKA ;
ájgge#moallánahkko MUORRA ;
ájgge#pládna MUORRA ;
ájgge#pládna:ájgge#pl ORGAN ;
ájgge#tjála:ájgge#tjállag8 BENA ;
 ájgge#távval#lissta MUORRA ; !^LOAN
ájgge#varra MUORRA ;
ájggom:ájggom VSBST-ODD ;
ájggomus:ájggomuss GÅNÅGIS ;
 ájggudahka+SgNomCmp+SgGenCmp+PlGenCmp:ájggud AHKA ; !
 ájidallam+SgNomCmp+DefSgGenCmp+DefPlGenCmp+SgNomLeft+SgGenLeft+PlGenLeft:ájidallam VSBST-ODD ; !
 ájlestibme+SgNomCmp+DefSgGenCmp+DefPlGenCmp+SgNomLeft+SgGenLeft+PlGenLeft:ájlest VSBST-EVEN ; !
 ájlestuhttem+SgNomCmp+DefSgGenCmp+DefPlGenCmp+SgNomLeft+SgGenLeft+PlGenLeft:ájlestuhttem VSBST-ODD ; !
 ájlesvuohta+SgGenCmp+DefPlGenCmp:ájlesvuohta VUOHTANOUN; !
 ájlistahka+SgNomCmp+SgGenCmp+DefPlGenCmp:ájlist AHKA ; !
 ájlistak#biejvve+SgNomCmp+SgGenCmp+DefPlGenCmp:ájlistak#biejvve MUORRA;  !
 ájlistibme+SgNomCmp+DefSgGenCmp+DefPlGenCmp+SgNomLeft+SgGenLeft+PlGenLeft:ájlist VSBST-EVEN ; !
 ájlistuhttem+SgNomCmp+DefSgGenCmp+DefPlGenCmp+SgNomLeft+SgGenLeft+PlGenLeft:ájlistuhttem VSBST-ODD ; !
 ájlisvuohta+SgGenCmp+DefPlGenCmp:ájlisvuohta VUOHTANOUN; !
 ájllek+SgNomCmp+SgGenCmp+PlGenCmp:ájlleg9 GAHPER ; !
ájmme MUORRA ;
ájmme#tjirvvo MUORRA ;
 ájmmo+SgNomCmp+SgGenCmp+PlGenCmp:ájmmo MUORRA; !
ájnadak+N+Sg+Nom:ájnadak%> K ;
 ájnasvuohta+SgGenCmp+DefPlGenCmp:ájnasvuohta VUOHTANOUN; !
ájnes MUORRA ;
 ájnna#mánná+SgNomCmp+SgGenCmp+PlGenCmp:ájnna#mánná MUORRA; !
 ájnnel+SgNomCmp+SgGenCmp+PlGenCmp:ájnnel GAHPER; !
 ájnádahka+SgNomCmp+SgGenCmp+PlGenCmp:ájnád AHKA ; !
 ájnát+SgNomCmp+SgGenCmp+PlGenCmp:ájnád9 GAHPER ; !
ájras#juohko MUORRA ;
 ájras+SgNomCmp+SgGenCmp+PlGenCmp:ájrras GÁMAS ; !
 ájrastibme+SgNomCmp+DefSgGenCmp+DefPlGenCmp+SgNomLeft+SgGenLeft+PlGenLeft:ájrast VSBST-EVEN ; !
ájrra MUORRA ;
ájrra#minerálla:ájrra#miner AREAL ;
ájrro MUORRA ;
ájrro#slabba MUORRA ;
ájrro#sláhpe MUORRA ;
ájrro#sárre MUORRA ;
 ájtar+SgNomCmp+SgGenCmp+PlGenCmp:ájttar9 ÅRES ; !
 ájtariddje+SgNomCmp+SgGenCmp+PlGenCmp+SgNomLeft+SgGenLeft+PlGenLeft:ájtariddje ACTOR; !
ájtte MUORRA ;
 ájttek#lánnda+SgNomCmp+SgGenCmp+PlGenCmp:ájttek#lánnda MUORRA; !
 ájttek+SgNomCmp+SgGenCmp+PlGenCmp:ájtteg9 GAHPER ; !
ájtto MUORRA ;
ájvan:ájvvan9 GÁMAS ;
 ájvve+SgNomCmp+SgGenCmp+DefPlGenCmp:ájvve MUORRA; !
ájvve#guhpa MUORRA ;
ájvve#ládo NOADE ;
ájvve#mársso NOADE ;
ájvve#suorek:ájvve#suoreg9 GAHPER ;
ájvvo MUORRA ;
ájádallam#vuohke MUORRA ;
 ájádallam+SgNomCmp+DefSgGenCmp+DefPlGenCmp+SgNomLeft+SgGenLeft+PlGenLeft:ájádallam VSBST-ODD ; !
ájádis:ájádiss GÅNÅGIS ;
ájádus#iellem:ájádus#iellem VSBST-ODD ;
ájádus#lådalibme:ájádus#lådal VSBST-EVEN ;
ájádus#sáhtso MUORRA ;
ájádus:ájáduss GÅNÅGIS ;
ájálvis:ájálviss GÅNÅGIS ;
ákse MUORRA ;
áksel	GAHPER ;
áksjo NOADE ;
áksjo#nahta MUORRA ;
ákssja MUORRA ;
áktio KINO ;
 áktor+SgNomCmp+SgGenCmp+PlGenCmp:áktor GAHPER; !
 áktur+SgNomCmp+SgGenCmp+PlGenCmp:áktur GAHPER; !
 álbedibme+SgNomCmp+DefSgGenCmp+DefPlGenCmp+SgNomLeft+SgGenLeft+PlGenLeft:álbed VSBST-EVEN ; !
álbedus:álbeduss GÅNÅGIS ;
álbádus:álbáduss GÅNÅGIS ;
 áldar+SgNomCmp+SgGenCmp+DefPlGenCmp+SgNomLeft+SgGenLeft+PlGenLeft:álldar SÅHKÅR ; !
álga:álggag8 BENA ;
 álgadibme+SgNomCmp+DefSgGenCmp+DefPlGenCmp+SgNomLeft+SgGenLeft+PlGenLeft:álgad VSBST-EVEN ; !
 álgadiddje+SgNomCmp+SgGenCmp+PlGenCmp+SgNomLeft+SgGenLeft+PlGenLeft:álgadiddje ACTOR; !
álgadim#hålla MUORRA ;
álgadim#provisjåvnnå:álgadim#provi PENSION ;
álgadim#seminárra:álgadim#semin SEMINAR ;
álgadim#tjåhkanibme:álgadim#tjåhkan VSBST-EVEN ;
álgadim#vuosádus:álgadim#vuosáduss GÅNÅGIS ;
álgadus:álgaduss GÅNÅGIS ;
 álgge+SgNomCmp+SgGenCmp+PlGenCmp:álgge ACTOR;  !
 álggo+SgNomCmp+DefSgGenCmp+DefPlGenCmp+SgNomLeft+SgGenLeft+PlGenLeft:álggo MUORRA; !
álggo#bálkká MUORRA ;
álggo#dásse MUORRA ;
álggo#giella MUORRA ;
 álggo#giella+N+SgCmp+SgNomCmp:álggo#giel%> R ; !
álggo#girjje MUORRA ;
álggo#jiedna MUORRA ;
álggo#kurssa MUORRA ;
álggo#mandáhtta:álggo#mand ADVOKAT ;
álggo#motijvva:álggo#mot ADJEKTIV ;
álggo#pládna:álggo#pl ORGAN ;
 álggo#tjuojadibme+SgNomCmp+DefSgGenCmp+DefPlGenCmp+SgNomLeft+SgGenLeft+PlGenLeft:álggo#tjuojad VSBST-EVEN ; !
álggo#tjuojadus:álggo#tjuojaduss GÅNÅGIS ;
álggo#tjála:álggo#tjállag8 BENA ;
álggo#viehkke MUORRA ;
 álggo#ájgge+SgNomCmp+SgGenCmp+PlGenCmp+SgNomLeft+SgGenLeft+PlGenLeft:álggo#ájgge MUORRA; !
 álggo#álmmuk#organisasjåvnnå+SgNomCmp+SgGenCmp+PlGenCmp:álgo#álbmot#organisa INSTITUTION ; !
 álggo#álmmuk#parlamænnta+SgNomCmp+SgGenCmp+PlGenCmp:álggo#álmmuk#parlam PATENT ; !
álggo#álmmuk#politihkka:álggo#álmmuk#politi ANTIKK ;
álggo#álmmuk#pro^grám0ma:álggo#álmmuk#pro^gr TELEGRAM ;
 álggo#álmmuk#studænnta+SgNomCmp+SgGenCmp+PlGenCmp:álggo#álmmuk#stud PATENT ; !
 álggo#álmmuk+SgNomCmp+SgGenCmp+PlGenCmp:álggo#álmmug9 GAHPER ; !
álggo#åhpadus:álggo#åhpaduss GÅNÅGIS ;
álkkes#låhkåm#girjje MUORRA ;
 álkko+SgNomCmp+SgGenCmp+PlGenCmp:álkko MUORRA; !
álkkudahka:álkkud AHKA ;
álkkádus:álkkáduss GÅNÅGIS ;
állas GAHPER ;
 állde#sadje+SgNomCmp+SgGenCmp+PlGenCmp:állde#sadje MUORRA; !
 álldo+SgNomCmp+SgGenCmp+PlGenCmp:álldo MUORRA; !
álldudahka:álldud AHKA ;
álltár GAHPER ;
álltár#rikkas:álltár#riggas GÁMAS ;
álltár#tábllo MUORRA ;
álmmuk#aksjåvnnå:álmmuk#ak INSTITUTION ;
 álmmuk#alla#skåvllå+SgNomCmp+SgGenCmp+PlGenCmp:álmmuk#alla#skåvllå MUORRA; !
 álmmuk#belludahka+SgNomCmp+SgGenCmp+PlGenCmp:álmmuk#bellud AHKA ; !
álmmuk#bivtas:álmmuk#biktas GÁMAS ;
 álmmuk#digge+SgNomCmp+SgGenCmp+PlGenCmp:álmmuk#digge MUORRA; !
 álmmuk#duobmár+SgNomCmp+SgGenCmp+PlGenCmp:álmmuk#duobmár GAHPER; !
álmmuk#fuovva MUORRA ;
 álmmuk#girjje#vuorkká+SgNomCmp+SgGenCmp+PlGenCmp:álmmuk#girjje#vuorkká MUORRA; !
 álmmuk#guojmme+SgNomCmp+SgGenCmp+PlGenCmp:álmmuk#guojmme MUORRA; !
álmmuk#jienastibme:álmmuk#jienast VSBST-EVEN ;
álmmuk#jáhkko MUORRA ;
álmmuk#lassánibme:álmmuk#lassán VSBST-EVEN ;
álmmuk#lávla:álmmuk#lávllag8 BENA ;
álmmuk#låhko MUORRA ;
 álmmuk#låhko+N+SgNomCmp+SgNomCmp:álmmuk#låk%> R ; !
 álmmuk#miehttse+SgNomCmp+SgGenCmp+PlGenCmp:álmmuk#miehttse MUORRA; !
álmmuk#musihkka:álmmuk#musi ANTIKK ;
álmmuk#riek0tá:álmmuk#riek0tá MUORRA ;
 álmmuk#salljo+SgNomCmp+SgGenCmp+PlGenCmp:álmmuk#salljo MUORRA; !
álmmuk#sidot:álmmuk#sidod9 GAHPER ;
 álmmuk#sjalljo+SgNomCmp+SgGenCmp+PlGenCmp:álmmuk#sjalljo MUORRA; !
álmmuk#subtsas:álmmuk#subttsas GÁMAS ;
álmmuk#tjuojalvis:álmmuk#tjuojalviss GÅNÅGIS ;
álmmuk#tjuovggidibme:álmmuk#tjuovggid VSBST-EVEN ;
álmmuk#tjåhkanibme:álmmuk#tjåhkan VSBST-EVEN ;
 álmmuk#tjærdda+SgNomCmp+SgGenCmp+PlGenCmp:álmmuk#tjærdda MUORRA; !
 álmmuk#varresvuohta+SgGenCmp+DefPlGenCmp:álmmuk#varresvuohta VUOHTANOUN; !
álmmuk#vádtsem:álmmuk#vádtsem VSBST-ODD ;
 álmmuk#válljim+SgNomCmp+DefSgGenCmp+DefPlGenCmp+SgNomLeft+SgGenLeft+PlGenLeft:álmmuk#válljim VSBST-ODD ; !
 álmmuk+SgNomCmp+SgGenCmp+PlGenCmp:álmmug9 GAHPER ; !
álos:állos ÅRES ;
áltár:álltár9 SÅHKÅR ;
álun GAHPER ;
 ámmát#organisasjåvnnå+SgNomCmp+SgGenCmp+PlGenCmp:ámmát#organisa INSTITUTION ; !
 ámmát#orgádna+SgNomCmp+SgGenCmp+PlGenCmp:ámmát#org ORGAN ; !
 ámmát#ulmusj+SgNomCmp+SgGenCmp+PlGenCmp:ámmát#ulmutj GAHPER ; !
 ámmát#viesso+SgNomCmp+SgGenCmp+PlGenCmp:ámmát#viesso MUORRA; !
 ámmát#ålmåj+SgNomCmp+SgGenCmp+PlGenCmp:ámmát#ålmmå SUOLOJ ; !
ámmát:ámmád9 GAHPER ;
 ámmátlasj+SgNomCmp+SgGenCmp+PlGenCmp:ámmátladtj GÅNÅGIS ; !
ánburgge MUORRA ;
ándagis#luojttem:ándagis#luojttem VSBST-ODD ;
ándagis#ádnom:ándagis#ádnom VSBST-ODD ;
ánjes:ádnjes ÅRES ;
ánolvis:ánolviss GÅNÅGIS ;
 ánssidibme+SgNomCmp+DefSgGenCmp+DefPlGenCmp+SgNomLeft+SgGenLeft+PlGenLeft:ánssid VSBST-EVEN ; !
ánssidim#medállja MUORRA ;
ánssidus:ánssiduss GÅNÅGIS ;
 ánár#sáme#giella+Use/Sub:ánár#sáme#giella MUORRA; !
 ánár#sáme#giella+N+SgCmp+SgNomCmp+Use/Sub:ánár#sáme#giel%> R ; !
 ára+SgNomCmp+SgGenCmp+PlGenCmp:árrag8 BENA ; !
 árb#ålmåj+SgNomCmp+SgGenCmp+DefPlGenCmp:árb#ålmå SUOLOJ ; !
árbbe MUORRA ;
árbbe#dáhpe MUORRA ;
árbbe#dávver GAHPER ;
árbbe#juohko MUORRA ;
árbbe#láhka MUORRA ;
árbbe#oabme MUORRA ;
árbbe#oasse MUORRA ;
árbbe#riek0tá:árbbe#riek0tá MUORRA ;
 árbbe#suddo+SgNomCmp+SgGenCmp+DefPlGenCmp:árbbe#suddo MUORRA; !
 árbbásj+SgNomCmp+SgGenCmp+PlGenCmp:árbbátj GAHPER ; !
 árbulasj+SgNomCmp+SgGenCmp+PlGenCmp:árbuladtj GÅNÅGIS ; !
 árbulij+SgNomCmp+SgGenCmp+PlGenCmp:árbul JIHPELIJ ; !
árenis:áreniss GÅNÅGIS ;
 árgga+SgNomCmp+SgGenCmp+PlGenCmp:árgga MUORRA; !
 árgga#biejvve+SgNomCmp+SgGenCmp+PlGenCmp:árgga#biejvve MUORRA; !
 árgga#biejvve+N+SgNomCmp+SgNomCmp:árgga#biejv%> R ; !
árgga#giella MUORRA ;
 árgga#giella+N+SgCmp+SgNomCmp:árgga#giel%> R ; !
árgga#iellem:árgga#iellem VSBST-ODD ;
 árgumæntta+Use/Sub:árgumæntta MUORRA; ! !^LOAN
ária KINO ;
árinis:áriniss GÅNÅGIS ;
árkka MUORRA ;
 ármesvuohta+SgGenCmp+DefPlGenCmp:ármesvuohta VUOHTANOUN; !
ármme MUORRA ;
 ármmo+SgNomCmp+SgGenCmp+DefPlGenCmp:ármmo MUORRA; !
 ármmogisvuohta+SgGenCmp+DefPlGenCmp:ármmogisvuohta VUOHTANOUN; !
 ármmálasste+SgNomCmp+SgGenCmp+PlGenCmp+SgNomLeft+SgGenLeft+PlGenLeft:ármmálasste ACTOR; !
 ármo#biejvve+SgNomCmp+SgGenCmp+PlGenCmp:ármo#biejvve MUORRA; !
ármo#dåbddo MUORRA ;
ármo#oabme MUORRA ;
ármo#vattáldahka:ármo#vattáld AHKA ;
 ármo#ájgge+SgNomCmp+SgGenCmp+PlGenCmp:ármo#ájgge MUORRA; !
 ármodisvuohta+SgGenCmp+DefPlGenCmp:ármodisvuohta VUOHTANOUN; !
 árnas+SgNomCmp+SgGenCmp+PlGenCmp:árnnas GÁMAS ; !
árppo MUORRA ;
 árra#giesse+SgNomCmp+SgGenCmp+PlGenCmp:árra#giesse MUORRA; !
 árra#sjiella+SgNomCmp+SgGenCmp+PlGenCmp:árra#sjiella MUORRA; !
 árradis+SgNomCmp+SgGenCmp:árradiss GÅNÅGIS ; !
árran GAHPER ;
árre MUORRA ;
árre#bielle MUORRA ;
 árre#bielle+N+SgCmp+SgNomCmp:árre#biel%> R ; !
árro MUORRA ;
árti^um CELSIUS ;
ártta MUORRA ;
árudidja MUORRA ;
árudis:árudiss GÅNÅGIS ;
 árvasvuohta+SgGenCmp+DefPlGenCmp:árvasvuohta VUOHTANOUN; !
árvos:árvvos ÅRES ;
árvus:árvvus ÅRES ;
árvustallam#bagádus:árvustallam#bagáduss GÅNÅGIS ;
árvustallam#gájbbádus:árvustallam#gájbbáduss GÅNÅGIS ;
árvustallam#vuohke MUORRA ;
 árvustallam+SgNomCmp+DefSgGenCmp+DefPlGenCmp+SgNomLeft+SgGenLeft+PlGenLeft:árvustallam VSBST-ODD ; !
 árvustalle+SgNomCmp+SgGenCmp+PlGenCmp+SgNomLeft+SgGenLeft+PlGenLeft:árvustalle ACTOR; !
 árvustiddje+SgNomCmp+SgGenCmp+PlGenCmp+SgNomLeft+SgGenLeft+PlGenLeft:árvustiddje ACTOR;  !
árvvaladdam:árvvaladdam VSBST-ODD ;
 árvvalibme+SgNomCmp+DefSgGenCmp+DefPlGenCmp+SgNomLeft+SgGenLeft+PlGenLeft:árvval VSBST-EVEN ; !
árvvalus:árvvaluss GÅNÅGIS ;
 árvvo+SgNomCmp+DefSgGenCmp:árvvo MUORRA; !
árvvo#buvtadim#pro^grám0ma:árvvo#buvtadim#pro^gr TELEGRAM ;
árvvo#báhko MUORRA ;
árvvo#båvsstå MUORRA ;
árvvo#dávver GAHPER ;
árvvo#mihtto MUORRA ;
árvvo#oabme MUORRA ;
árvvo#poassta MUORRA ;
árvvo#páhper:árvvo#páhpper SÅHKÅR ;
árvvo#vuodo NOADE ;
árvvo#vuojnno MUORRA ;
 árvvogisvuohta+SgGenCmp+DefPlGenCmp:árvvogisvuohta VUOHTANOUN; !
árvvádis:árvvádiss GÅNÅGIS ;
árvvádus:árvváduss GÅNÅGIS ;
 ás0sje#diehtte+SgNomCmp+SgGenCmp+PlGenCmp:ás'sje#diehtte ACTORdiehtet ; !
 ás0sje#dåbdde+SgNomCmp+SgGenCmp+PlGenCmp:ás'sje#dåbdde ACTOR ;  !
 ás0sje#giehtadal0le+SgNomCmp+SgGenCmp+PlGenCmp:ás'sje#giehtadal'le ACTOR ;  !
ás0sje#giehtadallam:ás'sje#giehtadallam VSBST-ODD ;
 ás0sje#girjálasjvuohta+SgGenCmp+DefPlGenCmp:ás0sje#girjálasjvuohta VUOHTANOUN; !
ás0sje#guoddalibme:ás'sje#guoddal VSBST-EVEN ;
 ás0sje#guoddaliddje+SgNomCmp+SgGenCmp+PlGenCmp:ás'sje#guoddaliddje ACTOR ;  !
 ás0sje#guoddalim#oajválasj+SgNomCmp+SgGenCmp+PlGenCmp:ás'sje#guoddalim#oajváladtj GÅNÅGIS ; !
ás0sje#guoddalus:ás'sje#guoddaluss GÅNÅGIS ;
ás0sje#gárvedibme:ás'sje#gárved VSBST-EVEN ;
ás0sje#gålo:ás'sje#gållo VUOSA ;
ás0sje#jådedibme:ás'sje#jåded VSBST-EVEN ;
 ás0sje#jådediddje+SgNomCmp+SgGenCmp+PlGenCmp:ás'sje#jådediddje ACTOR ;  !
ás0sje#lissta:ás'sje#lissta MUORRA ;
ás0sje#mannulahka:ás'sje#mannul AHKA ;
ás0sje#prosá:ás'sje#prosá MUORRA ;
ás0sje#páhper:ás'sje#páhpper SÅHKÅR ;
ás0sje#suorgge:ás'sje#suorgge MUORRA ;
ás0sje#tjielggidus:ás'sje#tjielggiduss GÅNÅGIS ;
ás0sje#åvdedibme:ás'sje#åvded VSBST-EVEN ;
 ás0sje#åvdediddje+SgNomCmp+SgGenCmp+PlGenCmp:ás'sje#åvdediddje ACTOR ;  !
ás0sje:ás'sje MUORRA ;
 ás0sjeduhttem+SgNomCmp+DefSgGenCmp+DefPlGenCmp+SgNomLeft+SgGenLeft+PlGenLeft:ás'sjeduhttem VSBST-ODD ; !
 ás0sjájduhttem+SgNomCmp+DefSgGenCmp+DefPlGenCmp+SgNomLeft+SgGenLeft+PlGenLeft:ás'sjájduhttem VSBST-ODD ; !
 ás0sjáskuhttem+SgNomCmp+DefSgGenCmp+DefPlGenCmp+SgNomLeft+SgGenLeft+PlGenLeft:ás'sjáskuhttem VSBST-ODD ; !
 ásadibme+SgNomCmp+DefSgGenCmp+DefPlGenCmp+SgNomLeft+SgGenLeft+PlGenLeft:ásad VSBST-EVEN ; !
 ásadiddje+SgNomCmp+SgGenCmp+PlGenCmp+SgNomLeft+SgGenLeft+PlGenLeft:ásadiddje ACTOR; !
 ásadus+SgNomCmp+SgGenCmp+PlGenCmp:ásaduss GÅNÅGIS ; !
ássje#dokumænnta:ássje#dokum PATENT ;
 ássje#dåbdde#juogos+SgNomCmp+SgGenCmp+PlGenCmp:ássje#dåbdde#juohkos ÅRES ; !
ássje#tjála:ássje#tjállag8 BENA ;
ássjo MUORRA ;
 ásske+SgNomCmp+SgGenCmp+PlGenCmp:ásske MUORRA; !
átjek#duv0vá:átjek#duv'vá MUORRA ;
 átjek+SgNomCmp+SgGenCmp+PlGenCmp:átjeg9 GAHPER ; !
 átjá+SgNomCmp+SgGenCmp+PlGenCmp:átjá MUORRA; !
 átjá#bássmá+SgNomCmp+SgGenCmp+DefPlGenCmp:átjá#bássmá MUORRA; !
 átjá#dálkke+SgNomCmp+SgGenCmp+PlGenCmp:átjá#dálkke MUORRA; !
átjá#rehtja MUORRA ;
 átjá#rájdde+SgNomCmp+SgGenCmp+PlGenCmp:átjá#rájdde MUORRA; !
 átjá#rásse+SgNomCmp+SgGenCmp+DefPlGenCmp:átjá#rásse MUORRA; !
áttes:áddes ÅRES ;
 áttjak#buorádus#dahkke+SgNomCmp+SgGenCmp+PlGenCmp:áttjak#buorádus#dahkke ACTOR;  !
 áttjas#boahtte+SgNomCmp+SgGenCmp+PlGenCmp:áttjas#boahtte ACTOR;  !
 áttjas#boanndá+SgNomCmp+SgGenCmp+PlGenCmp:áttjas#boanndá MUORRA; !
 áttjas#álgge+SgNomCmp+SgGenCmp+PlGenCmp:áttjas#álgge ACTOR;  !
áttsal:ádtsal9 GÁMAS ;
 ávdda+SgNomCmp+SgGenCmp+PlGenCmp:ávdda MUORRA; !
 ávddadibme+SgNomCmp+DefSgGenCmp+DefPlGenCmp+SgNomLeft+SgGenLeft+PlGenLeft:ávddad VSBST-EVEN ; !
 ávijssa+Use/Sub:ávi PARADIS ; !
ávkke MUORRA ;
 ávkke#trafijkka MUORRA ; !^LOAN
ávlle#muorra MUORRA ;
ávnna MUORRA ;
ávta VUOSA ;
 ávttja+SgNomCmp+SgGenCmp+DefPlGenCmp:ávttja MUORRA; !
 ávttja#muorjje+SgNomCmp+SgGenCmp+DefPlGenCmp:ávttja#muorjje MUORRA; !
 ávttje+SgNomCmp+SgGenCmp+PlGenCmp:ávttje MUORRA; !
 ávttjimus+SgNomCmp+DefSgGenCmp+DefPlGenCmp+SgNomLeft+SgGenLeft+PlGenLeft:ávttjimuss GÅNÅGIS ; !
 ávttso+SgNomCmp+SgGenCmp+PlGenCmp:ávttso MUORRA; !
 ávttsulahka+SgNomCmp+SgGenCmp+PlGenCmp:ávttsul AHKA ; !
ávustallam#vuohke MUORRA ;
ávvo MUORRA ;
 ávvo#biejvve+SgNomCmp+SgGenCmp+PlGenCmp:ávvo#biejvve MUORRA; !
ávvo#ganjál:ávvo#gadnjal9 ÅRES ;
ávvo#sáhka MUORRA ;
ávvo#tjála:ávvo#tjállag8 BENA ;
 ávvudallam#biejvve+SgNomCmp+SgGenCmp+PlGenCmp:ávvudallam#biejvve MUORRA; !
 ávvudallam+SgNomCmp+DefSgGenCmp+DefPlGenCmp+SgNomLeft+SgGenLeft+PlGenLeft:ávvudallam VSBST-ODD ; !
 ávvudibme+SgNomCmp+DefSgGenCmp+DefPlGenCmp+SgNomLeft+SgGenLeft+PlGenLeft:ávvud VSBST-EVEN ; !
 ávŋogis+SgNomCmp+SgGenCmp+PlGenCmp:ávŋogiss GÅNÅGIS ; !
ávŋádus:ávŋáduss GÅNÅGIS ;
ávŋáldahka:ávŋáld AHKA ;
áŋker:áŋŋker ÅRES ;
åbddim#barggo MUORRA ;
åbdes:åbddes ÅRES ;
åbmudahka:åbmud AHKA ;
 åbmudak#niehkke+SgNomCmp+SgGenCmp+PlGenCmp:åbmudak#niehkke MUORRA; !
åbmudak#sirddem:åbmudak#sirddem VSBST-ODD ;
åbmudak#værro MUORRA ;
 åbådahka+SgNomCmp+SgGenCmp+PlGenCmp:åbåd AHKA ; !
 åbåt+SgNomCmp+SgGenCmp+PlGenCmp:åbåd9 GAHPER ; !
 ådisj#båvggå+SgNomCmp+SgGenCmp+PlGenCmp:ådisj#båvggå MUORRA; !
ådnår#vuos0sa:ådnår#vuos'sa MUORRA ;
ådnåris:ådnåriss GÅNÅGIS ;
åduk:ådug9 GAHPER ;
 ådå#boahtte+SgNomCmp+SgGenCmp+PlGenCmp:ådå#boahtte ACTOR;  !
ådå#dahko MUORRA ;
ådå#dáro#giella MUORRA ;
 ådå#dáro#giella+N+SgCmp+SgNomCmp:ådå#dáro#giel%> R ; !
 ådå#dárro+SgGenCmp+DefPlGenCmp:ådå#dárro MUORRA; !
 ådå#jahke+SgNomCmp+SgGenCmp+DefPlGenCmp:ådå#jahke MUORRA; !
 ådå#jahke+N+SgCmp+SgNomCmp:ådå#jak%> R ; !
 ådå#jak#biejvve+SgNomCmp+SgGenCmp+DefPlGenCmp:ådå#jak#biejvve MUORRA; !
ådå#jak#hålla MUORRA ;
 ådå#jak#mánno+SgNomCmp+SgGenCmp+DefPlGenCmp:ådå#jak#mánno MUORRA; !
 ådå#jak#ruohtta+SgNomCmp+SgGenCmp+DefPlGenCmp:ådå#jak#ruohtta MUORRA; !
ådå#jak#sávadus:ådå#jak#sávaduss GÅNÅGIS ;
ådå#kritihkka:ådå#kriti ANTIKK ;
 ådå#nasissta+SgNomCmp+SgGenCmp+PlGenCmp:ådå#nasissta MUORRA; !
 ådå#ruoddár+SgNomCmp+SgGenCmp+PlGenCmp:ådå#ruoddár GAHPER; !
 ådå#ruoddár#sijdda+SgNomCmp+SgGenCmp+PlGenCmp:ådå#ruoddár#sijdda MUORRA; !
ådå#vuona#dáro#giella MUORRA ;
 ådå#vuona#giella+N+SgCmp+SgNomCmp:ådå#vuona#giel%> R ; !
ådå#ájge#teknologija:ådå#ájge#teknologi ALLEGORI ;
 ådå#álgge+SgNomCmp+SgGenCmp+PlGenCmp:ådå#álgge ACTOR;  !
 ådå#år0ro+SgNomCmp+SgGenCmp+PlGenCmp:ådå#år'ro ACTOR ;  !
 ådåk+SgNomCmp+SgGenCmp+PlGenCmp:ådåg9 GAHPER ; !
ådåsis#riegádibme:ådåsis#riegád VSBST-EVEN ;
 ådåsis#væddjádibme+SgNomCmp+DefSgGenCmp+DefPlGenCmp+SgNomLeft+SgGenLeft+PlGenLeft:ådåsis#væddjád VSBST-EVEN ; !
ådåsis#væddjádim#dahko MUORRA ;
 ådåsmahttem+SgNomCmp+DefSgGenCmp+DefPlGenCmp+SgNomLeft+SgGenLeft+PlGenLeft:ådåsmahttem VSBST-ODD ; !
 ådåstibme+SgNomCmp+DefSgGenCmp+DefPlGenCmp+SgNomLeft+SgGenLeft+PlGenLeft:ådåst VSBST-EVEN ; !
 ådåstuhttem+SgNomCmp+DefSgGenCmp+DefPlGenCmp+SgNomLeft+SgGenLeft+PlGenLeft:ådåstuhttem VSBST-ODD ; !
ådåstus:ådåstuss GÅNÅGIS ;
ågudahka:ågud AHKA ;
 åhke+SgNomCmp+SgGenCmp+PlGenCmp:åhke MUORRA; !
 åhpadibme+SgNomCmp+DefSgGenCmp+DefPlGenCmp+SgNomLeft+SgGenLeft+PlGenLeft:åhpad VSBST-EVEN ; !
 åhpadiddje+SgNomCmp+SgGenCmp+PlGenCmp+SgNomLeft+SgGenLeft+PlGenLeft:åhpadiddje ACTOR; !
 åhpadiddje#studænnta+SgNomCmp+SgGenCmp+PlGenCmp:åhpadiddje#stud PATENT ;  !
åhpadiddje#virgge MUORRA ;
åhpadiddje#åhpadus:åhpadiddje#åhpaduss GÅNÅGIS ;
åhpadiddjij#bagádus:åhpadiddjij#bagáduss GÅNÅGIS ;
åhpadim#fálaldahka:åhpadim#fálald AHKA ;
åhpadim#gárvvidus:åhpadim#gárvviduss GÅNÅGIS ;
 åhpadim#laboratåvrrå+SgNomCmp+SgGenCmp+PlGenCmp:åhpadim#laboratåvrrå MUORRA; !
åhpadim#nævvo MUORRA ;
 åhpadim#oahttse+SgNomCmp+SgGenCmp+PlGenCmp:åhpadim#oahttse MUORRA; !
åhpadim#oasse MUORRA ;
åhpadim#pládna MUORRA ;
åhpadim#vuohke MUORRA ;
 åhpadim#vælggogisvuohta+SgGenCmp+DefPlGenCmp:åhpadim#vælggogisvuohta VUOHTANOUN; !
 åhpadus#departemænnta+SgNomCmp+SgGenCmp+PlGenCmp:åhpadus#departem PATENT ; !
åhpadus#doajmma MUORRA ;
åhpadus#fálaldahka:åhpadus#fálald AHKA ;
 åhpadus#guovdásj+SgNomCmp+SgGenCmp+PlGenCmp:åhpadus#guovdátj GAHPER ; !
 åhpadus#in^stitusjåvnnå+SgNomCmp+SgGenCmp+PlGenCmp:åhpadus#in^stitu INSTITUTION ; !
 åhpadus#jahke+SgNomCmp+SgGenCmp+PlGenCmp:åhpadus#jahke MUORRA; !
 åhpadus#jahke+N+SgCmp+SgNomCmp:åhpadus#jak%> R ; !
 åhpadus#lihtto+SgNomCmp+SgGenCmp+PlGenCmp:åhpadus#lihtto MUORRA; !
åhpadus#láhka MUORRA ;
 åhpadus#ministerija+SgNomCmp+SgGenCmp+PlGenCmp:åhpadus#ministeri ALLEGORI ; !
 åhpadus#máhttelisvuohta+SgGenCmp+DefPlGenCmp:åhpadus#máhttelisvuohta VUOHTANOUN; !
åhpadus#máhtudahka:åhpadus#máhtud AHKA ;
åhpadus#næhtta:åhpadus#n BUDSJETT ;
 åhpadus#oahttse+SgNomCmp+SgGenCmp+PlGenCmp:åhpadus#oahttse MUORRA; !
åhpadus#pládna MUORRA ;
åhpadus#pládna:åhpadus#pl ORGAN ;
åhpadus#politihkka:åhpadus#politi ANTIKK ;
åhpadus#pro^grám0ma:åhpadus#pro^gr TELEGRAM ;
åhpadus#radio KINO ;
åhpadus#suorgge MUORRA ;
åhpadus#systebma:åhpadus#syste SYSTEM ;
 åhpadus#ålmåj+SgNomCmp+SgGenCmp+PlGenCmp:åhpadus#ålmmå SUOLOJ ; !
 åhpadus#åssudahka+SgNomCmp+SgGenCmp+PlGenCmp:åhpadus#åssud AHKA ; !
åhpadus:åhpaduss GÅNÅGIS ;
 åhtso+SgNomCmp+DefSgGenCmp+DefPlGenCmp+SgNomLeft+SgGenLeft+PlGenLeft:åhtso MUORRA; !
åhtså MUORRA ;
 åhtsålibme+SgNomCmp+DefSgGenCmp+DefPlGenCmp+SgNomLeft+SgGenLeft+PlGenLeft:åhtsål VSBST-EVEN ; !
 åhtsåm#biejvve+SgNomCmp+SgGenCmp+PlGenCmp:åhtsåm#biejvve MUORRA; !
åhtsåm#báhko MUORRA ;
 åhtsåm+SgNomCmp+DefSgGenCmp+DefPlGenCmp+SgNomLeft+SgGenLeft+PlGenLeft:åhtsåm VSBST-ODD ; !
 åhtsåmus+SgNomCmp+DefSgGenCmp+DefPlGenCmp+SgNomLeft+SgGenLeft+PlGenLeft:åhtsåmuss GÅNÅGIS ; !
 åhttse+SgNomCmp+SgGenCmp+PlGenCmp+SgNomLeft+SgGenLeft+PlGenLeft:åhttse ACTOR; !
åj#vuolle MUORRA ;
 åj#vuolle+N+SgCmp+SgNomCmp:åj#vuol%> R ; !
 åjdå#miehttse+SgNomCmp+SgGenCmp+DefPlGenCmp:åjdå#miehttse MUORRA; !
 åjdå#mádja+SgNomCmp+SgGenCmp+PlGenCmp:åjdå#mádja MUORRA; !
åjvadus:åjvaduss GÅNÅGIS ;
åjvusj:åjvutj GAHPER ;
 ål0lidibme+SgNomCmp+DefSgGenCmp+DefPlGenCmp+SgNomLeft+SgGenLeft+PlGenLeft:ål'lid VSBST-EVEN ; !
 ål0lididdje+SgNomCmp+SgGenCmp+PlGenCmp+SgNomLeft+SgGenLeft+PlGenLeft:ål'lididdje ACTOR ; !
ålem GAHPER ;
ålem#mihtto MUORRA ;
 ålggo+SgNomCmp+SgGenCmp+PlGenCmp:ålggo ÅLGGO; !
ålggo#bielle MUORRA ;
 ålggo#bielle+N+SgCmp+SgNomCmp:ålggo#biel%> R ; !
ålggo#bivtas:ålggo#biktas GÁMAS ;
ålggo#hivsik:ålggo#hivsig9 GAHPER ;
ålggo#iellem:ålggo#iellem VSBST-ODD ;
 ålggo#rijkak+SgNomCmp+SgGenCmp+PlGenCmp:ålggo#rijkag9 GAHPER ; !
 ålggo#rijkalasj+SgNomCmp+SgGenCmp+PlGenCmp:ålggo#rijkaladtj GÅNÅGIS ; !
 ålggo#rijkka+SgNomCmp+SgGenCmp+PlGenCmp:ålggo#rijkka MUORRA; !
 ålggo#rijkka#departemænnta+SgNomCmp+SgGenCmp+PlGenCmp:ålggo#rijkka#departem PATENT ; !
 ålggo#rijkka#ministar+SgNomCmp+SgGenCmp+PlGenCmp:ålggo#rijkka#ministar GAHPER; !
ålggo#rijkka#politihkka:ålggo#rijkka#politi ANTIKK ;
ålggo#tjuovgga MUORRA ;
ålggo#uksa MUORRA ;
 ålggolij+SgNomCmp+SgGenCmp+PlGenCmp:ålggol JIHPELIJ ; !
ålgoldis#bivtas:ålgoldis#biktas GÁMAS ;
ålgoldis#båvså:ålgoldis#båkså VUOSA ;
ålgoldis#ækto MUORRA ;
ålgoldis:ålgoldiss GÅNÅGIS ;
ålgus#gållo MUORRA ;
ålgus#vaddo MUORRA ;
ålgusj#bielle MUORRA ;
 ålgusj#bielle+N+SgCmp+SgNomCmp:ålgusj#biel%> R ; !
ålgusj:ålgutj GAHPER ;
ålles#gárgadis:ålles#gárgadiss GÅNÅGIS ;
ålles#ruhta#låhko MUORRA ;
 ålles#ruhta#låhko+N+SgNomCmp+SgNomCmp:ålles#ruhta#låk%> R ; !
ålles#sjattuk#åhpadus:ålles#sjattuk#åhpaduss GÅNÅGIS ;
ålles#tjåhkanibme:ålles#tjåhkan VSBST-EVEN ;
ålles#virgge MUORRA ;
 ålles#ájgge+SgNomCmp+SgGenCmp+PlGenCmp:ålles#ájgge MUORRA; !
 ållesvuohta+SgGenCmp+DefPlGenCmp:ållesvuohta VUOHTANOUN; !
ålljo MUORRA ;
ållo#sládja MUORRA ;
ållånibme:ållån VSBST-EVEN ;
 ålmåj+SgNomCmp+SgGenCmp+PlGenCmp:ålmmå SUOLOJ ; !
 åmastibme+SgNomCmp+DefSgGenCmp+DefPlGenCmp+SgNomLeft+SgGenLeft+PlGenLeft:åmåst VSBST-EVEN ; !
 åmastim#rievtesvuohta+SgGenCmp+DefPlGenCmp:åmastim#rievtesvuohta VUOHTANOUN; !
åmastus:åmastuss GÅNÅGIS ;
 åmådahka+SgNomCmp+SgGenCmp+PlGenCmp:åmåd AHKA ; !
 åmågis+SgNomCmp+SgGenCmp+PlGenCmp:åmågiss GÅNÅGIS ; !
åni#båvsåtja:åni#båvsåtj SNJIERÁGA ;
ånår#goahte MUORRA ;
 ånår#goahte+N+SgNomCmp+SgNomCmp:ånår#gåt%> R ; !
åppås:åbbås GÁMAS ;
 år0ro+SgNomCmp+SgGenCmp+PlGenCmp:år'ro ACTOR ;  !
årdde MUORRA ;
 årddå+SgNomCmp+SgGenCmp+PlGenCmp:årddå MUORRA; !
 årddålahka+SgNomCmp+SgGenCmp+PlGenCmp:årddål AHKA ; !
årdnik:årdnig9 GAHPER ;
 årek+SgNomCmp+SgGenCmp+PlGenCmp:åreg9 GAHPER ; !
åres#sjiervve MUORRA ;
 åres#vuonntsá+SgNomCmp+SgGenCmp+PlGenCmp:åres#vuonntsá MUORRA; !
 åres+SgNomCmp+SgGenCmp+PlGenCmp:årres ÅRES ; !
årnik:årnig9 GAHPER ;
 åroj#bájkke+SgNomCmp+SgGenCmp+PlGenCmp:åroj#bájkke MUORRA; !
 åroj#ladnja+SgNomCmp+SgGenCmp+PlGenCmp:åroj#ladnja MUORRA; !
åroj#ladnje MUORRA ;
åroj#loahpe MUORRA ;
 åroj#suohkan+SgNomCmp+SgGenCmp+PlGenCmp:åroj#suohkan GAHPER; !
 åroj+SgNomCmp+SgGenCmp+PlGenCmp:årroh9 ÅRES ; !
 årojdiddje+SgNomCmp+SgGenCmp+PlGenCmp:årojdiddje ACTOR;  !
årro MUORRA ;
årro#enersjija:årro#enersji ALLEGORI ;
 årrom#bájkke+SgNomCmp+SgGenCmp+PlGenCmp:årrom#bájkke MUORRA; !
årrom#doarjja MUORRA ;
 årrom#guovllo+SgNomCmp+SgGenCmp+PlGenCmp:årrom#guovllo MUORRA; !
årrom#gållo MUORRA ;
 årrom#sadje+SgNomCmp+SgGenCmp+PlGenCmp:årrom#sadje MUORRA; !
årrom#vuohke MUORRA ;
årrom#váŋnna MUORRA ;
årruhasj:årruhadtj GÅNÅGIS ;
 årudahka+SgNomCmp+SgGenCmp+PlGenCmp:årud AHKA ; !
årudak#pládna:årudak#pl ORGAN ;
 årudiddje+SgNomCmp+SgGenCmp+PlGenCmp:årudiddje ACTOR;  !
 årut#stáda+SgNomCmp+SgGenCmp+PlGenCmp:årut#stáda NOADE; !
 åskeldahtesvuohta+SgGenCmp+DefPlGenCmp:åskeldahtesvuohta VUOHTANOUN; !
 åskeldibme+SgNomCmp+DefSgGenCmp+DefPlGenCmp+SgNomLeft+SgGenLeft+PlGenLeft:åskeld VSBST-EVEN ; !
 åskeldisvuohta+SgGenCmp+DefPlGenCmp:åskeldisvuohta VUOHTANOUN; !
åskeldus:åskelduss GÅNÅGIS ;
 åskulasjvuohta+SgGenCmp+DefPlGenCmp:åskulasjvuohta VUOHTANOUN; !
 åskåldahtesvuohta+SgGenCmp+DefPlGenCmp:åskåldahtesvuohta VUOHTANOUN; !
 åskåldisvuohta+SgGenCmp+DefPlGenCmp:åskåldisvuohta VUOHTANOUN; !
åssko MUORRA ;
åssko#dieda:åssko#diehtag8 BENA ;
 åssko#sebrudahka+SgNomCmp+SgGenCmp+PlGenCmp:åssko#sebrud AHKA ; !
åssko#suorgge MUORRA ;
 åssudahka+SgNomCmp+SgGenCmp+PlGenCmp:åssud AHKA ; !
 åssudak#oajvve+SgNomCmp+SgGenCmp+PlGenCmp:åssudak#oajvve MUORRA; !
åtsos:åhtsos ÅRES ;
 åtsådallam+SgNomCmp+DefSgGenCmp+DefPlGenCmp+SgNomLeft+SgGenLeft+PlGenLeft:åtsådallam VSBST-ODD ; !
 åtsådibme+SgNomCmp+DefSgGenCmp+DefPlGenCmp+SgNomLeft+SgGenLeft+PlGenLeft:åtsåd VSBST-EVEN ; !
 åtsådiddje+SgNomCmp+SgGenCmp+PlGenCmp+SgNomLeft+SgGenLeft+PlGenLeft:åtsådiddje ACTOR;  !
åtsådus:åtsåduss GÅNÅGIS ;
åtsålvis:åtsålviss GÅNÅGIS ;
åttjulvis:åttjulviss GÅNÅGIS ;
åvddánim#pládna:åvddánim#pl ORGAN ;
 åvddå#annu^itehtta+Use/Sub:åvddå#annu^ite IDENTITET ; !
 åvddå#annu^itæhtta MUORRA ; !^LOAN
åvddå#bielle MUORRA ;
 åvddå#bielle+N+SgCmp+SgNomCmp:åvddå#biel%> R ; !
åvddå#bádne MUORRA ;
åvddå#báhko MUORRA ;
åvddå#giehtje MUORRA ;
 åvddå#giehtje+N+SgCmp+SgNomCmp:åvddå#giesj%> R ; !
åvddå#gåbtjås:åvddå#gåbttjås ÅRES ;
 åvddå#gåvve+SgNomCmp+SgGenCmp+PlGenCmp:åvddå#gåvve MUORRA; !
 åvddå#gåvvå+SgNomCmp+SgGenCmp+PlGenCmp:åvddå#gåvvå MUORRA; !
åvddå#hålla MUORRA ;
åvddå#illtje MUORRA ;
åvddå#juolgge MUORRA ;
åvddå#klusijlla:åvddå#klusi TEKSTIL ;
 åvddå#kontåvrrå+SgNomCmp+SgGenCmp+PlGenCmp:åvddå#kont FAKTOR ; !
åvddå#kurssa MUORRA ;
 åvddå#kåntåvrrå MUORRA ; !^LOAN
 åvddå#kåntåvrrå+N+SgNomCmp+SgNomCmp:åvddå#kontor%> R ; !
åvddå#mannam:åvddå#mannam VSBST-ODD ;
åvddå#máhtudahka:åvddå#máhtud AHKA ;
åvddå#mærkka MUORRA ;
åvddå#náhkke MUORRA ;
åvddå#skoahtta MUORRA ;
 åvddå#skåvllå+SgNomCmp+SgGenCmp+PlGenCmp:åvddå#skåvllå MUORRA; !
åvddå#skåvllå#doajmma MUORRA ;
 åvddå#skåvllå#klássa+SgNomCmp+SgGenCmp+PlGenCmp:åvddå#skåvllå#klássa NOADE; !
 åvddå#skåvllå#åhpadiddje+SgNomCmp+SgGenCmp+PlGenCmp:åvddå#skåvllå#åhpadiddje ACTOR;  !
åvddå#tjála:åvddå#tjállag8 BENA ;
åvddå#vokálla:åvddå#vok AREAL ;
 åvddå#vuoras+SgNomCmp+SgGenCmp+PlGenCmp:åvddå#vuorras GÁMAS ; !
åvddål#biejadus:åvddål#biejaduss GÅNÅGIS ;
åvddål#njuolgadus:åvddål#njuolgaduss GÅNÅGIS ;
åvddålij#sárnnom:åvddålij#sárnnom VSBST-ODD ;
åvddån#buktem#vuohke MUORRA ;
 åvddån#buktem+SgNomCmp+DefSgGenCmp+DefPlGenCmp+SgNomLeft+SgGenLeft+PlGenLeft:åvddån#buktem VSBST-ODD ; !
åvddånahttem#barggo MUORRA ;
 åvddånahttem#foannda:åvddånahttem#foannda MUORRA ; !^LOAN
 åvddånahttem#fånndå MUORRA ; !^LOAN
åvddånahttem#pro^grám0ma:åvddånahttem#pro^gr TELEGRAM ;
 åvddånahttem+SgNomCmp+DefSgGenCmp+DefPlGenCmp+SgNomLeft+SgGenLeft+PlGenLeft:åvddånahttem VSBST-ODD ; !
åvddånibme:åvddån VSBST-EVEN ;
åvddånim#barggo MUORRA ;
 åvddånim#máhttelisvuohta+SgGenCmp+DefPlGenCmp:åvddånim#máhttelisvuohta VUOHTANOUN; !
åvddånim#oasse MUORRA ;
åvddånim#pládna:åvddånim#pl ORGAN ;
 åvddånim#vejulasjvuohta+SgGenCmp+DefPlGenCmp:åvddånim#vejulasjvuohta VUOHTANOUN; !
åvdedim#kapitálla:åvdedim#kapit AREAL ;
åvdedim#per^spektijvva:åvdedim#per^spekt ADJEKTIV ;
åvdedim#pládna:åvdedim#pl ORGAN ;
åvdedim#pro^grám0ma:åvdedim#pro^gr TELEGRAM ;
åvdedim#ságastibme:åvdedim#ságast VSBST-EVEN ;
åvdep#namma MUORRA ;
 åvdep#ájgge+SgNomCmp+SgGenCmp+PlGenCmp+SgNomLeft+SgGenLeft+PlGenLeft:åvdep#ájgge MUORRA; !
 åvdåj#vátjav+SgNomCmp+SgGenCmp+DefPlGenCmp:åvdåj#váhtjam9 GÁMAS ; !
åvdåj:åvddåh9 ÅRES ;
åvdåldis#goalos:åvdåldis#goallos ÅRES ;
åvdåldis:åvdåldiss GÅNÅGIS ;
 åvdås#bargge+SgNomCmp+SgGenCmp+PlGenCmp:åvdås#bargge ACTOR;  !
åvdås#råhkålvis:åvdås#råhkålviss GÅNÅGIS ;
 åvdås#vásstediddje+SgNomCmp+SgGenCmp+PlGenCmp+SgNomLeft+SgGenLeft+PlGenLeft:åvdås#vásstediddje ACTOR; !
åvdås#vásstádus:åvdås#vásstáduss GÅNÅGIS ;
 åvdåstibme+SgNomCmp+DefSgGenCmp+DefPlGenCmp+SgNomLeft+SgGenLeft+PlGenLeft:åvdåst VSBST-EVEN ; !
 åvdåstiddje+SgNomCmp+SgGenCmp+PlGenCmp+SgNomLeft+SgGenLeft+PlGenLeft:åvdåstiddje ACTOR;  !
åvdåstim#tjála:åvdåstim#tjállag8 BENA ;
 åvdåstus#orgádna+SgNomCmp+SgGenCmp+PlGenCmp:åvdåstus#org ORGAN ; !
 åvstån+SgNomCmp+SgGenCmp+PlGenCmp:åvstån GAHPER; !
 åvtå#jienalasj#vuohta+SgGenCmp+DefPlGenCmp:åvtå#jienalasj#vuohta VUOHTANOUN; !
æbbar GAHPER ;
æbnna MUORRA ;
 æbok+SgNomCmp+SgGenCmp+PlGenCmp:æbog9 GAHPER ; !
æbrro MUORRA ;
 æddnul+SgNomCmp+SgGenCmp+PlGenCmp:æddnul GAHPER; !
 æddnutja+SgNomCmp+PlGenCmp:æddnutj VÁLLDÁRA ; !
 ædno+SgNomCmp+SgGenCmp+DefPlGenCmp:ædno MUORRA; !
ædno#giera:ædno#gierrag8 BENA ;
 ædno#gádde+SgNomCmp+SgGenCmp+PlGenCmp:ædno#gádde MUORRA; !
 ædno#gádde+N+SgCmp+SgNomCmp:ædno#gátt%> R ; !
 ædno#hæssta+SgNomCmp+SgGenCmp+PlGenCmp:ædno#hæssta MUORRA; !
ædnádus:ædnáduss GÅNÅGIS ;
 ædnásj+SgNomCmp+SgGenCmp+PlGenCmp:ædnátj GAHPER ; !
 æhpár+SgNomCmp+SgGenCmp+PlGenCmp:æhpár GAHPER; !
 æhpárij+SgNomCmp+SgGenCmp+PlGenCmp:æhpár JIHPELIJ ; !
 æjggo+SgNomCmp+DefSgGenCmp+DefPlGenCmp+SgNomLeft+SgGenLeft+PlGenLeft:æjggo MUORRA; !
æjggo#pronomen GAHPER ;
 æjgát#bielle+SgNomCmp+SgGenCmp+PlGenCmp:æjgát#bielle MUORRA; !
 æjgát#bielle+N+SgCmp+SgNomCmp:æjgát#biel%> R ; !
æjgát#buolvva MUORRA ;
æjgát#juogos:æjgá#juohkos ÅRES ;
 æjgát#ráde+SgNomCmp+SgGenCmp+PlGenCmp:æjgát#ráde NOADE; !
æjgát#ságastallam:æjgát#ságastallam VSBST-ODD ;
æjgát#tjåhkanibme:æjgát#tjåhkan VSBST-EVEN ;
 æjgát#åvdåstiddje+SgNomCmp+SgGenCmp+PlGenCmp:æjgát#åvdåstiddje ACTOR;  !
 æjgát+SgNomCmp+SgGenCmp+PlGenCmp:æjgád9 GAHPER ; !
æjvvalibme:æjvval VSBST-EVEN ;
 æjvvalim#sadje+SgNomCmp+SgGenCmp+PlGenCmp:æjvvalim#sadje MUORRA; !
ækto MUORRA ;
 æl0ládibme+SgNomCmp+DefSgGenCmp+DefPlGenCmp+SgNomLeft+SgGenLeft+PlGenLeft:æl'lád VSBST-EVEN ; !
 ællja+SgNomCmp+SgGenCmp+PlGenCmp:ællja MUORRA; !
ælljo MUORRA ;
ællo MUORRA ;
 ællo#bargge+SgNomCmp+SgGenCmp+PlGenCmp:ællo#bargge ACTOR;  !
ællo#barggo MUORRA ;
ællo#guohtom:ællo#guohtom VSBST-ODD ;
 ællo#koahkka+SgNomCmp+SgGenCmp+PlGenCmp:ællo#koahkka MUORRA; !
 ællo#niehkke+SgNomCmp+SgGenCmp+PlGenCmp:ællo#niehkke MUORRA; !
ællo#struktuvrra:ællo#struktu KULTUR ;
ællo#sujtto MUORRA ;
 ællo#sábme+SgGenCmp+PlGenCmp:ællo#sábme MUORRA; !
 æládus#bargge+SgNomCmp+SgGenCmp+PlGenCmp:æládus#bargge ACTOR;  !
æládus#barggo MUORRA ;
æládus#doajmma MUORRA ;
 æládus#doajmme+SgNomCmp+SgGenCmp+PlGenCmp:æládus#doajmme ACTOR;  !
 æládus#foannda MUORRA ; !^LOAN
 æládus#fånndå MUORRA ; !^LOAN
æládus#iellem:æládus#iellem VSBST-ODD ;
 æládus#organisasjåvnnå+SgNomCmp+SgGenCmp+PlGenCmp:æládus#organisa INSTITUTION ; !
æládus#pládna:æládus#pl ORGAN ;
æládus#politihkka:æládus#politi ANTIKK ;
æládus#sis#boahto MUORRA ;
æládus#struktuvrra:æládus#struktu KULTUR ;
æládus#suorgge MUORRA ;
æládus#tjærdda MUORRA ;
æládus:æláduss GÅNÅGIS ;
 ænoj+SgNomCmp+SgGenCmp+PlGenCmp:æddnu GUOMOJ ; !
 ænák+SgNomCmp+SgGenCmp+PlGenCmp:ænág9 GAHPER ; !
 ærro+SgNomCmp+DefSgGenCmp+DefPlGenCmp+SgNomLeft+SgGenLeft+PlGenLeft:ærro MUORRA; !
ærránibme:ærrán VSBST-EVEN ;
ærtta#suogos:ærtta#suohkos ÅRES ;
 ærádahka+SgNomCmp+SgGenCmp+PlGenCmp:ærád AHKA ; !
ærádis:ærádiss GÅNÅGIS ;
ærádus#oajvvadus:ærádus#oajvvaduss GÅNÅGIS ;
ærádus:æráduss GÅNÅGIS ;
 ærát+SgNomCmp+SgGenCmp+PlGenCmp:ærád9 GAHPER ; !
æssko MUORRA ;
ævrro MUORRA ;
ævtodus:ævtoduss GÅNÅGIS ;
 ævtásj#biejvve+SgNomCmp+SgGenCmp:ævtásj#biejvve MUORRA; !
 ævtásj+SgNomCmp+SgGenCmp:ævtátj GAHPER ; !
ævŋásj:ævŋátj GAHPER ;
 æŋŋgel+SgNomCmp+SgGenCmp+PlGenCmp:æŋŋgel GAHPER; !
ødebma:øde SYSTEM ;
økonomija:økonomi ALLEGORI ;
 øster^rijkak+SgNomCmp+SgGenCmp+PlGenCmp:øster^rijkag9 GAHPER ; !
østrogena KINO ;
 østrogena+N+SgNomCmp+SgNomCmp:østrogen%> R ; !
